! Divvun & Giellatekno - open source grammars for Sámi and other languages
! Copyright © 2000-2010 The University of Tromsø & the Norwegian Sámi Parliament
! http://giellatekno.uit.no & http://divvun.no
!
! This program is free software; you can redistribute and/or modify
! this file under the terms of the GNU General Public License as published by
! the Free Software Foundation, either version 3 of the License, or
! (at your option) any later version. The GNU General Public License
! is found at http://www.gnu.org/licenses/gpl.html. It is
! also available in the file $GTHOME/LICENSE.txt.
!
! Other licensing options are available upon request, please contact
! giellatekno@hum.uit.no or divvun@samediggi.no

! ========================================================================== !
!                      Lule Sámi morphological analyser                      !
! ========================================================================== !
!
! smj-lex.txt
! The file contains morphological affixes for the nouns, verbs and adjectives
!



Multichar_Symbols
! Tags for POS
 +N +A +Adv +V
 +Pron +CS +CC +Adp +Po +Pr +Interj +Pcle +Num +Qst +Clt +Foc

! Tags for sub-POS
 +Prop +Pers +Dem +Interr +Refl +Recipr +Rel +Indef
 +Coll ! collective numerals
 +Loc
 +Foc/ge
 +Foc/gen
 +Foc/ga
 

! Tags for Inflection
 +Ess +Sg +Du +Pl +Nom +Gen +Acc +Ill +Com +Ine +Ela +Par +Abe
 +SgCmp +SgNomCmp +SgGenCmp +PlGenCmp +Cmpnd +Cmpnd+ +Guess +ShCmp !testing ShCmp
 +First +Last +None +CmpOnly +SgNomLeft +SgGenLeft +PlGenLeft +SgLeft +AllCmp
 +DefSgGenCmp +DefPlGenCmp +DefCmp
 +PxSg1 +PxSg2 +PxSg3 +PxDu1 +PxDu2 +PxDu3 +PxPl1 +PxPl2 +PxPl3
 +Comp +Superl
 +Attr +Card
 +Ord ! CHECK THIS!! In closed-sme there are +Ord entries without circ. tag
 +Der/Pass +Ind +Prs +Prt +Pot +Cond +Imprt
 +Sg1 +Sg2 +Sg3 +Du1 +Du2 +Du3 +Pl1 +Pl2 +Pl3
 +Inf +Ger +GerII +ConNeg +Neg +ImprtII +PrsPrc +PrfPrc +Sup +VGen +VAbess
 +Actio +Actor +ABBR +ACR +CLB +PUNCT +LEFT +RIGHT ^GUESSNOUNROOT
 +TV +IV ! Transitivity tags
 +Multi ! Multiword phrase tag
!+HYPH +PAR ! Not in use, it seems.

! Normative/prescriptive compounding tags:
! (to govern compound behaviour for the speller, ie what a compound SHOULD BE)
 +First +Last ! Spellertag: Can be first/last member of compound
 +None ! Spellertag: Can not participate in compounds
 +CmpOnly ! spellertag: can *only* participate in compounds
 +SgNomLeft +SgGenLeft +PlGenLeft +SgLeft ! Restriction on compound to the left
 +AllCmp ! Allow all compounding patterns
 +DefSgGenCmp +DefPlGenCmp +DefCmp ! Default values
! to be renamed:  +§SgNomCmp +§SgGenCmp +§PlGenCmp

 +CmpN/Sg +CmpN/SgN +CmpN/SgG +CmpN/PlG
 +CmpN/First +CmpN/Last +CmpN/None +CmpN/Only
 +CmpN/SgLeft +CmpN/SgNomLeft +CmpN/SgGenLeft +CmpN/PlGenLeft
 +CmpN/All +CmpN/Def +CmpN/DefSgGen +CmpN/DefPlGen


 +Use/Sub
 +Use/Marg
 +Use/Circ
 +Use/CircN
 +Use/Ped 
 +Dial/-KJ
 +Dial/-GG
 +Dial/-GS


! Semantic tags
 +Ani +Fem +Mal +Sur +Plc +Org +Obj +Tit

 

! Der#begin
! Derivation position in a derivation row:  Affix and:
! 1              2               3                4                         POS type
+Der1           +Der2           +Der3            +Der4
! Der#1
+Der/Pass                                                                   ! VV - long only
+Der/d                                                                      ! VV
+Der/u/a/åd                                                                 ! VV
+Der/l                                                                      ! VV
+Der/st                                                                     ! VV
+Der/adda                                                                   ! VV
+Der/ahtte                                                                  ! VV
+Der/alla                                                                   ! VV
+Der/asste                                                                  ! VV
+Der/lasste                                                                 ! VV
+Der/ahtja                                                                  ! VV
+Der/lahtte                                                                 ! VV
+Der/ladda                                                                  ! VV
+Der/stasste                                                                ! VV
+Der/stahtte                                                                ! VV
+Der/stalla                                                                 ! VV
+Der/dasste                                                                 ! VV
+Der/dalla                                                                  ! VV
+Der/r                                                                      ! VN
+Der/Dimin                                                                  ! NN
+Der/lasj                                                                   ! NA ! dont know, guess it Tronds, ojes, I see - is this ok?jes 2 Der:lasj Noun on 1472 Adj on 2040
+Der/lasj                                                                   ! NN
+Der/k                                                                      ! NN
+Der/dibme                                                                  ! NA
+Der/gielak                                                                 ! QA
+Der/lágán                                                                  ! QA
+Der/lágásj                                                                 ! QA
! Der#2
			  +Der/at
              +Der/dahtte                                                   ! VV
              +Der/duhtte                                                   ! VV
              +Der/duvva                                                    ! VV
              +Der/Dimin                                                    ! NN
              +Der/ahkes                                                    ! VA
              +Der/ibme                                                     ! VN
! Der#3
                                +Der/goahte                                 ! VV
                                +Der/mus                                    ! VN
                                +Der/m                                      ! VN
                                +Der/dahka                                  ! VN
                                +Der/lis                                    ! VA
                                +Actor                                      ! VN
! Der#4
                                                +Der/ahtes                  ! NA
                                                +Der/vuohta                 ! AN
                                                +Der/ahtes+A+Der/vuohta     ! NN
! Der#end


! Morphophonemes and Sámi letters
! e7 e9 i7 o7 o9 u7   ! Morphophonemes in sme, here temporarily due to common propernoun file
! g8 m8 n8 h8
! b9 d9 g9 h9 l9 m9 n9 r9
! k9 t9

! From sme-lex.txt
! Morphophonemes and Sámi letters
 a9 b9 e7 e9 d9 g8 g9 h8 h9 i7 j9 k9 l9 m8 m9 n8 n9 o7 o9 p9
 r9 s9 t9 u7 z9 æ9 ä9 '7 r9 ø9 ö9
 A9 B9 E7 E9 D9 G8 G9 H8 H9 I7 J9 K9 M8 M9 N8 N9 O7 O9 P9
 S9 T9 U7 Z9 Æ9 Ä9 R9 Ø9 Ö9

! Triggers for morphophonological rules
 X1 X2 X3 X4 X5 X6 X7 X8 X9
 Q1 Q2 Q3 Q4 Q5 Q6 Q7 Q8 Q9
 Y1 Y2 Y3 Y4 Y5 Y6 Y7 Y8 Y9

! Flag diacritics
 @P.NeedNoun.ON@  @D.NeedNoun.ON@  @C.NeedNoun@ ! (Dis)allowing compounds
 @U.Cap.Obl@  @U.Cap.Opt@			! Allowing downcasing of
						            ! derived names: deatnulasj.
        							! Actually, downcasing should be obligatory





! =================================================
! Basic lexica, pointing to the other lexicon files
! =================================================

LEXICON Root
 +Use/Circ: Prefixes ;				   !^G^ 
 +Cmpnd++Use/Circ:%- NounRoot ;	   !^G^ 
 @U.Cap.Obl@ ProperNoun ;  !^G^        ! These flags are for
 @U.Cap.Opt@ ProperNoun ;  !^G^        ! downcasing the propernouns
! AspellProp ;			               ! Only for aspell target !!
 NounRoot ;				   !^G^
! ProperNoun ;
! AspellAffix ;			 	           ! Only for aspell target !!
! ProperNounFirstPart ;	   !^G^
 AdjectiveRoot ;           !^G^
 VerbRoot ;                !^G^
 Adverb ;                  !^G^
 Particle ;                !^G^
 Subjunction ;             !^G^
 Conjunction ;             !^G^
 Adposition ;              !^G^
! Postposition ;           !^G^
! Preposition ;            !^G^
 Interjection ;            !^G^
 Pronoun ;                 !^G^
 +Use/CircN: Numeral ;                 !^G^ 
 Acronym ;			       !^G^
 Abbreviation ;			   !^G^
 Punctuation ;             !^G^



! ======================
! Sublexica for NounRoot
! ======================


! Prefixing and compounding
! =========================

LEXICON Prefixes	!^C^
 iehpe#+Use/Circ:iehpe# NounRoot;	!
 iehpe#+Use/Circ:iehpe# AdjectiveRoot;	!
 iehpe#+Use/Circ:iehpe# VerbRoot;		!
 ij%-+Use/Circ:ij%- AdjectiveRoot;  ! ij-biologalasj 
 ales#+Use/Circ:ales# NounRoot;	!
 badje#+Use/Circ:badje# NounRoot;	!
 guovdda#+Use/Circ:guovdda# NounRoot;	!
 maŋeldis#+Use/Circ:maŋeldis# NounRoot;	!
 maŋeldus#+Use/Circ:maŋeldus# NounRoot;	!
 maŋusj#+Use/Circ:maŋusj# NounRoot;	!
 miehte#+Use/Circ:miehte# NounRoot;	!
 oarjjel#+Use/Circ:oarjjel# NounRoot;	!
 oarjásj#+Use/Circ:oarjásj# NounRoot;	!
 sis#+Use/Circ:sis# NounRoot;	!
 sisŋutj#+Use/Circ:sisŋutj# NounRoot;	!
 sisŋátj#+Use/Circ:sisŋátj# NounRoot;	!
 vuosste#+Use/Circ:vuosste# NounRoot;	!
 åvddå#+Use/Circ:åvddå# NounRoot;	!
 åvdås#+Use/Circ:åvdås# NounRoot;	!


! Compounds are not treated as in sme. Partly this is ok (the reduce-middle issue hasn't come up)
! but partly it is not ok (a better treatment of hyphen would have been possible)
! Such a solution is sketched here

! R should be split like this:
! LEXICON R ! Default compound case. splits
! #:%- Rhyphen ; or even %-, for two-sided hyph
!      Rnohyphen ; !
! Then, the hyph- and nonhyph members of today's R would go to different lexicon.
! What does this take? A rewrite of the kultur- entries modeled on sme.

LEXICON R
 #+Use/Circ:# NounRoot;                      ! This is the normal case.		         
! # NounSecond ;			   ! Testing some quasisuff, cf. noun file       ^C^
 #@P.NeedNoun.ON@+Use/Circ:#@P.NeedNoun.ON@ VerbRoot;      ! Flag diacr declares that the compound   
 #@P.NeedNoun.ON@+Use/Circ:#@P.NeedNoun.ON@ AdjectiveRoot; ! needs a N tag later in the derivation  
 #+Use/Circ:%- NounRoot ;                        ! These 3 cases add a hyphen, so     
 #+Use/Circ:%-@P.NeedNoun.ON@  VerbRoot ;        ! Sem-julggaštus and the like	     
 #+Use/Circ:%-@P.NeedNoun.ON@  AdjectiveRoot ;   ! is allowed.			             
! # ProperNoun ;     ! Now, let us allow proper nouns as the 2nd part of com-^C^
 #+Use/Circ:%- ProperNoun ;  ! pounds. Thus: London-Hull, LondonHull, Hull-viessu     
                    ! and viessuLondon are now all ok. Some refinement could ^C^
                    ! perhaps be done, but corpus research is needed.	     ^C^
 +Cmpnd:%- # ;     ! This to take care of Oahpo- ja dutkandept.
!want this in speller

! It seems the P flag in the AdjectiveRoot entry is irrelevant, since there
! are no N + [A-N] compounds. The pointers to AdjectiveRoot are temorarily
! (030129) left for inspection, they (line 3 and 6 of R) should be removed
! if no deadjectival nouns turn up.

LEXICON RAbbr !From abbreviations and acronyms to avoid two hyphens: a-- and ...
 #+Use/Circ:# NounRoot;                      ! This is the normal case.		        
! # NounSecond ;			   ! Testing some quasisuff, cf. noun file      ^C^
 #@P.NeedNoun.ON@+Use/Circ:#@P.NeedNoun.ON@ VerbRoot;      ! Flag diacr declares that the compound  
 #@P.NeedNoun.ON@+Use/Circ:#@P.NeedNoun.ON@ AdjectiveRoot; ! needs a N tag later in the derivation 
 #+Use/Circ:%- NounRoot ;                        ! These 3 cases add a hyphen, so    
 #+Use/Circ:%-@P.NeedNoun.ON@  VerbRoot ;        ! Sem-julggaštus and the like	    
 #+Use/Circ:%-@P.NeedNoun.ON@  AdjectiveRoot ;   ! is allowed.			    
!# ProperNoun ;     ! Now, let us allow proper nouns as the 2nd part of com-^C^
!#:%- ProperNoun ;  ! pounds. Thus: London-Hull, LondonHull, Hull-viessu    ^C^
                    ! and viessuLondon are now all ok. Some refinement could^C^
                    ! perhaps be done, but corpus research is needed.	    ^C^
 +Cmpnd: # ;     ! This to take care of Oahpo- ja dutkandept.
!want this in speller




! Even-syllable stems
! -------------------

! 2syll stems
! - - - - - -

! 2syll stem with cg (note Q1)
LEXICON MUORRA
 +N:%> N-EVENSTRONGSTEM ;
 +N:%>Q1 N-EVENWEAKSTEM ; ! Weak grade Q1
 +N:» DenominalNounsMUORRA ;
 +N:» DenominalAdjsV1 ;
 +N:» DenominalAdjsV2 ;
 +N:%> MUORRACmp ;

! 2syll stem with cg (note Q1) with comparatives
LEXICON GÁDDE
 +N:%> N-EVENSTRONGSTEM ;
 +N:%>Q1 N-EVENWEAKSTEM ; ! Weak grade Q1
 +N:» DenominalNounsMUORRA ;
 +N:» DenominalAdjsV1 ;
 +N:» DenominalAdjsV2 ;
 +N:%> MUORRACmp ;
 +N+Comp:%>Q1 BUStem ;
 +N+Superl:%>Q1muss BUOREMUS ;
 +N+Comp+Der1+Der/Dimin+Sg+Nom:»Q1busj%> K ;
 +N+Comp+Der1+Der/Dimin+Sg+Attr:»Q1busj%> ATTR ;
 +N+Comp+Der1+Der/Dimin:»Q1budtja%> GÅNÅGIS-EVEN ;

LEXICON ÅLGGO !Like MUORRA but no inessive/elative/illative sg, with comparatives
 +N:%> NE-EVENCASE ;
 +N+Sg+Gen:%>Q1 K ;
 +N+Sg+Abe:%>Q1#dagi K ;
 +N+Sg+Abe:%>Q1#dagá K ;
 +N+Sg+Abe:%>Q1#tagá K ;
 +N+Sg+Gen+Use/Ped:%>Q1 PxV ; !
 +N+Sg+Acc:%>Q1v K ;
 +N+Sg+Acc+Use/Ped:%>Q1 PxV ; !
! +N+Sg+Ine:%>Q1n K ;
! +N+Sg+Ine:%>Q1n%> PxC ; !^P^
! +N+Sg+Ela:%>Q1s K ;
! +N+Sg+Ela:%>Q1st%> PxC ; !^P^
 +N+Pl+Nom:%>Q1 K ;
 +N+Pl+Nom+Use/Ped:%>Q1 PxNomPlV ; !
 +N+Pl+Gen:%>Q1j K ;
 +N+Pl+Abe:%>Q1j#dagi K ;
 +N+Pl+Abe:%>Q1j#dagá K ;
 +N+Pl+Abe:%>Q1j#tagá K ;
 +N+Pl+Gen+Use/Ped:%>Q1j%> PxC ; !
 +N+Pl+Acc:%>Q1jt K ;
 +N+Pl+Acc+Use/Ped:%>Q1jd%> PxC ; !
 +N+Pl+Ill:%>Q1jda K ;
 +N+Pl+Ill+Use/Ped:%>Q1jdis%> PxCs ; !
 +N+Pl+Ine:%>Q1jn K ;
 +N+Pl+Ine+Use/Ped:%>Q1jn%> PxC ; !
 +N+Pl+Ela:%>Q1js K ;
 +N+Pl+Ela+Use/Ped:%>Q1jst%> PxC ; !
 +N+Pl+Com:%>Q1j K ;
 +N+Pl+Com+Use/Ped:%>Q1j%> PxC ; !
 +N+Sg+Com+Use/Sub:%>Q1X5jna K ; !
 +N+Sg+Com:%>Q1X5jn K ; ! X5 for o:u in ComSg. Note two dummies in a row!
 +N+Sg+Com+Use/Ped:%>Q1X5jn%> PxC ; !
 +N:» DenominalNounsMUORRA ;
 +N:» DenominalAdjsV1 ;
 +N:» DenominalAdjsV2 ;
 +N:%> MUORRACmp ;
 +N+Comp:%>Q1 BUStem ;
 +N+Superl:%>Q1muss BUOREMUS ;
 +N+Comp+Der1+Der/Dimin+Sg+Nom:»Q1busj%> K ;
 +N+Comp+Der1+Der/Dimin+Sg+Attr:»Q1busj%> ATTR ;
 +N+Comp+Der1+Der/Dimin:»Q1budtja%> GÅNÅGIS-EVEN ;

LEXICON MIEHTE !Like MUORRA but no locative/elative/illative sg
 +N:%> NE-EVENCASE ;
 +N+Sg+Gen:%>Q1 K ;
 +N+Sg+Abe:%>Q1#dagi K ;
 +N+Sg+Abe:%>Q1#dagá K ;
 +N+Sg+Abe:%>Q1#tagá K ;
 +N+Sg+Gen+Use/Ped:%>Q1 PxV ; !
 +N+Sg+Acc:%>Q1v K ;
 +N+Sg+Acc+Use/Ped:%>Q1 PxV ; !
! +N+Sg+Ine:%>Q1n K ;
! +N+Sg+Ine:%>Q1n%> PxC ; !^P^
! +N+Sg+Ela:%>Q1s K ;
! +N+Sg+Ela:%>Q1st%> PxC ; !^P^
 +N+Pl+Nom:%>Q1 K ;
 +N+Pl+Nom+Use/Ped:%>Q1 PxNomPlV ; !
 +N+Pl+Gen:%>Q1j K ;
 +N+Pl+Abe:%>Q1j#dagi K ;
 +N+Pl+Abe:%>Q1j#dagá K ;
 +N+Pl+Abe:%>Q1j#tagá K ;
 +N+Pl+Gen+Use/Ped:%>Q1j%> PxC ; !
 +N+Pl+Acc:%>Q1jt K ;
 +N+Pl+Acc+Use/Ped:%>Q1jd%> PxC ; !
 +N+Pl+Ill:%>Q1jda K ;
 +N+Pl+Ill+Use/Ped:%>Q1jdis%> PxCs ; !
 +N+Pl+Ine:%>Q1jn K ;
 +N+Pl+Ine+Use/Ped:%>Q1jn%> PxC ; !
 +N+Pl+Ela:%>Q1js K ;
 +N+Pl+Ela+Use/Ped:%>Q1jst%> PxC ; !
 +N+Pl+Com:%>Q1j K ;
 +N+Pl+Com+Use/Ped:%>Q1j%> PxC ; !
 +N+Sg+Com+Use/Sub:%>Q1X5jna K ; !
 +N+Sg+Com:%>Q1X5jn K ; ! X5 for o:u in ComSg. Note two dummies in a row!
 +N+Sg+Com+Use/Ped:%>Q1X5jn%> PxC ; !
 +N:» DenominalNounsMUORRA ;
 +N:» DenominalAdjsV1 ;
 +N:» DenominalAdjsV2 ;
 +N:%> MUORRACmp ;

LEXICON BOAKSA
 +N:oaksa%> N-EVENSTRONGSTEM ;
 +N:åk'sa%>Q1 N-EVENWEAKSTEM ; ! Weak grade Q1
 +N:åk'sa» DenominalNounsMUORRA ;
 +N:åk'sa» DenominalAdjsV1 ;
! +N:åk'sa» DenominalAdjsV2 ; not plausible
 +N+SgCmp+Use/Sub:oaksa%>X9 R ;   !
 +N+SgNomCmp:oaksa%> R ;
 +N+SgGenCmp:åk'sa%>Q1 R ;
 +N+PlGenCmp:åk'sa%>Q1j R ;


LEXICON AHKA !words like tjerastahka with short compound-form
 +N:ahka%> N-EVENSTRONGSTEM ;
 +N:ahka%>Q1 N-EVENWEAKSTEM ; ! Weak grade Q1
 +N:ahka» DenominalNounsMUORRA ;
 +N:ahka» DenominalAdjsV1 ;
! +N:ahka» DenominalAdjsV2 ;
 +N+Der4+Der/ahtes:» AHTES ;
 +N+SgNomCmp:ak%> R ;
 +N+Sg+Nom:ak%> K ;
 +N+SgNomCmp:ahka%> R ;
 +N+SgGenCmp:ahka%>Q1 R ;
 +N+PlGenCmp:ahka%>Q1j R ;


LEXICON OADÁDAGÁ !pl. words like tjerastahka with short compound-form
 +N+Ess:ahka%>n K ;
 +N+Pl+Nom:ahka%>Q1 K ;
 +N+Pl+Nom+Use/Ped:ahka%>Q1 PxNomPlV ; !
 +N+Pl+Gen:ahka%>Q1j K ;
 +N+Pl+Abe:ahka%>Q1j#dagi K ;
 +N+Pl+Abe:ahka%>Q1j#dagá K ;
 +N+Pl+Abe:ahka%>Q1j#tagá K ;
 +N+Pl+Gen+Use/Ped:ahka%>Q1j%> PxC ; !
 +N+Pl+Acc:ahka%>Q1jt K ;
 +N+Pl+Acc+Use/Ped:ahka%>Q1jd%> PxC ; !
 +N+Pl+Ill:ahka%>Q1jda K ;
 +N+Pl+Ill+Use/Ped:ahka%>Q1jdis%> PxCs ; !
 +N+Pl+Ine:ahka%>Q1jn K ;
 +N+Pl+Ine+Use/Ped:ahka%>Q1jn%> PxC ; !
 +N+Pl+Ela:ahka%>Q1js K ;
 +N+Pl+Ela+Use/Ped:ahka%>Q1jst%> PxC ; !
 +N+Pl+Com:ahka%>Q1j K ;
 +N+Pl+Com+Use/Ped:ahka%>Q1j%> PxC ; !
 +N+Der1+Der/dibme+A:ahka»Q1 DIBME ;
 +N+Der1+Der/dibme+A+Attr:ahka»Q1dis%> ATTR ;
! +N+Der1+Der/dibme+A:ahka»Q1dis VUOHTA ; !moved to LEXICON VUOHTA
 +N+Der1+Der/dibme+A:ahka»Q1d DUVVAT ;
 +N+Der4+Der/ahtes:ahka»Q1g AHTES ;
 +N+Der4+Der/ahtes:» AHTES ;
 +N+Abe:ahka%>Q1dak K ;
 +N+Abe:ahka%>Q1da K ;
 +N+PlGenCmp:ahka%>Q1j R ;
 +N+Der1+Der/Dimin+N+Sg+Gen:ahka»X7tja K ;
 +N+Der1+Der/Dimin+N+Sg+Abe:ahka»X7tja#dagi K ;
 +N+Der1+Der/Dimin+N+Sg+Abe:ahka»X7tja#dagá K ;
 +N+Der1+Der/Dimin+N+Sg+Abe:ahka»X7tja#tagá K ;
 +N+Der1+Der/Dimin+N+Ess:ahka»X7tjin K ;
 +N+Der1+Der/Dimin+N+Pl+Nom:ahka»X7tja K ;
 +N+Der1+Der/Dimin+N+Pl+Gen:ahka»X7tjij K ;
 +N+Der1+Der/Dimin+N+Pl+Abe:ahka»X7tjij#dagi K ;
 +N+Der1+Der/Dimin+N+Pl+Abe:ahka»X7tjij#dagá K ;
 +N+Der1+Der/Dimin+N+Pl+Abe:ahka»X7tjij#tagá K ;
 +N+Der1+Der/Dimin+N+Pl+Acc:ahka»X7tjijt K ;
 +N+Der1+Der/Dimin+N+Pl+Acc+Use/Ped:ahka»X7tjijd%> PxCs ; !
 +N+Der1+Der/Dimin+N+Pl+Ill:ahka»X7tjijda K ;
 +N+Der1+Der/Dimin+N+Pl+Ine:ahka»X7tjijn K ;
 +N+Der1+Der/Dimin+N+Pl+Ine+Use/Ped:ahka»X7tjijn%> PxCs ; !
 +N+Der1+Der/Dimin+N+Pl+Ela:ahka»X7tjijs K ;
 +N+Der1+Der/Dimin+N+Pl+Ela+Use/Ped:ahka»X7tjijst%> PxCs ; !
 +N+Der1+Der/Dimin+N+Pl+Com:ahka»X7tjij K ;
 +N+SgNomCmp:ak%> R ;


! 2syll stem without cg and in weak grade
! Many of these are  pres ptc, they should be derived from
! the verbs, and taken from there
LEXICON NOADE
 +N:%> N-EVENSTRONGSTEM ;
 +N:%>Q4 N-EVENWEAKSTEM ;
 +N:» DenominalNounsMUORRA ;
 +N:» DenominalAdjsV1 ;
 +N:»Y7 DenominalAdjsV2 ;
 +N:%> NOADECmp ;

! 2syll stems without any morphophonology
LEXICON KINO ! no diacritics whatsoever
 +N:%> NE-EVENCASE ;
 +N:%> ILL-EVENCASE ;
 +N:%> N-EVENWEAKSTEM-OTH ;
 +N:%> N-EVENWEAKSTEM-SG-COM ;
 +N+Der1+Der/Dimin+N:»sj N-ODDCASE ;
 +N+Der1+Der/Dimin+N:»tj OTH-ODDCASE ;
 +N+Der1+Der/Dimin+N+SgNomCmp:»sj R ;
 +N+Der1+Der/Dimin+N+SgGenCmp:»tja R ;
 +N+Der1+Der/Dimin+N+SgGenCmp:»tjij R ;
 +N:» DenominalAdjsKINO ;
 +N:» DenominalNounsKINO ;
 +N+SgNomCmp:%> R ;
 +N+SgGenCmp:%>Q1 R ;
 +N+PlGenCmp:%>j R ;
 
LEXICON PREMIE !some recent loan-words on -e
 +N:e%> NE-EVENCASE ;
 +N+Sg+Ill:i%>j K ;
 +N+Sg+Ill+Use/Ped:e%>s%> PxCi ; !
 +N+Sg+Gen:e%> K ;
 +N+Sg+Abe:e%>#dagi K ;
 +N+Sg+Abe:e%>#dagá K ;
 +N+Sg+Abe:e%>#tagá K ;
 +N+Sg+Gen+Use/Ped:e%> PxV ; !
 +N+Sg+Acc:e%>v K ;
 +N+Sg+Acc+Use/Ped:e%> PxV ; !
 +N+Sg+Ine:e%>n K ;
 +N+Sg+Ine+Use/Ped:e%>n%> PxC ; !
 +N+Sg+Ela:e%>s K ;
 +N+Sg+Ela+Use/Ped:e%>st%> PxC ; !
 +N+Pl+Nom:e%> K ;
 +N+Pl+Nom+Use/Ped:e%> PxNomPlV ; !
 +N+Pl+Gen:i%>j K ;
 +N+Pl+Abe:i%>j#dagi K ;
 +N+Pl+Abe:i%>j#dagá K ;
 +N+Pl+Abe:i%>j#tagá K ;
 +N+Pl+Gen+Use/Ped:i%>j%> PxC ; !
 +N+Pl+Acc:i%>jt K ;
 +N+Pl+Acc+Use/Ped:i%>jd%> PxC ; !
 +N+Pl+Ill:i%>jda K ;
 +N+Pl+Ill+Use/Ped:i%>jdis%> PxCs ; !
 +N+Pl+Ine:i%>jn K ;
 +N+Pl+Ine+Use/Ped:i%>jn%> PxC ; !
 +N+Pl+Ela:i%>js K ;
 +N+Pl+Ela+Use/Ped:i%>jst%> PxC ; !
 +N+Pl+Com:i%>j K ;
 +N+Pl+Com+Use/Ped:i%>j%> PxC ; !
 +N:i%> N-EVENWEAKSTEM-SG-COM ;
 +N+Der1+Der/dibme+A:e» DIBME ;
 +N+Der1+Der/dibme+A+Attr:e»dis%> ATTR ;
! +N+Der1+Der/dibme+A:e»dis VUOHTA ; !moved to ATTR
 +N+Der1+Der/dibme+A:e»d DUVVAT ;
 +N+Der4+Der/ahtes:e»g AHTES ;
 +N+Der4+Der/ahtes:e»d AHTES ;
 +N+Abe:e%>dak K ;
 +N+Abe:e%>da K ;
 +N+SgNomCmp:e%> R ;
 +N+SgGenCmp:e%> R ;
 +N+PlGenCmp:i%>j R ;
 
LEXICON DARRHA
 +N:rha%> N-EVENSTRONGSTEM ;
 +N:há%> N-EVENWEAKSTEM ; ! Weak grade Q1
 +N:há» DenominalNounsMUORRA ;
 +N:há» DenominalAdjsV1 ;
! +N:há» DenominalAdjsV2 ; not plausible
 +N+SgNomCmp:rha%> R ;
 +N+SgGenCmp:há%> R ;
 +N+PlGenCmp:há%>j R ;



! like MUORRA but only plural
LEXICON VUOSA
 +N+SgNomCmp:%> R ;
 +N+Ess:%>n K ;
 +N+Pl+Nom:%>Q1 K ;
 +N+Pl+Nom+Use/Ped:%>Q1%> PxNomPlV ; !
 +N+Pl+Gen:%>Q1j K ;
 +N+Pl+Abe:%>Q1j#dagi K ;
 +N+Pl+Abe:%>Q1j#dagá K ;
 +N+Pl+Abe:%>Q1j#tagá K ;
 +N+Pl+Gen+Use/Ped:%>Q1j%> PxC ; !
 +N+Pl+Acc:%>Q1jt K ;
 +N+Pl+Acc+Use/Ped:%>Q1jd%> PxC ; !
 +N+Pl+Ill:%>Q1jda K ;
 +N+Pl+Ill+Use/Ped:%>Q1jdis%> PxCs ; !
 +N+Pl+Ine:%>Q1jn K ;
 +N+Pl+Ine+Use/Ped:%>Q1jn%> PxC ; !
 +N+Pl+Ela:%>Q1js K ;
 +N+Pl+Ela+Use/Ped:%>Q1jst%> PxC ; !
 +N+Pl+Com:%>Q1j K ;
 +N+Pl+Com+Use/Ped:%>Q1j%> PxC ; !
 +N+Der1+Der/dibme+A:»Q1 DIBME ;
 +N+Der1+Der/dibme+A+Attr:»Q1dis%> ATTR ;
! +N+Der1+Der/dibme+A:»Q1dis VUOHTA ; !moved to LEXICON VUOHTA
 +N+Der1+Der/dibme+A:»Q1d DUVVAT ;
 +N+Der4+Der/ahtes:»Q1g AHTES ;
 +N+Der4+Der/ahtes:»Q1d AHTES ;
 +N+Abe:%>Q1dak K ;
 +N+Abe:%>Q1da K ;
 +N+PlGenCmp:%>Q1j R ;
 +N+Der1+Der/Dimin+N+Sg+Gen:»X7tja K ;
 +N+Der1+Der/Dimin+N+Sg+Abe:»X7tja#dagi K ;
 +N+Der1+Der/Dimin+N+Sg+Abe:»X7tja#dagá K ;
 +N+Der1+Der/Dimin+N+Sg+Abe:»X7tja#tagá K ;
 +N+Der1+Der/Dimin+N+Ess:»X7tjin K ;
 +N+Der1+Der/Dimin+N+Pl+Nom:»X7tja K ;
 +N+Der1+Der/Dimin+N+Pl+Gen:»X7tjij K ;
 +N+Der1+Der/Dimin+N+Pl+Abe:»X7tjij#dagi K ;
 +N+Der1+Der/Dimin+N+Pl+Abe:»X7tjij#dagá K ;
 +N+Der1+Der/Dimin+N+Pl+Abe:»X7tjij#tagá K ;
 +N+Der1+Der/Dimin+N+Pl+Acc:»X7tjijt K ;
 +N+Der1+Der/Dimin+N+Pl+Acc+Use/Ped:»X7tjijd%> PxCs ; !
 +N+Der1+Der/Dimin+N+Pl+Ill:»X7tjijda K ;
 +N+Der1+Der/Dimin+N+Pl+Ine:»X7tjijn K ;
 +N+Der1+Der/Dimin+N+Pl+Ine+Use/Ped:»X7tjijn%> PxCs ; !
 +N+Der1+Der/Dimin+N+Pl+Ela:»X7tjijs K ;
 +N+Der1+Der/Dimin+N+Pl+Ela+Use/Ped:»X7tjijst%> PxCs ; !
 +N+Der1+Der/Dimin+N+Pl+Com:»X7tjij K ;

LEXICON KULTUR !Recent loanwords on -vrra with long and short compound-form
 +N+SgNomCmp:vrra%> R ;
 +N+SgNomCmp:r%> R ;
 +N:vrra%> N-EVENSTRONGSTEM ;
 +N:vrra%>Q1 N-EVENWEAKSTEM ;
 +N:vrra» DenominalNounsMUORRA ;
 +N:vrra» DenominalAdjsV1 ;
 +N:vrra» DenominalAdjsV2 ;
 +N+SgGenCmp:vra%> R ;
 +N+PlGenCmp:vra%>j R ;

LEXICON FAKTOR !Recent loanwords on -åvrrå with long and short compound-form
 +N+SgNomCmp:åvrrå%> R ;
 +N+SgNomCmp:or%> R ;
 +N:åvrrå%> N-EVENSTRONGSTEM ;
 +N:åvrrå%>Q1 N-EVENWEAKSTEM ;
 +N:åvrrå» DenominalNounsMUORRA ;
 +N:åvrrå» DenominalAdjsV1 ;
 +N:åvrrå» DenominalAdjsV2 ;
 +N+SgGenCmp:åvrå%> R ;
 +N+PlGenCmp:åvrå%>j R ;
 
LEXICON INSPEKTØR !Recent loanwords on -ørra with long and short compound-form
 +N+SgNomCmp:ørra%> R ;
 +N+SgNomCmp:ør%> R ;
 +N:ørra%> N-EVENSTRONGSTEM ;
 +N:ørra%>Q1 N-EVENWEAKSTEM ;
 +N:ørra» DenominalNounsMUORRA ;
 +N:ørra» DenominalAdjsV1 ;
 +N:ørra» DenominalAdjsV2 ;
 +N+SgGenCmp:øra%> R ;
 +N+PlGenCmp:øra%>j R ;


LEXICON TELEFON !Recent loanwords on -åvnnå with long and short compound-form
 +N+SgNomCmp:åvnnå%> R ;
 +N+SgNomCmp:on%> R ;
 +N:åvnnå%> N-EVENSTRONGSTEM ;
 +N:åvnnå%>Q1 N-EVENWEAKSTEM ;
 +N:åvnnå» DenominalNounsMUORRA ;
 +N:åvnnå» DenominalAdjsV1 ;
 +N:åvnnå» DenominalAdjsV2 ;
 +N+SgGenCmp:åvnå%> R ;
 +N+PlGenCmp:åvnå%>j R ;


LEXICON INSTITUTION !Recent loanwords on -sjåvnnå with long and short compound-form: -TION IN SWEDISH
 +N+SgNomCmp:sjåvnnå%> R ;
 +N+SgNomCmp:sjon%> R ;   !NOR
 +N+SgNomCmp:tion%> R ;   !SW
 +N:sjåvnnå%> N-EVENSTRONGSTEM ;
 +N:sjåvnnå%>Q1 N-EVENWEAKSTEM ;
 +N:sjåvnnå» DenominalNounsMUORRA ;
 +N:sjåvnnå» DenominalAdjsV1 ;
 +N:sjåvnnå» DenominalAdjsV2 ;
 +N+SgGenCmp:sjåvnå%> R ;
 +N+PlGenCmp:sjåvnå%>j R ;


LEXICON MISSION !Recent loanwords on -sjåvnnå with long and short compound-form: -SSION IN SWEDISH
 +N+SgNomCmp:sjåvnnå%> R ;
 +N+SgNomCmp:sjon%> R ; !NOR
 +N+SgNomCmp:ssion%> R ; !SW
 +N:sjåvnnå%> N-EVENSTRONGSTEM ;
 +N:sjåvnnå%>Q1 N-EVENWEAKSTEM ;
 +N:sjåvnnå» DenominalNounsMUORRA ;
 +N:sjåvnnå» DenominalAdjsV1 ;
 +N:sjåvnnå» DenominalAdjsV2 ;
 +N+SgGenCmp:sjåvnå%> R ;
 +N+PlGenCmp:sjåvnå%>j R ;


LEXICON PENSION !Recent loanwords on -sjåvnnå with long and short compound-form: -SION IN SWEDISH
 +N+SgNomCmp:sjåvnnå%> R ;
 +N+SgNomCmp:sjon%> R ;              !NOR
 +N+SgNomCmp:sion%> R ;             !SW
 +N:sjåvnnå%> N-EVENSTRONGSTEM ;
 +N:sjåvnnå%>Q1 N-EVENWEAKSTEM ;
 +N:sjåvnnå» DenominalNounsMUORRA ;
 +N:sjåvnnå» DenominalAdjsV1 ;
 +N:sjåvnnå» DenominalAdjsV2 ;
 +N+SgGenCmp:sjåvnå%> R ;
 +N+PlGenCmp:sjåvnå%>j R ;


LEXICON BENSIN !Recent loanwords on -ijnna with long and short compound-form
 +N+SgNomCmp:ijnna%> R ;
 +N+SgNomCmp:in%> R ;
 +N:ijnna%> N-EVENSTRONGSTEM ;
 +N:ijnna%>Q1 N-EVENWEAKSTEM ;
 +N:ijnna» DenominalNounsMUORRA ;
 +N:ijnna» DenominalAdjsV1 ;
 +N:ijnna» DenominalAdjsV2 ;
 +N+SgGenCmp:ijna%> R ;
 +N+PlGenCmp:ijna%>j R ;


LEXICON MASKIN !Recent loanwords on -sjijnna with long and short compound-form: -SKIN
 +N+SgNomCmp:sjijnna%> R ;
 +N+SgNomCmp:skin%> R ;
 +N:sjijnna%> N-EVENSTRONGSTEM ;
 +N:sjijnna%>Q1 N-EVENWEAKSTEM ;
 +N:sjijnna» DenominalNounsMUORRA ;
 +N:sjijnna» DenominalAdjsV1 ;
 +N:sjijnna» DenominalAdjsV2 ;
 +N+SgGenCmp:sjijna%> R ;
 +N+PlGenCmp:sjijna%>j R ;


LEXICON ADJEKTIV !Recent loanwords on -ijvva with long and short compound-form
 +N+SgNomCmp:ijvva%> R ;
 +N+SgNomCmp:iv%> R ;
 +N:ijvva%> N-EVENSTRONGSTEM ;
 +N:ijvva%>Q1 N-EVENWEAKSTEM ;
 +N:ijvva» DenominalNounsMUORRA ;
 +N:ijvva» DenominalAdjsV1 ;
 +N:ijvva» DenominalAdjsV2 ;
 +N+SgGenCmp:ijva%> R ;
 +N+PlGenCmp:ijva%>j R ;


LEXICON ANTIKK !Recent loanwords on -hkka with long and short compound-form on -kk/-k
 +N+SgNomCmp:hkka%> R ;
 +N+SgNomCmp:kk%> R ;             !NOR
 +N+SgNomCmp:k%> R ;             !SW
 +N:hkka%> N-EVENSTRONGSTEM ;
 +N:hkka%>Q1 N-EVENWEAKSTEM ;
 +N:hkka» DenominalNounsMUORRA ;
 +N:hkka» DenominalAdjsV1 ;
 +N:hkka» DenominalAdjsV2 ;
 +N+SgGenCmp:hka%> R ;
 +N+PlGenCmp:hka%>j R ;


LEXICON APOTEK !Recent loanwords on -hkka with long and short compound-form on -k
 +N+SgNomCmp:hkka%> R ;
 +N+SgNomCmp:k%> R ;
 +N:hkka%> N-EVENSTRONGSTEM ;
 +N:hkka%>Q1 N-EVENWEAKSTEM ;
 +N:hkka» DenominalNounsMUORRA ;
 +N:hkka» DenominalAdjsV1 ;
 +N:hkka» DenominalAdjsV2 ;
 +N+SgGenCmp:hka%> R ;
 +N+PlGenCmp:hka%>j R ;



LEXICON ADVOKAT !Recent loanwords on -áhtta with long and short compound-form
 +N+SgNomCmp:áhtta%> R ;
 +N+SgNomCmp:at%> R ;
 +N:áhtta%> N-EVENSTRONGSTEM ;
 +N:áhtta%>Q1 N-EVENWEAKSTEM ;
 +N:áhtta» DenominalNounsMUORRA ;
 +N:áhtta» DenominalAdjsV1 ;
 +N:áhtta» DenominalAdjsV2 ;
 +N+SgGenCmp:áhta%> R ;
 +N+PlGenCmp:áhta%>j R ;



LEXICON BUDSJETT !Recent loanwords on -æhtta with long and short compound-form
 +N+SgNomCmp:æhtta%> R ;
 +N+SgNomCmp:ett%> R ;
 +N:æhtta%> N-EVENSTRONGSTEM ;
 +N:æhtta%>Q1 N-EVENWEAKSTEM ;
 +N:æhtta» DenominalNounsMUORRA ;
 +N:æhtta» DenominalAdjsV1 ;
 +N:æhtta» DenominalAdjsV2 ;
 +N+SgGenCmp:æhtta%>Q1 R ;
 +N+PlGenCmp:æhtta%>Q1j R ;


LEXICON INTERNET !Recent loanwords on -æhtta with long and short compound-form: -ET IN SWEDISH
 +N+SgNomCmp:æhtta%> R ;
 +N+SgNomCmp:ett%> R ;           !NOR
 +N+SgNomCmp:et%> R ;           !SW
 +N:æhtta%> N-EVENSTRONGSTEM ;
 +N:æhtta%>Q1 N-EVENWEAKSTEM ;
 +N:æhtta» DenominalNounsMUORRA ;
 +N:æhtta» DenominalAdjsV1 ;
 +N:æhtta» DenominalAdjsV2 ;
 +N+SgGenCmp:æhtta%>Q1 R ;
 +N+PlGenCmp:æhtta%>Q1j R ;


LEXICON IDENTITET !Recent loanwords on -ehtta, -uhtta, -ihtta with long and short compound-form on -t
 +N+SgNomCmp:htta%> R ;
 +N+SgNomCmp:t%> R ;
 +N:htta%> N-EVENSTRONGSTEM ;
 +N:htta%>Q1 N-EVENWEAKSTEM ;
 +N:htta» DenominalNounsMUORRA ;
 +N:htta» DenominalAdjsV1 ;
 +N:htta» DenominalAdjsV2 ;
 +N+SgGenCmp:hta%> R ;
 +N+PlGenCmp:hta%>j R ;


LEXICON INSTITUTT !Recent loanwords on -ehtta, -uhtta, -ihtta with long and short compound-form on -tt(NOR)/-t(SW)
 +N+SgNomCmp:htta%> R ;
 +N+SgNomCmp:tt%> R ;             !NOR
 +N+SgNomCmp:t%> R ;             !SW
 +N:htta%> N-EVENSTRONGSTEM ;
 +N:htta%>Q1 N-EVENWEAKSTEM ;
 +N:htta» DenominalNounsMUORRA ;
 +N:htta» DenominalAdjsV1 ;
 +N:htta» DenominalAdjsV2 ;
 +N+SgGenCmp:hta%> R ;
 +N+PlGenCmp:hta%>j R ;



LEXICON PARTISIPP !Recent loanwords on -hppa with long and short compound-form on -pp
 +N+SgNomCmp:hppa%> R ;
 +N+SgNomCmp:pp%> R ;             !NOR
 +N+SgNomCmp:p%> R ;             !SW
 +N:hppa%> N-EVENSTRONGSTEM ;
 +N:hppa%>Q1 N-EVENWEAKSTEM ;
 +N:hppa» DenominalNounsMUORRA ;
 +N:hppa» DenominalAdjsV1 ;
 +N:hppa» DenominalAdjsV2 ;
 +N+SgGenCmp:hpa%> R ;
 +N+PlGenCmp:hpa%>j R ;


LEXICON ALLEGORI !Recent loanwords on -ija/-iddja with long and short compound-form
 +N+SgNomCmp:ja%> R ;
 +N+SgNomCmp:%> R ;
 +N:ja%> N-EVENSTRONGSTEM ;
 +N:ja%> N-EVENWEAKSTEM ;
 +N:ja%> DenominalNounsMUORRA ;
 +N:ja%> DenominalAdjsV1 ;
 +N:ja%> DenominalAdjsV2 ;
 +N+SgGenCmp:ja%> R ;
 +N+PlGenCmp:ja%>j R ;
  +N+SgNomCmp:ddja%> R ;
 +N:ddja%> N-EVENSTRONGSTEM ;
 +N:ddja%>Q1 N-EVENWEAKSTEM ;
 +N:ddja» DenominalNounsMUORRA ;
 +N:ddja» DenominalAdjsV1 ;
 +N:ddja» DenominalAdjsV2 ;
 +N+SgGenCmp:dja%> R ;
 +N+PlGenCmp:dja%>j R ;


LEXICON PATENT !Recent loanwords on -ænnta with long and short compound-form
 +N+SgNomCmp:ænnta%> R ;
 +N+SgNomCmp:ent%> R ;
 +N:ænnta%> N-EVENSTRONGSTEM ;
 +N:ænnta%>Q1 N-EVENWEAKSTEM ;
 +N:ænnta» DenominalNounsMUORRA ;
 +N:ænnta» DenominalAdjsV1 ;
 +N:ænnta» DenominalAdjsV2 ;
 +N+SgGenCmp:ænnta%>Q1 R ;
 +N+PlGenCmp:ænnta%>Q1j R ;


LEXICON VARIANT !Recent loanwords on -ánnta with long and short compound-form
 +N+SgNomCmp:ánnta%> R ;
 +N+SgNomCmp:ant%> R ;
 +N:ánnta%> N-EVENSTRONGSTEM ;
 +N:ánnta%>Q1 N-EVENWEAKSTEM ;
 +N:ánnta» DenominalNounsMUORRA ;
 +N:ánnta» DenominalAdjsV1 ;
 +N:ánnta» DenominalAdjsV2 ;
 +N+SgGenCmp:ánta%> R ;
 +N+PlGenCmp:ánta%>j R ;


LEXICON PARADIS !Recent loanwords on -jssa with long and short compound-form
 +N+SgNomCmp:jssa%> R ;
 +N+SgNomCmp:s%> R ;
 +N:jssa%> N-EVENSTRONGSTEM ;
 +N:jssa%>Q1 N-EVENWEAKSTEM ;
 +N:jssa» DenominalNounsMUORRA ;
 +N:jssa» DenominalAdjsV1 ;
 +N:jssa» DenominalAdjsV2 ;
 +N+SgGenCmp:jsa%> R ;
 +N+PlGenCmp:jsa%>j R ;
 
LEXICON KOLLEKT !Recent loanwords on -ækta with long and short compound-form
 +N+SgNomCmp:ækta%> R ;
 +N+SgNomCmp:ekt%> R ;
 +N:ækta%> N-EVENSTRONGSTEM ;
 +N:ækta%>Q1 N-EVENWEAKSTEM ;
 +N:ækta» DenominalNounsMUORRA ;
 +N:ækta» DenominalAdjsV1 ;
 +N:ækta» DenominalAdjsV2 ;
 +N+SgGenCmp:ækta%>Q1 R ;
 +N+PlGenCmp:ækta%>Q1j R ;


LEXICON TEKSTIL !Recent loanwords on -jlla with long and short compound-form
 +N+SgNomCmp:jlla%> R ;
 +N+SgNomCmp:l%> R ;
 +N:jlla%> N-EVENSTRONGSTEM ;
 +N:jlla%>Q1 N-EVENWEAKSTEM ;
 +N:jlla» DenominalNounsMUORRA ;
 +N:jlla» DenominalAdjsV1 ;
 +N:jlla» DenominalAdjsV2 ;
 +N+SgGenCmp:jla%> R ;
 +N+PlGenCmp:jla%>j R ;


LEXICON SYSTEM !Recent loanwords on -ebma with long and short compound-form
 +N+SgNomCmp:bma%> R ;
 +N+SgNomCmp:m%> R ;
 +N:bma%> N-EVENSTRONGSTEM ;
 +N:bma%>Q1 N-EVENWEAKSTEM ;
 +N:bma» DenominalNounsMUORRA ;
 +N:bma» DenominalAdjsV1 ;
 +N:bma» DenominalAdjsV2 ;
 +N+SgGenCmp:ma%> R ;
 +N+PlGenCmp:ma%>j R ;
 
LEXICON AGRONOM !Recent loanwords on -åvmma with long and short compound-form
 +N+SgNomCmp:åvmmå%> R ;
 +N+SgNomCmp:om%> R ;
 +N:åvmmå%> N-EVENSTRONGSTEM ;
 +N:åvmmå%>Q1 N-EVENWEAKSTEM ;
 +N:åvmmå» DenominalNounsMUORRA ;
 +N:åvmmå» DenominalAdjsV1 ;
 +N:åvmmå» DenominalAdjsV2 ;
 +N+SgGenCmp:åvmå%> R ;
 +N+PlGenCmp:åvmå%>j R ;


LEXICON ADVERB !Recent loanwords on -ærbba with long and short compound-form
 +N+SgNomCmp:ærbba%> R ;
 +N+SgNomCmp:erb%> R ;
 +N:ærbba%> N-EVENSTRONGSTEM ;
 +N:ærbba%>Q1 N-EVENWEAKSTEM ;
 +N:ærbba» DenominalNounsMUORRA ;
 +N:ærbba» DenominalAdjsV1 ;
 +N:ærbba» DenominalAdjsV2 ;
 +N+SgGenCmp:ærbba%>Q1 R ;
 +N+PlGenCmp:ærbba%>Q1j R ;


LEXICON TABELL !Recent loanwords on -äl0la with long and short compound-form
 +N+SgNomCmp:æl'la%> R ;
 +N+SgNomCmp:ell%> R ;
 +N:æl'la%> N-EVENSTRONGSTEM ;
 +N:æl'la%>Q1 N-EVENWEAKSTEM ;
 +N:æl'la» DenominalNounsMUORRA ;
 +N:æl'la» DenominalAdjsV1 ;
 +N:æl'la» DenominalAdjsV2 ;
 +N+SgGenCmp:æl'la%>Q1 R ;
 +N+PlGenCmp:æl'la%>Q1j R ;


LEXICON AREAL !Recent loanwords on -álla with long and short compound-form
 +N+SgNomCmp:álla%> R ;
 +N+SgNomCmp:al%> R ;
 +N:álla%> N-EVENSTRONGSTEM ;
 +N:álla%>Q1 N-EVENWEAKSTEM ;
 +N:álla» DenominalNounsMUORRA ;
 +N:álla» DenominalAdjsV1 ;
 +N:álla» DenominalAdjsV2 ;
 +N+SgGenCmp:álla%>Q1 R ;
 +N+PlGenCmp:álla%>Q1j R ;


LEXICON TELEGRAM !Recent loanwords on -ám'ma with long and short compound-form
 +N+SgNomCmp:ám'ma%> R ;
 +N+SgNomCmp:am%> R ;
 +N:ám'ma%> N-EVENSTRONGSTEM ;
 +N:ám'ma%>Q1 N-EVENWEAKSTEM ;
 +N:ám'ma» DenominalNounsMUORRA ;
 +N:ám'ma» DenominalAdjsV1 ;
 +N:ám'ma» DenominalAdjsV2 ;
 +N+SgGenCmp:ám'ma%>Q1 R ;
 +N+PlGenCmp:ám'ma%>Q1j R ;


LEXICON ORGAN !Recent loanwords on -ádna with long and short compound-form
 +N+SgNomCmp:ádna%> R ;
 +N+SgNomCmp:an%> R ;
 +N:ádna%> N-EVENSTRONGSTEM ;
 +N:ádna%>Q1 N-EVENWEAKSTEM ;
 +N:ádna» DenominalNounsMUORRA ;
 +N:ádna» DenominalAdjsV1 ;
 +N:ádna» DenominalAdjsV2 ;
 +N+SgGenCmp:ána%> R ;
 +N+PlGenCmp:ána%>j R ;


LEXICON SEMINAR !Recent loanwords on -árra with long and short compound-form
 +N+SgNomCmp:árra%> R ;
 +N+SgNomCmp:ar%> R ;
 +N:árra%> N-EVENSTRONGSTEM ;
 +N:árra%>Q1 N-EVENWEAKSTEM ;
 +N:árra» DenominalNounsMUORRA ;
 +N:árra» DenominalAdjsV1 ;
 +N:árra» DenominalAdjsV2 ;
 +N+SgGenCmp:ára%> R ;
 +N+PlGenCmp:ára%>j R ;


LEXICON SBSTANS !Recent loanwords on -ánssa with long and short compound-form
 +N+SgNomCmp:ánssa%> R ;
 +N+SgNomCmp:ans%> R ;
 +N:ánssa%> N-EVENSTRONGSTEM ;
 +N:ánssa%>Q1 N-EVENWEAKSTEM ;
 +N:ánssa» DenominalNounsMUORRA ;
 +N:ánssa» DenominalAdjsV1 ;
 +N:ánssa» DenominalAdjsV2 ;
 +N+SgGenCmp:ánsa%> R ;
 +N+PlGenCmp:ánsa%>j R ;


LEXICON VALENS !Recent loanwords on -ænssa with long and short compound-form
 +N+SgNomCmp:ænssa%> R ;
 +N+SgNomCmp:ens%> R ;
 +N:ænssa%> N-EVENSTRONGSTEM ;
 +N:ænssa%>Q1 N-EVENWEAKSTEM ;
 +N:ænssa» DenominalNounsMUORRA ;
 +N:ænssa» DenominalAdjsV1 ;
 +N:ænssa» DenominalAdjsV2 ;
 +N+SgGenCmp:ænssa%>Q1 R ;
 +N+PlGenCmp:ænssa%>Q1j R ;

LEXICON TURIST !Recent loanwords on -ssta with long and short compound-form
 +N+SgNomCmp:ssta%> R ;
 +N+SgNomCmp:st9%> R ;
 +N:ssta%> N-EVENSTRONGSTEM ;
 +N:ssta%>Q1 N-EVENWEAKSTEM ;
 +N:ssta» DenominalNounsMUORRA ;
 +N:ssta» DenominalAdjsV1 ;
 +N:ssta» DenominalAdjsV2 ;
 +N+SgGenCmp:sta%> R ;
 +N+PlGenCmp:sta%>j R ;
 
LEXICON FANATISM !Recent loanwords on -ssma with long and short compound-form
 +N+SgNomCmp:ssma%> R ;
 +N+SgNomCmp:sm%> R ; !SW
 +N:ssma%> N-EVENSTRONGSTEM ;
 +N:ssma%>Q1 N-EVENWEAKSTEM ;
 +N:ssma» DenominalNounsMUORRA ;
 +N:ssma» DenominalAdjsV1 ;
 +N:ssma» DenominalAdjsV2 ;
 +N+SgGenCmp:sma%> R ;
 +N+PlGenCmp:sma%>j R ;


LEXICON DEMAGOG !Recent loanwords on -ga with long and short compound-form
 +N+SgNomCmp:a%> R ;
 +N+SgNomCmp:%> R ;
 +N:a%> N-EVENSTRONGSTEM ;
 +N:a%> N-EVENWEAKSTEM ;
 +N:a» DenominalNounsMUORRA ;
 +N:a» DenominalAdjsV1 ;
 +N:a» DenominalAdjsV2 ;
 +N+SgGenCmp:a%> R ;
 +N+PlGenCmp:a%>j R ;


! 4syll stems
! - - - - - -
LEXICON GÅNÅGIS
 +N: GÅNÅGIS-C ;
 +N:a%> GÅNÅGIS-EVEN ;
 +N:a»Q1 DenominalNounsMUORRA ;


LEXICON GÅNÅGIS-C
 +Sg+Nom:%> K ;
! +Der4+Der/ahtes+A+Attr:a»Q1#gahtes%> ATTR ; gånågahtes is right form
! +Der4+Der/ahtes+Adv:a»Q1#gahtá%> K ;
! +Der4+Der/ahtes+Adv:a»Q1#gahti%> K ;
! +Der4+Der/ahtes+A+Sg+Nom:a»Q1#gahtes%> K ;
! +Der4+Der/ahtes+A+Sg+Nom:a»Q1#gahttá%> PxV ; !^P^
! +Der4+Der/ahtes+A+Ess:a»Q1#gahttá%>n K ;
!! +Der4+Der/ahtes+A+Der/vuohta:a»Q1#gahtes VUOHTA ; !moved to LEXICON VUOHTA
! +Der4+Der/ahtes+A:a»Q1#gahttá%> ILL-EVENCASE ;
! +Der4+Der/ahtes+A:a»Q1#gahttá%> N-EVENWEAKSTEM ;
! +Der4+Der/ahtes+A:a»Q1#gahttá%> BU/MUS ;
 +Abe:a%>Q1dak K ;
 +Abe:a%>Q1da K ;
 +SgNomCmp:%> R ;
 +SgGenCmp:a%>Q1 R ;
 +PlGenCmp:a%>Q1j R ;


LEXICON GÅNÅGIS-EVEN
 +Sg+Nom+Use/Ped: PxV ; ! !Spiik not explicit here, thus guessing.
 +Ess:n K ;
! +Ess:n%> PxC ; !^P^ !No Ess+Px according to Spiik, Grundstrom
 ILL-EVENCASE ;
 :Q1 N-EVENWEAKSTEM ;

LEXICON CELSIUS
 +N: GÅNÅGIS-C ; ! just as gånågis
 +N:a%> CELSIUS-EVEN ; ! as gånågis, but no Q1 (WeG)
 +N:a» DenominalNounsMUORRA ;

LEXICON CELSIUS-EVEN
 +Ess:n K ;
 +Ess+Use/Ped:n%> PxC ; !
 ILL-EVENCASE ;
 N-EVENWEAKSTEM ;

LEXICON BERRAHATTJA !like GÅNÅGIS but pl.
! +N+Der4+Der/ahtes+A+Attr:a»Q1#gahtes%> ATTR ; bearrahahtes is right form
! +N+Der4+Der/ahtes+Adv:a»Q1#gahtá%> K ;
! +N+Der4+Der/ahtes+Adv:a»Q1#gahti%> K ;
! +N+Der4+Der/ahtes+A+Sg+Nom:a»Q1#gahtes%> K ;
! +N+Der4+Der/ahtes+A+Sg+Nom:a»Q1#gahttá%> PxV ; !^P^
! +N+Der4+Der/ahtes+A+Ess:a»Q1#gahttá%>n K ;
!! +N+Der4+Der/ahtes+A+Der/vuohta:a»Q1#gahtes VUOHTA ; !moved to LEXICON VUOHTA
! +N+Der4+Der/ahtes+A:a»Q1#gahttá%> ILL-EVENCASE ;
! +N+Der4+Der/ahtes+A:a»Q1#gahttá%> N-EVENWEAKSTEM ;
! +N+Der4+Der/ahtes+A:a»Q1#gahttá%> BU/MUS ;
 +N+Abe:a%>Q1dak K ;
 +N+Abe:a%>Q1da K ;
 +N+SgNomCmp:%> R ;
 +N+PlGenCmp:a%>Q1j R ;
 +N+Pl+Nom:a%>Q1 K ;
 +N+Pl+Nom+Use/Ped:a%>Q1 PxNomPlV ; !
 +N+Pl+Gen:a%>Q1j K ;
 +N+Pl+Abe:a%>Q1j#dagi K ;
 +N+Pl+Abe:a%>Q1j#dagá K ;
 +N+Pl+Abe:a%>Q1j#tagá K ;
 +N+Pl+Gen+Use/Ped:a%>Q1j%> PxC ; !
 +N+Pl+Acc:a%>Q1jt K ;
 +N+Pl+Acc+Use/Ped:a%>Q1jd%> PxC ; !
 +N+Pl+Ill:a%>Q1jda K ;
 +N+Pl+Ill+Use/Ped:a%>Q1jdis%> PxCs ; !
 +N+Pl+Ine:a%>Q1jn K ;
 +N+Pl+Ine+Use/Ped:a%>Q1jn%> PxC ; !
 +N+Pl+Ela:a%>Q1js K ;
 +N+Pl+Ela+Use/Ped:a%>Q1jst%> PxC ; !
 +N+Pl+Com:a%>Q1j K ;
 +N+Pl+Com+Use/Ped:a%>Q1j%> PxC ; !
 +N+Ess:a%>n K ;
 +N:a%>Q1» DenominalNounsMUORRA ;
 +N+Der1+Der/Dimin+N:a»Q1X7tj OTH-ODDCASE ;
 +N+Der1+Der/Dimin+N+Sg+Gen:a»Q1X7tja K ;
 +N+Der1+Der/Dimin+N+Sg+Abe:a»Q1X7tja#dagi K ;
 +N+Der1+Der/Dimin+N+Sg+Abe:a»Q1X7tja#dagá K ;
 +N+Der1+Der/Dimin+N+Sg+Abe:a»Q1X7tja#tagá K ;
 +N+Der1+Der/Dimin+N+Ess:a»Q1X7tjin K ;
 +N+Der1+Der/Dimin+N+Pl+Nom:a»Q1X7tja K ;
 +N+Der1+Der/Dimin+N+Pl+Gen:a»Q1X7tjij K ;
 +N+Der1+Der/Dimin+N+Pl+Abe:a»Q1X7tjij#dagi K ;
 +N+Der1+Der/Dimin+N+Pl+Abe:a»Q1X7tjij#dagá K ;
 +N+Der1+Der/Dimin+N+Pl+Abe:a»Q1X7tjij#tagá K ;
! +N+Der1+Der/Dimin+N+Pl+Gen:a»Q1X7tjij%> PxCs ; !^P^
 +N+Der1+Der/Dimin+N+Pl+Acc:a»Q1X7tjijt K ;
 +N+Der1+Der/Dimin+N+Pl+Acc+Use/Ped:a»Q1X7tjijd%> PxCs ; !
 +N+Der1+Der/Dimin+N+Pl+Ill:a»Q1X7tjijda K ;
! +N+Der1+Der/Dimin+N+Pl+Ill:a»Q1X7tjijdas%> PxC ; !^P^
 +N+Der1+Der/Dimin+N+Pl+Ine:a»Q1X7tjijn K ;
 +N+Der1+Der/Dimin+N+Pl+Ine+Use/Ped:a»Q1X7tjijn%> PxCs ; !
 +N+Der1+Der/Dimin+N+Pl+Ela:a»Q1X7tjijs K ;
 +N+Der1+Der/Dimin+N+Pl+Ela+Use/Ped:a»Q1X7tjijst%> PxCs ; !
 +N+Der1+Der/Dimin+N+Pl+Com:a»Q1X7tjij K ;
! +N+Der1+Der/Dimin+N+Pl+Com:a»Q1X7tjij%> PxCs ; !^P^



LEXICON JIHPELIJ
 +N+Sg+Nom:ij%> K ;
 +N+Sg+Nom+Use/Ped:ahá%> PxV ; !
 +N+Ess:ahá%>n K ;
 +N:ahá%> ILL-EVENCASE ;
 +N:ahá%> N-EVENWEAKSTEM ;
 +N:ahá» DenominalNounsMUORRA ;
 +N+Der4+Der/ahtes+A+Attr:#»ahtes%> ATTR ;
 +N+Der4+Der/ahtes+Adv:#»ahtá%> K ;
 +N+Der4+Der/ahtes+Adv:#»ahti%> K ;
 +N+Der4+Der/ahtes+A+Sg+Nom:#»ahtes%> K ;
 +N+Der4+Der/ahtes+A+Sg+Nom+Use/Ped:#»ahttá%> PxV ; !
 +N+Der4+Der/ahtes+A+Ess:#»ahttá%>n K ;
! +N+Der4+Der/ahtes+A+Der/vuohta:#»ahtes VUOHTA ; !moved to LEXICON VUOHTA
 +N+Der4+Der/ahtes+A:#»ahttá%> ILL-EVENCASE ;
 +N+Der4+Der/ahtes+A:#»ahttá%> N-EVENWEAKSTEM ;
 +N+Der4+Der/ahtes+A:#»ahttá%> BU/MUS ;
 +N+Abe:ahá%>Q1dak K ;
 +N+Abe:ahá%>Q1da K ;
 +N+SgNomCmp:ij%> R ;
 +N+SgGenCmp:ahá%>Q1 R ;
 +N+PlGenCmp:ahá%>Q1j R ;

LEXICON OARJJILIJ
 +N+Sg+Nom:ij%> K ;
 +N+Sg+Nom+Use/Ped:ihá%> PxV ; !
 +N+Ess:ihá%>n K ;
 +N:ihá%> ILL-EVENCASE ;
 +N:ihá%> N-EVENWEAKSTEM ;
 +N:ihá» DenominalNounsMUORRA ;
 +N+Der4+Der/ahtes+A+Attr:#»ahtes%> ATTR ;
 +N+Der4+Der/ahtes+Adv:#»ahtá%> K ;
 +N+Der4+Der/ahtes+Adv:#»ahti%> K ;
 +N+Der4+Der/ahtes+A+Sg+Nom:#»ahtes%> K ;
 +N+Der4+Der/ahtes+A+Sg+Nom+Use/Ped:#»ahttá%> PxV ; !
 +N+Der4+Der/ahtes+A+Ess:#»ahttá%>n K ;
! +N+Der4+Der/ahtes+A+Der/vuohta:#»ahtes VUOHTA ; !moved to LEXICON VUOHTA
 +N+Der4+Der/ahtes+A:#»ahttá%> ILL-EVENCASE ;
 +N+Der4+Der/ahtes+A:#»ahttá%> N-EVENWEAKSTEM ;
 +N+Der4+Der/ahtes+A:#»ahttá%> BU/MUS ;
 +N+Abe:ihá%>Q1dak K ;
 +N+Abe:ihá%>Q1da K ;
 +N+SgNomCmp:ij%> R ;
 +N+SgGenCmp:ihá%>Q1 R ;
 +N+PlGenCmp:ihá%>Q1j R ;

LEXICON VIESSOMUJ
 +N+Sg+Nom:uj%> K ;
 +N+Sg+Nom+Use/Ped:uhá%> PxV ; !
 +N+Ess:uhá%>n K ;
 +N:uhá%> ILL-EVENCASE ;
 +N+Sg+Gen:uhá%> K ;
 +N+Sg+Abe:uhá%>#dagi K ;
 +N+Sg+Abe:uhá%>#dagá K ;
 +N+Sg+Abe:uhá%>#tagá K ;
 +N+Sg+Gen+Use/Ped:uhá%> PxV ; !
 +N+Sg+Acc:uhá%>v K ;
 +N+Sg+Acc+Use/Ped:uhá%> PxV ; !
 +N+Sg+Ine:uhá%>n K ;
 +N+Sg+Ine+Use/Ped:uhá%>n%> PxC ; !
 +N+Sg+Ela:uhá%>s K ;
 +N+Sg+Ela+Use/Ped:uhá%>st%> PxC ; !
 +N+Pl+Nom:uhá%> K ;
 +N+Pl+Gen:uhá%>j K ;
 +N+Pl+Abe:uhá%>j#dagi K ;
 +N+Pl+Abe:uhá%>j#dagá K ;
 +N+Pl+Abe:uhá%>j#tagá K ;
 +N+Pl+Acc:uhá%>jt K ;
 +N+Pl+Acc+Use/Ped:uhá%>jd%> PxC ; !
 +N+Pl+Ill:uhá%>jda K ;
 +N+Pl+Ine:uhá%>jn K ;
 +N+Pl+Ine+Use/Ped:uhá%>jn%> PxC ; !
 +N+Pl+Ela:uhá%>js K ;
 +N+Pl+Ela+Use/Ped:uhá%>jst%> PxC ; !
 +N+Pl+Com:uhá%>j K ;
 +N+Sg+Com+Use/Sub:uhá%>jna K ; !
 +N+Sg+Com:uhá%>jn K ;
 +N+Sg+Com+Use/Ped:uhá%>jn%> PxC ; !
 +N:uhá» DenominalNounsMUORRA ;
 +N+Der4+Der/ahtes+A+Attr:#»ahtes%> ATTR ;
 +N+Der4+Der/ahtes+Adv:#»ahtá%> K ;
 +N+Der4+Der/ahtes+Adv:#»ahti%> K ;
 +N+Der4+Der/ahtes+A+Sg+Nom:#»ahtes%> K ;
 +N+Der4+Der/ahtes+A+Sg+Nom+Use/Ped:#»ahttá%> PxV ; !
 +N+Der4+Der/ahtes+A+Ess:#»ahttá%>n K ;
! +N+Der4+Der/ahtes+A+Der/vuohta:#»ahtes VUOHTA ; !moved to LEXICON VUOHTA
 +N+Der4+Der/ahtes+A:#»ahttá%> ILL-EVENCASE ;
 +N+Der4+Der/ahtes+A:#»ahttá%> N-EVENWEAKSTEM ;
 +N+Der4+Der/ahtes+A:#»ahttá%> BU/MUS ;
 +N+Abe:uhá%>Q1dak K ;
 +N+Abe:uhá%>Q1da K ;
 +N+SgNomCmp:uj%> R ;
 +N+SgGenCmp:uhá%>Q1 R ;
 +N+PlGenCmp:uhá%>Q1j R ;


LEXICON SIJDDALAHÁ  !plurals
 +N+Ess:ahá%>n K ;
 +N+Pl+Nom:ahá%> K ;
 +N+Pl+Gen:ahá%>j K ;
 +N+Pl+Abe:ahá%>j#dagi K ;
 +N+Pl+Abe:ahá%>j#dagá K ;
 +N+Pl+Abe:ahá%>j#tagá K ;
 +N+Pl+Acc:ahá%>jt K ;
 +N+Pl+Acc+Use/Ped:ahá%>jd%> PxC ; !
 +N+Pl+Ill:ahá%>jda K ;
 +N+Pl+Ine:ahá%>jn K ;
 +N+Pl+Ine+Use/Ped:ahá%>jn%> PxC ; !
 +N+Pl+Ela:ahá%>js K ;
 +N+Pl+Ela+Use/Ped:ahá%>jst%> PxC ; !
 +N+Pl+Com:ahá%>j K ;
 +N+Der4+Der/ahtes+A+Attr:#»ahtes%> ATTR ;
 +N+Der4+Der/ahtes+Adv:#»ahtá%> K ;
 +N+Der4+Der/ahtes+Adv:#»ahti%> K ;
 +N+Der4+Der/ahtes+A+Sg+Nom:#»ahtes%> K ;
 +N+Der4+Der/ahtes+A+Sg+Nom+Use/Ped:#»ahttá%> PxV ; !
 +N+Der4+Der/ahtes+A+Ess:#»ahttá%>n K ;
! +N+Der4+Der/ahtes+A+Der/vuohta:#»ahtes VUOHTA ; !moved to LEXICON VUOHTA
 +N+Der4+Der/ahtes+A:#»ahttá%> ILL-EVENCASE ;
 +N+Der4+Der/ahtes+A:#»ahttá%> N-EVENWEAKSTEM ;
 +N+Der4+Der/ahtes+A:#»ahttá%> BU/MUS ;
 +N+Abe:ahá%>Q1dak K ;
 +N+Abe:ahá%>Q1da K ;
 +N+SgNomCmp:ij%> R ;
 +N+PlGenCmp:aháj%>Q1 R ;
 +N+Der1+Der/Dimin+N+Sg+Gen:ahá»tja K ;
 +N+Der1+Der/Dimin+N+Sg+Abe:ahá»tja#dagi K ;
 +N+Der1+Der/Dimin+N+Sg+Abe:ahá»tja#dagá K ;
 +N+Der1+Der/Dimin+N+Sg+Abe:ahá»tja#tagá K ;
 +N+Der1+Der/Dimin+N+Ess:ahá»tjin K ;
 +N+Der1+Der/Dimin+N+Pl+Nom:ahá»tja K ;
 +N+Der1+Der/Dimin+N+Pl+Gen:ahá»tjij K ;
 +N+Der1+Der/Dimin+N+Pl+Abe:ahá»tjij#dagi K ;
 +N+Der1+Der/Dimin+N+Pl+Abe:ahá»tjij#dagá K ;
 +N+Der1+Der/Dimin+N+Pl+Abe:ahá»tjij#tagá K ;
 +N+Der1+Der/Dimin+N+Pl+Acc:ahá»tjijt K ;
 +N+Der1+Der/Dimin+N+Pl+Acc+Use/Ped:ahá»tjijd%> PxCs ; !
 +N+Der1+Der/Dimin+N+Pl+Ill:ahá»tjijda K ;
 +N+Der1+Der/Dimin+N+Pl+Ine:ahá»tjijn K ;
 +N+Der1+Der/Dimin+N+Pl+Ine+Use/Ped:ahá»tjijn%> PxCs ; !
 +N+Der1+Der/Dimin+N+Pl+Ela:ahá»tjijs K ;
 +N+Der1+Der/Dimin+N+Pl+Ela+Use/Ped:ahá»tjijst%> PxCs ; !
 +N+Der1+Der/Dimin+N+Pl+Com:ahá»tjij K ;

 LEXICON SISSNELUHÁ  !plurals
 +N+Ess:uhá%>n K ;
 +N+Pl+Nom:uhá%> K ;
 +N+Pl+Gen:uhá%>j K ;
 +N+Pl+Abe:uhá%>j#dagi K ;
 +N+Pl+Abe:uhá%>j#dagá K ;
 +N+Pl+Abe:uhá%>j#tagá K ;
 +N+Pl+Acc:uhá%>jt K ;
 +N+Pl+Acc+Use/Ped:uhá%>jd%> PxC ; !
 +N+Pl+Ill:uhá%>jda K ;
 +N+Pl+Ine:uhá%>jn K ;
 +N+Pl+Ine+Use/Ped:uhá%>jn%> PxC ; !
 +N+Pl+Ela:uhá%>js K ;
 +N+Pl+Ela+Use/Ped:uhá%>jst%> PxC ; !
 +N+Pl+Com:uhá%>j K ;
 +N+Der4+Der/ahtes+A+Attr:#»ahtes%> ATTR ;
 +N+Der4+Der/ahtes+Adv:#»ahtá%> K ;
 +N+Der4+Der/ahtes+Adv:#»ahti%> K ;
 +N+Der4+Der/ahtes+A+Sg+Nom:#»ahtes%> K ;
 +N+Der4+Der/ahtes+A+Sg+Nom+Use/Ped:#»ahttá%> PxV ; !
 +N+Der4+Der/ahtes+A+Ess:#»ahttá%>n K ;
! +N+Der4+Der/ahtes+A+Der/vuohta:#»ahtes VUOHTA ; !moved to LEXICON VUOHTA
 +N+Der4+Der/ahtes+A:#»ahttá%> ILL-EVENCASE ;
 +N+Der4+Der/ahtes+A:#»ahttá%> N-EVENWEAKSTEM ;
 +N+Der4+Der/ahtes+A:#»ahttá%> BU/MUS ;
 +N+Abe:uhá%>Q1dak K ;
 +N+Abe:uhá%>Q1da K ;
 +N+SgNomCmp:uj%> R ;
 +N+PlGenCmp:uháj%>Q1 R ;
 +N+Der1+Der/Dimin+N+Sg+Gen:uhá»tja K ;
 +N+Der1+Der/Dimin+N+Sg+Abe:uhá»tja#dagi K ;
 +N+Der1+Der/Dimin+N+Sg+Abe:uhá»tja#dagá K ;
 +N+Der1+Der/Dimin+N+Sg+Abe:uhá»tja#tagá K ;
 +N+Der1+Der/Dimin+N+Ess:uhá»tjin K ;
 +N+Der1+Der/Dimin+N+Pl+Nom:uhá»tja K ;
 +N+Der1+Der/Dimin+N+Pl+Gen:uhá»tjij K ;
 +N+Der1+Der/Dimin+N+Pl+Abe:uhá»tjij#dagi K ;
 +N+Der1+Der/Dimin+N+Pl+Abe:uhá»tjij#dagá K ;
 +N+Der1+Der/Dimin+N+Pl+Abe:uhá»tjij#tagá K ;
 +N+Der1+Der/Dimin+N+Pl+Acc:uhá»tjijt K ;
 +N+Der1+Der/Dimin+N+Pl+Acc+Use/Ped:uhá»tjijd%> PxCs ; !
 +N+Der1+Der/Dimin+N+Pl+Ill:uhá»tjijda K ;
 +N+Der1+Der/Dimin+N+Pl+Ine:uhá»tjijn K ;
 +N+Der1+Der/Dimin+N+Pl+Ine+Use/Ped:uhá»tjijn%> PxCs ; !
 +N+Der1+Der/Dimin+N+Pl+Ela:uhá»tjijs K ;
 +N+Der1+Der/Dimin+N+Pl+Ela+Use/Ped:uhá»tjijst%> PxCs ; !
 +N+Der1+Der/Dimin+N+Pl+Com:uhá»tjij K ;







! Nominal substems
! - - - - - - - -

LEXICON N-EVENSTRONGSTEM
 NE-EVENCASE ;
 :X4 ILL-EVENCASE ; ! X4 for the e:á and e:å alternation

LEXICON NE-EVENCASE
 +Sg+Nom: K ;
 +Sg+Nom+Use/Ped: PxV ; !
 +Ess:n K ;
! +Ess:n%> PxC ; !^P^ ! parallel with CELCIUS above (but this shouldn´t be here(?) TO)


LEXICON ILL-EVENCASE
 +Sg+Ill:j K ;
 +Sg+Ill+Use/Ped:s%> PxCi ; !

LEXICON N-EVENWEAKSTEM
 N-EVENWEAKSTEM-OTH ;
 N-EVENWEAKSTEM-SG-COM ; ! separate bec of X5

LEXICON N-EVENWEAKSTEM-OTH
 +Sg+Gen: K ;
 +Sg+Abe:#dagi K ;
 +Sg+Abe:#dagá K ;
 +Sg+Abe:#tagá K ;
 +Sg+Gen+Use/Ped: PxV ; !
 +Sg+Acc:v K ;
 +Sg+Acc+Use/Ped: PxV ; !
 +Sg+Ine:n K ;
 +Sg+Ine+Use/Ped:n%> PxC ; !
 +Sg+Ela:s K ;
 +Sg+Ela+Use/Ped:st%> PxC ; !
 +Pl+Nom: K ;
 +Pl+Nom+Use/Ped: PxNomPlV ; !
 +Pl+Gen:j K ;
 +Pl+Abe:j#dagi K ;
 +Pl+Abe:j#dagá K ;
 +Pl+Abe:j#tagá K ;
 +Pl+Gen+Use/Ped:j%> PxC ; !
 +Pl+Acc:jt K ;
 +Pl+Acc+Use/Ped:jd%> PxC ; !
 +Pl+Ill:jda K ;
 +Pl+Ill+Use/Ped:jdis%> PxCs ; !
 +Pl+Ine:jn K ;
 +Pl+Ine+Use/Ped:jn%> PxC ; !
 +Pl+Ela:js K ;
 +Pl+Ela+Use/Ped:jst%> PxC ; !
 +Pl+Com:j K ;
 +Pl+Com+Use/Ped:j%> PxC ; !
! ess & ill pl do not use Px that often, left out.
! But what about nom pl, gen pl?
! Spiik: Nominativ, genitiv och illativ pluralis antager sällan
! suffix och har därför ej medtagits i paradigmen.
! Here we thus wait for alternative input.

LEXICON N-EVENWEAKSTEM-SG-COM
 +Sg+Com:X5jn K ; ! X5 for o:u in ComSg. Note two dummies in a row!
 +Sg+Com+Use/Sub:X5jna K ; !
 +Sg+Com+Use/Ped:X5jn%> PxC ; !

LEXICON MUORRACmp
 +SgCmp+Use/Sub:X9 R ;   !
 +SgNomCmp: R ;
 +SgGenCmp:Q1 R ;
 +PlGenCmp:Q1j R ;

 LEXICON NOADECmp
 +SgNomCmp: R ;
 +SgCmp+Use/Sub:X9 R ;   !
 +SgGenCmp: R ;
 +PlGenCmp:Y6j R ;

 LEXICON ACTORCmp
 +SgNomCmp: R ;
 +SgGenCmp: R ;
 +PlGenCmp:j R ;


 LEXICON ODDCmp
 +SgGenCmp:a R ;
 +PlGenCmp:ij R ;





! Odd-syllable stems
! ------------------

! oddsyll, cg, C-final, 2ndsyll vowchange
LEXICON ÅRES
 +N:%>Q1 NE-ODDCASE ; ! Q1 is general WeG
 +N:%>X5 OTH-ODDCASE ; ! X5 is e:å and o:u
 +N:»X5 DenominalNounsODD ;
 +N:»X5 DenominalAdjsC ;
 +N:%>X5 ODDCmp ;
 +N+SgNomCmp:%>Q1 R ;


! oddsyll, cg, C-final, no 2ndsyll vowchange
LEXICON GÁMAS ! Odd-syllable C-final noun with CG but no VChange
 +N:%>Q1 NE-ODDCASE ;
 +N:%> OTH-ODDCASE ;
 +N:»X5 DenominalNounsODD ;
 +N:» DenominalAdjsC ;
 +N:%>X5 ODDCmp ;
 +N+SgNomCmp:%>Q1 R ;


! oddsyll, cg, C-final, 2ndsyll vowchange, only long essive
LEXICON SÅHKÅR
 +N:%>Q1 N-ODDCASE ; ! To Nom only, since SÅHKÅR has no short essive.
 +N:%>X5 OTH-ODDCASE ;
 +N:»X5 DenominalNounsODD ;
 +N:»X5 DenominalAdjsC ;
 +N:%>X5 ODDCmp ;
 +N+SgNomCmp:%>Q1 R ;


! oddsyll, no cg, no vowchange
LEXICON GAHPER
 +N:%> N-ODDCASE ; ! no pointer to E-ODDCASE, as gahper has no short Ess
 +N:%> OTH-ODDCASE ;
 +N:» DenominalNounsODD ;
 +N:» DenominalAdjsC ;
 +N:%> ODDCmp ;
 +N+SgNomCmp:%> R ;


! oddsyll, cg, vowchange, V-final nominative
LEXICON BENA
 +N:%>X3 BENA-NE ;
 +N:%>X5 OTH-ODDCASE ;
 +N:»X5 DenominalNounsODD ;
 +N:»X5 DenominalAdjsC ;
 +N:%>X5 ODDCmp ;
 +N+SgNomCmp:%>X3 R ;
 ! X5 for vow change

LEXICON DÁRBBAGA !like BENA BUT ONLY PLURAL
 +N+SgNomCmp:%>X3 R ;
 +N+Ess:%>X3n K ;
 +N+Ess:%>X5in K ;
 +N+Pl+Nom:%>X5a K ;
 +N+Pl+Gen:%>X5ij K ;
 +N+Pl+Abe:%>X5ij#dagi K ;
 +N+Pl+Abe:%>X5ij#dagá K ;
 +N+Pl+Abe:%>X5ij#tagá K ;
! +N+Pl+Gen:%>X5ij%> PxCs ; !^P^
 +N+Pl+Acc:%>X5ijt K ;
 +N+Pl+Acc+Use/Ped:%>X5ijd%> PxCs ; !
 +N+Pl+Ill:%>X5ijda K ;
! +N+Pl+Ill:%>X5ijdas%> PxC ; !^P^
 +N+Pl+Ine:%>X5ijn K ;
 +N+Pl+Ine+Use/Ped:%>X5ijn%> PxCs ; !
 +N+Pl+Ela:%>X5ijs K ;
 +N+Pl+Ela+Use/Ped:%>X5ijst%> PxCs ; !
 +N+Pl+Com:%>X5ij K ;
! +N+Pl+Com:%>X5ij%> PxCs ; !^P^
 +N+Der1+Der/Dimin+N+Sg+Gen:»X5attja%> K ;
 +N+Der1+Der/Dimin+N+Sg+Abe:»X5attja%>#dagi K ;
 +N+Der1+Der/Dimin+N+Sg+Abe:»X5attja%>#dagá K ;
 +N+Der1+Der/Dimin+N+Sg+Abe:»X5attja%>#tagá K ;
 +N+Der1+Der/Dimin+N+Ess:»X5adtja%>n K ;
 +N+Der1+Der/Dimin+N+Pl+Nom:»X5attja%> K ;
 +N+Der1+Der/Dimin+N+Pl+Gen:»X5attja%>j K ;
 +N+Der1+Der/Dimin+N+Pl+Abe:»X5attja%>j#dagi K ;
 +N+Der1+Der/Dimin+N+Pl+Abe:»X5attja%>j#dagá K ;
 +N+Der1+Der/Dimin+N+Pl+Abe:»X5attja%>j#tagá K ;
 +N+Der1+Der/Dimin+N+Pl+Acc:»X5attja%>jt K ;
 +N+Der1+Der/Dimin+N+Pl+Acc+Use/Ped:»X5attja%>jd%> PxC ; !
 +N+Der1+Der/Dimin+N+Pl+Ill:»X5attja%>jda K ;
 +N+Der1+Der/Dimin+N+Pl+Ine:»X5attja%>jn K ;
 +N+Der1+Der/Dimin+N+Pl+Ine+Use/Ped:»X5attja%>jn%> PxC ; !
 +N+Der1+Der/Dimin+N+Pl+Ela:»X5attja%>js K ;
 +N+Der1+Der/Dimin+N+Pl+Ela+Use/Ped:»X5attja%>jst%> PxC ; !
 +N+Der1+Der/Dimin+N+Pl+Com:»X5attja%>j K ;
 +N+Der1+Der/Dimin+N+Sg+Gen:»X5attja%> K ;
 +N+Der1+Der/Dimin+N+Sg+Abe:»X5attja%>#dagi K ;
 +N+Der1+Der/Dimin+N+Sg+Abe:»X5attja%>#dagá K ;
 +N+Der1+Der/Dimin+N+Sg+Abe:»X5attja%>#tagá K ;
 +N+Der1+Der/Dimin+N+Ess:»X5adtja%>n K ;
 +N+Der1+Der/Dimin+N+Pl+Nom:»X5attja%> K ;
 +N+Der1+Der/Dimin+N+Pl+Gen:»X5attja%>j K ;
 +N+Der1+Der/Dimin+N+Pl+Abe:»X5attja%>j#dagi K ;
 +N+Der1+Der/Dimin+N+Pl+Abe:»X5attja%>j#dagá K ;
 +N+Der1+Der/Dimin+N+Pl+Abe:»X5attja%>j#tagá K ;
 +N+Der1+Der/Dimin+N+Pl+Acc:»X5attja%>jt K ;
 +N+Der1+Der/Dimin+N+Pl+Acc+Use/Ped:»X5attja%>jd%> PxC ; !
 +N+Der1+Der/Dimin+N+Pl+Ill:»X5attja%>jda K ;
 +N+Der1+Der/Dimin+N+Pl+Ine:»X5attja%>jn K ;
 +N+Der1+Der/Dimin+N+Pl+Ine+Use/Ped:»X5attja%>jn%> PxC ; !
 +N+Der1+Der/Dimin+N+Pl+Ela:»X5attja%>js K ;
 +N+Der1+Der/Dimin+N+Pl+Ela+Use/Ped:»X5attja%>jst%> PxC ; !
 +N+Der1+Der/Dimin+N+Pl+Com:»X5attja%>j K ;
 +N:»X5 DenominalAdjsC ;
 +N+PlGenCmp:%>X5ij R ;
 ! X5 for vow change


! oddsyllable plural only
LEXICON VÁLLDÁRA
 +N+Sg+Gen:%>a K ;
 +N+Sg+Abe:%>a#dagi K ;
 +N+Sg+Abe:%>a#dagá K ;
 +N+Sg+Abe:%>a#tagá K ;
 +N+Ess:%>in K ;
 +N+Pl+Nom:%>a K ;
 +N+Pl+Gen:%>ij K ;
 +N+Pl+Abe:%>ij#dagi K ;
 +N+Pl+Abe:%>ij#dagá K ;
 +N+Pl+Abe:%>ij#tagá K ;
! +N+Sg+Gen:%> PxC ; !^P^
 +N+Pl+Acc:%>ijt K ;
 +N+Pl+Acc+Use/Ped:%>ijd%> PxCs ; !
 +N+Pl+Ill:%>ijda K ;
! +N+Sg+Ill:%>as%> PxCs ; !^P^
 +N+Pl+Ine:%>ijn K ;
 +N+Pl+Ine+Use/Ped:%>ijn%> PxCs ; !
 +N+Pl+Ela:%>ijs K ;
 +N+Pl+Ela+Use/Ped:%>ijst%> PxCs ; !
 +N+Pl+Com:%>ij K ;
! +N+Sg+Com:%>ijn%> PxCs; !^P^
 +N+Der4+Der/ahtes:» AHTES ;
 +N+Abe:%>adak K ;
 +N+Abe:%>ada K ;
 +N+PlGenCmp:%>ij R ;
 +N+Der1+Der/Dimin+N+Sg+Gen:»attja%> K ;
 +N+Der1+Der/Dimin+N+Sg+Abe:»attja%>#dagi K ;
 +N+Der1+Der/Dimin+N+Sg+Abe:»attja%>#dagá K ;
 +N+Der1+Der/Dimin+N+Sg+Abe:»attja%>#tagá K ;
 +N+Der1+Der/Dimin+N+Ess:»adtja%>n K ;
 +N+Der1+Der/Dimin+N+Pl+Nom:»attja%> K ;
 +N+Der1+Der/Dimin+N+Pl+Gen:»attja%>j K ;
 +N+Der1+Der/Dimin+N+Pl+Abe:»attja%>j#dagi K ;
 +N+Der1+Der/Dimin+N+Pl+Abe:»attja%>j#dagá K ;
 +N+Der1+Der/Dimin+N+Pl+Abe:»attja%>j#tagá K ;
 +N+Der1+Der/Dimin+N+Pl+Acc:»attja%>jt K ;
 +N+Der1+Der/Dimin+N+Pl+Acc+Use/Ped:»attja%>jd%> PxC ; !
 +N+Der1+Der/Dimin+N+Pl+Ill:»attja%>jda K ;
 +N+Der1+Der/Dimin+N+Pl+Ine:»attja%>jn K ;
 +N+Der1+Der/Dimin+N+Pl+Ine+Use/Ped:»attja%>jn%> PxC ; !
 +N+Der1+Der/Dimin+N+Pl+Ela:»attja%>js K ;
 +N+Der1+Der/Dimin+N+Pl+Ela+Use/Ped:»attja%>jst%> PxC ; !
 +N+Der1+Der/Dimin+N+Pl+Com:»attja%>j K ;

LEXICON SNJIERÁGA
 +N+SgNomCmp:%> R ;
 +N+Ess:%>in K ;
 +N+Pl+Nom:%>a K ;
 +N+Pl+Gen:%>ij K ;
 +N+Pl+Abe:%>ij#dagi K ;
 +N+Pl+Abe:%>ij#dagá K ;
 +N+Pl+Abe:%>ij#tagá K ;
! +N+Sg+Gen:%> PxC ; !^P^
 +N+Pl+Acc:%>ijt K ;
 +N+Pl+Acc+Use/Ped:%>ijd%> PxCs ; !
 +N+Pl+Ill:%>ijda K ;
! +N+Sg+Ill:%>as%> PxCs ; !^P^
 +N+Pl+Ine:%>ijn K ;
 +N+Pl+Ine+Use/Ped:%>ijn%> PxCs ; !
 +N+Pl+Ela:%>ijs K ;
 +N+Pl+Ela+Use/Ped:%>ijst%> PxCs ; !
 +N+Pl+Com:%>ij K ;
! +N+Sg+Com:%>ijn%> PxCs; !^P^
 +N+Der4+Der/ahtes:» AHTES ;
 +N+Abe:%>adak K ;
 +N+Abe:%>ada K ;
 +N+PlGenCmp:%>ij R ;
 +N+Der1+Der/Dimin+N+Sg+Gen:»attja%> K ;
 +N+Der1+Der/Dimin+N+Sg+Abe:»attja%>#dagi K ;
 +N+Der1+Der/Dimin+N+Sg+Abe:»attja%>#dagá K ;
 +N+Der1+Der/Dimin+N+Sg+Abe:»attja%>#tagá K ;
 +N+Der1+Der/Dimin+N+Ess:»adtja%>n K ;
 +N+Der1+Der/Dimin+N+Pl+Nom:»attja%> K ;
 +N+Der1+Der/Dimin+N+Pl+Gen:»attja%>j K ;
 +N+Der1+Der/Dimin+N+Pl+Abe:»attja%>j#dagi K ;
 +N+Der1+Der/Dimin+N+Pl+Abe:»attja%>j#dagá K ;
 +N+Der1+Der/Dimin+N+Pl+Abe:»attja%>j#tagá K ;
 +N+Der1+Der/Dimin+N+Pl+Acc:»attja%>jt K ;
 +N+Der1+Der/Dimin+N+Pl+Acc+Use/Ped:»attja%>jd%> PxC ; !
 +N+Der1+Der/Dimin+N+Pl+Ill:»attja%>jda K ;
 +N+Der1+Der/Dimin+N+Pl+Ine:»attja%>jn K ;
 +N+Der1+Der/Dimin+N+Pl+Ine+Use/Ped:»attja%>jn%> PxC ; !
 +N+Der1+Der/Dimin+N+Pl+Ela:»attja%>js K ;
 +N+Der1+Der/Dimin+N+Pl+Ela+Use/Ped:»attja%>jst%> PxC ; !
 +N+Der1+Der/Dimin+N+Pl+Com:»attja%>j K ;

LEXICON BÆLLJASA !GÁMAS but plural
 +N+SgNomCmp:%>Q1 R ;
 +N+Ess:%>Q1X1n K ;
 +N+Ess:%>X5in K ;
 +N+Pl+Nom:%>X5a K ;
 +N+Pl+Gen:%>X5ij K ;
 +N+Pl+Abe:%>X5ij#dagi K ;
 +N+Pl+Abe:%>X5ij#dagá K ;
 +N+Pl+Abe:%>X5ij#tagá K ;
! +N+Pl+Gen:%>X5ij%> PxCs ; !^P^
 +N+Pl+Acc:%>X5ijt K ;
 +N+Pl+Acc+Use/Ped:%>X5ijd%> PxCs ; !
 +N+Pl+Ill:%>X5ijda K ;
! +N+Pl+Ill:%>X5ijdas%> PxC ; !^P^
 +N+Pl+Ine:%>X5ijn K ;
 +N+Pl+Ine+Use/Ped:%>X5ijn%> PxCs ; !
 +N+Pl+Ela:%>X5ijs K ;
 +N+Pl+Ela+Use/Ped:%>X5ijst%> PxCs ; !
 +N+Pl+Com:%>X5ij K ;
! +N+Pl+Com:%>X5ij%> PxCs ; !^P^
 +N+Der1+Der/Dimin+N+Sg+Gen:»X5attja%> K ;
 +N+Der1+Der/Dimin+N+Sg+Abe:»X5attja%>#dagi K ;
 +N+Der1+Der/Dimin+N+Sg+Abe:»X5attja%>#dagá K ;
 +N+Der1+Der/Dimin+N+Sg+Abe:»X5attja%>#tagá K ;
 +N+Der1+Der/Dimin+N+Ess:»X5adtja%>n K ;
 +N+Der1+Der/Dimin+N+Pl+Nom:»X5attja%> K ;
 +N+Der1+Der/Dimin+N+Pl+Gen:»X5attja%>j K ;
 +N+Der1+Der/Dimin+N+Pl+Abe:»X5attja%>j#dagi K ;
 +N+Der1+Der/Dimin+N+Pl+Abe:»X5attja%>j#dagá K ;
 +N+Der1+Der/Dimin+N+Pl+Abe:»X5attja%>j#tagá K ;
 +N+Der1+Der/Dimin+N+Pl+Acc:»X5attja%>jt K ;
 +N+Der1+Der/Dimin+N+Pl+Acc+Use/Ped:»X5attja%>jd%> PxC ; !
 +N+Der1+Der/Dimin+N+Pl+Ill:»X5attja%>jda K ;
 +N+Der1+Der/Dimin+N+Pl+Ine:»X5attja%>jn K ;
 +N+Der1+Der/Dimin+N+Pl+Ine+Use/Ped:»X5attja%>jn%> PxC ; !
 +N+Der1+Der/Dimin+N+Pl+Ela:»X5attja%>js K ;
 +N+Der1+Der/Dimin+N+Pl+Ela+Use/Ped:»X5attja%>jst%> PxC ; !
 +N+Der1+Der/Dimin+N+Pl+Com:»X5attja%>j K ;
 +N+Der1+Der/Dimin+N+Sg+Gen:»X5attja%> K ;
 +N+Der1+Der/Dimin+N+Sg+Abe:»X5attja%>#dagi K ;
 +N+Der1+Der/Dimin+N+Sg+Abe:»X5attjav#dagá K ;
 +N+Der1+Der/Dimin+N+Sg+Abe:»X5attjav#tagá K ;
 +N+Der1+Der/Dimin+N+Ess:»X5adtja%>n K ;
 +N+Der1+Der/Dimin+N+Pl+Nom:»X5attja%> K ;
 +N+Der1+Der/Dimin+N+Pl+Gen:»X5attja%>j K ;
 +N+Der1+Der/Dimin+N+Pl+Abe:»X5attja%>j#dagi K ;
 +N+Der1+Der/Dimin+N+Pl+Abe:»X5attja%>j#dagá K ;
 +N+Der1+Der/Dimin+N+Pl+Abe:»X5attja%>j#tagá K ;
 +N+Der1+Der/Dimin+N+Pl+Acc:»X5attja%>jt K ;
 +N+Der1+Der/Dimin+N+Pl+Acc+Use/Ped:»X5attja%>jd%> PxC ; !
 +N+Der1+Der/Dimin+N+Pl+Ill:»X5attja%>jda K ;
 +N+Der1+Der/Dimin+N+Pl+Ine:»X5attja%>jn K ;
 +N+Der1+Der/Dimin+N+Pl+Ine+Use/Ped:»X5attja%>jn%> PxC ; !
 +N+Der1+Der/Dimin+N+Pl+Ela:»X5attja%>js K ;
 +N+Der1+Der/Dimin+N+Pl+Ela+Use/Ped:»X5attja%>jst%> PxC ; !
 +N+Der1+Der/Dimin+N+Pl+Com:»X5attja%>j K ;
 +N:» DenominalAdjsC ;
 +N+PlGenCmp:%>X5ij R ;
 ! X5 for vow change



! oddsyllable plural only
LEXICON MANEBU
 +N+Ess:%>n K ;
 +N+Pl+Nom:%> K ;
 +N+Pl+Gen:%>j K ;
 +N+Pl+Abe:%>j#dagi K ;
 +N+Pl+Abe:%>j#dagá K ;
 +N+Pl+Abe:%>j#tagá K ;
 +N+Pl+Acc:%>jt K ;
 +N+Pl+Acc+Use/Ped:%>jd%> PxCs ; !
 +N+Pl+Ill:%>jda K ;
 +N+Pl+Ine:%>jn K ;
 +N+Pl+Ine+Use/Ped:%>jn%> PxCs ; !
 +N+Pl+Ela:%>js K ;
 +N+Pl+Ela+Use/Ped:%>jst%> PxCs ; !
 +N+Pl+Com:%>j K ;
 +N+Abe:%>dak K ;
 +N+Abe:%>da K ;
 +N+PlGenCmp:%>j R ;
 +N+Der1+Der/Dimin+N+Sg+Gen:»ttja%> K ;
 +N+Der1+Der/Dimin+N+Sg+Abe:»ttja%>#dagi K ;
 +N+Der1+Der/Dimin+N+Sg+Abe:»ttja%>#dagá K ;
 +N+Der1+Der/Dimin+N+Sg+Abe:»ttja%>#tagá K ;
 +N+Der1+Der/Dimin+N+Ess:»dtja%>n K ;
 +N+Der1+Der/Dimin+N+Pl+Nom:»ttja%> K ;
 +N+Der1+Der/Dimin+N+Pl+Gen:»ttja%>j K ;
 +N+Der1+Der/Dimin+N+Pl+Abe:»ttja%>j#dagi K ;
 +N+Der1+Der/Dimin+N+Pl+Abe:»ttja%>j#dagá K ;
 +N+Der1+Der/Dimin+N+Pl+Abe:»ttja%>j#tagá K ;
 +N+Der1+Der/Dimin+N+Pl+Acc:»ttja%>jt K ;
 +N+Der1+Der/Dimin+N+Pl+Acc+Use/Ped:»ttja%>jd%> PxC ; !
 +N+Der1+Der/Dimin+N+Pl+Ill:»ttja%>jda K ;
 +N+Der1+Der/Dimin+N+Pl+Ine:»ttja%>jn K ;
 +N+Der1+Der/Dimin+N+Pl+Ine+Use/Ped:»ttja%>jn%> PxC ; !
 +N+Der1+Der/Dimin+N+Pl+Ela:»ttja%>js K ;
 +N+Der1+Der/Dimin+N+Pl+Ela+Use/Ped:»ttja%>jst%> PxC ; !
 +N+Der1+Der/Dimin+N+Pl+Com:»ttja%>j K ;

LEXICON BAVSEV !bavsev:baksima
 +N+Sg+Nom:e%>Q1v K ;
 +N+Ess:e%>Q1n K ;
 +N:im%> OTH-ODDCASE ;
 +N:im» DenominalNounsODD ;
 +N:im» DenominalAdjsC ;
 +N:im%> ODDCmp ;
 +N+SgNomCmp:e%>Q1v R ;

LEXICON GÅRDAL !gårdal:goardala
 +N:%>X3 NE-ODDCASE ;
 +N:%>X5 OTH-ODDCASE ;
 +N:»X5 DenominalNounsODD ;
 +N:»X5 DenominalAdjsC ;
 +N:%>X5 ODDCmp ;
 +N+SgNomCmp:%>X3 R ;

LEXICON RÁBEV !rábev:ráhpuga
 +N+Sg+Nom:bev%> K ;
 +N+Ess:ben%> K ;
 +N:hpug%> OTH-ODDCASE ;
 +N:hpug» DenominalNounsODD ;
 +N:hpug» DenominalAdjsC ;
 +N:hpug%> ODDCmp ;
 +N+SgNomCmp:bev%> R ;

LEXICON SEKKAS !sekkas:sæggasa
 +N+Sg+Nom:kkas%> K ;
 +N+Ess:kkan%> K ;
 +N:ggás%> OTH-ODDCASE ;
 +N:ggás» DenominalNounsODD ;
 +N:ggás» DenominalAdjsC ;
 +N:ggás%> ODDCmp ;
 +N+SgNomCmp:kkas%> R ;

LEXICON DERDAJ !derdaj:dærddaga
 +N+Sg+Nom:áj%> K ;
 +N+Ess:án%> K ;
 +N:vag%> OTH-ODDCASE ;
 +N:vag» DenominalNounsODD ;
 +N:vag» DenominalAdjsC ;
 +N:vag%> ODDCmp ;
 +N+SgNomCmp:váj%> R ;
 
LEXICON BØSOJ !bøsoj:bøssog
 +N+Sg+Nom:%>Q1j K ;
 +N+Ess:%>Q1n K ;
 +N:g%>X5 OTH-ODDCASE ;
 +N:g»X5 DenominalNounsODD ;
 +N:g»X5 DenominalAdjsC ;
 +N:g%>X5 ODDCmp ;
 +N+SgNomCmp:%>Q1j R ;


LEXICON GUOVSOJVUOJOJ    !vuojoj:vuodjom
 +N+Sg+Nom:%>Q1j K ;
 +N+Ess:%>Q1n K ;
 +N:%>m OTH-ODDCASE ;
 +N:%>X5m» DenominalNounsODD ;
 +N:m» DenominalAdjsC ;
 +N:%>X5m ODDCmp ;
 +N+SgNomCmp:%>Q1j R ;

LEXICON RITJAS !Like GÁMAS but without stem a-lengthening for grade I (underlying long -i-)
 +N+Sg+Nom:tjas%> K ;
 +N+Ess:tjan%> K ;
 +N:htjas%> OTH-ODDCASE ;
 +N:htjas»X5 DenominalNounsODD ;
 +N:htjas» DenominalAdjsC ;
 +N:htjas%>X5 ODDCmp ;
 +N+SgNomCmp:tjas%> R ;



LEXICON TJÅLKES    !tjålkes:tjoalkkas-
 +N+Sg+Nom:ålkes%> K ;
 +N+Ess:ålken%> K ;
 +N:oalkkas%> OTH-ODDCASE ;
 +N:oalkkas»X5 DenominalNounsODD ;
 +N:oalkkas» DenominalAdjsC ;
 +N:oalkkas%>X5 ODDCmp ;
 +N+SgNomCmp:ålkes%> R ;

LEXICON BÁRNEP    !bárnep:bárnebu-
 +N+Sg+Nom:p%> K ;
 +N+Ess:n%> K ;
! +N+Sg+Nom:b%> PxC ; !^P^
 +N+Sg+Gen:bu%> K ;
 +N+Sg+Abe:bu%>#dagi K ;
 +N+Sg+Abe:bu%>#dagá K ;
 +N+Sg+Abe:bu%>#tagá K ;
! +N+Sg+Gen:b%> PxC ; !^P^
 +N+Sg+Acc:bu%>v K ;
! +N+Sg+Acc:b%> PxC ; !^P^
 +N+Sg+Ill:bu%>j K ;  ! Px ?? !!
! +N+Sg+Ill:bu%>s%> PxCs ; !^P^
 +N+Sg+Ine:bu%>n K ;
! +N+Sg+Ine:bu%>n%> PxCs ; !^P^
 +N+Sg+Ela:bu%>s K ;
! +N+Sg+Ela:bu%>st%> PxCs ; !^P^
 +N+Sg+Com:bu%>jn K ;
 +N+Sg+Com+Use/Sub:bu%>jna K ; !
! +N+Sg+Com:bu%>jn%> PxCs; !^P^
 +N+Ess:bu%>n K ;
 +N+Pl+Nom:bu%> K ;
 +N+Pl+Gen:bu%>j K ;
 +N+Pl+Abe:bu%>j#dagi K ;
 +N+Pl+Abe:bu%>j#dagá K ;
 +N+Pl+Abe:bu%>j#tagá K ;
! +N+Pl+Gen:bu%>j%> PxCs ; !^P^
 +N+Pl+Acc:bu%>jt K ;
! +N+Pl+Acc:bu%>jd%> PxCs ; !^P^
 +N+Pl+Ill:bu%>jda K ;
! +N+Pl+Ill:bu%>jdas%> PxC ; !^P^
 +N+Pl+Ine:bu%>jn K ;
! +N+Pl+Ine:bu%>jn%> PxCs ; !^P^
 +N+Pl+Ela:bu%>js K ;
! +N+Pl+Ela:bu%>jst%> PxCs ; !^P^
 +N+Pl+Com:bu%>j K ;
! +N+Pl+Com:bu%>j%> PxCs ; !^P^
 +N+Der4+Der/ahtes:bu»g AHTES ;
 +N+Abe:bu%>dak K ;
 +N+Abe:bu%>da K ;
 +N+SgGenCmp:bu%> R ;
 +N+PlGenCmp:bu%>j R ;
 +N+SgNomCmp:p%> R ;

LEXICON SÅGAS
 +N+Sg+Nom:%> K ;
 +N:k%> OTH-ODDCASE ;
 +N:k» DenominalNounsODD ;
 +N:k» DenominalAdjsC ;
 +N:k%> ODDCmp ;
 +N+SgNomCmp:%> R ;

LEXICON SÁGE
 +N+Sg+Nom:e%>Q1 K ;
 +N:ah%> OTH-ODDCASE ;
 +N:ah» DenominalNounsODD ;
 +N:ah» DenominalAdjsC ;
 +N:ah%> ODDCmp ;
 +N+SgNomCmp:e%>Q1 R ;

LEXICON BUTJES
 +N+Sg+Nom:jes%> K ;
 +N+Ess:jen%> K ; ! X1 to delete cns before short ess
 +N:tjes%>X5 OTH-ODDCASE ; ! X5 is e:å and o:u
 +N:tjes»X5 DenominalNounsODD ;
 +N:tjes»X5 DenominalAdjsC ;
 +N:tjes%>X5 ODDCmp ;
 +N+SgNomCmp:jes%> R ;



! Odd-syllable stems, sublexica
! - - - - - - - - - - - - - - -

LEXICON NE-ODDCASE ! The lexicon is split bec. of gahper's missing short Ess
 N-ODDCASE ;
 E-ODDCASE ;

LEXICON N-ODDCASE
 +Sg+Nom: K ;
! +Sg+Nom: PxC ; !^P^ !moved to OTH-ODDCASE

LEXICON E-ODDCASE
 +Ess:X1n K ; ! X1 to delete cns before short ess

LEXICON OTH-ODDCASE
 +Sg+Nom+Use/Ped: PxC ; !
 +Sg+Gen:a K ;
 +Sg+Abe:a#dagi K ;
 +Sg+Abe:a#dagá K ;
 +Sg+Abe:a#tagá K ;
 +Sg+Gen+Use/Ped: PxC ; !
 +Sg+Acc:av K ;
 +Sg+Acc+Use/Ped: PxC ; !
 +Sg+Ill:ij K ;  ! Px ?? !!
 +Sg+Ill+Use/Ped:as%> PxCs ; !
 +Sg+Ine:in K ;
 +Sg+Ine+Use/Ped:in%> PxCs ; !
 +Sg+Ela:is K ;
 +Sg+Ela+Use/Ped:ist%> PxCs ; !
 +Sg+Com:ijn K ;
 +Sg+Com+Use/Sub:ijna K ; !
 +Sg+Com+Use/Ped:ijn%> PxCs; !
 +Ess:in K ;
 +Pl+Nom:a K ;
 +Pl+Gen:ij K ;
 +Pl+Abe:ij#dagi K ;
 +Pl+Abe:ij#dagá K ;
 +Pl+Abe:ij#tagá K ;
 +Pl+Gen+Use/Ped:ij%> PxCs ; !
 +Pl+Acc:ijt K ;
 +Pl+Acc+Use/Ped:ijd%> PxCs ; !
 +Pl+Ill:ijda K ;
 +Pl+Ill+Use/Ped:ijdas%> PxC ; !
 +Pl+Ine:ijn K ;
 +Pl+Ine+Use/Ped:ijn%> PxCs ; !
 +Pl+Ela:ijs K ;
 +Pl+Ela+Use/Ped:ijst%> PxCs ; !
 +Pl+Com:ij K ;
 +Pl+Com+Use/Ped:ij%> PxCs ; !


LEXICON BENA-NE
 +Sg+Nom: K ;
 +Sg+Nom+Use/Ped: PxV ; ! !benas, in Tuolja-book
 +SgNomCmp: R ;
 +Ess:n K ;

!LEXICON BENA-OBL
! +Sg+Nom:00 PxC ; !^P^
! +Sg+Gen:a K ;
! +Sg+Abe:a#dagi K ;
! +Sg+Abe:a#dagá K ;
! +Sg+Abe:a#tagá K ;
! +Sg+Gen: PxC ; !^P^
! +Sg+Acc:a K ;
! +Sg+Acc: K ;
! +Sg+Acc: PxC ; !^P^
! +Pl+Nom:at K ;
! +Sg+Ill:asa%> PxV ; !^P^
! :i MALLASI-/NUORABU- ;
! :i MALLASI- ;


! Contracted stems
! ----------------


LEXICON SARVES
 +N:%>Q1 SARVES-NE ;
 +N:%>X4 CONTR-OTH ;
 +N:»X4 DenominalNounsCONTR ;
 +N:»X4 DenominalAdjsContr ;


LEXICON SUOLOJ
 +N:%>Q3 SUOLOJ-NE ;
 +N:%>X4 CONTR-OTH ;
 +N:»X4 DenominalNounsCONTR ;
 +N:»X4 DenominalAdjsContr ;
! +N:X5 CONTR-OTH ; ! o:u as well!

LEXICON GUOMOJ
 +N:»X4 DenominalNounsCONTR ;
 +N:»X4 DenominalAdjsContr ;
 +N:%>X6 SUOLOJ-NE ; ! III-I CG
 +N:%>X5 ILL-EVENCASE ;
 +N:%>X4 N-EVENWEAKSTEM ;
 +N+Sg+Nom+Use/Ped:%> PxV ; !
 +N+Ess:%>n K ;
 +N+SgGenCmp:%> R ;
 +N+PlGenCmp:%>j R ;


LEXICON GÅHKES !gåhkes:gåhkkå
 +N:e%> SARVES-NE ;
 +N:kå%> CONTR-OTH ;
 +N:kå» DenominalNounsCONTR ;
 +N:kå» DenominalAdjsContr ;

LEXICON SJUOKKAJ !sjuokkaj:sjuoggá
 +N:a%>Q3 SUOLOJ-NE ;
 +N:á%>X4 CONTR-OTH ;
 +N:á»X4 DenominalNounsCONTR ;
 +N:á»X4 DenominalAdjsContr ;


LEXICON GISTÁ
 +N+Sg+Nom:%>Q1 K ;
! +N+Sg+Nom:%>Q1 PxC ; !^P^ !Moved to CONTR-OTH
 +N+Ess:%>Q1n K ;
 +N+SgNomCmp:%>Q1 R ;
 +N:%>X4 CONTR-OTH ;
 +N:»X4 DenominalNounsCONTR ;
 +N:»X4 DenominalAdjsContr ;




LEXICON SARVES-NE
 +Sg+Nom:s K ;
! +Sg+Nom:s%> PxC ; !^P^ !Moved to CONTR-OTH
 +Ess:n K ;
 +SgNomCmp:s R ;


LEXICON SUOLOJ-NE
 +Sg+Nom:j K ;
! +Sg+Nom:j%> PxC ; !^P^ !Moved to CONTR-OTH
 +Ess:n K ;
 +SgNomCmp:j R ;


LEXICON CONTR-OTH
 ILL-EVENCASE ;
 N-EVENWEAKSTEM ;
 +Sg+Nom+Use/Ped: PxV ; !
 +Ess:n K ;
 +SgGenCmp: R ;
 +PlGenCmp:j R ;

! ComSg may cause trouble, since there is a dummy for it



! Denominal nouns
! ===============

LEXICON DenominalNounsMUORRA
 +Der1+Der/Dimin+N:X7sj N-ODDCASE ;
 +Der1+Der/Dimin+N:X7tj OTH-ODDCASE ;
 +Der1+Der/Dimin+N+SgNomCmp:X7sj R ;
 +Der1+Der/Dimin+N+SgGenCmp:X7tja R ;
 +Der1+Der/Dimin+N+PlGenCmp:X7tjij R ;
 +Der1+Der/Dimin+N+Der2+Der/Dimin+N+Sg+Nom:X7tja»sj K ;
 +Der1+Der/Dimin+N+Der2+Der/Dimin+N:X7tja»dtja GÅNÅGIS-EVEN ;
 +Der1+Der/Dimin+N+Der2+Der/Dimin+N+SgNomCmp:X7tja»sj R ;
 +Der1+Der/Dimin+N+Der2+Der/Dimin+N+SgGenCmp:X7tja»ttja R ;
 +Der1+Der/Dimin+N+Der2+Der/Dimin+N+PlGenCmp:X7tja»ttjaj R ;


LEXICON DenominalNounsKINO
 +Der1+Der/Dimin+N:tj OTH-ODDCASE ;
 +Der1+Der/Dimin+N+Der2+Der/Dimin+N+Sg+Nom:tja»sj K ;
 +Der1+Der/Dimin+N+Der2+Der/Dimin+N:tja»dtja GÅNÅGIS-EVEN ;
 +Der1+Der/Dimin+N+Der2+Der/Dimin+N+SgNomCmp:tja»sj R ;
 +Der1+Der/Dimin+N+Der2+Der/Dimin+N+SgGenCmp:tja»ttja R ;
 +Der1+Der/Dimin+N+Der2+Der/Dimin+N+PlGenCmp:tja»ttjaj R ;


LEXICON DenominalNounsODD
 +Der1+Der/Dimin+N+Sg+Nom:asj K ;
 +Der1+Der/Dimin+N:adtja GÅNÅGIS-EVEN ;
 +Der1+Der/Dimin+N+SgNomCmp:asj R ;
 +Der1+Der/Dimin+N+SgGenCmp:attja R ;
 +Der1+Der/Dimin+N+PlGenCmp:attjaj R ;
 +Der1+Der/Dimin+N+Der2+Der/Dimin+N:adtja»X7sj N-ODDCASE ;
 +Der1+Der/Dimin+N+Der2+Der/Dimin+N:adtja»X7tj OTH-ODDCASE ;
 +Der1+Der/Dimin+N+Der2+Der/Dimin+N+SgNomCmp:adtja»X7sj R ;
 +Der1+Der/Dimin+N+Der2+Der/Dimin+N+SgGenCmp:adtja»X7tja R ;
 +Der1+Der/Dimin+N+Der2+Der/Dimin+N+PlGenCmp:adtja»X7tjij R ;

LEXICON DenominalNounsCONTR
 +Der1+Der/Dimin+N:tj OTH-ODDCASE ;
 +Der1+Der/Dimin+N+Sg+Nom:sj K ;
 +Der1+Der/Dimin+N+SgGenCmp:tja R ;
 +Der1+Der/Dimin+N+PlGenCmp:tjij R ;
 +Der1+Der/Dimin+N+SgNomCmp:sj R ;
 +Der1+Der/Dimin+N+Der2+Der/Dimin+N+Sg+Nom:tja»sj K ;
 +Der1+Der/Dimin+N+Der2+Der/Dimin+N:tja»dtja GÅNÅGIS-EVEN ;
 +Der1+Der/Dimin+N+Der2+Der/Dimin+N+SgNomCmp:tja»sj R ;
 +Der1+Der/Dimin+N+Der2+Der/Dimin+N+SgGenCmp:tja»ttja GÅNÅGIS-EVEN ;
 +Der1+Der/Dimin+N+Der2+Der/Dimin+N+PlGenCmp:tja»ttjaj GÅNÅGIS-EVEN ;



LEXICON VUOHTA !+CmpN/SgG +CmpN/DefPlGen
 +Der4+Der/vuohta+N:#»vuohta%>@C.NeedNoun@ VUOHTAMORPH ;

LEXICON VUOHTANOUN
 +N: VUOHTAMORPH ;

LEXICON VUOHTAMORPH
 NE-EVENCASE ;
 +SgNomCmp+Use/Sub: R ; !
 +SgCmp+Use/Sub:X9 R ;     !
 +SgGenCmp:Q1 R ;
 +PlGenCmp:Q1j R ;
 :X4 ILL-EVENCASE ;
 :Q1 N-EVENWEAKSTEM ;
 +Abe:Q1dak K ;
 +Abe:Q1da K ;

LEXICON LASJ !SUB !+CmpN/SgN +CmpN/SgG +CmpN/PlG !from placenames
 +Der1+Der/lasj+N+Use/Sub:»ladtja GÅNÅGIS-EVEN ; !

LEXICON VUONAK !+CmpN/SgN +CmpN/SgG +CmpN/PlG !from placenames
 +Der1+Der/k+N+Sg+Nom:»k K ; ! no pointer to E-ODDCASE, as gahper has no short Ess
 +Der1+Der/k+N:»g9 OTH-ODDCASE ;
 +Der1+Der/k+N:»g ODDCmp ;
 +Der1+Der/k+N+SgNomCmp:»k R ;



! ===========================
! Sublexica for AdjectiveRoot
! ===========================

! Even-syllable stems
! -------------------

LEXICON GIEVRRA ! Attr WeG, -s
 +A+Attr:%>Q1s ATTR ;
! +A:%>Q1s VUOHTA ; !moved to ATTR
 +A:%> NE-EVENCASE ;
 +A:%>X4 ILL-EVENCASE ;
 +A:%>Q1 N-EVENWEAKSTEM ;
 +A:%>Q1 BU/MUS ;
 +A+Der2+Der/at+Adv:%>Q1t K ;
 +A:%> MUORRACmp ;

LEXICON NUORRA ! Attr =
 +A+Attr:%> ATTR ;
! +A: VUOHTA ; !moved to ATTR
 +A:%> N-EVENSTRONGSTEM ;
 +A:%>Q1 N-EVENWEAKSTEM ; ! cg in nominal paradigm
 +A:%>Q1 BU/MUS ;
 +A+Der2+Der/at+Adv:%>Q1t K ; ! Presumably WeG as adverb as well
 +A:%> MUORRACmp ;

LEXICON HÁVSSKE ! Attr w/o WeG, -s
 +A+Attr:%>s ATTR ;
! +A:%>s VUOHTA ; !moved to ATTR
 +A:%> NE-EVENCASE ;
 +A:%>X4 ILL-EVENCASE ;
 +A:%>Q1 N-EVENWEAKSTEM ; ! Presumably WeG in nominal paradigm
 +A:%>Q1 BU/MUS ;
 +A+Der2+Der/at+Adv:%>Q1t K ;
 +A:%> MUORRACmp ;

LEXICON UNNE ! Attr e > a~e, WeG
 +A+Attr:a%>Q1 ATTR ; ! a-attr.
! +A+Attr:es%>Q1 ATTR ; ! e-attr. !These now hardcoded
! +A:a%>Q1 VUOHTA ; !moved to ATTR
! +A:es%>Q1 VUOHTA ; !moved to ATTR
 +A:e%> NE-EVENCASE ; ! presumably normal adjective
 +A:e%>X4 ILL-EVENCASE ;
 +A:e%>Q1 N-EVENWEAKSTEM ; ! behaviour, with cg, and with
 +A:e%>Q1 BU/MUS ;           ! the e-form as a starting
 +A+Der2+Der/at+Adv:e%>Q1t K ;           ! point.
 +A:e%> MUORRACmp ;

LEXICON SÁVADAHTTE  !Causative-participles
 +A:%> NE-EVENCASE ;
 +A:%>X4 ILL-EVENCASE ;
 +A:%>Q4 N-EVENWEAKSTEM ;
 +A:%> MUORRACmp ;

LEXICON JUHKKE  !participles
 +A+Attr:%>s ATTR ;
 +A:%> NE-EVENCASE ;
 +A:%>X4 ILL-EVENCASE ;
 +A:%>Q4 N-EVENWEAKSTEM ;
 +A:%> MUORRACmp ;

LEXICON ÁRMMOGIS !Adjectives on -is, comp. -abbo
! +A:is VUOHTA ; !moved to ATTR
 +A+Attr:is%> ATTR ; ! twol fixes the ss > s
 +A+Sg+Nom:is%> K ;
 +A+Sg+Nom+Use/Ped:issa%> PxV ; !
 +A:issa%> GÅNÅGIS-EVEN ; ! Declined as four-syllable noun
! +A:issa%>Q1 BU/MUS ; !this is wrong:ármmogisáp
 +A:%> ABBO/AMOS ;  !ármmogabbo
 +A+Der2+Der/at+Adv:issa%>Q1t K ;
 +A+SgGenCmp:issa%>Q1 R ;
 +A+PlGenCmp:issa%>Q1j R ;


LEXICON ÅLLAGASJ !as ÁRMMOGIS but no comparatives.
! +A: VUOHTA ; !moved to ATTR
 +A+Attr:%> ATTR ;
 +A+Sg+Nom:%> K ;
 +A+Sg+Nom+Use/Ped:a%> PxV ; !
 +A:a%> GÅNÅGIS-EVEN ; ! Declined as four-syllable noun
! +A:a%>Q1 BU/MUS ;
 +A+Der2+Der/at+Adv:a%>Q1t K ;
 +A+SgNomCmp:%> R ;
 +A+SgGenCmp:a%>Q1 R ;
 +A+PlGenCmp:a%>Q1j R ;


LEXICON ASIDASJ
 +A:asj VUOHTA ;
! +A:is VUOHTA ; !moved to ATTR
 +A+Attr:is%> ATTR ; ! Special Attr form
 +A+Sg+Nom:asj%> K ;
 +A+Sg+Nom+Use/Ped:adtja%> PxV ; !
 +A+Sg+Ill:adtja%>j K ;
 +A+Sg+Ill+Use/Ped:adtja%>s%> PxCi ; !
 +A+Ess:adtja%>n K ;
 !+A:attja%> OTH-ODDCASE ; ! Declined as four-syllable noun (but this generates wrong. TO)
 +A:attja%> N-EVENWEAKSTEM ; !This seems right. TO
! +A:attja%> BU/MUS ; !unusual comp. and superl.
 +A:%> ABBO/AMOS ;
 +A+Der2+Der/at+Adv:attja%>t K ;
 +A+SgNomCmp:asj%> R ;
 +A+SgGenCmp:attja%> R ;
 +A+PlGenCmp:attja%>j R ;

LEXICON DÁRBBOLASJ !comparatives -abbo
! +A:asj VUOHTA ; !moved to ATTR
 +A+Sg+Nom:asj%> K ;
 +A+Attr:asj%> ATTR ;
 +A+Sg+Nom+Use/Ped:adtja%> PxV ; !
 +A+Sg+Ill:adtja%>j K ;
 +A+Sg+Ill+Use/Ped:adtja%>s%> PxCi ; !
 +A+Ess:adtja%>n K ;
 !+A:attja%> OTH-ODDCASE ; ! Declined as four-syllable noun (but this generates wrong. TO)
 +A:attja%> N-EVENWEAKSTEM ; !This seems right. TO
! +A:attja%> BU/MUS ; !unusual comp. and superl.
 +A:%> ABBO/AMOS ;
 +A+Der2+Der/at+Adv:attja%>t K ;
 +A+SgNomCmp:asj%> R ;
 +A+SgGenCmp:attja%> R ;
 +A+PlGenCmp:attja%>j R ;



LEXICON TJALMEDIBME
! +A:is VUOHTA ; !moved to ATTR
 +A+Attr:is%> ATTR ; ! Special Attr form
 +A:ibme%> NE-EVENCASE ;
 +A:ibme%>X4 ILL-EVENCASE ;
 +A:ibme%>Q1 N-EVENWEAKSTEM ;
 +A:%> ABBO/AMOS ;
 +A+Der2+Der/at+Adv:ibme%>Q1t K ;
 +A+SgGenCmp:ibme%>Q1 R ;
 +A+PlGenCmp:ibme%>Q1j R ;
 +A: DUVVAT ;

LEXICON SUOLASIEHKE ! evenstem No attribute
 +A:%> NE-EVENCASE ;
 +A:%>X4 ILL-EVENCASE ;
 +A:%>Q1 N-EVENWEAKSTEM ;
! +A:%>Q1 BU/MUS ; !no comparatives for these
 +A+Der2+Der/at+Adv:%>Q1t K ;

LEXICON NUORTTALABBO   !Inherent comparatives
 +A:%> ABBO/AMOS ;

LEXICON GASSKALAMOS   !Inherent superlatives
 +A+Superl:%> AMOS ;
 +A+Superl+Der2+Der/at+Adv:%>abmus%>it K ;



LEXICON DÁBBELIJ
 +A+Sg+Nom:ij%> K ;
 +A+Attr:ij%> ATTR ;
! +A:ij VUOHTA ; !moved to ATTR
 +A+Sg+Nom+Use/Ped:ahá%> PxV ; !
 +A+Ess:ahá%>n K ;
 +A:ahá%> ILL-EVENCASE ;
 +A:ahá%> N-EVENWEAKSTEM ;
 +A+Der2+Der/at+Adv:ahá%>t K ;
 +A:ahá%> BU/MUS ;
 +A+SgGenCmp:ahá%> R ;
 +A+PlGenCmp:ahá%>j R ;
 
LEXICON BOREÁLA !Like NUORRA, but no comparatives (loanwords)
 +A+Attr:%> ATTR ;
! +A: VUOHTA ; !moved to ATTR
 +A:%> N-EVENSTRONGSTEM ;
 +A:%>Q1 N-EVENWEAKSTEM ; ! cg in nominal paradigm
 +A+Der2+Der/at+Adv:%>Q1t K ; ! Presumably WeG as adverb as well
 +A:%> MUORRACmp ;



! Odd-syllable stems
! ------------------

LEXICON TJIEGOS ! a. Adjs on -k, negating adjs on -dahkes sm adjs on -os
 +A+Attr:%>X2 ATTR ;
! +A:%>X2 VUOHTA ; !moved to ATTR
 +A:%>X2 N-ODDCASE ; ! no pointer to E-ODDCASE, as adjs have no short Ess
 +A:%>X5 OTH-ODDCASE ;
 +A:%>X5 ABBO/AMOS ;
 +A+Der2+Der/at+Adv:%>X5it K ;
 +A:%>X5 ODDCmp ;


LEXICON BASSTEL ! b. Adjs on -et, -l, -r, sm om -k, -sj with -is-attr
 +A+Attr:is%> ATTR ;
! +A:is VUOHTA ; !moved to ATTR
 +A: VUOHTA ;
 +A:%> N-ODDCASE ; ! no pointer to E-ODDCASE, as adjs have no short Ess
 +A:%> OTH-ODDCASE ;
 +A:%> ABBO/AMOS ;
 +A+Der2+Der/at+Adv:%>it K ;
 +A+SgNomCmp:%> R ;
 +A:%> ODDCmp ;


LEXICON MUTTÁK ! c. Adjs on -ák, Attr -is or =
 +A+Attr:%> ATTR ;
 +A+Attr:is%> ATTR ;
! +A: VUOHTA ; !moved to ATTR
! +A:is VUOHTA ; !moved to ATTR
 +A:%> N-ODDCASE ; ! no pointer to E-ODDCASE, as adjs have no short Ess
 +A:%> OTH-ODDCASE ;
 +A:%> ABBO/AMOS ;
 +A+Der2+Der/at+Adv:%>it K ;
 +A+SgNomCmp:%> R ;
 +A:%> ODDCmp ;

LEXICON ALLAK ! d. Adjs on -ak, attr. on -a
 +A+Attr:a%> ATTR ;
! +A:a VUOHTA ; !moved to ATTR
 +A:ak VUOHTA ;
 +A:ak%> N-ODDCASE ; ! no pointer to E-ODDCASE, as adjs have no short Ess 
 +A:ag%> OTH-ODDCASE ;
! +A:e%>Q1 BU/MUS ; !replaced to avoid adv. form alibut
 +A+Comp:e%>Q1 BUStem ;
 +A+Superl:e%>Q1muss BUOREMUS ;
 +A+Der2+Der/at+Adv+Comp:ag%>appot K ;
 +A+Superl+Der2+Der/at+Adv:ag%>abmus%>it K ;
 +A+Comp+Der1+Der/Dimin+Sg+Nom:e»Q1busj%> K ;
 +A+Comp+Der1+Der/Dimin+Sg+Attr:e»Q1busj%> ATTR ;
 +A+Comp+Der1+Der/Dimin:e»Q1budtja%> GÅNÅGIS-EVEN ;
 +A+Comp+Der1+Der/Dimin+Der2+Der/at+Adv:e»Q1buttja%>t K ;
 +A+Der2+Der/at+Adv:ag%>it K ;
 +A+SgNomCmp:ak%> R ;
 +A:ag%> ODDCmp ;

LEXICON GÅBDDÅK ! d8. Adjs on -åk, attr. on -å
 +A+Attr:å%> ATTR ;
! +A:å VUOHTA ; !moved to ATTR
 +A:åk VUOHTA ;
 +A:åk%> N-ODDCASE ; ! no pointer to E-ODDCASE, as adjs have no short Ess 
 +A:åg%> OTH-ODDCASE ;
! +A:e%>Q1 BU/MUS ; !replaced to avoid adv. form gåbdibut
 +A+Comp:e%>Q1 BUStem ;
 +A+Superl:e%>Q1muss BUOREMUS ;
 +A+Der2+Der/at+Adv+Comp:åg%>appot K ;
 +A+Superl+Der2+Der/at+Adv:åg%>abmus%>it K ;
 +A+Comp+Der1+Der/Dimin+Sg+Nom:e»Q1busj%> K ;
 +A+Comp+Der1+Der/Dimin+Sg+Attr:e»Q1busj%> ATTR ;
 +A+Comp+Der1+Der/Dimin:e»Q1budtja%> GÅNÅGIS-EVEN ;
 +A+Comp+Der1+Der/Dimin+Der2+Der/at+Adv:e»Q1buttja%>t K ;
 +A+Der2+Der/at+Adv:åg%>it K ;
 +A+SgNomCmp:åk%> R ;
 +A:åg%> ODDCmp ;


LEXICON GALMAS
 +A+Attr:%> ATTR ;
! +A: VUOHTA ; !moved to ATTR
 +A:s%>X2 VUOHTA ;
 +A:s%>X2 N-ODDCASE ; ! no pointer to E-ODDCASE, as adjs have no short Ess
 +A:s%>X5 OTH-ODDCASE ;
 +A:s%>X5 ABBO/AMOS ;
 +A+Der2+Der/at+Adv:s%>it K ;
 +A+SgNomCmp:s%>X2 R ;
 +A:s%>X5 ODDCmp ;

LEXICON SUOHKAT
 +A+Attr:is%> ATTR ;
! +A:is VUOHTA ; !moved to ATTR
 +A:a%>Q1t VUOHTA ;
 +A:a%>Q1t N-ODDCASE ; ! no pointer to E-ODDCASE, as adjs have no short Ess
 +A:a%>Q1d OTH-ODDCASE ;
 +A:a%>Q1d ABBO/AMOS ;
 +A+Der2+Der/at+Adv:a%>Q1dit K ;
 +A+SgNomCmp:a%>Q1t R ;
 +A:a%>Q1d ODDCmp ;


LEXICON LÅSSÅT
 +A+Attr:is%> ATTR ;
 +A+Attr:å%> ATTR ;
! +A:is VUOHTA ; !moved to ATTR
! +A:å VUOHTA ; !moved to ATTR
 +A:åt VUOHTA ;
 +A:åt%> N-ODDCASE ; ! no pointer to E-ODDCASE, as adjs have no short Ess
 +A:åd%> OTH-ODDCASE ;
 +A:åd%> ABBO/AMOS ;
! +A:e%>Q1 BU/MUS ; !replaced to avoid adv. form låsibut
 +A+Comp:e%>Q1 BUStem ;
 +A+Superl:e%>Q1muss BUOREMUS ;
 +A+Comp+Der1+Der/Dimin+Sg+Nom:e»Q1busj%> K ;
 +A+Comp+Der1+Der/Dimin+Sg+Attr:e»Q1busj%> ATTR ;
 +A+Comp+Der1+Der/Dimin:e»Q1budtja%> GÅNÅGIS-EVEN ;
 +A+Comp+Der1+Der/Dimin+Der2+Der/at+Adv:e»Q1buttja%>t K ;
 +A+Der2+Der/at+Adv:åd%>it K ;
 +A+SgNomCmp:åt%> R ;
 +A:åd%> ODDCmp ;


LEXICON DIMES
 +A+Attr:a%> ATTR ;
! +A:a VUOHTA ; !moved to ATTR
 +A:es%>Q1 VUOHTA ;
 +A:es%>Q1 N-ODDCASE ; ! no pointer to E-ODDCASE, as adjs have no short Ess
 +A:ás%> OTH-ODDCASE ;
 +A:ás%> ABBO/AMOS ;
 +A+Der2+Der/at+Adv:ás%>it K ;
 +A+SgNomCmp:es%>Q1 R ;
 +A:ás%> ODDCmp ;

LEXICON BITJES !bitjes:bihtjas-
 +A+Attr:a%> ATTR ;
! +A:a VUOHTA ; !moved to ATTR
 +A:es%>Q1 VUOHTA ;
 +A:es%>Q1 N-ODDCASE ; ! no pointer to E-ODDCASE, as adjs have no short Ess
 +A:as%> OTH-ODDCASE ;
 +A:as%> ABBO/AMOS ;
 +A+Der2+Der/at+Adv:as%>it K ;
 +A+SgNomCmp:es%>Q1 R ;
 +A:as%> ODDCmp ;

LEXICON OAMES
 +A+Attr:%> ATTR ;
! +A: VUOHTA ; !moved to ATTR
 +A:s%>Q1 VUOHTA ;
 +A:s%>Q1 N-ODDCASE ; ! no pointer to E-ODDCASE, as adjs have no short Ess
 +A:%>X4s OTH-ODDCASE ;
 +A:%>X4s ABBO/AMOS ;
 +A+Der2+Der/at+Adv:%>X4sit K ;
 +A+SgNomCmp:s%>Q1 R ;
 +A:%>X4s ODDCmp ;


LEXICON TJALMMIS
 +A+Attr:%>X2 ATTR ;
 +A+Attr:is%> ATTR ;
! +A:is VUOHTA ; !moved to ATTR
! +A:%>X2 VUOHTA ; !moved to ATTR
 +A:%>X2 N-ODDCASE ; ! no pointer to E-ODDCASE, as adjs have no short Ess
 +A:%>X5 OTH-ODDCASE ;
 +A:%>X5 ABBO/AMOS ;
 +A+Der2+Der/at+Adv:%>it K ; !Can these really form adverbs?
 +A:%>X5 ODDCmp ;

LEXICON STUORAK
 +A+Attr:%> ATTR ;
 +A+Attr:ra%> ATTR ;
! +A:ra VUOHTA ; !moved to ATTR
 +A:ak VUOHTA ;
 +A:ak%> N-ODDCASE ;
 +A:ag%> OTH-ODDCASE ;
 +A:á%> BU/MUS ;
 +A+Der2+Der/at+Adv:ag%>it K ;
 +A+SgNomCmp:ak%> R ;
 +A:ag%> ODDCmp ;


LEXICON SJÆVNNJAT ! miscellanious uneven No attribute, stemvowel change
 +A:%>Q1 VUOHTA ;
 +A:%>Q1 N-ODDCASE ;
 +A:%>X5 OTH-ODDCASE ;
 +A:%>X5 ABBO/AMOS ;
 +A+Der2+Der/at+Adv:%>X5it K ;
 +A+SgNomCmp:%>Q1 R ;
 +A:%>X5 ODDCmp ;


LEXICON RIHTSOK ! miscellanious uneven No attribute, no stemvowel change
 +A:%>Q1 VUOHTA ;
 +A:%>Q1 N-ODDCASE ;
 +A:%> OTH-ODDCASE ;
 +A:%> ABBO/AMOS ;
 +A+Der2+Der/at+Adv:%>it K ;
 +A+SgNomCmp:%>Q1 R ;
 +A:%> ODDCmp ;



LEXICON OANEP  !Inherent comparatives
 +A:%> BU/MUS ;

LEXICON TJAVGGÁMUS   !Inherent superlatives
 +A+Superl:muss BUOREMUS ;
 +A+Superl+Der2+Der/at+Adv:musá%>t K ;


LEXICON TSIBTSA !attr =
 +A+Attr:%>X3 ATTR ;
! +A:%>X3 VUOHTA ; !moved to ATTR
 +A+Sg+Nom:%>X3 K ;
 +A:%>X5 OTH-ODDCASE ;
 +A:%>X5 ABBO/AMOS ;
 +A+Der2+Der/at+Adv:%>X5it K ;
 +A:%>X5 ODDCmp ;


LEXICON IENNILS !no comparatives
 +A: VUOHTA ;
 +A:%> N-ODDCASE ;
 +A:%> OTH-ODDCASE ;
 +A: NAMÁK ;
 +A:%> R ;

LEXICON GÅNTSAS
 +A+Attr:%>X3 ATTR ;
! +A:%>X3 VUOHTA ; !moved to ATTR
 +A:%>X3 N-ODDCASE ; ! no pointer to E-ODDCASE, as adjs have no short Ess
 +A:%>X5 OTH-ODDCASE ;
 +A:%>X5 ABBO/AMOS ;
 +A+Der2+Der/at+Adv:%>X5it K ;
 +A:%>X5 ODDCmp ;

LEXICON DABÁR !like BASSTEL but with CG
 +A+Attr:%>Q1is ATTR ;
! +A:%>Q1is VUOHTA ; !moved to ATTR
 +A:%>Q1 VUOHTA ;
 +A:%>Q1 N-ODDCASE ; ! no pointer to E-ODDCASE, as adjs have no short Ess
 +A:%> OTH-ODDCASE ;
 +A:%> ABBO/AMOS ;
 +A+Der2+Der/at+Adv:%>it K ;
 +A+SgNomCmp:%>Q1 R ;
 +A:%> ODDCmp ;

LEXICON SNÁVES    !snáves:snávvas-
 +A+Attr:es%> ATTR ;
! +A:es VUOHTA ; !moved to ATTR
 +A:es%> N-ODDCASE ; ! no pointer to E-ODDCASE, as adjs have no short Ess
 +A:vas%>X5 OTH-ODDCASE ;
 +A:vas%>X5 ABBO/AMOS ;
 +A+Der2+Der/at+Adv:vas%>X5it K ;
 +A:vas%>X5 ODDCmp ;




! Contracted stems
! ----------------

LEXICON SÁDNES ! attr =
 +A+Attr:%>Q1s ATTR ;
! +A:%>Q1s VUOHTA ; !moved to ATTR
 +A+Sg+Nom:%>Q1s K ;
 +A:%>X4 ILL-EVENCASE ;
 +A:%>X4 N-EVENWEAKSTEM ;
 +A+Sg+Nom+Use/Ped:%>X4 PxV ; !
 +A+Ess:%>X4n K ;
 +A:%>X4 BU/MUS ;
 +A+Der2+Der/at+Adv:%>X4t K ;
 +A+SgGenCmp:%>X4 R ;
 +A+PlGenCmp:%>X4j R ;


LEXICON GOAVSOS  !attr =
 +A+Attr:%>Q3s ATTR ;
! +A:%>Q3s VUOHTA ; !moved to ATTR
 +A+Sg+Nom:%>Q3s K ;
 +A:%>X4 ILL-EVENCASE ;
 +A:%>X4 N-EVENWEAKSTEM ;
 +A+Sg+Nom+Use/Ped:%>X4 PxV ; !
 +A+Ess:%>X4n K ;
 +A:%>X4 BU/MUS ;
 +A+Der2+Der/at+Adv:%>X4t K ;
 +A+SgGenCmp:%>X4 R ;
 +A+PlGenCmp:%>X4j R ;


LEXICON SUVRES  !attr suvra
 +A+Attr:a%>Q1 ATTR ;
! +A:a%>Q1 VUOHTA ; !moved to ATTR
 +A:e%>Q1s VUOHTA ;
 +A+Sg+Nom:e%>Q1s K ;
 +A:á%> ILL-EVENCASE ;
 +A:á%> N-EVENWEAKSTEM ;
 +A+Sg+Nom+Use/Ped:á%> PxV ; !
 +A+Ess:á%>n K ;
 +A:á%> BU/MUS ;
 +A+Der2+Der/at+Adv:á%>t K ;
 +A+SgNomCmp:e%>Q1s R ;
 +A+SgGenCmp:á%> R ;
 +A+PlGenCmp:á%>j R ;

LEXICON RÁDAS !rádas:ráddasa
 +A+Attr:as%> ATTR ;
! +A:as%> VUOHTA ; !moved to ATTR
 +A:as%> N-ODDCASE ; ! no pointer to E-ODDCASE, as adjs have no short Ess
 +A:das%> OTH-ODDCASE ;
 +A:das%> ABBO/AMOS ;
 +A+Der2+Der/at+Adv:das%>it K ;
 +A:das%> ODDCmp ;





! Comparation
! -----------

LEXICON BU/MUS ! even-syll adjectives
 +Comp: BUStem ;
 +Superl:muss BUOREMUS ;
 +Comp+Der2+Der/at+Adv:but K ;
 +Superl+Der2+Der/at+Adv:musá%>t K ;
 +Comp+Der1+Der/Dimin+Sg+Nom:bu»sj%> K ;
 +Comp+Der1+Der/Dimin+Sg+Attr:bu»sj%> ATTR ;
 +Comp+Der1+Der/Dimin:bu»dtja%> CompSup-EVEN ;
 +Comp+Der1+Der/Dimin+Der2+Der/at+Adv:bu»ttja%>t K ;


LEXICON ABBO/AMOS ! odd-syll adjectives
 +Comp+Sg+Nom:ap%> K ;
 +Comp+Sg+Nom:up%> K ;
 +Comp+Sg+Nom:abbo%> K ;
 +Comp+Sg+Nom:ubbo%> K ;
 +Comp+Attr:ap%> ATTR ;
 +Comp+Attr:up%> ATTR ;
 +Comp: ABBO ;
 +Superl: AMOS ;
 +Der2+Der/at+Adv+Comp:appo%>t K ;
 +Superl+Der2+Der/at+Adv:abmus%>it K ;
 +Comp+Der1+Der/Dimin+Sg+Nom:appu»sj%> K ;
 +Comp+Der1+Der/Dimin+Sg+Attr:appu»sj%> ATTR ;
 +Comp+Der1+Der/Dimin:appu»tj%> CompSup-ODDCASE ;
 +Comp+Der1+Der/Dimin+Der2+Der/at+Adv:appu»tj%>it K ;
 +Comp+Der2+Der/at+Adv:uppo%>t K ;
 +Superl+Der2+Der/at+Adv:ubmus%>it K ;
 +Comp+Der1+Der/Dimin+Sg+Nom:uppu»sj%> K ;
 +Comp+Der1+Der/Dimin+Sg+Attr:uppu»sj%> ATTR ;
 +Comp+Der1+Der/Dimin:uppu»tj%> CompSup-ODDCASE ;
 +Comp+Der1+Der/Dimin+Der2+Der/at+Adv:uppu»tj%>it K ;
 +Der2+Der/at+Adv+Comp+Use/Sub:æppo%>t K ; !
 +Superl+Der2+Der/at+Adv+Use/Sub:ebmus%>it K ; !
 +Comp+Der1+Der/Dimin+Use/Sub:eppu»tj%> CompSup-ODDCASE ; !
 +Comp+Der1+Der/Dimin+Der2+Der/at+Adv+Use/Sub:eppu»tj%>it K ; !




! Comparative
! -----------

LEXICON BUStem
 +Attr:p ATTR ;
 +Sg+Nom:p K ;
 +Sg+Nom+Use/Marg+Use/Ped:bu%> PxV ; ! !
 +Sg+Gen:bu K ;
 +Sg+Abe:bu#dagi K ;
 +Sg+Abe:bu#dagá K ;
 +Sg+Abe:bu#tagá K ;
 +Sg+Gen+Use/Marg+Use/Ped:bu%> PxV ; ! !
 +Sg+Acc:buv K ;
 +Sg+Acc+Use/Marg+Use/Ped:bu%> PxV ; ! !
 +Sg+Ill:buj K ;
 +Sg+Ine:bun K ;
 +Sg+Ine+Use/Marg+Use/Ped:bun%> PxCs ; ! !
 +Sg+Ela:bus K ;
 +Sg+Ela+Use/Marg+Use/Ped:bust%> PxCs ; ! !
 +Sg+Com:bujn K ;
 +Sg+Com+Use/Sub:bujna K ; !
 +Sg+Com+Use/Marg+Use/Ped:bujn%> PxCs ; ! !
 +Ess:bun K ;
 +Pl+Nom:bu K ;
 +Pl+Gen:buj K ;
 +Pl+Abe:buj#dagi K ;
 +Pl+Abe:buj#dagá K ;
 +Pl+Abe:buj#tagá K ;
 +Pl+Acc:bujt K ;
 +Pl+Acc+Use/Marg+Use/Ped:bujd%> PxCs ; ! !
 +Pl+Ill:bujda K ;
 +Pl+Ine:bujn K ;
 +Pl+Ine+Use/Marg+Use/Ped:bujn%> PxCs ; ! !
 +Pl+Ela:bujs K ;
 +Pl+Ela+Use/Marg+Use/Ped:bujst%> PxCs ; ! !
 +Pl+Com:buj K ;

LEXICON ABBO
 +Sg+Nom:abbo%> K ;
 +Sg+Gen:appo%> K ;
 +Sg+Abe:appo%>#dagi K ;
 +Sg+Abe:appo%>#dagá K ;
 +Sg+Abe:appo%>#tagá K ;
 +Sg+Acc:appo%>v K ;
 +Sg+Ill:abbu%>j K ;
 +Sg+Ine:appo%>n K ;
 +Sg+Ela:appo%>s K ;
 +Sg+Com:appu%>jn K ;
 +Sg+Com:appo%>jn K ;
 +Sg+Com+Use/Sub:appu%>jna K ; !
 +Sg+Com+Use/Sub:appo%>jna K ; !
 +Ess:abbo%>n K ;
 +Pl+Nom:appo%> K ;
 +Pl+Gen:appo%>j K ;
 +Pl+Abe:appo%>j#dagi K ;
 +Pl+Abe:appo%>j#dagá K ;
 +Pl+Abe:appo%>j#tagá K ;
 +Pl+Acc:appo%>jt K ;
 +Pl+Ill:appo%>jda K ;
 +Pl+Ine:appo%>jn K ;
 +Pl+Ela:appo%>js K ;
 +Pl+Com:appo%>j K ;
 +Sg+Nom:ubbo%> K ;
 +Sg+Gen:uppo%> K ;
 +Sg+Abe:uppo%>#dagi K ;
 +Sg+Abe:uppo%>#dagá K ;
 +Sg+Abe:uppo%>#tagá K ;
 +Sg+Acc:uppo%>v K ;
 +Sg+Ill:ubbu%>j K ;
 +Sg+Ine:uppo%>n K ;
 +Sg+Ela:uppo%>s K ;
 +Sg+Com:uppu%>jn K ;
 +Sg+Com:uppo%>jn K ;
 +Sg+Com+Use/Sub:uppu%>jna K ; !
 +Sg+Com+Use/Sub:uppo%>jna K ; !
 +Ess:ubbo%>n K ;
 +Pl+Nom:uppo%> K ;
 +Pl+Gen:uppo%>j K ;
 +Pl+Abe:uppo%>j#dagi K ;
 +Pl+Abe:uppo%>j#dagá K ;
 +Pl+Abe:uppo%>j#tagá K ;
 +Pl+Acc:uppo%>jt K ;
 +Pl+Ill:uppo%>jda K ;
 +Pl+Ine:uppo%>jn K ;
 +Pl+Ela:uppo%>js K ;
 +Pl+Com:uppo%>j K ;
 +Sg+Abe+Use/Sub:æppo%>#dagi K ; !
 +Sg+Abe+Use/Sub:æppo%>#dagá K ; !
 +Sg+Abe+Use/Sub:æppo%>#tagá K ; !
 +Sg+Acc+Use/Sub:æppo%>v K ; !
 +Sg+Ill+Use/Sub:æbbu%>j K ; !
 +Sg+Ine+Use/Sub:æppo%>n K ; !
 +Sg+Ela+Use/Sub:æppo%>s K ; !
 +Sg+Com+Use/Sub:eppu%>jn K ; !
 +Sg+Com+Use/Sub:æppo%>jn K ; !
 +Sg+Com+Use/Sub:eppu%>jna K ; !
 +Sg+Com+Use/Sub:æppo%>jna K ; !
 +Ess+Use/Sub:æbbo%>n K ; !
 +Pl+Abe+Use/Sub:æppo%>j#dagi K ; !
 +Pl+Abe+Use/Sub:æppo%>j#dagá K ; !
 +Pl+Abe+Use/Sub:æppo%>j#tagá K ; !
 +Pl+Acc+Use/Sub:æppo%>jt K ; !
 +Pl+Ill+Use/Sub:æppo%>jda K ; !
 +Pl+Ine+Use/Sub:æppo%>jn K ; !
 +Pl+Ela+Use/Sub:æppo%>js K ; !
 +Pl+Com+Use/Sub:æppo%>j K ; !


LEXICON AMOS
 +Attr:amos%> K ;
 +Sg+Nom:amos%> K ;
 +Sg+Nom+Use/Marg+Use/Ped:abmus%>a%> PxV ; ! !
 +Sg+Gen:abmus%>a K ;
 +Sg+Abe:abmus%>a#dagi K ;
 +Sg+Abe:abmus%>a#dagá K ;
 +Sg+Abe:abmus%>a#tagá K ;
 +Sg+Gen+Use/Marg+Use/Ped:abmus%>a%> PxV ; ! !
 +Sg+Acc:abmus%>av K ;
 +Sg+Acc+Use/Marg+Use/Ped:abmus%>a%> PxV ; ! !
 +Sg+Ill:abmus%>ij K ;
 +Sg+Ine:abmus%>in K ;
 +Sg+Ine+Use/Marg+Use/Ped:abmus%>in%> PxCs ; ! !
 +Sg+Ela:abmus%>is K ;
 +Sg+Ela+Use/Marg+Use/Ped:abmus%>ist%> PxCs ; ! !
 +Sg+Com:abmus%>ijn K ;
 +Sg+Com+Use/Sub:abmus%>ijna K ; !
 +Sg+Com+Use/Marg+Use/Ped:abmus%>ijn%> PxCs ; ! !
 +Ess:abmus%>in K ;
 +Pl+Nom:abmus%>a K ;
 +Pl+Gen:abmus%>ij K ;
 +Pl+Abe:abmus%>ij#dagi K ;
 +Pl+Abe:abmus%>ij#dagá K ;
 +Pl+Abe:abmus%>ij#tagá K ;
 +Pl+Acc:abmus%>ijt K ;
 +Pl+Acc+Use/Marg+Use/Ped:abmus%>ijd%> PxCs ; ! !
 +Pl+Ill:abmus%>ijda K ;
 +Pl+Ine:abmus%>ijn K ;
 +Pl+Ine+Use/Marg+Use/Ped:abmus%>ijn%> PxCs ; ! !
 +Pl+Ela:abmus%>ijs K ;
 +Pl+Ela+Use/Marg+Use/Ped:abmus%>ijst%> PxCs ; ! !
 +Pl+Com:abmus%>ij K ;
 +Attr:umos%> K ;
 +Sg+Nom:umos%> K ;
 +Sg+Nom+Use/Marg+Use/Ped:ubmus%>a%> PxV ; ! !
 +Sg+Gen:ubmus%>a K ;
 +Sg+Abe:ubmus%>a#dagi K ;
 +Sg+Abe:ubmus%>a#dagá K ;
 +Sg+Abe:ubmus%>a#tagá K ;
 +Sg+Gen+Use/Marg+Use/Ped:ubmus%>a%> PxV ; ! !
 +Sg+Acc:ubmus%>av K ;
 +Sg+Acc+Use/Marg+Use/Ped:ubmus%>a%> PxV ; ! !
 +Sg+Ill:ubmus%>ij K ;
 +Sg+Ine:ubmus%>in K ;
 +Sg+Ine+Use/Marg+Use/Ped:ubmus%>in%> PxCs ; ! !
 +Sg+Ela:ubmus%>is K ;
 +Sg+Ela+Use/Marg+Use/Ped:ubmus%>ist%> PxCs ; ! !
 +Sg+Com:ubmus%>ijn K ;
 +Sg+Com:ubmus%>ijna K ;
 +Sg+Com+Use/Marg+Use/Ped:ubmus%>ijn%> PxCs ; ! !
 +Ess:ubmus%>in K ;
 +Pl+Nom:ubmus%>a K ;
 +Pl+Gen:ubmus%>ij K ;
 +Pl+Abe:ubmus%>ij#dagi K ;
 +Pl+Abe:ubmus%>ij#dagá K ;
 +Pl+Abe:ubmus%>ij#tagá K ;
 +Pl+Acc:ubmus%>ijt K ;
 +Pl+Acc+Use/Marg+Use/Ped:ubmus%>ijd%> PxCs ; ! !
 +Pl+Ill:ubmus%>ijda K ;
 +Pl+Ine:ubmus%>ijn K ;
 +Pl+Ine+Use/Marg+Use/Ped:ubmus%>ijn%> PxCs ; ! !
 +Pl+Ela:ubmus%>ijs K ;
 +Pl+Ela+Use/Marg+Use/Ped:ubmus%>ijst%> PxCs ; ! !
 +Pl+Com:ubmus%>ij K ;
 +Sg+Abe+Use/Sub:ebmus%>a#dagi K ; !
 +Sg+Abe+Use/Sub:ebmus%>a#dagá K ; !
 +Sg+Abe+Use/Sub:ebmus%>a#tagá K ; !
 +Sg+Acc+Use/Sub:ebmus%>av K ; !
 +Sg+Acc+Use/Sub+Use/Marg+Use/Ped:ebmus%>a%> PxV ; ! ! !
 +Sg+Ill+Use/Sub:ebmus%>ij K ; !
 +Sg+Ine+Use/Sub:ebmus%>in K ; !
 +Sg+Ine+Use/Sub+Use/Marg+Use/Ped:ebmus%>in%> PxCs ; ! ! !
 +Sg+Ela+Use/Sub:ebmus%>is K ; !
 +Sg+Ela+Use/Sub+Use/Marg+Use/Ped:ebmus%>ist%> PxCs ; ! ! !
 +Sg+Com+Use/Sub:ebmus%>ijn K ; !
 +Sg+Com+Use/Sub:ebmus%>ijna K ; ! !SUB
 +Sg+Com+Use/Sub+Use/Marg+Use/Ped:ebmus%>ijn%> PxCs ; ! ! !
 +Ess+Use/Sub:ebmus%>in K ; !
 +Pl+Abe+Use/Sub:ebmus%>ij#dagi K ; !
 +Pl+Abe+Use/Sub:ebmus%>ij#dagá K ; !
 +Pl+Abe+Use/Sub:ebmus%>ij#tagá K ; !
 +Pl+Acc+Use/Sub:ebmus%>ijt K ; !
 +Pl+Acc+Use/Sub+Use/Marg+Use/Ped:ebmus%>ijd%> PxCs ; ! ! !
 +Pl+Ill+Use/Sub:ebmus%>ijda K ; !
 +Pl+Ine+Use/Sub:ebmus%>ijn K ; !
 +Pl+Ine+Use/Sub+Use/Marg+Use/Ped:ebmus%>ijn%> PxCs ; ! ! !
 +Pl+Ela+Use/Sub:ebmus%>ijs K ; !
 +Pl+Ela+Use/Sub+Use/Marg+Use/Ped:ebmus%>ijst%> PxCs ; ! ! !
 +Pl+Com+Use/Sub:ebmus%>ij K ; !


! Superlative
! -----------

LEXICON BUOREMUS
 +Attr:%> K ;
 +Sg+Nom:%> K ; ! the short form, twol shortens ss#
 +Sg+Nom+Use/Marg+Use/Ped:a%> PxV ; ! ! ! separate nom bec of the short form
 :a%> BUOREMUS-OBL ; ! Add -a, directly to the obliques

LEXICON BUOREMUS-OBL
 +Ess:n K ; ! essive has strong stem
 +Sg+Ill:j K ; ! so has illative
! +Sg+Ill:s%> PxC ; !^P^ !MARG ! this Px form not mentioned in Spiik
 :Q1 CompSup-EVENWEAKSTEM ; ! These words go like muorra


! Comparative and Superlative sub-lexica
! -----------

LEXICON CompSup-EVEN
 +Sg+Nom+Use/Marg+Use/Ped: PxV ; ! ! !Spiik not explicit here, thus guessing.
 +Ess:n K ;
! +Ess:n%> PxC ; !^P^ !MARG !No Ess+Px according to Spiik, Grundstrom
 +Sg+Ill:j K ;
 +Sg+Ill+Use/Marg+Use/Ped:s%> PxCi ; ! !
 :Q1 CompSup-EVENWEAKSTEM ;

LEXICON CompSup-EVENWEAKSTEM
 +Sg+Gen: K ;
 +Sg+Abe:#dagi K ;
 +Sg+Abe:#dagá K ;
 +Sg+Abe:#tagá K ;
 +Sg+Gen+Use/Marg+Use/Ped: PxV ; ! !
 +Sg+Acc:v K ;
 +Sg+Acc+Use/Marg+Use/Ped: PxV ; ! !
 +Sg+Ine:n K ;
 +Sg+Ine+Use/Marg+Use/Ped:n%> PxC ; ! !
 +Sg+Ela:s K ;
 +Sg+Ela+Use/Marg+Use/Ped:st%> PxC ; ! !
 +Pl+Nom: K ;
 +Pl+Nom+Use/Marg+Use/Ped: PxNomPlV ; ! !
 +Pl+Gen:j K ;
 +Pl+Abe:j#dagi K ;
 +Pl+Abe:j#dagá K ;
 +Pl+Abe:j#tagá K ;
 +Pl+Gen+Use/Marg+Use/Ped:j%> PxC ; ! !
 +Pl+Acc:jt K ;
 +Pl+Acc+Use/Marg+Use/Ped:jd%> PxC ; ! !
 +Pl+Ill:jda K ;
 +Pl+Ill+Use/Marg+Use/Ped:jdis%> PxCs ; ! !
 +Pl+Ine:jn K ;
 +Pl+Ine+Use/Marg+Use/Ped:jn%> PxC ; ! !
 +Pl+Ela:js K ;
 +Pl+Ela+Use/Marg+Use/Ped:jst%> PxC ; ! !
 +Pl+Com:j K ;
 +Pl+Com+Use/Marg+Use/Ped:j%> PxC ; ! !
 +Sg+Com+Use/Sub:X5jna K ; !
 +Sg+Com:X5jn K ; ! X5 for o:u in ComSg. Note two dummies in a row!
 +Sg+Com+Use/Marg+Use/Ped:X5jn%> PxC ; ! !

LEXICON CompSup-ODDCASE
 +Sg+Nom+Use/Marg+Use/Ped: PxC ; ! !
 +Sg+Gen:a K ;
 +Sg+Abe:a#dagi K ;
 +Sg+Abe:a#dagá K ;
 +Sg+Abe:a#tagá K ;
 +Sg+Gen+Use/Marg+Use/Ped: PxC ; ! !
 +Sg+Acc:av K ;
 +Sg+Acc+Use/Marg+Use/Ped: PxC ; ! !
 +Sg+Ill:ij K ;  ! Px ?? !!
 +Sg+Ill+Use/Marg+Use/Ped:as%> PxCs ; ! !
 +Sg+Ine:in K ;
 +Sg+Ine+Use/Marg+Use/Ped:in%> PxCs ; ! !
 +Sg+Ela:is K ;
 +Sg+Ela+Use/Marg+Use/Ped:ist%> PxCs ; ! !
 +Sg+Com:ijn K ;
 +Sg+Com+Use/Sub:ijna K ; !
 +Sg+Com+Use/Marg+Use/Ped:ijn%> PxCs; ! !
 +Ess:in K ;
 +Pl+Nom:a K ;
 +Pl+Gen:ij K ;
 +Pl+Abe:ij#dagi K ;
 +Pl+Abe:ij#dagá K ;
 +Pl+Abe:ij#tagá K ;
 +Pl+Gen+Use/Marg+Use/Ped:ij%> PxCs ; ! !
 +Pl+Acc:ijt K ;
 +Pl+Acc+Use/Marg+Use/Ped:ijd%> PxCs ; ! !
 +Pl+Ill:ijda K ;
 +Pl+Ill+Use/Marg+Use/Ped:ijdas%> PxC ; ! !
 +Pl+Ine:ijn K ;
 +Pl+Ine+Use/Marg+Use/Ped:ijn%> PxCs ; ! !
 +Pl+Ela:ijs K ;
 +Pl+Ela+Use/Marg+Use/Ped:ijst%> PxCs ; ! !
 +Pl+Com:ij K ;
 +Pl+Com+Use/Marg+Use/Ped:ij%> PxCs ; ! !





! Adj declension
! ---------------

LEXICON ATTR
 : NAMÁK ;
 K ;                  ! Plain attributive
 R ;
 VUOHTA ;
! -:#%- ProperNoun ;   !already in LEXICON R !^C^
! : ALIT ;  ! both comp and independent adj




! Derivation of adjectives
! ------------------------

LEXICON DenominalAdjsV1
 +Der1+Der/dibme+A:Q1 DIBME ;
 +Der1+Der/dibme+A+Attr:Q1dis%> ATTR ;
! +Der1+Der/dibme+A:Q1dis VUOHTA ; !moved to ATTR
 +Der1+Der/dibme+A:Q1d DUVVAT ;
 +Der4+Der/ahtes:Q1g AHTES ;
 +Der4+Der/ahtes:Q1d AHTES ;
 +Abe:Q1dak K ;
 +Abe:Q1da K ;


LEXICON DenominalAdjsV2
 +Der1+Der/lasj:X7l DÁRBBOLASJ ;

LEXICON DenominalAdjsKINO
 +Der1+Der/dibme+A: DIBME ;
 +Der1+Der/dibme+A+Attr:dis%> ATTR ;
! +Der1+Der/dibme+A:dis VUOHTA ; !moved to ATTR
 +Der1+Der/dibme+A:d DUVVAT ;
 +Der4+Der/ahtes:g AHTES ;
 +Der4+Der/ahtes:d AHTES ;
 +Abe:dak K ;
 +Abe:da K ;
 +Der1+Der/lasj:l DÁRBBOLASJ ;


LEXICON DenominalAdjsC
 +Der4+Der/ahtes: AHTES ;
 +Abe:adak K ;
 +Abe:ada K ;

LEXICON DenominalAdjsContr
 +Der1+Der/dibme+A: DIBME ;
 +Der1+Der/dibme+A+Attr:dis%> ATTR ;
! +Der1+Der/dibme+A:dis VUOHTA ; !moved to ATTR
 +Der1+Der/dibme+A:d DUVVAT ;
 +Der4+Der/ahtes:g AHTES ;
 +Der4+Der/ahtes:d AHTES ;
 +Abe:dak K ;
 +Abe:da K ;


LEXICON AHTES
 +A+Attr:ahtes%> ATTR ;
 +A+Der2+Der/at+Adv:ahtá%> K ;
 +A+Der2+Der/at+Adv:ahti%> K ;
 +A+Sg+Nom:ahtes%> K ;
 +A+Sg+Nom+Use/Ped:ahttá%> PxV ; !
 +A+Ess:ahttá%>n K ;
! +A:ahtes VUOHTA ; !moved to ATTR
 +A:ahttá%> ILL-EVENCASE ;
 +A:ahttá%> N-EVENWEAKSTEM ;
 +A+SgGenCmp:ahttá%> R ;
 +A+PlGenCmp:ahttá%>j R ;
 +A:ahttá%> BU/MUS ;
 +A:ahttás%> OTH-ODDCASE ;
 +A:ahttás%> ABBO/AMOS ;
 +A+Der2+Der/at+Adv:ahttás%>it K ;
 +A:ahttás%> ODDCmp ;



LEXICON DIBME
 :dibme%> NE-EVENCASE ;
 :dibme%>X4 ILL-EVENCASE ;
 :dibme%>Q1 N-EVENWEAKSTEM ;
 :d ABBO/AMOS ;
 +SgGenCmp:dibme%>Q1 R ;
 +PlGenCmp:dibme%>Q1j R ;
 +Der2+Der/at+Adv:dibme%>Q1t K ;


LEXICON LIS
 +Attr:%> ATTR ;
 +Sg+Nom:%> K ;
 +Sg+Nom+Use/Ped:a%> PxV ; !
 +SgGenCmp:a%>Q1 R ;
 +PlGenCmp:a%>Q1j R ;
 +Ess:a%>n K ;
 :a%>Q1 N-EVENWEAKSTEM-OTH ;
 :a%> ILL-EVENCASE ;
 :a%>Q1 N-EVENWEAKSTEM-SG-COM ;
! : VUOHTA ; !moved to ATTR


LEXICON LÁGÁSJ
 +A+Attr:%> K ;
 +A+SgGenCmp:%>a R ;
 +A+PlGenCmp:%>ij R ;
 +A: VUOHTA ;
 +A:%> N-ODDCASE ;
 +A:%> OTH-ODDCASE ;
 -+Use/Circ:#%- ProperNoun ;		! ! Definitely circular x 35000.



LEXICON AGAdj
 +A+Attr:%> K ;
 +A+SgGenCmp:%>a R ;
 +A+PlGenCmp:%>ij R ;
 +A: VUOHTA ;
 +A:%> N-ODDCASE ;
 +A:%> OTH-ODDCASE ;

LEXICON Ahkásasj
 +A+Attr:%> K ;
 +A+SgGenCmp:a%>Q1 R ;
 +A+PlGenCmp:a%>Q1j R ;
 +A+Sg+Nom:%> K ;
 +A:a%> GÅNÅGIS-EVEN ;
 +A: VUOHTA ;


LEXICON STÁVAL
 +A+Attr:%>Q1 K ;
 +A+SgGenCmp:%>a R ;
 +A+PlGenCmp:%>ij R ;
 +A:%>Q1 VUOHTA ;
 +A:%>Q1 N-ODDCASE ;
 +A:%> OTH-ODDCASE ;



! ======================
! Sublexica for VerbRoot
! ======================

! Even-syllable stems
! -------------------

! Modals
! - - - -

LEXICON GALGGAT
+V+IV+Ind+Prs:%> I-even-V ;
+V+IV+Ind+Prt:%> II-even-V ;
+V+IV+Pot:%>Q1tj I-odd-V ;
+V+IV+Inf:%>t K ;
+V+IV+PrfPrc:%>Y3m K ;
+V+IV+Actio+Ela:mis K ;
+V+IV+Actio+Der3+Der/m:»m@C.NeedNoun@ VSBST-ODD ;
+V+IV+Ind+ConNeg:%>Q1 K ;
+V+IV+Pot+ConNeg:%>Q1tja K ;
+V+IV+Der3+Der/mus+N:»muss@C.NeedNoun@ MUS ;

LEXICON VIERTTIT
+V+IV+Ind+Prs:%> I-contr-V ;
+V+IV+Ind+Prt:%> II-contr-V ;
+V+IV+Pot:%>tj I-odd-V ;
+V+IV+Inf:%>t K ;
+V+IV+PrfPrc:%>m K ;
+V+IV+Actio+Ela:mis K ;
+V+IV+Actio+Der3+Der/m:»m@C.NeedNoun@ VSBST-ODD ;
+V+IV+Ind+ConNeg:%> K ;
+V+IV+Pot+ConNeg:%>tja K ;
+V+IV+Der3+Der/mus+N:»muss@C.NeedNoun@ MUS ;


! This is for auxiliaries, they do not have passive.
! Thus, when passive is added, it will include BASSAT, but not GALGGAT


! Ordinary main verbs
! - - - - - - - - - -


LEXICON BIEGGAT !Impersonals
+V+IV: DeverbalVerbsBIEGGAT ;
+V+IV:%> BIEGGATinfl ;
+V+IV: SG3PASSV ;
+V+IV: SG3PASSEVEN ;

LEXICON GALSSJOT !Impersonal o-verbs
+V+IV: DeverbalVerbsBIEGGAT ;
+V+IV:%> GALSSJOTinfl ;
+V+IV: SG3PASSV ;
!+V+IV: SG3PASSEVEN ; outcommented to avoid short pass.



LEXICON BIEKKASTALLAT !Allready derived Impersonals
+V+IV:%> BIEGGATinfl ;
+V+IV: SG3PASSV ;
+V+IV: SG3PASSEVEN ;

LEXICON RAVGGAT  !a- and å-verbs
+V+IV:%> RAVGGATStem ;
+V+IV: DeverbalVerbsBASSAT ;
+V+IV: SG3PASSV ;
+V+IV: SG3PASSEVEN ;


LEXICON BUOLLET  !e-verbs
+V+IV:%> RAVGGATStem ;
+V+IV: DeverbalVerbsLÁHPPET ;
+V+IV: SG3PASSV ;
+V+IV: SG3PASSEVEN ;

LEXICON VIEDJET  !e-verbs GRADE II-I WITH IE DIPHT.
+V+IV:%> VIEDJETStem ;
+V+IV: DeverbalVerbsLÁHPPET ;
+V+IV: SG3PASSV ;
+V+IV: SG3PASSEVEN ;


LEXICON MÁHTTET  !transitive verbs without personal passive
+V+TV:%> BASSATStem ;
+V+TV: DeverbalVerbsLÁHPPET ;
+V+TV: SG3PASSV ;
+V+TV: SG3PASSEVEN ;


LEXICON RAVGGALASSTET   !Like RAVGGAT for already derived words (except words ending -uššat) - no actio as first part of compounds, but reintroduced
+V+IV:%> RAVGGALASSTETStem ;
+V+IV: SG3PASSV ;
+V+IV: SG3PASSEVEN ;

LEXICON GUOTTEDALLAT   !passives on -allat - no actio as first part of compounds, but reintroduced
 +V+IV+:%> RAVGGALASSTETStem ; !replaced to avoid pass 
! +V+IV+Der3+Der/goahte+V:»goahte%> INFL-EVEN ;
! +V+IV:%> INFL-EVEN ;
! +V+IV+Der3+Actor:»@C.NeedNoun@  ACTORder ;
! +V+IV+Der3+Der/lis+A:»Y3liss LIS ;
! +V+IV+Der3+Der/mus+N:»muss@C.NeedNoun@ MUS ;

LEXICON HIEBADUVVAT   !passives on -uvvat - no actio as first part of compounds, but reintroduced
 +V+IV+:uvva%> RAVGGALASSTETStem ; !replaced to avoid pass 
 +V+IV+PrfPrc:uvvu%>m K ;
 +V+IV+PrfPrc:um%> K ;
! +V+IV+Der3+Der/goahte+V:uvva»goahte%> INFL-EVEN ;
! +V+IV:uvva%> INFL-EVEN ;
! +V+IV+Der3+Actor:uvva»@C.NeedNoun@  ACTORder ;
! +V+IV+Der3+Der/lis+A:uvva»Y3liss LIS ;
! +V+IV+Der3+Der/mus+N:uvva»muss@C.NeedNoun@ MUS ;

LEXICON BASSAT  !a- and å-verbs
+V+TV:%> BASSATStem ;
+V+TV: DeverbalVerbsBASSAT ;
+V+TV: EVEN-PASSIVE ;

LEXICON JUHKAT  !a-verbs with dim -istit that are hardcoded
+V+TV:%> BASSATStem ;
+V+TV: DeverbalVerbsJUHKAT ;
+V+TV: EVEN-PASSIVE ;

LEXICON LÁHPPET  !e-verbs
+V+TV:%> BASSATStem ;
+V+TV: DeverbalVerbsLÁHPPET ;
+V+TV: EVEN-PASSIVE ;

LEXICON JIEHKET  !e-verbs GRADE II-I WITH IE DIPHT.
+V+TV:%> JIEHKETStem ;
+V+TV: DeverbalVerbsLÁHPPET ;
+V+TV: EVEN-PASSIVE ;


LEXICON BASSALASSTET  !Like BASSAT for already derived words (except words ending -uššat) - no actio as first part of compounds, but reintroduced
+V+TV:%> BASSALASSTETStem ;
+V+TV: EVEN-PASSIVE ;


LEXICON DIEHTET  !Only this one word, unusual diphtong behavior
+V+TV: DeverbalVerbsDIEHTET ;
+V+TV+Ind+Prs: I-diehtet-V ;
+V+TV+Ind+Prt:%> II-sg72pl9 ;
+V+TV+Ind+Prt:e%>Q1 II-other ;
+V+TV+Pot:i%>Q1tj I-odd-V ;
 +V+TV+Imprt+Sg2:e%>Q1 # ; ! Basic Imperative, like ConNeg
+V+TV+Imprt+Du2:te%> # ;
+V+TV+Imprt:%> IMP7-EVEN ;
+V+TV+Imprt+Du1:%>on # ;
+V+TV+Imprt+Pl1:%>op # ;
+V+TV+ImprtII:%>u IMP8-EVEN ;
! Infinite
+V+TV+Inf:e%>t K ;
+V+TV+PrfPrc:á%>m K ;
!+PrsPrc:%> NOADE ; ! Noun, not correct, III grade!
+V+TV+Ger:e%>Q1dijn K ;
+V+TV+GerII:e%>min K ;
+V+TV+Sup:á%>Q1tjit K ;
+V+TV+VAbess:e%>Q1k K ;
+V+TV+VAbess:e%>Q1dak K ;
+V+TV+VAbess:e%>Q1k VUOHTA ;
+V+TV+VAbess:e%>Q1dak VUOHTA ;
+V+TV+VGen:e%>Q1 K ;
! ConNeg
+V+TV+Ind+ConNeg:e%>Q1 K ;
+V+TV+Pot+ConNeg:i%>Q1tja K ;
+V+TV+Imprt+ConNeg:e%>Q1 # ;
+V+TV+ImprtII+ConNeg+Pl2:%>u # ;
+V+TV+ImprtII+ConNeg+Sg2:%>u # ;
+V+TV+ImprtII+ConNeg+Du2:%>u # ;
+V+Actio+Ela:mis K ;
!+Actio+Der3+Der/m:e»m VSBST-ODD ;
+V+TV+Der3+Der/goahte+V:e»goahte%> INFL-EVEN ;
+V+TV:e DeverbalNounsDIEHTET ;

LEXICON BASSATStem
 BASSATINCH ;

LEXICON RAVGGATStem
 RAVGGATINCH ;


LEXICON VIEDJETStem
 VIEDJETINCH ;

LEXICON JIEHKETStem
 JIEHKETINCH ;


LEXICON BASSALASSTETStem
 BASSALASSTETINCH ;

LEXICON RAVGGALASSTETStem
 RAVGGALASSTETINCH ;


LEXICON BASSATINCH
 +Der3+Der/goahte+V:»goahte%> INFL-EVEN ;
 INFL-EVEN ;
 DeverbalNounsBASSAT ;

LEXICON RAVGGATINCH
 +Der3+Der/goahte+V:»goahte%> INFL-EVEN ;
 INFL-EVEN ;
 DeverbalNounsRAVGGAT ;

LEXICON VIEDJETINCH
 +Der3+Der/goahte+V:»goahte%> INFL-EVEN ;
 INFL-VIEDJETEVEN ;
 DeverbalNounsRAVGGAT ;

LEXICON JIEHKETINCH
 +Der3+Der/goahte+V:»goahte%> INFL-EVEN ;
 INFL-VIEDJETEVEN ;
 DeverbalNounsBASSAT ;


LEXICON BASSALASSTETINCH
 +Der3+Der/goahte+V:»goahte%> INFL-EVEN ;
 INFL-EVEN ;
 DeverbalNounsBASSALASSTET ;

LEXICON RAVGGALASSTETINCH
 +Der3+Der/goahte+V:»goahte%> INFL-EVEN ;
 INFL-EVEN ;
 DeverbalNounsRAVGGALASSTET ;


LEXICON GÁDJOT !o-verbs
+V+TV:%> GÁDJOTStem ;
+V+TV: DeverbalVerbsBASSAT ;
!+V+TV: EVEN-PASSIVE ; replaced by individual pointers to avoid short pass.
!+V+TV+Der/Pass+V:»Y9u OADDÁTINCH ; NO SHORT PASS HERE! !replaced by individual pointers to avoid pass + actio, reintroduced since it is usual!
!+V+TV+Der/Pass+V+Der3+Der/goahte+V:»Y9ugoahte%> INFL-EVEN ;
!+V+TV+Der/Pass+V:»Y9u INFL-CONTRACTED ;
!+V+TV+Der/Pass+V+Der3+Actor:»Y9ujiddje@C.NeedNoun@  ACTOR ;
!+V+TV+Der/Pass+V+Der3+Der/mus+N:»Y9umuss@C.NeedNoun@ MUS ;
+V+TV+Der1+Der/Pass+V+Der3+Der/goahte+V:»Q1duvva»goahte%> INFL-EVEN ;
+V+TV+Der1+Der/Pass+V:»Q1duvva%> INFL-EVEN ;
+V+TV+Der1+Der/Pass+V+PrfPrc:»Q1duvvu%>m K ;
+V+TV+Der1+Der/Pass+V+Der3+Actor:»Q1duvva@C.NeedNoun@  ACTOR ;
+V+TV+Der1+Der/Pass+V+Der3+Der/lis+A:»Q1duvva»Y3liss LIS ;
+V+TV+Der1+Der/Pass+V+Der3+Der/mus+N:»Q1duvva»muss@C.NeedNoun@ MUS ;
+V+TV+Der1+Der/Pass+Der2+Der/duhtte+V:»Q1duhtte%> BASSATINCH ;
+V+TV+Der1+Der/Pass+V+Der3+Der/goahte+V:»X7dalla»goahte%> INFL-EVEN ;
+V+TV+Der1+Der/Pass+V:»X7dalla%> INFL-EVEN ;
+V+TV+Der1+Der/Pass+V+Der3+Actor:»X7dalla@C.NeedNoun@  ACTOR ;
+V+TV+Der1+Der/Pass+V+Der3+Der/lis+A:»X7dalla»Y3liss LIS ;
+V+TV+Der1+Der/Pass+V+Der3+Der/mus+N:»X7dalla»muss@C.NeedNoun@ MUS ;
+V+TV+Der1+Der/Pass+Der2+Der/dahtte+V:»X7dahtte%> BASSATINCH ;
+V+TV+Der1+Der/Pass+V+PrfPrc:»Q1dum%> K ;

LEXICON JÅRGGOT !o-verbs with dim -astit that are hardcoded
+V+TV:%> GÁDJOTStem ;
+V+TV: DeverbalVerbsJUHKAT ;
!+V+TV: EVEN-PASSIVE ; replaced by individual pointers to avoid short pass.
!+V+TV+Der/Pass+V:»Y9u OADDÁTINCH ; NO SHORT PASS HERE! !replaced by individual pointers to avoid pass + actio, reintroduced since it is usual!
!+V+TV+Der/Pass+V+Der3+Der/goahte+V:»Y9ugoahte%> INFL-EVEN ;
!+V+TV+Der/Pass+V:»Y9u INFL-CONTRACTED ;
!+V+TV+Der/Pass+V+Der3+Actor:»Y9ujiddje@C.NeedNoun@  ACTOR ;
!+V+TV+Der/Pass+V+Der3+Der/mus+N:»Y9umuss@C.NeedNoun@ MUS ;
+V+TV+Der1+Der/Pass+V+Der3+Der/goahte+V:»Q1duvva»goahte%> INFL-EVEN ;
+V+TV+Der1+Der/Pass+V:»Q1duvva%> INFL-EVEN ;
+V+TV+Der1+Der/Pass+V+PrfPrc:»Q1duvvu%>m K ;
+V+TV+Der1+Der/Pass+V+Der3+Actor:»Q1duvva@C.NeedNoun@  ACTOR ;
+V+TV+Der1+Der/Pass+V+Der3+Der/lis+A:»Q1duvva»Y3liss LIS ;
+V+TV+Der1+Der/Pass+V+Der3+Der/mus+N:»Q1duvva»muss@C.NeedNoun@ MUS ;
+V+TV+Der1+Der/Pass+Der2+Der/duhtte+V:»Q1duhtte%> BASSATINCH ;
+V+TV+Der1+Der/Pass+V+Der3+Der/goahte+V:»X7dalla»goahte%> INFL-EVEN ;
+V+TV+Der1+Der/Pass+V:»X7dalla%> INFL-EVEN ;
+V+TV+Der1+Der/Pass+V+Der3+Actor:»X7dalla@C.NeedNoun@  ACTOR ;
+V+TV+Der1+Der/Pass+V+Der3+Der/lis+A:»X7dalla»Y3liss LIS ;
+V+TV+Der1+Der/Pass+V+Der3+Der/mus+N:»X7dalla»muss@C.NeedNoun@ MUS ;
+V+TV+Der1+Der/Pass+Der2+Der/dahtte+V:»X7dahtte%> BASSATINCH ;
+V+TV+Der1+Der/Pass+V+PrfPrc:»Q1dum%> K ;


LEXICON BÅRSSJOT !o-verbs
+V+IV:%> BÅRSSJOTStem ;
+V+IV: DeverbalVerbsBASSAT ;
+V+IV: SG3PASSV ;
!+V+IV: SG3PASSEVEN ; no short pass here!

LEXICON VILSSJOT !o-verbs with dim -astit that are hardcoded
+V+IV:%> BÅRSSJOTStem ;
+V+IV: DeverbalVerbsJUHKAT ;
+V+IV: SG3PASSV ;
!+V+IV: SG3PASSEVEN ; no short pass here!

LEXICON GÁDJOTStem
 GÁDJOTINCH ;
! EVEN-PASSIVE ;

LEXICON BÅRSSJOTStem
 BÅRSSJOTINCH ;
! EVEN-PASSIVE ;


LEXICON GÁDJOTINCH
 +Der3+Der/goahte+V:»goahte%> INFL-EVEN ;
 INFL-o- ;
 DeverbalNounsBASSAT ;

LEXICON BÅRSSJOTINCH
 +Der3+Der/goahte+V:»goahte%> INFL-EVEN ;
 INFL-o- ;
 DeverbalNounsRAVGGAT ;


LEXICON BIEGGATinfl
+Ind+Prs+Sg3:Y2 K ;
+Ind+Prt+Sg3:Q1j K ;
+Ind+ConNeg:Q1 K ;
+Pot+Sg3:Q1sj K ;
+Pot+ConNeg:Q1tja K ;
+Imprt+Sg3:Y1is # ;
+ImprtII+Sg3:Y1us # ;
+PrfPrc:Y3m K ;
+Inf:t K ;
+Ger:Q1dijn K ;
+GerII:min K ;
+Sup:Q2tjit K ;
+VAbess:Q1k K ;
+VAbess:Q1dak K ;
+VAbess:Q1k VUOHTA ;
+VAbess:Q1dak VUOHTA ;
+VGen:Q1 K ;
+Imprt+ConNeg:Q1 # ;
+Der3+Der/goahte+V+Inf:»goahte%>t K ;
+Der3+Der/goahte+V+Ind+Prs+Sg3:»goahtá%> K ;
+Der3+Der/goahte+V+Ind+Prt+Sg3:»gådi%>j K ;
+Actio+Ela:mis K ;
+Actio+Der3+Der/m+N+Sg+Nom:»m K ;
+Actio+Der3+Der/m+N+SgNomCmp:»m R ;
+Actio+Der3+Der/m+N+Sg+Acc:»mav K ;
+Actio+Der3+Der/m+N+Sg+Gen:»ma K ;
+Actio+Der3+Der/m+N+Sg+Ill:»mij K ;
+Actio+Der3+Der/m+N+Sg+Ine:»min K ;
+Actio+Der3+Der/m+N+Sg+Ela:»mis K ;
+Actio+Der3+Der/m+N+Sg+Com:»mijn K ;
 +Actio+Der3+Der/m+N+Sg+Com+Use/Sub:»mijna K ; !
+Actio+Der3+Der/m+N+Sg+Ess:»min K ;


LEXICON GALSSJOTinfl
+Ind+Prs+Sg3:Y2 K ;
+Ind+Prt+Sg3:Q1j K ;
+Ind+ConNeg:Q1 K ;
+Pot+Sg3:Q1sj K ;
+Pot+ConNeg:Q1tja K ;
+Imprt+Sg3:Y1s # ;
+ImprtII+Sg3:Y1s # ;
+PrfPrc:Y3m K ;
+Inf:t K ;
+Ger:Q1dijn K ;
+GerII:min K ;
+Sup:Q1tjit K ;
+Sup:X7tjit K ;
+VAbess:Q1k K ;
+VAbess:Q1dak K ;
+VAbess:Q1k VUOHTA ;
+VAbess:Q1dak VUOHTA ;
+VGen:Q1 K ;
+Imprt+ConNeg:Q1 # ;
+Der3+Der/goahte+V+Inf:»goahte%>t K ;
+Der3+Der/goahte+V+Ind+Prs+Sg3:»goahtá%> K ;
+Der3+Der/goahte+V+Ind+Prt+Sg3:»gådi%>j K ;
+Actio+Ela:mis K ;
+Actio+Der3+Der/m+N+Sg+Nom:»m K ;
+Actio+Der3+Der/m+N+SgNomCmp:»m R ;
+Actio+Der3+Der/m+N+Sg+Acc:»mav K ;
+Actio+Der3+Der/m+N+Sg+Gen:»ma K ;
+Actio+Der3+Der/m+N+Sg+Ill:»mij K ;
+Actio+Der3+Der/m+N+Sg+Ine:»min K ;
+Actio+Der3+Der/m+N+Sg+Ela:»mis K ;
+Actio+Der3+Der/m+N+Sg+Com:»mijn K ;
 +Actio+Der3+Der/m+N+Sg+Com+Use/Sub:»mijna K ; !
+Actio+Der3+Der/m+N+Sg+Ess:»min K ;


! Odd-syllable stems
! ------------------

LEXICON ITINC
UNNEDIT ;
! This is just awaiting a manual classification
! of incoming verbs from the smesmj dictionary project.

LEXICON BIEKKASTIT !Impersonals
+V+IV: DeverbalVerbsBIEKKASTIT ;
+V+IV:%> BIEKKASTITinfl ;
+V+IV: SG3PASS ;


LEXICON BIEKKASTITinfl
+Ind+Prs+Sg3: K ;
+Ind+Prt+Sg3:ij K ;
+Ind+ConNeg:a K ;
+Pot+Sg3:isj K ;
+Pot+ConNeg:itja K ;
+Imprt+Sg3:is # ;
+ImprtII+Sg3:us # ;
+PrfPrc:am K ;
+Inf:it K ;
+Ger:attijn K ;
+GerII:ime K ;
+Sup:ittjat K ;
+VAbess:ik K ;
+VAbess:ik VUOHTA ;
+VGen:a K ;
+Imprt+ConNeg:a # ;
+Der3+Der/goahte+V+Inf:asj»goahte%>t K ;
+Der3+Der/goahte+V+Ind+Prs+Sg3:asj»goahtá%> K ;
+Der3+Der/goahte+V+Ind+Prt+Sg3:asj»gådi%>j K ;
+Der1+Der/ahtja+V+Inf:»ahtjá%>t K ;
+Der1+Der/ahtja+V+Ind+Prs+Sg3:»ahtjá%> K ;
+Der1+Der/ahtja+V+Ind+Prt+Sg3:»atjá%>j K ;
+Actio+Ela:imes K ;
+Actio+Der2+Der/ibme+N+Sg+Nom:»ibme%> K ;
+Actio+Der2+Der/ibme+N+Sg+Nom:»im%> K ;
+Actio+Der2+Der/ibme+N+SgNomCmp:»im%> R ;
+Actio+Der2+Der/ibme+N+Ess:»ibme%>Q1 K ;
+Actio+Der2+Der/ibme+N+Ess:»ibme%>n K ;
+Actio+Der2+Der/ibme+N+Sg+Acc:»ime%>v K ;
+Actio+Der2+Der/ibme+N+Sg+Gen:»ime%> K ;
+Actio+Der2+Der/ibme+N+Sg+Ill:»ibmá%>j K ;
+Actio+Der2+Der/ibme+N+Sg+Ine:»ime%>n K ;
+Actio+Der2+Der/ibme+N+Sg+Ela:»ime%>s K ;
+Actio+Der2+Der/ibme+N+Sg+Com:»imi%>jn K ;
 +Actio+Der2+Der/ibme+N+Sg+Com+Use/Sub:»imi%>jna K ; !



LEXICON UNNEDIT ! Transitives
 +V+TV:%> UNNEDITStem ;
 +V+TV: DeverbalVerbsJÅLLÅRIT ;
 +V+TV: ODD-PASSIVE ;

LEXICON MUJTATJIT  !Words ending -tjit, -jdit, reciprocals on -dit, momentatives on -dit, -edit, continuatives on -ldit, -nit, essives on -hit and 5-syllables - no actio cmps, but reintroduced
 +V+TV:%> MUJTATJITStem ;
 +V+TV: ODD-PASSIVE ;
 +V+TV+Der1+Der/ahtja+V:»ahtja%> INFL-EVEN ;                 !Inchoative
 +V+TV+Der1+Der/ahtja+V:»ahtja DeverbalNounsBASSALASSTET ; !Inchoative




LEXICON BÅNJÅDIT  !continuatives on -dit, frequentatives on -odit, reciprocals, momentatives and frequentatives ending -alit - actio cpms
 +V+TV:%> UNNEDITStem ;
 +V+TV: ODD-PASSIVE ;
 +V+TV+Der1+Der/ahtja+V:»ahtja%> INFL-EVEN ;                 !Inchoative
 +V+TV+Der1+Der/ahtja+V:»ahtja DeverbalNounsBASSALASSTET ; !Inchoative




LEXICON VUORDDELIT !Trisyllabic Verbs ending -lit
 +V+TV:%> UNNEDITStem ;
 +V+TV: DeverbalVerbsVUORDDELIT ;
 +V+TV: ODD-PASSIVE ;




LEXICON JÅLLÅRIT !At the moment IV, we may perhaps change IV/TV.
 +V+IV:%> JÅLLÅRITStem ;
 +V+IV: DeverbalVerbsJÅLLÅRIT ;
 +V+IV: SG3PASS ;

LEXICON BEGATJIT  !Words ending -tjit, -jdit, reciprocals on -dit, momentatives on -dit, -edit, continuatives on -ldit, -nit, essives on -hit and 5-syllables - no actio cmps, but reintroduced
 +V+IV:%> BEGATJITStem ;
 +V+IV: SG3PASS ;
 +V+IV+Der1+Der/ahtja+V:»ahtja%> INFL-EVEN ;                 !Inchoative
 +V+IV+Der1+Der/ahtja+V:»ahtja DeverbalNounsBASSALASSTET ; !Inchoative



LEXICON BALÁDIT  !continuatives on -dit, frequentatives on -odit, reciprocals, momentatives and frequentatives ending -alit - actio cpms
 +V+IV:%> JÅLLÅRITStem ;
 +V+IV: SG3PASS ;
 +V+IV+Der1+Der/ahtja+V:»ahtja%> INFL-EVEN ;                 !Inchoative
 +V+IV+Der1+Der/ahtja+V:»ahtja DeverbalNounsBASSALASSTET ; !Inchoative


LEXICON SUOGNALIT !Trisyllabic Verbs ending -lit
 +V+IV:%> JÅLLÅRITStem ;
 +V+IV: DeverbalVerbsVUORDDELIT ;
 +V+IV: SG3PASS ;

LEXICON LASSÁNIT !verbs ending -nit, -sit
 +V+IV:%> JÅLLÅRITStem ;
 +V+IV: DeverbalVerbsLASSÁNIT ;

LEXICON BÁHTARIT !verbs ending -rit
 +V+IV:%> JÅLLÅRITStem ;
 +V+IV: DeverbalVerbsLASSÁNIT ;
 +V+IV: SG3PASS ;

LEXICON JÅLLÅRITStem
 JÅLLÅRITINCH ;
! ODD-PASSIVE ; ! this must go for TV only.

LEXICON UNNEDITStem
 UNNEDITINCH ;
! ODD-PASSIVE ; ! this must go for TV only.


LEXICON JÅLLÅRITINCH
 +Der3+Der/goahte+V:asj»goahte%> INFL-EVEN ;
 INFL-ODD ;
 DeverbalNounsJÅLLÅRIT ;

LEXICON UNNEDITINCH
 +Der3+Der/goahte+V:asj»goahte%> INFL-EVEN ;
 INFL-ODD ;
 DeverbalNounsUNNEDIT ;


LEXICON MUJTATJITStem
 MUJTATJITINCH ;
! ODD-PASSIVE ; ! this must go for TV only.

LEXICON BEGATJITStem
 BEGATJITINCH ;
! ODD-PASSIVE ; ! this must go for TV only.


LEXICON MUJTATJITINCH
 +Der3+Der/goahte+V:asj»goahte%> INFL-EVEN ;
 INFL-ODD ;
 DeverbalNounsMUJTATJIT ;

LEXICON BEGATJITINCH
 +Der3+Der/goahte+V:asj»goahte%> INFL-EVEN ;
 INFL-ODD ;
 DeverbalNounsBEGATJIT ;


! Contracted stems
! ----------------

LEXICON SJIERRIT !Impersonals
+V+IV: DeverbalVerbsSJIERRIT ;
+V+IV:%> SJIERRITinfl ;
+V+IV:d SG3PASS ;


LEXICON SJIERRITinfl
+Ind+Prs+Sg3: K ;
+Ind+Prt+Sg3:j K ;
+Ind+ConNeg: K ;
+Pot+Sg3:sj K ;
+Pot+ConNeg:tja K ;
+Imprt+Sg3:jis # ;
+ImprtII+Sg3:jus # ;
+PrfPrc:m K ;
+Inf:t K ;
+Ger:dijn K ;
+GerII:min K ;
+Sup:tjit K ;
+VAbess:k K ;
+VAbess:dak K ;
+VAbess:k VUOHTA ;
+VAbess:dak VUOHTA ;
+VGen: K ;
+Imprt+ConNeg: # ;
+Der3+Der/goahte+V+Inf:»goahte%>t K ;
+Der3+Der/goahte+V+Ind+Prs+Sg3:»goahtá%> K ;
+Der3+Der/goahte+V+Ind+Prt+Sg3:»gådi%>j K ;
+Actio+Ela:imes K ;
+Actio+Der3+Der/m+N+Sg+Nom:»m K ;
+Actio+Der3+Der/m+N+SgNomCmp:»m R ;
+Actio+Der3+Der/m+N+Sg+Acc:»mav K ;
+Actio+Der3+Der/m+N+Sg+Gen:»ma K ;
+Actio+Der3+Der/m+N+Sg+Ill:»mij K ;
+Actio+Der3+Der/m+N+Sg+Ine:»min K ;
+Actio+Der3+Der/m+N+Sg+Ela:»mis K ;
+Actio+Der3+Der/m+N+Sg+Com:»mijn K ;
 +Actio+Der3+Der/m+N+Sg+Com+Use/Sub:»mijna K ; !
+Actio+Der3+Der/m+N+Sg+Ess:»min K ;


LEXICON OADDÁT ! Does not make nouns via -ár derivation
 +V+IV:%> OADDÁTStem ;
 +V+IV: DeverbalVerbsOADDÁT ;
 +V+IV:d SG3PASS ;

LEXICON TJUOLLÁT ! Does not make nouns via -ár derivation
 +V+TV:%> TJUOLLÁTStem ;
 +V+TV: DeverbalVerbsOADDÁT ;
 +V+TV:  CONTR-PASSIVE ;

LEXICON STRÁFFUT ! Does not make nouns via -ár derivation
 +V+TV:%> STRÁFFUTStem ;
 +V+TV: DeverbalVerbsOADDÁT ;
 +V+TV: CONTR-PASSIVE ;

LEXICON DULLUT ! Does not make nouns via -ár derivation
 +V+IV:%> DULLUTStem ;
 +V+IV: DeverbalVerbsOADDÁT ;
 +V+IV:d SG3PASS ;


LEXICON TSIEGGIT ! Make nouns via -ár derivation
 +V+TV:%> STRÁFFUTStem ;
 +V+TV: DeverbalVerbsOADDÁT ;
 +V+TV+Der1+Der/r+N+CmpN/SgN+CmpN/SgG+CmpN/PlG+CmpN/SgNomLeft+CmpN/SgGenLeft+CmpN/PlGenLeft:»Y5r N-ODDCASE ; !
 +V+TV+Der1+Der/r+N+CmpN/SgN+CmpN/SgG+CmpN/PlG+CmpN/SgNomLeft+CmpN/SgGenLeft+CmpN/PlGenLeft:»Y5r OTH-ODDCASE ; !
 +V+TV:  CONTR-PASSIVE ;

LEXICON VALLIT ! Make nouns via -ár derivation
 +V+IV:%> DULLUTStem ;
 +V+IV: DeverbalVerbsOADDÁT ;
 +V+IV+Der1+Der/r+N:»Y5r N-ODDCASE ; ! -ár derivation
 +V+IV+Der1+Der/r+N:»Y5r OTH-ODDCASE ; ! -ár derivation
 +V+IV:d SG3PASS ;


LEXICON BASSUT !Passives
 +V+IV+Der3+Der/goahte+V:»goahte%> INFL-EVEN ;
 +V+IV:%> INFL-CONTRACTED ;
 +V+IV: DeverbalVerbsOADDÁT ;
 +V+IV+Der3+Actor:»jiddje@C.NeedNoun@  ACTOR ;
 +V+IV+Actio+Der3+Der/m:»m@C.NeedNoun@ OADDÁM ;
 +V+IV+Der3+Der/mus+N:»muss@C.NeedNoun@ MUS ;


LEXICON OADDÁTStem
 OADDÁTINCH ;
! CONTR-PASSIVE ;

LEXICON TJUOLLÁTStem
 TJUOLLÁTINCH ;
! CONTR-PASSIVE ;


LEXICON OADDÁTINCH
 +Der3+Der/goahte+V:»goahte%> INFL-EVEN ;
 INFL-CONTRACTED ;
 DeverbalNounsOADDÁT ;

LEXICON TJUOLLÁTINCH
 +Der3+Der/goahte+V:»goahte%> INFL-EVEN ;
 INFL-CONTRACTED ;
 DeverbalNounsTJUOLLÁT ;


LEXICON STRÁFFUTStem
 STRÁFFUTINCH ;
! CONTR-PASSIVE ;

LEXICON DULLUTStem
 DULLUTINCH ;
! CONTR-PASSIVE ;


LEXICON STRÁFFUTINCH
 +Der3+Der/goahte+V:»goahte%> INFL-EVEN ;
 INFL-CONTRACTED ;
 DeverbalNounsSTRÁFFUT ;

LEXICON DULLUTINCH
 +Der3+Der/goahte+V:»goahte%> INFL-EVEN ;
 INFL-CONTRACTED ;
 DeverbalNounsDULLUT ;


! Main inflectional categories
! ----------------------------

LEXICON INFL-EVEN
! Finite
+Ind+Prs: I-even-V ;
+Ind+Prt: II-even-V ;
+Pot:Q1tj I-odd-V ;
 +Imprt+Sg2:Q1 # ; ! Basic Imperative, like ConNeg
 +Imprt+Du2:Y6 # ; ! Ad hoc solution. We need a II => III operation here !! (todo)
+Imprt:Y1 IMP7-EVEN ;
+Imprt+Du1:Y8on # ;
+Imprt+Pl1:Y8op # ;
+ImprtII:Y1u IMP8-EVEN ;
! Infinite
+Inf:t K ;
+PrfPrc:Y3m K ;
!+PrsPrc: NOADE ; ! Noun, not correct, III grade!
+Ger:Q1dijn K ;
+GerII:min K ;
+Sup:Q2tjit K ;
+VAbess:Q1k K ;
+VAbess:Q1dak K ;
+VAbess:Q1k VUOHTA ;
+VAbess:Q1dak VUOHTA ;
+VGen:Q1 K ;
! ConNeg
+Ind+ConNeg:Q1 K ;
!+Ind+Prs+ConNeg:Q1 K ;  ! What is this?
!+Ind+Prt+ConNeg:Y3m K ; ! What is this?
+Pot+ConNeg:Q1tja K ;
+Imprt+ConNeg:Q1 # ;
+ImprtII+ConNeg: ImprtIIConNeg ;
+Actio+Ela:mis K ;
!+Actio+Der3+Der/m:»m VSBST-ODD ;

LEXICON INFL-VIEDJETEVEN
! Finite
+Ind+Prs: I-even-V ;
+Ind+Prt: II-even-V ;
+Pot:Q1tj I-odd-V ;
 +Imprt+Sg2:Q1 # ; ! Basic Imperative, like ConNeg
 +Imprt+Du2:Y6 # ; ! Ad hoc solution. We need a II => III operation here !! (todo)
+Imprt:Y1 IMP7-EVEN ;
+Imprt+Du1:Y8on # ;
+Imprt+Pl1:Y8op # ;
+ImprtII:Q8u IMP8-EVEN ;
! Infinite
+Inf:t K ;
+PrfPrc:Y3m K ;
!+PrsPrc: NOADE ; ! Noun, not correct, III grade!
+Ger:Q1dijn K ;
+GerII:min K ;
+Sup:Q2tjit K ;
+VAbess:Q1k K ;
+VAbess:Q1dak K ;
+VAbess:Q1k VUOHTA ;
+VAbess:Q1dak VUOHTA ;
+VGen:Q1 K ;
! ConNeg
+Ind+ConNeg:Q1 K ;
!+Ind+Prs+ConNeg:Q1 K ;  ! What is this?
!+Ind+Prt+ConNeg:Y3m K ; ! What is this?
+Pot+ConNeg:Q1tja K ;
+Imprt+ConNeg:Q1 # ;
+ImprtII+ConNeg: ImprtIIConNeg ;
+Actio+Ela:mis K ;
!+Actio+Der3+Der/m:»m VSBST-ODD ;


LEXICON INFL-o-
! Finite
+Ind+Prs: I-o-V ;
+Ind+Prt: II-o-V ;
+Pot:Q1tj I-odd-V ;
 +Imprt+Sg2:Q1 # ; ! Basic Imperative, like ConNeg
 +Imprt+Du2:Y6 # ; ! Ad hoc solution. We need a II => III operation here !! (todo)
+Imprt: IMP7-o- ;
+ImprtII:Y1 IMP8-EVEN ;
! Infinite
+Inf:t K ;
+PrfPrc:Y3m K ;
!+PrsPrc:Y6 NOADE ; ! Noun, not correct, III grade!
+Ger:Q1dijn K ;
+GerII:min K ;
+Sup:Q1tjit K ;
+Sup:X7tjit K ;
+VAbess:Q1k K ;
+VAbess:Q1dak K ;
+VAbess:Q1k VUOHTA ;
+VAbess:Q1dak VUOHTA ;
+VGen:Q1 K ;
! ConNeg
+Ind+ConNeg:Q1 K ;
+Pot+ConNeg:Q1tja K ;
+Imprt+ConNeg:Q1 # ;
+ImprtII+ConNeg: ImprtIIConNeg-o- ;
+Actio+Ela:mis K ;
!+Actio+Der3+Der/m:»m VSBST-ODD ;
!+Ind+Prs+ConNeg:Q1 K ;
!+Ind+Prt+ConNeg:Y3m K ;

LEXICON INFL-ODD
! Finite
 +Ind+Prs: I-odd-V ;
 +Ind+Prt: II-odd-V ;
 +Pot+Sg1:ittja%>v K ;
 +Pot+Sg2:ittja%> K ;
 +Pot+Sg3:isj%> K ;
 +Pot+Du1:ittji%>n K ;
 +Pot+Du2:ittja%>bihtte%> K ;
 +Pot+Du3:ittja%>ba K ;
 +Pot+Pl1:ittja%>p K ;
 +Pot+Pl2:ittja%>bihti%>t K ;
 +Pot+Pl2+Use/Sub:ittja%>behti%>t K ; !
 +Pot+Pl3:ittji%> K ;
 +Imprt+Sg2:a # ;
 +Imprt: IMP7-ODD ;
 +ImprtII:u IMP8-ODD ;
! Infinite
 +Inf:it K ;
 +PrfPrc:am K ;
! +PrsPrc:iddje NOADE ; ! as nouns
 +Ger:attijn K ;
 +GerII:ime K ;
 +Sup:ittjat K ;
 +VAbess:ik K ;
 +VAbess:ik VUOHTA ;
 +VGen:a K ;
 +Ind+ConNeg:a K ;
 +Pot+ConNeg:ittja%> K ; !tentative
 +Ind+ConNeg:a K ;
 +ImprtII+ConNeg: ImprtIIConNeg ;
 +Actio+Ela:imes K ;
! +Actio+Der2+Der/ibme:» VSBST-EVEN ;



LEXICON INFL-CONTRACTED
! Finite
 +Ind+Prs: I-contr-V ;
 +Ind+Prt: II-contr-V ;
 +Pot:tj I-odd-V ;
 +Imprt+Sg2: # ;
 +Imprt+Du2:jihtte%> # ;
 +Imprt+Pl2:jit # ;
 +Imprt+Pl2:jihti%>t # ;
 +Imprt:ji IMP-CONTRACTED ;
 +ImprtII+Sg2:ju # ;
 +ImprtII+Du2:juhtu%> # ;
 +ImprtII+Pl2:juhtu%>t # ;
 +ImprtII:ju IMP-CONTRACTED ;
! Infinite
 +Inf:t K ;
 +PrfPrc:m K ;
! +PrsPrc:jiddje NOADE ;
 +GerII:min K ;
 +Ger:dijn K ;
 +Sup:tjit K ;
 +VAbess:k K ;
 +VAbess:dak K ;
 +VAbess:k VUOHTA ;
 +VAbess:dak VUOHTA ;
 +VGen: K ;
 +Ind+ConNeg: K ;
 +Pot+ConNeg:tja K ; !tentative
 +Ind+ConNeg: K ;
 +ImprtII+ConNeg:j ImprtIIConNeg ;
 +Actio+Ela:mis K ;
! +Actio+Der3+Der/m:»m VSBST-ODD ;





! Intermediate suffix lexica
! --------------------------

! These intermediate lexica are here for
! morphophonological reasons.

LEXICON I-even-V
 :Q2 I-sg72 ;     ! Q2 governs WeG and e:á
 :Y2 I-sg9 ;	  ! Y2 gives á in sg9 of verbs
 I-du83pl72 ; ! No diacritic, no stem changes
 :Y1 I-du7pl9 ;	  ! Y1 deletes stem vowels in front of j

LEXICON I-diehtet-V
 :á%>Q1 I-sg72 ;
 :á%>   I-sg9 ;
 :e%>   I-du83pl72 ;
 :%>    I-du7pl9 ;

LEXICON II-even-V
 :Y1 II-sg72pl9 ; ! Y1 deletes stem vowels in front of j
 :Q1 II-other ;   ! Q1, WeG. Q1 deletes stem vow bef. j
                  ! Y1 does not give WeG as Q1 does, therefore the split

LEXICON I-o-V
 :Q2 I-sg72 ;	   ! Q2 governs WeG and e:á
 :Y2 I-sg9 ;	   ! Y2 gives á in sg9 of verbs
 I-du83pl72 ;  ! No diacritic, no stem changes
 :Y1 I-du7pl9-o- ; ! Y1 deletes stem vowels in front of j

LEXICON II-o-V
 :Y1 II-sg72pl9-o- ; ! Y1 deletes stem vowels in front of j
 :Q1 II-other ;	     ! Q1, WeG. Q1 deletes stem vow bef. j
		     ! Y1 does not give WeG as Q1 does, therefore the split

LEXICON II-odd-V
 II-sg72pl9 ;
 :i II-other ;

LEXICON I-contr-V
 I-sg72 ;
 I-sg9 ;
 I-du83pl72 ;
 :j I-du7pl9 ;

LEXICON II-contr-V
 :j II-sg72pl9 ;
 : II-other ; !w/o j, since j in target lexicon



! Final suffix lexica
! -------------------

! Suffix series I
! - - - - - - - -

LEXICON I-sg72
+Sg1:v K ;
+Sg2: K ;

LEXICON I-sg9
+Sg3: K ;

LEXICON I-du83pl72
+Du2:bihtte%> K ;
+Du3:ba K ;
+Pl1:p K ;
+Pl2:bihti%>t K ;
 +Pl2+Use/Sub:behti%>t K ; !

LEXICON I-du7pl9
+Du1:in K ;
+Pl3:i K ;

LEXICON I-du7pl9-o-
+Du1:n K ;
+Pl3: K ;

LEXICON I-odd-V
+Sg1:av K ;
+Sg2:a K ;
+Sg3: K ;
+Du1:in K ;
+Du2:ihppe%> K ;
+Du3:ibá%> K ;
+Pl1:ip K ;
+Pl2:ihpi%>t K ;
+Pl3:i K ;


! Suffix series II
! - - - - - - - -

LEXICON II-sg72pl9
+Sg1:iv K ;
+Sg2:i K ;
+Pl3:in K ;

LEXICON II-sg72pl9-o-
+Sg1:v K ;
+Sg2: K ;
+Pl3:n K ;

LEXICON II-other
+Sg3:j K ;
+Du1:jma K ;
+Du2:jda K ;
 +Du1+Use/Sub:jme K ; !
 +Du2+Use/Sub:jde K ; !
+Du3:jga K ;
+Pl1:jma K ;
+Pl2:jda K ;
 +Pl1+Use/Sub:jme K ; !
 +Pl2+Use/Sub:jde K ; !



! Imperative series
! - - - - - - - - -

! Affirmative

LEXICON IMP7-EVEN
 +Sg3:is K ;
 +Du3:iska K ;
 +Pl2:it K ;
 +Pl3:isa K ;

LEXICON IMP7-o-
 +Sg3:Y1s K ;
 +Du1:n K ;
 +Du3:Y1ska K ;
 +Pl1:p K ;
 +Pl2:Y1t K ;
 +Pl3:Y1sa K ;

LEXICON IMP8-EVEN
 +Sg2: K ;
 +Sg3:s K ;
 +Du1:n K ;
 +Du2:da K ;
 +Du3:ska K ;
 +Pl1:p K ;
 +Pl2:t K ;
 +Pl3:sa K ;


LEXICON IMP7-ODD
 +Sg3:is K ;
 +Du1:in'no%> K ;
 +Du2:ihtte%> K ;
 +Du3:iska%> K ;
 +Pl1:ip K ;
 +Pl2:it K ;
 +Pl2:ihti%>t K ;
 +Pl3:isá%> K ;

LEXICON IMP8-ODD
 +Sg2: K ;
 +Sg3:s K ;
 +Du1:n'no%> K ;
 +Du2:htu%> K ;
 +Du3:ska%> K ;
 +Pl1:p K ;
 +Pl2:htu%>t K ;
 +Pl3:sá%> K ;


LEXICON IMP-CONTRACTED !Imp7 & Imp8 have common suffs
! +Sg2: K ;
 +Sg3:s K ;
 +Du1:n'no%> K ;
 +Du3:ska%> K ;
 +Pl1:p K ;
 +Pl3:sá%> K ;


! Negative

LEXICON ImprtIIConNeg
+Sg2:Y1u K ;
+Du2:Y1u K ;
+Pl2:Y1u K ;


LEXICON ImprtIIConNeg-o-
+Sg2:Y1 K ;
+Du2:Y1 K ;
+Pl2:Y1 K ;

!We probably don't want to generate these.
!We use the ordinary ConNeg instead. Cf. Spiik p. 75.
!+Sg3:Q1 K ;
!+Du1:Q1 K ;
!+Du3:Q1 K ;
!+Pl1:Q1 K ;
!+Pl3:Q1 K ;


! Verb Derivation
! --------------------


! Passive derivation
! - - - - - - - - - -

LEXICON SG3PASSEVEN
 +Der/Pass+V:»Y9u SG3PASSEVENinfl ;

LEXICON SG3PASSEVENinfl
+Ind+Prs+Sg3: K ;
+Ind+Prt+Sg3:j K ;
+Ind+ConNeg: K ;
+Pot+Sg3:sj K ;
+Pot+ConNeg:tja K ;
+Imprt+Sg3:jis # ;
+ImprtII+Sg3:jus # ;
+PrfPrc:m K ;
+Inf:t K ;
+Ger:dijn K ;
+GerII:min K ;
+Sup:tjit K ;
+VAbess:k K ;
+VAbess:dak K ;
+VAbess:k VUOHTA ;
+VAbess:dak VUOHTA ;
+VGen: K ;
+Imprt+ConNeg: # ;
+Der3+Der/goahte+V+Inf:»goahte%>t K ;
+Der3+Der/goahte+V+Ind+Prs+Sg3:»goahtá%> K ;
+Der3+Der/goahte+V+Ind+Prt+Sg3:»gådi%>j K ;
+Actio+Ela:mis K ;
+Actio+Der3+Der/m:»m@C.NeedNoun@ VSBST-ODD ;


LEXICON SG3PASSV
 :%>Q1d SG3PASS ;

LEXICON SG3PASS
 +Der1+Der/Pass+V:»uvva%> BIEGGATinfl ;
 +Der1+Der/Pass+V+PrfPrc:»um K ;
 +Der1+Der/Pass+V+PrfPrc:»uvvu%>m K ;


LEXICON EVEN-PASSIVE
 +Der/Pass+V+:»Y9u OADDÁTINCH ; !replaced by individual pointers to avoid pass 
! +Der/Pass+V+Der3+Der/goahte+V:»Y9ugoahte%> INFL-EVEN ;
! +Der/Pass+V:»Y9u INFL-CONTRACTED ;
! +Der/Pass+V+Der3+Actor:»Y9ujiddje@C.NeedNoun@  ACTOR ;
! +Der/Pass+V+Der3+Der/mus+N:»Y9umuss@C.NeedNoun@ MUS ;
 +Der1+Der/Pass+V+Der3+Der/goahte+V:»Q1duvva»goahte%> INFL-EVEN ;
 +Der1+Der/Pass+V:»Q1duvva%> INFL-EVEN ;
 +Der1+Der/Pass+V+Actio+Ela:mis K ;
 +Der1+Der/Pass+V+Actio+Der3+Der/m:»Q1duvva»m VSBST-ODD ;
 +Der1+Der/Pass+V+PrfPrc:»Q1duvvu%>m K ;
 +Der1+Der/Pass+V+Der3+Actor:»Q1duvva@C.NeedNoun@  ACTOR ;
 +Der1+Der/Pass+V+Der3+Der/lis+A:»Q1duvva»Y3liss LIS ;
 +Der1+Der/Pass+V+Der3+Der/mus+N:»Q1duvva»muss@C.NeedNoun@ MUS ;
 +Der1+Der/Pass+Der2+Der/duhtte+V:»Q1duhtte%> BASSATINCH ;
 +Der1+Der/Pass+V+Der3+Der/goahte+V:»X7dalla»goahte%> INFL-EVEN ;
 +Der1+Der/Pass+V:»X7dalla%> INFL-EVEN ;
 +Der1+Der/Pass+V+Der3+Actor:»X7dalla@C.NeedNoun@  ACTOR ;
 +Der1+Der/Pass+V+Der3+Der/lis+A:»X7dalla»Y3liss LIS ;
 +Der1+Der/Pass+V+Der3+Der/mus+N:»X7dalla»muss@C.NeedNoun@ MUS ;
 +Der1+Der/Pass+Der2+Der/dahtte+V:»X7dahtte%> BASSATINCH ;
 +Der1+Der/Pass+V+PrfPrc:»Q1dum%> K ;

LEXICON ODD-PASSIVE
 +Der1+Der/Pass+V+:»uvva%> BASSATINCH ; !replaced by individual pointers to avoid pass 
 +Der1+Der/Pass+V+PrfPrc:»uvvu%>m K ;
! +Der1+Der/Pass+V+Der3+Der/goahte+V:»uvva»goahte%> INFL-EVEN ;
! +Der1+Der/Pass+V:»uvva%> INFL-EVEN ;
! +Der1+Der/Pass+V+Der3+Actor:»uvva@C.NeedNoun@  ACTOR ;
! +Der1+Der/Pass+V+Der3+Der/lis+A:»uvva»Y3liss LIS ;
! +Der1+Der/Pass+V+Der3+Der/mus+N:»uvva»muss@C.NeedNoun@ MUS ;
 +Der1+Der/Pass+Der2+Der/duhtte+V:»uhtte%> BASSATINCH ;
 +Der1+Der/Pass+V+PrfPrc:»um%> K ;


LEXICON CONTR-PASSIVE
 +Der1+Der/Pass+V+:»duvva%> BASSATINCH ;!replaced by individual pointers to avoid pass 
 +Der1+Der/Pass+V+PrfPrc:»duvvu%>m K ;
! +Der1+Der/Pass+V+Der3+Der/goahte+V:»duvva»goahte%> INFL-EVEN ;
! +Der1+Der/Pass+V:»duvva%> INFL-EVEN ;
! +Der1+Der/Pass+V+Der3+Actor:»duvva@C.NeedNoun@  ACTOR ;
! +Der1+Der/Pass+V+Der3+Der/lis+A:»duvva»Y3liss LIS ;
! +Der1+Der/Pass+V+Der3+Der/mus+N:»duvva»muss@C.NeedNoun@ MUS ;
 +Der1+Der/Pass+Der2+Der/duhtte+V:»duhtte%> BASSATINCH ;
 +Der1+Der/Pass+V+PrfPrc:»dum%> K ;


LEXICON DUVVAT !deadjectival verbs from -dibme
 +Der2+Der/duvva+V:»uvva%> BASSATINCH ;
 +Der2+Der/duvva+V+PrfPrc:»uvvu%>m K ;
 +Der2+Der/duhtte+V:»uhtte%> BASSATINCH ;



! Even-syllabic stems
! - - - - - - - - - -

LEXICON DeverbalVerbsBASSAT
 +Der1+Der/d+V:»Q1d9 JÅLLÅRITINCH ;             !Causative
 +Der1+Der/dalla+V:»X7dalla%> BASSALASSTETINCH ;     !Caus-Freq
 +Der2+Der/dahtte+V:»Q1dahtte%> BASSALASSTETINCH ;   !Double Caus
 +Der1+Der/dasste+V:»Q1dasste%> BASSALASSTETINCH ;   !Caus-Dim
 +Der1+Der/l+V:»l JÅLLÅRITINCH ;                !Subitive
 +Der1+Der/ladda+V:»Y3ladda%> BASSALASSTETINCH ;     !Subitive-Freq
 +Der1+Der/lahtte+V:»lahtte%> BASSALASSTETINCH ;     !Subitive-Caus
 +Der1+Der/lasste+V:»lasste%> BASSALASSTETINCH ;     !Subitive-Dim
 +Der1+Der/st+V:»Q1st JÅLLÅRITINCH ;            !Dim
 +Der1+Der/stalla+V:»X7stalla%> BASSALASSTETINCH ;   !Dim-Freq
 +Der1+Der/stahtte+V:»Q1stahtte%> BASSALASSTETINCH ; !Dim-Caus
 +Der1+Der/stasste+V:»Q1stasste%> BASSALASSTETINCH ; !Double dim
 +Der1+Der/u/a/åd+V:»Y5d9 JÅLLÅRITINCH ;      !Dem-cont-freq

LEXICON DeverbalVerbsJUHKAT
 +Der1+Der/d+V:»Q1d9 JÅLLÅRITINCH ;             !Causative
 +Der1+Der/dalla+V:»X7dalla%> BASSALASSTETINCH ;     !Caus-Freq
 +Der2+Der/dahtte+V:»Q1dahtte%> BASSALASSTETINCH ;   !Double Caus
 +Der1+Der/dasste+V:»Q1dasste%> BASSALASSTETINCH ;   !Caus-Dim
 +Der1+Der/l+V:»l JÅLLÅRITINCH ;                !Subitive
 +Der1+Der/ladda+V:»Y3ladda%> BASSALASSTETINCH ;     !Subitive-Freq
 +Der1+Der/lahtte+V:»lahtte%> BASSALASSTETINCH ;     !Subitive-Caus
 +Der1+Der/lasste+V:»lasste%> BASSALASSTETINCH ;     !Subitive-Dim
 +Der1+Der/u/a/åd+V:»Y5d9 JÅLLÅRITINCH ;      !Dem-cont-freq


LEXICON DeverbalVerbsLÁHPPET
 +Der1+Der/d+V:»Q1d9 JÅLLÅRITINCH ;             !Causative
 +Der1+Der/dalla+V:»X7dalla%> BASSALASSTETINCH ;     !Caus-Freq
 +Der2+Der/dahtte+V:»Q1dahtte%> BASSALASSTETINCH ;   !Double Caus
 +Der1+Der/dasste+V:»Q1dasste%> BASSALASSTETINCH ;   !Caus-Dim
 +Der1+Der/l+V:»l JÅLLÅRITINCH ;                !Subitive
 +Der1+Der/ladda+V:»Y3ladda%> BASSALASSTETINCH ;     !Subitive-Freq
 +Der1+Der/lahtte+V:»lahtte%> BASSALASSTETINCH ;     !Subitive-Caus
 +Der1+Der/lasste+V:»lasste%> BASSALASSTETINCH ;     !Subitive-Dim
 +Der1+Der/st+V:»Q1st JÅLLÅRITINCH ;            !Dim
 +Der1+Der/stalla+V:»X7stalla%> BASSALASSTETINCH ;   !Dim-Freq
 +Der1+Der/stahtte+V:»Q1stahtte%> BASSALASSTETINCH ; !Dim-Caus
 +Der1+Der/stasste+V:»Q1stasste%> BASSALASSTETINCH ; !Double dim

LEXICON DeverbalNounsBASSAT
 +Der3+Actor:»@C.NeedNoun@  ACTORTVder ;
! +Der3+Actor+N:»@C.NeedNoun@ DenominalNounsActor ;    !not usual
 +Der3+Der/lis+A:»Y3liss LIS ;
 +Actio+Der3+Der/m:»m@C.NeedNoun@ BOAHTEMTV ;
 +Der3+Der/mus+N:»muss@C.NeedNoun@ MUS ;
! +Der3+Der/dahka+N:»X7dahka%> N-EVENSTRONGSTEM ; !does not seem usual (TO)
! +Der3+Der/dahka+N:»X7dahka%>Q1 N-EVENWEAKSTEM ; !does not seem usual (TO)

LEXICON DeverbalNounsRAVGGAT
 +Der3+Actor:»@C.NeedNoun@  ACTORder ;
! +Der3+Actor+N:»@C.NeedNoun@ DenominalNounsActor ;    !not usual
 +Der3+Der/lis+A:»Y3liss LIS ;
 +Actio+Der3+Der/m:»m@C.NeedNoun@ BOAHTEM ;
 +Der3+Der/mus+N:»muss@C.NeedNoun@ MUS ;
! +Der3+Der/dahka+N:»X7dahka%> N-EVENSTRONGSTEM ; !does not seem usual (TO)
! +Der3+Der/dahka+N:»X7dahka%>Q1 N-EVENWEAKSTEM ; !does not seem usual (TO)


LEXICON DeverbalNounsBASSALASSTET
 +Der3+Actor:»@C.NeedNoun@  ACTORTVder ;
 +Der3+Der/lis+A:»Y3liss LIS ;
 +Actio+Der3+Der/m:»m@C.NeedNoun@ BASSALASSTEMTV ;
 +Der3+Der/mus+N:»muss@C.NeedNoun@ MUS ;
! +Der3+Der/dahka+N:»X7dahka%> N-EVENSTRONGSTEM ; !does not seem usual (TO)
! +Der3+Der/dahka+N:»X7dahka%>Q1 N-EVENWEAKSTEM ; !does not seem usual (TO)

LEXICON DeverbalNounsRAVGGALASSTET
 +Der3+Actor:»@C.NeedNoun@  ACTORder ;
 +Der3+Der/lis+A:»Y3liss LIS ;
 +Actio+Der3+Der/m:»m@C.NeedNoun@ BASSALASSTEM ;
 +Der3+Der/mus+N:»muss@C.NeedNoun@ MUS ;
! +Der3+Der/dahka+N:»X7dahka%> N-EVENSTRONGSTEM ; !does not seem usual (TO)
! +Der3+Der/dahka+N:»X7dahka%>Q1 N-EVENWEAKSTEM ; !does not seem usual (TO)


LEXICON DeverbalVerbsBIEGGAT
 +Der1+Der/l+V:»l BIEKKASTITinfl ;                !Subitive
 +Der1+Der/ladda+V:»Y3ladda%> BIEGGATinfl ;     !Subitive-Freq
 +Der1+Der/lahtte+V:»lahtte%> BIEGGATinfl ;     !Subitive-Caus
 +Der1+Der/lasste+V:»lasste%> BIEGGATinfl ;     !Subitive-Dim
 +Der1+Der/st+V:»Q1st JÅLLÅRITINCH ;            !Dim
 +Der1+Der/stalla+V:»X7stalla%> BIEGGATinfl ;   !Dim-Freq
 +Der1+Der/stahtte+V:»Q1stahtte%> BIEGGATinfl ; !Dim-Caus
 +Der1+Der/stasste+V:»Q1stasste%> BIEGGATinfl ; !Double dim

LEXICON DeverbalVerbsDIEHTET
 +Der1+Der/d+V:e»Q1d9 JÅLLÅRITINCH ;             !Causative
 +Der1+Der/dalla+V:á»Q1dalla%> BASSALASSTETINCH ;     !Caus-Freq
 +Der2+Der/dahtte+V:e»Q1dahtte%> BASSALASSTETINCH ;   !Double Caus
 +Der1+Der/dasste+V:e»Q1dasste%> BASSALASSTETINCH ;   !Caus-Dim
 +Der1+Der/l+V:e»l JÅLLÅRITINCH ;                !Subitive
 +Der1+Der/ladda+V:á»ladda%> BASSALASSTETINCH ;     !Subitive-Freq
 +Der1+Der/lahtte+V:e»lahtte%> BASSALASSTETINCH ;     !Subitive-Caus
 +Der1+Der/lasste+V:e»lasste%> BASSALASSTETINCH ;     !Subitive-Dim
 +Der1+Der/st+V:e»Q1st JÅLLÅRITINCH ;            !Dim
 +Der1+Der/stalla+V:á»Q1stalla%> BASSALASSTETINCH ;   !Dim-Freq
 +Der1+Der/stahtte+V:e»Q1stahtte%> BASSALASSTETINCH ; !Dim-Caus
 +Der1+Der/stasste+V:e»Q1stasste%> BASSALASSTETINCH ; !Double dim


LEXICON DeverbalNounsDIEHTET
 +Actio+Der3+Der/m:»m@C.NeedNoun@ BOAHTEM ;
 +Der3+Der/mus+N:»muss@C.NeedNoun@ MUS ;


! Odd-syllable stems
!---------------------

LEXICON DeverbalVerbsJÅLLÅRIT
 +Der1+Der/ahtte+V:»ahtte%> BASSALASSTETINCH ;          !Caus
 +Der1+Der/alla+V:»Y4alla%> BASSALASSTETINCH ;          !Freq-cont
 +Der1+Der/asste+V:»asste%> BASSALASSTETINCH ;          !Dim
 +Der1+Der/ahtja+V:»ahtja%> INFL-EVEN ;                 !Inchoative
 +Der1+Der/ahtja+V:»ahtja DeverbalNounsBASSALASSTET ; !Inchoative


LEXICON DeverbalNounsJÅLLÅRIT
 +Actio+Der2+Der/ibme:»@C.NeedNoun@ VSBST-EVEN ;
 +Actio+N+Sg+Nom+Der4+Der/ahtes:» AHTES ;
 +Der3+Actor:»iddje@C.NeedNoun@ ACTOR ;
 +Der2+Der/ahkes:»ahkke SÁDNES ;

LEXICON DeverbalNounsUNNEDIT
 +Actio+Der2+Der/ibme:»@C.NeedNoun@ VSBST-EVENTV ;
 +Actio+N+Sg+Nom+Der4+Der/ahtes:» AHTES ;
 +Der3+Actor:»iddje@C.NeedNoun@ ACTORTV ;
 +Der2+Der/ahkes:»ahkke SÁDNES ;


LEXICON DeverbalNounsMUJTATJIT
 +Actio+Der2+Der/ibme:»@C.NeedNoun@ MUJTATJIBME ;
 +Actio+N+Sg+Nom+Der4+Der/ahtes:» AHTES ;
 +Der3+Actor:»iddje@C.NeedNoun@ ACTORTV ;
 +Der2+Der/ahkes:»ahkke SÁDNES ;

LEXICON DeverbalNounsBEGATJIT
 +Actio+Der2+Der/ibme:»@C.NeedNoun@ BEGATJIBME ;
 +Actio+N+Sg+Nom+Der4+Der/ahtes:» AHTES ;
 +Der3+Actor:»iddje@C.NeedNoun@ ACTORTV ;
 +Der2+Der/ahkes:»ahkke SÁDNES ;


LEXICON DeverbalVerbsVUORDDELIT
 +Der1+Der/ahtte+V:»ahtte%> BASSALASSTETINCH ;          !Caus
 +Der1+Der/adda+V:»Y4adda%> BASSALASSTETINCH ;          !Freq-cont
 +Der1+Der/asste+V:»asste%> BASSALASSTETINCH ;          !Dim
 +Der1+Der/ahtja+V:»ahtja%> INFL-EVEN ;                 !Inchoative
 +Der1+Der/ahtja+V:»ahtja%> DeverbalNounsBASSALASSTET ; !Inchoative


LEXICON DeverbalVerbsLASSÁNIT
 +Der1+Der/adda+V:»Y4adda%> BASSALASSTETINCH ;          !Freq-cont
 +Der1+Der/ahtja+V:»ahtja%> INFL-EVEN ;                 !Inchoative
 +Der1+Der/ahtja+V:»ahtja%> DeverbalNounsBASSALASSTET ; !Inchoative


LEXICON DeverbalVerbsBIEKKASTIT
 +Der1+Der/ahtte+V:»ahtte%> BIEGGATinfl ;          !Caus
 +Der1+Der/alla+V:»Y4alla%> BIEGGATinfl ;          !Freq-cont
 +Der1+Der/asste+V:»asste%> BIEGGATinfl ;          !Dim
 +Der1+Der/ahtja+V+Ind+Prs+Sg3:»ahtja%>Y2 K ; !Inchoative
 +Der1+Der/ahtja+V+Ind+Prt+Sg3:»ahtja%>Q1j K ; !Inchoative
 +Der1+Der/ahtja+V+Ind+ConNeg:»ahtja%>Q1 K ; !Inchoative
 +Der1+Der/ahtja+V+Pot+Sg3:»ahtja%>Q1sj K ; !Inchoative
 +Der1+Der/ahtja+V+Pot+ConNeg:»ahtja%>Q1tja K ; !Inchoative
 +Der1+Der/ahtja+V+Imprt+Sg3:»ahtja%>Y1is # ; !Inchoative
 +Der1+Der/ahtja+V+ImprtII+Sg3:»ahtja%>Y1us # ; !Inchoative
 +Der1+Der/ahtja+V+PrfPrc:»ahtja%>Y3m K ; !Inchoative
 +Der1+Der/ahtja+V+Inf:»ahtja%>t K ; !Inchoative
 +Der1+Der/ahtja+V+Ger:»ahtja%>Q1dijn K ; !Inchoative
 +Der1+Der/ahtja+V+GerII:»ahtja%>min K ; !Inchoative
 +Der1+Der/ahtja+V+Sup:»ahtja%>Q2tjit K ; !Inchoative
 +Der1+Der/ahtja+V+VAbess:»ahtja%>Q1k K ; !Inchoative
 +Der1+Der/ahtja+V+VAbess:»ahtja%>Q1dak K ; !Inchoative
 +Der1+Der/ahtja+V+VAbess:»ahtja%>Q1k VUOHTA ; !Inchoative
 +Der1+Der/ahtja+V+VAbess:»ahtja%>Q1dak VUOHTA ; !Inchoative
 +Der1+Der/ahtja+V+VGen:»ahtja%>Q1 K ; !Inchoative
 +Der1+Der/ahtja+V+Imprt+ConNeg:»ahtja%>Q1 # ; !Inchoative



! Contracted stems
! - - - - - - - - - -

LEXICON DeverbalVerbsOADDÁT
 +Der1+Der/d+V:»d9 JÅLLÅRITINCH ;             !Causative
 +Der1+Der/dalla+V:»dalla%> BASSALASSTETINCH ;     !Caus-Freq
 +Der2+Der/dahtte+V:»dahtte%> BASSALASSTETINCH ;   !Double Caus
 +Der1+Der/dasste+V:»dasste%> BASSALASSTETINCH ;   !Caus-Dim
 +Der1+Der/st+V:»st JÅLLÅRITINCH ;            !Dim
 +Der1+Der/stalla+V:»stalla%> BASSALASSTETINCH ;   !Dim-Freq
 +Der1+Der/stahtte+V:»stahtte%> BASSALASSTETINCH ; !Dim-Caus
 +Der1+Der/stasste+V:»stasste%> BASSALASSTETINCH ; !Double dim


LEXICON DeverbalNounsOADDÁT
 +Der3+Actor:»jiddje@C.NeedNoun@  ACTOR ;
 +Actio+Der3+Der/m:»m@C.NeedNoun@ OADDÁM ;
 +Der3+Der/mus+N:»muss@C.NeedNoun@ MUS ;

LEXICON DeverbalNounsTJUOLLÁT
 +Der3+Actor:»jiddje@C.NeedNoun@  ACTORTV ;
 +Actio+Der3+Der/m:»m@C.NeedNoun@ TJUOLLÁM ;
 +Der3+Der/mus+N:»muss@C.NeedNoun@ MUS ;


LEXICON DeverbalNounsSTRÁFFUT
 +Der3+Actor:»jiddje@C.NeedNoun@  ACTORTV ;
 +Actio+Der3+Der/m:»m@C.NeedNoun@ BOAHTEMTV ;
 +Der3+Der/mus+N:»muss@C.NeedNoun@ MUS ;

LEXICON DeverbalNounsDULLUT
 +Der3+Actor:»jiddje@C.NeedNoun@  ACTOR ;
 +Actio+Der3+Der/m:»m@C.NeedNoun@ BOAHTEM ;
 +Der3+Der/mus+N:»muss@C.NeedNoun@ MUS ;

LEXICON DeverbalVerbsSJIERRIT
 +Der1+Der/st+V:»st BIEKKASTITinfl ;            !Dim
 +Der1+Der/stalla+V:»stalla%> BIEGGATinfl ;   !Dim-Freq
 +Der1+Der/stahtte+V:»stahtte%> BIEGGATinfl ; !Dim-Caus
 +Der1+Der/stasste+V:»stasste%> BIEGGATinfl ; !Double dim


!Sublexicas deverbal nouns
!---------------------------

! vsubst
! These are actio forms

LEXICON VSBST-ODD
 +N+Sg+Nom:%> K ;
 +N+SgNomCmp:%> R ;
 +N+SgGenCmp:%>a R ;
 +N+PlGenCmp:%>ij R ;
 +N:%> OTH-ODDCASE ;
 +N+Der4+Der/ahtes:» AHTES ;

LEXICON VSBST-EVEN
 +N+Sg+Nom:ibme%> K ;
 +N+Sg+Nom:im%> K ;
 +N+Sg+Nom+Use/Ped:ibme%> PxV ; !
 +N+SgNomCmp:im%> R ;
 +N+SgGenCmp:ime%> R ;
 +N+PlGenCmp:imi%>j R ;
 +N+Ess:ibme%>Q1 K ;
 +N+Ess:ibme%>n K ;
 +N:ibme%>X4 ILL-EVENCASE ;
 +N:ibme%>Q1 N-EVENWEAKSTEM ;
 +N+Sg+Nom+Der4+Der/ahtes:» AHTES ;


LEXICON VSBST-EVENTV  !+CmpN/SgN +CmpN/DefSgGen +CmpN/DefPlGen +CmpN/SgNomLeft +CmpN/SgGenLeft +CmpN/PlGenLeft
 +N+Sg+Nom:ibme%> K ;
 +N+Sg+Nom:im%> K ;
 +N+Sg+Nom+CmpN/SgN+CmpN/DefSgGen+CmpN/DefPlGen+CmpN/SgNomLeft+CmpN/SgGenLeft+CmpN/PlGenLeft+Use/Ped:ibme%> PxV ; !
 +N+SgNomCmp:im%> R ;
 +N+SgGenCmp:ime%> R ;
 +N+PlGenCmp:imi%>j R ;
 +N+Sg+Nom+Der4+Der/ahtes:» AHTES ;
 +N+Ess:ibme%>Q1 K ;
 +N+Ess:ibme%>n K ;
 +N:ibme%>X4 ILL-EVENCASE ;
 +N:ibme%>Q1 N-EVENWEAKSTEM ;


LEXICON MUJTATJIBME !+CmpN/SgN +CmpN/DefSgGen +CmpN/DefPlGen +CmpN/SgNomLeft +CmpN/SgGenLeft +CmpN/PlGenLeft
 +N+Sg+Nom:ibme%> K ;
 +N+Sg+Nom:im%> K ;
 +N+Sg+Nom+CmpN/SgN+CmpN/DefSgGen+CmpN/DefPlGen+CmpN/SgNomLeft+CmpN/SgGenLeft+CmpN/PlGenLeft+Use/Ped:ibme%> PxV ; !
 +N+SgNomCmp:im%> R ;
 +N+SgGenCmp:ime%> R ;
 +N+PlGenCmp:imi%>j R ;
 +N+Ess:ibme%>Q1 K ;
 +N+Ess:ibme%>n K ;
 +N:ibme%>X4 ILL-EVENCASE ;
 +N:ibme%>Q1 N-EVENWEAKSTEM ;

LEXICON BEGATJIBME
 +N+Sg+Nom:ibme%> K ;
 +N+Sg+Nom:im%> K ;
 +N+Sg+Nom+Use/Ped:ibme%> PxV ; !
 +N+SgNomCmp:im%> R ;         !No compounds for these, but now reintroduced
 +N+SgGenCmp:ime%> R ;
 +N+PlGenCmp:imi%>j R ;
 +N+Ess:ibme%>Q1 K ;
 +N+Ess:ibme%>n K ;
 +N:ibme%>X4 ILL-EVENCASE ;
 +N:ibme%>Q1 N-EVENWEAKSTEM ;

LEXICON MUS
 +Sg+Nom:%> K ;
 +SgNomCmp:%> R ;
 :a%> MUSSA ;

LEXICON MUSSA
 +Sg+Nom+Use/Ped: PxV ; !
 +SgGenCmp: R ;
 +PlGenCmp:j R ;
 +Ess:n K ;
 :Q1 N-EVENWEAKSTEM-OTH ;
 ILL-EVENCASE ;
 :Q1 N-EVENWEAKSTEM-SG-COM ;
 +Der4+Der/ahtes:»Q1g AHTES ;
 +Abe:Q1dak K ;
 +Abe:Q1da K ;

LEXICON ACTOR
 +A+Attr:%>Y6 ATTR ;
 +N:%>Y6 NE-EVENCASE ;
 +N:%>Y6 ACTORILL ;
 +N:%>Y6 N-EVENWEAKSTEM ;
! +N:%>Y6 DenominalAdjsV1 ; !not plausible
! +N:%>Y7 DenominalAdjsV2 ; !not plausible
 +N+CmpN/SgN+CmpN/SgG+CmpN/PlG:%>Y6 ACTORCmp ; !

LEXICON ACTORTV  !+CmpN/SgN +CmpN/SgG +CmpN/PlG +CmpN/SgNomLeft +CmpN/SgGenLeft +CmpN/PlGenLeft
 +A+Attr:%>Y6 ATTR ;
 +N:%>Y6 NE-EVENCASE ;
 +N:%>Y6 ACTORILL ;
 +N:%>Y6 N-EVENWEAKSTEM ;
! +N:%>Y6 DenominalAdjsV1 ; !not plausible
! +N:%>Y7 DenominalAdjsV2 ; !not plausible
 +N:%>Y6 ACTORCmp ;

LEXICON ACTORder
 +A+Attr:Y6 ATTR ;
 +N:Y6 NE-EVENCASE ;
 +N:Y6 ACTORILL ;
 +N:Y6 N-EVENWEAKSTEM ;
! +N:Y6 DenominalAdjsV1 ; !not plausible
! +N:Y7 DenominalAdjsV2 ; !not plausible
 +N+CmpN/SgN+CmpN/SgG+CmpN/PlG:Y6 ACTORCmp ; !

LEXICON ACTORTVder  !+CmpN/SgN +CmpN/SgG +CmpN/PlG +CmpN/SgNomLeft +CmpN/SgGenLeft +CmpN/PlGenLeft
 +A+Attr:Y6 ATTR ;
 +N:Y6 NE-EVENCASE ;
 +N:Y6 ACTORILL ;
 +N:Y6 N-EVENWEAKSTEM ;
! +N:Y6 DenominalAdjsV1 ; !not plausible
! +N:Y7 DenominalAdjsV2 ; !not plausible
 +N:Y6 ACTORCmp ;

LEXICON ACTORILL
 +Sg+Ill:X4j K ;
 +Sg+Ill+Use/Ped:X4s%> PxCi ; !

LEXICON ACTORdiehtet
 +A+Attr:%> ATTR ;
 +N:%>Q7 NE-EVENCASE ;
 +N:%>Q7 ACTORILLdiehtet ;
 +N:%>Q7 N-EVENWEAKSTEM ;
 +N:%> ACTORCmp ;

LEXICON ACTORILLdiehtet
 +Sg+Ill:X4j K ;
 +Sg+Ill+Use/Ped:X4s%> PxCi ; !

LEXICON BOAHTEM
 +N+Sg+Nom:%> K ;
 +N+SgNomCmp:%> R ;
 +N+SgGenCmp:%>a R ;
 +N+PlGenCmp:%>ij R ;
 +N:%> OTH-ODDCASE ;
 +N+Der4+Der/ahtes:» AHTES ;

LEXICON BOAHTEMTV  !+CmpN/SgN +CmpN/DefSgGen +CmpN/DefPlGen +CmpN/SgNomLeft +CmpN/SgGenLeft +CmpN/PlGenLeft
 +N+Sg+Nom:%> K ;
 +N+SgNomCmp:%> R ;
 +N+SgGenCmp:%>a R ;
 +N+PlGenCmp:%>ij R ;
 +N:%> OTH-ODDCASE ;
 +N+Der4+Der/ahtes:» AHTES ;

LEXICON BASSALASSTEM
 +N+Sg+Nom:%> K ;
 +N+SgNomCmp:%> R ;	 !no compounds for these, but reintroduced
 +N+SgGenCmp:%>a R ;
 +N+PlGenCmp:%>ij R ;
 +N:%> OTH-ODDCASE ;
 +N+Der4+Der/ahtes:» AHTES ;

LEXICON BASSALASSTEMTV  !+CmpN/SgN +CmpN/DefSgGen +CmpN/DefPlGen +CmpN/SgNomLeft +CmpN/SgGenLeft +CmpN/PlGenLeft
 +N+Sg+Nom:%> K ;
 +N+SgNomCmp:%> R ;
 +N+SgGenCmp:%>a R ;
 +N+PlGenCmp:%>ij R ;
 +N:%> OTH-ODDCASE ;
 +N+Der4+Der/ahtes:» AHTES ;


LEXICON OADDÁM
 +N+Sg+Nom:%> K ;
 +N+SgNomCmp:%> R ;	 !no compounds for these, but reintroduced
 +N+SgGenCmp:%>a R ;
 +N+PlGenCmp:%>ij R ;
 +N:%> OTH-ODDCASE ;
 +N+Der4+Der/ahtes:» AHTES ;

LEXICON TJUOLLÁM  !+CmpN/SgN +CmpN/DefSgGen +CmpN/DefPlGen +CmpN/SgNomLeft +CmpN/SgGenLeft +CmpN/PlGenLeft
 +N+Sg+Nom:%> K ;
 +N+SgNomCmp:%> R ;
 +N+SgGenCmp:%>a R ;
 +N+PlGenCmp:%>ij R ;
 +N:%> OTH-ODDCASE ;
 +N+Der4+Der/ahtes:» AHTES ;




! Auxiliary verbs
! ---------------

LEXICON NEG
+Ind+Prs+Sg1:%>iv K ;
+Ind+Prs+Sg2:%>i K ;
+Ind+Prs+Sg3:%>ij K ;
+Ind+Prs+Du1:%>en K ;
 +Ind+Prs+Du1+Use/Sub:%>æn K ; !
+Ind+Prs+Du2:æhppe%> K ;
+Ind+Prs+Du3:æbá%> K ;
+Ind+Prs+Pl1:%>ep K ;
 +Ind+Prs+Pl1+Use/Sub:%>æp K ; !
+Ind+Prs+Pl2:ehpi%>t K ;
+Ind+Prs+Pl3:%>e K ;
 +Ind+Prs+Pl3+Use/Sub:%>æ K ; !

+Ind+Prt+Sg1:ittji%>v K ;
+Ind+Prt+Sg2:ittji%> K ;
+Ind+Prt+Sg3:ittji%>j K ;
+Ind+Prt+Du1:ejma%> K ;
+Ind+Prt+Du2:ejda%> K ;
+Ind+Prt+Du3:ejga%> K ;
+Ind+Prt+Pl1:ejma%> K ;
+Ind+Prt+Pl2:ejda%> K ;
+Ind+Prt+Pl3:ettji%>n K ;

+Imprt+Sg2:ale%> # ;
+Imprt+Sg3:alli%>s # ;
+Imprt+Du1:allo%>n # ;
+Imprt+Du2:al'le%> # ;
+Imprt+Du3:alli%>ska # ;
+Imprt+Pl1:allo%>p # ;
+Imprt+Pl2:alli%>t # ;
+Imprt+Pl3:alli%>sa # ;

+ImprtII+Sg2:allu%> # ;
+ImprtII+Sg3:allu%>s # ;
+ImprtII+Du1:allu%>n # ;
+ImprtII+Du2:allu%>da # ;
+ImprtII+Du3:allu%>ska # ;
+ImprtII+Pl1:allu%>p # ;
+ImprtII+Pl2:allu%>t # ;
+ImprtII+Pl3:allu%>sa # ;

LEXICON ÅRROT
+Inf:ro%>t K ;

+Imprt+Sg2:o%> # ;
+Imprt+Sg3:ru%>s # ;
+Imprt+Du1:ro%>n # ;
+Imprt+Du2:'ro%> # ;
+Imprt+Du3:ru%>ska # ;
+Imprt+Pl1:ru%>p # ;
+Imprt+Pl2:ru%>t # ;
+Imprt+Pl3:ru%>sa # ;

LEXICON LIEHKET
 +Inf:liehket K ; ! should I use årrot? (No! TO)
+GerII:liehkemin K ;
! Present
+Ind+Prs+Sg1:lav K ;
+Ind+Prs+Sg2:la K ;
+Ind+Prs+Sg3:la K ;
+Ind+Prs+Du1:lin K ;
+Ind+Prs+Du2:lihppe K ;
+Ind+Prs+Du3:libá K ;
+Ind+Prs+Pl1:lip K ;
+Ind+Prs+Pl2:lihpit K ;
+Ind+Prs+Pl3:li K ;
!+Ind+Prs+Pl3:%>l ENDLEX ;

! Present in questions
+Ind+Prs+Sg1+Qst:lev K ;
+Ind+Prs+Sg2+Qst:le K ;
+Ind+Prs+Sg3+Qst:le K ;
+Ind+Prs+Du1+Qst:len K ;
+Ind+Prs+Sg1+Qst+Use/Sub:læv K ; !
+Ind+Prs+Sg2+Qst+Use/Sub:læ K ; !
+Ind+Prs+Sg3+Qst+Use/Sub:læ K ; !
+Ind+Prs+Du1+Qst+Use/Sub:læn K ; !
+Ind+Prs+Du2+Qst:læhppe K ;
+Ind+Prs+Du3+Qst:læbá K ;
+Ind+Prs+Pl1+Qst:lep K ;
+Ind+Prs+Pl1+Qst+Use/Sub:læp K ; !
+Ind+Prs+Pl2+Qst:lehpit K ;
+Ind+Prs+Pl3+Qst:le K ;
+Ind+Prs+Pl3+Qst+Use/Sub:læ K ; !


! Past
+Ind+Prt+Sg1:lidjiv K ;
+Ind+Prt+Sg2:lidji K ;
+Ind+Prt+Sg3:lij K ;
+Ind+Prt+Du1:lijma K ;
+Ind+Prt+Du2:lijda K ;
+Ind+Prt+Du3:lijga K ;
+Ind+Prt+Pl1:lijma K ;
+Ind+Prt+Pl2:lijda K ;
+Ind+Prt+Pl3:lidjin K ;


! Past in questions
+Ind+Prt+Sg1+Qst:ledjiv K ;
+Ind+Prt+Sg2+Qst:ledji K ;
+Ind+Prt+Sg3+Qst:lej K ;
+Ind+Prt+Du1+Qst:lejma K ;
+Ind+Prt+Du1+Qst+Use/Sub:lejme K ; !
+Ind+Prt+Du1+Qst+Use/Sub:lijme K ; !
+Ind+Prt+Du2+Qst:lejda K ;
+Ind+Prt+Du2+Qst+Use/Sub:lejde K ; !
+Ind+Prt+Du2+Qst+Use/Sub:lijde K ; !
+Ind+Prt+Du3+Qst:lejga K ;
+Ind+Prt+Pl1+Qst:lejma K ;
+Ind+Prt+Pl1+Qst+Use/Sub:lejme K ; !
+Ind+Prt+Pl1+Qst+Use/Sub:lijme K ; !
+Ind+Prt+Pl2+Qst+Use/Sub:lejde K ; !
+Ind+Prt+Pl2+Qst+Use/Sub:lijde K ; !
+Ind+Prt+Pl2+Qst:lejda K ;
+Ind+Prt+Pl3+Qst:ledjin K ;

! Potensialis
+Pot+Sg1:littjav K ;
+Pot+Sg2:littja K ;
+Pot+Sg3:lisj K ;
+Pot+Sg3:lesj K ;
+Pot+Du1:littjin K ;
+Pot+Du2:littjabihtte K ;
+Pot+Du3:littjaba K ;
+Pot+Pl1:littjap K ;
+Pot+Pl2:littjabihtit K ;
 +Pot+Pl2+Use/Sub:littjabehtit K ; !
+Pot+Pl3:littji K ;


! Imperative
+Imprt+Sg2:liege # ;
+Imprt+Sg3:liehkis # ;
+Imprt+Du1:læhkon # ;
+Imprt+Du2:liehkke # ;
+Imprt+Du3:liehkiska # ;
+Imprt+Pl1:læhkop # ;
+Imprt+Pl2:liehkit # ;
+Imprt+Pl3:liehkisa # ;

! Imperative II
+ImprtII+Sg2:lehku # ;
+ImprtII+Sg3:lehkus # ;
+ImprtII+Du1:lehkun # ;
+ImprtII+Du2:lehkuda # ;
+ImprtII+Du3:lehkuska # ;
+ImprtII+Pl1:lehkup # ;
+ImprtII+Pl2:lehkut # ;
+ImprtII+Pl3:lehkusa # ;


! Contracted Neg + Cop forms
+Neg+Ind+Prs+Sg2:il'la K ;
+Neg+Ind+Prs+Sg2:il'le K ; !Variant
+Neg+Ind+Prs+Sg2+Use/Sub:il'læ K ; !
+Neg+Ind+Prs+Pl3:æl'la K ;
+Neg+Ind+Prs+Pl3:æl'le K ; !Variant
+Neg+Ind+Prs+Pl3+Use/Sub:æl'læ K ; !
+Neg+Ind+Prt+Sg2:il'lim K ;
+Neg+Ind+Prt+Pl3:æl'lim K ;
+Neg+Pot+Pl3:æl'littja K ;


! Negative forms
+Ind+Prs+ConNeg:le K ;
+Ind+Prs+ConNeg+Use/Sub:læ K ; !
+Ind+Prs+ConNeg:la K ;
+Ind+Prt+ConNeg:lim K ;
+Cond+ConNeg:lulu K ;
+Cond+ConNeg:galga#lulu K ;
+Cond+ConNeg:máhtá#lulu K ;
+Pot+ConNeg:littja K ;

! Conditional and Potentional
LULU ;
LITTJA ;

LEXICON LULU
+Cond:lulu%> V-ODD-PRET ;
+Cond:galga#lulu%> V-ODD-PRET ;
+Cond:máhtá#lulu%> V-ODD-PRET ;

LEXICON LITTJA
+Pot:li%> V-ODD-POT ;

LEXICON V-ODD-PRET
+Sg1:v K ;
+Sg2: K ;
+Sg3:j K ;
+Du1:jma K ;
+Du2:jda K ;
 +Du1+Use/Sub:jme K ; !
 +Du2+Use/Sub:jde K ; !
+Du3:jga K ;
+Pl1:jma K ;
+Pl2:jda K ;
 +Pl1+Use/Sub:jme K ; !
 +Pl2+Use/Sub:jde K ; !
+Pl3:n K ;

LEXICON V-ODD-POT
+Prs+Sg1:lav K ;
+Prs+Sg2:la K ;
+Prs+Sg3:la K ;
+Prs+Du1:lin K ;
+Prs+Du2:lihppe%> K ;
+Prs+Du3:libá%> K ;
+Prs+Pl1:lip K ;
+Prs+Pl2:lihpi%>t K ;
+Prs+Pl3:li K ;








! Sublexica for possessive suffixes
! =================================

LEXICON PxV      ! This intermezzo of a lexicon due to
 :X4 PxV12 ;	 ! the stem alternation in the possessive
 PxV3 ;      ! suffixes.

LEXICON PxV12    ! Due to incoming Acc/Gen 12 vs 3 alternation
 :X8 PxV1 ;
 :X8 PxV2 ;

LEXICON PxV23	! Due to incoming Refl pron 1 vs 23 alternation
 PxV2 ;
 PxV3 ;

LEXICON PxNomPlV !Due to incoming NomPl
 PxV1 ;
 PxV2 ;
 PxV3 ;

LEXICON PxV1
 +PxSg1:m K ;
 +PxDu1:ma K ;
 +PxPl1:ma K ;

LEXICON PxV2
 +PxSg2:t K ;
 +PxDu2:da K ;
 +PxPl2:da K ;

LEXICON PxV3
 +PxSg3:s K ;
 +PxDu3:ska K ;
 +PxPl3:sa K ;

! Lexicon for the deviating -im, -it suffixes
! Non-deviating form pointed to common PxCc
LEXICON PxCi
 +PxSg1:im K ;
 +PxSg2:it K ;
 PxCc ;

! Lexicon for regular PxC nom,acc, gen
LEXICON PxC
 +PxSg1:am K ;
 +PxSg1:im K ;
 +PxSg2:at K ;
 +PxSg2:it K ;
 PxCc ;

! Lexicon for regular PxC ine, ela, com and pl
LEXICON PxCs
 +PxSg1:ám K ;
 +PxSg2:át K ;
 +PxSg3:es K ;
 +PxDu1:ema K ;
 +PxDu2:eda K ;
 +PxDu3:eska K ;
 +PxPl1:ema K ;
 +PxPl2:eda K ;
 +PxPl3:esa K ;


!Commom lexicon for all PxC
LEXICON PxCc
 +PxSg3:is K ;
 +PxDu1:imme K ;
 +PxDu2:ihtte K ;
 +PxDu3:iska K ;
 +PxPl1:imme K ;
 +PxPl2:ihtte K ;
 +PxPl3:isá K ;



LEXICON K
 ENDLEX ;
! +Clt:clitic ENDLEX ;
 +Foc/ge:#ge ENDLEX ;
 +Foc/gen+Use/Circ:#gen ENDLEX ; !
 +Foc/ga+Use/Circ:#ga ENDLEX ;	!
! +Clt+k:#k ENDLEX ;


LEXICON ENDLEX
 @D.NeedNoun.ON@ # ;
! This ENDLEX business in order to remove illegal compounds.

! Divvun & Giellatekno - open source grammars for Sámi and other languages
! Copyright © 2000-2010 The University of Tromsø & the Norwegian Sámi Parliament
! http://giellatekno.uit.no & http://divvun.no
!
! This program is free software; you can redistribute and/or modify
! this file under the terms of the GNU General Public License as published by
! the Free Software Foundation, either version 3 of the License, or
! (at your option) any later version. The GNU General Public License
! is found at http://www.gnu.org/licenses/gpl.html. It is
! also available in the file $GTHOME/LICENSE.txt.
!
! Other licensing options are available upon request, please contact
! giellatekno@hum.uit.no or divvun@samediggi.no


! ========================================================================== !
!                     Lule Sámi verb lexicon                                 !
! ========================================================================== !





LEXICON VerbRoot
 abandonerit:abandoneri TSIEGGIT ; ! ^LOAN
 abbonnerit:abbonneri TSIEGGIT ; !^LOAN
 ab^brevi^erit:ab^brevi^eri TSIEGGIT ; ! ^LOAN
 abdiserit:abdiseri VALLIT ; ! ^LOAN
 abonnerit:abonneri TSIEGGIT ; ! ^LOAN NOR
 aborterit:aborteri VALLIT ; ! ^LOAN
 absenterit:absenteri TSIEGGIT ; ! ^LOAN
 absolverit:absolveri TSIEGGIT ; ! ^LOAN
 absorberit:absorberi TSIEGGIT ; ! ^LOAN
 abs^traherit:abs^traheri TSIEGGIT ; ! ^LOAN
 accelererit:accelereri TSIEGGIT ; ! ^LOAN SW
 accentu^erit:accentu^eri TSIEGGIT ; ! ^LOAN SW
 accepterit:accepteri TSIEGGIT ; ! ^LOAN SW
 accompagnerit:accompagneri TSIEGGIT ; ! ^LOAN SW
 ac^klimatiserit:ac^klimatiseri TSIEGGIT ; ! ^LOAN SW
 ackorderit:ackorderi VALLIT ; ! ^LOAN SW
 ackumulerit:ackumuleri TSIEGGIT ; ! ^LOAN SW
 ac^kvirerit:ac^kvireri TSIEGGIT ; ! ^LOAN SW
 adapterit:adapteri TSIEGGIT ; ! ^LOAN
ådåsmahttet:ådåsmahtte BASSALASSTET ;
ådåstit:ådåst UNNEDIT ;
ådatjit:ådatj BEGATJIT ;
 adderit:adderi TSIEGGIT ; ! ^LOAN
addjudit:addjud9 UNNEDIT ;
 adhererit:adhereri TSIEGGIT ; ! ^LOAN
ádjánit:ádján LASSÁNIT ;
 adjektiverit:adjektiveri TSIEGGIT ; ! ^LOAN
 administrerit:administreri TSIEGGIT ; ! ^LOAN
adnet:adne LÁHPPET ;
ádnot:ádno GÁDJOT ;
 adopterit:adopteri TSIEGGIT ; ! ^LOAN
 a^dresserit:a^dresseri TSIEGGIT ; ! ^LOAN
 adsorberit:adsorberi TSIEGGIT ; ! ^LOAN
 ad^stringerit:ad^stringeri TSIEGGIT ; ! ^LOAN
 adviserit:adviseri TSIEGGIT ; ! ^LOAN
æddot:æddo BÅRSSJOT ;
æjvvalit:æjvval BALÁDIT ;
ællát:æl'lá OADDÁT ;
ærránit:ærrán LASSÁNIT ;
ævtodit:ævtod9 UNNEDIT ;
 affekterit:affekteri TSIEGGIT ; ! ^LOAN
 affikserit:affikseri TSIEGGIT ; ! ^LOAN NOR
 affiserit:affiseri TSIEGGIT ; ! ^LOAN
 affixerit+Use/Sub:affixeri TSIEGGIT ; !  ! ^LOAN SW
 afrikaniserit:afrikaniseri TSIEGGIT ; ! ^LOAN
 agerit:ageri VALLIT ; ! ^LOAN
 ag^glutinerit:ag^glutineri VALLIT ; ! ^LOAN
 agiterit:agiteri VALLIT ; ! ^LOAN
åhtsåt:åhtså BASSAT ;
ahtset:ahtse BUOLLET ;
ájádallat:ájádalla BASSALASSTET ;
åjddet:åjdde LÁHPPET ;
ájttet:ájtte LÁHPPET ;
ájttsat:ájttsa BASSAT ;
åjvadit:åjvad9 UNNEDIT ;
 akkederit:akkederi TSIEGGIT ; ! ^LOAN
 ak^klimatiserit:ak^klimatiseri TSIEGGIT ; ! ^LOAN NOR
 akkommoderit:akkommoderi VALLIT ; ! ^LOAN
 akkompagnerit:akkompagneri TSIEGGIT ; ! ^LOAN NOR
 akkorderit:akkorderi VALLIT ; ! ^LOAN NOR
 ak^krediterit:ak^krediteri TSIEGGIT ; ! ^LOAN NOR
 akkumulerit:akkumuleri TSIEGGIT ; ! ^LOAN NOR
 ak^kvirerit:ak^kvireri TSIEGGIT ; ! ^LOAN NOR
 a^krediterit:a^krediteri TSIEGGIT ; ! ^LOAN SW
 akselererit:akselereri TSIEGGIT ; ! ^LOAN NOR
 aksentu^erit:aksentu^eri TSIEGGIT ; ! ^LOAN NOR
 aksepterit:aksepteri TSIEGGIT ; ! ^LOAN NOR
 aksjonerit:aksjoneri VALLIT ; ! ^LOAN NOR
 aksjunerit:aksjuneri TSIEGGIT ; !^LOAN
aktidit:aktid9 UNNEDIT ;
 aktionerit+Use/Sub:aktioneri VALLIT ; ! ^LOAN SW 
 aktiverit:aktiveri TSIEGGIT ;      ! ^LOAN
 aktiviserit:aktiviseri TSIEGGIT ; ! ^LOAN
 aktu^aliserit:aktu^aliseri TSIEGGIT ; ! ^LOAN
 aktu^erit:aktu^eri TSIEGGIT ;     ! ^LOAN
 alarmerit:alarmeri VALLIT ; ! ^LOAN
álbedit:álbed9 UNNEDIT ;
aledit:aled9 UNNEDIT ;
alestit:alest JÅLLÅRIT ;
 alfabetiserit:alfabetiseri TSIEGGIT ; ! ^LOAN
álgadit:álgad9 UNNEDIT ;
álgget:álgge BUOLLET ;
ålggunit:ålggun LASSÁNIT ;
ålgodit:ålgod9 UNNEDIT ;
 ali^enerit:ali^eneri TSIEGGIT ; ! ^LOAN
 alkoholiserit:alkoholiseri TSIEGGIT ; ! ^LOAN
allánit:allán LASSÁNIT ;
ållet:ålle BUOLLET ;
 alli^erit:alli^eri VALLIT ; ! ^LOAN
ål0lit:ål'li TSIEGGIT ;
ållit:ål'li VALLIT ;
 allittererit:allittereri TSIEGGIT ; ! ^LOAN
allodit:allod9 UNNEDIT ;
 allokerit:allokeri TSIEGGIT ; ! ^LOAN
allot:allo BÅRSSJOT ;
 alluderit:alluderi VALLIT ; ! ^LOAN
almmadit:almmad9 MUJTATJIT ;
almmanit:almman LASSÁNIT ;
almmudit:almmud9 JÅLLÅRIT ;
almodit:almod9 UNNEDIT ;
 altererit:altereri TSIEGGIT ; ! ^LOAN
 alternerit:alterneri TSIEGGIT ; ! ^LOAN
 aluminerit:alumineri TSIEGGIT ; ! ^LOAN
 amalgamerit:amalgameri TSIEGGIT ; ! ^LOAN
åmastit:åmast UNNEDIT ;
 ambulerit:ambuleri VALLIT ; ! ^LOAN
 amerikaniserit:amerikaniseri TSIEGGIT ; ! ^LOAN
 amortiserit:amortiseri TSIEGGIT ; ! ^LOAN
 amputerit:amputeri TSIEGGIT ; ! ^LOAN
 anesteserit:anesteseri TSIEGGIT ; ! ^LOAN
 anglifi^erit:anglifi^eri TSIEGGIT ; ! ^LOAN SW
 anglifiserit:anglifiseri TSIEGGIT ; ! ^LOAN NOR
 angliserit:angliseri TSIEGGIT ; ! ^LOAN
 animaliserit:animaliseri TSIEGGIT ; ! ^LOAN
 animerit:animeri TSIEGGIT ; ! ^LOAN
 annekterit:annekteri TSIEGGIT ; ! ^LOAN
 annonserit:annonseri TSIEGGIT ; ! ^LOAN
 annullerit:annulleri TSIEGGIT ; ! ^LOAN
 anodiserit:anodiseri TSIEGGIT ; ! ^LOAN
 anonymiserit:anonymiseri TSIEGGIT ; ! ^LOAN
 anteciperit:anteciperi TSIEGGIT ; ! ^LOAN SW
 antedaterit:antedateri TSIEGGIT ; ! ^LOAN
 antesiperit:antesiperi TSIEGGIT ; ! ^LOAN NOR
 antikiserit:antikiseri TSIEGGIT ; ! ^LOAN
 apokoperit:apokoperi VALLIT ; ! ^LOAN
 apo^stroferit:apo^stroferi TSIEGGIT ; ! ^LOAN
 applåderit:applåderi TSIEGGIT ; ! ^LOAN SW
 applauderit:applauderi TSIEGGIT ; ! ^LOAN NOR
 ap^plicerit:ap^pliceri TSIEGGIT ; ! ^LOAN SW
 ap^plikerit:ap^plikeri TSIEGGIT ; ! ^LOAN
 ap^pliserit:ap^pliseri TSIEGGIT ; ! ^LOAN NOR
 apporterit:apporteri TSIEGGIT ; ! ^LOAN
 ap^preterit:ap^preteri TSIEGGIT ; ! ^LOAN
 ap^proberit:ap^proberi TSIEGGIT ; ! ^LOAN
 ap^propri^erit:ap^propri^eri TSIEGGIT ; ! ^LOAN
 apterit:apteri TSIEGGIT ; ! ^LOAN
 arka^iserit:arka^iseri TSIEGGIT ; ! ^LOAN
 arkebuserit:arkebuseri TSIEGGIT ; ! ^LOAN
 arkiverit:arkiveri TSIEGGIT ; ! ^LOAN
 armerit:armeri TSIEGGIT ; ! ^LOAN
ármmadit:ármmad9 JÅLLÅRIT ;
 aromatiserit:aromatiseri TSIEGGIT ; ! ^LOAN
 arrangerit:arrangeri TSIEGGIT ; ! ^LOAN
árret:árre LÁHPPET ;
 arreterit:arreteri TSIEGGIT ; ! ^LOAN
 arriverit:arriveri VALLIT ; ! ^LOAN
 arronderit:arronderi TSIEGGIT ; ! ^LOAN
årrot+V+IV:år ÅRROT ; 
årrot:årro BÅRSSJOT ;
årrut:år'ru OADDÁT ;
 artikulerit:artikuleri TSIEGGIT ; ! ^LOAN
arvusmahttet:arvusmahtte BASSALASSTET ;
árvustallat:árvustalla BASSALASSTET ;
árvvalit:árvval VUORDDELIT ;
árvvedit:árvved9 UNNEDIT ;
 asfalterit:asfalteri TSIEGGIT ; ! ^LOAN
åskeldit:åskeld9 UNNEDIT ;
 a^spirerit:a^spireri VALLIT ; ! ^LOAN
ássat:ássa RAVGGAT ;
 assimilerit:assimileri TSIEGGIT ;  ! ^LOAN
 assisterit:assisteri TSIEGGIT ; ! ^LOAN
ássjájduhttet:ássjájduhtte BASSALASSTET ;
ássjáskuhttet:ássjáskuhtte BASSALASSTET ;
åsskot:åssko BÅRSSJOT ;
ássnat:ássna RAVGGAT ;
 associ^erit:associ^eri TSIEGGIT ;   ! ^LOAN SW
 assorterit:assorteri TSIEGGIT ; ! ^LOAN
 assosi^erit:assosi^eri TSIEGGIT ;  ! ^LOAN NOR
asstadit:asstad9 UNNEDIT ;
asstat:assta RAVGGAT ;
 assurerit:assureri TSIEGGIT ; ! ^LOAN
åstatjit:åstatj MUJTATJIT ;
 a^stringerit:a^stringeri TSIEGGIT ; ! ^LOAN
 atomiserit:atomiseri TSIEGGIT ; ! ^LOAN
 a^trofi^erit:a^trofi^eri TSIEGGIT ; ! ^LOAN
 attacherit+Use/Sub:attacheri TSIEGGIT ; !  ! ^LOAN
 attackerit:attackeri TSIEGGIT ; ! ^LOAN  SW
 attakkerit:attakkeri TSIEGGIT ; ! ^LOAN  NOR
 attesterit:attesteri TSIEGGIT ; ! ^LOAN
 at^traherit:at^traheri TSIEGGIT ; ! ^LOAN
 auksjonerit:auksjoneri TSIEGGIT ; ! ^LOAN NOR
 auk^tionerit:auk^tioneri TSIEGGIT ; ! ^LOAN SW
 avalerit:avaleri TSIEGGIT ; ! ^LOAN
 avanserit:avanseri VALLIT ; ! ^LOAN
åvdåstit:åvdåst UNNEDIT ;
åvddånahttet:åvddånahtte BASSALASSTET ;
åvddånit:åvddån LASSÁNIT ;
åvdedit:åvded9 UNNEDIT ;
 averterit:averteri VALLIT ; ! ^LOAN
ávnnit:ávnni TSIEGGIT ;
ávttjit:ávttji TSIEGGIT ;
ávvudit:ávvud9 UNNEDIT ;
bådåstit:bådåst JÅLLÅRIT ;
báddat:bádda BASSAT ;
bådijdit:bådijd9 BEGATJIT ;
badjánit:badján LASSÁNIT ;
bådnet:bådne LÁHPPET ;
bådnjåsit:bådnjås LASSÁNIT ;
bådnjåt:bådnjå BASSAT ;
bådtset:bådtse LÁHPPET ;
bæggat:bægga BASSAT ;
bæhttalit:bæhttal BÅNJÅDIT ;
bælostit:bælost UNNEDIT ;
bæsstalit:bæsstal BÅNJÅDIT ;
bagádit:bagád9 UNNEDIT ;
 bagatelliserit:bagatelliseri TSIEGGIT ; ! ^LOAN
bággit:bággi TSIEGGIT ;
báhkadit:báhkad9 UNNEDIT ;
báhkkanit:báhkkan LASSÁNIT ;
báhkkut:báhkku STRÁFFUT ;
båhtalit:båhtal BALÁDIT ;
båhtånit:båhtån LASSÁNIT ;
báhtarit:báhtar BÁHTARIT ;
båhtjåsit:båhtjås LASSÁNIT ;
båhtjet:båhtje LÁHPPET ;
báhtset:báhtse BUOLLET ;
båhtsijdit:båhtsijd9 BEGATJIT ;
báhttsat:báhttsa RAVGGAT ;
bahudit:bahud9 UNNEDIT ;
bahunit:bahun LASSÁNIT ;
bajedit:bajed9 UNNEDIT ;
bajkatjit:bajkatj BEGATJIT ;
bajkket:bajkke BUOLLET ;
bájnatjit:bájnatj MUJTATJIT ;
bájnnet:bájnne LÁHPPET ;
bájtatjit:bájtatj BEGATJIT ;
bájtatjit:bájtatj BEGATJIT ;
bájttet:bájtte LÁHPPET ;
bájttut:bájttu BASSUT ;
båkkedit:båkked9 BEGATJIT ;
båktålit:båktål BÅNJÅDIT ; 
båktet:båkte LÁHPPET ;
báktjat:báktja RAVGGAT ;
bålåstit:bålåst BIEKKASTIT ;
baldáskit:baldásk BEGATJIT ;
báldastahttet:báldastahtte RAVGGALASSTET ;
bálggat:bálgga RAVGGAT ;
 balkaniserit:balkaniseri TSIEGGIT ; ! ^LOAN
bálkestit:bálkest UNNEDIT ;
bálkkit:bálkki TSIEGGIT ;
bálkkot:bálkko JÅRGGOT ;
ballat:balla MÁHTTET ;
bal0lát:bal'lá OADDÁT ;
ballát:bal'lá OADDÁT ;
balldalit:balldal BÅNJÅDIT ;
balldet:ballde LÁHPPET ;
bállet:bálle LÁHPPET ;
bállit:bál'li VALLIT ;
 balloterit:balloteri TSIEGGIT ; ! ^LOAN  SW
 ballotterit:ballotteri TSIEGGIT ; ! ^LOAN  NOR
bålltot:bållto JÅRGGOT ;
 balsamerit:balsameri TSIEGGIT ; ! ^LOAN
båltåstit:båltåst JÅLLÅRIT ;
 banaliserit:banaliseri TSIEGGIT ; ! ^LOAN
bånatjit:bånatj MUJTATJIT ;
 bandagerit:bandageri TSIEGGIT ; ! ^LOAN SW
 bandasjerit:bandasjeri TSIEGGIT ; ! ^LOAN NOR
banedit:baned9 UNNEDIT ;
båŋkodit:båŋkod9 MUJTATJIT ;
båŋŋkåt:båŋŋkå BASSAT ;
båråstit:båråst UNNEDIT ;
 barberit:barberi TSIEGGIT ; ! ^LOAN
bårdatjit:bårdatj MUJTATJIT ;
bárddet:bárdde LÁHPPET ;
bårddet:bårdde LÁHPPET ;
 bardunerit:barduneri TSIEGGIT ; ! ^LOAN
bårgestit:bårgest JÅLLÅRIT ;
bårggålit:bårggål VUORDDELIT ;
barggat:bargga BASSAT ;
bárggeldit:bárggeld9 UNNEDIT ;
bårggot:bårggo BÅRSSJOT ;
bårgijdit:bårgijd9 BEGATJIT ;
bårjåstit:bårjåst JÅLLÅRIT ;
bårjjånit:bårjjån LASSÁNIT ;
bår0råt:bår'rå OADDÁT ;
bårråt:bårrå BASSAT ;
 barrikaderit:barrikaderi TSIEGGIT ; ! ^LOAN
bårssjot:bårssjo VILSSJOT ;
båsådit:båsåd9 JÅLLÅRIT ;
båsåstit:båsåst UNNEDIT ;
 baserit:baseri TSIEGGIT ; ! ^LOAN
baskedit:basked9 UNNEDIT ;
basodit:basod9 UNNEDIT ;
bassat:bassa BASSAT ;
basset:basse LÁHPPET ;
båssit:bås'si TSIEGGIT ;
basskodit:basskod9 UNNEDIT ;
båssot:båsso JÅRGGOT ;
basstasit:basstas LASSÁNIT ;
basstet:basste BUOLLET ;
båsstet:båsste LÁHPPET ;
bas0sut:bas'su BASSUT ;
bassut:bas'su BASSUT ;
 basunerit:basuneri VALLIT ; ! ^LOAN
bátsadit:bátsad9 BALÁDIT ;
bávkedit:bávked9 BEGATJIT ;
bávkkat:bávkka RAVGGAT ;
bávkkot:bávkko BÅRSSJOT ;
bávtjagit:bávtjag9 JÅLLÅRIT ;
begatjit:begatj BEGATJIT ;
belkatjit:belkatj MUJTATJIT ;
berjastit:berjast UNNEDIT ;
berustit:berust UNNEDIT ;
bessat:bessa RAVGGAT ;
bidedit:bided9 UNNEDIT ;
bidestit:bidest UNNEDIT ;
biebbmat:biebbma BASSAT ;
biedaldahttet:biedaldahtte BASSALASSTET ;
biedat:bieda RAVGGAT ;
biedjat:biedja BASSAT ;
bieggat:biegga BIEGGAT ;
biegget:biegge BUOLLET ;
biehket:biehke VIEDJET ;
biehttet:biehtte LÁHPPET ;
biehttot:biehtto GÁDJOT ;
biekkadit:biekkad9 BIEKKASTIT ;
biekkastit:biekkast BIEKKASTIT ;
biekkodit:biekkod9 BÅNJÅDIT ;
bielkket:bielkke LÁHPPET ;
bielledit:bielled9 UNNEDIT ;
bierrit:bier'ri VALLIT ;
biesjkedit:biesjked9 BEGATJIT ;
biesskedit:biessked9 UNNEDIT ;
biesstalit:biesstal BÅNJÅDIT ;
biesstet:biesste LÁHPPET ;
bievlladit:bievllad9 BIEKKASTIT ;
bievllat:bievlla RAVGGAT ;
bihtjot:bihtjo BÅRSSJOT ;
bijnedit:bijned9 UNNEDIT ;
biksat:biksa BASSAT ;
biktalit:biktal BÅNJÅDIT ;
biktet:bikte LÁHPPET ;
biledit:biled9 UNNEDIT ;
 biljetterit:biljetteri TSIEGGIT ; ! ^LOAN  SW
bilkkedit:bilkked9 UNNEDIT ;
 billetterit:billetteri TSIEGGIT ; ! ^LOAN  NOR
binnodit:binnod9 UNNEDIT ;
birástit:birást UNNEDIT ;
bisánit:bisán LASSÁNIT ;
bisijdit:bisijd9 BEGATJIT ;
bissánit:bissán LASSÁNIT ;
bissot:bisso BÅRSSJOT ;
 bivackerit:bivackeri VALLIT ; ! ^LOAN  SW
biváldit:biváld9 BIEKKASTIT ;
bivdatjit:bivdatj MUJTATJIT ;
bivddalit:bivddal BÅNJÅDIT ;
bivddet:bivdde LÁHPPET ;
bivddit:bivddi TSIEGGIT ;
bivdodit:bivdod9 UNNEDIT ;
bivtastit:bivtast UNNEDIT ;
 bivu^akkerit:bivu^akkeri VALLIT ; ! ^LOAN  NOR
bivvát:biv'vá OADDÁT ;
 blåggistit:blåggist UNNEDIT ; !^LOAN
 blamerit:blameri TSIEGGIT ; ! ^LOAN
 blasonerit:blasoneri TSIEGGIT ; ! ^LOAN
 blockerit:blockeri TSIEGGIT ; ! ^LOAN  SW
 bloggestit+Use/Sub:bloggest UNNEDIT ; !^LOAN !
 bloggit:bloggi TSIEGGIT ; !^LOAN
 blokkerit:blokkeri TSIEGGIT ; ! ^LOAN  NOR
boagostit:boagost UNNEDIT ;
boahkkot:boahkko BÅRSSJOT ;
boahtet:boahte BUOLLET ;
boajmmot:boajmmo BÅRSSJOT ;
boakkodit:boakkod9 UNNEDIT ;
boakkostit:boakkost JÅLLÅRIT ;
boaktjánit:boaktján LASSÁNIT ;
boalldet:boallde LÁHPPET ;
boalodit:boalod9 UNNEDIT ;
boarásmuvvat:boarásm HIEBADUVVAT ;
 bogserit:bogseri TSIEGGIT ; ! ^LOAN SW
 bok^staverit:bok^staveri TSIEGGIT ; ! ^LOAN
 bombarderit:bombarderi TSIEGGIT ; ! ^LOAN
 boniterit:boniteri TSIEGGIT ; ! ^LOAN
 botaniserit:botaniseri TSIEGGIT ; ! ^LOAN
 braverit:braveri TSIEGGIT ; ! ^LOAN
 breserit:breseri TSIEGGIT ; ! ^LOAN
 briketterit:briketteri TSIEGGIT ; ! ^LOAN
 briljerit:briljeri VALLIT ; ! ^LOAN
 broderit:broderi TSIEGGIT ; ! ^LOAN
 bronserit:bronseri TSIEGGIT ; ! ^LOAN
 broscherit+Use/Sub:broscheri TSIEGGIT ; ! ! ^LOAN SW
 brosjerit:brosjeri TSIEGGIT ; ! ^LOAN NOR
 brutaliserit:brutaliseri TSIEGGIT ; ! ^LOAN
budáldit:budáld9 JÅLLÅRIT ;
 budjeterit:budjeteri TSIEGGIT ;  ! ^LOAN  SW
 budsjetterit:budsjetteri TSIEGGIT ; ! ^LOAN NOR
bujttet:bujtte LÁHPPET ;
 bukserit:bukseri TSIEGGIT ; ! ^LOAN NOR
buktalit:buktal BÅNJÅDIT ;
buktet:bukte LÁHPPET ;
bulltjat:bulltja BASSAT ;
bultjedit:bultjed9 JÅLLÅRIT ;
buodnjot:buodnjo GÁDJOT ;
buodot:buodo GÁDJOT ;
buodusit:buodus LASSÁNIT ;
buohtastahttet:buohtastahtte BASSALASSTET ;
buohtsat:buohtsa RAVGGAT ;
buojddodit:buojddod9 UNNEDIT ;
buojddot:buojddo BÅRSSJOT ;
buojkodit:buojkod9 JÅLLÅRIT ;
buoktjat:buoktja RAVGGAT ;
buolatjit:buolatj BEGATJIT ;
buollát:buol'lá OADDÁT ;
buollet:buolle BUOLLET ;
buollidit:buollid9 UNNEDIT ;
buorástahttalit:buorástahttal BÅNJÅDIT ;
buorástahttet:buorástahtte BASSALASSTET ;
buoredit:buored9 UNNEDIT ;
buorránit:buorrán LASSÁNIT ;
buossjodit:buossjod9 UNNEDIT ;
buossjot:buossjo BÅRSSJOT ;
buosskot:buossko VILSSJOT ;
bussket:busske BUOLLET ;
buvtadit:buvtad9 BÅNJÅDIT ;
buvvet:buvve LÁHPPET ;
buvvut:buv'vu BASSUT ;
 byrå^kratiserit:byrå^kratiseri TSIEGGIT ; ! ^LOAN
 celebrerit:celebreri TSIEGGIT ; ! ^LOAN
 cementerit:cementeri TSIEGGIT ; ! ^LOAN SW
CE-mierkkit:CE-mierkki TSIEGGIT ;
 censurerit:censureri TSIEGGIT ; ! ^LOAN SW
 centraliserit:centraliseri TSIEGGIT ; ! ^LOAN SW
 centrerit:centreri TSIEGGIT ; ! ^LOAN SW
 centrifugerit:centrifugeri TSIEGGIT ; ! ^LOAN SW
 certifi^erit:certifi^eri TSIEGGIT ; ! ^LOAN SW
 changerit:changeri TSIEGGIT ; ! ^LOAN
 charmantiserit:charmantiseri TSIEGGIT ; ! ^LOAN SW
 charmerit:charmeri TSIEGGIT ; ! ^LOAN SW
 chevroterit:chevroteri VALLIT ; ! ^LOAN
 chif^frerit:chif^freri TSIEGGIT ; ! ^LOAN
 cirkulerit:cirkuleri VALLIT ; ! ^LOAN SW
 ciselerit:ciseleri TSIEGGIT ; ! ^LOAN SW
 citerit:citeri TSIEGGIT ; ! ^LOAN SW
 civiliserit:civiliseri TSIEGGIT ; ! ^LOAN SW
 cy^anidiserit:cy^anidiseri TSIEGGIT ; ! ^LOAN
dábbánit:dábbán LASSÁNIT ;
dåbddåt:dåbddå BASSAT ;
dåbdijdit:dåbdijd9 BEGATJIT ;
dábmat:dábma BASSAT ;
dabrijdit:dabrijd9 BEGATJIT ;
dabrrahit:dabrrah9 BEGATJIT ;
dabrrit:dabrri TSIEGGIT ;
dádjadit:dádjad9 UNNEDIT ;
dådjalit:dådjal BÅNJÅDIT ;
dådjålit:dådjål BÅNJÅDIT ;
dadjat:dadja BASSAT ;
dådjet:dådje LÁHPPET ;
dádjot:dádjo BÅRSSJOT ;
dællot:dællo BÅRSSJOT ;
dættodit:dættod9 UNNEDIT ;
dågŋådit:dågŋåd9 UNNEDIT ;
dahkat:dahka BASSAT ;
dåhkkit:dåhkki VALLIT ;
dáhpáduvvat:dáhpád HIEBADUVVAT ;
dåhpåt:dåhpå RAVGGAT ;
dahppasit:dahppas LASSÁNIT ;
dahppat:dahppa BASSAT ;
dáhppat:dáhppa RAVGGAT ;
dåjddet:dåjdde LÁHPPET ;
dájssat:dájssa RAVGGAT ;
dálkastit:dálkast UNNEDIT ;
dálkkot:dálkko JÅRGGOT ;
dållat:dålla BASSAT ;
dálldat:dállda RAVGGAT ;
dállit:dál'li TSIEGGIT ;
dål0lit:dål'li TSIEGGIT ;
dållit:dålli TSIEGGIT ;
dálvadit:dálvad9 JÅLLÅRIT ;
dálvvat:dálvva BIEGGAT ;
dåmadit:dåmad9 UNNEDIT ;
 damascerit:damasceri TSIEGGIT ; !^LOAN
 danderit:danderi TSIEGGIT ; ! ^LOAN
dánssat:dánssa BASSAT ;
dáppedit:dápped9 UNNEDIT ;
dåppedit:dåpped9 UNNEDIT ;
dárbahit:dárbah9 MUJTATJIT ;
dárkestit:dárkest UNNEDIT ;
dårrånit:dårrån LASSÁNIT ;
dårustahttet:dårustahtte BASSALASSTET ;
dárustit:dárust JÅLLÅRIT ;
darvvat:darvva BASSAT ;
dassat:dassa BASSAT ;
dássedit:dássed9 UNNEDIT ;
 dåvdåstit:dåvdåst UNNEDIT ; !dåbdåstit
davedit:daved9 UNNEDIT ;
davkkadit:davkkad9 UNNEDIT ;
davkkat:davkka BASSAT ;
davvánit:davván LASSÁNIT ;
 debatterit:debatteri TSIEGGIT ; ! ^LOAN
 debiterit:debiteri TSIEGGIT ; ! ^LOAN
 debuterit:debuteri TSIEGGIT ; ! ^LOAN
 decentraliserit:decentraliseri TSIEGGIT ; ! ^LOAN  SW
 de^chif^frerit:de^chif^freri TSIEGGIT ; ! ^LOAN
 decimerit:decimeri TSIEGGIT ; ! ^LOAN  SW
 dedicerit:dediceri TSIEGGIT ; ! ^LOAN SW
 dediserit:dediseri TSIEGGIT ; ! ^LOAN NOR
 deducerit+Use/Sub:deduceri VALLIT ; ! ! ^LOAN  SW
 deduserit:deduseri VALLIT ; ! ^LOAN NOR
 defilerit:defileri VALLIT ; ! ^LOAN
 de^flaterit:de^flateri TSIEGGIT ; ! ^LOAN
 de^florerit:de^floreri TSIEGGIT ; ! ^LOAN
 deformerit:deformeri TSIEGGIT ; ! ^LOAN
 degenererit:degenereri VALLIT ; ! ^LOAN
 de^graderit:de^graderi TSIEGGIT ; ! ^LOAN
 dehydrerit:dehydreri TSIEGGIT ; ! ^LOAN
dejvadit:dejvad9 JÅLLÅRIT ;
 dekanterit:dekanteri TSIEGGIT ; ! ^LOAN
 dekaterit:dekateri TSIEGGIT ; ! ^LOAN
 de^klarerit:de^klareri TSIEGGIT ; ! ^LOAN
 de^klasserit:de^klasseri TSIEGGIT ; ! ^LOAN
 de^klinerit:de^klineri TSIEGGIT ; ! ^LOAN
 dekomponerit:dekomponeri TSIEGGIT ; ! ^LOAN
 dekorerit:dekoreri TSIEGGIT ; ! ^LOAN
 dekorterit:dekorteri TSIEGGIT ; ! ^LOAN
 de^kreterit:de^kreteri VALLIT ; ! ^LOAN
 dekuperit:dekuperi TSIEGGIT ; ! ^LOAN
 delabi^aliserit:delabi^aliseri TSIEGGIT ; ! ^LOAN
 delerit:deleri TSIEGGIT ; ! ^LOAN
 delikaterit:delikateri TSIEGGIT ; ! ^LOAN
 delirerit:delireri VALLIT ; ! ^LOAN
 demaskerit:demaskeri TSIEGGIT ; ! ^LOAN
 dementerit:dementeri TSIEGGIT ; ! ^LOAN
 demilitariserit:demilitariseri TSIEGGIT ; ! ^LOAN
 demisjonerit:demisjoneri TSIEGGIT ; ! ^LOAN  NOR
 demissionerit:demissioneri TSIEGGIT ; ! ^LOAN  SW
 demobiliserit:demobiliseri TSIEGGIT ; ! ^LOAN
 demo^kratiserit:demo^kratiseri TSIEGGIT ; ! ^LOAN
 demolerit:demoleri TSIEGGIT ; ! ^LOAN
 demonterit:demonteri TSIEGGIT ; ! ^LOAN
 demoraliserit:demoraliseri TSIEGGIT ; ! ^LOAN
 denasjonaliserit:denasjonaliseri TSIEGGIT ; ! ^LOAN  NOR
 dena^tionaliserit:dena^tionaliseri TSIEGGIT ; ! ^LOAN SW
 denaturaliserit:denaturaliseri TSIEGGIT ; ! ^LOAN
 denaturerit:denatureri TSIEGGIT ; ! ^LOAN
 denoterit:denoteri TSIEGGIT ; ! ^LOAN
 denuderit:denuderi TSIEGGIT ; ! ^LOAN
 de^oksiderit:de^oksideri TSIEGGIT ; ! ^LOAN NOR
 de^oxiderit:de^oxideri TSIEGGIT ; ! ^LOAN SW
 deponerit:deponeri TSIEGGIT ; ! ^LOAN
 deporterit:deporteri TSIEGGIT ; ! ^LOAN
 de^praverit:de^praveri TSIEGGIT ; ! ^LOAN
 de^primerit:de^primeri VALLIT ; ! ^LOAN
 de^privatiserit:de^privatiseri TSIEGGIT ; ! ^LOAN
 derangerit:derangeri TSIEGGIT ; ! ^LOAN
 derelinkverit:derelinkveri TSIEGGIT ; ! ^LOAN
 deriverit:deriveri TSIEGGIT ; ! ^LOAN
 des^armerit:des^armeri TSIEGGIT ; ! ^LOAN
 desavu^erit:desavu^eri TSIEGGIT ; ! ^LOAN
 desentraliserit:desentraliseri TSIEGGIT ; ! ^LOAN  NOR
 deserterit:deserteri VALLIT ; ! ^LOAN
 desiderit:desideri TSIEGGIT ; ! ^LOAN
 designit:designi TSIEGGIT ; !^LOAN
 des^illusjonerit:des^illusjoneri TSIEGGIT ; ! ^LOAN NOR
 des^illu^tionerit:des^illu^tioneri TSIEGGIT ; ! ^LOAN SW
 desimerit:desimeri TSIEGGIT ; ! ^LOAN  NOR
 des^inficerit+Use/Sub:des^inficeri TSIEGGIT ; !   ! ^LOAN SW
 des^infiserit:des^infiseri TSIEGGIT ;   ! ^LOAN NOR
 des^informerit:des^informeri TSIEGGIT ; ! ^LOAN
 des^inte^grerit:des^inte^greri TSIEGGIT ; ! ^LOAN
 des^oksiderit:des^oksideri TSIEGGIT ; ! ^LOAN  NOR
 des^organiserit:des^organiseri TSIEGGIT ; ! ^LOAN
 des^orienterit:des^orienteri TSIEGGIT ; ! ^LOAN
 des^oxiderit:des^oxideri TSIEGGIT ; ! ^LOAN  SW
 de^stru^erit:de^stru^eri TSIEGGIT ; ! ^LOAN
 detacherit+Use/Sub:detacheri TSIEGGIT ; ! ! ^LOAN SW
 detasjerit:detasjeri TSIEGGIT ; ! ^LOAN NOR
 determinerit:determineri TSIEGGIT ; ! ^LOAN
 detonerit:detoneri TSIEGGIT ; ! ^LOAN
 de^troniserit:de^troniseri TSIEGGIT ; ! ^LOAN
 devalu^erit:devalu^eri TSIEGGIT ; ! ^LOAN
 devi^erit:devi^eri TSIEGGIT ; ! ^LOAN
 dialyserit:dialyseri TSIEGGIT ; ! ^LOAN  !XXX Check
dibmadit:dibmad9 UNNEDIT ;
dibmat:dibma RAVGGAT ;
didtjit:didtji TSIEGGIT ;
dieddet:diedde LÁHPPET ;
diehtalit:diehtal BÅNJÅDIT ;
diehtet:dieht DIEHTET ;
dienedit:diened9 UNNEDIT ;
dierredit:dierred9 UNNEDIT ;
dievddet:dievdde LÁHPPET ;
dieverdit:dieverd9 JÅLLÅRIT ;
 differansi^erit+Use/Sub:differansi^eri TSIEGGIT ; ! ^LOAN !  
 differensi^erit:differensi^eri TSIEGGIT ; ! ^LOAN !
 differenti^erit:differenti^eri TSIEGGIT ; ! ^LOAN !SW
 differerit:differeri TSIEGGIT ; ! ^LOAN
 diffunderit:diffunderi TSIEGGIT ; ! ^LOAN
 diftongerit:diftongeri TSIEGGIT ; ! ^LOAN
 digitaliserit:digitaliseri TSIEGGIT ; ! ^LOAN
diktet:dikte LÁHPPET ;
 diltit:dilti TSIEGGIT ; !^LOAN
 dimensjonerit:dimensjoneri TSIEGGIT ; ! ^LOAN  NOR
 dimen^tionerit:dimen^tioneri TSIEGGIT ; ! ^LOAN  SW
 dimitterit:dimitteri TSIEGGIT ; ! ^LOAN
 dinerit:dineri VALLIT ; ! ^LOAN
 disenterit:disenteri TSIEGGIT ; ! ^LOAN  SW
 disiplinerit:disiplineri TSIEGGIT ; ! ^LOAN
 diskonterit:diskonteri TSIEGGIT ; ! ^LOAN
 dis^krediterit:dis^krediteri TSIEGGIT ; ! ^LOAN
 dis^kriminerit:dis^krimineri TSIEGGIT ; ! ^LOAN
 diskuterit:diskuteri VALLIT ; ! ^LOAN
 dis^kvalificerit:dis^kvalificeri TSIEGGIT ; ! ^LOAN SW
 dis^kvalifiserit:dis^kvalifiseri TSIEGGIT ; ! ^LOAN NOR
 dispascherit+Use/Sub:dispascheri TSIEGGIT ; ! ! ^LOAN SW
 dispasjerit:dispasjeri TSIEGGIT ; ! ^LOAN NOR
 dispenserit:dispenseri VALLIT ; ! ^LOAN
 disponerit:disponeri TSIEGGIT ; ! ^LOAN
 disputerit:disputeri VALLIT ; ! ^LOAN
 dissekerit:dissekeri TSIEGGIT ; ! ^LOAN
 dissenterit:dissenteri TSIEGGIT ; ! ^LOAN  NOR
 dissimilerit:dissimileri TSIEGGIT ; ! ^LOAN
 dissoci^erit:dissoci^eri TSIEGGIT ; ! ^LOAN SW
 dissonerit:dissoneri TSIEGGIT ; ! ^LOAN
 dissosi^erit:dissosi^eri TSIEGGIT ; ! ^LOAN NOR
 di^stanserit:di^stanseri VALLIT ; ! ^LOAN
 distingverit:distingveri TSIEGGIT ; ! ^LOAN
 dis^traherit:dis^traheri TSIEGGIT ; ! ^LOAN
 dis^tribu^erit:dis^tribu^eri TSIEGGIT ; ! ^LOAN
 divergerit:divergeri VALLIT ; ! ^LOAN
 diverterit:diverteri VALLIT ; ! ^LOAN
 dividerit:divideri TSIEGGIT ; ! ^LOAN
divrrodit:divrrod9 UNNEDIT ;
divvot:divvo GÁDJOT ;
doadjet:doadje LÁHPPET ;
 doahpot:doahpo JÅRGGOT ; !XXX??doabastit:doabast UNNEDIT 
doajmmat:doajmma RAVGGAT ;
doajvvot:doajvvo GÁDJOT ;
doallánit:doallán LASSÁNIT ;
doalvvot:doalvvo GÁDJOT ;
doarestit:doarest JÅLLÅRIT ;
doargestit:doargest JÅLLÅRIT ;
doarjjalit:doarjjal VUORDDELIT ;
doarjjot:doarjjo GÁDJOT ;
doar0rát:doar'rá OADDÁT ;
doarredit:doarred9 UNNEDIT ;
doarrot:doarro BÅRSSJOT ;
doarrut:doar'ru OADDÁT ;
 doktorerit:doktoreri VALLIT ; ! ^LOAN
 dokumenterit:dokumenteri TSIEGGIT ; ! ^LOAN
 dominerit:domineri TSIEGGIT ; ! ^LOAN
 domisili^erit:domisili^eri TSIEGGIT ; ! ^LOAN
 donerit:doneri TSIEGGIT ; ! ^LOAN
 doserit:doseri TSIEGGIT ; ! ^LOAN
 dosserit:dosseri TSIEGGIT ; ! ^LOAN
 doterit:doteri TSIEGGIT ; ! ^LOAN
 drænerit:dræneri TSIEGGIT ; ! ^LOAN SW
 dramatiserit:dramatiseri TSIEGGIT ; !^LOAN
 draperit:draperi TSIEGGIT ; ! ^LOAN
 drasjerit:drasjeri TSIEGGIT ; ! ^LOAN
 drenerit:dreneri TSIEGGIT ; ! ^LOAN NOR
 dresserit:dresseri TSIEGGIT ; ! ^LOAN
 dub^blerit:dub^bleri TSIEGGIT ; ! ^LOAN SW
 dublerit:dubleri TSIEGGIT ; ! ^LOAN NOR
 du^ellerit:du^elleri VALLIT ; ! ^LOAN
duhtadit:duhtad9 UNNEDIT ;
duhtat:duhta RAVGGAT ;
dulvvat:dulvva RAVGGAT ;
duobbánit:duobbán LASSÁNIT ;
duodastit:duodast UNNEDIT ;
duoggŋat:duoggŋa BASSAT ;
duohpanit:duohpan LASSÁNIT ;
duohttat:duohtta RAVGGAT ;
duolbbat:duolbba RAVGGAT ;
duolldat:duollda RAVGGAT ;
duolmastit:duolmast UNNEDIT ;
duolmmot:duolmmo JÅRGGOT ;
duolvvat:duolvva RAVGGAT ;
duoppedit:duopped9 UNNEDIT ;
duoppsit:duoppsi VALLIT ;
duorrat:duorra BASSAT ;
duosstat:duossta RAVGGAT ;
duosstot:duossto JÅRGGOT ;
 duperit:duperi TSIEGGIT ; ! ^LOAN
 du^plicerit:du^pliceri TSIEGGIT ; ! ^LOAN SW
 du^pliserit:du^pliseri TSIEGGIT ; ! ^LOAN NOR
dutkat:dutka BASSAT ;
duvddet:duvdde LÁHPPET ;
duvkestit:duvkest JÅLLÅRIT ;
 effektiviserit:effektiviseri TSIEGGIT ; ! ^LOAN
 effektu^erit:effektu^eri TSIEGGIT ; ! ^LOAN
 egaliserit:egaliseri TSIEGGIT ; ! ^LOAN
 ejakulerit:ejakuleri VALLIT ; ! ^LOAN
 ekonomiserit:ekonomiseri TSIEGGIT ; ! ^LOAN SW
 eksaminerit:eksamineri TSIEGGIT ; ! ^LOAN  NOR
 eksáminerit+Use/Sub:eksámineri TSIEGGIT ; !^LOAN !
 eksegerit:eksegeri TSIEGGIT ; ! ^LOAN  NOR
 eksekverit:eksekveri TSIEGGIT ; ! ^LOAN  NOR
 eksellerit:ekselleri VALLIT ; ! ^LOAN  NOR
 eksemplifiserit:eksemplifiseri TSIEGGIT ; ! ^LOAN  NOR
 ekserit:ekseri TSIEGGIT ; ! ^LOAN  !XXXWhat do this mean?  NOR
 ekserperit:ekserperi TSIEGGIT ; ! ^LOAN  NOR
 ekserserit:ekserseri VALLIT ; ! ^LOAN  NOR
 ekshalerit:ekshaleri TSIEGGIT ; ! ^LOAN NOR
 eksisterit:eksisteri VALLIT ; ! ^LOAN NOR
 eks^klamerit:eks^klameri TSIEGGIT ; ! ^LOAN  NOR
 eks^kluderit:eks^kluderi TSIEGGIT ; ! ^LOAN NOR
 ekskommuniserit:ekskommuniseri TSIEGGIT ; ! ^LOAN NOR
 eks^panderit:eks^panderi VALLIT ; ! ^LOAN NOR
 ekspatri^erit:ekspatri^eri TSIEGGIT ; ! ^LOAN NOR
 ekspederit:ekspederi TSIEGGIT ; ! ^LOAN NOR
 ekspediterit:ekspediteri TSIEGGIT ; ! ^LOAN NOR
 eks^perimenterit:eks^perimenteri VALLIT ;  ! ^LOAN NOR
 ek^spirerit:ek^spireri VALLIT ; ! ^LOAN NOR
 eks^plisitterit:eks^plisitteri TSIEGGIT ; ! ^LOAN NOR
 eks^plo^aterit:eks^plo^ateri TSIEGGIT ; ! ^LOAN NOR
 eks^ploderit:eks^ploderi VALLIT ; ! ^LOAN NOR
 eksponerit:eksponeri TSIEGGIT ; ! ^LOAN NOR
 eksporterit:eksporteri TSIEGGIT ; ! ^LOAN NOR
 eks^propri^erit:eks^propri^eri TSIEGGIT ; ! ^LOAN NOR
 ekstemporerit:ekstemporeri TSIEGGIT ; ! ^LOAN NOR
 ekstenderit:ekstenderi VALLIT ; ! ^LOAN NOR
 ekstensiverit:ekstensiveri TSIEGGIT ; ! ^LOAN NOR
 eks^traherit:eks^traheri TSIEGGIT ; ! ^LOAN NOR
 ekviperit:ekviperi TSIEGGIT ; ! ^LOAN
 ekvivalerit:ekvivaleri TSIEGGIT ; ! ^LOAN
 elektrifi^erit:elektrifi^eri TSIEGGIT ; ! ^LOAN  SW
 elektrifiserit:elektrifiseri TSIEGGIT ; ! ^LOAN NOR
 elektriserit:elektriseri TSIEGGIT ; ! ^LOAN
 eleverit:eleveri TSIEGGIT ; ! ^LOAN
 eligerit:eligeri TSIEGGIT ; ! ^LOAN
 elokserit:elokseri TSIEGGIT ; ! ^LOAN NOR
 eloxerit+Use/Sub:eloxeri TSIEGGIT ; !  ! ^LOAN SW
 eluderit:eluderi TSIEGGIT ; ! ^LOAN
 emaljerit:emaljeri TSIEGGIT ; ! ^LOAN
 emanciperit:emanciperi TSIEGGIT ; ! ^LOAN SW
 emansiperit:emansiperi TSIEGGIT ; ! ^LOAN NOR
 emballerit:emballeri TSIEGGIT ; ! ^LOAN
 embarkerit:embarkeri VALLIT ; ! ^LOAN
 emi^grerit:emi^greri VALLIT ; ! ^LOAN
 emitterit:emitteri TSIEGGIT ; ! ^LOAN
 emplo^yerit:emplo^yeri TSIEGGIT ; ! ^LOAN
 emulgerit:emulgeri TSIEGGIT ; ! ^LOAN
 endosserit:endosseri TSIEGGIT ; ! ^LOAN
 enerverit:enerveri TSIEGGIT ; ! ^LOAN
 engasjerit:engasjeri TSIEGGIT ; !^LOAN
 enkulturerit:enkultureri TSIEGGIT ; !^LOAN
 ensilerit:ensileri TSIEGGIT ; ! ^LOAN
 erigerit:erigeri TSIEGGIT ; ! ^LOAN
 eroderit:eroderi VALLIT ; ! ^LOAN
 erotiserit:erotiseri TSIEGGIT ; ! ^LOAN
 eskalerit:eskaleri VALLIT ; ! ^LOAN
 eskamoterit:eskamoteri TSIEGGIT ; ! ^LOAN
 eskaperit:eskaperi TSIEGGIT ; ! ^LOAN
 eskorterit:eskorteri TSIEGGIT ; ! ^LOAN
 estetiserit:estetiseri TSIEGGIT ; ! ^LOAN
 estimerit:estimeri TSIEGGIT ; ! ^LOAN
 etablerit:etableri TSIEGGIT ; ! ^LOAN
 etiketterit:etiketteri TSIEGGIT ; ! ^LOAN
 europe^iserit:europe^iseri TSIEGGIT ; ! ^LOAN
 evangeliserit:evangeliseri TSIEGGIT ; ! ^LOAN
 evaporerit:evaporeri TSIEGGIT ; ! ^LOAN
 examinerit:examineri TSIEGGIT ; ! ^LOAN  SW
 exegerit:exegeri TSIEGGIT ; ! ^LOAN  SW
 exekverit:exekveri TSIEGGIT ; ! ^LOAN  SW
 exellerit:exelleri VALLIT ; ! ^LOAN  SW
 exemplifi^erit:exemplifi^eri TSIEGGIT ; ! ^LOAN  SW
 exercerit+Use/Sub:exerceri VALLIT ; ! ! ^LOAN  SW
 exerit+Use/Sub:exeri TSIEGGIT ; !! ^LOAN  !XXXWhat do this mean?  SW
 exerperit:exerperi TSIEGGIT ; ! ^LOAN  SW
 exhalerit:exhaleri TSIEGGIT ; ! ^LOAN SW
 existerit:existeri VALLIT ;  ! ^LOAN SW
 ex^klamerit:ex^klameri TSIEGGIT ; ! ^LOAN SW
 ex^kluderit:ex^kluderi TSIEGGIT ; ! ^LOAN  SW
 exkommunicerit+Use/Sub:exkommuniceri TSIEGGIT ; ! ! ^LOAN SW
 expanderit:expanderi VALLIT ;  ! ^LOAN SW
 expatri^erit:expatri^eri TSIEGGIT ; ! ^LOAN SW
 expederit:expederi TSIEGGIT ; ! ^LOAN SW
 expediterit:expediteri TSIEGGIT ; ! ^LOAN SW
 experimenterit:experimenteri VALLIT ;  ! ^LOAN SW
 expirerit:expireri VALLIT ;  ! ^LOAN SW
 ex^pliciterit:ex^pliciteri TSIEGGIT ; ! ^LOAN SW
 ex^plo^aterit:ex^plo^ateri TSIEGGIT ; ! ^LOAN SW
 ex^ploderit:ex^ploderi VALLIT ;  ! ^LOAN SW
 exponerit:exponeri TSIEGGIT ; ! ^LOAN SW
 exporterit:exporteri TSIEGGIT ; ! ^LOAN SW
 ex^propri^erit:ex^propri^eri TSIEGGIT ; ! ^LOAN SW
 extemporerit:extemporeri TSIEGGIT ; ! ^LOAN SW
 extenderit:extenderi VALLIT ;  ! ^LOAN SW
 extensiverit:extensiveri TSIEGGIT ; ! ^LOAN SW
 ex^traherit:ex^traheri TSIEGGIT ; ! ^LOAN SW
fábmodit:fábmod9 UNNEDIT ;
 fabrikerit:fabrikeri TSIEGGIT ; ! ^LOAN SW
 fabrikkerit:fabrikkeri TSIEGGIT ; ! ^LOAN NOR
 fabulerit:fabuleri VALLIT ; ! ^LOAN
fággádit:fággád9 JÅLLÅRIT ;
 faksimilerit:faksimileri TSIEGGIT ; ! ^LOAN
 faktoriserit:faktoriseri TSIEGGIT ; ! ^LOAN
 fakturerit:faktureri TSIEGGIT ; ! ^LOAN
fállat:fálla BASSAT ;
 fallerit:falleri VALLIT ; ! ^LOAN
 falsifi^erit:falsifi^eri TSIEGGIT ; ! ^LOAN SW
 falsifiserit:falsifiseri TSIEGGIT ; ! ^LOAN NOR
 fantaserit:fantaseri VALLIT ; ! ^LOAN NOR
 fantiserit:fantiseri VALLIT ; ! ^LOAN SW
 farserit:farseri TSIEGGIT ; !^LOAN
 fascinerit:fascineri TSIEGGIT ; ! ^LOAN
 fasetterit:fasetteri TSIEGGIT ; ! ^LOAN
 fasongerit:fasongeri TSIEGGIT ; ! ^LOAN
fásstudit:fásstud9 JÅLLÅRIT ;
 fembi^erit:fembi^eri TSIEGGIT ; ! ^LOAN
 feminiserit:feminiseri TSIEGGIT ; ! ^LOAN
 feri^erit:feri^eri VALLIT ; ! ^LOAN
 fermenterit:fermenteri TSIEGGIT ; ! ^LOAN
 fernisserit:fernisseri TSIEGGIT ; ! ^LOAN NOR
 fernissit:fernissi TSIEGGIT ; ! ^LOAN SW
 feterit:feteri TSIEGGIT ; ! ^LOAN
fierrot:fierro JÅRGGOT ;
fievrrit:fievrri TSIEGGIT ;
 figurerit:figureri TSIEGGIT ; ! ^LOAN
 fikserit:fikseri TSIEGGIT ; ! ^LOAN
 filerit:fileri TSIEGGIT ; ! ^LOAN
 fileterit:fileteri TSIEGGIT ; ! ^LOAN
 filmatiserit:filmatiseri TSIEGGIT ; ! ^LOAN
 filtrerit:filtreri TSIEGGIT ; ! ^LOAN
 finerit:fineri TSIEGGIT ; ! ^LOAN
 fingerit:fingeri TSIEGGIT ; ! ^LOAN
 fisionerit:fisioneri VALLIT ; ! ^LOAN SW
 fisjonerit:fisjoneri VALLIT ; ! ^LOAN NOR
 flamberit:flamberi TSIEGGIT ; ! ^LOAN
 flanerit:flaneri VALLIT ; ! ^LOAN
 flankerit:flankeri TSIEGGIT ; ! ^LOAN
 flatterit:flatteri TSIEGGIT ; ! ^LOAN
 flekterit:flekteri TSIEGGIT ; ! ^LOAN
 flirtit:flirti TSIEGGIT ; !^LOAN
 florerit:floreri TSIEGGIT ; ! ^LOAN
 fluktu^erit:fluktu^eri VALLIT ; ! ^LOAN
 fluorescerit:fluoresceri VALLIT ; ! ^LOAN
 fluoriderit:fluorideri TSIEGGIT ; ! ^LOAN
 fluoriserit:fluoriseri TSIEGGIT ; ! ^LOAN
 fokuserit:fokuseri VALLIT ; ! ^LOAN
 foli^erit:foli^eri TSIEGGIT ; ! ^LOAN
 formáliserit+Use/Sub:formáliseri TSIEGGIT ; !^LOAN !
 formerit:formeri TSIEGGIT ; ! ^LOAN
 formulerit:formuleri TSIEGGIT ; ! ^LOAN
 forserit:forseri TSIEGGIT ; ! ^LOAN
 fosforescerit:fosforesceri TSIEGGIT ; ! ^LOAN
 foto^graferit:foto^graferi TSIEGGIT ; ! ^LOAN
 fragmenterit:fragmenteri TSIEGGIT ; ! ^LOAN
 fraksjonerit:fraksjoneri VALLIT ; ! ^LOAN NOR
 fraktionerit+Use/Sub:fraktioneri VALLIT ; ! ^LOAN SW 
 fráŋkit:fráŋki TSIEGGIT ; !^LOAN
 frankerit:frankeri TSIEGGIT ; ! ^LOAN
 frapperit:frapperi TSIEGGIT ; ! ^LOAN
 fraserit:fraseri TSIEGGIT ; ! ^LOAN
 fraterniserit:fraterniseri TSIEGGIT ; ! ^LOAN
 frekventerit:frekventeri TSIEGGIT ; ! ^LOAN
friddjut:friddju DULLUT ;
 friserit:friseri TSIEGGIT ; ! ^LOAN
 friterit:friteri TSIEGGIT ; ! ^LOAN
 fronderit:fronderi TSIEGGIT ; ! ^LOAN
 frotterit:frotteri TSIEGGIT ; ! ^LOAN
 frustrerit:frustreri TSIEGGIT ; ! ^LOAN
 fundamenterit:fundamenteri TSIEGGIT ; ! ^LOAN
 funderit:funderi TSIEGGIT ; ! ^LOAN
 fungerit:fungeri VALLIT ; ! ^LOAN
 funksjonerit:funksjoneri VALLIT ; ! ^LOAN NOR
 funktionerit:funktioneri VALLIT ; ! ^LOAN  SW
fuojkkat:fuojkka RAVGGAT ;
fuojkket:fuojkke LÁHPPET ;
 furagerit:furageri TSIEGGIT ; ! ^LOAN SW
 furasjerit:furasjeri TSIEGGIT ; ! ^LOAN NOR
 furnerit:furneri TSIEGGIT ; ! ^LOAN
 fusionerit:fusioneri TSIEGGIT ; ! ^LOAN SW
 fusjonerit:fusjoneri TSIEGGIT ; ! ^LOAN NOR
gåbdedit:gåbded9 UNNEDIT ;
gåbmånit:gåbmån LASSÁNIT ;
gabmardit:gabmard9 UNNEDIT ;
gåbmerdit:gåbmerd9 JÅLLÅRIT ;
gåbttjåt:gåbttjå BASSAT ;
gåddålit:gåddål BÅNJÅDIT ;
gáddánit:gáddán LASSÁNIT ;
gáddet:gádde LÁHPPET ;
gåddet:gådde LÁHPPET ;
gådet:gåde LÁHPPET ;
gádjat:gádja RAVGGAT ;
gádjot:gádjo GÁDJOT ;
gådtjåt:gådtjå RAVGGAT ;
gadtsat:gadtsa BASSAT ;
gæhppánit:gæhppán LASSÁNIT ;
gæhttjat:gæhttja BASSAT ;
gæjvvot:gæjvvo BÅRSSJOT ;
gærddodit:gærddod9 UNNEDIT ;
gærddot:gærddo JÅRGGOT ;
gærggadit:gærggad9 UNNEDIT ;
gærggat:gærgga BUOLLET ;
gæsástit:gæsást UNNEDIT ;
gæssádit:gæssád9 JÅLLÅRIT ;
gæssut:gæs'su BASSUT ;
 gagerit:gageri TSIEGGIT ; ! ^LOAN SW
gággat:gágga BASSAT ;
gåhpåt:gåhpå BASSAT ;
gahpet:gahpe LÁHPPET ;
gahppadit:gahppad9 BEGATJIT ;
gahppat:gahppa RAVGGAT ;
gáhtat:gáhta BASSAT ;
gahtjat:gahtja BASSAT ;
gåhtsat:gåhtsa BASSAT ;
gåhtset:gåhtse BUOLLET ;
gahttjat:gahttja RAVGGAT ;
gáhttjat:gáhttja RAVGGAT ;
gåhttjot:gåhttjo GÁDJOT ;
gåhttsåt:gåhttså OADDÁT ;
gájbbedit:gájbbed9 UNNEDIT ;
gájddadit:gájddad9 UNNEDIT ;
gajkedit:gajked9 MUJTATJIT ;
gåjkkådit:gåjkkåd9 UNNEDIT ;
gajkkánit:gajkkán LASSÁNIT ;
gåjkkåt:gåjkkå RAVGGAT ;
gajkkot:gajkko GÁDJOT ;
gajkkut:gajkku BASSUT ;
gálatjit:gálatj BEGATJIT ;
galggat:galgga GALGGAT ;
gálggat:gálgga BASSAT ;
gålggåt:gålggå RAVGGAT ;
gålgijdit:gålgijd9 BEGATJIT ;
galjedit:galjed9 UNNEDIT ;
gållådit:gållåd9 UNNEDIT ;
gallánit:gallán LASSÁNIT ;
gållåt:gållå RAVGGAT ;
gålldet:gållde LÁHPPET ;
gállet:gálle LÁHPPET ;
gallidit:gallid9 UNNEDIT ;
gållit:gål'li TSIEGGIT ;
galljodit:galljod9 UNNEDIT ;
galmmet:galmme BUOLLET ;
galmmut:galmmu BASSUT ;
gálodit:gálod9 BIEKKASTIT ;
 galopperit:galopperi VALLIT ; ! ^LOAN
galsjedit:galsjed9 BIEKKASTIT ;
gámadit:gámad9 UNNEDIT ;
gamárdit:gamárd JÅLLÅRIT ;
gåmedit:gåmed9 UNNEDIT ;
gåmodit:gåmod9 UNNEDIT ;
gámudit:gámud9 JÅLLÅRIT ;
ganástit:ganást JÅLLÅRIT ;
ganjáldit:ganjáld9 JÅLLÅRIT ;
gánnedit:gánned9 UNNEDIT ;
 garanterit:garanteri VALLIT ; ! ^LOAN
gárddot:gárddo GÁDJOT ;
 garderit:garderi TSIEGGIT ; ! ^LOAN
gárgestit:gárgest JÅLLÅRIT ;
gárggalit:gárggal VUORDDELIT ;
gárijdit:gárijd9 JÅLLÅRIT ;
 garnerit:garneri TSIEGGIT ; ! ^LOAN
 garnisonerit:garnisoneri VALLIT ; ! ^LOAN
gar0rat:gar'ra RAVGGAT ;
garrat:garra RAVGGAT ;
gárrat:gárra BASSAT ;
garrodit:garrod9 UNNEDIT ;
gártjedit:gártjed9 UNNEDIT ;
gartsastit:gartsast UNNEDIT ;
garvatjit:garvatj BEGATJIT ;
gárvedit:gárved9 UNNEDIT ;
gárvodit:gárvod9 UNNEDIT ;
gárvvánit:gárvván LASSÁNIT ;
garvvet:garvve LÁHPPET ;
gárvvunit:gárvvun LASSÁNIT ;
 gasjerit:gasjeri TSIEGGIT ; ! ^LOAN NOR
gáskatjit:gáskatj MUJTATJIT ;
gaskostit:gaskost UNNEDIT ;
gåssåt:gåsså RAVGGAT ;
gasskalit:gasskal VUORDDELIT ;
gásskásit:gásskás LASSÁNIT ;
gasskat:gasska BASSAT ;
gássket:gásske LÁHPPET ;
gástadit:gástad9 UNNEDIT ;
gåtsådit:gåtsåd9 MUJTATJIT ;
gáttedit:gátted9 UNNEDIT ;
gåttjådit:gåttjåd9 BALÁDIT ;
gattsastit:gattsast UNNEDIT ;
gåvådit:gåvåd9 JÅLLÅRIT ;
gåvåstit:gåvåst UNNEDIT ;
 gåvddånit:gåvddån LASSÁNIT ; !gåbddånit
 gåvdedit:gåvded9 UNNEDIT ; !gåbdedit
gávnnat:gávnna BASSAT ;
gavttjat:gavttja RAVGGAT ;
gåvvit:gåv'vi TSIEGGIT ;
gehkat:gehka MÁHTTET ;
gehtjadit:gehtjad9 UNNEDIT ;
 geminerit:gemineri TSIEGGIT ; ! ^LOAN
 genererit:genereri TSIEGGIT ; ! ^LOAN
 generit:generi TSIEGGIT ; ! ^LOAN SW
 gererit:gereri TSIEGGIT ; ! ^LOAN
 germaniserit:germaniseri TSIEGGIT ; ! ^LOAN
germudit:germud9 BIEKKASTIT ;
 gestikulerit:gestikuleri VALLIT ; ! ^LOAN
gibmat:gibma RAVGGAT ;
giddanit:giddan LASSÁNIT ;
giednet:giedne LÁHPPET ;
giehpat:giehpa BASSAT ;
giehpedit:giehped9 UNNEDIT ;
giehtadit:giehtad9 UNNEDIT ;
giejddet:giejdde LÁHPPET ;
gielestit:gielest UNNEDIT ;
giellat:giella BASSAT ;
gielldet:giellde LÁHPPET ;
giemardit:giemard9 UNNEDIT ;
gierddat:gierdda BASSAT ;
giessat:giessa BASSAT ;
giesset:giesse JIEHKET ;
gietjedit:gietjed9 JÅLLÅRIT ;
giettsedit:giettsed9 UNNEDIT ;
gievddadit:gievddad9 UNNEDIT ;
gievddat:gievdda RAVGGAT ;
gievrrodit:gievrrod9 UNNEDIT ;
gihpodit:gihpod9 JÅLLÅRIT ;
gijmmot:gijmmo BÅRSSJOT ;
gijnnat:gijnna RAVGGAT ;
gijttalit:gijttal BÅNJÅDIT ;
gijttet:gijtte LÁHPPET ;
gilgudit:gilgud9 JÅLLÅRIT ;
 giljotinerit:giljotineri TSIEGGIT ; ! ^LOAN
gil0lat:gil'la BASSAT ;
gillat:gilla BASSAT ;
gilvvet:gilvve LÁHPPET ;
ginntsurit:ginntsur BÁHTARIT ;
girdatjit:girdatj BEGATJIT ;
girddet:girdde BUOLLET ;
 girerit:gireri TSIEGGIT ; ! ^LOAN
girjodit:girjod9 UNNEDIT ;
gissjat:gissja RAVGGAT ;
gitjárdit:gitjárd9 JÅLLÅRIT ;
givnjedit:givnjed9 JÅLLÅRIT ;
givnnjahit:givnnjah9 BEGATJIT ;
givnnjat:givnnja BASSAT ;
givsedit:givsed9 UNNEDIT ;
 glamoriserit:glamoriseri TSIEGGIT ; ! ^LOAN
 glaserit:glaseri TSIEGGIT ; ! ^LOAN
 glasserit:glasseri TSIEGGIT ; ! ^LOAN
 glorifi^erit:glorifi^eri TSIEGGIT ; ! ^LOAN SW
 glorifiserit:glorifiseri TSIEGGIT ; ! ^LOAN NOR
goabredit:goabred9 JÅLLÅRIT ;
goajkádit:goajkád9 BEGATJIT ;
goajkkot:goajkko BÅRSSJOT ;
goajvvit:goajvvi TSIEGGIT ;
goajvvot:goajvvo JÅRGGOT ;
goalkkalit:goalkkal BÅNJÅDIT ;
goalkodit:goalkod9 BÅNJÅDIT ;
goallodit:goallod9 UNNEDIT ;
goallot:goallo BÅRSSJOT ;
goarddet:goardde LÁHPPET ;
goaredit:goared9 UNNEDIT ;
goarjjadit:goarjjad9 JÅLLÅRIT ;
goarjjot:goarjjo BÅRSSJOT ;
 goarŋŋot:goarŋŋo VILSSJOT ; !XXX goarŋastit?
goarrot:goarro GÁDJOT ;
goasstadit:goasstad9 UNNEDIT ;
goasstodit:goasstod9 UNNEDIT ;
goastedit:goasted9 UNNEDIT ;
 graderit:graderi TSIEGGIT ; ! ^LOAN
 gradu^erit:gradu^eri VALLIT ; ! ^LOAN
 granulerit:granuleri TSIEGGIT ; ! ^LOAN
 grasserit:grasseri VALLIT ; ! ^LOAN
 gratijnnit:gratijnni TSIEGGIT ; !^LOAN
 gratinerit:gratineri TSIEGGIT ; ! ^LOAN
 gratulerit:gratuleri TSIEGGIT ; ! ^LOAN
 graviterit:graviteri VALLIT ; ! ^LOAN
 griljerit:griljeri TSIEGGIT ; ! ^LOAN
 grunderit:grunderi TSIEGGIT ; ! ^LOAN
 grupperit:grupperi TSIEGGIT ; ! ^LOAN
guggŋidit:guggŋid9 JÅLLÅRIT ;
guhkket:guhkke BUOLLET ;
gulástit:gulást UNNEDIT ;
gullat:gulla BASSAT ;
gullát:gul'lá TJUOLLÁT ;
gulldalit:gulldal VUORDDELIT ;
gul0lut:gul'lu BASSUT ;
gullut:gul'lu BASSUT ;
 gummi^erit:gummi^eri TSIEGGIT ; ! ^LOAN
guoddalit:guoddal VUORDDELIT ;
guoddet:guodde LÁHPPET ;
guoddut:guoddu DULLUT ;
guodet:guode LÁHPPET ;
guohpat:guohpa BASSAT ;
guohtot:guohto GÁDJOT ;
guohtsat:guohtsa RAVGGAT ;
guohtsijdit:guohtsijd9 BEGATJIT ;
guokkardit:guokkard9 JÅLLÅRIT ;
guoktánit:guoktán LASSÁNIT ;
guolldot:guolldo BÅRSSJOT ;
guollit:guol'li TSIEGGIT ;
guorrasit:guorras LASSÁNIT ;
guorrat:guorra BASSAT ;
guorrunit:guorrun LASSÁNIT ;
guosmijdit:guosmijd9 BEGATJIT ;
guosskadit:guosskad9 UNNEDIT ;
guosskat:guosska RAVGGAT ;
guossmot:guossmo BÅRSSJOT ;
guossodit:guossod9 UNNEDIT ;
guottadit:guottad9  BÅNJÅDIT ;
guottedit:guotted9 UNNEDIT ;
guovggot:guovggo BÅRSSJOT ;
guovllat:guovlla BASSAT ;
gurgestit:gurgest JÅLLÅRIT ;
gurggalit:gurggal BÅNJÅDIT ;
gurgijdit:gurgijd9 BEGATJIT ;
gurgodit:gurgod9 BÅNJÅDIT ;
gurrit:gur'ri TSIEGGIT ;
 guterit:guteri TSIEGGIT ; ! ^LOAN
 gymnastiserit:gymnastiseri TSIEGGIT ; ! ^LOAN
 habiliterit:habiliteri TSIEGGIT ; ! ^LOAN
hábmedit:hábmed9 UNNEDIT ;
habsijdit:habsijd9 BEGATJIT ;
hádjánit:hádján LASSÁNIT ;
hádjusit:hádjus LASSÁNIT ;
hæjttalit:hæjttal BÅNJÅDIT ;
hærvvadit:hærvvad9 UNNEDIT ;
hæssodit:hæssod9 UNNEDIT ;
håhkkånit:håhkkån LASSÁNIT ;
háhkuhit:háhkuh9 UNNEDIT ;
háhppidit:háhppid9 JÅLLÅRIT ;
håhtsådit:håhtsåd9 BÅNJÅDIT ;
håhtsodit:håhtsod9 BÅNJÅDIT ;
håhttsålit:håhttsål BÅNJÅDIT ;
håjggådit:håjggåd9 MUJTATJIT ;
håjggåt:håjggå BASSAT ;
 hálbedit:hálbed9 UNNEDIT ; !XXX se álbedit  
háledit:háled9 JÅLLÅRIT ;
hálijdit:hálijd9 MUJTATJIT ;
hállánit:hállán LASSÁNIT ;
hállat:hálla RAVGGAT ;
hållat:hålla MÁHTTET ;
hálldat:hállda BASSAT ;
 hallusinerit:hallusineri VALLIT ; ! ^LOAN
hålvvot:hålvvo BÅRSSJOT ;
hapsijdit:hapsijd9 BEGATJIT ;
hárddet:hárdde LÁHPPET ;
hárjjánit:hárjján LASSÁNIT ;
hárjjidit:hárjjid9 UNNEDIT ;
 harmoniserit:harmoniseri TSIEGGIT ; ! ^LOAN
 harpeserit:harpeseri TSIEGGIT ; ! ^LOAN
 harpunerit:harpuneri TSIEGGIT ; ! ^LOAN
hárret:hárre LÁHPPET ;
hárrut:hár'ru BASSUT ;
 harselerit:harseleri VALLIT ; ! ^LOAN
hartsastit:hartsast UNNEDIT ;
harttsasit:harttsas LASSÁNIT ;
harvatjit:harvatj BIEKKASTIT ;
harvvet:harvve BIEGGAT ;
hasodit:hasod9 UNNEDIT ;
hásstalit:hásstal BÅNJÅDIT ;
hásstet:hásste LÁHPPET ;
hástodit:hástod9 BÅNJÅDIT ;
 havarerit:havareri VALLIT ; ! ^LOAN
hávddádit:hávddád9 UNNEDIT ;
hávddet:hávdde BUOLLET ;
hávkkadit:hávkkad9 UNNEDIT ;
hávkkat:hávkka RAVGGAT ;
hávrrot:hávrro BÅRSSJOT ;
hávsskot:hávssko BÅRSSJOT ;
hávvádahttet:hávvádahtte BASSALASSTET ;
hávváduhttet:hávváduhtte BASSALASSTET ;
hedjunit:hedjun LASSÁNIT ;
hehpanit:hehpan LASSÁNIT ;
 hekto^graferit:hekto^graferi TSIEGGIT ; ! ^LOAN
 hermetiserit:hermetiseri TSIEGGIT ; ! ^LOAN
 hero^iserit:hero^iseri TSIEGGIT ; ! ^LOAN
 herpeserit:herpeseri TSIEGGIT ; ! ^LOAN
hibmodit:hibmod9 UNNEDIT ;
hiehpat:hiehpa RAVGGAT ;
hiejttet:hiejtte LÁHPPET ;
hielkedit:hielked9 JÅLLÅRIT ;
hieredit:hiered9 UNNEDIT ;
hilggot:hilggo GÁDJOT ;
hirrodit:hirrod9 UNNEDIT ;
hivvat:hivva RAVGGAT ;
hoavkkánit:hoavkkán LASSÁNIT ;
 honorerit:honoreri TSIEGGIT ; ! ^LOAN
 hospitaliserit:hospitaliseri TSIEGGIT ; ! ^LOAN
 hoverit:hoveri TSIEGGIT ; ! ^LOAN
huhttahit:huhttah9 BEGATJIT ;
 humaniserit:humaniseri TSIEGGIT ; ! ^LOAN
 huomáhit:huomáh9 UNNEDIT ; !XXXse huomahit
huvkadit:huvkad9 BALÁDIT ;
idatjit:idatj BEGATJIT ;
 ide^aliserit:ide^aliseri TSIEGGIT ; ! ^LOAN
 identifi^erit:identifi^eri TSIEGGIT ; ! ^LOAN SW
 identifiserit:identifiseri TSIEGGIT ; ! ^LOAN NOR
 ideologiserit:ideologiseri TSIEGGIT ; ! ^LOAN
idjadit:idjad9 JÅLLÅRIT ;
 idylliserit:idylliseri TSIEGGIT ; ! ^LOAN
iedjet:iedje VIEDJET ;
iehpedit:iehped9 UNNEDIT ;
iehttset:iehttse LÁHPPET ;
iejvvit:iejvvi TSIEGGIT ;
iellet:ielle JIEHKET ;
ielvvet:ielvve LÁHPPET ;
ienedit:iened9 UNNEDIT ;
ieredit:iered9 UNNEDIT ;
iesstadit:iesstad9 UNNEDIT ;
 ignorerit:ignoreri TSIEGGIT ; ! ^LOAN
ihtet:ihte BUOLLET ;
ij+V+IV+Neg: NEG ;
ijástit:ijást JÅLLÅRIT ;
iktet:ikte LÁHPPET ;
illastit:illast UNNEDIT ;
 illuderit:illuderi VALLIT ; ! ^LOAN
 illuminerit:illumineri TSIEGGIT ; ! ^LOAN
ilmmat:ilmma RAVGGAT ;
ilmodit:ilmod9 UNNEDIT ;
 imaginerit:imagineri TSIEGGIT ; ! ^LOAN
imájdit:imájd9 MUJTATJIT ;
 immatrikulerit:immatrikuleri VALLIT ; ! ^LOAN
 immi^grerit:immi^greri VALLIT ; ! ^LOAN
 immortaliserit:immortaliseri TSIEGGIT ; ! ^LOAN
 immuniserit:immuniseri TSIEGGIT ; ! ^LOAN
 im^planterit:im^planteri TSIEGGIT ; ! ^LOAN
 im^plementerit:im^plementeri TSIEGGIT ; ! ^LOAN
 im^plicerit:im^pliceri TSIEGGIT ; ! ^LOAN SW
 im^pliserit:im^pliseri TSIEGGIT ; ! ^LOAN NOR
 im^ploderit:im^ploderi VALLIT ; ! ^LOAN
 imponerit:imponeri TSIEGGIT ; ! ^LOAN
 importerit:importeri TSIEGGIT ; ! ^LOAN
 im^proviserit:im^proviseri TSIEGGIT ; ! ^LOAN
 in^aktiverit:in^aktiveri TSIEGGIT ; ! ^LOAN
 in^augurerit:in^augureri TSIEGGIT ; ! ^LOAN
 inciterit:inciteri TSIEGGIT ; ! ^LOAN
 indekserit:indekseri TSIEGGIT ; !^LOAN
 indikerit:indikeri TSIEGGIT ; ! ^LOAN
 individu^aliserit:individu^aliseri TSIEGGIT ; ! ^LOAN
 indoktrinerit:indoktrineri TSIEGGIT ; ! ^LOAN
 inducerit:induceri VALLIT ; ! ^LOAN SW
 induserit:induseri VALLIT ; ! ^LOAN NOR
 infamerit:infameri TSIEGGIT ; ! ^LOAN
 infantiliserit:infantiliseri TSIEGGIT ; ! ^LOAN
 inficerit:inficeri TSIEGGIT ; ! ^LOAN SW
 infiserit:infiseri TSIEGGIT ; ! ^LOAN NOR
 in^flammerit:in^flammeri VALLIT ; ! ^LOAN
 in^flaterit:in^flateri TSIEGGIT ; ! ^LOAN
 in^flu^erit:in^flu^eri VALLIT ; ! ^LOAN
 inhalerit:inhaleri TSIEGGIT ; ! ^LOAN
 inhererit:inhereri TSIEGGIT ; ! ^LOAN
 inhiberit:inhiberi TSIEGGIT ; ! ^LOAN
 initi^erit:initi^eri TSIEGGIT ; ! ^LOAN
 in^jicerit:in^jiceri TSIEGGIT ; ! ^LOAN SW
 in^jiserit:in^jiseri TSIEGGIT ; ! ^LOAN  
 in^juri^erit:in^juri^eri TSIEGGIT ; ! ^LOAN
 inkarnerit:inkarneri TSIEGGIT ; ! ^LOAN
 in^klinerit:in^klineri TSIEGGIT ; ! ^LOAN
 in^kluderit:in^kluderi TSIEGGIT ; ! ^LOAN
 inkorporerit:inkorporeri TSIEGGIT ; ! ^LOAN
 inokulerit:inokuleri TSIEGGIT ; ! ^LOAN
 inseminerit:insemineri TSIEGGIT ; ! ^LOAN
 insinu^erit:insinu^eri TSIEGGIT ; ! ^LOAN
 insisterit:insisteri VALLIT ; ! ^LOAN
 in^spekterit:in^spekteri TSIEGGIT ; ! ^LOAN SW
 in^spirerit:in^spireri TSIEGGIT ; ! ^LOAN
 in^spiserit:in^spiseri TSIEGGIT ; ! ^LOAN NOR
 in^stitu^erit:in^stitu^eri TSIEGGIT ; ! ^LOAN
 in^stitusjonaliserit:in^stitusjonaliseri TSIEGGIT ; ! ^LOAN NOR
 in^stitutionaliserit:in^stitutionaliseri TSIEGGIT ; ! ^LOAN SW
 in^stru^erit:in^stru^eri TSIEGGIT ; ! ^LOAN
 in^strumenterit:in^strumenteri TSIEGGIT ; ! ^LOAN
 intellektu^aliserit:intellektu^aliseri TSIEGGIT ; ! ^LOAN
 intenderit:intenderi TSIEGGIT ; ! ^LOAN
 intensifierit:intensifieri TSIEGGIT ; ! ^LOAN SW
 intensiverit:intensiveri TSIEGGIT ; ! ^LOAN  
 interesserit:interesseri TSIEGGIT ; ! ^LOAN NOR
 interfererit:interfereri TSIEGGIT ; ! ^LOAN
 interfoli^erit:interfoli^eri TSIEGGIT ; ! ^LOAN
 internasjonaliserit:internasjonaliseri TSIEGGIT ; ! ^LOAN NOR
 internasjunaliserit:internasjunaliseri TSIEGGIT ; !^LOAN
 internationaliserit:internationaliseri TSIEGGIT ; ! ^LOAN SW
 internerit:interneri TSIEGGIT ; ! ^LOAN
 interpellerit:interpelleri VALLIT ; ! ^LOAN
 interpolerit:interpoleri TSIEGGIT ; ! ^LOAN
 inter^preterit:inter^preteri TSIEGGIT ; ! ^LOAN
 intervenerit:interveneri VALLIT ; ! ^LOAN
 intimiderit:intimideri TSIEGGIT ; ! ^LOAN
 intonerit:intoneri TSIEGGIT ; ! ^LOAN
 intresserit:intresseri TSIEGGIT ; ! ^LOAN SW
 introducerit+Use/Sub:introduceri TSIEGGIT ; ! ! ^LOAN SW
 introduserit:introduseri TSIEGGIT ; ! ^LOAN NOR
 invaderit:invaderi TSIEGGIT ; ! ^LOAN
 invalidiserit:invalidiseri TSIEGGIT ; ! ^LOAN
 inverterit:inverteri TSIEGGIT ; ! ^LOAN
 inviterit:inviteri TSIEGGIT ; ! ^LOAN
 involverit:involveri TSIEGGIT ; ! ^LOAN
 ioniserit:ioniseri TSIEGGIT ; ! ^LOAN
irggedit:irgged9 JÅLLÅRIT ;
 iriserit:iriseri TSIEGGIT ; ! ^LOAN
 ironiserit:ironiseri TSIEGGIT ; ! ^LOAN
 irrigerit:irrigeri TSIEGGIT ; ! ^LOAN
 irriterit:irriteri TSIEGGIT ; ! ^LOAN
irrodit:irrod9 UNNEDIT ;
 islamiserit:islamiseri TSIEGGIT ; ! ^LOAN
 itererit:itereri TSIEGGIT ; ! ^LOAN
jábmat:jábma RAVGGAT ;
jábmet:jábme BUOLLET ;
jáddadit:jáddad9 UNNEDIT ;
jáddit:jáddi TSIEGGIT ;
jæskádit:jæskád9 MUJTATJIT ;
jæsskalit:jæsskal VUORDDELIT ;
jáhkket:jáhkke MÁHTTET ;
jåhtålit:jåhtål SUOGNALIT ;
jåhtet:jåhte BUOLLET ;
jåhttåt:jåhttå OADDÁT ;
jåksåt:jåkså BASSAT ;
jaledit:jaled9 BEGATJIT ;
jalggot:jalggo BÅRSSJOT ;
jalkkahit:jalkkah9 BEGATJIT ;
jallat:jalla BASSAT ;
jållåt:jållå BASSAT ;
jalludit:jallud9 UNNEDIT ;
jámálguvvat:jámálguvva RAVGGAT ;
jårbudit:jårbud9 JÅLLÅRIT ;
jårgåstit:jårgåst UNNEDIT ;
jårgestit:jårgest JÅLLÅRIT ;
jårggålit:jårggål VUORDDELIT ;
jårggot:jårggo JÅRGGOT ;
jårgijdit:jårgijd9 BEGATJIT ;
jarrat:jarra RAVGGAT ;
jårråt:jårrå RAVGGAT ;
 jassifiserit:jassifiseri TSIEGGIT ; ! ^LOAN NOR
jasskat:jasska RAVGGAT ;
jásstet:jásste LÁHPPET ;
jåsstet:jåsste LÁHPPET ;
jåttådit:jåttåd9 UNNEDIT ;
jávkkadit:jávkkad9 UNNEDIT ;
javllat:javlla BASSAT ;
jávvásit:jávvás LASSÁNIT ;
jávvet:jávve LÁHPPET ;
 jazzifi^erit:jazzifi^eri TSIEGGIT ; ! ^LOAN SW
 jazzifiserit:jazzifiseri TSIEGGIT ; ! ^LOAN NOR
jegadit:jegad9 UNNEDIT ;
jiebbat:jiebba RAVGGAT ;
jiednadit:jiednad9 UNNEDIT ;
jiednat:jiedna RAVGGAT ;
jiehket:jiehke JIEHKET ;
jiekkaldit:jiekkald9 JÅLLÅRIT ;
jienedit:jiened9 BEGATJIT ;
jiermmat:jiermma RAVGGAT ;
joajmmodit:joajmmod9 UNNEDIT ;
joarkket:joarkke LÁHPPET ;
joatsedit:joatsed9 BEGATJIT ;
 joderit:joderi TSIEGGIT ; ! ^LOAN
 jodiserit:jodiseri TSIEGGIT ; ! ^LOAN
 journaliserit:journaliseri TSIEGGIT ; ! ^LOAN
 jubilerit:jubileri VALLIT ; ! ^LOAN
jugástit:jugást UNNEDIT ;
jugestit:jugest UNNEDIT ;
juhkat:juhka JUHKAT ;
juhtsat:juhtsa RAVGGAT ;
juogadit:juogad9 UNNEDIT ;
juogŋat:juogŋa RAVGGAT ;
juohkásit:juohkás LASSÁNIT ;
juohket:juohke LÁHPPET ;
juojggat:juojgga BASSAT ;
juollodit:juollod9 UNNEDIT ;
jurijdit:jurijd9 BEGATJIT ;
jurrat:jurra RAVGGAT ;
 jury^erit:jury^eri TSIEGGIT ; ! ^LOAN
jussket:jusske LÁHPPET ;
 justerit:justeri TSIEGGIT ; ! ^LOAN
juvsudit:juvsud9 UNNEDIT ;
 kadmi^erit:kadmi^eri TSIEGGIT ; ! ^LOAN
 kakuminaliserit:kakuminaliseri TSIEGGIT ; ! ^LOAN
 kalandrerit:kalandreri TSIEGGIT ; ! ^LOAN
 kalcinerit:kalcineri TSIEGGIT ; ! ^LOAN SW
 kalibrerit:kalibreri TSIEGGIT ; ! ^LOAN
 kalkerit:kalkeri TSIEGGIT ; ! ^LOAN
 kalkulerit:kalkuleri TSIEGGIT ; ! ^LOAN NOR
 kalkylerit:kalkyleri TSIEGGIT ; ! ^LOAN SW
 kalli^graferit:kalli^graferi TSIEGGIT ; ! ^LOAN
 kalsinerit:kalsineri TSIEGGIT ; ! ^LOAN NOR
 kamperit:kamperi VALLIT ; ! ^LOAN
 kamu^flerit:kamu^fleri TSIEGGIT ; ! ^LOAN
 kandiderit:kandideri VALLIT ; ! ^LOAN
 kandiserit:kandiseri TSIEGGIT ; ! ^LOAN
 kannelerit:kanneleri TSIEGGIT ; ! ^LOAN
 kanoniserit:kanoniseri TSIEGGIT ; ! ^LOAN
 kansellerit:kanselleri TSIEGGIT ; ! ^LOAN
 kapitaliserit:kapitaliseri TSIEGGIT ; ! ^LOAN
 kapitulerit:kapituleri VALLIT ; ! ^LOAN
 kapunerit:kapuneri TSIEGGIT ; ! ^LOAN
 karaktæriserit:karaktæriseri TSIEGGIT ; ! ^LOAN SW
 karakteriserit:karakteriseri TSIEGGIT ; ! ^LOAN NOR
 karikerit:karikeri TSIEGGIT ; ! ^LOAN
 karterit:karteri TSIEGGIT ; ! ^LOAN
 kartonerit:kartoneri TSIEGGIT ; ! ^LOAN
 kåserit:kåseri VALLIT ; ! ^LOAN
 kasserit:kasseri TSIEGGIT ; ! ^LOAN
 kastrerit:kastreri TSIEGGIT ; ! ^LOAN
 katalogiserit:katalogiseri TSIEGGIT ; ! ^LOAN
 katalyserit:katalyseri TSIEGGIT ; ! ^LOAN
 kategoriserit:kategoriseri TSIEGGIT ; ! ^LOAN
 katekiserit:katekiseri TSIEGGIT ; ! ^LOAN
 katoliserit:katoliseri TSIEGGIT ; ! ^LOAN
 kausjonerit:kausjoneri TSIEGGIT ; ! ^LOAN NOR
 kautionerit+Use/Sub:kautioneri TSIEGGIT ; ! ^LOAN SW 
 kaverit:kaveri TSIEGGIT ; ! ^LOAN
 klarerit:klareri TSIEGGIT ; ! ^LOAN
 klassificerit:klassificeri TSIEGGIT ; ! ^LOAN SW
 klassifiserit:klassifiseri TSIEGGIT ; ! ^LOAN NOR
 klausulerit:klausuleri TSIEGGIT ; ! ^LOAN
 klicherit+Use/Sub:klicheri TSIEGGIT ; ! ! ^LOAN SW
 klimatiserit:klimatiseri TSIEGGIT ; ! ^LOAN
 klisjerit:klisjeri TSIEGGIT ; ! ^LOAN NOR
 klorerit:kloreri TSIEGGIT ; ! ^LOAN
 kloroformerit:kloroformeri TSIEGGIT ; ! ^LOAN
 ko^agulerit:ko^aguleri VALLIT ; ! ^LOAN
koastedit:koasted9 UNNEDIT ;
 kockelerit:kockeleri VALLIT ; ! ^LOAN SW
 kodifi^erit:kodifi^eri TSIEGGIT ; ! ^LOAN SW
 kodifiserit:kodifiseri TSIEGGIT ; ! ^LOAN NOR
 ko^iniserit:ko^iniseri TSIEGGIT ; !^LOAN
 koketterit:koketteri TSIEGGIT ; ! ^LOAN
 kokkelerit:kokkeleri VALLIT ; ! ^LOAN NOR
 kokkererit:kokkereri TSIEGGIT ; ! ^LOAN
 kollaborerit:kollaboreri VALLIT ; ! ^LOAN
 kollasjonerit:kollasjoneri TSIEGGIT ; ! ^LOAN NOR
 kollationerit+Use/Sub:kollationeri TSIEGGIT ; ! ^LOAN SW 
 kollektiviserit:kollektiviseri TSIEGGIT ; ! ^LOAN
 kolliderit:kollideri VALLIT ; ! ^LOAN
 kollokverit:kollokveri TSIEGGIT ; ! ^LOAN
 kolorerit:koloreri TSIEGGIT ; ! ^LOAN
 kolporterit:kolporteri TSIEGGIT ; ! ^LOAN
 kombinerit:kombineri TSIEGGIT ; ! ^LOAN
 kommanderit:kommanderi TSIEGGIT ; ! ^LOAN NOR
 kommenderit:kommenderi TSIEGGIT ; ! ^LOAN SW
 kommersi^aliserit:kommersi^aliseri TSIEGGIT ; ! ^LOAN
 kommunaliserit:kommunaliseri TSIEGGIT ; ! ^LOAN
 kommunicerit:kommuniceri TSIEGGIT ; ! ^LOAN SW
 kommuniserit:kommuniseri TSIEGGIT ; ! ^LOAN NOR
 kommuterit:kommuteri VALLIT ; ! ^LOAN
 komparerit:kompareri TSIEGGIT ; ! ^LOAN
 kompenserit:kompenseri VALLIT ; ! ^LOAN
 kompilerit:kompileri TSIEGGIT ; ! ^LOAN
 kompletterit:kompletteri TSIEGGIT ; ! ^LOAN
 komplicerit:kompliceri TSIEGGIT ; ! ^LOAN SW
 komplimenterit:komplimenteri TSIEGGIT ; ! ^LOAN
 kompliserit:kompliseri TSIEGGIT ; ! ^LOAN NOR
 komposterit:komposteri TSIEGGIT ; ! ^LOAN
 kom^primerit:kom^primeri TSIEGGIT ; ! ^LOAN
 kom^promitterit:kom^promitteri TSIEGGIT ; ! ^LOAN
 koncentrerit:koncentreri TSIEGGIT ; ! ^LOAN SW
 koncipierit:koncipieri TSIEGGIT ; ! ^LOAN SW
 kondemnerit:kondemneri TSIEGGIT ; ! ^LOAN
 kondenserit:kondenseri VALLIT ; ! ^LOAN
 kondisjonerit:kondisjoneri TSIEGGIT ; ! ^LOAN NOR
 konditionerit+Use/Sub:konditioneri TSIEGGIT ; ! ^LOAN SW 
 kondolerit:kondoleri VALLIT ; ! ^LOAN
 konfererit:konfereri TSIEGGIT ; ! ^LOAN
 konfiskerit:konfiskeri TSIEGGIT ; ! ^LOAN
 kon^fronterit:kon^fronteri TSIEGGIT ; ! ^LOAN
 kon^gru^erit:kon^gru^eri VALLIT ; ! ^LOAN
 konjugerit:konjugeri TSIEGGIT ; ! ^LOAN
 konkurrerit:konkurreri VALLIT ; ! ^LOAN
 konnoterit:konnoteri TSIEGGIT ; ! ^LOAN
 konsentrerit:konsentreri TSIEGGIT ; ! ^LOAN NOR
 konserterit:konserteri VALLIT ; ! ^LOAN
 konsignerit:konsigneri TSIEGGIT ; ! ^LOAN
 konsiperit:konsiperi TSIEGGIT ; ! ^LOAN NOR
 kon^skriberit:kon^skriberi TSIEGGIT ; ! ^LOAN
 konsoliderit:konsolideri TSIEGGIT ; ! ^LOAN
 kon^spirerit:kon^spireri VALLIT ; ! ^LOAN
 konstaterit:konstateri VALLIT ; ! ^LOAN
 kon^stitu^erit:kon^stitu^eri TSIEGGIT ; ! ^LOAN
 kon^stru^erit:kon^stru^eri TSIEGGIT ; ! ^LOAN
 konsumerit:konsumeri TSIEGGIT ; ! ^LOAN
 konterit:konteri TSIEGGIT ; ! ^LOAN
 kontingenterit:kontingenteri TSIEGGIT ; ! ^LOAN
 kontinu^erit:kontinu^eri VALLIT ; ! ^LOAN
 kontit:konti TSIEGGIT ; !^LOAN
 kontoriserit:kontoriseri TSIEGGIT ; ! ^LOAN
 kontraherit:kontraheri TSIEGGIT ; ! ^LOAN
 kontrasterit:kontrasteri TSIEGGIT ; ! ^LOAN
 kon^tribu^erit:kon^tribu^eri VALLIT ; ! ^LOAN
 konvergerit:konvergeri VALLIT ; ! ^LOAN
 konverserit:konverseri TSIEGGIT ; ! ^LOAN
 konverterit:konverteri TSIEGGIT ; ! ^LOAN
 konvo^ierit:konvo^ieri TSIEGGIT ; ! ^LOAN NOR
 konvojerit:konvojeri TSIEGGIT ; ! ^LOAN SW
 konvoluterit:konvoluteri VALLIT ; ! ^LOAN SW
 konvolutterit:konvolutteri VALLIT ; ! ^LOAN NOR
 ko^opererit:ko^opereri TSIEGGIT ; ! ^LOAN
 kopulerit:kopuleri VALLIT ; ! ^LOAN
 koreo^graferit:koreo^graferi TSIEGGIT ; ! ^LOAN
 korporativiserit:korporativiseri TSIEGGIT ; ! ^LOAN
 korre^sponderit:korre^sponderi VALLIT ; ! ^LOAN
 korrigerit:korrigeri TSIEGGIT ; ! ^LOAN
 korroderit:korroderi VALLIT ; ! ^LOAN
 korrugerit:korrugeri TSIEGGIT ; ! ^LOAN
 korrumperit:korrumperi TSIEGGIT ; ! ^LOAN
 kostymerit:kostymeri TSIEGGIT ; ! ^LOAN
 krackelerit:krackeleri VALLIT ; ! ^LOAN SW
 krakelerit:krakeleri VALLIT ; ! ^LOAN  
 krediterit:krediteri TSIEGGIT ; ! ^LOAN
 kre^erit:kre^eri TSIEGGIT ; ! ^LOAN
 kremerit:kremeri TSIEGGIT ; ! ^LOAN
 krenelerit:kreneleri TSIEGGIT ; ! ^LOAN
 kreperit:kreperi VALLIT ; ! ^LOAN
 kriminaliserit:kriminaliseri TSIEGGIT ; ! ^LOAN
 kristalliserit:kristalliseri VALLIT ; ! ^LOAN
 krockerit:krockeri TSIEGGIT ; ! ^LOAN SW
 krokerit:krokeri TSIEGGIT ; ! ^LOAN
 krokkerit:krokkeri TSIEGGIT ; ! ^LOAN NOR
 krönikerit:krönikeri TSIEGGIT ; ! ^LOAN SW
 kronikkerit:kronikkeri TSIEGGIT ; ! ^LOAN NOR
 krypterit:krypteri TSIEGGIT ; ! ^LOAN
 kryptifi^erit:kryptifi^eri TSIEGGIT ; ! ^LOAN SW
 kryptifiserit:kryptifiseri TSIEGGIT ; ! ^LOAN NOR
 krystalliserit:krystalliseri TSIEGGIT ; ! ^LOAN NOR
 kuberit:kuberi TSIEGGIT ; ! ^LOAN
 kujonerit:kujoneri TSIEGGIT ; ! ^LOAN
 kulminerit:kulmineri VALLIT ; ! ^LOAN
 kultiverit:kultiveri TSIEGGIT ; ! ^LOAN
 kumulerit:kumuleri TSIEGGIT ; ! ^LOAN
 kuperit:kuperi TSIEGGIT ; ! ^LOAN
 kurerit:kureri TSIEGGIT ; ! ^LOAN
 kurserit:kurseri TSIEGGIT ; ! ^LOAN
 kursiverit:kursiveri TSIEGGIT ; ! ^LOAN
 kurtiserit:kurtiseri TSIEGGIT ; ! ^LOAN
 kvadrerit:kvadreri TSIEGGIT ; ! ^LOAN
 kvalificerit:kvalificeri TSIEGGIT ; ! ^LOAN SW
 kvalifiserit:kvalifiseri TSIEGGIT ; ! ^LOAN NOR
 kvantifi^erit:kvantifi^eri TSIEGGIT ; ! ^LOAN SW
 kvantifiserit:kvantifiseri TSIEGGIT ; ! ^LOAN NOR
 kvantiterit:kvantiteri TSIEGGIT ; ! ^LOAN
 kverulerit:kveruleri VALLIT ; ! ^LOAN
 kvitterit:kvitteri TSIEGGIT ; ! ^LOAN
 kvoterit:kvoteri TSIEGGIT ; ! ^LOAN
 labi^aliserit:labi^aliseri TSIEGGIT ; ! ^LOAN
labmat:labma RAVGGAT ;
 lackerit:lackeri TSIEGGIT ; ! ^LOAN SW
ladástit:ladást UNNEDIT ;
láddadit:láddad9 UNNEDIT ;
láddat:ládda RAVGGAT ;
låddit:låddi VALLIT ;
lådjodit:lådjod9 JÅLLÅRIT ;
lådnot:lådno GÁDJOT ;
læjkkot:læjkko GÁDJOT ;
lagádit:lagád9 UNNEDIT ;
lágedit:láged9 UNNEDIT ;
lahkanit:lahkan LASSÁNIT ;
låhkåt:låhkå BASSAT ;
láhpadit:láhpad9 BÅNJÅDIT ;
låhpadit:låhpad9 UNNEDIT ;
lahpat:lahpa RAVGGAT ;
láhppet:láhppe LÁHPPET ;
láhpput:láhppu BASSUT ;
låhtåt:låhtå BASSAT ;
láhtjet:láhtje LÁHPPET ;
lahtsat:lahtsa RAVGGAT ;
lájbbot:lájbbo GÁDJOT ;
lajggat:lajgga RAVGGAT ;
lajggit:lajggi TSIEGGIT ;
lájttet:lájtte LÁHPPET ;
 lakkerit:lakkeri TSIEGGIT ; ! ^LOAN NOR
låkkudit:låkkud9 BÅNJÅDIT ;
 lakserit:lakseri TSIEGGIT ; ! ^LOAN
láktadit:láktad9 UNNEDIT ;
låktet:låkte LÁHPPET ;
lållåt:lållå BASSAT ;
lállet:lálle LÁHPPET ;
 laminerit:lamineri TSIEGGIT ; ! ^LOAN
lamsedit:lamsed9 JÅLLÅRIT ;
lånestit:lånest UNNEDIT ;
 lanserit:lanseri TSIEGGIT ; ! ^LOAN
lasedit:lased9 UNNEDIT ;
låsedit:låsed9 UNNEDIT ;
 laserit:laseri TSIEGGIT ; ! ^LOAN
låsjkijdit:låsjkijd9 BEGATJIT ;
lásjmudit:lásjmud9 JÅLLÅRIT ;
lassánit:lassán LASSÁNIT ;
lássit:lás'si TSIEGGIT ;
lássjmot:lássjmo BÅRSSJOT ;
lasskit:lasski TSIEGGIT ;
låssodit:låssod9 UNNEDIT ;
 latiniserit:latiniseri TSIEGGIT ; ! ^LOAN
lávggat:lávgga RAVGGAT ;
lávggot:lávggo GÁDJOT ;
lávkkot:lávkko VILSSJOT ;
lávlastit:lávlast UNNEDIT ;
lávllát:lávllá TJUOLLÁT ;
lávllot:lávllo JÅRGGOT ;
 legaliserit:legaliseri TSIEGGIT ; ! ^LOAN
 legerit:legeri TSIEGGIT ; ! ^LOAN
 lemmatiserit:lemmatiseri TSIEGGIT ; ! ^LOAN
 levererit:levereri TSIEGGIT ; ! ^LOAN SW
 leverit:leveri TSIEGGIT ; ! ^LOAN NOR
 liberaliserit:liberaliseri TSIEGGIT ; ! ^LOAN
libjjot:libjjo VILSSJOT ;
 licensi^erit:licensi^eri TSIEGGIT ; ! ^LOAN SW
liegganit:lieggan LASSÁNIT ;
liehket+V+IV: LIEHKET ;
liekkadit:liekkad9 BÅNJÅDIT ;
 lignifiserit:lignifiseri TSIEGGIT ; ! ^LOAN
lihttot:lihtto BÅRSSJOT ;
lijggodit:lijggod9 UNNEDIT ;
lijkkut:lijkku STRÁFFUT ;
 likviderit:likvideri TSIEGGIT ; ! ^LOAN
lillardit:lillard9 JÅLLÅRIT ;
linedit:lined9 UNNEDIT ;
 lisensi^erit:lisensi^eri TSIEGGIT ; ! ^LOAN NOR
 lisiterit:lisiteri TSIEGGIT ; ! ^LOAN
lissjkot:lissjko VILSSJOT ;
 lito^graferit:lito^graferi TSIEGGIT ; ! ^LOAN
livkedit:livked9 BEGATJIT ;
livkkalit:livkkal SUOGNALIT ;
livvadit:livvad9 UNNEDIT ;
livvodit:livvod9 UNNEDIT ;
livvot:livvo BÅRSSJOT ;
loabedit:loabed9 UNNEDIT ;
loadtjit:loadtji TSIEGGIT ;
loanedit:loaned9 BEGATJIT ;
loasskat:loasska RAVGGAT ;
loattjedit:loattjed9 BIEKKASTIT ;
loavddet:loavdde LÁHPPET ;
 logerit:logeri TSIEGGIT ; ! ^LOAN SW
 lombarderit:lombarderi TSIEGGIT ; ! ^LOAN
 longerit:longeri TSIEGGIT ; ! ^LOAN
 lorgnetterit:lorgnetteri TSIEGGIT ; ! ^LOAN
 losjerit:losjeri TSIEGGIT ; ! ^LOAN NOR
 lukrerit:lukreri TSIEGGIT ; ! ^LOAN
 lukserit:lukseri TSIEGGIT ; ! ^LOAN
lullánit:lullán LASSÁNIT ;
luobbot:luobbo JÅRGGOT ;
luoddot:luoddo JÅRGGOT ;
luohpat:luohpa BASSAT ;
luohtedit:luohted9 JÅLLÅRIT ;
luojkkat:luojkka BASSAT ;
luojmmat:luojmma RAVGGAT ;
luojtestit:luojtest UNNEDIT ;
luojttádit:luojttád9 JÅLLÅRIT ;
luojttalit:luojttal BÅNJÅDIT ;
luojttet:luojtte LÁHPPET ;
luovvanit:luovvan LASSÁNIT ;
luvvadit:luvvad9 UNNEDIT ;
máddet:mádde LÁHPPET ;
måddjit:måddji TSIEGGIT ;
mådjusit:mådjus LASSÁNIT ;
mægádit:mægád9 BEGATJIT ;
mæhkot:mæhko BÅRSSJOT ;
mærkkot:mærkko JÅRGGOT ;
 magasinerit:magasineri TSIEGGIT ; ! ^LOAN
 magnetiserit:magnetiseri TSIEGGIT ; ! ^LOAN
måhkåstit:måhkåst UNNEDIT ;
máhttet:máhtte MÁHTTET ;
máhttsasit:máhttsas LASSÁNIT ;
máhttsat:máhttsa RAVGGAT ;
máhttsot:máhttso JÅRGGOT ;
májnastit:májnast UNNEDIT ;
májnnot:májnno JÅRGGOT ;
májsstet:májsste LÁHPPET ;
májstatjit:májstatj MUJTATJIT ;
 makadamiserit:makadamiseri TSIEGGIT ; ! ^LOAN
mákset:mákse LÁHPPET ;
 maksimaliserit:maksimaliseri TSIEGGIT ; ! ^LOAN NOR
 maksimerit:maksimeri TSIEGGIT ; ! ^LOAN NOR
 makulerit:makuleri TSIEGGIT ; ! ^LOAN
málestit:málest UNNEDIT ;
mållådit:mållåd9 UNNEDIT ;
mållåt:mållå BASSAT ;
mállit:mál'li TSIEGGIT ;
målsåstit:målsåst UNNEDIT ;
målssot:målsso JÅRGGOT ;
 mal^trakterit:mal^trakteri TSIEGGIT ; ! ^LOAN
manedit:maned9 BEGATJIT ;
maŋedit:maŋed9 UNNEDIT ;
 maŋŋekalkulerit:maŋŋekalkuleri TSIEGGIT ; !^LOAN
maŋŋunit:maŋŋun LASSÁNIT ;
 manifesterit:manifesteri TSIEGGIT ; ! ^LOAN
 manikyrerit:manikyreri TSIEGGIT ; ! ^LOAN
 manipulerit:manipuleri TSIEGGIT ; ! ^LOAN
 mankerit:mankeri VALLIT ; ! ^LOAN
mannat:manna RAVGGAT ;
 manuduserit:manuduseri TSIEGGIT ; ! ^LOAN
mårådit:måråd9 UNNEDIT ;
 marginaliserit:marginaliseri TSIEGGIT ; ! ^LOAN
mårijdahttet:mårijdahtte BASSALASSTET ;
mårijdit:mårijd9 BEGATJIT ;
 marinerit:marineri TSIEGGIT ; ! ^LOAN
 markerit:markeri TSIEGGIT ; ! ^LOAN
 marmorerit:marmoreri TSIEGGIT ; ! ^LOAN
 marsjerit:marsjeri VALLIT ; ! ^LOAN
 masjinerit:masjineri TSIEGGIT ; ! ^LOAN
 maskinerit:maskineri TSIEGGIT ; ! ^LOAN
 maskuliniserit:maskuliniseri TSIEGGIT ; ! ^LOAN
 massakrerit:massakreri TSIEGGIT ; ! ^LOAN
 masserit:masseri TSIEGGIT ; ! ^LOAN
masset:masse LÁHPPET ;
masstadit:masstad9 UNNEDIT ;
masstat:massta RAVGGAT ;
 masturberit:masturberi VALLIT ; ! ^LOAN
 materi^aliserit:materi^aliseri TSIEGGIT ; ! ^LOAN
 matterit:matteri TSIEGGIT ; ! ^LOAN
måttsåstit:måttsåst UNNEDIT ;
mávsatjit:mávsatj MUJTATJIT ;
 maximaliserit:maximaliseri TSIEGGIT ; ! ^LOAN SW
 maximerit:maximeri TSIEGGIT ; ! ^LOAN SW
 medicinerit:medicineri TSIEGGIT ; ! ^LOAN SW
 medisinerit:medisineri TSIEGGIT ; ! ^LOAN NOR
 melerit:meleri TSIEGGIT ; ! ^LOAN
 memorerit:memoreri TSIEGGIT ; ! ^LOAN
 menstru^erit:menstru^eri VALLIT ; ! ^LOAN
 meriterit:meriteri TSIEGGIT ; ! ^LOAN SW
 meritterit:meritteri TSIEGGIT ; ! ^LOAN NOR
 metalliserit:metalliseri TSIEGGIT ; ! ^LOAN
mieddet:miedde BUOLLET ;
miededit:mieded9 UNNEDIT ;
miehtjedit:miehtjed9 UNNEDIT ;
miejllit:miejlli TSIEGGIT ;
mierkkit:mierkki TSIEGGIT ;
mierredit:mierred9 UNNEDIT ;
miessit:mies'si VALLIT ;
miesskadit:miesskad9 UNNEDIT ;
 mi^grerit:mi^greri VALLIT ; ! ^LOAN
 militæriserit:militæriseri TSIEGGIT ; ! ^LOAN  SW
 militariserit:militariseri TSIEGGIT ; ! ^LOAN
 minerit:mineri TSIEGGIT ; ! ^LOAN
 mini^atyriserit:mini^atyriseri TSIEGGIT ; ! ^LOAN
 minimaliserit:minimaliseri TSIEGGIT ; ! ^LOAN
 minimerit:minimeri TSIEGGIT ; ! ^LOAN
 misjonerit:misjoneri VALLIT ; ! ^LOAN NOR
 misjunerit:misjuneri TSIEGGIT ; !^LOAN
 missionerit:missioneri VALLIT ; ! ^LOAN SW
moajttet:moajtte LÁHPPET ;
moarddet:moardde LÁHPPET ;
 mobiliserit:mobiliseri TSIEGGIT ; ! ^LOAN
 möblerit:möbleri TSIEGGIT ; ! ^LOAN SW
 møblerit:møbleri TSIEGGIT ; ! ^LOAN NOR
 modellerit:modelleri TSIEGGIT ; ! ^LOAN
 modererit:modereri TSIEGGIT ; ! ^LOAN
 modifi^erit:modifi^eri TSIEGGIT ; ! ^LOAN SW
 modifiserit:modifiseri TSIEGGIT ; ! ^LOAN NOR
 modulerit:moduleri TSIEGGIT ; ! ^LOAN
 molesterit:molesteri TSIEGGIT ; ! ^LOAN
 monoftongerit:monoftongeri TSIEGGIT ; ! ^LOAN
 monopoliserit:monopoliseri TSIEGGIT ; ! ^LOAN
 monterit:monteri TSIEGGIT ; ! ^LOAN
 moraliserit:moraliseri TSIEGGIT ; ! ^LOAN
 mortifi^erit:mortifi^eri TSIEGGIT ; ! ^LOAN SW
 mortifiserit:mortifiseri TSIEGGIT ; ! ^LOAN NOR
 mosjonerit:mosjoneri VALLIT ; ! ^LOAN NOR
 motionerit+Use/Sub:motioneri VALLIT ; ! ^LOAN SW 
 motoriserit:motoriseri TSIEGGIT ; ! ^LOAN
 mousserit:mousseri VALLIT ; ! ^LOAN SW
 moverit:moveri TSIEGGIT ; ! ^LOAN
mugádit:mugád9 BEGATJIT ;
muhkot:muhko BÅRSSJOT ;
muhttet:muhtte LÁHPPET ;
muhttut:muhttu BASSUT ;
mujttalit:mujttal VUORDDELIT ;
mujttát:mujttá TJUOLLÁT ;
mujttet:mujtte LÁHPPET ;
mukkijdit:mukkijd9 BEGATJIT ;
 muljerit:muljeri TSIEGGIT ; ! ^LOAN
 mulkterit:mulkteri TSIEGGIT ; ! ^LOAN
 multi^plicerit:multi^pliceri TSIEGGIT ; ! ^LOAN SW
 multi^pliserit:multi^pliseri TSIEGGIT ; ! ^LOAN NOR
 mumifi^erit:mumifi^eri TSIEGGIT ; ! ^LOAN SW
 mumifiserit:mumifiseri TSIEGGIT ; ! ^LOAN NOR
 mumiserit:mumiseri TSIEGGIT ; ! ^LOAN
muohttet:muohtte BIEGGAT ;
muollat:muolla RAVGGAT ;
muorjjit:muorjji VALLIT ;
murddet:murdde BUOLLET ;
murrat:murra RAVGGAT ;
 musicerit:musiceri VALLIT ; ! ^LOAN SW
 musiserit:musiseri VALLIT ;  ! ^LOAN NOR
 musserit:musseri VALLIT ; ! ^LOAN NOR
 muterit:muteri VALLIT ; ! ^LOAN
 mystifi^erit:mystifi^eri TSIEGGIT ; ! ^LOAN  SW
 mystifiserit:mystifiseri TSIEGGIT ; ! ^LOAN  NOR
náberdit:náberd9 UNNEDIT ;
nádjat:nádja BASSAT ;
nádot:nádo GÁDJOT ;
næjkkalit:næjkkal VUORDDELIT ;
næjkodit:næjkod9 BÅNJÅDIT ;
nælggát:nælggá OADDÁT ;
nælggodit:nælggod9 UNNEDIT ;
nælggot:nælggo BÅRSSJOT ;
nahkat:nahka RAVGGAT ;
nåhkåt:nåhkå RAVGGAT ;
nåhkkåt:nåhkkå RAVGGAT ;
nahtadit:nahtad9 UNNEDIT ;
nallat:nalla BASSAT ;
nállat:nálla BASSAT ;
nammadit:nammad9 UNNEDIT ;
nannit:nan'ni TSIEGGIT ;
nannot:nanno BÅRSSJOT ;
nannunit:nannun LASSÁNIT ;
nanusmahttet:nanusmahtte BASSALASSTET ;
nanustahttet:nanustahtte BASSALASSTET ;
nårddådit:nårddåd9 MUJTATJIT ;
nårddåt:nårddå BASSAT ;
nargget:nargge LÁHPPET ;
 narkotiserit:narkotiseri TSIEGGIT ; ! ^LOAN
nårråt:nårrå BASSAT ;
 nasalerit:nasaleri TSIEGGIT ; ! ^LOAN
 nasjonaliserit:nasjonaliseri TSIEGGIT ; ! ^LOAN
nåskedit:nåsked9 BEGATJIT ;
 naturaliserit:naturaliseri TSIEGGIT ; ! ^LOAN
navddadit:navddad9 UNNEDIT ;
návddat:návdda RAVGGAT ;
naveldit:naveld9 UNNEDIT ;
 navigerit:navigeri TSIEGGIT ; ! ^LOAN
návrodit:návrod9 UNNEDIT ;
navválit:navvál SUOGNALIT ;
navvet:navve LÁHPPET ;
 nazifi^erit:nazifi^eri TSIEGGIT ; ! ^LOAN SW
 nazifiserit:nazifiseri TSIEGGIT ; ! ^LOAN NOR
 negerit:negeri TSIEGGIT ; ! ^LOAN
 negligerit:negligeri TSIEGGIT ; ! ^LOAN SW
 neglisjerit:neglisjeri TSIEGGIT ; ! ^LOAN NOR
 nettobusjeterit:nettobusjeteri TSIEGGIT ; !^LOAN
niegadit:niegad9 UNNEDIT ;
niessket:niesske LÁHPPET ;
nihttet:nihtte LÁHPPET ;
 nitrerit:nitreri TSIEGGIT ; ! ^LOAN
 nitrifiserit:nitrifiseri TSIEGGIT ; ! ^LOAN
 nivellerit:nivelleri TSIEGGIT ; ! ^LOAN
nivkedit:nivked9 BEGATJIT ;
nivkkot:nivkko BÅRSSJOT ;
njaddet:njadde BUOLLET ;
njadtsasit:njadtsas LASSÁNIT ;
njadtsot:njadtso JÅRGGOT ;
njahkastit:njahkast JÅLLÅRIT ;
njáhkat:njáhka RAVGGAT ;
njålggåt:njålggå RAVGGAT ;
njálgijdit:njálgijd9 BEGATJIT ;
njålgijdit:njålgijd9 BEGATJIT ;
njalkedit:njalked9 JÅLLÅRIT ;
njallat:njalla RAVGGAT ;
njalldet:njallde LÁHPPET ;
njallot:njallo JÅRGGOT ;
njálmostit:njálmost JÅLLÅRIT ;
njamestit:njamest UNNEDIT ;
njámmasit:njámmas LASSÁNIT ;
njammat:njamma JUHKAT ;
njámmat:njámma BASSAT ;
njárbbit:njárbbi TSIEGGIT ;
njárbbodit:njárbbod9 UNNEDIT ;
njárbbot:njárbbo BÅRSSJOT ;
njårrat:njårra BASSAT ;
njaskastit:njaskast UNNEDIT ;
njassket:njasske LÁHPPET ;
njåtsådit:njåtsåd9 MUJTATJIT ;
njátsodit:njátsod9 BIEKKASTIT ;
njattijdit:njattijd9 BEGATJIT ;
njattsastit:njattsast UNNEDIT ;
njávgget:njávgge BUOLLET ;
njávggot:njávggo GÁDJOT ;
njávkkat:njávkka BASSAT ;
njiejddet:njiejdde LÁHPPET ;
njiellat:njiella BASSAT ;
njihkot:njihko BÅRSSJOT ;
njimmurit:njimmur BÁHTARIT ;
njoaládit:njoalád9 MUJTATJIT ;
njoallot:njoallo GÁDJOT ;
njoammot:njoammo BÅRSSJOT ;
njuohkásit:njuohkás LASSÁNIT ;
njuohpat:njuohpa BASSAT ;
njuolggat:njuolgga RAVGGAT ;
njuorranit:njuorran LASSÁNIT ;
njuosskadit:njuosskad9 UNNEDIT ;
njuosskat:njuosska RAVGGAT ;
njuovvat:njuovva BASSAT ;
njuvddet:njuvdde LÁHPPET ;
noaddádit:noaddád9 UNNEDIT ;
noadodit:noadod9 UNNEDIT ;
 nomadiserit:nomadiseri VALLIT ; ! ^LOAN
 nominerit:nomineri TSIEGGIT ; ! ^LOAN
 non^chalerit:non^chaleri VALLIT ; ! ^LOAN
 normaliserit:normaliseri TSIEGGIT ; ! ^LOAN
 noterit:noteri TSIEGGIT ; ! ^LOAN
 notifiserit:notifiseri TSIEGGIT ; ! ^LOAN
 nøytraliserit:nøytraliseri TSIEGGIT ; ! ^LOAN
nuktalit:nuktal VUORDDELIT ;
 nummererit:nummereri TSIEGGIT ; ! ^LOAN
nuollasit:nuollas LASSÁNIT ;
nuollat:nuolla BASSAT ;
nuoskedit:nuosked9 UNNEDIT ;
nuppástit:nuppást UNNEDIT ;
 ny^anserit:ny^anseri TSIEGGIT ; ! ^LOAN
oaddát:oaddá OADDÁT ;
oadestit:oadest JÅLLÅRIT ;
oadet:oade BUOLLET ;
oadjodit:oadjod9 UNNEDIT ;
oadjot:oadjo BÅRSSJOT ;
oadtjot:oadtjo GÁDJOT ;
oaggot:oaggo GÁDJOT ;
oahkot:oahko BÅRSSJOT ;
oahpásmuhttet:oahpásmuhtte BASSALASSTET ;
oahpestit:oahpest UNNEDIT ;
oahppat:oahppa BASSAT ;
oajvvadit:oajvvad9 UNNEDIT ;
oanedit:oaned9 UNNEDIT ;
oasestit:oasest JÅLLÅRIT ;
oassálasstet:oassálasste RAVGGALASSTET ;
oasstet:oasste LÁHPPET ;
 obducerit+Use/Sub:obduceri TSIEGGIT ; ! ! ^LOAN SW
 obduserit:obduseri TSIEGGIT ; ! ^LOAN NOR
 objektiverit:objektiveri TSIEGGIT ; ! ^LOAN
 observerit:observeri TSIEGGIT ; ! ^LOAN
 ob^stru^erit:ob^stru^eri TSIEGGIT ; ! ^LOAN
 ockulterit:ockulteri VALLIT ; ! ^LOAN SW
 ockuperit:ockuperi TSIEGGIT ;  ! ^LOAN SW
 offererit:offereri TSIEGGIT ; ! ^LOAN
 okkulterit:okkulteri VALLIT ; ! ^LOAN NOR
 okkuperit:okkuperi TSIEGGIT ;  ! ^LOAN NOR
 økonomiserit:økonomiseri TSIEGGIT ; ! ^LOAN NOR
 oksiderit:oksideri TSIEGGIT ; ! ^LOAN NOR
 oksyderit:oksyderi VALLIT ; ! ^LOAN NOR
 okulerit:okuleri VALLIT ; ! ^LOAN
 onanerit:onaneri VALLIT ; ! ^LOAN
 ondulerit:onduleri TSIEGGIT ; ! ^LOAN
 opalescerit:opalesceri TSIEGGIT ; ! ^LOAN
 opaliserit:opaliseri TSIEGGIT ; ! ^LOAN
 operasjonaliserit:operasjonaliseri TSIEGGIT ; ! ^LOAN NOR
 operationaliserit:operationaliseri TSIEGGIT ; ! ^LOAN SW
 opterit:opteri VALLIT ; ! ^LOAN
 optimaliserit:optimaliseri TSIEGGIT ; ! ^LOAN
 optimerit:optimeri TSIEGGIT ; ! ^LOAN
 ordinerit:ordineri TSIEGGIT ; ! ^LOAN
 organiserit:organiseri TSIEGGIT ; ! ^LOAN
 or^ienterit:or^ienteri TSIEGGIT ; ! ^LOAN
 orkestrerit:orkestreri TSIEGGIT ; ! ^LOAN
 ornamenterit:ornamenteri TSIEGGIT ; ! ^LOAN
 oscillerit:oscilleri VALLIT ; ! ^LOAN
 oxiderit:oxideri TSIEGGIT ; ! ^LOAN SW
 pacificerit:pacificeri TSIEGGIT ; ! ^LOAN SW
 paginerit:pagineri TSIEGGIT ; ! ^LOAN
 palataliserit:palataliseri TSIEGGIT ; ! ^LOAN
 palleterit:palleteri TSIEGGIT ; ! ^LOAN
 palperit:palperi TSIEGGIT ; ! ^LOAN
 panegyrerit:panegyreri TSIEGGIT ; ! ^LOAN
 panerit:paneri TSIEGGIT ; ! ^LOAN
 panorerit:panoreri TSIEGGIT ; ! ^LOAN
 paraderit:paraderi VALLIT ; ! ^LOAN
 paraferit:paraferi TSIEGGIT ; ! ^LOAN
 parafinerit:parafineri TSIEGGIT ; ! ^LOAN
 para^fraserit:para^fraseri TSIEGGIT ; ! ^LOAN
 para^graferit:para^graferi TSIEGGIT ; ! ^LOAN
 parallelliserit:parallelliseri TSIEGGIT ; ! ^LOAN
 paralyserit:paralyseri TSIEGGIT ; ! ^LOAN
 parasitterit:parasitteri TSIEGGIT ; ! ^LOAN
 parcellerit:parcelleri TSIEGGIT ; ! ^LOAN SW
 parerit:pareri TSIEGGIT ; ! ^LOAN
 parfymerit:parfymeri TSIEGGIT ; ! ^LOAN
 parkerit:parkeri TSIEGGIT ; ! ^LOAN
 parlamenterit:parlamenteri TSIEGGIT ; ! ^LOAN
 parlerit:parleri TSIEGGIT ; ! ^LOAN
 parodi^erit:parodi^eri TSIEGGIT ; ! ^LOAN
 parsellerit:parselleri TSIEGGIT ; ! ^LOAN NOR
 parterit:parteri TSIEGGIT ; ! ^LOAN
 participerit:participeri TSIEGGIT ; ! ^LOAN  SW
 partisiperit:partisiperi TSIEGGIT ; ! ^LOAN  NOR
 pasifiserit:pasifiseri TSIEGGIT ; ! ^LOAN  
 passerit:passeri TSIEGGIT ; ! ^LOAN
 passiverit:passiveri TSIEGGIT ; ! ^LOAN
 passiviserit:passiviseri TSIEGGIT ; ! ^LOAN
 pasteuriserit:pasteuriseri TSIEGGIT ; ! ^LOAN  
 pastöriserit:pastöriseri TSIEGGIT ; ! ^LOAN  SW
 patenterit:patenteri TSIEGGIT ; ! ^LOAN
 patinerit:patineri TSIEGGIT ; ! ^LOAN
 patroniserit:patroniseri TSIEGGIT ; ! ^LOAN
 patruljerit:patruljeri TSIEGGIT ; ! ^LOAN
 pauserit:pauseri VALLIT ; ! ^LOAN
 pelleterit:pelleteri TSIEGGIT ; ! ^LOAN
 penetrerit:penetreri TSIEGGIT ; ! ^LOAN
 pen^sionerit:pen^sioneri TSIEGGIT ; ! ^LOAN SW
 pensjonerit:pensjoneri TSIEGGIT ; ! ^LOAN NOR
 pensjunerit:pensjuneri TSIEGGIT ; !^LOAN
 perennerit:perenneri TSIEGGIT ; ! ^LOAN
 perfeksjonerit:perfeksjoneri TSIEGGIT ; ! ^LOAN NOR
 perfektionerit:perfektioneri TSIEGGIT ; ! ^LOAN NOR
 perforerit:perforeri TSIEGGIT ; ! ^LOAN
 pergamenterit:pergamenteri TSIEGGIT ; ! ^LOAN
 perkolerit:perkoleri VALLIT ; ! ^LOAN
 perkuterit:perkuteri TSIEGGIT ; ! ^LOAN
 permitterit:permitteri TSIEGGIT ; ! ^LOAN
 permuterit:permuteri TSIEGGIT ; ! ^LOAN
 persi^flerit:persi^fleri TSIEGGIT ; ! ^LOAN
 persiperit:persiperi TSIEGGIT ; ! ^LOAN
 persisterit:persisteri TSIEGGIT ; ! ^LOAN
 personifi^erit:personifi^eri TSIEGGIT ; ! ^LOAN SW
 personifiserit:personifiseri TSIEGGIT ; ! ^LOAN NOR
 per^spirerit:per^spireri VALLIT ; ! ^LOAN
 perturberit:perturberi TSIEGGIT ; ! ^LOAN
 perverterit:perverteri TSIEGGIT ; ! ^LOAN
 pigmenterit:pigmenteri TSIEGGIT ; ! ^LOAN
 piru^etterit:piru^etteri TSIEGGIT ; ! ^LOAN
 plæderit:plæderi VALLIT ; ! ^LOAN SW
 planerit:planeri TSIEGGIT ; ! ^LOAN
 plasserit:plasseri TSIEGGIT ; ! ^LOAN
 platinerit:platineri TSIEGGIT ; ! ^LOAN
 plederit:plederi VALLIT ; ! ^LOAN NOR
 pletterit:pletteri TSIEGGIT ; ! ^LOAN
 plisserit:plisseri TSIEGGIT ; ! ^LOAN
 plomberit:plomberi TSIEGGIT ; ! ^LOAN
 po^ængterit:po^ængteri VALLIT ; ! ^LOAN SW
 pocherit+Use/Sub:pocheri TSIEGGIT ; ! ! ^LOAN
 pocherit+Use/Sub:pocheri TSIEGGIT ; ! ! ^LOAN SW
 po^engterit:po^engteri VALLIT ; ! ^LOAN  
 po^etiserit:po^etiseri TSIEGGIT ; ! ^LOAN
 pokulerit:pokuleri TSIEGGIT ; ! ^LOAN
 polariserit:polariseri TSIEGGIT ; ! ^LOAN
 polemiserit:polemiseri TSIEGGIT ; ! ^LOAN
 polerit:poleri TSIEGGIT ; ! ^LOAN
 politiserit:politiseri TSIEGGIT ; ! ^LOAN
 pollinerit:pollineri TSIEGGIT ; ! ^LOAN
 polymeriserit:polymeriseri TSIEGGIT ; ! ^LOAN
 pomadiserit:pomadiseri TSIEGGIT ; ! ^LOAN
 poncerit:ponceri TSIEGGIT ; ! ^LOAN
 ponerit:poneri TSIEGGIT ; ! ^LOAN
 populæriserit:populæriseri TSIEGGIT ; ! ^LOAN SW
 populariserit:populariseri TSIEGGIT ; ! ^LOAN  
 porsjonerit:porsjoneri TSIEGGIT ; ! ^LOAN NOR
 portionerit+Use/Sub:portioneri TSIEGGIT ; ! ^LOAN SW 
 portrætterit:portrætteri TSIEGGIT ; ! ^LOAN SW
 portretterit:portretteri TSIEGGIT ; ! ^LOAN NOR
 poserit:poseri VALLIT ; ! ^LOAN
 posisjonerit:posisjoneri TSIEGGIT ; ! ^LOAN NOR
 positionerit+Use/Sub:positioneri TSIEGGIT ; ! ^LOAN SW 
 posjerit:posjeri TSIEGGIT ; ! ^LOAN
 posjerit:posjeri TSIEGGIT ; ! ^LOAN NOR
 postdaterit:postdateri TSIEGGIT ; ! ^LOAN
 posterit:posteri TSIEGGIT ; ! ^LOAN
 postulerit:postuleri TSIEGGIT ; ! ^LOAN
 potenserit:potenseri TSIEGGIT ; ! ^LOAN
 praktiserit:praktiseri TSIEGGIT ; ! ^LOAN
 preciserit:preciseri TSIEGGIT ; ! ^LOAN SW
 predestinerit:predestineri VALLIT ; ! ^LOAN
 predeterminerit:predetermineri TSIEGGIT ; ! ^LOAN
 predikerit:predikeri TSIEGGIT ; ! ^LOAN  
 predisponerit:predisponeri TSIEGGIT ; ! ^LOAN
 prefabrikkerit:prefabrikkeri TSIEGGIT ; ! ^LOAN NOR
 prefererit:prefereri TSIEGGIT ; ! ^LOAN
 prekaverit:prekaveri TSIEGGIT ; ! ^LOAN
 preluderit:preluderi VALLIT ; ! ^LOAN
 premi^erit:premi^eri TSIEGGIT ; ! ^LOAN
 prenumererit:prenumereri VALLIT ; ! ^LOAN
 preparerit:prepareri TSIEGGIT ; ! ^LOAN
 presenterit:presenteri TSIEGGIT ; ! ^LOAN
 preserverit:preserveri TSIEGGIT ; ! ^LOAN
 presiderit:presideri TSIEGGIT ; ! ^LOAN
 presiserit:presiseri TSIEGGIT ; ! ^LOAN NOR
 pre^skriberit:pre^skriberi TSIEGGIT ; ! ^LOAN
 presterit:presteri TSIEGGIT ; ! ^LOAN
 presumerit:presumeri TSIEGGIT ; ! ^LOAN
 presupponerit:presupponeri TSIEGGIT ; ! ^LOAN
 pretenderit:pretenderi VALLIT ; ! ^LOAN
prienntit:priennti TSIEGGIT ;
 privatiserit:privatiseri TSIEGGIT ; ! ^LOAN
 privilegerit:privilegeri VALLIT ; ! ^LOAN NOR
 priviligerit:priviligeri VALLIT ; ! ^LOAN SW
 proberit:proberi TSIEGGIT ; ! ^LOAN
 pro^blematiserit:pro^blematiseri TSIEGGIT ; ! ^LOAN
 procederit:procederi TSIEGGIT ; ! ^LOAN SW
 processerit:processeri TSIEGGIT ; ! ^LOAN SW
 producerit+Use/Sub:produceri TSIEGGIT ; ! ! ^LOAN SW
 produserit:produseri TSIEGGIT ; ! ^LOAN NOR
 profanerit:profaneri TSIEGGIT ; ! ^LOAN
 profesjonaliserit:profesjonaliseri TSIEGGIT ; ! ^LOAN NOR
 professionaliserit:professionaliseri TSIEGGIT ; ! ^LOAN SW
 profeterit:profeteri VALLIT ; ! ^LOAN
 profiterit:profiteri TSIEGGIT ; ! ^LOAN SW
 profitterit:profitteri TSIEGGIT ; ! ^LOAN NOR
 pro^gnoserit:pro^gnoseri TSIEGGIT ; ! ^LOAN
 pro^gnostiserit:pro^gnostiseri TSIEGGIT ; ! ^LOAN
 projekterit:projekteri TSIEGGIT ; ! ^LOAN SW
 pro^klamerit:pro^klameri TSIEGGIT ; ! ^LOAN
 proletariserit:proletariseri TSIEGGIT ; ! ^LOAN
 prolongerit:prolongeri TSIEGGIT ; ! ^LOAN
 promenerit:promeneri VALLIT ; ! ^LOAN
 promoverit:promoveri TSIEGGIT ; ! ^LOAN
 promulgerit:promulgeri TSIEGGIT ; ! ^LOAN
 pronerit:proneri TSIEGGIT ; ! ^LOAN
 pronominaliserit:pronominaliseri TSIEGGIT ; ! ^LOAN
 propaganderit:propaganderi TSIEGGIT ; ! ^LOAN
 propagerit:propageri TSIEGGIT ; ! ^LOAN
 proponerit:proponeri TSIEGGIT ; ! ^LOAN
 proporsjonerit:proporsjoneri TSIEGGIT ; ! ^LOAN NOR
 proportionerit+Use/Sub:proportioneri TSIEGGIT ; ! ^LOAN SW 
 prosederit:prosederi TSIEGGIT ; ! ^LOAN NOR
 prosesserit:prosesseri TSIEGGIT ; ! ^LOAN NOR
 prosjekterit:prosjekteri TSIEGGIT ; ! ^LOAN NOR
 pro^skriberit:pro^skriberi TSIEGGIT ; ! ^LOAN
 pro^spekterit:pro^spekteri TSIEGGIT ; ! ^LOAN
 pro^stitu^erit:pro^stitu^eri TSIEGGIT ; ! ^LOAN
 protegerit:protegeri TSIEGGIT ; ! ^LOAN SW
 protesjerit:protesjeri TSIEGGIT ; ! ^LOAN NOR
 protokollerit:protokolleri TSIEGGIT ; ! ^LOAN
 provi^anterit:provi^anteri VALLIT ; ! ^LOAN
 providerit:provideri TSIEGGIT ; ! ^LOAN
 provoserit:provoseri TSIEGGIT ; ! ^LOAN
 publicerit:publiceri TSIEGGIT ; ! ^LOAN SW
 publiserit:publiseri TSIEGGIT ; ! ^LOAN NOR
 pulserit:pulseri VALLIT ; ! ^LOAN
 punkterit:punkteri TSIEGGIT ; ! ^LOAN
rábastit:rábast UNNEDIT ;
 rabatterit:rabatteri TSIEGGIT ; ! ^LOAN
rabbat:rabba RAVGGAT ;
rabmat:rabma RAVGGAT ;
ráddat:rádda RAVGGAT ;
ráddjit:ráddji TSIEGGIT ;
rádedit:ráded9 JÅLLÅRIT ;
 raderit:raderi TSIEGGIT ; ! ^LOAN
 radi^erit:radi^eri TSIEGGIT ; ! ^LOAN
 radikaliserit:radikaliseri TSIEGGIT ; ! ^LOAN
rádjat:rádja BASSAT ;
rádudit:rádud9 JÅLLÅRIT ;
rægádit:rægád9 BEGATJIT ;
ræhkot:ræhko BÅRSSJOT ;
ráfájduhttet:ráfájduhtte BASSALASSTET ;
ráfedit:ráfed9 UNNEDIT ;
ráfudit:ráfud9 JÅLLÅRIT ;
råggåt:råggå BASSAT ;
rahkat:rahka RAVGGAT ;
ráhkat:ráhka RAVGGAT ;
råhkåt:råhkå BASSAT ;
ráhkkit:ráhkki TSIEGGIT ;
råhkot:råhko BÅRSSJOT ;
rahpasit:rahpas LASSÁNIT ;
rahpat:rahpa BASSAT ;
rahtasit:rahtas LASSÁNIT ;
rahtat:rahta BASSAT ;
rahtjat:rahtja RAVGGAT ;
råhttit:råhtti TSIEGGIT ;
ráhttjat:ráhttja BASSAT ;
rájggánit:rájggán LASSÁNIT ;
rájggat:rájgga BASSAT ;
rájggodit:rájggod9 UNNEDIT ; 
rájkestit:rájkest JÅLLÅRIT ;
råkkåstit:råkkåst UNNEDIT ;
rákkedit:rákked9 JÅLLÅRIT ;
 raljerit:raljeri VALLIT ; ! ^LOAN
 ramponerit:ramponeri TSIEGGIT ; ! ^LOAN
 rangerit:rangeri TSIEGGIT ; ! ^LOAN
 raporterit:raporteri TSIEGGIT ; ! ^LOAN NOR
 rappellerit:rappelleri TSIEGGIT ; ! ^LOAN
 rapporterit:rapporteri TSIEGGIT ; ! ^LOAN  
 raserit:raseri TSIEGGIT ; ! ^LOAN
 rasjonaliserit:rasjonaliseri TSIEGGIT ; ! ^LOAN NOR
 rasjonerit:rasjoneri VALLIT ; ! ^LOAN NOR
rássat:rássa RAVGGAT ;
rássjodit:rássjod9 BIEKKASTIT ;
rassjot:rassjo BÅRSSJOT ;
 ratificerit:ratificeri TSIEGGIT ; ! ^LOAN SW
 ratifiserit:ratifiseri TSIEGGIT ; ! ^LOAN NOR
 rationerit+Use/Sub:rationeri VALLIT ; ! ^LOAN SW 
ravggadit:ravggad9 UNNEDIT ;
ravggat:ravgga RAVGGAT ;
ravggit:ravggi TSIEGGIT ;
ravggot:ravggo JÅRGGOT ;
ravkkalit:ravkkal BALÁDIT ;
rávkkat:rávkka BASSAT ;
 re^agerit:re^ageri VALLIT ; ! ^LOAN
 re^aktiverit:re^aktiveri TSIEGGIT ; ! ^LOAN
 re^assurerit:re^assureri TSIEGGIT ; ! ^LOAN
 rebellerit:rebelleri VALLIT ; ! ^LOAN
 recenserit:recenseri TSIEGGIT ; ! ^LOAN
 recirkulerit:recirkuleri TSIEGGIT ; ! ^LOAN SW
 reciterit:reciteri TSIEGGIT ; ! ^LOAN SW
 redigerit:redigeri TSIEGGIT ; ! ^LOAN
 reducerit+Use/Sub:reduceri TSIEGGIT ; !  ! ^LOAN SW
 redu^pliserit:redu^pliseri TSIEGGIT ; ! ^LOAN
 reduserit:reduseri TSIEGGIT ; ! ^LOAN NOR
 refererit:refereri TSIEGGIT ; ! ^LOAN
 re^flekseviserit:re^flekseviseri TSIEGGIT ; ! ^LOAN NOR
 re^flekterit:re^flekteri TSIEGGIT ; ! ^LOAN
 re^flexeviserit:re^flexeviseri TSIEGGIT ; ! ^LOAN SW
 refunderit:refunderi TSIEGGIT ; ! ^LOAN
 refuserit:refuseri TSIEGGIT ; ! ^LOAN
 regalerit:regaleri TSIEGGIT ; ! ^LOAN
 regenererit:regenereri TSIEGGIT ; ! ^LOAN
 regisserit:regisseri TSIEGGIT ; ! ^LOAN
 regjerit:regjeri VALLIT ; ! ^LOAN
 reglementerit:reglementeri TSIEGGIT ; ! ^LOAN
 regulariserit:regulariseri TSIEGGIT ; ! ^LOAN
 regummerit:regummeri TSIEGGIT ; ! ^LOAN SW
 regummi^erit:regummi^eri TSIEGGIT ; ! ^LOAN NOR
 rehabiliterit:rehabiliteri TSIEGGIT ; ! ^LOAN
 re^investerit:re^investeri TSIEGGIT ; ! ^LOAN
rejddistit:rejddist UNNEDIT ;
 rejiserit:rejiseri TSIEGGIT ; ! ^LOAN
 rekapitulerit:rekapituleri TSIEGGIT ; ! ^LOAN
 reko^gnoserit:reko^gnoseri TSIEGGIT ; ! ^LOAN
 rekommanderit:rekommanderi TSIEGGIT ; ! ^LOAN
 rekon^stru^erit:rekon^stru^eri TSIEGGIT ; ! ^LOAN
 re^kre^erit:re^kre^eri VALLIT ; ! ^LOAN
 re^kruterit:re^kruteri TSIEGGIT ; ! ^LOAN NOR
 re^krutterit:re^krutteri TSIEGGIT ; ! ^LOAN NOR
 re^kryterit:re^kryteri TSIEGGIT ; ! ^LOAN SW
 rektifi^erit:rektifi^eri TSIEGGIT ; ! ^LOAN SW
 rektifiserit:rektifiseri TSIEGGIT ; ! ^LOAN NOR
 re^kvirerit:re^kvireri TSIEGGIT ; ! ^LOAN
 relaterit:relateri TSIEGGIT ; ! ^LOAN
 relativiserit:relativiseri TSIEGGIT ; ! ^LOAN
 relegerit:relegeri TSIEGGIT ; ! ^LOAN
 relokerit:relokeri TSIEGGIT ; ! ^LOAN
 remburserit:remburseri TSIEGGIT ; ! ^LOAN
 reminiscerit+Use/Sub:reminisceri TSIEGGIT ; ! ! ^LOAN SW
 reminiserit:reminiseri TSIEGGIT ; ! ^LOAN NOR
 remiserit:remiseri TSIEGGIT ; ! ^LOAN
 remiterit:remiteri TSIEGGIT ; ! ^LOAN NOR
 remitterit:remitteri TSIEGGIT ; ! ^LOAN
 remonterit:remonteri TSIEGGIT ; ! ^LOAN
 rem^plasserit:rem^plasseri TSIEGGIT ; ! ^LOAN
 renonserit:renonseri TSIEGGIT ; ! ^LOAN
 renoverit:renoveri TSIEGGIT ; ! ^LOAN
 re^organiserit:re^organiseri TSIEGGIT ; ! ^LOAN
 repatri^erit:repatri^eri TSIEGGIT ; ! ^LOAN
 repeterit:repeteri TSIEGGIT ; ! ^LOAN
 re^plicerit:re^pliceri TSIEGGIT ; ! ^LOAN SW
 re^pliserit:re^pliseri TSIEGGIT ; ! ^LOAN NOR
 re^presenterit:re^presenteri TSIEGGIT ; ! ^LOAN
 re^producerit+Use/Sub:re^produceri TSIEGGIT ; ! ! ^LOAN SW
 re^produserit:re^produseri TSIEGGIT ; ! ^LOAN NOR
 reserverit:reserveri TSIEGGIT ; ! ^LOAN
 residerit:resideri TSIEGGIT ; ! ^LOAN
 residiverit:residiveri TSIEGGIT ; ! ^LOAN
 resignerit:resigneri VALLIT ; ! ^LOAN
 resiperit:resiperi TSIEGGIT ; ! ^LOAN
 resirkulerit:resirkuleri TSIEGGIT ; ! ^LOAN NOR
 resisterit:resisteri VALLIT ; ! ^LOAN
 resiterit:resiteri TSIEGGIT ; ! ^LOAN NOR
 resoci^aliserit:resoci^aliseri TSIEGGIT ; ! ^LOAN SW
 resolverit:resolveri TSIEGGIT ; ! ^LOAN
 resorberit:resorberi TSIEGGIT ; ! ^LOAN
 resosi^aliserit:resosi^aliseri TSIEGGIT ; ! ^LOAN NOR
 re^spekterit:re^spekteri TSIEGGIT ; ! ^LOAN
 re^spirerit:re^spireri VALLIT ; ! ^LOAN
 re^sponderit:re^sponderi VALLIT ; ! ^LOAN
 resterit:resteri TSIEGGIT ; ! ^LOAN
 re^stitu^erit:re^stitu^eri TSIEGGIT ; ! ^LOAN
 resulterit:resulteri VALLIT ; ! ^LOAN
 resumerit:resumeri TSIEGGIT ; ! ^LOAN
 resymerit:resymeri TSIEGGIT ; ! ^LOAN
 retarderit:retarderi VALLIT ; ! ^LOAN
 retinerit:retineri TSIEGGIT ; ! ^LOAN
 retirerit:retireri TSIEGGIT ; ! ^LOAN
 returnerit:returneri VALLIT ; ! ^LOAN
 retuscherit+Use/Sub:retuscheri TSIEGGIT ; ! ! ^LOAN SW
 retusjerit:retusjeri TSIEGGIT ; ! ^LOAN NOR
 revalu^erit:revalu^eri TSIEGGIT ; ! ^LOAN
 revanscherit+Use/Sub:revanscheri VALLIT ; ! ! ^LOAN SW
 revansjerit:revansjeri VALLIT ; ! ^LOAN NOR
 reverserit:reverseri TSIEGGIT ; ! ^LOAN
 reviderit:revideri TSIEGGIT ; ! ^LOAN
 revolterit:revolteri VALLIT ; ! ^LOAN
 revolusjonerit:revolusjoneri TSIEGGIT ; ! ^LOAN NOR
 revolutionerit+Use/Sub:revolutioneri TSIEGGIT ; ! ^LOAN SW 
ridnot:ridno BÅRSSJOT ;
riegádit:riegád9 JÅLLÅRIT ;
riejnedit:riejned9 JÅLLÅRIT ;
riesstet:riesste LÁHPPET ;
rievddat:rievdda RAVGGAT ;
rievgget:rievgge BUOLLET ;
rievvat:rievva BASSAT ;
riggat:rigga RAVGGAT ;
rihpat:rihpa BASSAT ;
rihppot:rihppo GÁDJOT ;
rijddalit:rijddal BALÁDIT ;
 rikoschetterit:rikoschetteri TSIEGGIT ; ! ^LOAN SW
 rikosjetterit:rikosjetteri TSIEGGIT ; ! ^LOAN NOR
riŋŋgut:riŋŋgu DULLUT ;
 riposterit:riposteri TSIEGGIT ; ! ^LOAN
 risikerit:risikeri TSIEGGIT ; ! ^LOAN NOR
risjádit:risjád9 UNNEDIT ;
risjijdit:risjijd9 BEGATJIT ;
rissjot:rissjo BÅRSSJOT ;
 ristornerit:ristorneri TSIEGGIT ; ! ^LOAN
 ritu^aliserit:ritu^aliseri TSIEGGIT ; ! ^LOAN
 rivaliserit:rivaliseri TSIEGGIT ; ! ^LOAN
roahkkot:roahkko BÅRSSJOT ;
roaŋŋkot:roaŋŋko BÅRSSJOT ;
roassjkat:roassjka BASSAT ;
 robotiserit:robotiseri TSIEGGIT ; ! ^LOAN
 rockit:rocki TSIEGGIT ; !^LOAN
 rokerit:rokeri VALLIT ; ! ^LOAN
 romaniserit:romaniseri TSIEGGIT ; ! ^LOAN
 romantiserit:romantiseri TSIEGGIT ; ! ^LOAN
 romsterit:romsteri VALLIT ; ! ^LOAN NOR
 roterit:roteri TSIEGGIT ; ! ^LOAN
rubestit:rubest UNNEDIT ;
 rubricerit+Use/Sub:rubriceri TSIEGGIT ; ! ! ^LOAN SW
 rubriserit:rubriseri TSIEGGIT ; ! ^LOAN NOR
rudnat:rudna RAVGGAT ;
ruhpat:ruhpa BASSAT ;
ruhtadit:ruhtad9 UNNEDIT ;
ruhtsuhit:ruhtsuh9 UNNEDIT ;
 ru^inerit:ru^ineri TSIEGGIT ; ! ^LOAN
rujvedit:rujved9 JÅLLÅRIT ;
 rullerit:rulleri TSIEGGIT ; ! ^LOAN
 rumsterit:rumsteri VALLIT ; ! ^LOAN SW
ruodjat:ruodja RAVGGAT ;
ruodjedit:ruodjed9 JÅLLÅRIT ;
ruodjot:ruodjo BÅRSSJOT ;
ruohkkat:ruohkka BASSAT ;
ruohtastit:ruohtast JÅLLÅRIT ;
ruohtjat:ruohtja RAVGGAT ;
ruohttat:ruohtta RAVGGAT ;
ruonudit:ruonud9 JÅLLÅRIT ;
ruossat:ruossa RAVGGAT ;
ruossjastit:ruossjast JÅLLÅRIT ;
ruossjket:ruossjke BUOLLET ;
ruosstodit:ruosstod9 UNNEDIT ;
ruovggat:ruovgga BASSAT ;
rusjkudit:rusjkud9 JÅLLÅRIT ;
russat:russa RAVGGAT ;
 russifi^erit:russifi^eri TSIEGGIT ; ! ^LOAN SW
 russifiserit:russifiseri TSIEGGIT ; ! ^LOAN NOR
russot:russo BÅRSSJOT ;
 rustifiserit:rustifiseri TSIEGGIT ; ! ^LOAN
ruvkkut:ruvkku STRÁFFUT ;
ruvvit:ruv'vi TSIEGGIT ;
 saboterit:saboteri TSIEGGIT ; ! ^LOAN
saddet:sadde LÁHPPET ;
sáddit:sáddi TSIEGGIT ;
sadjanit:sadjan LASSÁNIT ;
sådjåt:sådjå RAVGGAT ;
sadjet:sadje LÁHPPET ;
sæbrrat:sæbrra RAVGGAT ;
sæjvvot:sæjvvo BÅRSSJOT ;
ságastit:ságast UNNEDIT ;
sággat:ságga BASSAT ;
sagŋadit:sagŋad9 UNNEDIT ;
sagŋedit:sagŋed9 JÅLLÅRIT ;
sáhkadit:sáhkad9 JÅLLÅRIT ;
sahkanit:sahkan LASSÁNIT ;
sahkkidit:sahkkid9 UNNEDIT ;
sáhkkut:sáhkku STRÁFFUT ;
såhpat:såhpa RAVGGAT ;
såhpåt:såhpå BASSAT ;
sáhppot:sáhppo BÅRSSJOT ;
sáhtjalit:sáhtjal VUORDDELIT ;
sajájduhttet:sajájduhtte BASSALASSTET ;
såjåldahttet:såjåldahtte BASSALASSTET ;
såjddådit:såjddåd9 UNNEDIT ;
sájveldit:sájveld9 JÅLLÅRIT ;
saktat:sakta RAVGGAT ;
såktåt:såktå RAVGGAT ;
salástit:salást UNNEDIT ;
salggadit:salggad9 UNNEDIT ;
salgijdit:salgijd9 BEGATJIT ;
sállat:sálla BASSAT ;
 saluterit:saluteri VALLIT ; ! ^LOAN SW
 salutterit:salutteri VALLIT ; ! ^LOAN NOR
sámástit:sámást JÅLLÅRIT ;
 sanforiserit:sanforiseri TSIEGGIT ; ! ^LOAN
sáŋardit:sáŋard9 UNNEDIT ;
sánodit:sánod9 UNNEDIT ;
sárgastit:sárgast UNNEDIT ;
sárggot:sárggo JÅRGGOT ;
sårmmånit:sårmmån LASSÁNIT ;
sårmmit:sårmmi TSIEGGIT ;
sárnnedit:sárnned9 UNNEDIT ;
sárnnot:sárnno GÁDJOT ;
sárrasit:sárras LASSÁNIT ;
sárrat:sárra BASSAT ;
sasskat:sasska RAVGGAT ;
 satinerit:satineri TSIEGGIT ; ! ^LOAN
 satiriserit:satiriseri TSIEGGIT ; ! ^LOAN
 satisfi^erit:satisfi^eri TSIEGGIT ; ! ^LOAN SW
 satisfiserit:satisfiseri TSIEGGIT ; ! ^LOAN NOR
savddat:savdda RAVGGAT ;
sávvat:sávva BASSAT ;
savvet:savve BUOLLET ;
 schamponerit:schamponeri TSIEGGIT ; ! ^LOAN SW
 schematiserit:schematiseri TSIEGGIT ; ! ^LOAN SW
 sedimenterit:sedimenteri TSIEGGIT ; ! ^LOAN
 segmenterit:segmenteri TSIEGGIT ; ! ^LOAN
 se^gregerit:se^gregeri TSIEGGIT ; ! ^LOAN
sehkanit:sehkan LASSÁNIT ;
 seksjonerit:seksjoneri TSIEGGIT ; ! ^LOAN NOR
 sektionerit+Use/Sub:sektioneri TSIEGGIT ; ! ^LOAN SW 
 sekulariserit:sekulariseri TSIEGGIT ; ! ^LOAN
 sekunderit:sekunderi TSIEGGIT ; ! ^LOAN
 selekterit:selekteri TSIEGGIT ; ! ^LOAN
 semaforerit:semaforeri TSIEGGIT ; ! ^LOAN
 sementerit:sementeri TSIEGGIT ; ! ^LOAN NOR
 seminerit:semineri TSIEGGIT ; ! ^LOAN
 sensurerit:sensureri TSIEGGIT ; ! ^LOAN NOR
 sentimentaliserit:sentimentaliseri TSIEGGIT ; ! ^LOAN
 sentraliserit:sentraliseri TSIEGGIT ; ! ^LOAN NOR
 sentrerit:sentreri TSIEGGIT ; ! ^LOAN NOR
 sentrifugerit:sentrifugeri TSIEGGIT ; ! ^LOAN SW
 sentrifugit:sentrifugi TSIEGGIT ; !^LOAN
 separerit:separeri TSIEGGIT ; ! ^LOAN
 serraterit:serrateri TSIEGGIT ; ! ^LOAN
 sertifiserit:sertifiseri TSIEGGIT ; ! ^LOAN NOR
 serverit:serveri TSIEGGIT ; ! ^LOAN
siejvvet:siejvve LÁHPPET ;
siekkedit:siekked9 BÅNJÅDIT ;
siektet:siekte LÁHPPET ;
sierranit:sierran LASSÁNIT ;
sierrat:sierra RAVGGAT ;
siesstet:siesste LÁHPPET ;
sievvet:sievve JIEHKET ;
 sif^frerit:sif^freri TSIEGGIT ; ! ^LOAN SW
 sifrerit:sifreri TSIEGGIT ; ! ^LOAN NOR
 signalerit:signaleri TSIEGGIT ; ! ^LOAN NOR
 signaliserit:signaliseri TSIEGGIT ; ! ^LOAN
 signerit:signeri TSIEGGIT ; ! ^LOAN
sihkastit:sihkast UNNEDIT ;
sihkkot:sihkko JÅRGGOT ;
sihtat:sihta BASSAT ;
sillodit:sillod9 UNNEDIT ;
sillut:sil'lu BASSUT ;
 simplifi^erit:simplifi^eri TSIEGGIT ; ! ^LOAN SW
 simplifiserit:simplifiseri TSIEGGIT ; ! ^LOAN NOR
 simulerit:simuleri TSIEGGIT ; ! ^LOAN
sirddet:sirdde LÁHPPET ;
 sirkulerit:sirkuleri VALLIT ; ! ^LOAN NOR
 siselerit:siseleri TSIEGGIT ; ! ^LOAN NOR
sisŋedit:sisŋed9 UNNEDIT ;
 siterit:siteri TSIEGGIT ; ! ^LOAN NOR
 siviliserit:siviliseri TSIEGGIT ; ! ^LOAN NOR
sjaddadit:sjaddad9 UNNEDIT ;
sjaddat:sjadda RAVGGAT ;
 sjamponerit:sjamponeri TSIEGGIT ; ! ^LOAN NOR
sjánjagit:sjánjag9 JÅLLÅRIT ;
 sjarmantiserit:sjarmantiseri TSIEGGIT ; ! ^LOAN NOR
 sjarmerit:sjarmeri TSIEGGIT ; ! ^LOAN NOR
sjárrat:sjárra RAVGGAT ;
 sjatterit:sjatteri TSIEGGIT ; ! ^LOAN NOR
sjavnjatjit:sjavnjatj MUJTATJIT ;
sjavnnjet:sjavnnje LÁHPPET ;
 sjenerit:sjeneri TSIEGGIT ; ! ^LOAN NOR
sjevnjudit:sjevnjud9 JÅLLÅRIT ;
sjiehttadit:sjiehttad9 UNNEDIT ;
sjiehttat:sjiehtta RAVGGAT ;
sjierridit:sjierrid9 UNNEDIT ;
sjierrit:sjier'ri SJIERRIT ;
 sjikanerit:sjikaneri TSIEGGIT ; ! ^LOAN NOR
sjivnnjedit:sjivnnjed9 UNNEDIT ;
sjnjilltjat:sjnjilltja RAVGGAT ;
sjnjirrat:sjnjirra RAVGGAT ;
 sjockerit:sjockeri TSIEGGIT ; !^LOAN
 sjokkerit:sjokkeri TSIEGGIT ; ! ^LOAN NOR
 sjonglerit:sjongleri TSIEGGIT ; ! ^LOAN NOR
sjuddit:sjuddi VALLIT ;
sjuohkket:sjuohkke BUOLLET ;
sjurrat:sjurra RAVGGAT ;
sjuvgedit:sjuvged9 BEGATJIT ;
sjuvggat:sjuvgga RAVGGAT ;
skåhpat:skåhpa RAVGGAT ;
skáhppit:skáhppi TSIEGGIT ;
 skalerit:skaleri TSIEGGIT ; ! ^LOAN
 skalperit:skalperi TSIEGGIT ; ! ^LOAN
 skamferit:skamferi TSIEGGIT ; ! ^LOAN
 skandaliserit:skandaliseri TSIEGGIT ; ! ^LOAN
 skanderit:skanderi TSIEGGIT ; ! ^LOAN
skárbbat:skárbba BASSAT ;
 skarifiserit:skarifiseri TSIEGGIT ; ! ^LOAN
skárrat:skárra RAVGGAT ;
skávttjut:skávttju BASSUT ;
skávvot:skávvo BÅRSSJOT ;
 skeletterit:skeletteri TSIEGGIT ; ! ^LOAN SW
skidárdit:skidárd9 UNNEDIT ;
skielbestit:skielbest JÅLLÅRIT ;
skiermmot:skiermmo BÅRSSJOT ;
skihpat:skihpa RAVGGAT ;
skihppát:skihppá OADDÁT ;
skihpput:skihppu STRÁFFUT ;
skilájdit:skilájd9 BEGATJIT ;
skillat:skilla RAVGGAT ;
skilltjat:skilltja RAVGGAT ;
skirrodit:skirrod9 UNNEDIT ;
 skisserit:skisseri TSIEGGIT ; ! ^LOAN
 skjeletterit:skjeletteri TSIEGGIT ; ! ^LOAN NOR
 skjematiserit:skjematiseri TSIEGGIT ; ! ^LOAN NOR
skoaledit:skoaled9 BEGATJIT ;
skoalkedit:skoalked9 BALÁDIT ;
skoalkkat:skoalkka RAVGGAT ;
 skolerit:skoleri TSIEGGIT ; ! ^LOAN
 skraverit:skraveri TSIEGGIT ; ! ^LOAN
 skreddererit:skreddereri TSIEGGIT ; ! ^LOAN NOR
 skulpterit:skulpteri TSIEGGIT ; ! ^LOAN
skuoldardit:skuoldard9 JÅLLÅRIT ;
skuolkkat:skuolkka RAVGGAT ;
skuollat:skuolla RAVGGAT ;
skurbbat:skurbba BASSAT ;
skutjerdit:skutjerd9 JÅLLÅRIT ;
 skvadronerit:skvadroneri TSIEGGIT ; ! ^LOAN
slåbardit:slåbard9 JÅLLÅRIT ;
sláddit:sláddi VALLIT ;
slaggat:slagga BASSAT ;
slahttet:slahtte BIEGGAT ;
slibárdit:slibárd9 JÅLLÅRIT ;
slidárdit:slidárd9 JÅLLÅRIT ;
slierggit:slierggi VALLIT ;
slijvedit:slijved UNNEDIT ;
slimbardit:slimbard9 JÅLLÅRIT ;
sloahkedit:sloahked9 UNNEDIT ;
sloahkkat:sloahkka RAVGGAT ;
sluvgget:sluvgge LÁHPPET ;
smáhkijdit:smáhkijd9 BEGATJIT ;
småkkudit:småkkud9 JÅLLÅRIT ;
smållånit:smållån LASSÁNIT ;
smårudit:smårud9 BÅNJÅDIT ;
smiessjkat:smiessjka RAVGGAT ;
snælkkot:snælkko JÅRGGOT ;
snarrat:snarra RAVGGAT ;
snårråt:snårrå RAVGGAT ;
snavkkat:snavkka BASSAT ;
 snekkererit:snekkereri TSIEGGIT ; ! ^LOAN NOR
snjirrat:snjirra RAVGGAT ;
snjurgádit:snjurgád9 JÅLLÅRIT ;
snjurggot:snjurggo BÅRSSJOT ;
snuoggat:snuogga BASSAT ;
snurkket:snurkke BUOLLET ;
soadestit:soadest UNNEDIT ;
soaggodit:soaggod9 UNNEDIT ;
soajttet:soajtte GALGGAT ;
soallot:soallo GÁDJOT ;
 soci^aliserit:soci^aliseri TSIEGGIT ; ! ^LOAN SW
 solidariserit:solidariseri TSIEGGIT ; ! ^LOAN
 solliciterit:solliciteri TSIEGGIT ; ! ^LOAN SW
 sollisiterit:sollisiteri TSIEGGIT ; ! ^LOAN NOR
 solmiserit:solmiseri TSIEGGIT ; ! ^LOAN
 sonderit:sonderi TSIEGGIT ; ! ^LOAN
 sordinerit:sordineri TSIEGGIT ; ! ^LOAN
 sosi^aliserit:sosi^aliseri TSIEGGIT ; ! ^LOAN NOR
spájttat:spájtta RAVGGAT ;
 spanderit:spanderi TSIEGGIT ; ! ^LOAN
 spankulerit:spankuleri VALLIT ; ! ^LOAN
 spaserit:spaseri VALLIT ; ! ^LOAN NOR
 spatserit:spatseri VALLIT ; ! ^LOAN SW
 speci^aliserit:speci^aliseri TSIEGGIT ; ! ^LOAN SW
 spesi^aliserit:spesi^aliseri TSIEGGIT ; ! ^LOAN NOR
 spesi^áliserit+Use/Sub:spesi^áliseri TSIEGGIT ; !^LOAN !
 spesifi^erit:spesifi^eri TSIEGGIT ; ! ^LOAN SW
 spesifiserit:spesifiseri TSIEGGIT ; ! ^LOAN NOR
spierggat:spiergga RAVGGAT ;
 spiraliserit:spiraliseri TSIEGGIT ; ! ^LOAN
 spolerit:spoleri TSIEGGIT ; ! ^LOAN
srubestit:srubest UNNEDIT ;
 stabiliserit:stabiliseri TSIEGGIT ; ! ^LOAN
 stafferit:stafferi TSIEGGIT ; ! ^LOAN
 stagnerit:stagneri VALLIT ; ! ^LOAN
ståhkat:ståhka RAVGGAT ;
 stasjonerit:stasjoneri TSIEGGIT ; ! ^LOAN NOR
 stationerit+Use/Sub:stationeri TSIEGGIT ; ! ^LOAN SW 
 statu^erit:statu^eri TSIEGGIT ; ! ^LOAN
stávit:stávi TSIEGGIT ;
stávtjedit:stávtjed9 JÅLLÅRIT ;
stávttjurit:stávttjur BÁHTARIT ;
 stencilerit:stencileri TSIEGGIT ; ! ^LOAN SW
 steno^graferit:steno^graferi TSIEGGIT ; ! ^LOAN
 steno^grafit:steno^grafi TSIEGGIT ; !^LOAN
 stensilerit:stensileri TSIEGGIT ; ! ^LOAN NOR
stiellit:stiel'li TSIEGGIT ;
stienntjit:stienntji TSIEGGIT ;
 stigmatiserit:stigmatiseri TSIEGGIT ; ! ^LOAN
 stiliserit:stiliseri TSIEGGIT ; ! ^LOAN
 stipulerit:stipuleri TSIEGGIT ; ! ^LOAN
stoallot:stoallo GÁDJOT ;
 stoltserit:stoltseri VALLIT ; ! ^LOAN
 strangulerit:stranguleri TSIEGGIT ; ! ^LOAN
 stratificerit:stratificeri TSIEGGIT ; ! ^LOAN SW
 stratifi^erit:stratifi^eri TSIEGGIT ; ! ^LOAN SW
 stratifiserit:stratifiseri TSIEGGIT ; ! ^LOAN NOR
strubestit:strubest UNNEDIT ;
stuhtjat:stuhtja RAVGGAT ;
stuoredit:stuored9 UNNEDIT ;
 sublimerit:sublimeri TSIEGGIT ; ! ^LOAN
 sub^ordinerit:sub^ordineri TSIEGGIT ; ! ^LOAN
 subsidi^erit:subsidi^eri TSIEGGIT ; ! ^LOAN
 sub^skriberit:sub^skriberi TSIEGGIT ; ! ^LOAN
 substantiverit:substantiveri TSIEGGIT ; ! ^LOAN
 sub^stitu^erit:sub^stitu^eri TSIEGGIT ; ! ^LOAN
 subsumerit:subsumeri TSIEGGIT ; ! ^LOAN
 sub^traherit:sub^traheri TSIEGGIT ; ! ^LOAN
subtsastit:subtsast UNNEDIT ;
 subvenerit:subveneri VALLIT ; ! ^LOAN
 succederit:succederi TSIEGGIT ; ! ^LOAN SW
suddadit:suddad9 UNNEDIT ;
suddat:sudda RAVGGAT ;
suddodit:suddod9 UNNEDIT ;
suddut:suddu BASSUT ;
 suffigerit:suffigeri TSIEGGIT ; ! ^LOAN
 suffikserit:suffikseri TSIEGGIT ; !^LOAN
 suf^flerit:suf^fleri TSIEGGIT ; ! ^LOAN
 suggererit:suggereri TSIEGGIT ; ! ^LOAN
suhkat:suhka RAVGGAT ;
suhkkát:suhkká OADDÁT ;
suhttadit:suhttad9 UNNEDIT ;
suhttat:suhtta RAVGGAT ;
sujbbot:sujbbo BÅRSSJOT ;
 suksederit:suksederi TSIEGGIT ; ! ^LOAN NOR
sulástit:sulást UNNEDIT ;
sulldet:sullde LÁHPPET ;
 summerit:summeri TSIEGGIT ; ! ^LOAN
suoddat:suodda BASSAT ;
suodjalit:suodjal VUORDDELIT ;
suogŋat:suogŋa RAVGGAT ;
suohkodit:suohkod9 UNNEDIT ;
suojvaldit:suojvald9 JÅLLÅRIT ;
suoládit:suolád9 UNNEDIT ;
suomastit:suomast JÅLLÅRIT ;
suorgganit:suorggan LASSÁNIT ;
suosskat:suosska BASSAT ;
suovastit:suovast UNNEDIT ;
suovvadit:suovvad9 UNNEDIT ;
suovvat:suovva BASSAT ;
 superit:superi TSIEGGIT ; ! ^LOAN
 supinerit:supineri TSIEGGIT ; ! ^LOAN
 supple^erit:supple^eri TSIEGGIT ; ! ^LOAN SW
 supplerit:suppleri TSIEGGIT ; ! ^LOAN
 sup^plicerit:sup^pliceri TSIEGGIT ; ! ^LOAN SW
 sup^plikerit:sup^plikeri TSIEGGIT ; ! ^LOAN SW
 sup^plikkerit:sup^plikkeri TSIEGGIT ; ! ^LOAN NOR
 supponerit:supponeri TSIEGGIT ; ! ^LOAN
 sup^primerit:sup^primeri TSIEGGIT ; ! ^LOAN
surggat:surgga BASSAT ;
surrat:surra BASSAT ;
 suspenderit:suspenderi TSIEGGIT ; ! ^LOAN
 sutenerit:suteneri TSIEGGIT ; ! ^LOAN
suvddet:suvdde LÁHPPET ;
suvrijdit:suvrijd9 BEGATJIT ;
suvrrodit:suvrrod9 UNNEDIT ;
suvrrot:suvrro BÅRSSJOT ;
 sympatiserit:sympatiseri TSIEGGIT ; ! ^LOAN
 synkoperit:synkoperi TSIEGGIT ; ! ^LOAN
 syn^kroniserit:syn^kroniseri TSIEGGIT ; ! ^LOAN
 syntetiserit:syntetiseri TSIEGGIT ; ! ^LOAN
 tabellariserit:tabellariseri TSIEGGIT ; ! ^LOAN
 tabulerit:tabuleri TSIEGGIT ; ! ^LOAN
 takserit:takseri TSIEGGIT ;  ! ^LOAN NOR
 takterit:takteri TSIEGGIT ; ! ^LOAN
 tangerit:tangeri TSIEGGIT ; ! ^LOAN
 tapetserit:tapetseri TSIEGGIT ; ! ^LOAN
 tatoverit:tatoveri TSIEGGIT ; ! ^LOAN NOR
 tatu^erit:tatu^eri TSIEGGIT ; ! ^LOAN SW
 taxerit+Use/Sub:taxeri TSIEGGIT ; ! ! ^LOAN SW
 teknifi^erit:teknifi^eri TSIEGGIT ; ! ^LOAN SW
 teknifiserit:teknifiseri TSIEGGIT ; ! ^LOAN NOR
 teksturerit:tekstureri TSIEGGIT ; ! ^LOAN NOR
 telefonerit:telefoneri TSIEGGIT ; ! ^LOAN
 telekserit:telekseri TSIEGGIT ; ! ^LOAN NOR
 telemetrerit:telemetreri TSIEGGIT ; ! ^LOAN
 telexerit+Use/Sub:telexeri TSIEGGIT ; ! ! ^LOAN SW
 tematiserit:tematiseri TSIEGGIT ; ! ^LOAN
 tempererit:tempereri TSIEGGIT ; ! ^LOAN
 tenderit:tenderi VALLIT ; ! ^LOAN
 terrasserit:terrasseri VALLIT ; ! ^LOAN
 terroriserit:terroriseri TSIEGGIT ; ! ^LOAN
 testamenterit:testamenteri TSIEGGIT ; ! ^LOAN
 texturerit:textureri TSIEGGIT ; ! ^LOAN SW
 tiltit:tilti TSIEGGIT ; !^LOAN
 titrerit:titreri TSIEGGIT ; ! ^LOAN
 titulerit:tituleri TSIEGGIT ; ! ^LOAN
tjåbbmit:tjåbbmi TSIEGGIT ;
tjábbodit:tjábbod9 UNNEDIT ;
tjábbot:tjábbo BÅRSSJOT ;
tjadádit:tjadád9 UNNEDIT ;
tjádjánit:tjádján LASSÁNIT ;
tjadnasit:tjadnas LASSÁNIT ;
tjadnat:tjadna BASSAT ;
tjagárdit:tjagárd9 UNNEDIT ;
tjágŋat:tjágŋa RAVGGAT ;
tjåhkådit:tjåhkåd9 JÅLLÅRIT ;
tjåhkåt:tjåhkå BASSAT ;
tjåhkkåhit:tjåhkkåh9 BALÁDIT ;
tjåhkkidit:tjåhkkid9 JÅLLÅRIT ;
tjáhkkit:tjáhkki TSIEGGIT ;
tjåhkot:tjåhko GÁDJOT ;
tjáhppádit:tjáhppád9 MUJTATJIT ;
tjáhppot:tjáhppo BÅRSSJOT ;
tjáhpudit:tjáhpud9 JÅLLÅRIT ;
tjajmádit:tjajmád9 BEGATJIT ;
tjajmmat:tjajmma RAVGGAT ;
tjálatjit:tjálatj MUJTATJIT ;
tjálggadit:tjálggad9 UNNEDIT ;
tjålggådit:tjålggåd9 BEGATJIT ;
tjalggat:tjalgga RAVGGAT ;
tjálggat:tjálgga RAVGGAT ;
tjålggåt:tjålggå RAVGGAT ;
tjállásit:tjállás LASSÁNIT ;
tjallat:tjalla BASSAT ;
tjállet:tjálle LÁHPPET ;
tjållit:tjål'li TSIEGGIT ;
tjallodit:tjallod9 UNNEDIT ;
tjållot:tjållo JÅRGGOT ;
tjalmmadit:tjalmmad9 UNNEDIT ;
tjalmmat:tjalmma RAVGGAT ;
tjalmostit:tjalmost JÅLLÅRIT ;
tjårggit:tjårggi TSIEGGIT ;
tjårggot:tjårggo BÅRSSJOT ;
tjårmmådit:tjårmmåd9 MUJTATJIT ;
tjårmmåt:tjårmmå BASSAT ;
tjarvvat:tjarvva BIEGGAT ;
tjåskijdit:tjåskijd9 BIEKKASTIT ;
tjasskat:tjasska BASSAT ;
tjassket:tjasske LÁHPPET ;
tjátjijdit:tjátjijd9 BEGATJIT ;
tjavggasit:tjavggas LASSÁNIT ;
tjavggat:tjavgga RAVGGAT ;
tjavggit:tjavggi TSIEGGIT ;
tjávvásit:tjávvás LASSÁNIT ;
tjeludit:tjelud9 BALÁDIT ;
tjidestit:tjidest JÅLLÅRIT ;
tjiegardit:tjiegard9 JÅLLÅRIT ;
tjiegŋodit:tjiegŋod9 UNNEDIT ;
tjiegŋot:tjiegŋo BÅRSSJOT ;
tjiehkádit:tjiehkád9 JÅLLÅRIT ;
tjiehkat:tjiehka BASSAT ;
tjiektjat:tjiektja BASSAT ;
tjielggat:tjielgga RAVGGAT ;
tjielggit:tjielggi TSIEGGIT ;
tjieŋedit:tjieŋed9 UNNEDIT ;
tjierrot:tjierro BÅRSSJOT ;
tjierrut:tjier'ru OADDÁT ;
tjiesskasit:tjiesskas LASSÁNIT ;
tjiesskat:tjiesska BASSAT ;
tjiktet:tjikte LÁHPPET ;
tjirrot:tjirro BÅRSSJOT ;
tjivrijdit:tjivrijd9 BEGATJIT ;
tjoagget:tjoagge LÁHPPET ;
tjoahkkit:tjoahkki TSIEGGIT ;
tjoalkedit:tjoalked9 UNNEDIT ;
tjoalkodit:tjoalkod9 BÅNJÅDIT ;
tjoallot:tjoallo JÅRGGOT ;
tjoaskedit:tjoasked9 BIEKKASTIT ;
tjoasskodit:tjoasskod9 UNNEDIT ;
tjoasskot:tjoassko BÅRSSJOT ;
tjoavddalit:tjoavddal BÅNJÅDIT ;
tjoavddásit:tjoavddás LASSÁNIT ;
tjoavddet:tjoavdde LÁHPPET ;
tjuobmat:tjuobma BASSAT ;
tjuodjat:tjuodja RAVGGAT ;
tjuodtjelit:tjuodtjel SUOGNALIT ;
tjuodtjot:tjuodtjo VILSSJOT ;
tjuoggot:tjuoggo JÅRGGOT ;
tjuohkat:tjuohka BASSAT ;
tjuohppat:tjuohppa BASSAT ;
tjuohtset:tjuohtse BUOLLET ;
tjuojggat:tjuojgga BASSAT ;
tjuojggát:tjuojggá OADDÁT ;
tjuojmastit:tjuojmast JÅLLÅRIT ;
tjuollat:tjuolla BASSAT ;
tjuollát:tjuol'lá TJUOLLÁT ;
tjuolldásit:tjuolldás LASSÁNIT ;
tjuolldet:tjuollde LÁHPPET ;
tjuolmadit:tjuolmad9 UNNEDIT ;
tjuolmmadit:tjuolmmad9 BÅNJÅDIT ;
tjuorbbot:tjuorbbo BÅRSSJOT ;
tjuorbedit:tjuorbed9 UNNEDIT ;
tjuormastit:tjuormast BIEKKASTIT ;
tjuorvvot:tjuorvvo JÅRGGOT ;
tjuosskot:tjuossko BÅRSSJOT ;
tjuottjadit:tjuottjad9 JÅLLÅRIT ;
tjuottjáldahttet:tjuottjáldahtte BASSALASSTET ;
tjuottjastit:tjuottjast JÅLLÅRIT ;
tjuottjeldit:tjuottjeld9 UNNEDIT ;
tjuottjodit:tjuottjod9 UNNEDIT ;
tjuovgedit:tjuovged9 BIEKKASTIT ;
tjuovggat:tjuovgga BASSAT ;
tjuovgijdit:tjuovgijd9 BEGATJIT ;
tjuovgudit:tjuovgud9 JÅLLÅRIT ;
tjuovvot:tjuovvo GÁDJOT ;
tjuvddit:tjuvddi TSIEGGIT ;
 tolererit:tolereri TSIEGGIT ; ! ^LOAN
 torpederit:torpederi TSIEGGIT ; ! ^LOAN
 torterit:torteri TSIEGGIT ; ! ^LOAN SW
 torturerit:tortureri TSIEGGIT ; ! ^LOAN NOR
 toucherit+Use/Sub:toucheri TSIEGGIT ; ! ! ^LOAN
 trabelerit:trabeleri TSIEGGIT ; ! ^LOAN
 traderit:traderi TSIEGGIT ; ! ^LOAN
 trænerit:træneri TSIEGGIT ; ! ^LOAN SW
 trafikerit:trafikeri TSIEGGIT ; ! ^LOAN SW
 trafikkerit:trafikkeri TSIEGGIT ; ! ^LOAN NOR
 trakasserit:trakasseri TSIEGGIT ; ! ^LOAN
 trakterit:trakteri TSIEGGIT ; ! ^LOAN
 trancherit+Use/Sub:trancheri TSIEGGIT ; ! ! ^LOAN
 trancherit+Use/Sub:trancheri TSIEGGIT ; ! ! ^LOAN SW
 tran^scenderit:tran^scenderi VALLIT ; ! ^LOAN
 transfererit:transfereri TSIEGGIT ; ! ^LOAN
 transfigurerit:transfigureri TSIEGGIT ; ! ^LOAN
 transformerit:transformeri TSIEGGIT ; ! ^LOAN
 transfunderit:transfunderi TSIEGGIT ; ! ^LOAN
 transistoriserit:transistoriseri TSIEGGIT ; ! ^LOAN
 transiterit:transiteri TSIEGGIT ; ! ^LOAN SW
 transitiverit:transitiveri TSIEGGIT ; ! ^LOAN
 transitterit:transitteri TSIEGGIT ; ! ^LOAN NOR
 transjerit:transjeri TSIEGGIT ; ! ^LOAN
 transjerit:transjeri TSIEGGIT ; ! ^LOAN NOR
 translittererit:translittereri TSIEGGIT ; ! ^LOAN
 transmitterit:transmitteri TSIEGGIT ; ! ^LOAN
 tran^spirerit:tran^spireri VALLIT ; ! ^LOAN
 trans^planterit:trans^planteri TSIEGGIT ; ! ^LOAN
 transponerit:transponeri TSIEGGIT ; ! ^LOAN
 transporterit:transporteri TSIEGGIT ; ! ^LOAN
 trans^skriberit:trans^skriberi TSIEGGIT ; !^LOAN
 traserit:traseri TSIEGGIT ; ! ^LOAN
 trasserit:trasseri VALLIT ; ! ^LOAN
 traverserit:traverseri VALLIT ; ! ^LOAN
 travesterit:travesteri TSIEGGIT ; ! ^LOAN
 tremulerit:tremuleri TSIEGGIT ; ! ^LOAN
 trenerit:treneri TSIEGGIT ; ! ^LOAN NOR
 tri^angulerit:tri^anguleri TSIEGGIT ; ! ^LOAN
 tri^umferit:tri^umferi VALLIT ; ! ^LOAN
 trivi^aliserit:trivi^aliseri TSIEGGIT ; ! ^LOAN
tsábbmet:tsábbme LÁHPPET ;
tsabmat:tsabma RAVGGAT ;
tsábmatjit:tsábmatj MUJTATJIT ;
tsaggasit:tsaggas LASSÁNIT ;
tsaggat:tsagga BASSAT ;
tsåggåt:tsåggå BASSAT ;
tsahkat:tsahka RAVGGAT ;
tsáhket:tsáhke LÁHPPET ;
tsáhkkat:tsáhkka RAVGGAT ;
tsahkkát:tsahkká OADDÁT ;
tsahkkidit:tsahkkid9 UNNEDIT ;
tsáhpat:tsáhpa BASSAT ;
tsåjttset:tsåjttse BUOLLET ;
tsåkkådit:tsåkkåd9 BÅNJÅDIT ;
tsakkasit:tsakkas LASSÁNIT ;
tsakkastit:tsakkast UNNEDIT ;
tsarrat:tsarra RAVGGAT ;
tsavkedit:tsavked9 BEGATJIT ;
tsavvet:tsavve BUOLLET ;
tsehkudit:tsehkud9 JÅLLÅRIT ;
tsibbmat:tsibbma BASSAT ;
tsieggadit:tsieggad9 UNNEDIT ;
tsieggat:tsiegga RAVGGAT ;
tsieg0git:tsieg'gi TSIEGGIT ;
tsieggit:tsieggi TSIEGGIT ;
tsiehkkit:tsiehkki TSIEGGIT ;
tsiehpat:tsiehpa BASSAT ;
tsiekkadit:tsiekkad9 JÅLLÅRIT ;
tsiekkedit:tsiekked9 JÅLLÅRIT ;
tsieledit:tsieled9 BEGATJIT ;
tsiellat:tsiella BASSAT ;
tsirggalit:tsirggal BÅNJÅDIT ;
tsirggot:tsirggo VILSSJOT ;
tsivkket:tsivkke BUOLLET ;
tsivnijdit:tsivnijd9 BEGATJIT ;
tsoahkodit:tsoahkod9 UNNEDIT ;
tsoahkot:tsoahko BÅRSSJOT ;
tsuovkkanit:tsuovkkan LASSÁNIT ;
tsuovkkot:tsuovkko JÅRGGOT ;
tsuskedit:tsusked9 JÅLLÅRIT ;
tsuvkket:tsuvkke LÁHPPET ;
 tuperit:tuperi TSIEGGIT ; ! ^LOAN
 turnerit:turneri TSIEGGIT ; ! ^LOAN
 tuscherit+Use/Sub:tuscheri TSIEGGIT ; ! ! ^LOAN SW
 tusjerit:tusjeri TSIEGGIT ; ! ^LOAN NOR
 typifi^erit:typifi^eri TSIEGGIT ; ! ^LOAN SW
 typifiserit:typifiseri TSIEGGIT ; ! ^LOAN NOR
 typiserit:typiseri TSIEGGIT ; ! ^LOAN
 typologiserit:typologiseri TSIEGGIT ; ! ^LOAN
uddnat:uddna BASSAT ;
uhtsedit:uhtsed9 UNNEDIT ;
 uniformerit:uniformeri TSIEGGIT ; ! ^LOAN
 universaliserit:universaliseri TSIEGGIT ; ! ^LOAN
unnedit:unned9 UNNEDIT ;
 urbaniserit:urbaniseri TSIEGGIT ; ! ^LOAN
 urgerit:urgeri TSIEGGIT ; ! ^LOAN
 urinerit:urineri VALLIT ; ! ^LOAN
usjudit:usjud9 UNNEDIT ;
 usurperit:usurperi TSIEGGIT ; ! ^LOAN
 vaccinerit:vaccineri TSIEGGIT ; ! ^LOAN SW
vaddalit:vaddal BÅNJÅDIT ;
vaddet:vadde LÁHPPET ;
vadjáluhttet:vadjáluhtte BASSALASSTET ;
vadjat:vadja BASSAT ;
vadnat:vadna RAVGGAT ;
vádtsát:vádtsá OADDÁT ;
vádtset:vádtse BUOLLET ;
væddját:væddjá OADDÁT ;
væl0lahit:væl'lah9 BALÁDIT ;
vællánit:vællán LASSÁNIT ;
værránit:værrán LASSÁNIT ;
 vagabonderit:vagabonderi VALLIT ; ! ^LOAN
vágodit:vágod9 UNNEDIT ;
vahágahttet:vahágahtte BASSALASSTET ;
vaháguhttet:vaháguhtte BASSALASSTET ;
vajáldahttet:vajáldahtte BASSALASSTET ;
vájaldit:vájald9 JÅLLÅRIT ;
vajálduhttet:vajálduhtte BASSALASSTET ;
vájbbadit:vájbbad9 UNNEDIT ;
vájbbat:vájbba BASSAT ;
vájddet:vájdde LÁHPPET ;
vájddodit:vájddod9 UNNEDIT ;
vájkudit:vájkud9 UNNEDIT ;
vájllot:vájllo BÅRSSJOT ;
vajoldit:vajold9 JÅLLÅRIT ;
vájvedit:vájved9 UNNEDIT ;
 vaksinerit:vaksineri TSIEGGIT ; ! ^LOAN
váksjot:váksjo GÁDJOT ;
váksjut:váksju STRÁFFUT ;
 valanderit:valanderi TSIEGGIT ; ! ^LOAN
 validerit:valideri TSIEGGIT ; ! ^LOAN
validit:valid9 JÅLLÅRIT ;
 validiterit:validiteri TSIEGGIT ; ! ^LOAN
 validiterit:validiteri TSIEGGIT ; ! ^LOAN
válldalit:válldal SUOGNALIT ;
válldet:vállde LÁHPPET ;
válljit:vál'lji TSIEGGIT ;
 valuterit:valuteri TSIEGGIT ; ! ^LOAN
 valverit:valveri TSIEGGIT ; ! ^LOAN
 vandaliserit:vandaliseri TSIEGGIT ; ! ^LOAN
vándardit:vándard9 JÅLLÅRIT ;
váratjit:váratj BEGATJIT ;
várjjalit:várjjal VUORDDELIT ;
várodit:várod9 UNNEDIT ;
várrodit:várrod9 UNNEDIT ;
várudit:várud9 UNNEDIT ;
vásset:vásse BUOLLET ;
vassjot:vassjo BÅRSSJOT ;
vásstedit:vássted9 UNNEDIT ;
vasstodit:vasstod9 UNNEDIT ;
vástustit:vástust UNNEDIT ;
vattatjit:vattatj MUJTATJIT ;
vatteldit:vatteld9 MUJTATJIT ;
 vatterit:vatteri TSIEGGIT ; ! ^LOAN
vattestit:vattest UNNEDIT ;
váttsatjit:váttsatj BEGATJIT ;
váttsedit:váttsed9 UNNEDIT ;
vavddadit:vavddad9 UNNEDIT ;
 vegeterit:vegeteri VALLIT ; ! ^LOAN
vellahit:vellah9 BALÁDIT ;
 ventilerit:ventileri TSIEGGIT ; ! ^LOAN
 verbaliserit:verbaliseri TSIEGGIT ; ! ^LOAN
 verifi^erit:verifi^eri TSIEGGIT ; ! ^LOAN SW
 verifiserit:verifiseri TSIEGGIT ; ! ^LOAN NOR
 vernaliserit:vernaliseri TSIEGGIT ; ! ^LOAN
 verserit:verseri VALLIT ; ! ^LOAN
 versifi^erit:versifi^eri TSIEGGIT ; ! ^LOAN SW
 versifiserit:versifiseri TSIEGGIT ; ! ^LOAN NOR
 vibrerit:vibreri VALLIT ; ! ^LOAN
vidtsat:vidtsa BASSAT ;
viedjet:viedje VIEDJET ;
viednadit:viednad9 UNNEDIT ;
viedtjat:viedtja BASSAT ;
viehkat:viehka RAVGGAT ;
viehkedit:viehked9 UNNEDIT ;
vielgudit:vielgud9 JÅLLÅRIT ;
viellidit:viellid9 JÅLLÅRIT ;
vieredit:viered9 UNNEDIT ;
vierrat:vierra RAVGGAT ;
vierrot:vierro BÅRSSJOT ;
viertodit:viertod9 UNNEDIT ;
vierttit:viertti VIERTTIT ;
viessot:viesso BÅRSSJOT ;
viesstet:viesste LÁHPPET ;
vievddet:vievdde LÁHPPET ;
 vigilerit:vigileri VALLIT ; ! ^LOAN
vihpadit:vihpad9 UNNEDIT ;
vijddánit:vijddán LASSÁNIT ;
vijddodit:vijddod9 JÅLLÅRIT ;
vijdedit:vijded9 UNNEDIT ;
 vikari^erit:vikari^eri VALLIT ; ! ^LOAN
vikkadit:vikkad9 BALÁDIT ;
vilsjastit:vilsjast JÅLLÅRIT ;
 vindicerit:vindiceri TSIEGGIT ; ! ^LOAN SW
 vindiserit:vindiseri TSIEGGIT ; ! ^LOAN NOR
 viriliserit:viriliseri TSIEGGIT ; ! ^LOAN
virrat:virra RAVGGAT ;
 viserit:viseri TSIEGGIT ; ! ^LOAN
 visiterit:visiteri TSIEGGIT ; ! ^LOAN
viskudit:viskud9 JÅLLÅRIT ;
vissjat:vissja RAVGGAT ;
visstit:vissti TSIEGGIT ; 
 vitaliserit:vitaliseri TSIEGGIT ; ! ^LOAN
 vitaminiserit:vitaminiseri TSIEGGIT ; ! ^LOAN
vitsárdit:vitsárd9 JÅLLÅRIT ;
 vivisekerit:vivisekeri TSIEGGIT ; ! ^LOAN
 vokaliserit:vokaliseri TSIEGGIT ; ! ^LOAN
 volterit:volteri VALLIT ; ! ^LOAN
 voltigerit:voltigeri TSIEGGIT ; ! ^LOAN
 vomerit:vomeri TSIEGGIT ; ! ^LOAN
 voterit:voteri VALLIT ; ! ^LOAN
 vulgæriserit:vulgæriseri TSIEGGIT ; ! ^LOAN SW
 vulgariserit:vulgariseri TSIEGGIT ; ! ^LOAN
 vulkaniserit:vulkaniseri TSIEGGIT ; ! ^LOAN
vuobddet:vuobdde LÁHPPET ;
vuoddját:vuoddjá OADDÁT ;
vuodjat:vuodja BASSAT ;
vuodjet:vuodje LÁHPPET ;
vuodjodit:vuodjod9 UNNEDIT ;
vuodjot:vuodjo BÅRSSJOT ;
vuododit:vuodod9 UNNEDIT ;
vuohpat:vuohpa RAVGGAT ;
vuohtjet:vuohtje LÁHPPET ;
vuohtjot:vuohtjo BÅRSSJOT ;
vuohttet:vuohtte LÁHPPET ;
vuohttot:vuohtto GÁDJOT ;
vuohttut:vuohttu BASSUT ;
vuojddat:vuojdda BASSAT ;
vuojŋŋat:vuojŋŋa BASSAT ;
vuojnnalit:vuojnnal BALÁDIT ;
vuojnnet:vuojnne LÁHPPET ;
vuojnnut:vuojnnu BASSUT ;
vuojttet:vuojtte LÁHPPET ;
vuokset:vuokse LÁHPPET ;
vuoledit:vuoled9 UNNEDIT ;
vuolgadit:vuolgad9 UNNEDIT ;
vuolgget:vuolgge BUOLLET ;
vuollánit:vuollán LASSÁNIT ;
vuollat:vuolla BASSAT ;
vuollodit:vuollod9 UNNEDIT ;
vuorbbádit:vuorbbád9 UNNEDIT ;
vuordatjit:vuordatj MUJTATJIT ;
vuorddet:vuordde LÁHPPET ;
vuorkkot:vuorkko JÅRGGOT ;
vuorŋŋet:vuorŋŋe LÁHPPET ;
vuornnot:vuornno GÁDJOT ;
vuorodit:vuorod9 UNNEDIT ;
vuorrástuhttet:vuorrástuhtte BASSALASSTET ;
vuosedit:vuosed9 UNNEDIT ;
vuosteldit:vuosteld9 JÅLLÅRIT ;
vuotjatjit:vuotjatj MUJTATJIT ;
vuovsadit:vuovsad9 JÅLLÅRIT ;
 vurderit:vurderi TSIEGGIT ; ! ^LOAN NOR
 xe^ro^graferit:xe^ro^graferi TSIEGGIT ; ! ^LOAN
 xy^lo^graferit:xy^lo^graferi TSIEGGIT ; ! ^LOAN
! Divvun & Giellatekno - open source grammars for Sámi and other languages
! Copyright © 2000-2010 The University of Tromsø & the Norwegian Sámi Parliament
! http://giellatekno.uit.no & http://divvun.no
!
! This program is free software; you can redistribute and/or modify
! this file under the terms of the GNU General Public License as published by
! the Free Software Foundation, either version 3 of the License, or
! (at your option) any later version. The GNU General Public License
! is found at http://www.gnu.org/licenses/gpl.html. It is
! also available in the file $GTHOME/LICENSE.txt.
!
! Other licensing options are available upon request, please contact
! giellatekno@hum.uit.no or divvun@samediggi.no

! ========================================================================== !
!                     Lule Sámi noun lexicon                                 !
! ========================================================================== !
LEXICON NounRoot
 abbedija+CmpN/SgN+CmpN/SgG+CmpN/PlG:abbedi ALLEGORI ; !
 ábme#lidne+CmpN/SgN+CmpN/SgG+CmpN/PlG:ábme#lidne MUORRA; !
 ábmel+CmpN/SgN+CmpN/SgG+CmpN/PlG:ábmel GAHPER; !
absolutissma:absoluti FANATISM ;
ådå#ájge#teknologija:ådå#ájge#teknologi ALLEGORI ;
adágio KINO ;
adám GAHPER ;
 ådåsis#væddjádibme+CmpN/SgN+CmpN/DefSgGen+CmpN/DefPlGen+CmpN/SgNomLeft+CmpN/SgGenLeft+CmpN/PlGenLeft:ådåsis#væddjád VSBST-EVEN ; !
 ådåsmahttem+CmpN/SgN+CmpN/DefSgGen+CmpN/DefPlGen+CmpN/SgNomLeft+CmpN/SgGenLeft+CmpN/PlGenLeft:ådåsmahttem VSBST-ODD ; !
 ådåstibme+CmpN/SgN+CmpN/DefSgGen+CmpN/DefPlGen+CmpN/SgNomLeft+CmpN/SgGenLeft+CmpN/PlGenLeft:ådåst VSBST-EVEN ; !
 ådåstuhttem+CmpN/SgN+CmpN/DefSgGen+CmpN/DefPlGen+CmpN/SgNomLeft+CmpN/SgGenLeft+CmpN/PlGenLeft:ådåstuhttem VSBST-ODD ; !
ådåstus:ådåstuss GÅNÅGIS ;
addisjåvnnå:addi INSTITUTION ;
 áddjá+CmpN/SgN+CmpN/SgG+CmpN/PlG:áddjá MUORRA; !
 áddjá#rávkke+CmpN/SgN+CmpN/SgG+CmpN/PlG:áddjá#rávkke MUORRA; !
 áddjá-rávkke+CmpN/SgN+CmpN/SgG+CmpN/PlG+Use/Sub:áddjá-rávkke MUORRA; !
 addne+CmpN/SgN+CmpN/SgG+CmpN/PlG+CmpN/SgNomLeft+CmpN/SgGenLeft+CmpN/PlGenLeft:addne ACTOR; !
 administrasjåvnnå+CmpN/SgN+CmpN/SgG+CmpN/PlG:administra INSTITUTION "administration N" ; !
 adno+CmpN/SgN+CmpN/DefSgGen+CmpN/DefPlGen+CmpN/SgNomLeft+CmpN/SgGenLeft+CmpN/PlGenLeft:adno MUORRA; !
 adno#are^álla+CmpN/SgN+CmpN/SgG+CmpN/PlG:adno#are^ AREAL ; !
adopsjåvnnå:adop INSTITUTION "adoption N" ;
adposisjåvnnå:adposi INSTITUTION ;
 advokáhtta+CmpN/SgN+CmpN/SgG+CmpN/PlG:advok ADVOKAT ; !
 ædnásj+CmpN/SgN+CmpN/SgG+CmpN/PlG:ædnátj GAHPER ; !
 æjgát#bielle+CmpN/SgN+CmpN/SgG+CmpN/PlG:æjgát#bielle MUORRA; !
 æjgát#bielle+N+CmpN/Sg+CmpN/SgN:æjgát#biel%> R ; !
 æjgát#ráde+CmpN/SgN+CmpN/SgG+CmpN/PlG:æjgát#ráde NOADE; !
 æjgát#åvdåstiddje+CmpN/SgN+CmpN/SgG+CmpN/PlG:æjgát#åvdåstiddje ACTOR;  !
 æjgát+CmpN/SgN+CmpN/SgG+CmpN/PlG:æjgád9 GAHPER ; !
ækto MUORRA ;
 æládus#bargge+CmpN/SgN+CmpN/SgG+CmpN/PlG:æládus#bargge ACTOR;  !
 æládus#doajmme+CmpN/SgN+CmpN/SgG+CmpN/PlG:æládus#doajmme ACTOR;  !
 æládus#foannda MUORRA ; !^LOAN
 æládus#fånndå MUORRA ; !^LOAN
 æládus#organisasjåvnnå+CmpN/SgN+CmpN/SgG+CmpN/PlG:æládus#organisa INSTITUTION ; !
æládus:æláduss GÅNÅGIS ;
ællo MUORRA ;
 ællo#bargge+CmpN/SgN+CmpN/SgG+CmpN/PlG:ællo#bargge ACTOR;  !
 ællo#koahkka+CmpN/SgN+CmpN/SgG+CmpN/PlG:ællo#koahkka MUORRA; !
 ællo#niehkke+CmpN/SgN+CmpN/SgG+CmpN/PlG:ællo#niehkke MUORRA; !
 ællo#sábme+CmpN/SgG+CmpN/PlG:ællo#sábme MUORRA; !
 ællo#sábme+CmpN/SgG+CmpN/PlG:ællo#sábme MUORRA; !
ærádus:æráduss GÅNÅGIS ;
aero^grám0ma:aero^gr TELEGRAM ;
 affili^asjåvnnå+N+CmpN/SgN+CmpN/SgN:affili^ation%> R ; !
affili^asjåvnnå:affili^a INSTITUTION "affiliation N" ;
aforissma:afori FANATISM ;
agenda KINO ;
ag^gregáhtta:ag^greg ADVOKAT ;
a^gnostisissma:a^gnostisi FANATISM ;
 agrar#partija+CmpN/SgN+CmpN/SgG+CmpN/PlG:agrar#parti ALLEGORI ;  !
 ahke+CmpN/SgN+CmpN/SgG+CmpN/DefPlGen+CmpN/SgNomLeft+CmpN/SgGenLeft+CmpN/PlGenLeft:ahke MUORRA; !
 åhke+CmpN/SgN+CmpN/SgG+CmpN/PlG:åhke MUORRA; !
 áhkká+CmpN/SgN+CmpN/SgG+CmpN/PlG:áhkká MUORRA; !
 áhkkásas0ses+CmpN/SgN+CmpN/SgG+CmpN/PlG:áhkkásas'se SARVES ; !
 áhkko+CmpN/SgN+CmpN/SgG+CmpN/PlG:áhkko MUORRA; !
 áhkko#rávkke+CmpN/SgN+CmpN/SgG+CmpN/PlG:áhkko#rávkke MUORRA; !
 áhkko-rávkke+CmpN/SgN+CmpN/SgG+CmpN/PlG+Use/Sub:áhkko-rávkke MUORRA; !
 áhkkov+CmpN/SgN+CmpN/SgG+CmpN/PlG:áhkkov GAHPER; !
 áhkusj+CmpN/SgN+CmpN/SgG+CmpN/PlG:áhkutj GAHPER ; !
 åhpadiddje+CmpN/SgN+CmpN/SgG+CmpN/PlG+CmpN/SgNomLeft+CmpN/SgGenLeft+CmpN/PlGenLeft:åhpadiddje ACTOR; !
 åhpadiddje#studænnta+CmpN/SgN+CmpN/SgG+CmpN/PlG:åhpadiddje#stud PATENT ;  !
 åhpadus#departemænnta+CmpN/SgN+CmpN/SgG+CmpN/PlG:åhpadus#departem PATENT ; !
 åhpadus#guovdásj+CmpN/SgN+CmpN/SgG+CmpN/PlG:åhpadus#guovdátj GAHPER ; !
 åhpadus#in^stitusjåvnnå+CmpN/SgN+CmpN/SgG+CmpN/PlG:åhpadus#in^stitu INSTITUTION ; !
 åhpadus#jahke+CmpN/SgN+CmpN/SgG+CmpN/PlG:åhpadus#jahke MUORRA; !
 åhpadus#jahke+N+CmpN/Sg+CmpN/SgN:åhpadus#jak%> R ; !
 åhpadus#lihtto+CmpN/SgN+CmpN/SgG+CmpN/PlG:åhpadus#lihtto MUORRA; !
 åhpadus#ministerija+CmpN/SgN+CmpN/SgG+CmpN/PlG:åhpadus#ministeri ALLEGORI ; !
 åhpadus#máhttelisvuohta+CmpN/SgG+CmpN/DefPlGen:åhpadus#máhttelisvuohta VUOHTANOUN; !
 åhpadus#oahttse+CmpN/SgN+CmpN/SgG+CmpN/PlG:åhpadus#oahttse MUORRA; !
 åhpadus#ålmåj+CmpN/SgN+CmpN/SgG+CmpN/PlG:åhpadus#ålmmå SUOLOJ ; !
 åhpadus#åssudahka+CmpN/SgN+CmpN/SgG+CmpN/PlG:åhpadus#åssud AHKA ; !
åhpadus:åhpaduss GÅNÅGIS ;
 áhpe+CmpN/SgN+CmpN/SgG+CmpN/PlG:áhpe MUORRA; !
 áhpe#fálffo+CmpN/SgN+CmpN/SgG+CmpN/PlG:áhpe#fálffo MUORRA; !
 áhpe#guolle#bivdár+CmpN/SgN+CmpN/SgG+CmpN/PlG:áhpe#guolle#bivdár GAHPER; !
 áhpe#ávdda+CmpN/SgN+CmpN/SgG+CmpN/PlG:áhpe#ávdda MUORRA; !
 áhppa+CmpN/SgN+CmpN/SgG+CmpN/PlG:áhppa MUORRA; !
áhta MUORRA ;
åhtså MUORRA ;
 åhtsålibme+CmpN/SgN+CmpN/DefSgGen+CmpN/DefPlGen+CmpN/SgNomLeft+CmpN/SgGenLeft+CmpN/PlGenLeft:åhtsål VSBST-EVEN ; !
 åhtsåm#biejvve+CmpN/SgN+CmpN/SgG+CmpN/PlG:åhtsåm#biejvve MUORRA; !
 åhtsåm+CmpN/SgN+CmpN/DefSgGen+CmpN/DefPlGen+CmpN/SgNomLeft+CmpN/SgGenLeft+CmpN/PlGenLeft:åhtsåm VSBST-ODD ; !
 åhtsåmus+CmpN/SgN+CmpN/DefSgGen+CmpN/DefPlGen+CmpN/SgNomLeft+CmpN/SgGenLeft+CmpN/PlGenLeft:åhtsåmuss GÅNÅGIS ; !
 åhtso+CmpN/SgN+CmpN/DefSgGen+CmpN/DefPlGen+CmpN/SgNomLeft+CmpN/SgGenLeft+CmpN/PlGenLeft:åhtso MUORRA; !
 áhttje+CmpN/SgN+CmpN/SgG+CmpN/PlG:áhttje MUORRA; !
 áhttje#bielle+CmpN/SgN+CmpN/SgG+CmpN/PlG:áhttje#bielle MUORRA; !
 áhttje#bielle+N+CmpN/Sg+CmpN/SgN:áhttje#biel%> R ; !
 áhttje#rávkke+CmpN/SgN+CmpN/SgG+CmpN/PlG:áhttje#rávkke MUORRA; !
 áhttje-rávkke+CmpN/SgN+CmpN/SgG+CmpN/PlG+Use/Sub:áhttje-rávkke MUORRA; !
 áhttjevuohta+CmpN/SgG+CmpN/DefPlGen:áhttjevuohta VUOHTANOUN; !
 åhttse+CmpN/SgN+CmpN/SgG+CmpN/PlG+CmpN/SgNomLeft+CmpN/SgGenLeft+CmpN/PlGenLeft:åhttse ACTOR; !
 ája#tjáhtje+N+CmpN/Sg+CmpN/SgN:ája#tjásj%> R ; !
ája:ádjag8 BENA ;
ájádus:ájáduss GÅNÅGIS ;
 ájdde+CmpN/SgN+CmpN/SgG+CmpN/PlG:ájdde MUORRA; !
ájddo MUORRA ;
 ájgge+CmpN/SgN+CmpN/SgG+CmpN/PlG+CmpN/SgNomLeft+CmpN/SgGenLeft+CmpN/PlGenLeft:ájgge MUORRA; !
 ájgge#bielle+CmpN/SgN+CmpN/SgG+CmpN/PlG:ájgge#bielle MUORRA; !
 ájgge#bielle+N+CmpN/Sg+CmpN/SgN:ájgge#biel%> R ; !
 ájgge#låhko+N+CmpN/SgN+CmpN/SgN:ájgge#låk%> R ; !
 ájgge#távval#lissta MUORRA ; !^LOAN
ájmme MUORRA ;
 ájmmo+CmpN/SgN+CmpN/SgG+CmpN/PlG:ájmmo MUORRA; !
 ájras+CmpN/SgN+CmpN/SgG+CmpN/PlG:ájrras GÁMAS ; !
 ájrastibme+CmpN/SgN+CmpN/DefSgGen+CmpN/DefPlGen+CmpN/SgNomLeft+CmpN/SgGenLeft+CmpN/PlGenLeft:ájrast VSBST-EVEN ; !
ájrro MUORRA ;
ájtte MUORRA ;
 ájttek#lánnda+CmpN/SgN+CmpN/SgG+CmpN/PlG:ájttek#lánnda MUORRA; !
 ájttek+CmpN/SgN+CmpN/SgG+CmpN/PlG:ájtteg9 GAHPER ; !
 akademija+CmpN/SgN+CmpN/SgG+CmpN/PlG:akademi ALLEGORI "academy N" ; !
akademissma:akademi FANATISM ;
 ak^klamasjåvnnå MUORRA "acclamation N" ; !^LOAN
 ak^klamasjåvnnå+N+CmpN/SgN+CmpN/SgN:ak^klamasjon%> R ; !
 akkommodasjåvnnå MUORRA ; !NOR !^LOAN
 akkommodasjåvnnå+N+CmpN/SgN+CmpN/SgN:akkommodasjon%> R ; !
 akkulturasjåvnnå:akkultura INSTITUTION ; !NOR
akkumulator#batterija:akkumulator#batteri ALLEGORI ;
akrobatihkka:akrobati ANTIKK ;
ákse MUORRA ;
aksjåvnnå:ak INSTITUTION ;
áksjo NOADE ;
 aktanahttem+CmpN/SgN+CmpN/DefSgGen+CmpN/DefPlGen+CmpN/SgNomLeft+CmpN/SgGenLeft+CmpN/PlGenLeft:aktanahttem VSBST-ODD ; !
 aktavuohta+CmpN/SgG+CmpN/DefPlGen:aktavuohta VUOHTANOUN; !
 aktavuohta+CmpN/SgG+CmpN/DefPlGen:aktavuohta VUOHTANOUN; !
 aktionissta+CmpN/SgN+CmpN/SgG+CmpN/PlG:aktioni TURIST ; !SW !
aktisasj#barggo MUORRA ;
 aktisasj#barggo#guojmme+CmpN/SgN+CmpN/SgG+CmpN/PlG:aktisasj#barggo#guojmme MUORRA; !
 aktisasj#barggo#miella+CmpN/SgN+CmpN/SgG:aktisasj#barggo#miella MUORRA; !
 aktisasj#barggo#máhtukvuohta+CmpN/SgG+CmpN/DefPlGen:aktisasj#barggo#máhtukvuohta VUOHTANOUN; !
 aktisasj#barggo#orgádna+CmpN/SgN+CmpN/SgG+CmpN/PlG:aktisasj#barggo#org ORGAN ; !
aktivissma:aktivi FANATISM ;
 aktuvuohta+CmpN/SgG+CmpN/DefPlGen:aktuvuohta VUOHTANOUN; !
akustihkka:akusti ANTIKK "acoustics N" ;
 akve^dukta MUORRA ; !^LOAN
 akve^dukta+N+CmpN/SgN+CmpN/SgN:akve^dukt%> R ; !
alarm#systebma:alarm#syste SYSTEM ;
albinissma:albini FANATISM ;
 áldar+CmpN/SgN+CmpN/SgG+CmpN/DefPlGen+CmpN/SgNomLeft+CmpN/SgGenLeft+CmpN/PlGenLeft:álldar SÅHKÅR ; !
aldas:alldas GÁMAS ;
álgadus:álgaduss GÅNÅGIS ;
 algebra KINO ; !^LOAN
 álggo+CmpN/SgN+CmpN/DefSgGen+CmpN/DefPlGen+CmpN/SgNomLeft+CmpN/SgGenLeft+CmpN/PlGenLeft:álggo MUORRA; !
 álggo#giella+N+CmpN/Sg+CmpN/SgN:álggo#giel%> R ; !
 álggo#tjuojadibme+CmpN/SgN+CmpN/DefSgGen+CmpN/DefPlGen+CmpN/SgNomLeft+CmpN/SgGenLeft+CmpN/PlGenLeft:álggo#tjuojad VSBST-EVEN ; !
 álggo#ájgge+CmpN/SgN+CmpN/SgG+CmpN/PlG+CmpN/SgNomLeft+CmpN/SgGenLeft+CmpN/PlGenLeft:álggo#ájgge MUORRA; !
 álggo#álmmuk#organisasjåvnnå+CmpN/SgN+CmpN/SgG+CmpN/PlG:álgo#álbmot#organisa INSTITUTION ; !
 álggo#álmmuk#parlamænnta+CmpN/SgN+CmpN/SgG+CmpN/PlG:álggo#álmmuk#parlam PATENT ; !
 álggo#álmmuk#studænnta+CmpN/SgN+CmpN/SgG+CmpN/PlG:álggo#álmmuk#stud PATENT ; !
 álggo#álmmuk+CmpN/SgN+CmpN/SgG+CmpN/PlG:álggo#álmmug9 GAHPER ; !
 ålggo+CmpN/SgN+CmpN/SgG+CmpN/PlG:ålggo ÅLGGO; !
 ålggo#bielle+N+CmpN/Sg+CmpN/SgN:ålggo#biel%> R ; !
 ålggo#rijkak+CmpN/SgN+CmpN/SgG+CmpN/PlG:ålggo#rijkag9 GAHPER ; !
 ålggo#rijkalasj+CmpN/SgN+CmpN/SgG+CmpN/PlG:ålggo#rijkaladtj GÅNÅGIS ; !
 ålggo#rijkka+CmpN/SgN+CmpN/SgG+CmpN/PlG:ålggo#rijkka MUORRA; !
 ålggo#rijkka#departemænnta+CmpN/SgN+CmpN/SgG+CmpN/PlG:ålggo#rijkka#departem PATENT ; !
 ålggo#rijkka#ministar+CmpN/SgN+CmpN/SgG+CmpN/PlG:ålggo#rijkka#ministar GAHPER; !
 ålggolij+CmpN/SgN+CmpN/SgG+CmpN/PlG:ålggol JIHPELIJ ; !
 ålggo#rijkka#departemænnta+CmpN/SgN+CmpN/SgG+CmpN/PlG:ålggo#rijkka#departem PATENT ; !
 ålgusj#bielle+N+CmpN/Sg+CmpN/SgN:ålgusj#biel%> R ; !
ålgusj:ålgutj GAHPER ;
alibija:alibi ALLEGORI ;
alkalija:alkali ALLEGORI "alchaly*** N" ;
 alkohola+Use/Sub:alkohola MUORRA; ! !^LOAN
alkoholissma:alkoholi FANATISM ;
 alla#skåvllå+CmpN/SgN+CmpN/SgG+CmpN/PlG:alla#skåvllå MUORRA; !
 álldo+CmpN/SgN+CmpN/SgG+CmpN/PlG:álldo MUORRA; !
 ålles#ruhta#låhko+N+CmpN/SgN+CmpN/SgN:ålles#ruhta#låk%> R ; !
 ålles#ájgge+CmpN/SgN+CmpN/SgG+CmpN/PlG:ålles#ájgge MUORRA; !
 ållesvuohta+CmpN/SgG+CmpN/DefPlGen:ållesvuohta VUOHTANOUN; !
allegorija:allegori ALLEGORI ;
 ållesvuohta+CmpN/SgG+CmpN/DefPlGen:ållesvuohta VUOHTANOUN; !
allimilasjåvnnå:allimila INSTITUTION ;
alliterasjåvnnå:allitera INSTITUTION "alliteration N" ;
 allitterasjåvnnå+N+CmpN/SgN+CmpN/SgN:alliteration%> R ; !
álltár GAHPER ;
 ålmåj+CmpN/SgN+CmpN/SgG+CmpN/PlG:ålmmå SUOLOJ ; !
 almasj#gådde+CmpN/SgN+CmpN/SgG+CmpN/PlG:almasj#gådde ACTOR;  !
 almasj#jiegŋa+CmpN/SgN+CmpN/SgG+CmpN/PlG:almasj#jiegŋa MUORRA; !
 almasj#låhko+N+CmpN/SgN+CmpN/SgN:almasj#låk%> R ; !
 almasj#tjærdda+CmpN/SgN+CmpN/SgG+CmpN/PlG:almasj#tjærdda MUORRA; !
 almasj#vehka+CmpN/SgN+CmpN/SgG+CmpN/PlG:almasj#vehka MUORRA; !
 almasj#vierrek+CmpN/SgN+CmpN/SgG+CmpN/PlG:almasj#vierreg9 GAHPER ; !
 almasj+CmpN/SgN+CmpN/SgG+CmpN/PlG:almatj GAHPER ; !
 almasjvuohta+CmpN/SgG+CmpN/DefPlGen:almasjvuohta VUOHTANOUN; !
 almme+CmpN/SgN+CmpN/SgG:almme MUORRA; !
 álmmuk#alla#skåvllå+CmpN/SgN+CmpN/SgG+CmpN/PlG:álmmuk#alla#skåvllå MUORRA; !
 álmmuk#belludahka+CmpN/SgN+CmpN/SgG+CmpN/PlG:álmmuk#bellud AHKA ; !
 álmmuk#digge+CmpN/SgN+CmpN/SgG+CmpN/PlG:álmmuk#digge MUORRA; !
 álmmuk#duobmár+CmpN/SgN+CmpN/SgG+CmpN/PlG:álmmuk#duobmár GAHPER; !
 álmmuk#girjje#vuorkká+CmpN/SgN+CmpN/SgG+CmpN/PlG:álmmuk#girjje#vuorkká MUORRA; !
 álmmuk#guojmme+CmpN/SgN+CmpN/SgG+CmpN/PlG:álmmuk#guojmme MUORRA; !
 álmmuk#låhko+N+CmpN/SgN+CmpN/SgN:álmmuk#låk%> R ; !
 álmmuk#miehttse+CmpN/SgN+CmpN/SgG+CmpN/PlG:álmmuk#miehttse MUORRA; !
 álmmuk#salljo+CmpN/SgN+CmpN/SgG+CmpN/PlG:álmmuk#salljo MUORRA; !
 álmmuk#sjalljo+CmpN/SgN+CmpN/SgG+CmpN/PlG:álmmuk#sjalljo MUORRA; !
 álmmuk#tjærdda+CmpN/SgN+CmpN/SgG+CmpN/PlG:álmmuk#tjærdda MUORRA; !
 álmmuk#varresvuohta+CmpN/SgG+CmpN/DefPlGen:álmmuk#varresvuohta VUOHTANOUN; !
 álmmuk#válljim+CmpN/SgN+CmpN/DefSgGen+CmpN/DefPlGen+CmpN/SgNomLeft+CmpN/SgGenLeft+CmpN/PlGenLeft:álmmuk#válljim VSBST-ODD ; !
 álmmuk+CmpN/SgN+CmpN/SgG+CmpN/PlG:álmmug9 GAHPER ; !
almulasjvuoda#láhka MUORRA ;
aloe:alo PREMIE ;
alpinissma:alpini FANATISM ;
al^tru^issma:al^tru^i FANATISM ;
alvva MUORRA ;
åmastus:åmastuss GÅNÅGIS ;
amatørissma:amatøri FANATISM ;
ambisjåvnnå:ambi INSTITUTION ;
ambivalænssa:ambival VALENS ;
amfija:amfi ALLEGORI ;
 ámmát#organisasjåvnnå+CmpN/SgN+CmpN/SgG+CmpN/PlG:ámmát#organisa INSTITUTION ; !
 ámmát#orgádna+CmpN/SgN+CmpN/SgG+CmpN/PlG:ámmát#org ORGAN ; !
 ámmát#ulmusj+CmpN/SgN+CmpN/SgG+CmpN/PlG:ámmát#ulmutj GAHPER ; !
 ámmát#viesso+CmpN/SgN+CmpN/SgG+CmpN/PlG:ámmát#viesso MUORRA; !
 ámmát#ålmåj+CmpN/SgN+CmpN/SgG+CmpN/PlG:ámmát#ålmmå SUOLOJ ; !
ámmát:ámmád9 GAHPER ;
 ámmátlasj+CmpN/SgN+CmpN/SgG+CmpN/PlG:ámmátladtj GÅNÅGIS ; !
 ámmát#organisasjåvnnå+CmpN/SgN+CmpN/SgG+CmpN/PlG:ámmát#organisa INSTITUTION ; !
amnestija:amnesti ALLEGORI ;
anabolissma:anaboli FANATISM ;
anaforalasj#apposisjåvnnå:anaforalasj#apposi INSTITUTION ;
ana^grám0ma:ana^gr TELEGRAM ;
an^alfabetissma:an^alfabeti FANATISM ;
analogija:analogi ALLEGORI ;
anarkissma:anarki FANATISM ;
anarko#syndikalissma:anarko#syndikali FANATISM ;
 ánár#sáme#giella+Use/Sub:ánár#sáme#giella MUORRA; !
 ánár#sáme#giella+N+CmpN/Sg+CmpN/SgN+Use/Sub:ánár#sáme#giel%> R ; !
anatomija:anatomi ALLEGORI ;
anemija:anemi ALLEGORI ;
anestesija:anestesi ALLEGORI ;
animalissma:animali FANATISM ;
animatissma:animati FANATISM ;
animissma:animi FANATISM ;
ánjes:ádnjes ÅRES ;
anode#batterija:anode#batteri ALLEGORI ;
antagonissma:antagoni FANATISM ;
anti#imperi^alissma:anti#imperi^ FANATISM ;
anti#kommunissma:anti#kommuni FANATISM ;
anti#militarissma:anti#militari FANATISM ;
anti#semittissma:anti#semitti FANATISM ;
anti#si^onissma:anti#si^oni FANATISM ;
antologija:antologi ALLEGORI ;
antropologija:antropologi ALLEGORI ;
antropo#morfissma:antropo#morfi FANATISM ;
antroposofija:antroposofi ALLEGORI ;
 anuráhkka MUORRA; !^LOAN
apparáhtta:appar ADVOKAT ;
åppås:åbbås GÁMAS ;
appellasjåvnnå:appella INSTITUTION ;
ap^plikasjåvnnå:ap^plika INSTITUTION ;
 ára+CmpN/SgN+CmpN/SgG+CmpN/PlG:árrag8 BENA ; !
árbbe MUORRA ;
 árbbe#suddo+CmpN/SgN+CmpN/SgG+CmpN/DefPlGen:árbbe#suddo MUORRA; !
árbbe#dáhpe MUORRA ;
árbbe#oasse MUORRA ;
 árbulasj+CmpN/SgN+CmpN/SgG+CmpN/PlG:árbuladtj GÅNÅGIS ; !
 årddå+CmpN/SgN+CmpN/SgG+CmpN/PlG:årddå MUORRA; !
 årddålahka+CmpN/SgN+CmpN/SgG+CmpN/PlG:årddål AHKA ; !
årdde MUORRA ;
arena MUORRA ;
 árgga+CmpN/SgN+CmpN/SgG+CmpN/PlG:árgga MUORRA; !
 árgga#biejvve+CmpN/SgN+CmpN/SgG+CmpN/PlG:árgga#biejvve MUORRA; !
 árgga#biejvve+N+CmpN/SgN+CmpN/SgN:árgga#biejv%> R ; !
 árgga#giella+N+CmpN/Sg+CmpN/SgN:árgga#giel%> R ; !
 árgga#biejvve+CmpN/SgN+CmpN/SgG+CmpN/PlG:árgga#biejvve MUORRA; !
 árgga#biejvve+N+CmpN/SgN+CmpN/SgN:árgga#biejv%> R ; !
argumænnta:argum PATENT ;
ária KINO ;
aristo^kratija:aristo^krati ALLEGORI ;
aritmetihkka:aritmeti ANTIKK ;
 arkeologa+CmpN/SgN+CmpN/SgG+CmpN/PlG:arkeolog DEMAGOG ; !
arkeologija:arkeologi ALLEGORI ;
 arkitækta+CmpN/SgN+CmpN/SgG+CmpN/PlG:arkit KOLLEKT ; !
arkitektuvrra:arkitektu KULTUR ;
arkiv#systebma:arkiv#syste SYSTEM ;
árkka MUORRA ;
ármme MUORRA ;
 ármmo+CmpN/SgN+CmpN/SgG+CmpN/DefPlGen:ármmo MUORRA; !
 ármmogisvuohta+CmpN/SgG+CmpN/DefPlGen:ármmogisvuohta VUOHTANOUN; !
arologija:arologi ALLEGORI ;
árppo MUORRA ;
árran GAHPER ;
árro MUORRA ;
 år0ro+CmpN/SgN+CmpN/SgG+CmpN/PlG:år'ro ACTOR ;  !
årro MUORRA ;
 årrom#bájkke+CmpN/SgN+CmpN/SgG+CmpN/PlG:årrom#bájkke MUORRA; !
 årrom#guovllo+CmpN/SgN+CmpN/SgG+CmpN/PlG:årrom#guovllo MUORRA; !
 årrom#sadje+CmpN/SgN+CmpN/SgG+CmpN/PlG:årrom#sadje MUORRA; !
 årrom#guovllo+CmpN/SgN+CmpN/SgG+CmpN/PlG:årrom#guovllo MUORRA; !
arsenihkka:arseni ANTIKK ;
artihkal:artihkkal9 GÁMAS ;
artikulasjåvnnå:artikula INSTITUTION ;
 artillerija+CmpN/SgN+CmpN/SgG+CmpN/PlG:artilleri ALLEGORI ; !
 artiskohkka MUORRA ; !^LOAN
artisterija:artisteri ALLEGORI ;
ártta MUORRA ;
árvvádus:árvváduss GÅNÅGIS ;
árvvalus:árvvaluss GÅNÅGIS ;
 arvve+CmpN/SgN+CmpN/SgG+CmpN/PlG:arvve MUORRA; !
 árvvo+CmpN/SgN+CmpN/DefSgGen:árvvo MUORRA; !
 árvvogisvuohta+CmpN/SgG+CmpN/DefPlGen:árvvogisvuohta VUOHTANOUN; !
 ásadibme+CmpN/SgN+CmpN/DefSgGen+CmpN/DefPlGen+CmpN/SgNomLeft+CmpN/SgGenLeft+CmpN/PlGenLeft:ásad VSBST-EVEN ; !
 ásadiddje+CmpN/SgN+CmpN/SgG+CmpN/PlG+CmpN/SgNomLeft+CmpN/SgGenLeft+CmpN/PlGenLeft:ásadiddje ACTOR; !
 ásadus+CmpN/SgN+CmpN/SgG+CmpN/PlG:ásaduss GÅNÅGIS ; !
 ásadus+CmpN/SgN+CmpN/SgG+CmpN/PlG:ásaduss GÅNÅGIS ; !
asfálta#emulsjåvnnå:asfálta#emul PENSION ;
 asjkas+CmpN/SgN+CmpN/SgG+CmpN/DefPlGen:assjkas GÁMAS ; !
a^spækta:a^sp KOLLEKT ;
a^spirasjåvnnå:a^spira INSTITUTION ;
asse MUORRA ;
 asse#bielle+N+CmpN/Sg+CmpN/SgN:asse#biel%> R ; !
assimilasjåvnnå:assimila INSTITUTION ;
 assistænnta+CmpN/SgN+CmpN/SgG+CmpN/PlG:assist PATENT ; !
 ás0sje#diehtte+CmpN/SgN+CmpN/SgG+CmpN/PlG:ás'sje#diehtte ACTORdiehtet ; !
 ás0sje#dåbdde+CmpN/SgN+CmpN/SgG+CmpN/PlG:ás'sje#dåbdde ACTOR ;  !
 ás0sje#giehtadal0le+CmpN/SgN+CmpN/SgG+CmpN/PlG:ás'sje#giehtadal'le ACTOR ;  !
 ás0sje#girjálasjvuohta+CmpN/SgG+CmpN/DefPlGen:ás0sje#girjálasjvuohta VUOHTANOUN; !
 ás0sje#guoddaliddje+CmpN/SgN+CmpN/SgG+CmpN/PlG:ás'sje#guoddaliddje ACTOR ;  !
 ás0sje#guoddalim#oajválasj+CmpN/SgN+CmpN/SgG+CmpN/PlG:ás'sje#guoddalim#oajváladtj GÅNÅGIS ; !
 ás0sje#jådediddje+CmpN/SgN+CmpN/SgG+CmpN/PlG:ás'sje#jådediddje ACTOR ;  !
 ás0sje#åvdediddje+CmpN/SgN+CmpN/SgG+CmpN/PlG:ás'sje#åvdediddje ACTOR ;  !
ás0sje:ás'sje MUORRA ;
 ás0sjeduhttem+CmpN/SgN+CmpN/DefSgGen+CmpN/DefPlGen+CmpN/SgNomLeft+CmpN/SgGenLeft+CmpN/PlGenLeft:ás'sjeduhttem VSBST-ODD ; !
 ássje#dåbdde#juogos+CmpN/SgN+CmpN/SgG+CmpN/PlG:ássje#dåbdde#juohkos ÅRES ; !
ássje#dokumænnta:ássje#dokum PATENT ;
ássjo MUORRA ;
asske MUORRA ;
 ásske+CmpN/SgN+CmpN/SgG+CmpN/PlG:ásske MUORRA; !
åssko MUORRA ;
 åssko#sebrudahka+CmpN/SgN+CmpN/SgG+CmpN/PlG:åssko#sebrud AHKA ; !
 assosi^asjåvnnå MUORRA ; !^LOAN
 assosi^asjåvnnå+N+CmpN/SgN+CmpN/SgN:assosi^asjon%> R ; !
 assto+CmpN/SgN+CmpN/SgG+CmpN/PlG:assto MUORRA; !
 assto#ájgge+CmpN/SgN+CmpN/SgG:assto#ájgge MUORRA; !
 assto#åroj+CmpN/SgN+CmpN/SgG+CmpN/PlG:assto#årroh9 ÅRES ; !
assto#ájgge#doajmma MUORRA ;
astigmatissma:astigmati FANATISM ;
astrofysihkka:astrofysi ANTIKK ;
astrologija:astrologi ALLEGORI ;
astronomija:astronomi ALLEGORI ;
asymmetrija:asymmetri ALLEGORI ;
atavissma:atavi FANATISM ;
ate^issma:ate^i FANATISM ;
atom#fysihkka:atom#fysi ANTIKK ;
atomissma:atomi FANATISM ;
attentáhtta:attent ADVOKAT ;
audio KINO ;
austro#marxissma:austro#marxi FANATISM ;
aut^arkija:aut^arki ALLEGORI ;
autissma:auti FANATISM ;
auto#bio^grafija:auto#bio^grafi ALLEGORI ;
 auto^kratija+CmpN/SgN+CmpN/SgG+CmpN/PlG:auto^krati ALLEGORI ; !
automasjåvnnå:automa INSTITUTION ;
automatihkka:automati ANTIKK ;
 autonomija+CmpN/SgN+CmpN/SgG+CmpN/PlG:autonomi ALLEGORI ; !
autorisasjåvnnå:autorisa INSTITUTION ;
åvdås#vásstádus:åvdås#vásstáduss GÅNÅGIS ;
 ávdda+CmpN/SgN+CmpN/SgG+CmpN/PlG:ávdda MUORRA; !
 ávddadibme+CmpN/SgN+CmpN/DefSgGen+CmpN/DefPlGen+CmpN/SgNomLeft+CmpN/SgGenLeft+CmpN/PlGenLeft:ávddad VSBST-EVEN ; !
 åvddå#gåvvå+CmpN/SgN+CmpN/SgG+CmpN/PlG:åvddå#gåvvå MUORRA; !
åvddå#mærkka MUORRA ;
 åvddånahttem#foannda:åvddånahttem#foannda MUORRA ; !^LOAN
åvddånahttem#pro^grám0ma:åvddånahttem#pro^gr TELEGRAM ;
åvddånibme:åvddån VSBST-EVEN ;
åvddå#skoahtta MUORRA ;
ávkke MUORRA ;
 ávkke#trafijkka MUORRA ; !^LOAN
 åvstån+CmpN/SgN+CmpN/SgG+CmpN/PlG:åvstån GAHPER; !
 ávttja+CmpN/SgN+CmpN/SgG+CmpN/DefPlGen:ávttja MUORRA; !
 ávttja#muorjje+CmpN/SgN+CmpN/SgG+CmpN/DefPlGen:ávttja#muorjje MUORRA; !
 ávttje+CmpN/SgN+CmpN/SgG+CmpN/PlG:ávttje MUORRA; !
avve MUORRA ;
ávvo MUORRA ;
 ávvo#biejvve+CmpN/SgN+CmpN/SgG+CmpN/PlG:ávvo#biejvve MUORRA; !
back^flip CELSIUS ;
báda NOADE ;
 båddå+CmpN/SgN+CmpN/SgG+CmpN/PlG:båddå MUORRA; !
 båddå#mánná+CmpN/SgN+CmpN/SgG+CmpN/PlG:båddå#mánná MUORRA; !
bádde MUORRA ;
bádde#keramihkka:bádde#kerami ANTIKK ;
bádde#ornamentihkka:bádde#ornamenti ANTIKK ;
 båddne+CmpN/SgN+CmpN/SgG+CmpN/PlG:båddne MUORRA; !
bádje MUORRA ;
badje#oalol:badje#oallol9 ÅRES ;
bádne MUORRA ;
 bádne#dåktår+CmpN/SgN+CmpN/SgG+CmpN/PlG:bádne#dåktår GAHPER; !
 bádne#sváles+CmpN/SgN+CmpN/SgG+CmpN/PlG:bádne#svál'le SARVES ; !
 bádne#varresvuohta+CmpN/SgG+CmpN/DefPlGen:bádne#varresvuohta VUOHTANOUN; !
bádne#oadtje MUORRA ;
 bæjvásj+CmpN/SgN+CmpN/SgG:bæjvátj GAHPER ; !
 bæs0sásj#biejvve+CmpN/SgN+CmpN/SgG+CmpN/DefPlGen:bæs'sásj#biejvve MUORRA ; !
 bæs0sásj#loahpe+CmpN/SgN+CmpN/SgG+CmpN/PlG:bæs'sásj#loahpe MUORRA ; !
 bæs0sásj#ájgge+CmpN/SgN+CmpN/SgG+CmpN/PlG:bæs'sásj#ájgge MUORRA ; !
 bæssásj#ájllek+CmpN/SgN+CmpN/SgG+CmpN/DefPlGen:bæssásj#ájlleg9 GAHPER ; !
 bæssásj+CmpN/SgN+CmpN/SgG+CmpN/DefPlGen:bæssátj GAHPER ; !
 bagádal0le+CmpN/SgN+CmpN/SgG+CmpN/PlG+CmpN/SgNomLeft+CmpN/SgGenLeft+CmpN/PlGenLeft:bagádal'le ACTOR ; !
bagádus:bagáduss GÅNÅGIS ;
bágge MUORRA ;
bággo MUORRA ;
 bahálasj+CmpN/SgN+CmpN/SgG+CmpN/PlG:baháladtj GÅNÅGIS ; !
 bahávuohta+CmpN/SgG+CmpN/DefPlGen:bahávuohta VUOHTANOUN; !
 båhke+CmpN/SgN+CmpN/SgG+CmpN/PlG:båhke MUORRA; !
 báhken+CmpN/SgN+CmpN/SgG+CmpN/PlG:báhken GAHPER; !
 báhkka+CmpN/SgN+CmpN/SgG+CmpN/PlG:báhkka MUORRA; !
 båhkkå+CmpN/SgN+CmpN/SgG+CmpN/PlG:båhkkå MUORRA; !
báhkke MUORRA ;
báhko MUORRA ;
 báhko#jådediddje+CmpN/SgN+CmpN/SgG+CmpN/PlG:báhko#jådediddje ACTOR;  !
 báhko#tsoabbme MUORRA ; !Kintel
 báhko#tsoabme MUORRA ; !Korhonen
 báhko#vajás:báhko#vadjas GÁMAS ; !XXX typo?
 báhko#vájas+Use/Sub:báhko#vádjas GÁMAS ; ! correct?
báhko#gåvvå MUORRA ;
 báhppa+CmpN/SgN+CmpN/SgG+CmpN/PlG:báhppa MUORRA; !
bahta MUORRA ;
båhtål GAHPER ;
bahta#tjoalle MUORRA ;
báhtso MUORRA ;
 báhttse+CmpN/SgN+CmpN/SgG+CmpN/PlG:báhttse ACTOR;  !
bajkka MUORRA ;
 bajkka#vitta+CmpN/SgN+CmpN/SgG+CmpN/PlG:bajkka#viddag8 BENA ; !
 bájkke+CmpN/SgN+CmpN/SgG+CmpN/PlG:bájkke MUORRA; !
bájnno MUORRA ;
bajusj:bajutj GAHPER ;
båkså MUORRA ;
bákte MUORRA ;
 bákte#ladnja+CmpN/SgN+CmpN/SgG+CmpN/PlG:bákte#ladnja MUORRA; !
 bákte#rástes+CmpN/SgN+CmpN/SgG+CmpN/PlG:bákte#rásste SARVES ; !
 bákte#ladnja+CmpN/SgN+CmpN/SgG+CmpN/PlG:bákte#ladnja MUORRA; !
bakteriologija:bakteriologi ALLEGORI ;
 bålås+CmpN/SgN+CmpN/SgG+CmpN/PlG:bållås GÁMAS ; !
 báldes+CmpN/SgN+CmpN/SgG+CmpN/PlG:bállde SARVES ; !
bálges:bálgge SARVES ;
 bálggo+CmpN/SgN+CmpN/SgG+CmpN/PlG:bálggo MUORRA; !
bálkká MUORRA ;
 bálkká#bargge+CmpN/SgN+CmpN/SgG+CmpN/PlG:bálkká#bargge ACTOR;  !
 bálkká#biejvve+CmpN/SgN+CmpN/SgG+CmpN/PlG:bálkká#biejvve MUORRA; !
 bálkká#lissta MUORRA ; !^LOAN
bálkká#politihkka:bálkká#politi ANTIKK ;
 balláda+CmpN/SgN+CmpN/SgG+CmpN/PlG:balláda KINO; !
 balláda+N+CmpN/SgN+CmpN/SgN:ballad%> R ; !
balldo NOADE ;
 bálle+CmpN/SgN+CmpN/SgG+CmpN/PlG:bálle MUORRA; !
 bállem#másjijnna+Use/Sub:bállem#másjijnna MUORRA; !
 bal0loaŋ0ŋa:bal'loaŋ'ŋa MUORRA ; !^LOAN
ballo MUORRA ;
bál0lo:bál'lo MUORRA ;
 bál0loaŋ0ŋa+N+CmpN/SgN+CmpN/SgN:ballong%> R ; !
 bál0loaŋ0ŋa+Use/Sub:bál'loaŋ'ŋa MUORRA ; ! !^LOAN
 bállo#tjiektje+CmpN/SgN+CmpN/SgG+CmpN/PlG+CmpN/SgNomLeft+CmpN/SgGenLeft+CmpN/PlGenLeft:bállo#tjiektje ACTOR;  !
balssa MUORRA ;
balvva MUORRA ;
 banána+CmpN/SgN+CmpN/SgG+CmpN/DefPlGen:banána MUORRA; !
bán0na:bán'na MUORRA ;
baptissma:bapti FANATISM ;
 baráhkka MUORRA ; !^LOAN
 baráhkka+N+CmpN/SgN+CmpN/SgN:barack%> R ; !
barbarija:barbari ALLEGORI ;
 bårggå+CmpN/SgN+CmpN/SgG+CmpN/PlG:bårggå MUORRA; !
 bårggå#mánno+CmpN/SgN+CmpN/SgG+CmpN/DefPlGen:bårggå#mánno MUORRA; !
 bargge+CmpN/SgN+CmpN/SgG+CmpN/PlG:bargge ACTOR;  !
bårgge MUORRA ;
 bårgge#mánno+CmpN/SgN+CmpN/SgG+CmpN/DefPlGen:bårgge#mánno MUORRA; !
 barggij#belludahka+CmpN/SgN+CmpN/SgG+CmpN/PlG:barggij#bellud AHKA ; !
barggo MUORRA ;
 barggo#biejvve+CmpN/SgN+CmpN/SgG+CmpN/PlG:barggo#biejvve MUORRA; !
 barggo#bærráj#gæhttje+CmpN/SgN+CmpN/SgG+CmpN/PlG:barggo#bærráj#gæhttje ACTOR;  !
 barggo#bærráj#gæhttjo+CmpN/SgN+CmpN/SgG+CmpN/PlG:barggo#bærráj#gæhttjo MUORRA; !
 barggo#guojmme+CmpN/SgN+CmpN/SgG+CmpN/PlG:barggo#guojmme MUORRA; !
 barggo#gæhttje+CmpN/SgN+CmpN/SgG+CmpN/PlG:barggo#gæhttje ACTOR;  !
 barggo#jahke+CmpN/SgN+CmpN/SgG+CmpN/PlG:barggo#jahke MUORRA; !
 barggo#jahke+N+CmpN/Sg+CmpN/SgN:barggo#jak%> R ; !
 barggo#kontåvrrå+CmpN/SgN+CmpN/SgG+CmpN/PlG:barggo#kont FAKTOR ; !
 barggo#kåntåvrrå+CmpN/SgN+CmpN/SgG+CmpN/PlG:barggo#kåntåvrrå MUORRA; !
 barggo#miella+CmpN/SgN+CmpN/SgG:barggo#miella MUORRA; !
 barggo#máhttelisvuohta+CmpN/SgG+CmpN/DefPlGen:barggo#máhttelisvuohta VUOHTANOUN; !
 barggo#sadje+CmpN/SgN+CmpN/SgG+CmpN/PlG:barggo#sadje MUORRA; !
 barggo#suodjaliddje+CmpN/SgN+CmpN/SgG+CmpN/PlG:barggo#suodjaliddje ACTOR;  !
 barggo#ulmusj+CmpN/SgN+CmpN/SgG+CmpN/PlG:barggo#ulmutj GAHPER ; !
 barggo#vadde+CmpN/SgN+CmpN/SgG+CmpN/PlG:barggo#vadde ACTOR;  !
 barggo#ájgge+CmpN/SgN+CmpN/SgG+CmpN/PlG:barggo#ájgge MUORRA; !
 barggo#åhttse+CmpN/SgN+CmpN/SgG+CmpN/PlG:barggo#åhttse ACTOR;  !
barggo#dokumænnta:barggo#dokum PATENT ;
bårjås:bårjjås GÁMAS ;
bárkko MUORRA ;
 bárnne+CmpN/SgN+CmpN/SgG+CmpN/PlG:bárnne MUORRA; !
 bárnne#bielle+CmpN/SgN+CmpN/DefSgGen:bárnne#bielle MUORRA; !
 bárnne#bielle+N+CmpN/Sg+CmpN/SgN:bárnne#biel%> R ; !
 bárnne#gieres+CmpN/SgN+CmpN/SgG+CmpN/PlG:bárnne#gierres ÅRES ; !
baronija:baroni ALLEGORI ;
bárra MUORRA ;
 bår0re#guolle+CmpN/SgN+CmpN/SgG+CmpN/PlG:bår're#guolle MUORRA ; !
bårre MUORRA ;
bárro MUORRA ;
bárro#giera:bárro#gierrag8 BENA ;
 basádis#mánno+CmpN/SgN+CmpN/SgG+CmpN/DefPlGen:basádis#mánno MUORRA; !
bássa MUORRA ;
 bas0se+CmpN/SgN+CmpN/SgG+CmpN/PlG:bas'se MUORRA ; !
 basse+CmpN/SgN+CmpN/SgG+CmpN/PlG:basse MUORRA; !
 basse#biejvve+CmpN/SgN+CmpN/SgG+CmpN/PlG:basse#biejvve MUORRA; !
 bassem#guolle+CmpN/SgN+CmpN/SgG+CmpN/PlG:bassem#guolle MUORRA; !
básse MUORRA ;
bassjka MUORRA ;
 båsskå+CmpN/SgN+CmpN/SgG+CmpN/DefPlGen:båsskå MUORRA; !
bassta MUORRA ;
båsun GAHPER ;
 bataljåvnnå+CmpN/SgN+CmpN/SgG+CmpN/PlG:batalj TELEFON ; !
bavhlle MUORRA ;
båvnnå MUORRA ;
behavi^orissma:behavi^ori FANATISM ;
 bejbusj+CmpN/SgN+CmpN/SgG+CmpN/PlG:bejbutj GAHPER ; !
 bensin#stasjåvnnå+CmpN/SgN+CmpN/SgG+CmpN/PlG:bensin#sta INSTITUTION ; !
 berajvuohta+CmpN/SgG+CmpN/DefPlGen:berajvuohta VUOHTANOUN; !
 berun+CmpN/SgN+CmpN/SgG+CmpN/DefPlGen:berun GAHPER; !
 berustibme+CmpN/SgN+CmpN/DefSgGen+CmpN/DefPlGen+CmpN/SgNomLeft+CmpN/SgGenLeft+CmpN/PlGenLeft:berust VSBST-EVEN ; !
berylla NOADE ;
beta KINO ;
beta#versjåvnnå:beta#ver PENSION ;
biblio^grafija:biblio^grafi ALLEGORI ;
biddo MUORRA ;
biebbmo MUORRA ;
 biebbmo#bárnne+CmpN/SgN+CmpN/SgG+CmpN/PlG:biebbmo#bárnne MUORRA; !
 biebbmo#bærráj#gæhttjo+CmpN/SgN+CmpN/SgG+CmpN/PlG:biebbmo#bærráj#gæhttjo MUORRA; !
 biebbmo#judos+CmpN/SgN+CmpN/SgG+CmpN/PlG:biebbmo#juhtos ÅRES ; !
 biebbmo#niejdda+CmpN/SgN+CmpN/SgG+CmpN/PlG:biebbmo#niejdda MUORRA; !
 biebbmo#oases+CmpN/SgN+CmpN/SgG+CmpN/PlG:biebbmo#oasses ÅRES ; !
 biebbmo#ræjdár+CmpN/SgN+CmpN/SgG+CmpN/PlG:biebbmo#ræjdár GAHPER; !
 biebbmo#sjokoláda NOADE ; !^LOAN
biedjo MUORRA ;
 biegga+CmpN/SgN+CmpN/SgG+CmpN/PlG:biegga MUORRA; !
 biegga#hábak+CmpN/SgN+CmpN/SgG+CmpN/PlG:biegga#hábag9 GAHPER ; !
 biegga#oajvve+CmpN/SgN+CmpN/SgG+CmpN/PlG:biegga#oajvve MUORRA; !
 biegga#ruodjo+CmpN/SgN+CmpN/SgG+CmpN/PlG:biegga#ruodjo MUORRA; !
 biegga#råda+CmpN/SgN+CmpN/SgG+CmpN/PlG:biegga#råda NOADE; !
 biegga#tjuolmmo+CmpN/SgN+CmpN/SgG+CmpN/PlG:biegga#tjuolmmo MUORRA; !
 biegga#virro+CmpN/SgN+CmpN/SgG+CmpN/PlG:biegga#virro MUORRA; !
biehkke MUORRA ;
 biehtse+CmpN/SgN+CmpN/SgG+CmpN/DefPlGen:biehtse MUORRA; !
 biehtse#báhtsak#tsihtse+CmpN/SgN+CmpN/SgG+CmpN/PlG:biehtse#báhtsak#tsihtse MUORRA; !
 biehtse#mánno+CmpN/SgN+CmpN/SgG+CmpN/DefPlGen:biehtse#mánno MUORRA; !
 biehtse#vuobme+CmpN/SgN+CmpN/SgG+CmpN/PlG:biehtse#vuobme MUORRA; !
 biehtse#vuovdde+CmpN/SgN+CmpN/SgG+CmpN/PlG:biehtse#vuovdde MUORRA; !
 biehtse#mánno+CmpN/SgN+CmpN/SgG+CmpN/DefPlGen:biehtse#mánno MUORRA; !
biejves:biejvves ÅRES ;
 biejvve+CmpN/SgN+CmpN/SgG+CmpN/PlG:biejvve MUORRA; !
 biejvve#lådde+CmpN/SgN+CmpN/SgG+CmpN/PlG:biejvve#lådde MUORRA; !
 biejvve#måråldahka+CmpN/SgN+CmpN/SgG+CmpN/PlG:biejvve#måråld AHKA ; !
 biejvve#tjuovgga+CmpN/SgN+CmpN/SgG+CmpN/PlG:biejvve#tjuovgga MUORRA; !
 biejvve#tjårgge+CmpN/SgN+CmpN/SgG+CmpN/DefPlGen:biejvve#tjårgge MUORRA; !
 biejvve#åroj+CmpN/SgN+CmpN/SgG+CmpN/PlG:biejvve#årroh9 ÅRES ; !
 biejvve#årudahka+CmpN/SgN+CmpN/SgG+CmpN/PlG:biejvve#årud AHKA ; !
 bieles+CmpN/Last:bielle SARVES ; !
bielgge MUORRA ;
 bielle+CmpN/SgN+CmpN/DefSgGen+CmpN/DefPlGen+CmpN/SgNomLeft+CmpN/SgGenLeft+CmpN/PlGenLeft:bielle MUORRA; !
 bielle#giehta+N+CmpN/Sg+CmpN/SgN:bielle#giet%> R ; !
 bielle#marakáhtta+CmpN/SgN+CmpN/SgG+CmpN/PlG:bielle#marakáhtta MUORRA; !
 bielle#nup#jahke+CmpN/SgN+CmpN/SgG+CmpN/PlG:bielle#nup#jahke MUORRA; !
 bielle#nup#jahke+N+CmpN/Sg+CmpN/SgN:bielle#nup#jak%> R ; !
biellje MUORRA ;
 biellje#giehtje+N+CmpN/Sg+CmpN/SgN:biellje#giesj%> R ; !
 biellje#loavggo+CmpN/SgN+CmpN/SgG+CmpN/PlG:biellje#loavggo MUORRA; !
 biellje#rástes+CmpN/SgN+CmpN/SgG+CmpN/PlG:biellje#rásste SARVES ; !
 biel0lo#tsihtse+CmpN/SgN+CmpN/SgG+CmpN/PlG:biel'lo#tsihtse MUORRA ; !
biel0lo:biel'lo MUORRA ;
 biello#daŋás+CmpN/SgN+CmpN/SgG+CmpN/DefPlGen:biello#dagŋas GÁMAS ; !
 biellok+CmpN/SgN+CmpN/SgG+CmpN/PlG:biellog9 GAHPER ; !
 biera#dálvve+CmpN/SgN+CmpN/SgG+CmpN/PlG:biera#dálvve MUORRA; !
 biera+CmpN/SgN+CmpN/SgG+CmpN/PlG:bierrag8 BENA ; !
bierbbe MUORRA ;
biergas:bierggas GÁMAS ;
bierggo MUORRA ;
 bierggo#bår0re+CmpN/SgN+CmpN/SgG+CmpN/PlG:bierggo#bår're ACTOR ;  !
bierŋes:bierŋŋe SARVES ;
 biernna+CmpN/SgN+CmpN/SgG+CmpN/PlG:biernna MUORRA; !
 biernna#muorjje+CmpN/SgN+CmpN/SgG+CmpN/DefPlGen:biernna#muorjje MUORRA; !
 biernna#skuorggá+CmpN/SgN+CmpN/SgG+CmpN/PlG:biernna#skuorggá MUORRA; !
 bierre+CmpN/SgN+CmpN/SgG+CmpN/PlG:bierre MUORRA; !
 bies0se#gáma+CmpN/SgN+CmpN/SgG+CmpN/PlG:bies'se#gábmag9 BENA ; !
 bies0se:bies'se MUORRA ; ! næver
 biesse MUORRA ; ! bo
 biesta#rástes+CmpN/SgN+CmpN/SgG+CmpN/PlG:biesta#rásste SARVES ; !
 biesta#vitsur+CmpN/SgN+CmpN/SgG+CmpN/PlG:biesta#vitsur GAHPER; !
 biesta+CmpN/SgN+CmpN/SgG+CmpN/DefPlGen:biesstag8 BENA ; !
bievdde MUORRA ;
 bievlla+CmpN/SgN+CmpN/SgG+CmpN/PlG:bievlla MUORRA; !
 biffa NOADE ; !^LOAN
bigamija:bigami ALLEGORI ;
bihttá MUORRA ;
 bijeksjåvnnå+N+CmpN/SgN+CmpN/SgN:bijektion%> R ; !
bijeksjåvnnå:bijek INSTITUTION ;
bijnno MUORRA ;
bijouterija:bijouteri ALLEGORI ;
biksa MUORRA ;
bilggá MUORRA ;
bilingvalissma:bilingvali FANATISM ;
bilingvissma:bilingvi FANATISM ;
bilissma:bili FANATISM ;
billda MUORRA ;
biŋál:bigŋal GÁMAS ;
 bio^gráfa+Use/Sub:bio^gráfa NOADE; !
bio^grafija:bio^grafi ALLEGORI ;
biokemija:biokemi ALLEGORI ;
bio#konvensjåvnnå:bio#konven INSTITUTION ;
biologija:biologi ALLEGORI ;
bi^opsija:bi^opsi ALLEGORI ;
bioteknologija:bioteknologi ALLEGORI ;
 birás#guovllo+CmpN/SgN+CmpN/SgG+CmpN/PlG:birás#guovllo MUORRA; !
 birás+CmpN/SgN+CmpN/SgG+CmpN/PlG:birras GÁMAS ; !
 birástiddje+CmpN/SgN+CmpN/DefSgGen+CmpN/DefPlGen+CmpN/SgNomLeft+CmpN/SgGenLeft+CmpN/PlGenLeft:birástiddje ACTOR; !
birás#politihkka:birás#politi ANTIKK ;
 biros+CmpN/SgN+CmpN/SgG+CmpN/PlG:birros ÅRES ; !
 bissma+CmpN/SgN+CmpN/SgG+CmpN/PlG:bissma MUORRA; !
 bisspa+CmpN/SgN+CmpN/SgG+CmpN/PlG:bisspa MUORRA; !
bistro KINO ;
 bitumena+N+CmpN/SgN+CmpN/SgN:bitumen%> R ; !
 bivdde+CmpN/SgN+CmpN/SgG+CmpN/PlG+CmpN/SgNomLeft+CmpN/SgGenLeft+CmpN/PlGenLeft:bivdde ACTOR; !
 bivddo+CmpN/SgN+CmpN/DefSgGen+CmpN/DefPlGen+CmpN/SgNomLeft+CmpN/SgGenLeft+CmpN/PlGenLeft:bivddo MUORRA; !
 bivddo#sebrudahka+CmpN/SgN+CmpN/SgG+CmpN/PlG:bivddo#sebrud AHKA ; !
bivddo#teknologija:bivddo#teknologi ALLEGORI ;
 bivgge+CmpN/SgN+CmpN/SgG+CmpN/DefPlGen:bivgge MUORRA; !
 bivtas#ladnja+CmpN/SgN+CmpN/SgG+CmpN/PlG:bivtas#ladnja MUORRA; !
bivtas:biktas GÁMAS ;
bivval GAHPER ;
bivvo MUORRA ;
blues CELSIUS ;
 boaddnje+CmpN/SgN+CmpN/SgG+CmpN/PlG:boaddnje MUORRA; !
 boadtse+CmpN/SgN+CmpN/SgG+CmpN/PlG:boadtse MUORRA; !
boahto MUORRA ;
 boahtte#ájgge+CmpN/SgN+CmpN/SgG+CmpN/PlG+CmpN/SgNomLeft+CmpN/SgGenLeft+CmpN/PlGenLeft:boahtte#ájgge MUORRA; !
 boajmásj+CmpN/SgN+CmpN/SgG+CmpN/PlG:boajmátj GAHPER ; !
 boalbbe+CmpN/SgN+CmpN/SgG+CmpN/PlG:boalbbe MUORRA; !
boallo MUORRA ;
 boallo#rásse+CmpN/SgN+CmpN/SgG+CmpN/DefPlGen:boallo#rásse MUORRA; !
boanndudahka:boanndud AHKA ;
boar0re:boar're MUORRA ;
boartte MUORRA ;
boas0sjo:boas'sjo GÁDDE;
boasske MUORRA ;
 boatsoj#guohtom#kommisjåvnnå+CmpN/SgN+CmpN/SgG+CmpN/PlG:boatsoj#guohtom#kommi MISSION ; !
 boatsoj#koahkka+CmpN/SgN+CmpN/SgG+CmpN/PlG:boatsoj#koahkka MUORRA; !
 boatsoj#låhko+N+CmpN/SgN+CmpN/SgN:boatsoj#låk%> R ; !
 boatsoj#sujtto#organisasjåvnnå+CmpN/SgN+CmpN/SgG+CmpN/PlG:boatsoj#sujtto#organisa INSTITUTION ; !
 boatsoj#sábme+CmpN/SgG+CmpN/PlG:boatsoj#sábme MUORRA; !
 boatsoj#æládus#kontåvrrå+CmpN/SgN+CmpN/SgG+CmpN/PlG:boatsoj#æládus#kont FAKTOR ; !
 boatsoj#æládus#kåntåvrrå+CmpN/SgN+CmpN/SgG+CmpN/PlG:boatsoj#æládus#kåntåvrrå MUORRA; !
 boatsoj+CmpN/SgN+CmpN/SgG+CmpN/PlG:boahttsu GUOMOJ ; !
boatsoj#barggo MUORRA ;
boatsoj#låhko MUORRA ;
 boatsoj#låhko+N+CmpN/SgN+CmpN/SgN:boatsoj#låk%> R ; !
 boavdde+CmpN/SgN+CmpN/SgG+CmpN/PlG:boavdde MUORRA; !
botanihkka:botani ANTIKK ;
botulissma:botuli FANATISM ;
 bráhkka MUORRA ; !^LOAN
brama^issma:brama^i FANATISM ;
bramanissma:bramani FANATISM ;
brånsså MUORRA ;
 brånsså#ájgge+CmpN/SgN+CmpN/SgG+CmpN/PlG:brånsså#ájgge MUORRA; !
 brigáda+CmpN/SgN+CmpN/SgG+CmpN/PlG:brigáda KINO; !
 brigáda+N+CmpN/SgN+CmpN/SgN:brigad%> R ; !
broderija:broderi ALLEGORI ;
bromissma:bromi FANATISM ;
brugga MUORRA ;
brutto KINO ;
bruvssa MUORRA ;
budde MUORRA ;
bud^dhissma:bud^dhi FANATISM ;
 budsjæhtta#jahke+CmpN/SgN+CmpN/SgG+CmpN/PlG:budsjæhtta#jahke MUORRA; !
 budsjæhtta#jahke+N+CmpN/Sg+CmpN/SgN:budsjæhtta#jak%> R ; !
 budsjæhtta+N+CmpN/SgN+CmpN/SgN:budjett%> R ; !
budsjæhtta:budsj BUDSJETT ;
budsjæhtta#rámma MUORRA ;
 buffalo+CmpN/SgN+CmpN/SgG+CmpN/PlG:buffalo KINO; !
 buhkká+CmpN/SgN+CmpN/SgG+CmpN/PlG:buhkká MUORRA; !
 bulkke+CmpN/SgN+CmpN/SgG+CmpN/PlG:bulkke MUORRA; !
 bulltje+CmpN/SgN+CmpN/SgG+CmpN/PlG:bulltje MUORRA; !
buogge MUORRA ;
buogŋa MUORRA ;
 buohkke+CmpN/SgN+CmpN/SgG+CmpN/PlG:buohkke MUORRA; !
buohtja MUORRA ;
 buojda+CmpN/SgN+CmpN/SgG+CmpN/PlG:buojddag8 BENA ; !
buojdde MUORRA ;
 buojdde#gattsak+CmpN/SgN+CmpN/SgG+CmpN/PlG:buojdde#gattsag9 GAHPER ; !
 buojdde#siehke+CmpN/SgN+CmpN/SgG+CmpN/PlG:buojdde#siehke MUORRA; !
 buoktje+CmpN/SgN+CmpN/SgG+CmpN/PlG:buoktje ACTOR;  !
buolvva MUORRA ;
 buorádus#dahkke+CmpN/SgN+CmpN/SgG+CmpN/PlG:buorádus#dahkke ACTOR;  !
buorádus:buoráduss GÅNÅGIS ;
buorgga MUORRA ;
buorggo MUORRA ;
buornna MUORRA ;
 buorrevuohta+CmpN/SgG+CmpN/DefPlGen:buorrevuohta VUOHTANOUN; !
buoskas:buosskas GÁMAS ;
bur0ra:bur'ra MUORRA ;
burssa MUORRA ;
 bus0sa#vuoddje+CmpN/SgN+CmpN/SgG+CmpN/PlG:bus'sa#vuoddje ACTOR ;  !
bus0sa:bus'sa MUORRA ;
 bussa#terminálla+CmpN/SgN+CmpN/SgG+CmpN/PlG:bussa#termin AREAL ; !
buvdda MUORRA ;
buvrre MUORRA ;
buvtadus:buvtaduss GÅNÅGIS ;
byrå KINO ;
cæsarissma:cæsari FANATISM ;
centi^grám0ma:centi^gr TELEGRAM ;
chiffer#systebma:chiffer#syste SYSTEM ;
chiffer#tele^grám0ma:chiffer#tele^gr TELEGRAM ;
cotangænssa:cotang VALENS ;
dabme MUORRA ;
dada^issma:dada^i FANATISM ;
dádjadus:dádjaduss GÅNÅGIS ;
dadne MUORRA ;
 dágge+CmpN/SgN+CmpN/SgG+CmpN/DefPlGen:dágge MUORRA; !
 dágge#råbme+CmpN/SgN+CmpN/SgG+CmpN/PlG:dágge#råbme MUORRA; !
 dágge#tjuokkun+CmpN/SgN+CmpN/SgG+CmpN/PlG:dágge#tjuokkun GAHPER; !
dågge MUORRA ;
 dåhkkå+CmpN/SgN+CmpN/SgG+CmpN/PlG:dåhkkå MUORRA; !
 dahko+CmpN/SgN+CmpN/DefSgGen+CmpN/DefPlGen+CmpN/SgNomLeft+CmpN/SgGenLeft+CmpN/PlGenLeft:dahko MUORRA; !
 dahko#risstalasjvuohta+CmpN/SgG+CmpN/DefPlGen:dahko#risstalasjvuohta VUOHTANOUN; !
 dahko#rásse+CmpN/SgN+CmpN/SgG+CmpN/DefPlGen:dahko#rásse MUORRA; !
 dahko#rásse#tjiektjam#salljo+CmpN/SgN+CmpN/SgG+CmpN/PlG:dahko#rásse#tjiektjam#salljo MUORRA; !
 dahko#rásse#tjiektjam#sjalljo+CmpN/SgN+CmpN/SgG+CmpN/PlG:dahko#rásse#tjiektjam#sjalljo MUORRA; !
 dahko#suddo+CmpN/SgN+CmpN/SgG+CmpN/DefPlGen:dahko#suddo MUORRA; !
 dáhpa+CmpN/SgN+CmpN/SgG+CmpN/PlG:dáhppag8 BENA ; !
dáhpádus:dáhpáduss GÅNÅGIS ;
dáhpe MUORRA ;
 dåhpe+CmpN/SgN+CmpN/SgG+CmpN/PlG:dåhpe MUORRA; !
dåhppå MUORRA ;
dájda#politihkka:dájda#politi ANTIKK ;
dájdda MUORRA ;
 dájdda#duodjár+CmpN/SgN+CmpN/SgG+CmpN/PlG:dájdda#duodjár GAHPER; !
 dájdda#guovdásj+CmpN/SgN+CmpN/SgG+CmpN/PlG:dájdda#guovdátj GAHPER ; !
 dájdda#histåvrrå MUORRA ; !^LOAN
 dájdda#musea+CmpN/SgN+CmpN/SgG+CmpN/PlG:dájdda#musea KINO; !
 dájddár+CmpN/SgN+CmpN/SgG+CmpN/PlG:dájddár GAHPER; !
 dájddár#organisasjåvnnå+CmpN/SgN+CmpN/SgG+CmpN/PlG:dájddár#organisa INSTITUTION ; !
dájddo MUORRA ;
dájgge MUORRA ;
dájnne MUORRA ;
dákte MUORRA ;
 dálásj#ájgge+CmpN/SgN+CmpN/SgG+CmpN/PlG+CmpN/SgNomLeft+CmpN/SgGenLeft+CmpN/PlGenLeft:dálásj#ájgge MUORRA; !
dålgge MUORRA ;
dálkas:dálkkas GÁMAS ;
 dálkke+CmpN/SgN+CmpN/SgG+CmpN/PlG:dálkke MUORRA; !
dållå MUORRA ;
 dållå#gádde+N+CmpN/Sg+CmpN/SgN:dållå#gátt%> R ; !
 dållå#sadje+CmpN/SgN+CmpN/SgG+CmpN/PlG:dållå#sadje MUORRA; !
 dållår+CmpN/SgN+CmpN/SgG+CmpN/PlG:dållår GAHPER; !
dållå#gádde MUORRA ;
 dållå#gádde+N+CmpN/Sg+CmpN/SgN:dållå#gátt%> R ; !
 dållår+CmpN/SgN+CmpN/SgG+CmpN/PlG:dållår GAHPER; !
dállas GAHPER ;
 dálvve+CmpN/SgN+CmpN/SgG+CmpN/PlG:dálvve MUORRA; !
 dálvve#ednam+CmpN/SgN+CmpN/SgG+CmpN/PlG:dálvve#ednam GAHPER; !
 dálvve#fierdda+CmpN/SgN+CmpN/SgG+CmpN/PlG:dálvve#fierdda MUORRA; !
 dálvve#idja+CmpN/SgN+CmpN/SgG+CmpN/PlG:dálvve#idja MUORRA; !
 dálvve#loahpe+CmpN/SgN+CmpN/SgG+CmpN/PlG:dálvve#loahpe MUORRA; !
 dálvve#lådde+CmpN/SgN+CmpN/SgG+CmpN/PlG:dálvve#lådde MUORRA; !
 dálvve#spårttå#ásadus+CmpN/SgN+CmpN/SgG+CmpN/PlG:dálvve#spårttå#ásaduss GÅNÅGIS ; !
 dálvve#valástallam#sadje+CmpN/SgN+CmpN/SgG+CmpN/PlG:dálvve#valástallam#sadje MUORRA; !
 dálvve#ájgge+CmpN/SgN+CmpN/SgG+CmpN/PlG+CmpN/SgNomLeft+CmpN/SgGenLeft+CmpN/PlGenLeft:dálvve#ájgge MUORRA; !
 dálvve#åroj+CmpN/SgN+CmpN/SgG+CmpN/PlG:dálvve#årroh9 ÅRES ; !
 dálvve#årudahka+CmpN/SgN+CmpN/SgG+CmpN/PlG:dálvve#årud AHKA ; !
 daŋás+CmpN/SgN+CmpN/SgG+CmpN/DefPlGen:dagŋas GÁMAS ; !
dánssa:d SBSTANS ;
dárbbo MUORRA ;
 darffe+CmpN/SgN+CmpN/SgG+CmpN/DefPlGen:darffe MUORRA; !
dármme MUORRA ;
dáro#giella MUORRA ;
 dáro#giella+N+CmpN/Sg+CmpN/SgN:dáro#giel%> R ; !
 dárra+CmpN/SgN+CmpN/SgG+CmpN/DefPlGen:dárra MUORRA; !
 dárro+CmpN/SgG+CmpN/DefPlGen:dárro MUORRA; !
 dárrolasj+CmpN/SgN+CmpN/SgG+CmpN/PlG:dárroladtj GÅNÅGIS ; !
dartta MUORRA ;
 dårun+CmpN/SgN+CmpN/SgG+CmpN/PlG:dårun GAHPER; !
darvve MUORRA ;
dårvvo MUORRA ;
 dårvvo#åhttse+CmpN/SgN+CmpN/SgG+CmpN/PlG:dårvvo#åhttse ACTOR;  !
darwinissma:darwini FANATISM ;
dásse MUORRA ;
 dásse#vuoledibme+CmpN/SgN+CmpN/DefSgGen+CmpN/DefPlGen+CmpN/SgNomLeft+CmpN/SgGenLeft+CmpN/PlGenLeft:dásse#vuoled VSBST-EVEN ; !
 dásse#árvvo+CmpN/SgN+CmpN/DefSgGen:dásse#árvvo MUORRA; !
dássko MUORRA ;
dávdda MUORRA ;
davve ÅLGGO ;
 davve#giehtje+N+CmpN/Sg+CmpN/SgN:davve#giesj%> R ; !
 davve#gietjek+CmpN/SgN+CmpN/SgG+CmpN/PlG:davve#gietjeg9 GAHPER ; !
dávver GAHPER ;
 dávver#vuorkká+CmpN/SgN+CmpN/SgG+CmpN/PlG:dávver#vuorkká MUORRA; !
 debáhtta MUORRA ; !^LOAN
 debáhtta+N+CmpN/SgN+CmpN/SgN:debatt%> R ; !
 debehta NOADE ; !^LOAN !NOR
 debehta+N+CmpN/SgN+CmpN/SgN:debet%> R ; !
decca#systebma:decca#syste SYSTEM ;
defa^itissma:defa^iti FANATISM ;
definisjåvnnå:defini INSTITUTION ;
de^flasjåvnnå:de^fla INSTITUTION ;
de^issma:de^i FANATISM ;
 dekádna+CmpN/SgN+CmpN/SgG+CmpN/PlG:dek ORGAN ; !
de^klamasjåvnnå:de^klama INSTITUTION ;
de^klarasjåvnnå:de^klara INSTITUTION ;
dekon^struksjåvnnå:dekon^struk INSTITUTION ;
 delegáhtta+CmpN/SgN+CmpN/SgG+CmpN/PlG:deleg ADVOKAT ; !
 delegasjåvnnå+CmpN/SgN+CmpN/SgG+CmpN/PlG:delega INSTITUTION ; !
dementija:dementi ALLEGORI ;
demo^grafija:demo^grafi ALLEGORI ;
 demo^kráhtta+CmpN/SgN+CmpN/SgG+CmpN/PlG:demo^kr ADVOKAT ; !
 demo^kratija+CmpN/SgN+CmpN/SgG+CmpN/PlG:demo^krati ALLEGORI ; !
demonstrasjåvnnå:demonstra INSTITUTION ;
denára KINO ;
denotasjåvnnå:denota INSTITUTION ;
 departemænnta+CmpN/SgN+CmpN/SgG+CmpN/PlG:departem PATENT ; !
deponija:deponi ALLEGORI ;
deputasjåvnnå:deputa INSTITUTION ;
derivasjåvnnå:deriva INSTITUTION ;
 dermusj+CmpN/SgN+CmpN/SgG+CmpN/PlG:dermutj GAHPER ; !
desi^grám0ma:desi^gr TELEGRAM ;
desimal#systebma:desimal#syste SYSTEM ;
des^infeksjåvnnå:des^infek INSTITUTION ;
despotissma:despoti FANATISM ;
dia^grám0ma:dia^gr TELEGRAM ;
dia^lektologija:dia^lektologi ALLEGORI ;
dialoga:dialog DEMAGOG ;
dia#mehter GAHPER ;
dia#systebma:dia#syste SYSTEM ;
diddno MUORRA ;
 diddno#jielagis+CmpN/SgN+CmpN/SgG+CmpN/PlG:diddno#jielagiss GÅNÅGIS ; !
dieda:diehtag8 BENA ;
diedádus:diedáduss GÅNÅGIS ;
diehkke MUORRA ;
diehppe MUORRA ;
 diehppe#buoktje+CmpN/SgN+CmpN/SgG+CmpN/PlG:diehppe#buoktje ACTOR; !
 diehppe#kålla+CmpN/SgN+CmpN/SgG+CmpN/DefPlGen:diehppe#kålla MUORRA; !
diehto MUORRA ;
 diehto#intensijvva+CmpN/SgN+CmpN/SgG:diehto#intens ADJEKTIV ; !
 diehto#kontåvrrå+CmpN/SgN+CmpN/SgG+CmpN/PlG:diehto#kont FAKTOR ; !
 diehto#kåntåvrrå+CmpN/SgN+CmpN/SgG+CmpN/PlG:diehto#kåntåvrrå MUORRA; !
 diehto#kåntåvrrå+N+CmpN/SgN+CmpN/SgN:diehto#kontor%> R ; !
 diehtte+CmpN/SgN+CmpN/SgG+CmpN/PlG+CmpN/SgNomLeft+CmpN/SgGenLeft+CmpN/PlGenLeft:diehtte ACTORdiehtet; !
 diehttelisvuohta+CmpN/SgG+CmpN/DefPlGen:diehttelisvuohta VUOHTANOUN; !
diejggo MUORRA ;
diellde MUORRA ;
 dielle+CmpN/SgN+CmpN/SgG+CmpN/PlG:dielle MUORRA; !
diello MUORRA ;
dieres:dierres ÅRES ;
diermme MUORRA ;
 diermme#rásse+CmpN/SgN+CmpN/SgG+CmpN/DefPlGen:diermme#rásse MUORRA; !
 diermme#rástes+CmpN/SgN+CmpN/SgG+CmpN/PlG:diermme#rásste SARVES ; !
 dievasvuohta+CmpN/SgG+CmpN/DefPlGen:dievasvuohta VUOHTANOUN; !
 dievddo+CmpN/SgN+CmpN/SgG+CmpN/PlG:dievddo MUORRA; !
 dievddolasj+CmpN/SgN+CmpN/SgG+CmpN/PlG:dievddoladtj GÅNÅGIS ; !
dievvá MUORRA ;
 dievválahka+CmpN/SgN+CmpN/SgG+CmpN/PlG:dievvál AHKA ; !
 digge+CmpN/SgN+CmpN/SgG+CmpN/PlG:digge MUORRA; !
 digge#riek0tá+CmpN/SgN+CmpN/SgG+CmpN/PlG:digge#riek0tá MUORRA ; !
digŋa MUORRA ;
di^gresjåvnnå:di^gre MISSION ;
 dihkke+CmpN/SgN+CmpN/SgG+CmpN/PlG:dihkke MUORRA; !
 dihkke#rásse+CmpN/SgN+CmpN/SgG+CmpN/DefPlGen:dihkke#rásse MUORRA; !
dijdda MUORRA ;
dikotomija:dikotomi ALLEGORI ;
dikta MUORRA ;
 dikta#figuvrra+CmpN/SgN+CmpN/SgG+CmpN/PlG:dikta#figu KULTUR ; !
 dikta#tjál0le+CmpN/SgN+CmpN/SgG+CmpN/PlG:dikta#tjál'le ACTOR ;  !
 diktatuvrra+CmpN/SgN+CmpN/SgG+CmpN/PlG:diktatu KULTUR ;  !
diktáhtta:dikt ADVOKAT ;
 diktár+CmpN/SgN+CmpN/SgG+CmpN/PlG:diktár GAHPER; !
dilettanterija:dilettanteri ALLEGORI ;
dilla NOADE ;
 dille+CmpN/SgN+CmpN/DefSgGen+CmpN/DefPlGen+CmpN/SgNomLeft+CmpN/SgGenLeft+CmpN/PlGenLeft:dille MUORRA; !
dilljá MUORRA ;
 dimbar#tjuol0le+CmpN/SgN+CmpN/SgG+CmpN/PlG:dimbar#tjuol'le ACTOR ;  !
dimbar:dimmbar SÅHKÅR ;
dimensjåvnnå:dimen PENSION ;
dimorfissma:dimorfi FANATISM ;
diplomatija:diplomati ALLEGORI ;
 direktoráhtta+CmpN/SgN+CmpN/SgG+CmpN/PlG:direktor ADVOKAT ; !
dirigænnta PATENT ;
dis^junksjåvnnå:dis^junk INSTITUTION ;
disko^grafija:disko^grafi ALLEGORI ;
 dispænssa:disp VALENS ; !SW
dispensasjåvnnå:dispensa INSTITUTION ;
 disponænnta+CmpN/SgN+CmpN/SgG+CmpN/PlG:dispon PATENT ; !
disposisjåvnnå:disposi INSTITUTION ;
dissertasjåvnnå:disserta INSTITUTION ;
dis^tribusjåvnnå:dis^tribu INSTITUTION ;
divgga MUORRA ;
 dividænnda MUORRA ; !^LOAN
 dividænnda+N+CmpN/SgN+CmpN/SgN:dividend%> R ; !
divisjåvnnå:divi PENSION ;
 divrre+CmpN/SgN+CmpN/SgG+CmpN/PlG:divrre MUORRA; !
divvun#pro^grám0ma:divvun#pro^gr TELEGRAM ;
doahkke MUORRA ;
doajmma MUORRA ;
 doajmma#guovllo+CmpN/SgN+CmpN/SgG+CmpN/PlG:doajmma#guovllo MUORRA; !
 doajmma#jahke+CmpN/SgN+CmpN/SgG+CmpN/PlG:doajmma#jahke MUORRA; !
 doajmma#jahke+N+CmpN/Sg+CmpN/SgN:doajmma#jak%> R ; !
 doajmma#konsesjåvnnå MUORRA ; !^LOAN
 doajmma#konsesjåvnnå+N+CmpN/SgN+CmpN/SgN:doajmma#koncession%> R ; !
 doajmma#konsesjåvnnå+N+CmpN/SgN+CmpN/SgN:doajmma#konsesjon%> R ; !
 doajmma#orgádna+CmpN/SgN+CmpN/SgG+CmpN/PlG:doajmma#org ORGAN ; !
 doajmma#ruhta#låhko+N+CmpN/SgN+CmpN/SgN:doajmma#ruhta#låk%> R ; !
 doajmma#siebrre+CmpN/SgN+CmpN/SgG+CmpN/PlG:doajmma#siebrre MUORRA; !
 doajmma#konsesjåvnnå MUORRA ; !^LOAN
 doajmma#konsesjåvnnå+N+CmpN/SgN+CmpN/SgN:doajmma#koncession%> R ; !
 doajmma#konsesjåvnnå+N+CmpN/SgN+CmpN/SgN:doajmma#konsesjon%> R ; !
doajmma#pládna MUORRA ;
doajmma#pládna:doajmma#pl ORGAN ;
doajmma#pro^grám0ma:doajmma#pro^gr TELEGRAM ;
doajmma#ruhta MUORRA ;
 doajmma#ruhta#låhko+N+CmpN/SgN+CmpN/SgN:doajmma#ruhta#låk%> R ; !
 doajmme+CmpN/SgN+CmpN/SgG+CmpN/PlG:doajmme ACTOR;  !
doajvvo MUORRA ;
doalle MUORRA ;
doalvve MUORRA ;
 doares#biegga+CmpN/SgN+CmpN/SgG+CmpN/PlG:doares#biegga MUORRA; !
doares:doarres ÅRES ;
 doares#biegga+CmpN/SgN+CmpN/SgG+CmpN/PlG:doares#biegga MUORRA; !
doares#muorra MUORRA ;
doarjja MUORRA ;
 doarjja#orgádna+CmpN/SgN+CmpN/SgG+CmpN/PlG:doarjja#org ORGAN ; !
 doarjja#åhpadibme+CmpN/SgN+CmpN/DefSgGen+CmpN/DefPlGen+CmpN/SgNomLeft+CmpN/SgGenLeft+CmpN/PlGenLeft:doarjja#åhpad VSBST-EVEN ; !
 doarrádalle+CmpN/SgN+CmpN/SgG+CmpN/PlG+CmpN/SgNomLeft+CmpN/SgGenLeft+CmpN/PlGenLeft:doarrádalle ACTOR; !
doarro MUORRA ;
 doarro#gievrra+CmpN/SgN+CmpN/SgG+CmpN/PlG:doarro#gievrra MUORRA; !
 doarro#oajvve+CmpN/SgN+CmpN/SgG+CmpN/PlG:doarro#oajvve MUORRA; !
 doarro#salljo+CmpN/SgN+CmpN/SgG+CmpN/PlG:doarro#salljo MUORRA; !
 doarro#sjalljo+CmpN/SgN+CmpN/SgG+CmpN/PlG:doarro#sjalljo MUORRA; !
 doarro#ájgge+CmpN/SgN+CmpN/SgG+CmpN/PlG:doarro#ájgge MUORRA; !
 doarro#ålmåj+CmpN/SgN+CmpN/SgG+CmpN/PlG:doarro#ålmmå SUOLOJ ; !
doavnnje MUORRA ;
dogmatihkka:dogmati ANTIKK ;
dogmatissma:dogmati FANATISM ;
dokumænnta:dokum PATENT ;
dokumentarissma:dokumentari FANATISM ;
dokumentasjåvnnå:dokumenta INSTITUTION ;
 dosænnta+CmpN/SgN+CmpN/SgG+CmpN/PlG:dosænnta MUORRA; !
 dosænnta+N+CmpN/SgN+CmpN/SgN:docent%> R ; !
 dosænnta+N+CmpN/SgN+CmpN/SgN:dosent%> R ; !
dosametrija:dosametri ALLEGORI ;
dosentuvrra:dosentu KULTUR ;
 dramatihkkár+CmpN/SgN+CmpN/SgG+CmpN/PlG:dramatihkkár GAHPER; !
 dramatijkkár+CmpN/SgN+CmpN/SgG+CmpN/PlG:dramatijkkár GAHPER; !
drámá NOADE ;
 drámátijkkár+CmpN/SgN+CmpN/SgG+CmpN/PlG+Use/Sub:drámátijkkár GAHPER; !
dramatihkka:dramati ANTIKK ;
dramaturgija:dramaturgi ALLEGORI ;
drogerija:drogeri ALLEGORI ;
du^alissma:du^ali FANATISM ;
duddno MUORRA ;
duggo MUORRA ;
dujska#giella MUORRA ;
 dujska#giella+N+CmpN/Sg+CmpN/SgN:dujska#giel%> R ; !
 dulvve+CmpN/SgN+CmpN/SgG+CmpN/PlG:dulvve GÁDDE; !
 duobbmo#biejvve+CmpN/SgN+CmpN/SgG+CmpN/PlG:duobbmo#biejvve MUORRA; !
 duobbmo#ståvllå+CmpN/SgN+CmpN/SgG+CmpN/PlG:duobbmo#ståvllå MUORRA; !
 duobddák+CmpN/SgN+CmpN/SgG+CmpN/PlG:duobddág9 GAHPER ; !
 duobdá+CmpN/SgN+CmpN/SgG+CmpN/PlG:duobddág8 BENA ; !
 duobmár+CmpN/SgN+CmpN/SgG+CmpN/PlG:duobmár GAHPER; !
 duodalasjvuohta+CmpN/SgG+CmpN/DefPlGen:duodalasjvuohta VUOHTANOUN; !
 duodastibme+CmpN/SgN+CmpN/DefSgGen+CmpN/DefPlGen+CmpN/SgNomLeft+CmpN/SgGenLeft+CmpN/PlGenLeft:duodast VSBST-EVEN ; !
 duodastiddje+CmpN/SgN+CmpN/SgG+CmpN/PlG+CmpN/SgNomLeft+CmpN/SgGenLeft+CmpN/PlGenLeft:duodastiddje ACTOR;  !
 duodastus#siebrre+CmpN/SgN+CmpN/SgG+CmpN/PlG:duodastus#siebrre MUORRA; !
 duodje#in^stituhtta+CmpN/SgN+CmpN/SgG+CmpN/PlG:duodje#in^stitu INSTITUTT ; !
 duodje#in^stitusjåvnnå+CmpN/SgN+CmpN/SgG+CmpN/PlG:duodje#in^stitu INSTITUTION ; !
 duodje#organisasjåvnnå+CmpN/SgN+CmpN/SgG+CmpN/PlG:duodje#organisa INSTITUTION ; !
 duohke+CmpN/SgN+CmpN/DefSgGen+CmpN/DefPlGen+CmpN/SgGenLeft+CmpN/PlGenLeft:duohke MIEHTE; !
 duohtavuohta+CmpN/SgG+CmpN/DefPlGen:duohtavuohta VUOHTANOUN; !
 duol0lidibme+CmpN/SgN+CmpN/DefSgGen+CmpN/DefPlGen+CmpN/SgNomLeft+CmpN/SgGenLeft+CmpN/PlGenLeft:duol'lid VSBST-EVEN ; !
 duollavuohta+CmpN/SgG+CmpN/DefPlGen:duollavuohta VUOHTANOUN; !
 duollde+CmpN/SgN+CmpN/SgG+CmpN/PlG:duollde ACTOR;  !
 duollom+CmpN/SgN+CmpN/DefSgGen+CmpN/DefPlGen+CmpN/SgNomLeft+CmpN/SgGenLeft+CmpN/PlGenLeft:duollom VSBST-ODD ; !
 duolásj+CmpN/SgN+CmpN/SgG+CmpN/PlG:duolátj GAHPER ; !
 duonan#ilmme+CmpN/SgN+CmpN/SgG:duonan#ilmme MUORRA; !
 duonan#ájmmo+CmpN/SgN+CmpN/SgG+CmpN/PlG:duonan#ájmmo MUORRA; !
 duorastahka+CmpN/SgN+CmpN/SgG+CmpN/DefPlGen:duorast AHKA ; !
 duosstelisvuohta+CmpN/SgG+CmpN/DefPlGen:duosstelisvuohta VUOHTANOUN; !
 duossto+CmpN/SgN+CmpN/SgG+CmpN/PlG+CmpN/SgNomLeft+CmpN/SgGenLeft+CmpN/PlGenLeft:duossto ACTOR; !
 duosstom+CmpN/SgN+CmpN/DefSgGen+CmpN/DefPlGen+CmpN/SgNomLeft+CmpN/SgGenLeft+CmpN/PlGenLeft:duosstom VSBST-ODD ; !
 duottar#ruvsso+CmpN/SgN+CmpN/SgG+CmpN/DefPlGen:duottar#ruvsso MUORRA; !
 duobmár+CmpN/SgN+CmpN/SgG+CmpN/PlG:duobmár GAHPER; !
duodde MUORRA ;
duodje MUORRA ;
 duodje#in^stituhtta+CmpN/SgN+CmpN/SgG+CmpN/PlG:duodje#in^stitu INSTITUTT ; !
 duodje#in^stitusjåvnnå+CmpN/SgN+CmpN/SgG+CmpN/PlG:duodje#in^stitu INSTITUTION ; !
 duodje#organisasjåvnnå+CmpN/SgN+CmpN/SgG+CmpN/PlG:duodje#organisa INSTITUTION ; !
 duodje#in^stitusjåvnnå+CmpN/SgN+CmpN/SgG+CmpN/PlG:duodje#in^stitu INSTITUTION ; !
 duodje#organisasjåvnnå+CmpN/SgN+CmpN/SgG+CmpN/PlG:duodje#organisa INSTITUTION ; !
duodje#pro^grám0ma:duodje#pro^gr TELEGRAM ;
duogásj:duogátj GAHPER ;
duogge MUORRA ;
duogŋas:duoggŋas GÁMAS ;
 duohke+CmpN/SgN+CmpN/DefSgGen+CmpN/DefPlGen+CmpN/SgGenLeft+CmpN/PlGenLeft:duohke MIEHTE; !
 duohtavuohta+CmpN/SgG+CmpN/DefPlGen:duohtavuohta VUOHTANOUN; !
duojkke MUORRA ;
duolggo MUORRA ;
 duollde+CmpN/SgN+CmpN/SgG+CmpN/PlG:duollde ACTOR;  !
duollje MUORRA ;
duolvva MUORRA ;
 duonan#ájmmo+CmpN/SgN+CmpN/SgG+CmpN/PlG:duonan#ájmmo MUORRA; !
duorgga MUORRA ;
duorggo MUORRA ;
 duottar#ruvsso+CmpN/SgN+CmpN/SgG+CmpN/DefPlGen:duottar#ruvsso MUORRA; !
duottar:duoddar9 GÁMAS ;
duovda:duovddag8 BENA ;
duovlle MUORRA ;
 dur^alumijnna MUORRA ; !^LOAN
 dutke+CmpN/SgN+CmpN/SgG+CmpN/PlG+CmpN/SgNomLeft+CmpN/SgGenLeft+CmpN/PlGenLeft:dutke ACTOR; !
duvda:duvddag8 BENA ;
duvdda MUORRA ;
duvkka MUORRA ;
duvnne MUORRA ;
duv0vá:duv'vá MUORRA ;
 dynastija+CmpN/SgN+CmpN/SgG+CmpN/PlG:dynasti ALLEGORI ;  !
 dynamihkka+CmpN/SgN+CmpN/SgG:dynami ANTIKK ; !
 dynamihkka+CmpN/SgN+CmpN/SgG:dynami ANTIKK ; !
dynamissma:dynami FANATISM ;
 dynámo KINO ; !^LOAN
 dynastija+CmpN/SgN+CmpN/SgG+CmpN/PlG:dynasti ALLEGORI ;  !
dysleksija:dysleksi ALLEGORI ;
 ednam+CmpN/SgN+CmpN/SgG+CmpN/PlG:ednam GAHPER; !
 ednam#are^álla+CmpN/SgN+CmpN/SgG+CmpN/PlG:ednam#are^ AREAL ; !
 ednam#dajvva+CmpN/SgN+CmpN/SgG+CmpN/PlG:ednam#dajvva MUORRA; !
 ednam#goassjke+CmpN/SgN+CmpN/SgG+CmpN/PlG:ednam#goassjke MUORRA; !
 ednam#háldadim#orgádna+CmpN/SgN+CmpN/SgG+CmpN/PlG:ednam#háldadim#org ORGAN ; !
 ednam#hær0rá+CmpN/SgN+CmpN/SgG+CmpN/PlG:ednam#hær'rá MUORRA ; !
 ednam#jårbbådis+CmpN/SgN+CmpN/SgG:ednam#jårbbådiss GÅNÅGIS ; !
 ednam#láramus+CmpN/SgN+CmpN/SgG:ednam#láramuss GÅNÅGIS ; !
 ednam#niehkke+CmpN/SgN+CmpN/SgG+CmpN/PlG:ednam#niehkke MUORRA; !
 ednam#oar0re+CmpN/SgN+CmpN/SgG+CmpN/PlG:ednam#oar're MUORRA ; !
 ednam#viddno#are^álla+CmpN/SgN+CmpN/SgG+CmpN/PlG:ednam#viddno#are^ AREAL ; !
 ednam#vuobddem#kommisjåvnnå+CmpN/SgN+CmpN/SgG+CmpN/PlG:ednam#vuobddem#kommi MISSION ; !
 ednam#vuobddem#orgádna+CmpN/SgN+CmpN/SgG+CmpN/PlG:ednam#vuobddem#org ORGAN ; !
 ednam#æjgát+CmpN/SgN+CmpN/SgG+CmpN/PlG:ednam#æjgád9 GAHPER ; !
ednam#barggo MUORRA ;
ego^issma:ego^i FANATISM ;
eklektisissma:eklektisi FANATISM ;
ekonomija:ekonomi ALLEGORI ;
eko#turissma:eko#turi FANATISM ;
 eksempel GAHPER ; !^LOAN
 eksempel+N+CmpN/SgN+CmpN/SgN:exempel%> R ; !
 ekshibisjonissma MUORRA ; !^LOAN
 ekshibisjonissma+N+CmpN/SgN+CmpN/SgN:exhibitionist%> R ; !
 eksistænssa+N+CmpN/SgN+CmpN/SgN:existens%> R ; !
eksistænssa:eksist VALENS ;
 eksistensi^alissma MUORRA ; !^LOAN
 eksistensi^alissma+N+CmpN/SgN+CmpN/SgN:existensi^alist%> R ; !
eksogamija:eksogami ALLEGORI ;
 eksorsissma MUORRA ; !^LOAN
 eksorsissma+N+CmpN/SgN+CmpN/SgN:exorsist%> R ; !
 eks^otihkka MUORRA ; !^LOAN
 eks^otihkka+N+CmpN/SgN+CmpN/SgN:eks^otikk%> R ; !
 eks^otihkka+N+CmpN/SgN+CmpN/SgN:ex^otik%> R ; !
 eksotissma MUORRA ; !^LOAN
 eksotissma+N+CmpN/SgN+CmpN/SgN:exotist%> R ; !
 ekspansjåvnnå MUORRA ; !^LOAN
 ekspansjåvnnå+N+CmpN/SgN+CmpN/SgN:ekspansjon%> R ; !
 ekspansjåvnnå+N+CmpN/SgN+CmpN/SgN:expansion%> R ; !
 ekspedisjåvnnå+CmpN/SgN+CmpN/SgG+CmpN/PlG:ekspedisjåvnnå MUORRA; !
 ekspedisjåvnnå+N+CmpN/SgN+CmpN/SgN:ekspedisjon%> R ; !
 ekspedisjåvnnå+N+CmpN/SgN+CmpN/SgN:expedition%> R ; !
eksponænnta:ekspon PATENT ;
 eks^presjonissma MUORRA ; !^LOAN
 eks^presjonissma+N+CmpN/SgN+CmpN/SgN:ex^pressionist%> R ; !
 eks^propri^asjåvnnå MUORRA ; !^LOAN
 eks^propri^asjåvnnå+N+CmpN/SgN+CmpN/SgN:eks^propri^asjon%> R ; !
 eks^propri^asjåvnnå+N+CmpN/SgN+CmpN/SgN:ex^propri^ation%> R ; !
 ekstensjåvnnå MUORRA ; !^LOAN
 ekstensjåvnnå+N+CmpN/SgN+CmpN/SgN:ekstensjon%> R ; !
 ekstensjåvnnå+N+CmpN/SgN+CmpN/SgN:extension%> R ; !
ekvivalænssa:ekvival VALENS ;
 elastihkka+CmpN/SgN+CmpN/SgG:elasti ANTIKK ; !
elegija:elegi ALLEGORI ;
elektråvnnå:elektr TELEFON ;
elektro#kardio^grám0ma:elektro#kardio^gr TELEGRAM ;
 elektronihkka+CmpN/SgN+CmpN/SgG:elektroni ANTIKK ; !
emisjåvnnå:emi MISSION ;
empatija:empati ALLEGORI ;
empirissma:empiri FANATISM ;
 endossænnta+CmpN/SgN+CmpN/SgG+CmpN/PlG:endoss PATENT ; !
 energija+Use/Sub:energija MUORRA; !^LOAN !
 energija+N+CmpN/SgN+CmpN/SgN+Use/Sub:energi%> R ; !
ensyklopedija:ensyklopedi ALLEGORI ;
epi^grám0ma:epi^gr TELEGRAM ;
epikure^issma:epikure^i FANATISM ;
ergonomija:ergonomi ALLEGORI ;
ergo#terapija:ergo#terapi ALLEGORI ;
erosjåvnnå:ero PENSION ;
 erotihkka+CmpN/SgN+CmpN/SgG:eroti APOTEK ; !
eskapissma:eskapi FANATISM ;
eskatologija:eskatologi ALLEGORI ;
estetihkka:esteti ANTIKK ;
esti#giella MUORRA ;
 esti#giella+N+CmpN/Sg+CmpN/SgN:esti#giel%> R ; !
 etáhtta+CmpN/SgN+CmpN/SgG+CmpN/PlG:et ADVOKAT ; !
etno#ekologija:etno#ekologi ALLEGORI ;
etno^grafija:etno^grafi ALLEGORI ;
etu^ija:etu^i ALLEGORI ;
etymologija:etymologi ALLEGORI ;
 europea+CmpN/SgN+CmpN/SgG+CmpN/PlG:europea NOADE; !
eurokommunissma:eurokommuni FANATISM ;
evolusjåvnnå:evolu INSTITUTION ;
 evolusjonissma MUORRA ; !^LOAN
fábel GAHPER ;
 fábmo+CmpN/SgN+CmpN/DefSgGen+CmpN/DefPlGen+CmpN/SgNomLeft+CmpN/SgGenLeft+CmpN/PlGenLeft:fábmo MUORRA; !
 fábmogisvuohta+CmpN/SgG+CmpN/DefPlGen:fábmogisvuohta VUOHTANOUN; !
fábmodus:fábmoduss GÅNÅGIS ;
 fabrijkka+CmpN/SgN+CmpN/SgG+CmpN/PlG:fabrijkka MUORRA; !
fádda MUORRA ;
fáddá MUORRA ;
 fáddno+CmpN/SgN+CmpN/SgG+CmpN/DefPlGen:fáddno NOADE; !
fágge MUORRA ;
 fágge#gievrra+CmpN/SgN+CmpN/SgG+CmpN/PlG:fágge#gievrra MUORRA; !
fáhtte MUORRA ;
fáhttsa MUORRA ;
 fáhttsa#bielle+N+CmpN/Sg+CmpN/SgN:fáhttsa#biel%> R ; !
faktorija:faktori ALLEGORI ;
fállo MUORRA ;
fanatissma:fanati FANATISM ;
fantasija:fantasi ALLEGORI ;
fantasterija:fantasteri ALLEGORI ;
 farao+CmpN/SgN+CmpN/SgG+CmpN/PlG:farao KINO; !
fárffo MUORRA ;
farise^issma:farise^i FANATISM ;
farmakologija:farmakologi ALLEGORI ;
 farmasija+CmpN/SgN+CmpN/SgG+CmpN/PlG:farmasi ALLEGORI ; !
fármme MUORRA ;
 fárro+CmpN/SgN+CmpN/SgG+CmpN/PlG:fárro MUORRA; !
 fárro#guojmme+CmpN/SgN+CmpN/SgG+CmpN/PlG:fárro#guojmme MUORRA; !
 fárrolasj+CmpN/SgN+CmpN/SgG+CmpN/PlG:fárroladtj GÅNÅGIS ; !
fártta MUORRA ;
fascissma:fasci FANATISM ;
fasihtta:fasi IDENTITET ;
 fássto+CmpN/SgN+CmpN/SgG+CmpN/PlG:fássto MUORRA; !
 fássto#biejvve+CmpN/SgN+CmpN/SgG+CmpN/PlG:fássto#biejvve MUORRA; !
 fássto#ájgge+CmpN/SgN+CmpN/SgG+CmpN/PlG:fássto#ájgge MUORRA; !
fatalissma:fatali FANATISM ;
 fáttar+CmpN/SgN+CmpN/SgG+CmpN/PlG:fáddar SÅHKÅR ; !
fauvissma:fauvi FANATISM ;
feber GAHPER ;
 federasjåvnnå+CmpN/SgN+CmpN/SgG+CmpN/PlG:federa INSTITUTION ; !
feminissma:femini FANATISM ;
fenno^ugristihkka:fenno^ugristi ANTIKK ;
fetisjissma:fetisji FANATISM ;
 fiber GAHPER ; !^LOAN
 fidus#malerija:fidus#maleri ALLEGORI ; !NOR
 fiehta+CmpN/SgN+CmpN/SgG+CmpN/PlG:fiehta MUORRA; !
fiekse MUORRA ;
fiel0lo:fiel'lo MUORRA ;
 fiervvá+CmpN/SgN+CmpN/SgG+CmpN/PlG:fiervvá MUORRA; !
 fiervvá#gádde+CmpN/SgN+CmpN/SgG+CmpN/PlG:fiervvá#gádde MUORRA; !
 fiervvá#gádde+N+CmpN/Sg+CmpN/SgN:fiervvá#gátt%> R ; !
 fiervvá#tjoavtjoj+CmpN/SgN+CmpN/SgG+CmpN/PlG:fiervvá#tjoaktju SUOLOJ ; !
 fiervvá#år0ro+CmpN/SgN+CmpN/SgG+CmpN/PlG:fiervvá#år'ro ACTOR ; !
fievrro MUORRA ;
fijkun GAHPER ;
fiksfakserija:fiksfakseri ALLEGORI ;
fiksjåvnnå:fik INSTITUTION ;
filatelija:filateli ALLEGORI ;
 filkka+CmpN/SgN+CmpN/SgG+CmpN/PlG:filkka MUORRA; !
fillta MUORRA ;
filmma MUORRA ;
 filmma#buvtadiddje+CmpN/SgN+CmpN/SgG+CmpN/PlG:filmma#buvtadiddje ACTOR;  !
 filmma#festiválla+CmpN/SgN+CmpN/SgG+CmpN/PlG:filmma#festiv AREAL ; !
filologija:filologi ALLEGORI ;
 filosofa+CmpN/SgN+CmpN/SgG+CmpN/PlG:filosofa NOADE; !
filosofija:filosofi ALLEGORI ;
flágga MUORRA ;
flanerija:flaneri ALLEGORI ;
flip#systebma:flip#syste SYSTEM ;
flora^grám0ma:flora^gr TELEGRAM ;
 flygel GAHPER ; !^LOAN
 foannda MUORRA ; !^LOAN
fobija:fobi ALLEGORI ;
 fogderija+CmpN/SgN+CmpN/SgG+CmpN/PlG:fogderi ALLEGORI ;  !
folio KINO ;
fonematihkka:fonemati ANTIKK ;
fonemihkka:fonemi ANTIKK ;
fonetihkka:foneti ANTIKK ;
fonologija:fonologi ALLEGORI ;
formalissma:formali FANATISM ;
foto^grafija:foto^grafi ALLEGORI ;
foto^tropissma:foto^tropi FANATISM ;
føy^dalissma:føy^dali FANATISM ;
frákta MUORRA ;
fránska#giella MUORRA ;
 fránska#giella+N+CmpN/Sg+CmpN/SgN:fránska#giel%> R ; !
fraseologija:fraseologi ALLEGORI ;
frenologija:frenologi ALLEGORI ;
 fresko#malerija:fresko#maleri ALLEGORI ; !NOR
 friddjavuohta+CmpN/SgG+CmpN/DefPlGen:friddjavuohta VUOHTANOUN; !
frustrasjåvnnå:frustra INSTITUTION ;
fruv0vá:fruv'vá MUORRA ;
fundamentalissma:fundamentali FANATISM ;
funksjåvnnå:funk INSTITUTION ;
 funksjonalissma MUORRA ; !^LOAN
fuodno MUORRA ;
 fuolkke+CmpN/SgN+CmpN/SgG+CmpN/PlG:fuolkke MUORRA; !
 fylkka+CmpN/SgN+CmpN/SgG+CmpN/PlG:fylkka MUORRA; !
 fylkka#digge+CmpN/SgN+CmpN/SgG+CmpN/PlG:fylkka#digge MUORRA; !
 fylkka#mán0ne+CmpN/SgN+CmpN/SgG+CmpN/PlG:fylkka#mán'ne MUORRA ; !
 fylkka#suohkan+CmpN/SgN+CmpN/SgG+CmpN/PlG:fylkka#suohkan GAHPER; !
 fylkka#digge+CmpN/SgN+CmpN/SgG+CmpN/PlG:fylkka#digge MUORRA; !
 fylkka#mán0ne+CmpN/SgN+CmpN/SgG+CmpN/PlG:fylkka#mán'ne MUORRA ; !
 fylkka#suohkan+CmpN/SgN+CmpN/SgG+CmpN/PlG:fylkka#suohkan GAHPER; !
fysio^gnomija:fysio^gnomi ALLEGORI ;
fysiologija:fysiologi ALLEGORI ;
fysio#terapija:fysio#terapi ALLEGORI ;
gåbbå MUORRA ;
gabmo MUORRA ;
gabus GAHPER ;
 gádde+CmpN/SgN+CmpN/SgG+CmpN/PlG:gádde GÁDDE; !
 gådde+CmpN/SgN+CmpN/SgG+CmpN/PlG+CmpN/SgNomLeft+CmpN/SgGenLeft+CmpN/PlGenLeft:gådde ACTOR; !
 gådde+CmpN/SgN+CmpN/SgG+CmpN/PlG:gådde MUORRA; !
 gådde#sarves+CmpN/SgN+CmpN/SgG+CmpN/PlG:gådde#sarvve SARVES ; !
 gådde#væjdár+CmpN/SgN+CmpN/SgG+CmpN/PlG:gådde#væjdár GAHPER; !
gádde#guorra MUORRA ;
gáddno MUORRA ;
gáddo MUORRA ;
gádja MUORRA ;
 gádnes:gáddne SARVES ; ! also ÅRES
 gádnes:gáddnes ÅRES ; ! also SARVES
gådtjå MUORRA ;
gadtsa MUORRA ;
 gadtsa#biddjá+CmpN/SgN+CmpN/SgG+CmpN/PlG:gadtsa#biddjá NOADE; !
 gadtsa#lahkke+CmpN/SgN+CmpN/SgG+CmpN/PlG:gadtsa#lahkke MUORRA; !
 gadtsa#tjarvva+CmpN/SgN+CmpN/SgG+CmpN/PlG:gadtsa#tjarvva MUORRA; !
 gádtse+CmpN/SgN+CmpN/SgG+CmpN/PlG:gádtse MUORRA; !
gæjnno MUORRA ;
 gæsán+CmpN/SgN+CmpN/SgG+CmpN/PlG:gæsán GAHPER; !
 gáger:gáhker GÁMAS ; ! also ÅRES
 gáger:gáhker ÅRES ; ! also GÁMAS
gágga MUORRA ;
gággá MUORRA ;
 gágge+CmpN/SgN+CmpN/SgG+CmpN/PlG:gágge MUORRA; !
gåhkål:gåhkkål SÅHKÅR ;
gáhkká MUORRA ;
gáhkko MUORRA ;
gahpa MUORRA ;
 gahpa#loadtje+CmpN/SgN+CmpN/SgG+CmpN/PlG:gahpa#loadtje MUORRA; !
 gahpanisá+CmpN/SgN+CmpN/SgG:gahpaniss BERRAHATTJA ; !
 gahpanisá+CmpN/SgN+CmpN/SgG:gahpaniss BERRAHATTJA ; !
gåhpe MUORRA ;
gahper GAHPER ;
 gahper#giedjek+CmpN/SgN+CmpN/SgG+CmpN/DefPlGen:gahper#giedjeg9 GAHPER ; !
 gahper#muorjje+CmpN/SgN+CmpN/SgG+CmpN/DefPlGen:gahper#muorjje MUORRA; !
gåhppå MUORRA ;
 gáhtam#ájgge+CmpN/SgN+CmpN/SgG+CmpN/PlG+CmpN/SgNomLeft+CmpN/SgGenLeft+CmpN/PlGenLeft:gáhtam#ájgge MUORRA; !
gåhtjo MUORRA ;
 gåhtjos+CmpN/SgN+CmpN/SgG+CmpN/PlG:gåhttjos ÅRES ; !
gáhttjo MUORRA ;
 gáhtto+CmpN/SgN+CmpN/DefSgGen+CmpN/DefPlGen+CmpN/SgNomLeft+CmpN/SgGenLeft+CmpN/PlGenLeft:gáhtto MUORRA; !
 gáhtto#tjivgga+CmpN/SgN+CmpN/SgG+CmpN/PlG:gáhtto#tjivgga MUORRA; !
 gåhttse+CmpN/SgN+CmpN/SgG+CmpN/PlG:gåhttse ACTOR;  !
gajbba MUORRA ;
gájbbádus:gájbbáduss GÅNÅGIS ;
gájbbe MUORRA ;
 gåjkes+CmpN/SgN+CmpN/SgG+CmpN/PlG:gåjkkes ÅRES ; !
 gåjkko+CmpN/SgN+CmpN/SgG+CmpN/PlG:gåjkko MUORRA; !
 gájmme+CmpN/SgN+CmpN/SgG+CmpN/PlG:gájmme MUORRA; !
gájnno MUORRA ;
 gájnnolasj+CmpN/SgN+CmpN/SgG+CmpN/PlG:gájnnoladtj GÅNÅGIS ; !
gájsse MUORRA ;
 gájttsa+CmpN/SgN+CmpN/SgG+CmpN/PlG:gájttsa MUORRA; !
gåjvun GAHPER ;
 gáksjo+CmpN/SgN+CmpN/SgG+CmpN/PlG:gáksjo MUORRA; !
 gálam+CmpN/SgN+CmpN/SgG+CmpN/PlG:gállam GÁMAS ; !
 gálatjiddje+CmpN/SgN+CmpN/SgG+CmpN/PlG+CmpN/SgNomLeft+CmpN/SgGenLeft+CmpN/PlGenLeft:gálatjiddje ACTOR;  !
 gálatjim#lådde+CmpN/SgN+CmpN/SgG+CmpN/PlG:gálatjim#lådde MUORRA; !
 gálav+CmpN/SgN+CmpN/SgG+CmpN/PlG:gállam9 GÁMAS ; !
galanterija:galanteri ALLEGORI ;
galbba MUORRA ;
 gálbbe+CmpN/SgN+CmpN/SgG+CmpN/PlG:gálbbe MUORRA; !
gåldå:gålldåg8 BENA ;
gálkka MUORRA ;
gålkkå MUORRA ;
gálla MUORRA ;
 gállasj#guojmitja+CmpN/SgN+CmpN/PlG:gállasj#guojmitj VÁLLDÁRA ; !
 gállasj#guojmme+CmpN/SgN+CmpN/SgG+CmpN/PlG:gállasj#guojmme MUORRA; !
 gállasj#áhkká+CmpN/SgN+CmpN/SgG+CmpN/PlG:gállasj#áhkká MUORRA; !
 gállasj#ålmåj+CmpN/SgN+CmpN/SgG+CmpN/PlG:gállasj#ålmmå SUOLOJ ; !
 gállasj+CmpN/SgN+CmpN/SgG+CmpN/PlG:gálladtj GAHPER ; !
 gállasjvuohta+CmpN/SgG+CmpN/DefPlGen:gállasjvuohta VUOHTANOUN; !
 gállatja+CmpN/SgN+CmpN/PlG:gállatj VÁLLDÁRA ; !
 gålldå#sábme+CmpN/SgG+CmpN/PlG:gålldå#sábme MUORRA; !
 gálldo+CmpN/SgN+CmpN/SgG+CmpN/PlG:gálldo MUORRA; !
 gálles+CmpN/SgN+CmpN/SgG+CmpN/PlG:gál'le SARVES ; !
 gálles+CmpN/SgN+CmpN/SgG+CmpN/PlG:gál'les ÅRES ; !
 gål0le#gahper+CmpN/SgN+CmpN/SgG+CmpN/PlG:gål'le#gahper GAHPER ; !
 gål0le#smirjár+CmpN/SgN+CmpN/SgG+CmpN/PlG:gål'le#smirjár GAHPER ; !
gål0le:gål'le MUORRA ;
gål0le#medállja:gål'le#medállja MUORRA ;
 gallerija+CmpN/SgN+CmpN/SgG+CmpN/PlG:galleri ALLEGORI ; !
 gálles+CmpN/SgN+CmpN/SgG+CmpN/PlG:gál'le SARVES ; !
 gálles+CmpN/SgN+CmpN/SgG+CmpN/PlG:gál'les ÅRES ; !
gál0lo:gál'lo MUORRA ;
 gállo+CmpN/SgN+CmpN/SgG+CmpN/PlG:gállo MUORRA; !
gållo MUORRA ;
 gálmme+CmpN/SgN+CmpN/SgG+CmpN/PlG:gálmme MUORRA; !
galvanissma:galvani FANATISM ;
 gálvva+CmpN/SgN+CmpN/SgG+CmpN/DefPlGen:gálvva MUORRA; !
gálvvo MUORRA ;
 gálvvo#rabáhtta MUORRA ; !^LOAN
 gálvvo#rabáhtta+N+CmpN/SgN+CmpN/SgN:gálvvo#rabatt%> R ; !
gáma:gábmag8 BENA ;
gamár:gabmar9 GÁMAS ;
gámmár GAHPER ;
 gånågis#allavuohta+CmpN/SgG+CmpN/DefPlGen:gånågis#allavuohta VUOHTANOUN; !
 gånågis#giedjek+CmpN/SgN+CmpN/SgG+CmpN/DefPlGen:gånågis#giedjeg9 GAHPER ; !
 gånågis#rijkka+CmpN/SgN+CmpN/SgG+CmpN/PlG:gånågis#rijkka MUORRA; !
 gånågis+CmpN/SgN+CmpN/SgG+CmpN/PlG:gånågiss GÅNÅGIS ; !
 ganij+CmpN/SgN+CmpN/SgG+CmpN/PlG:gadnih9 GÁMAS ; !
 ganjál#tjalmme+CmpN/SgN+CmpN/SgG+CmpN/PlG:ganjál#tjalmme MUORRA; !
ganjál:gadnjal9 GÁMAS ;
gárdde MUORRA ;
gárggo MUORRA ;
 garjjá+CmpN/SgN+CmpN/SgG+CmpN/PlG:garjjá MUORRA; !
 gárjjel+CmpN/SgN+CmpN/SgG+CmpN/PlG:gárjjel GAHPER; !
 gárjjel#giella+N+CmpN/Sg+CmpN/SgN:gárjjel#giel%> R ; !
gárjjel#giella MUORRA ;
 gárjjel#giella+N+CmpN/Sg+CmpN/SgN:gárjjel#giel%> R ; !
 gårkkå+CmpN/SgN+CmpN/SgG+CmpN/PlG:gårkkå MUORRA; !
garŋŋel GAHPER ;
gårnne MUORRA ;
gárppa MUORRA ;
garra MUORRA ;
 garrastuhttem+CmpN/SgN+CmpN/DefSgGen+CmpN/DefPlGen+CmpN/SgNomLeft+CmpN/SgGenLeft+CmpN/PlGenLeft:garrastuhttem VSBST-ODD ; !
gárre MUORRA ;
garro MUORRA ;
 garrodibme+CmpN/SgN+CmpN/DefSgGen+CmpN/DefPlGen+CmpN/SgNomLeft+CmpN/SgGenLeft+CmpN/PlGenLeft:garrod VSBST-EVEN ; !
 gårsså+CmpN/SgN+CmpN/SgG+CmpN/PlG:gårsså MUORRA; !
gártta MUORRA ;
gårttå MUORRA ;
 gårttje+CmpN/SgN+CmpN/SgG+CmpN/PlG:gårttje MUORRA; !
garttsa MUORRA ;
gárun GAHPER ;
gårut:gårud9 GAHPER ;
gárvvo MUORRA ;
 gaskas#muorjje+CmpN/SgN+CmpN/SgG+CmpN/DefPlGen:gaskas#muorjje MUORRA; !
 gaskas#råhto+CmpN/SgN+CmpN/SgG+CmpN/PlG:gaskas#råhto MUORRA; !
 gaskas+CmpN/SgN+CmpN/SgG+CmpN/DefPlGen:gasskas GÁMAS ; !
 gask#idja+CmpN/SgN+CmpN/SgG+CmpN/PlG:gask#idja MUORRA; !
 gássa+CmpN/SgN+CmpN/SgG+CmpN/PlG:gássa MUORRA; !
gassa#tjoalle MUORRA ;
gás0se:gás'se MUORRA ;
 gasska+CmpN/SgN+CmpN/SgG+CmpN/PlG+CmpN/SgNomLeft+CmpN/PlGenLeft:gasska GÁDDE; !
 gasska#biejvve+CmpN/SgN+CmpN/SgG:gasska#biejvve MUORRA; !
 gasska#idja+CmpN/SgN+CmpN/SgG+CmpN/PlG:gasska#idja MUORRA; !
 gasska#rádje+CmpN/SgN+CmpN/DefSgGen+CmpN/DefPlGen+CmpN/SgNomLeft+CmpN/SgGenLeft+CmpN/PlGenLeft:gasska#rádje MUORRA; !
 gasska#salljo+CmpN/SgN+CmpN/SgG+CmpN/PlG:gasska#salljo MUORRA; !
 gasska#sjalljo+CmpN/SgN+CmpN/SgG+CmpN/PlG:gasska#sjalljo MUORRA; !
 gasska#vahkko+CmpN/SgN+CmpN/SgG+CmpN/DefPlGen:gasska#vahkko MUORRA; !
 gasska#ájgge+CmpN/SgN+CmpN/SgG+CmpN/PlG+CmpN/SgNomLeft+CmpN/SgGenLeft+CmpN/PlGenLeft:gasska#ájgge MUORRA; !
 gasskavuohta+CmpN/SgG+CmpN/DefPlGen:gasskavuohta VUOHTANOUN; !
gasska#dásse MUORRA ;
 gasskavuohta+CmpN/SgG+CmpN/DefPlGen:gasskavuohta VUOHTANOUN; !
gássta MUORRA ;
gatjálvis:gatjálviss GÅNÅGIS ;
gåtsan GAHPER ;
gaullissma:gaulli FANATISM ;
 gávdda+CmpN/SgN+CmpN/SgG+CmpN/PlG:gávdda MUORRA; !
gavlla MUORRA ;
gávllo MUORRA ;
gávnadus:gávnaduss GÅNÅGIS ;
gávnne MUORRA ;
gávva MUORRA ;
gåvvå MUORRA ;
 gåvvå#dájddár+CmpN/SgN+CmpN/SgG+CmpN/PlG:gåvvå#dájddár GAHPER; !
 gåvvå#laboratåvrrå+CmpN/SgN+CmpN/SgG+CmpN/PlG:gåvvå#laboratåvrrå MUORRA;  !
 gåvvå#tjuol0le+CmpN/SgN+CmpN/SgG+CmpN/PlG:gåvvå#tjuol'le ACTOR ;  !
 gåvvår+CmpN/SgN+CmpN/SgG+CmpN/PlG+CmpN/SgNomLeft+CmpN/SgGenLeft+CmpN/PlGenLeft:gåvvår GAHPER; !
gåvvå#dájdda MUORRA ;
gehpa MUORRA ;
 geldulasjvuohta+CmpN/SgG+CmpN/DefPlGen:geldulasjvuohta VUOHTANOUN; !
gemináhtta:gemin ADVOKAT ;
geminasjåvnnå:gemina INSTITUTION ;
 gendarmerija+CmpN/SgN+CmpN/SgG+CmpN/PlG:gendarmeri ALLEGORI ;  !
gene^alogija:gene^alogi ALLEGORI ;
genetihkka:geneti ANTIKK ;
 genija+CmpN/SgN+CmpN/SgG+CmpN/PlG:geni ALLEGORI ;  !
geofysihkka:geofysi ANTIKK ;
geo^grafija:geo^grafi ALLEGORI ;
 geologa+CmpN/SgN+CmpN/SgG+CmpN/PlG:geolog DEMAGOG ; !
geologija:geologi ALLEGORI ;
ge^orgissma:ge^orgi FANATISM ;
geo^tropissma:geo^tropi FANATISM ;
geri^atrija:geri^atri ALLEGORI ;
gestalt#psykologija:gestalt#psykologi ALLEGORI ;
gesun GAHPER ;
gibme MUORRA ;
 gibme#tjuktje+CmpN/SgN+CmpN/SgG+CmpN/PlG:gibme#tjuktje MUORRA; !
 gibme#ájgge+CmpN/SgN+CmpN/SgG+CmpN/PlG:gibme#ájgge MUORRA; !
 gidá+CmpN/SgN+CmpN/SgG+CmpN/PlG:gidá NOADE; !
 gidá#dálvve+CmpN/SgN+CmpN/SgG+CmpN/PlG:gidá#dálvve MUORRA; !
 gidá#giesse+CmpN/SgN+CmpN/SgG+CmpN/PlG:gidá#giesse MUORRA; !
 gidá#noasse+CmpN/SgN+CmpN/SgG+CmpN/PlG:gidá#noasse MUORRA; !
 gidádasj+CmpN/SgN+CmpN/SgG+CmpN/PlG:gidádadtj GÅNÅGIS ; !
giebbme MUORRA ;
gieda#vuolle MUORRA ;
 gieda#vuolle+N+CmpN/Sg+CmpN/SgN:gieda#vuol%> R ; !
 giedde+CmpN/SgN+CmpN/SgG+CmpN/PlG:giedde MUORRA; !
 giedde#muorjje+CmpN/SgN+CmpN/SgG+CmpN/DefPlGen:giedde#muorjje MUORRA; !
 giedde#tjuohkun+CmpN/SgN+CmpN/SgG+CmpN/PlG:giedde#tjuohkun GAHPER; !
 giedde#tjuohppe+CmpN/SgN+CmpN/SgG+CmpN/PlG:giedde#tjuohppe ACTOR;  !
 giedde#urjjá+CmpN/SgN+CmpN/SgG+CmpN/PlG:giedde#urjjá MUORRA; !
 giega#njuolla+CmpN/SgN+CmpN/SgG+CmpN/DefPlGen:giega#njuolla MUORRA; !
 giehka+CmpN/SgN+CmpN/SgG+CmpN/PlG:giehka MUORRA; !
giehpa MUORRA ;
 giehpa#rijmek+CmpN/SgN+CmpN/SgG+CmpN/PlG:giehpa#rijmeg9 GAHPER ; !
giehpes:giehppe SARVES ;
giehta MUORRA ;
 giehta#bielle+N+CmpN/Sg+CmpN/SgN:giehta#biel%> R ; !
 giehta#viehkke+CmpN/SgN+CmpN/SgG+CmpN/PlG:giehta#viehkke MUORRA; !
 giehta+N+CmpN/Sg+CmpN/SgN:giet%> R ; !
 giehtadal0le+CmpN/SgN+CmpN/SgG+CmpN/PlG+CmpN/SgNomLeft+CmpN/SgGenLeft+CmpN/PlGenLeft:giehtadal'le ACTOR ; !
 giehtadallam+CmpN/SgN+CmpN/DefSgGen+CmpN/DefPlGen+CmpN/SgNomLeft+CmpN/SgGenLeft+CmpN/PlGenLeft:giehtadallam VSBST-ODD ; !
giehta#bádde MUORRA ;
giehta#gávva MUORRA ;
giehta#tjála:giehta#tjállag8 BENA ;
giehta#tjálos:giehta#tjállos ÅRES ;
 giehtje+CmpN/SgN+CmpN/DefSgGen+CmpN/DefPlGen+CmpN/SgNomLeft+CmpN/SgGenLeft+CmpN/PlGenLeft:giehtje MUORRA; !
giehtto MUORRA ;
 giejdde+CmpN/SgN+CmpN/SgG+CmpN/PlG+CmpN/SgNomLeft+CmpN/SgGenLeft+CmpN/PlGenLeft:giejdde ACTOR; !
 giejddem+CmpN/SgN+CmpN/DefSgGen+CmpN/DefPlGen+CmpN/SgNomLeft+CmpN/SgGenLeft+CmpN/PlGenLeft:giejddem VSBST-ODD ; !
giejmme MUORRA ;
 giejmme#ájgge+CmpN/SgN+CmpN/SgG+CmpN/PlG:giejmme#ájgge MUORRA; !
 giellda%>+CmpN/SgN:giellda%> R; !
 gielestiddje+CmpN/SgN+CmpN/SgG+CmpN/PlG:gielestiddje ACTOR;  !
 giella#addne+CmpN/SgN+CmpN/SgG+CmpN/PlG:giella#addne ACTOR;  !
 giella#bargge+CmpN/SgN+CmpN/SgG+CmpN/PlG:giella#bargge ACTOR;  !
 giella#diehtte+CmpN/SgN+CmpN/SgG+CmpN/PlG:giella#diehtte ACTORdiehtet; !
 giella#dutke+CmpN/SgN+CmpN/SgG+CmpN/PlG:giella#dutke ACTOR;  !
 giella#guodde+CmpN/SgN+CmpN/SgG+CmpN/PlG:giella#guodde ACTOR;  !
 giella#guoradalle+CmpN/SgN+CmpN/SgG+CmpN/PlG:giella#guoradalle ACTOR;  !
 giella#guovllo+CmpN/SgN+CmpN/SgG+CmpN/PlG:giella#guovllo MUORRA; !
 giella#histåvrrå MUORRA ; !^LOAN
 giella#háldadim#guovllo+CmpN/SgN+CmpN/SgG+CmpN/PlG:giella#háldadim#guovllo MUORRA; !
 giella#konsulænnta+CmpN/SgN+CmpN/SgG+CmpN/PlG:giella#konsul PATENT ; !
 giella#orgádna+CmpN/SgN+CmpN/SgG+CmpN/PlG:giella#org ORGAN ; !
 giella#ráde+CmpN/SgN+CmpN/SgG+CmpN/PlG:giella#ráde NOADE; !
 giella#tjiehppe+CmpN/SgN+CmpN/SgG+CmpN/PlG:giella#tjiehppe MUORRA; !
 giella#vánesvuohta+CmpN/SgG+CmpN/DefPlGen:giella#vánesvuohta VUOHTANOUN; !
 giella#váttesvuohta+CmpN/SgG+CmpN/DefPlGen:giella#váttesvuohta VUOHTANOUN; !
 giella#åhpadiddje+CmpN/SgN+CmpN/SgG+CmpN/PlG:giella#åhpadiddje ACTOR;  !
 giella#åssudahka+CmpN/SgN+CmpN/SgG+CmpN/PlG:giella#åssud AHKA ; !
 giellda+CmpN/SgN+CmpN/SgG+CmpN/PlG:giellda MUORRA; !
 giellda#kontåvrrå+CmpN/SgN+CmpN/SgG+CmpN/PlG:giellda#kont FAKTOR ; !
 giellda#kåntåvrrå+CmpN/SgN+CmpN/SgG+CmpN/PlG:giellda#kåntåvrrå MUORRA; !
 giellda#stivrra+CmpN/SgN+CmpN/SgG+CmpN/PlG:giellda#stivrra MUORRA; !
 gielldemus+CmpN/SgN+CmpN/DefSgGen+CmpN/DefPlGen+CmpN/SgNomLeft+CmpN/SgGenLeft+CmpN/PlGenLeft:gielldemuss GÅNÅGIS ; !
 gielvesvuohta+CmpN/SgG+CmpN/DefPlGen:gielvesvuohta VUOHTANOUN; !
gielas:giellas GÁMAS ;
gielda#politihkka:gielda#politi ANTIKK ;
gieles:gielles ÅRES ;
 gielestiddje+CmpN/SgN+CmpN/SgG+CmpN/PlG:gielestiddje ACTOR;  !
giella MUORRA ;
 giella#addne+CmpN/SgN+CmpN/SgG+CmpN/PlG:giella#addne ACTOR;  !
 giella#bargge+CmpN/SgN+CmpN/SgG+CmpN/PlG:giella#bargge ACTOR;  !
 giella#diehtte+CmpN/SgN+CmpN/SgG+CmpN/PlG:giella#diehtte ACTORdiehtet; !
 giella#dutke+CmpN/SgN+CmpN/SgG+CmpN/PlG:giella#dutke ACTOR;  !
 giella#guodde+CmpN/SgN+CmpN/SgG+CmpN/PlG:giella#guodde ACTOR;  !
 giella#guoradalle+CmpN/SgN+CmpN/SgG+CmpN/PlG:giella#guoradalle ACTOR;  !
 giella#guovllo+CmpN/SgN+CmpN/SgG+CmpN/PlG:giella#guovllo MUORRA; !
 giella#histåvrrå MUORRA ; !^LOAN
 giella#háldadim#guovllo+CmpN/SgN+CmpN/SgG+CmpN/PlG:giella#háldadim#guovllo MUORRA; !
 giella#konsulænnta+CmpN/SgN+CmpN/SgG+CmpN/PlG:giella#konsul PATENT ; !
 giella#orgádna+CmpN/SgN+CmpN/SgG+CmpN/PlG:giella#org ORGAN ; !
 giella#ráde+CmpN/SgN+CmpN/SgG+CmpN/PlG:giella#ráde NOADE; !
 giella#tjiehppe+CmpN/SgN+CmpN/SgG+CmpN/PlG:giella#tjiehppe MUORRA; !
 giella#vánesvuohta+CmpN/SgG+CmpN/DefPlGen:giella#vánesvuohta VUOHTANOUN; !
 giella#váttesvuohta+CmpN/SgG+CmpN/DefPlGen:giella#váttesvuohta VUOHTANOUN; !
 giella#åhpadiddje+CmpN/SgN+CmpN/SgG+CmpN/PlG:giella#åhpadiddje ACTOR;  !
 giella#åssudahka+CmpN/SgN+CmpN/SgG+CmpN/PlG:giella#åssud AHKA ; !
giella#dieda:giella#diehtag8 BENA ;
giella#dille MUORRA ;
 giella#konsulænnta+CmpN/SgN+CmpN/SgG+CmpN/PlG:giella#konsul PATENT ; !
giella#láhka MUORRA ;
giella#oahppa MUORRA ;
giella#politihkka:giella#politi ANTIKK ;
 giella#ráde+CmpN/SgN+CmpN/SgG+CmpN/PlG:giella#ráde NOADE; !
giella#teknologija:giella#teknologi ALLEGORI ;
 giellda%>+CmpN/SgN:giellda%> R; !
 giellda+CmpN/SgN+CmpN/SgG+CmpN/PlG:giellda MUORRA; !
 giellda#kontåvrrå+CmpN/SgN+CmpN/SgG+CmpN/PlG:giellda#kont FAKTOR ; !
 giellda#kåntåvrrå+CmpN/SgN+CmpN/SgG+CmpN/PlG:giellda#kåntåvrrå MUORRA; !
 giellda#stivrra+CmpN/SgN+CmpN/SgG+CmpN/PlG:giellda#stivrra MUORRA; !
giera:gierrag8 BENA ;
 gierasj+CmpN/SgN+CmpN/SgG+CmpN/PlG:gieratj GAHPER ; !
gierdde MUORRA ;
 gieres+CmpN/SgN+CmpN/SgG+CmpN/PlG:gierres ÅRES ; !
 gieresvuohta+CmpN/SgG+CmpN/DefPlGen:gieresvuohta VUOHTANOUN; !
giergge MUORRA ;
 giergge#noarssa+CmpN/SgN+CmpN/SgG+CmpN/DefPlGen:giergge#noarssa MUORRA; !
 giergge#rástes+CmpN/SgN+CmpN/SgG+CmpN/PlG:giergge#rásste SARVES ; !
 giergge#ájgge+CmpN/SgN+CmpN/SgG+CmpN/PlG+CmpN/SgNomLeft+CmpN/SgGenLeft+CmpN/PlGenLeft:giergge#ájgge MUORRA; !
giersse MUORRA ;
 gierun+CmpN/SgN+CmpN/SgG+CmpN/PlG:gierun GAHPER; !
 giesse+CmpN/SgN+CmpN/SgG+CmpN/PlG:giesse MUORRA; !
 giesse#báhkka+CmpN/SgN+CmpN/SgG+CmpN/PlG:giesse#báhkka MUORRA; !
 giesse#fierdda+CmpN/SgN+CmpN/SgG+CmpN/PlG:giesse#fierdda MUORRA; !
 giesse#guovddel+CmpN/SgN+CmpN/SgG+CmpN/DefPlGen:giesse#guovddel GAHPER; !
 giesse#idja+CmpN/SgN+CmpN/SgG+CmpN/PlG:giesse#idja MUORRA; !
 giesse#loahpe+CmpN/SgN+CmpN/SgG+CmpN/PlG:giesse#loahpe MUORRA; !
 giesse#valástallam#sadje+CmpN/SgN+CmpN/SgG+CmpN/PlG:giesse#valástallam#sadje MUORRA; !
 giesse#ájgge+CmpN/SgN+CmpN/SgG+CmpN/PlG+CmpN/SgNomLeft+CmpN/SgGenLeft+CmpN/PlGenLeft:giesse#ájgge MUORRA; !
 giesse#åroj+CmpN/SgN+CmpN/SgG+CmpN/PlG:giesse#årroh9 ÅRES ; !
 giesse#årudahka+CmpN/SgN+CmpN/SgG+CmpN/PlG:giesse#årud AHKA ; !
giessjka MUORRA ;
 gieva#jiegge+CmpN/SgN+CmpN/SgG+CmpN/PlG:gieva#jiegge MUORRA; !
 gieva#tjoavtjoj+CmpN/SgN+CmpN/SgG+CmpN/PlG:gieva#tjoaktju SUOLOJ ; !
 gieva+CmpN/SgN+CmpN/SgG+CmpN/PlG:gievvag8 BENA ; !
gievkan GAHPER ;
gievlle MUORRA ;
 gievttse+CmpN/SgN+CmpN/SgG+CmpN/PlG:gievttse MUORRA; !
gigantissma:giganti FANATISM ;
gihpo MUORRA ;
gihppo MUORRA ;
 gihppo#rásse+CmpN/SgN+CmpN/SgG+CmpN/DefPlGen:gihppo#rásse MUORRA; !
 gihttse+CmpN/SgN+CmpN/SgG+CmpN/PlG:gihttse MUORRA; !
gijma:gijmmag8 BENA ;
gijssá MUORRA ;
gijtto MUORRA ;
 gijttogisvuohta+CmpN/SgG+CmpN/DefPlGen:gijttogisvuohta VUOHTANOUN; !
 gijttolisvuohta+CmpN/SgG+CmpN/DefPlGen:gijttolisvuohta VUOHTANOUN; !
giksa MUORRA ;
gilkka MUORRA ;
gil0lar:gil'lar GAHPER ;
 gille+CmpN/SgN+CmpN/SgG+CmpN/PlG:gille MUORRA; !
ginál:gidnal9 GÁMAS ;
 gintal#mæsso#biejvve+CmpN/SgN+CmpN/SgG+CmpN/DefPlGen:gintal#mæsso#biejvve MUORRA; !
 gintal#mæsso#biejvve+N+CmpN/SgN+CmpN/SgN:gintal#mæsso#biejv%> R ; !
gintal:ginntal9 GÁMAS ;
 giráf0fa+CmpN/SgN+CmpN/SgG+CmpN/PlG:giráf'fa MUORRA ; !
 girdde+CmpN/SgN+CmpN/SgG+CmpN/PlG:girdde ACTOR;  !
 girdde#siebrre+CmpN/SgN+CmpN/SgG+CmpN/PlG:girdde#siebrre MUORRA; !
 girdde#vuoddje+CmpN/SgN+CmpN/SgG+CmpN/PlG:girdde#vuoddje ACTOR;  !
girjásj:girjátj GAHPER ;
girjje MUORRA ;
 girjje#almmudahka+CmpN/SgN+CmpN/SgG+CmpN/PlG:girjje#almmud AHKA ; !
 girjje#dáro#giella+N+CmpN/Sg+CmpN/SgN:girjje#dáro#giel%> R ; !
 girjje#dárro+CmpN/SgG+CmpN/DefPlGen:girjje#dárro MUORRA; !
 girjje#giella+N+CmpN/Sg+CmpN/SgN:girjje#giel%> R ; !
 girjje#oases+CmpN/SgN+CmpN/SgG+CmpN/PlG:girjje#oasses ÅRES ; !
 girjje#sáddijiddje+CmpN/SgN+CmpN/SgG+CmpN/PlG:girjje#sáddijiddje ACTOR;  !
 girjje#tjál0le+CmpN/SgN+CmpN/SgG+CmpN/PlG:girjje#tjál'le ACTOR ;  !
 girjje#vuorkká+CmpN/SgN+CmpN/SgG+CmpN/PlG:girjje#vuorkká MUORRA; !
 girjje#vuorkkár+CmpN/SgN+CmpN/SgG+CmpN/PlG:girjje#vuorkkár GAHPER; !
 girjje#árvustalle+CmpN/SgN+CmpN/SgG+CmpN/PlG:girjje#árvustalle ACTOR;  !
girkko NOADE ;
 girkko#departemænnta+CmpN/SgN+CmpN/SgG+CmpN/PlG:girkko#departem PATENT ; !
 girkko#histåvrrå MUORRA ; !^LOAN
 girkko#hær0rá+CmpN/SgN+CmpN/SgG+CmpN/PlG:girkko#hær'rá MUORRA ; !
 girkko#jahke+CmpN/SgN+CmpN/SgG+CmpN/PlG:girkko#jahke MUORRA; !
 girkko#jahke+N+CmpN/Sg+CmpN/SgN:girkko#jak%> R ; !
 girkko#kåvrrå MUORRA ; !^LOAN
 girkko#oahttse+CmpN/SgN+CmpN/SgG+CmpN/PlG:girkko#oahttse MUORRA; !
 girkko#ráde+CmpN/SgN+CmpN/SgG+CmpN/PlG:girkko#ráde NOADE; !
 girkko#sebrudahka+CmpN/SgN+CmpN/SgG+CmpN/PlG:girkko#sebrud AHKA ; !
 girkko#suohkan+CmpN/SgN+CmpN/SgG+CmpN/PlG:girkko#suohkan GAHPER; !
 girkko#vádtse+CmpN/SgN+CmpN/SgG+CmpN/PlG:girkko#vádtse ACTOR;  !
 girkko#departemænnta+CmpN/SgN+CmpN/SgG+CmpN/PlG:girkko#departem PATENT ; !
 girssa+CmpN/SgN+CmpN/SgG+CmpN/PlG:girssa MUORRA; !
gissto MUORRA ;
 gitár0ra+N+CmpN/SgN+CmpN/SgN:gitarr%> R ; !
 gitár0ra:gitár'ra MUORRA ; !SW !^LOAN
 gitárra:git SEMINAR ; !NOR
glasiologija:glasiologi ALLEGORI ;
glássa MUORRA ;
 gluten GAHPER ; !^LOAN
gnostisissma:gnostisi FANATISM ;
goahke MUORRA ;
goahkka MUORRA ;
 goahppel+CmpN/SgN+CmpN/SgG+CmpN/PlG:goahppel GAHPER; !
 goahte+CmpN/SgN+CmpN/SgG+CmpN/PlG:goahte MUORRA; !
 goahte#sadje+CmpN/SgN+CmpN/SgG+CmpN/PlG:goahte#sadje MUORRA; !
 goahte#æjgát+CmpN/SgN+CmpN/SgG+CmpN/PlG:goahte#æjgád9 GAHPER ; !
 goahte+N+CmpN/SgN+CmpN/SgN:gåt%> R ; !
goahttse NOADE ;
 goahttse#muorra+CmpN/SgN+CmpN/SgG+CmpN/DefPlGen:goahttse#muorra MUORRA; !
 goahttse#vuovdde+CmpN/SgN+CmpN/SgG+CmpN/PlG:goahttse#vuovdde MUORRA; !
goajvvo MUORRA ;
 goalsse+CmpN/SgN+CmpN/SgG+CmpN/PlG:goalsse MUORRA; !
goalvva MUORRA ;
 goanssta+CmpN/SgN+CmpN/SgG+CmpN/PlG:goanssta MUORRA; !
 goar0ro+CmpN/SgN+CmpN/DefSgGen+CmpN/DefPlGen+CmpN/SgNomLeft+CmpN/SgGenLeft+CmpN/PlGenLeft:goar'ro MUORRA ; !
goartta MUORRA ;
goarvve MUORRA ;
 goasske+CmpN/SgN+CmpN/SgG+CmpN/PlG:goasske MUORRA; !
 goasskem+CmpN/SgN+CmpN/SgG+CmpN/PlG:goasskem GAHPER; !
goavkke MUORRA ;
 gouache#malerija:gouache#maleri ALLEGORI ; !NOR
gráda NOADE ;
gráfa KINO ;
grafologija:grafologi ALLEGORI ;
grám0ma:gr TELEGRAM ;
grammatihkka:grammati ANTIKK ;
grammatikalisasjåvnnå:grammatikalisa INSTITUTION ;
grammofåvnnå:grammof TELEFON ;
granihtta:grani INSTITUTT ;
gravitasjåvnnå:gravita INSTITUTION ;
grundtvigi^anissma:grundtvigi^ani FANATISM ;
guddne MUORRA ;
 guddnedibme+CmpN/SgN+CmpN/DefSgGen+CmpN/DefPlGen+CmpN/SgNomLeft+CmpN/SgGenLeft+CmpN/PlGenLeft:guddned VSBST-EVEN ; !
guhpa MUORRA ;
 guhtal+CmpN/SgN+CmpN/SgG+CmpN/PlG:guhttal9 GÁMAS ; !
 gujggo+CmpN/SgN+CmpN/SgG+CmpN/PlG:gujggo MUORRA; !
gukse MUORRA ;
guládus:guláduss GÅNÅGIS ;
 gul0le+CmpN/SgN+CmpN/SgG+CmpN/PlG+CmpN/SgNomLeft+CmpN/SgGenLeft+CmpN/PlGenLeft:gul'le ACTOR ;  !
 gullo+CmpN/SgN+CmpN/DefSgGen:gullo MUORRA; !
 gullogahtesvuohta+CmpN/SgG+CmpN/DefPlGen:gullogahtesvuohta VUOHTANOUN; !
 gullogisvuohta+CmpN/SgG+CmpN/DefPlGen:gullogisvuohta VUOHTANOUN; !
gullo#apparáhtta:gullo#appar ADVOKAT ;
gulmme MUORRA ;
 guober#judos+CmpN/SgN+CmpN/SgG+CmpN/PlG:guober#juhtos ÅRES ; !
guober:guohper9 GÁMAS ;
guobme MUORRA ;
guoddá MUORRA ;
guoddalus:guoddaluss GÅNÅGIS ;
 guodde+CmpN/SgN+CmpN/SgG+CmpN/PlG+CmpN/SgNomLeft+CmpN/SgGenLeft+CmpN/PlGenLeft:guodde ACTOR; !
guoddo MUORRA ;
guohpa:guohppag8 BENA ;
guohpá MUORRA ;
 guojkka+CmpN/SgN+CmpN/SgG+CmpN/PlG:guojkka MUORRA; !
 guojkka#gárek+CmpN/SgN+CmpN/SgG+CmpN/PlG:guojkkagáreg9 GAHPER ; !
 guojmme+CmpN/SgN+CmpN/SgG+CmpN/PlG:guojmme MUORRA; !
 guojmme#dievnár+CmpN/SgN+CmpN/SgG+CmpN/PlG:guojmme#dievnár GAHPER; !
 guojmme#gieresvuohta+CmpN/SgG+CmpN/DefPlGen:guojmme#gieresvuohta VUOHTANOUN; !
 guojmme#oahppe+CmpN/SgN+CmpN/SgG+CmpN/PlG:guojmme#oahppe ACTOR;  !
 guojmmevuohta+CmpN/SgG+CmpN/DefPlGen:guojmmevuohta VUOHTANOUN; !
guojtte#gåvvå MUORRA ;
 guolástus#departemænnta+CmpN/SgN+CmpN/SgG+CmpN/PlG:guolástus#departem PATENT ; !
 guolástus#ministar+CmpN/SgN+CmpN/SgG+CmpN/PlG:guolástus#ministar GAHPER; !
guolástus:guolástuss GÅNÅGIS ;
 guolástus#departemænnta+CmpN/SgN+CmpN/SgG+CmpN/PlG:guolástus#departem PATENT ; !
guolástus#politihkka:guolástus#politi ANTIKK ;
guolástus#teknologija:guolástus#teknologi ALLEGORI ;
guolbbe MUORRA ;
guolgga MUORRA ;
guolla MUORRA ;
 guol0lár#båndor+CmpN/SgN+CmpN/SgG+CmpN/PlG:guol'lár#bånndor SÅHKÅR ; !
 guol0lár+CmpN/SgN+CmpN/SgG+CmpN/PlG:guol'lár GAHPER ; !
 guolldo+CmpN/SgN+CmpN/SgG+CmpN/PlG:guolldo MUORRA; !
 guolle+CmpN/SgN+CmpN/SgG+CmpN/PlG:guolle MUORRA; !
 guolle#biebmadim#ásadus+CmpN/SgN+CmpN/SgG+CmpN/PlG:guolle#biebmadim#ásaduss GÅNÅGIS ; !
 guolle#bivdár+CmpN/SgN+CmpN/SgG+CmpN/PlG:guolle#bivdár GAHPER; !
 guolle#oasste+CmpN/SgN+CmpN/SgG+CmpN/PlG:guolle#oasste ACTOR;  !
 guolle#skávlle+CmpN/SgN+CmpN/SgG+CmpN/PlG:guolle#skávlle MUORRA; !
 guolle#sádje+CmpN/SgN+CmpN/SgG+CmpN/PlG:guolle#sádje MUORRA; !
guolle#bivddo MUORRA ;
guolmas:guolmmas GÁMAS ;
 guoppar+CmpN/SgN+CmpN/SgG+CmpN/DefPlGen:guobbar9 GÁMAS ; !
 guoradallam+CmpN/SgN+CmpN/DefSgGen+CmpN/DefPlGen+CmpN/SgNomLeft+CmpN/SgGenLeft+CmpN/PlGenLeft:guoradallam VSBST-ODD ; !
 guoradalle+CmpN/SgN+CmpN/SgG+CmpN/PlG+CmpN/SgNomLeft+CmpN/SgGenLeft+CmpN/PlGenLeft:guoradalle ACTOR; !
 guorgga+CmpN/SgN+CmpN/SgG+CmpN/PlG:guorgga MUORRA; !
 guorra+CmpN/Last+CmpN/SgNomLeft+CmpN/PlGenLeft:guorra MUORRA; !
 guossa+CmpN/SgN+CmpN/SgG+CmpN/DefPlGen:guossa MUORRA; !
 guossa#biddjá+CmpN/SgN+CmpN/SgG+CmpN/PlG:guossa#biddjá NOADE; !
 guossa#báhtsak#tsihtse+CmpN/SgN+CmpN/SgG+CmpN/PlG:guossa#báhtsak#tsihtse MUORRA; !
 guossa#gattsak+CmpN/SgN+CmpN/SgG+CmpN/PlG:guossa#gattsag9 GAHPER ; !
 guossa#vitsur+CmpN/SgN+CmpN/SgG+CmpN/PlG:guossa#vitsur GAHPER; !
 guossa#vuobme+CmpN/SgN+CmpN/SgG+CmpN/PlG:guossa#vuobme MUORRA; !
 guossa#vuovdde+CmpN/SgN+CmpN/SgG+CmpN/PlG:guossa#vuovdde MUORRA; !
 guossalahka+CmpN/SgN+CmpN/SgG+CmpN/PlG:guossal AHKA ; !
 guos0se#lågådalle+CmpN/SgN+CmpN/SgG+CmpN/PlG:guos'se#lågådalle ACTOR ;  !
 guosse+CmpN/SgN+CmpN/SgG+CmpN/PlG:guos'se MUORRA ; !
 guosta+CmpN/SgN+CmpN/SgG+CmpN/PlG:guosstag8 BENA ; !
 guottet#ájgge+CmpN/SgN+CmpN/SgG+CmpN/DefPlGen:guottet#ájgge MUORRA; !
 guovdásj#belludahka+CmpN/SgN+CmpN/SgG+CmpN/PlG:guovdásj#bellud AHKA ; !
 guovdásj+CmpN/SgN+CmpN/SgG+CmpN/PlG:guovdátj GAHPER ; !
 guovllo+CmpN/SgN+CmpN/SgG+CmpN/PlG:guovllo MUORRA; !
 guovllo#departemænnta+CmpN/SgN+CmpN/SgG+CmpN/PlG:guovllo#departem PATENT ; !
 guovllo#konsesjåvnnå MUORRA ; !^LOAN
 guovllo#konsesjåvnnå+N+CmpN/SgN+CmpN/SgN:guovllo#koncession%> R ; !
 guovllo#konsesjåvnnå+N+CmpN/SgN+CmpN/SgN:guovllo#konsesjon%> R ; !
 guovllo#kontåvrrå+CmpN/SgN+CmpN/SgG+CmpN/PlG:guovllo#kont FAKTOR ; !
 guovllo#kåntåvrrå+CmpN/SgN+CmpN/SgG+CmpN/PlG:guovllo#kåntåvrrå MUORRA; !
 guovllo#departemænnta+CmpN/SgN+CmpN/SgG+CmpN/PlG:guovllo#departem PATENT ; !
guovva MUORRA ;
 guovva#mánno+CmpN/SgN+CmpN/SgG+CmpN/DefPlGen:guovva#mánno MUORRA; !
 guovva#mánno+CmpN/SgN+CmpN/SgG+CmpN/DefPlGen:guovva#mánno MUORRA; !
 guppar+CmpN/SgN+CmpN/SgG+CmpN/PlG:gubbar9 GÁMAS ; !
gurjjo MUORRA ;
gurpas:gurppas GÁMAS ;
gurppe MUORRA ;
 gurra+CmpN/SgN+CmpN/SgG+CmpN/PlG:gurra MUORRA; !
gurssa MUORRA ;
gurssjo MUORRA ;
 gurtte+CmpN/SgN+CmpN/SgG+CmpN/PlG:gurtte MUORRA; !
 gussa+CmpN/SgN+CmpN/SgG+CmpN/PlG:gussa MUORRA; !
 guvlár+CmpN/SgN+CmpN/SgG+CmpN/PlG:guvlár GAHPER; !
 guvnnje+CmpN/SgN+CmpN/SgG+CmpN/PlG:guvnnje MUORRA; !
 gymnása+CmpN/SgN+CmpN/SgG+CmpN/PlG:gymnása MUORRA; !
 gymnása#oahppe+CmpN/SgN+CmpN/SgG+CmpN/PlG:gymnása#oahppe ACTOR;  !
 gymnása#sierra#skåvllå+CmpN/SgN+CmpN/SgG+CmpN/PlG:gymnása#sierra#skåvllå MUORRA; !
 gymnása#skåvllå+CmpN/SgN+CmpN/SgG+CmpN/PlG:gymnása#skåvllå MUORRA; !
gymnastihkka:gymnasti ANTIKK ;
gynekologija:gynekologi ALLEGORI ;
hábme MUORRA ;
hábme#oahppa MUORRA ;
habmo MUORRA ;
hábmo MUORRA ;
hadde MUORRA ;
 hadde#bærráj#gæhttje+CmpN/SgN+CmpN/SgG+CmpN/PlG:hadde#bærráj#gæhttje ACTOR;  !
hádja MUORRA ;
 hær0rá+CmpN/SgN+CmpN/SgG+CmpN/PlG:hær'rá MUORRA ; !
 hága#máddo+CmpN/SgN+CmpN/SgG+CmpN/PlG:hága#máddo MUORRA; !
háhtta MUORRA ;
 hájkka+CmpN/SgN+CmpN/SgG+CmpN/DefPlGen:hájkka MUORRA; !
hålbbe MUORRA ;
 háldadim#guovllo+CmpN/SgN+CmpN/SgG+CmpN/PlG:háldadim#guovllo MUORRA; !
 háldadus#departemænnta+CmpN/SgN+CmpN/SgG+CmpN/PlG:háldadus#departem PATENT ; !
 háldadus#jådediddje+CmpN/SgN+CmpN/SgG+CmpN/PlG:háldadus#jådediddje ACTOR;  !
 háldadus#oajvve+CmpN/SgN+CmpN/SgG+CmpN/PlG:háldadus#oajvve MUORRA; !
 háldadus#orgádna+CmpN/SgN+CmpN/SgG+CmpN/PlG:háldadus#org ORGAN ; !
 háldadus+CmpN/SgN+CmpN/SgG+CmpN/PlG:háldaduss GÅNÅGIS ; !
hålggå MUORRA ;
hálla NOADE ;
 hállde+CmpN/SgN+CmpN/SgG+CmpN/PlG:hállde MUORRA; !
 hállde#sadje+CmpN/SgN+CmpN/SgG+CmpN/PlG:hállde#sadje MUORRA; !
hálldo MUORRA ;
hállo MUORRA ;
 hallusinogena NOADE ; !^LOAN
 hallusinogena+N+CmpN/SgN+CmpN/SgN:hallusinogen%> R ; !
 hallusinogena NOADE ; !^LOAN
 hallusinogena+N+CmpN/SgN+CmpN/SgN:hallusinogen%> R ; !
hálmma MUORRA ;
 hánesvuohta+CmpN/SgG+CmpN/DefPlGen:hánesvuohta VUOHTANOUN; !
 haŋ0ŋá+CmpN/SgN+CmpN/SgG+CmpN/PlG:haŋ'ŋá MUORRA ; !
hárddo NOADE ;
hárjje MUORRA ;
 hárjje#sváles+CmpN/SgN+CmpN/SgG+CmpN/PlG:hárjje#sválle SARVES ; !
harmonija:harmoni ALLEGORI ;
 hárppa+Use/Sub:hárppa MUORRA; !
 hárppa#tjuojadiddje+CmpN/SgN+CmpN/SgG+CmpN/PlG:hárppa#tjuojadiddje ACTOR;  !
 hár0re+CmpN/SgN+CmpN/SgG+CmpN/PlG:hár're NOADE ; !
hárre MUORRA ;
 hårtte+CmpN/SgN+CmpN/SgG+CmpN/PlG:hårtte MUORRA; !
hássja MUORRA ;
hásstalus:hásstaluss GÅNÅGIS ;
haugi^anissma:haugi^ani FANATISM ;
 havarija:havari ALLEGORI ; !NOR
hávdde MUORRA ;
 hávgga+CmpN/SgN+CmpN/SgG+CmpN/PlG:hávgga MUORRA; !
hávs#gárre MUORRA ;
hávvar GAHPER ;
hávve MUORRA ;
 hebrea+CmpN/SgN+CmpN/SgG+CmpN/PlG:hebrea KINO; !
 hebrea#giella+N+CmpN/Sg+CmpN/SgN:hebrea#giel%> R ; !
 hebre^ak+CmpN/SgN+CmpN/SgG+CmpN/PlG:hebre^ag9 GAHPER ; !
hebrea#giella MUORRA ;
 hebrea#giella+N+CmpN/Sg+CmpN/SgN:hebrea#giel%> R ; !
hedonissma:hedoni FANATISM ;
hegeli^anissma:hegeli^ani FANATISM ;
hegemonija:hegemoni ALLEGORI ;
hekto KINO ;
hekto#grám0ma:hekto#gr TELEGRAM ;
helio#tropissma:helio#tropi FANATISM ;
herma^frodittissma:herma^froditti FANATISM ;
hermeneutihkka:hermeneuti ANTIKK ;
hermetihkka:hermeti ANTIKK ;
hero^issma:hero^i FANATISM ;
hibmo MUORRA ;
 hiehte+CmpN/SgN+CmpN/DefSgGen+CmpN/DefPlGen+CmpN/SgNomLeft+CmpN/SgGenLeft+CmpN/PlGenLeft:hiehte MUORRA; !
 hiehte#guovdásj+CmpN/SgN+CmpN/SgG+CmpN/PlG:hiehte#guovdátj GAHPER ; !
 hiehte#gádjom+CmpN/SgN+CmpN/DefSgGen+CmpN/DefPlGen+CmpN/SgNomLeft+CmpN/SgGenLeft+CmpN/PlGenLeft:hiehte#gádjom VSBST-ODD ; !
 hiehte#telefåvnna+Use/Sub:hiehte#telefåvnna MUORRA; ! !^LOAN
 hiehte#viehkke+CmpN/SgN+CmpN/SgG+CmpN/PlG:hiehte#viehkke MUORRA; !
hielmme MUORRA ;
hi^er^arkija:hi^er^arki ALLEGORI ;
hi^er^arkija:hi^er^ark ALLEGORI ;
 hiergge+CmpN/SgN+CmpN/SgG+CmpN/PlG:hiergge MUORRA; !
 hievnne+CmpN/SgN+CmpN/SgG+CmpN/PlG:hievnne MUORRA; !
hilla MUORRA ;
hilldo NOADE ;
hindu^issma:hindu^i FANATISM ;
hirssa MUORRA ;
hissa NOADE ;
 histåvrrå MUORRA ; !^LOAN
historihkka:histori ANTIKK ;
historissma:histori FANATISM ;
holo^grám0ma:holo^gr TELEGRAM ;
homeopatija:homeopati ALLEGORI ;
homofilija:homofili ALLEGORI ;
homonymija:homonymi ALLEGORI ;
 hukso+CmpN/SgN+CmpN/DefSgGen+CmpN/DefPlGen+CmpN/SgNomLeft+CmpN/SgGenLeft+CmpN/PlGenLeft:hukso MUORRA; !
humanissma:humani FANATISM ;
 hur0re#niŋŋelis+CmpN/SgN+CmpN/SgG+CmpN/PlG:hur're#niŋŋeliss GÅNÅGIS ; !
 hur0re+CmpN/SgN+CmpN/SgG+CmpN/PlG:hur're NOADE ; !
 hurre#ninnjelis+CmpN/SgN+CmpN/SgG+CmpN/PlG:hurre#ninnjeliss GÅNÅGIS ; !
 hurre#åres+CmpN/SgN+CmpN/SgG+CmpN/PlG:hurre#årres ÅRES ; !
 hybrijdda MUORRA ; !^LOAN
 hybrijdda+N+CmpN/SgN+CmpN/SgN:hybrid%> R ; !
 hygiena NOADE ; !^LOAN
 hygiena+N+CmpN/SgN+CmpN/SgN:hygien%> R ; !
hymnologija:hymnologi ALLEGORI ;
 hyperbel GAHPER ; !^LOAN
hypnotissma:hypnoti FANATISM ;
hysterija:hysteri ALLEGORI ;
 ibme+CmpN/SgN+CmpN/SgG+CmpN/PlG:ibme MUORRA; !
 ide^alissta+CmpN/SgN+CmpN/SgG+CmpN/PlG:ide^ali TURIST ; !
ide^alissma:ide^ali FANATISM ;
identifikasjåvnnå:identifika INSTITUTION ;
 identitæhtta MUORRA ; !^LOAN
 identitæhtta+N+CmpN/SgN+CmpN/SgN:identitet%> R ; !
ideo^grám0ma:ideo^gr TELEGRAM ;
ideologija:ideologi ALLEGORI ;
 idet+CmpN/SgN+CmpN/SgG+CmpN/DefPlGen:ided9 GAHPER ; !
 idja+CmpN/SgN+CmpN/SgG+CmpN/PlG:idja MUORRA; !
 idja#biejv#galma+CmpN/SgN+CmpN/SgG+CmpN/PlG:idja#biejv#galmmag8 BENA ; !
 idja#båddå+CmpN/SgN+CmpN/SgG+CmpN/PlG:idja#båddå MUORRA; !
 idja#guovddel+CmpN/SgN+CmpN/SgG+CmpN/DefPlGen:idja#guovddel GAHPER; !
 idja#judos+CmpN/SgN+CmpN/SgG+CmpN/PlG:idja#juhtos ÅRES ; !
 idja#jullo+CmpN/SgN+CmpN/SgG+CmpN/PlG:idja#jullo MUORRA; !
 idja#sjunjok+CmpN/SgN+CmpN/SgG+CmpN/PlG:idja#sjunjog9 GAHPER ; !
 idja#skunjok+CmpN/SgN+CmpN/SgG+CmpN/PlG:idja#skunjog9 GAHPER ; !
 idja#tjårgge+CmpN/SgN+CmpN/SgG+CmpN/DefPlGen:idja#tjårgge MUORRA; !
 idjadim#sadje+CmpN/SgN+CmpN/SgG+CmpN/PlG:idjadim#sadje MUORRA; !
 ieddne+CmpN/SgN+CmpN/SgG+CmpN/PlG:ieddne MUORRA; !
 ieddne#bielle+CmpN/SgN+CmpN/SgG+CmpN/PlG:ieddne#bielle MUORRA; !
 ieddne#bielle+N+CmpN/Sg+CmpN/SgN:ieddne#biel%> R ; !
 ieddne#rávkke+CmpN/SgN+CmpN/SgG+CmpN/PlG:ieddne#rávkke MUORRA; !
 ieddne-rávkke+CmpN/SgN+CmpN/SgG+CmpN/PlG+Use/Sub:ieddne-rávkke MUORRA; !
iedne#giella MUORRA ;
 iedne#giella#åhpadiddje+CmpN/SgN+CmpN/SgG+CmpN/PlG:iedne#giella#åhpadiddje ACTOR;  !
 iedne#giella+N+CmpN/Sg+CmpN/SgN:iedne#giel%> R ; !
 iehke+CmpN/SgN+CmpN/SgG+CmpN/PlG:iehke MUORRA; !
 iehkedis#biejvve+CmpN/SgN+CmpN/SgG+CmpN/PlG:iehkedis#biejvve MUORRA; !
 iehkedis#guovsoj+CmpN/SgN+CmpN/SgG:iehkedis#guoksu SUOLOJ ; !
 iehket#biejvve+CmpN/SgN+CmpN/SgG+CmpN/PlG:iehket#biejvve MUORRA; !
 iehket#båddå+CmpN/SgN+CmpN/SgG+CmpN/PlG:iehket#båddå MUORRA; !
 iehket+CmpN/SgN+CmpN/SgG+CmpN/DefPlGen:iehked9 GAHPER ; !
 iehket#biejvve+CmpN/SgN+CmpN/SgG+CmpN/PlG:iehket#biejvve MUORRA; !
 iehket#båddå+CmpN/SgN+CmpN/SgG+CmpN/PlG:iehket#båddå MUORRA; !
 iehket+CmpN/SgN+CmpN/SgG+CmpN/DefPlGen:iehked9 GAHPER ; !
 iel0le+CmpN/SgN+CmpN/SgG+CmpN/PlG:iel'le ACTOR ;  !
 iellem#rievtesvuohta+CmpN/SgG+CmpN/DefPlGen:iellem#rievtesvuohta VUOHTANOUN; !
 iellem#ájgge+CmpN/SgN+CmpN/SgG+CmpN/PlG:iellem#ájgge MUORRA; !
 ieme#álmmuk+CmpN/SgN+CmpN/SgG+CmpN/PlG:ieme#álmmug9 GAHPER ; !
 iemet+CmpN/SgN+CmpN/SgG+CmpN/PlG:iemed9 GAHPER ; !
 ienep#låhko+CmpN/SgN+CmpN/SgG+CmpN/PlG:ienep#låhko MUORRA; !
 ienep#låhko+N+CmpN/SgN+CmpN/SgN:ienep#låk%> R ; !
iepper:iebber9 ÅRES ;
iesj#bio^grafija:iesj#bio^grafi ALLEGORI ;
iesj#gåvvå MUORRA ;
ihkkun GAHPER ;
 il0lo+CmpN/SgN+CmpN/SgG+CmpN/PlG:il'lo MUORRA ; !
illo MUORRA ;
 illusjonissma MUORRA ; !^LOAN
illustrasjåvnnå:illustra INSTITUTION ;
 ilmme+CmpN/SgN+CmpN/SgG+CmpN/PlG:ilmme MUORRA; !
imagissma:imagi FANATISM ;
immateri^alissma:immateri^ali FANATISM ;
immunologija:immunologi ALLEGORI ;
immun#systebma:immun#syste SYSTEM ;
imperi^alissma:imperi^ali FANATISM ;
im^plikasjåvnnå:im^plika INSTITUTION ;
im^presário KINO ;
 im^presjonissma MUORRA ; !^LOAN
im^provisasjåvnnå:im^provisa INSTITUTION ;
indifferentissma:indifferenti FANATISM ;
individu^alissma:individu^ali FANATISM ;
 indivijdda MUORRA ; !^LOAN
 indivijdda+N+CmpN/SgN+CmpN/SgN:individ%> R ; !
induksjåvnnå:induk INSTITUTION ;
indu^stri^alissma:indu^stri^ali FANATISM ;
 indu^stri#konsesjåvnnå MUORRA ; !^LOAN
 indu^stri#konsesjåvnnå+N+CmpN/SgN+CmpN/SgN:indu^stri#koncession%> R ; !
 indu^stri#konsesjåvnnå+N+CmpN/SgN+CmpN/SgN:indu^stri#konsesjon%> R ; !
 infanterija+CmpN/SgN+CmpN/SgG+CmpN/PlG:infanteri ALLEGORI ; !
infeksjåvnnå:infek INSTITUTION ;
infiksa KINO ;
 infiksa+N+CmpN/SgN+CmpN/SgN:infiks%> R ; !
in^flasjåvnnå:in^fla INSTITUTION ;
informasjåvnnå:informa INSTITUTION ;
informatihkka:informati ANTIKK ;
inkásso KINO ;
innovasjåvnnå:innova INSTITUTION ;
 insækta+CmpN/SgN+CmpN/SgG+CmpN/PlG:ins KOLLEKT ; !
in^spirasjåvnnå:in^spira INSTITUTION ;
installasjåvnnå:installa INSTITUTION ;
 in^stituhtta+CmpN/SgN+CmpN/SgG+CmpN/PlG:in^stitu INSTITUTT ; !
 in^stitusjåvnnå+CmpN/SgN+CmpN/SgG+CmpN/PlG:in^stitu INSTITUTION ; !
in^struksjåvnnå:in^struk INSTITUTION ;
in^strument#panela KINO ;
 in^strument#panela+N+CmpN/SgN+CmpN/SgN:in^strument#panel%> R ; !
inte^grasjåvnnå:inte^gra INSTITUTION ;
intellektu^alissma:intellektu^ali FANATISM ;
intelligænssa:intellig VALENS ;
intensjåvnnå:inten INSTITUTION ;
interferænssa:interfer VALENS ;
interjeksjåvnnå:interjek INSTITUTION ;
 internæhtta+N+CmpN/SgN+CmpN/SgN:internet%> R ; !
internæhtta:intern INTERNET ;
internáhtta:intern ADVOKAT ;
interpellasjåvnnå:interpella INSTITUTION ;
intonasjåvnnå:intona INSTITUTION ;
intro^speksjåvnnå:intro^spek INSTITUTION ;
intu^isjåvnnå:intu^i INSTITUTION ;
 inuhkka+CmpN/SgN+CmpN/SgG+CmpN/PlG:inu APOTEK ; !
 irgge+CmpN/SgN+CmpN/SgG+CmpN/PlG:irgge NOADE; !
 irggediddje+CmpN/SgN+CmpN/SgG+CmpN/PlG:irggediddje ACTOR;  !
 iset+CmpN/SgN+CmpN/SgG+CmpN/PlG:ised9 GAHPER ; !
isolasjåvnnå:isola INSTITUTION ;
 isolasjonissma MUORRA ; !^LOAN
isomorfissma:isomorfi FANATISM ;
itakissma:itaki FANATISM ;
ivnne MUORRA ;
 jábbme+CmpN/SgN+CmpN/SgG+CmpN/PlG:jábbme ACTOR;  !
 jábbmek#ájmmo+CmpN/SgN+CmpN/SgG+CmpN/PlG:jábbmek#ájmmo MUORRA; !
 jábbmek+CmpN/SgN+CmpN/SgG+CmpN/PlG:jábbmeg9 GAHPER ; !
 jábbmelasjvuohta+CmpN/SgG+CmpN/DefPlGen:jábbmelasjvuohta VUOHTANOUN; !
jåddo MUORRA ;
 jådediddje+CmpN/SgN+CmpN/SgG+CmpN/PlG+CmpN/SgNomLeft+CmpN/SgGenLeft+CmpN/PlGenLeft:jådediddje ACTOR; !
jærjjá MUORRA ;
jáf0fo:jáf'fo MUORRA ;
 jáffo MUORRA ; ! this is cheating, Spiik says III-I
 jågåsj+CmpN/SgN+CmpN/SgG+CmpN/PlG:jågåtj GAHPER ; !
 jågŋå+CmpN/SgN+CmpN/SgG+CmpN/DefPlGen:jågŋå MUORRA; !
 jågŋå#daŋás+CmpN/SgN+CmpN/SgG+CmpN/DefPlGen:jågŋå#dagŋas GÁMAS ; !
 jåhkå+CmpN/SgN+CmpN/SgG+CmpN/PlG:jåhkå MUORRA; !
 jåhkå#gádde+CmpN/SgN+CmpN/SgG+CmpN/PlG:jåhkå#gádde MUORRA; !
 jåhkå#gádde+N+CmpN/Sg+CmpN/SgN:jåhkå#gátt%> R ; !
 jåhkå#rábma+CmpN/SgN+CmpN/SgG+CmpN/PlG:jåhkå#rábma MUORRA; !
 jåhkå^måhkek+CmpN/SgN+CmpN/SgG+CmpN/PlG:jåhkå^måhkeg9 GAHPER ; !
jåhkå#giera:jåhkå#gierrag8 BENA ;
 jahke+CmpN/SgN+CmpN/SgG+CmpN/PlG:jahke MUORRA; !
 jahke#biel#ruhta#låhko+N+CmpN/SgN+CmpN/SgN:jahke#biel#ruhta#låk%> R ; !
 jahke#bielle+CmpN/SgN+CmpN/SgG+CmpN/PlG:jahke#bielle MUORRA; !
 jahke#bielle+N+CmpN/Sg+CmpN/SgN:jahke#biel%> R ; !
 jahke#låhke+CmpN/SgN+CmpN/SgG+CmpN/PlG:jahke#låhke MUORRA; !
 jahke#mákso+CmpN/SgN+CmpN/DefSgGen+CmpN/DefPlGen+CmpN/SgNomLeft+CmpN/SgGenLeft+CmpN/PlGenLeft:jahke#mákso MUORRA; !
 jahke#målssusibme+CmpN/SgN+CmpN/SgG+CmpN/DefPlGen:jahke#målssus VSBST-EVEN ; !
 jahke#neljadis+CmpN/SgN+CmpN/SgG+CmpN/DefPlGen:jahke#neljadiss GÅNÅGIS ; !
 jahke#ruhta#låhko+N+CmpN/SgN+CmpN/SgN:jahke#ruhta#låk%> R ; !
 jahke#tjuohte+CmpN/SgN+CmpN/SgG+CmpN/PlG:jahke#tjuohte MUORRA; !
jáhkka MUORRA ;
 jáhkka#rádas+CmpN/SgN+CmpN/SgG+CmpN/PlG:jáhkka#rádas GÁMAS ; !
jáhkko MUORRA ;
 jáhkkogisvuohta+CmpN/SgG+CmpN/DefPlGen:jáhkkogisvuohta VUOHTANOUN; !
 jáhpe+CmpN/SgN+CmpN/SgG+CmpN/PlG:jáhpe MUORRA; !
jåhtålus:jåhtåluss GÅNÅGIS ;
jåhto MUORRA ;
jåhto#tjála:jåhto#tjállag8 BENA ;
 jåhtte+CmpN/SgN+CmpN/SgG+CmpN/PlG:jåhtte ACTOR;  !
 jåhtte#lådde+CmpN/SgN+CmpN/SgG+CmpN/PlG:jåhtte#lådde MUORRA; !
 jåhtte#låttåsj+CmpN/SgN+CmpN/SgG+CmpN/PlG:jåhtte#låttåtj GAHPER ; !
 jåhtte#sábme+CmpN/SgG+CmpN/PlG:jåhtte#sábme MUORRA; !
 jåhtte#sáme#lissta MUORRA ; !^LOAN
jålås:jållås GÁMAS ;
 jalgga+CmpN/SgN+CmpN/SgG+CmpN/PlG:jalgga MUORRA; !
 jalggadis+CmpN/SgN+CmpN/SgG+CmpN/PlG:jalggadiss GÅNÅGIS ; !
 jallasvuohta+CmpN/SgG+CmpN/DefPlGen:jallasvuohta VUOHTANOUN; !
 jallavuohta+CmpN/SgG+CmpN/DefPlGen:jallavuohta VUOHTANOUN; !
 jallavuohta+CmpN/SgG+CmpN/DefPlGen:jallavuohta VUOHTANOUN; !
jålle MUORRA ;
jalŋes:jalŋŋe SARVES ;
 jårmme+CmpN/SgN+CmpN/SgG+CmpN/PlG:jårmme MUORRA; !
jarŋŋa MUORRA ;
jarre MUORRA ;
 jassa+CmpN/SgN+CmpN/SgG+CmpN/PlG:jassa MUORRA; !
jåvllå MUORRA ;
 javllamus+CmpN/SgN+CmpN/DefSgGen+CmpN/DefPlGen+CmpN/SgNomLeft+CmpN/SgGenLeft+CmpN/PlGenLeft:javllamuss GÅNÅGIS ; !
jávrre MUORRA ;
 jávrre#guolle+CmpN/SgN+CmpN/SgG+CmpN/PlG:jávrre#guolle MUORRA; !
 jávrre#gádde+CmpN/SgN+CmpN/SgG+CmpN/PlG:jávrre#gádde MUORRA; !
 jávrre#gádde+N+CmpN/Sg+CmpN/SgN:jávrre#gátt%> R ; !
jiedna#bádde MUORRA ;
 jiegge+CmpN/SgN+CmpN/SgG+CmpN/PlG:jiegge MUORRA; !
 jiegge#hul0lo+CmpN/SgN+CmpN/SgG+CmpN/DefPlGen:jiegge#hul'lo MUORRA ; !
 jiegge#hábak+CmpN/SgN+CmpN/SgG+CmpN/PlG:jiegge#hábag9 GAHPER ; !
 jiegge#jågŋå+CmpN/SgN+CmpN/SgG+CmpN/DefPlGen:jiegge#jågŋå MUORRA; !
 jiegge#loavggo+CmpN/SgN+CmpN/SgG+CmpN/PlG:jiegge#loavggo MUORRA; !
 jiegge#lådde+CmpN/SgN+CmpN/SgG+CmpN/PlG:jiegge#lådde MUORRA; !
 jiegge#muorjje+CmpN/SgN+CmpN/SgG+CmpN/DefPlGen:jiegge#muorjje MUORRA; !
 jiegge#mægástahka+CmpN/SgN+CmpN/SgG+CmpN/PlG:jiegge#mægást AHKA ; !
 jiegge#mæhkánis+CmpN/SgN+CmpN/SgG+CmpN/PlG:jiegge#mæhkániss GÅNÅGIS ; !
 jiegge#oas0sje+CmpN/SgN+CmpN/SgG+CmpN/DefPlGen:jiegge#oas'sje MUORRA ; !
 jiegge#tjoavtjoj+CmpN/SgN+CmpN/SgG+CmpN/PlG:jiegge#tjoaktju SUOLOJ ; !
 jiegge#jågŋå+CmpN/SgN+CmpN/SgG+CmpN/DefPlGen:jiegge#jågŋå MUORRA; !
jiegŋa MUORRA ;
 jiegŋa#biernna+CmpN/SgN+CmpN/SgG+CmpN/PlG:jiegŋa#biernna MUORRA; !
 jiegŋa#diedjam+CmpN/SgN+CmpN/SgG+CmpN/PlG:jiegŋa#diedjam GAHPER ; !
 jiegŋa#áhpe+CmpN/SgN+CmpN/SgG+CmpN/PlG:jiegŋa#áhpe MUORRA; !
 jiegŋa#ájgge+CmpN/SgN+CmpN/SgG+CmpN/PlG+CmpN/SgNomLeft+CmpN/SgGenLeft+CmpN/PlGenLeft:jiegŋa#ájgge MUORRA; !
 jiehkke+CmpN/SgN+CmpN/SgG+CmpN/PlG:jiehkke MUORRA; !
 jiella+CmpN/SgN+CmpN/SgG+CmpN/PlG:jiella MUORRA; !
jiel0le:jiel'le MUORRA ;
jiello MUORRA ;
 jienastus#låhko+CmpN/SgN+CmpN/SgG+CmpN/PlG:jienastus#låhko MUORRA; !
 jienastus#låhko+N+CmpN/SgN+CmpN/SgN:jienastus#låk%> R ; !
jienastus:jienastuss GÅNÅGIS ;
jiermme MUORRA ;
jiertta MUORRA ;
jiesska MUORRA ;
jiessta MUORRA ;
jingo^issma:jingo^i FANATISM ;
joajmme MUORRA ;
 joavddo+CmpN/SgN+CmpN/SgG+CmpN/PlG:joavddo MUORRA; !
journalistihkka:journalisti ANTIKK ;
jubma MUORRA ;
 jubmel+CmpN/SgN+CmpN/SgG+CmpN/PlG:jubmel GAHPER; !
 jubmel#balulasj+CmpN/SgN+CmpN/SgG+CmpN/PlG:jubmel#baluladtj GÅNÅGIS ; !
 jubmel#balulasjvuohta+CmpN/SgG+CmpN/DefPlGen:jubmel#balulasjvuohta VUOHTANOUN; !
 jubmel#bielle+CmpN/SgN+CmpN/SgG+CmpN/PlG:jubmel#bielle MUORRA; !
 jubmel#bielle+N+CmpN/Sg+CmpN/SgN:jubmel#biel%> R ; !
 jubmel#bilkkediddje+CmpN/SgN+CmpN/SgG+CmpN/PlG:jubmel#bilkkediddje ACTOR;  !
 jubmelahtesvuohta+CmpN/SgG+CmpN/DefPlGen:jubmelahtesvuohta VUOHTANOUN; !
 jubmelvuohta+CmpN/SgG+CmpN/DefPlGen:jubmelvuohta VUOHTANOUN; !
juda^issma:juda^i FANATISM ;
juhtsa MUORRA ;
 jukso+CmpN/SgN+CmpN/SgG+CmpN/PlG:jukso MUORRA; !
julev#sáme#giella MUORRA ;
 julev#sáme#giella+N+CmpN/Sg+CmpN/SgN:julev#sáme#giel%> R ; !
 juobmo+CmpN/SgN+CmpN/SgG+CmpN/DefPlGen:juobmo MUORRA; !
 juogadibme+CmpN/SgN+CmpN/DefSgGen+CmpN/DefPlGen+CmpN/SgNomLeft+CmpN/SgGenLeft+CmpN/PlGenLeft:juogad VSBST-EVEN ; !
 juogadiddje+CmpN/SgN+CmpN/SgG+CmpN/PlG+CmpN/SgNomLeft+CmpN/SgGenLeft+CmpN/PlGenLeft:juogadiddje ACTOR; !
 juogos#aktisasjvuohta+CmpN/SgG+CmpN/DefPlGen:juogos#aktisasjvuohta VUOHTANOUN; !
 juogos#guojmme+CmpN/SgN+CmpN/SgG+CmpN/PlG:juogos#guojmme MUORRA; !
 juogos#jådediddje+CmpN/SgN+CmpN/SgG+CmpN/PlG:juogos#jådediddje ACTOR;  !
juogos:juohkos ÅRES ;
 juohko+CmpN/SgN+CmpN/DefSgGen+CmpN/DefPlGen+CmpN/SgNomLeft+CmpN/SgGenLeft+CmpN/PlGenLeft:juohko MUORRA; !
juoksa MUORRA ;
 juoksa#náste+CmpN/SgN+CmpN/PlG:juoksa#násste VUOSA ; !
juolgge MUORRA ;
 juolgge#bielle+CmpN/SgN+CmpN/SgG+CmpN/PlG:juolgge#bielle MUORRA; !
 juolgge#bielle+N+CmpN/Sg+CmpN/SgN:juolgge#biel%> R ; !
 juolgge#báhkka+CmpN/SgN+CmpN/SgG+CmpN/PlG:juolgge#báhkka MUORRA; !
 juovva+CmpN/SgN+CmpN/SgG+CmpN/PlG:juovva MUORRA; !
 juovvalahka+CmpN/SgN+CmpN/SgG+CmpN/PlG:juovval AHKA ; !
jura#systebma:jura#syste SYSTEM ;
jurisdiksjåvnnå:jurisdik INSTITUTION ;
jurra MUORRA ;
jury KINO ;
juvlla MUORRA ;
 kader#partija+CmpN/SgN+CmpN/SgG+CmpN/PlG:kader#parti ALLEGORI ;  !
 kafea KINO ; ! loan words ka/fe-a
 kafea+N+CmpN/SgN+CmpN/SgN:kafe%> R ; !
 káfea KINO ; ! loan words ka/fe-a
kåffår GAHPER ;
kåhppå MUORRA ;
kálkka MUORRA ;
kalli^grafija:kalli^grafi ALLEGORI ;
kalorija:kalori ALLEGORI ;
kalvinissma:kalvini FANATISM ;
kam^bri^um#systebma:kam^bri^um#syste SYSTEM ;
kameraderija:kameraderi ALLEGORI ;
kámmár GAHPER ;
kandidatuvrra:kandidatu KULTUR ;
kannibalissma:kannibali FANATISM ;
 kansellija+CmpN/SgN+CmpN/SgG+CmpN/PlG:kansellija KINO; !NOR !
 kanslija+CmpN/SgN+CmpN/SgG+CmpN/PlG:kansli ALLEGORI ;  !
kanti^anissma:kanti^ani FANATISM ;
 kapacitehtta+Use/Sub:kapacite IDENTITET ; ! !SW
 kapasitehtta+Use/Sub:kapasite IDENTITET ; !
 kapasitæhtta MUORRA ; !^LOAN
 kapasitæhtta+N+CmpN/SgN+CmpN/SgN:kapacitet%> R ; !
 kapasitæhtta+N+CmpN/SgN+CmpN/SgN:kapasitet%> R ; !
 kapellanija+CmpN/SgN+CmpN/SgG+CmpN/PlG:kapellani ALLEGORI ; !
 kapelládna+CmpN/SgN+CmpN/SgG+CmpN/PlG:kapell ORGAN ; !SW !
 kaptæjnna+CmpN/SgN+CmpN/SgG+CmpN/PlG:kaptæjnna MUORRA; !
 kapellanija+CmpN/SgN+CmpN/SgG+CmpN/PlG:kapellani ALLEGORI ; !
kapitalissma:kapitali FANATISM ;
karakteristihkka:karakteristi ANTIKK ;
karbon#systebma:karbon#syste SYSTEM ;
kardi^algija:kardi^algi ALLEGORI ;
kardio^grám0ma:kardio^gr TELEGRAM ;
 karne^ola MUORRA ; !NT
karosserija:karosseri ALLEGORI ;
karto^grám0ma:karto^gr TELEGRAM ;
kártta MUORRA ;
kårttå MUORRA ;
kártta#teknologija:kártta#teknologi ALLEGORI ;
kåserija:kåseri ALLEGORI ;
 kassa+Use/Sub:kassa NOADE; !
kás0sa:kás'sa MUORRA ;
kassasjåvnnå:kassa INSTITUTION ;
kasu^istihkka:kasu^isti ANTIKK ;
 kásus GAHPER ; !^LOAN
kataloga:katalog DEMAGOG ;
kategorija:kategori ALLEGORI ;
 katehta NOADE ; !^LOAN
 katehta+N+CmpN/SgN+CmpN/SgN:katet%> R ; !
 katekehtta+Use/Sub:kateke IDENTITET ; !
katekismus GAHPER ;
 katolihkka+CmpN/SgN+CmpN/SgG+CmpN/PlG:katoli ANTIKK ; !
 katolisissma MUORRA ; !^LOAN
 katolisissma+N+CmpN/SgN+CmpN/SgN:katolicist%> R ; !
katolisissma:katolisi FANATISM ;
kausjåvnnå:kau INSTITUTION ;
kavitasjåvnnå:kavita INSTITUTION ;
kávval MUORRA ;
kemi^grafija:kemi^grafi ALLEGORI ;
kemija:kemi ALLEGORI ;
keramihkka:kerami ANTIKK ;
 keruba+CmpN/SgN+CmpN/SgG+CmpN/PlG:keruba NOADE; !
key^board CELSIUS ;
 kihtta MUORRA ; !^LOAN
kilo KINO ;
 kilo#váhtta MUORRA ; !^LOAN
kilo#grám0ma:kilo#gr TELEGRAM ;
kilomehtar GAHPER ;
 kilo#váhtta MUORRA ; !^LOAN
kinetihkka:kineti ANTIKK ;
kino KINO ;
 kino#premi^ærra MUORRA ; !^LOAN
 kinotehkka+Use/Sub:kinote APOTEK ; !
 kinotæhkka MUORRA ; !^LOAN
 kinotæhkka+N+CmpN/SgN+CmpN/SgN:kinotek%> R ; !
kirurgija:kirurgi ALLEGORI ;
 klás0sa#jådediddje+CmpN/SgN+CmpN/SgG+CmpN/PlG:klás'sa#jådediddje ACTOR ;  !
 klás0sa#ladnja+CmpN/SgN+CmpN/SgG+CmpN/PlG:klás'sa#ladnja MUORRA ; !
 klássa+CmpN/SgN+CmpN/SgG+CmpN/PlG:klássa NOADE; !
 klás0sa#ladnja+CmpN/SgN+CmpN/SgG+CmpN/PlG:klás'sa#ladnja MUORRA ; !
klassifikasjåvnnå:klassifika INSTITUTION ;
klassisissma:klassisi FANATISM ;
klavi^atuvrra:klavi^atu KULTUR ;
klerikalissma:klerikali FANATISM ;
 klimáhtta+CmpN/SgN+CmpN/SgG+CmpN/PlG:klim ADVOKAT ; !
 klimáksa NOADE ; !^LOAN
 klimáhtta+CmpN/SgN+CmpN/SgG+CmpN/PlG:klim ADVOKAT ; !
 klimáksa NOADE ; !^LOAN
kloahkka MUORRA ;
 klo^áhkka MUORRA ; !^LOAN
 klo^áhkka+N+CmpN/SgN:klo^ak%> R ; !SW
 klo^áhkka+N+CmpN/SgN:klo^akk%> R ; !NOR
 kloavnna+CmpN/SgN+CmpN/SgG+CmpN/PlG:kloavnna MUORRA; !
 koahkka+CmpN/SgN+CmpN/SgG+CmpN/PlG:koahkka MUORRA; !
koanssta MUORRA ;
 koblerija:kobleri ALLEGORI ; !NOR
kodependænnta:kodepend PATENT ;
ko^gnisjåvnnå:ko^gni INSTITUTION ;
kollækta:koll KOLLEKT ;
 kollega NOADE ; !^LOAN
kolleksjåvnnå:kollek INSTITUTION ;
kollektivissma:kollektivi FANATISM ;
koloni^alissma:koloni^ali FANATISM ;
koloni^alissma:koloni^ali FANATISM ;
 kolonija+CmpN/SgN+CmpN/SgG+CmpN/PlG:koloni ALLEGORI ; !
kolonisasjåvnnå:kolonisa INSTITUTION ;
kombinasjåvnnå:kombina INSTITUTION ;
 komedia NOADE ; !^LOAN
 komedia+N+CmpN/SgN+CmpN/SgN:komedi%> R ; !
komedija:komedi ALLEGORI ;
 kommænnta MUORRA ; !^LOAN
kommersi^alissma:kommersi^ali FANATISM ;
kommisjåvnnå:kommi MISSION ;
kommunikasjåvnnå:kommunika INSTITUTION ;
kommunissma:kommuni FANATISM ;
 kommuvnna+CmpN/SgN+CmpN/SgG+CmpN/PlG+Use/Sub:kommuvnna MUORRA; !
 kompanija+CmpN/SgN+CmpN/SgG+CmpN/PlG:kompani ALLEGORI ; !
kompendia NOADE ;
kompensasjåvnnå:kompensa INSTITUTION ;
kom^plemænnta:kom^plem PATENT ;
komponænnta:kompon PATENT ;
komposisjåvnnå:komposi INSTITUTION ;
kom^presjåvnnå:kom^pre MISSION ;
 konditorija+CmpN/SgN+CmpN/SgG+CmpN/PlG:konditori ALLEGORI ;  !
kondolanse#tele^grám0ma:kondolanse#tele^gr TELEGRAM ;
 konferænssa MUORRA ; !^LOAN
 konfesjonalissma MUORRA ; !^LOAN
konformissma:konformi FANATISM ;
konfusi^anissma:konfusi^ani FANATISM ;
kon^gru^ænssa:kon^gru^ VALENS ;
kon^junksjåvnnå:kon^junk INSTITUTION ;
konjunksjåvnnå:konjunk INSTITUTION ;
konjunktuvrra:konjunktu KULTUR ;
kon^klusjåvnnå:kon^klu INSTITUTION ;
kon^kretissma:kon^kreti FANATISM ;
konnotasjåvnnå:konnota INSTITUTION ;
 konsentrasjåvnnå MUORRA ; !^LOAN
 konsentrasjåvnnå+N+CmpN/SgN+CmpN/SgN:konsentrasjon%> R ; !
konservatissma:konservati FANATISM ;
 konsesjåvnnå MUORRA ; !^LOAN
 konsesjåvnnå+N+CmpN/SgN+CmpN/SgN:koncession%> R ; !
 konsesjåvnnå+N+CmpN/SgN+CmpN/SgN:konsesjon%> R ; !
konsonantissma:konsonanti FANATISM ;
konstellasjåvnnå:konstella INSTITUTION ;
kon^stitusjåvnnå:kon^stitu INSTITUTION ;
kon^struksjåvnnå:kon^struk INSTITUTION ;
kon^struktivissma:kon^struktivi FANATISM ;
 konsulænnta+CmpN/SgN+CmpN/SgG+CmpN/PlG:konsul PATENT ; !
konsultasjåvnnå:konsulta INSTITUTION ;
kontåvrrå:kont FAKTOR ;
 kontinænnta+CmpN/SgN+CmpN/SgG+CmpN/PlG:kontin PATENT ; !
kontingænnta:konting PATENT ;
kontradiksjåvnnå:kontradik INSTITUTION ;
kontraksjåvnnå:kontrak INSTITUTION ;
konvensjåvnnå:konven INSTITUTION ;
 konvensjonalissma MUORRA ; !^LOAN
ko^ordinasjåvnnå:ko^ordina INSTITUTION ;
ko^ordinat#systebma:ko^ordinat#syste SYSTEM ;
kopija:kopi ALLEGORI ;
 koreferænnta+CmpN/SgN+CmpN/SgG+CmpN/PlG:korefer PATENT ; !
koreo^grafija:koreo^grafi ALLEGORI ;
korporativissma:korporativi FANATISM ;
 korrektuvrra#låhkke+CmpN/SgN+CmpN/SgG+CmpN/PlG:korrektuvrra#låhkke ACTOR; !
korrektuvrra:korrektu KULTUR ;
korrosjåvnnå:korro PENSION ;
kosmetihkka:kosmeti ANTIKK ;
kosmopolitissma:kosmopoliti FANATISM ;
kotangænnta:kotang PATENT ;
 kre^ativitehtta+Use/Sub:kre^ativite IDENTITET ; !
 kre^ativitæhtta MUORRA ; !^LOAN
 kre^ativitæhtta+N+CmpN/SgN+CmpN/SgN:kre^ativitet%> R ; !
 kre^atuvrra+CmpN/SgN+CmpN/SgG+CmpN/PlG:kre^atu KULTUR ; !
 kriminalitehtta+Use/Sub:kriminalite IDENTITET ; !
 kriminalitæhtta MUORRA ; !^LOAN
 kriminalitæhtta+N+CmpN/SgN+CmpN/SgN:kriminalitet%> R ; !
 krisstalasjvuohta+CmpN/SgG+CmpN/DefPlGen:krisstalasjvuohta VUOHTANOUN; !
 kristál0la:kristál'la MUORRA ; !^LOAN
 kriterij+CmpN/SgN+CmpN/SgG+CmpN/PlG:kriter JIHPELIJ ; !
 krokodijlla+CmpN/SgN+CmpN/SgG+CmpN/PlG:krokodi TEKSTIL ; !
 kronihkka MUORRA ; !NOR !^LOAN
 kronihkka+N+CmpN/SgN+CmpN/SgN:kronikk%> R ; !
 kruoppta+CmpN/SgN+CmpN/DefSgGen+CmpN/DefPlGen+CmpN/SgNomLeft+CmpN/SgGenLeft+CmpN/PlGenLeft:kruoppta MUORRA; !
 krysantebma MUORRA ; !^LOAN
 kryso^pras GAHPER ; !NT
 kránssa:kr SBSTANS ; !^LOAN
 kråvnnå+CmpN/SgN+CmpN/SgG+CmpN/PlG:kråvnnå MUORRA; !
 krönihkka MUORRA ; !SW !^LOAN
 kråvnnå+CmpN/SgN+CmpN/SgG+CmpN/PlG:kråvnnå MUORRA; !
krijtta MUORRA ;
kriminalistihkka:kriminalisti APOTEK ;
kriminologija:kriminologi ALLEGORI ;
 kristál0la:kristál'la MUORRA ; !^LOAN
kriteria KINO ;
kriterija KINO ;
kritisissma:kritisi FANATISM ;
kritt#systebma:kritt#syste SYSTEM ;
 krokodijlla+CmpN/SgN+CmpN/SgG+CmpN/PlG:krokodi TEKSTIL ; !
 kronihkka MUORRA ; !NOR !^LOAN
 kronihkka+N+CmpN/SgN+CmpN/SgN:kronikk%> R ; !
krokija:kroki ALLEGORI ;
kronologija:kronologi ALLEGORI ;
kruvnno MUORRA ;
krydderija:krydderi ALLEGORI ;
krypto^grám0ma:krypto^gr TELEGRAM ;
krypto#kommunissma:krypto#kommuni FANATISM ;
kubissma:kubi FANATISM ;
kultur#antropologija:kultur#antropologi ALLEGORI ;
 kultur#departemænnta+CmpN/SgN+CmpN/SgG+CmpN/PlG:kultur#departem PATENT ; !
kultur#imperi^alissma:kultur#imperi^ali FANATISM ;
 kultur#in^stitusjåvnnå+CmpN/SgN+CmpN/SgG+CmpN/PlG:kultur#in^stitu INSTITUTION ; !
 kultur#organisasjåvnnå+CmpN/SgN+CmpN/SgG+CmpN/PlG:kultur#organisa INSTITUTION ; !
kultur#radikalissma:kultur#radikali FANATISM ;
kultuvrra:kultu KULTUR ;
kurssa MUORRA ;
kvadráhtta:kvadr ADVOKAT ;
kvalifikasjåvnnå:kvalifika INSTITUTION ;
 kvalitæhtta MUORRA ; !^LOAN
 kvalitæhtta+N+CmpN/SgN+CmpN/SgN:kvalitet%> R ; !
 kvalitæhtta+CmpN/SgN+CmpN/SgN:kvalitet%> R ; !
kvartær#systebma:kvartær#syste SYSTEM ;
 kvártta+CmpN/SgN+CmpN/SgG+CmpN/PlG:kvártta MUORRA; !
kvestuvrra:kvestu KULTUR ;
kynissma:kyni FANATISM ;
lábme MUORRA ;
ladás:lahtas GÁMAS ;
 láddam#láttak+CmpN/SgN+CmpN/SgG+CmpN/DefPlGen:láddam#láttag9 GAHPER ; !
 láddam#ájgge+CmpN/SgN+CmpN/SgG+CmpN/PlG+CmpN/SgNomLeft+CmpN/SgGenLeft+CmpN/PlGenLeft:láddam#ájgge MUORRA; !
 ládde+CmpN/SgN+CmpN/SgG+CmpN/PlG:ládde MUORRA; !
 láddelasj+CmpN/SgN+CmpN/SgG+CmpN/PlG:láddeladtj GÅNÅGIS ; !
 lådde+CmpN/SgN+CmpN/SgG+CmpN/PlG:lådde MUORRA; !
 lådde#bena+CmpN/SgN+CmpN/SgG+CmpN/PlG:lådde#bednag8 BENA ; !
 lådde#gånågis+CmpN/SgN+CmpN/SgG+CmpN/PlG:lådde#gånågiss GÅNÅGIS ; !
 láddelasj+CmpN/SgN+CmpN/SgG+CmpN/PlG:láddeladtj GÅNÅGIS ; !
laddne NOADE ;
 ladnja+CmpN/SgN+CmpN/SgG+CmpN/PlG:ladnja MUORRA; !
 ládnje+CmpN/SgN+CmpN/SgG+CmpN/DefPlGen:ládnje MUORRA; !
 ládnje#vuovdde+CmpN/SgN+CmpN/SgG+CmpN/PlG:ládnje#vuovdde MUORRA; !
 lænndo+CmpN/SgN+CmpN/SgG+CmpN/PlG:lænndo MUORRA; !
læstadi^anissma:læ9stadi^ani FANATISM ;
 lágadisvuohta+CmpN/SgG+CmpN/DefPlGen:lágadisvuohta VUOHTANOUN; !
 lággo+CmpN/SgN+CmpN/SgG+CmpN/PlG:lággo MUORRA; !
láhka MUORRA ;
 láhka#dåbdde+CmpN/SgN+CmpN/SgG+CmpN/PlG:láhka#dåbdde ACTOR;  !
 láhka#oahpes+CmpN/SgN+CmpN/SgG+CmpN/PlG:láhka#oahppes ÅRES ; !
láhkán GAHPER ;
láhka#proposisjåvnnå:láhka#proposi INSTITUTION ;
láhke MUORRA ;
lahkke MUORRA ;
 låhkke+CmpN/SgN+CmpN/SgG+CmpN/PlG:låhkke ACTOR;  !
låhkke MUORRA ;
låhkker GAHPER ;
láhkko MUORRA ;
 láhko+CmpN/SgN+CmpN/SgG+CmpN/PlG:láhko MUORRA; !
låhko MUORRA ;
láhto MUORRA ;
lahtto MUORRA ;
láhtto NOADE ;
lájbbe MUORRA ;
lájgge MUORRA ;
lájggo MUORRA ;
lama^issma:lama^i FANATISM ;
 lånåstus#histårjjå MUORRA ; !^LOAN
lånåstus:lånåstuss GÅNÅGIS ;
lappologija:lappologi ALLEGORI ;
lasádus:lasáduss GÅNÅGIS ;
lássa MUORRA ;
lasse MUORRA ;
 lasse#árvvo+CmpN/SgN+CmpN/DefSgGen:lasse#árvvo MUORRA; !
lasse#ruhta MUORRA ;
lás0ses:lás'se SARVES ;
lassta MUORRA ;
 lassta#muorra+CmpN/SgN+CmpN/SgG+CmpN/DefPlGen:lassta#muorra MUORRA; !
 lassta#vuovdde+CmpN/SgN+CmpN/SgG+CmpN/PlG:lassta#vuovdde MUORRA; !
latijna#giella MUORRA ;
 latijna#giella+N+CmpN/Sg+CmpN/SgN:latijna#giel%> R ; !
 låttåsj+CmpN/SgN+CmpN/SgG+CmpN/PlG:låttåtj GAHPER ; !
lávdde MUORRA ;
lávkka MUORRA ;
lávkke MUORRA ;
lávkkidahka:lávkkid AHKA ;
lávlla MUORRA ;
 lávllo+CmpN/SgN+CmpN/SgG+CmpN/PlG:lávllo ACTOR;  !
lávllo MUORRA ;
 lávllom#tjiehppe+CmpN/SgN+CmpN/SgG+CmpN/PlG:lávllom#tjiehppe MUORRA; !
 lávllom+CmpN/SgN+CmpN/DefSgGen+CmpN/DefPlGen+CmpN/SgNomLeft+CmpN/SgGenLeft+CmpN/PlGenLeft:lávllom VSBST-ODD ; !
lavnnje MUORRA ;
 lávve+CmpN/SgN+CmpN/SgG+CmpN/PlG:lávve MUORRA; !
leastadi^anissma:leastadi^ani FANATISM ;
lego KINO ;
 leksiko^grafija MUORRA ; !^LOAN
 leksiko^grafija+N+CmpN/SgN+CmpN/SgN:leksiko^grafi%> R ; !
 leksiko^grafija+N+CmpN/SgN+CmpN/SgN:lexiko^grafi%> R ; !
 leksikologija MUORRA ; !^LOAN
 leksikologija+N+CmpN/SgN+CmpN/SgN:leksikologi%> R ; !
 leksikologija+N+CmpN/SgN+CmpN/SgN:lexikologi%> R ; !
leksjåvnnå:lek INSTITUTION ;
lemma KINO ;
leninissma:lenini FANATISM ;
leukemija:leukemi ALLEGORI ;
 liddno+CmpN/SgN+CmpN/SgG+CmpN/PlG:liddno MUORRA; !
 liehke+CmpN/SgN+CmpN/SgG+CmpN/PlG:liehke MUORRA; !
liehkko MUORRA ;
 liehpa#bielle+N+CmpN/Sg+CmpN/SgN:liehpa#biel%> R ; !
liehppa MUORRA ;
 liejbbe+CmpN/SgN+CmpN/SgG+CmpN/DefPlGen:liejbbe MUORRA; !
liejmme MUORRA ;
lievdde MUORRA ;
lihkko MUORRA ;
lihtar:lihttar SÅHKÅR ;
lihter:lihtter SÅHKÅR ;
lihtte MUORRA ;
 lihtte#másjijnna+Use/Sub:lihtte#másjijnna MUORRA; ! !^LOAN
 lihtto+CmpN/SgN+CmpN/SgG+CmpN/PlG:lihtto MUORRA; !
lijgge MUORRA ;
 lijgge#befálla+CmpN/SgN+CmpN/SgG+CmpN/PlG:lijgge#bef AREAL ; !NOR !
 lijgge#befälla+CmpN/SgN+CmpN/SgG+CmpN/PlG:lijgge#befälla MUORRA; !SW !
 lijgge#befälla+N+CmpN/SgN+CmpN/SgN:lijgge#befäl%> R ; !SW !
 lijgge#persåvnnå+CmpN/SgN+CmpN/SgG+CmpN/PlG:lijgge#pers TELEFON ; !
 lijkka+CmpN/SgN+CmpN/SgG+CmpN/PlG:lijkka MUORRA; !
lijkke MUORRA ;
lijmma MUORRA ;
lijnne MUORRA ;
likse MUORRA ;
likta MUORRA ;
 lilljá+CmpN/SgN+CmpN/SgG+CmpN/DefPlGen:lilljá MUORRA; !
lingvistihkka:lingvisti ANTIKK ;
 linssa MUORRA ; !^LOAN
lirvve MUORRA ;
 lisensi^áhtta+CmpN/SgN+CmpN/SgG+CmpN/PlG:lisensi ADVOKAT ; !
lissta MUORRA ;
lissto MUORRA ;
litanija:litani ALLEGORI ;
lito^grafija:lito^grafi ALLEGORI ;
liturgija:liturgi ALLEGORI ;
 loabme+CmpN/SgN+CmpN/SgG+CmpN/PlG:loabme MUORRA; !
loadda MUORRA ;
 loadtje+CmpN/SgN+CmpN/SgG+CmpN/PlG:loadtje MUORRA; !
 loahkka+CmpN/SgN+CmpN/SgG+CmpN/PlG:loahkka MUORRA; !
loahko MUORRA ;
 loahpe+CmpN/SgN+CmpN/SgG+CmpN/PlG:loahpe MUORRA; !
 loahppa+CmpN/SgN+CmpN/SgG+CmpN/PlG:loahppa MUORRA; !
 loahppa#tjuojadibme+CmpN/SgN+CmpN/DefSgGen+CmpN/DefPlGen+CmpN/SgNomLeft+CmpN/SgGenLeft+CmpN/PlGenLeft:loahppa#tjuojad VSBST-EVEN ; !
loahppa#kon^klusjåvnnå:loahppa#kon^klu INSTITUTION ;
loamssje MUORRA ;
lobby^issma:lobby^i FANATISM ;
logissma:logi FANATISM ;
 logopeda+CmpN/SgN+CmpN/SgG+CmpN/PlG:logopeda KINO; !
 logopeda+N+CmpN/SgN+CmpN/SgN:logoped%> R ; !
logopedija:logopedi ALLEGORI ;
lokal#patri^otissma:lokal#patri^oti FANATISM ;
losjija:losji ALLEGORI ;
lotterija:lotteri ALLEGORI ;
lulle ÅLGGO ;
 lulle#gietjek+CmpN/SgN+CmpN/SgG+CmpN/PlG:lulle#gietjeg9 GAHPER ; !
 lulle#sáme#giella+N+CmpN/Sg+CmpN/SgN:lulle#sáme#giel%> R ; !
 lullelahá+CmpN/SgN+CmpN/PlG:lullel SIJDDALAHÁ ; !
lulle#sáme#giella MUORRA ;
 lulle#sáme#giella+N+CmpN/Sg+CmpN/SgN:lulle#sáme#giel%> R ; !
lum0ma:lum'ma MUORRA ;
 luodda+CmpN/SgN+CmpN/DefSgGen+CmpN/DefPlGen+CmpN/SgNomLeft+CmpN/SgGenLeft+CmpN/PlGenLeft:luodda MUORRA; !
 luohkka+CmpN/SgN+CmpN/SgG+CmpN/PlG:luohkka MUORRA; !
 luohto+CmpN/SgN+CmpN/SgG+CmpN/PlG:luohto MUORRA; !
 luohtok+CmpN/SgN+CmpN/SgG+CmpN/PlG:luohtog9 GAHPER ; !
 luokta+CmpN/SgN+CmpN/SgG+CmpN/PlG:luokta MUORRA; !
 luonndo+CmpN/SgN+CmpN/SgG+CmpN/PlG:luonndo MUORRA; !
 luonndo#reserváhtta+CmpN/SgN+CmpN/SgG+CmpN/PlG:luonndo#reserv ADVOKAT ; !
luoppal:luobbal9 GÁMAS ;
 luossa+CmpN/SgN+CmpN/SgG+CmpN/PlG:luossa MUORRA; !
 luossa#biebmadim#ásadus+CmpN/SgN+CmpN/SgG+CmpN/PlG:luossa#biebmadim#ásaduss GÅNÅGIS ; !
luossa#nuohtte MUORRA ;
luovdde MUORRA ;
luovve MUORRA ;
lurvvo MUORRA ;
 lusspe+CmpN/SgN+CmpN/SgG+CmpN/PlG:lusspe MUORRA; !
lussto MUORRA ;
 lymfe#systebma:lymfe#syste SYSTEM ; !NOR
madda MUORRA ;
 máddo+CmpN/SgN+CmpN/SgG+CmpN/PlG:máddo MUORRA; !
 máddo#låhko+N+CmpN/SgN+CmpN/SgN:máddo#låk%> R ; !
mådje MUORRA ;
mærrádus:mærráduss GÅNÅGIS ;
magnetihtta:magneti INSTITUTT ;
 máhka+CmpN/SgN+CmpN/SgG+CmpN/PlG:máhka MUORRA; !
 máhkanis+CmpN/SgN+CmpN/SgG+CmpN/PlG:máhkaniss GÅNÅGIS ; !
 máhkanis+CmpN/SgN+CmpN/SgG+CmpN/PlG:máhkaniss GÅNÅGIS ; !
 máhkka+CmpN/SgN+CmpN/SgG+CmpN/DefPlGen:máhkka MUORRA; !
 måhkke+CmpN/SgN+CmpN/SgG+CmpN/PlG:måhkke MUORRA; !
máhppa MUORRA ;
máhtto MUORRA ;
 máhtto#departemænnta+CmpN/SgN+CmpN/SgG+CmpN/PlG:máhtto#departem PATENT ; !
 máhtto#departemænnta+CmpN/SgN+CmpN/SgG+CmpN/PlG:máhtto#departem PATENT ; !
máhttse MUORRA ;
májnne MUORRA ;
 májnno+CmpN/SgN+CmpN/DefSgGen+CmpN/DefPlGen+CmpN/SgNomLeft+CmpN/SgGenLeft+CmpN/PlGenLeft:májnno MUORRA; !
 májssa MUORRA ; !^LOAN
måjvve MUORRA ;
makaråvnnå:makar TELEFON ;
 mákso+CmpN/SgN+CmpN/DefSgGen+CmpN/DefPlGen+CmpN/SgNomLeft+CmpN/SgGenLeft+CmpN/PlGenLeft:mákso MUORRA; !
mála MUORRA ;
mála NOADE ;
mála:mállag8 BENA ;
 malerija:maleri ALLEGORI ; !NOR
 máles#guolle+CmpN/SgN+CmpN/SgG+CmpN/PlG:máles#guolle MUORRA; !
máles:málles ÅRES ;
 málestiddje+CmpN/SgN+CmpN/SgG+CmpN/PlG+CmpN/SgNomLeft+CmpN/SgGenLeft+CmpN/PlGenLeft:málestiddje ACTOR; !
mållde MUORRA ;
málle MUORRA ;
málmma MUORRA ;
mammo^grafija:mammo^grafi ALLEGORI ;
mánáj#gárdde MUORRA ;
 mánáj#gárdde#konferánssa MUORRA ; !^LOAN
 mánáj#gárdde#konferánssa+N+CmpN/SgN+CmpN/SgN:mánáj#gárdde#konferens%> R ; !SW !
 mánásj+CmpN/SgN+CmpN/SgG+CmpN/PlG:mánátj GAHPER ; !
maŋŋe ÅLGGO ;
 maŋŋe#annu^itehtta+Use/Sub:maŋŋe#annu^ite IDENTITET ; !
 maŋŋe#annu^itæhtta MUORRA ; !^LOAN
 maŋŋe#gasska#ájgge+CmpN/SgN+CmpN/SgG+CmpN/PlG+CmpN/SgNomLeft+CmpN/SgGenLeft+CmpN/PlGenLeft:maŋŋe#gasska#ájgge MUORRA; !
 maŋŋe#gidá+CmpN/SgN+CmpN/SgG+CmpN/PlG:maŋŋe#gidá NOADE; !
 maŋŋe#giehtje+N+CmpN/Sg+CmpN/SgN:maŋŋe#giesj%> R ; !
 maŋŋe#giesse+CmpN/SgN+CmpN/SgG+CmpN/PlG:maŋŋe#giesse MUORRA; !
 maŋŋe#iehket+CmpN/SgN+CmpN/SgG+CmpN/DefPlGen:maŋŋe#iehked9 GAHPER ; !
 maŋŋe#kalkulerim+CmpN/SgN+CmpN/DefSgGen+CmpN/DefPlGen+CmpN/SgNomLeft+CmpN/SgGenLeft+CmpN/PlGenLeft:maŋŋe#kalkulerim VSBST-ODD ; !
 maŋŋe#tjaktja+CmpN/SgN+CmpN/SgG+CmpN/PlG:maŋŋe#tjaktja MUORRA; !
manifestasjåvnnå:manifesta INSTITUTION ;
manike^issma:manike^i FANATISM ;
 mánná+CmpN/SgN+CmpN/SgG+CmpN/PlG:mánná MUORRA; !
 mánná#bielle+CmpN/SgN+CmpN/SgG+CmpN/PlG:mánná#bielle MUORRA; !
 mánná#bielle+N+CmpN/Sg+CmpN/SgN:mánná#biel%> R ; !
 mánná#birás+CmpN/SgN+CmpN/SgG+CmpN/PlG:mánná#birras GÁMAS ; !
 mánná#gæhttje+CmpN/SgN+CmpN/SgG+CmpN/PlG:mánná#gæhttje ACTOR;  !
 mánná#låhko+N+CmpN/SgN+CmpN/SgN:mánná#låk%> R ; !
 mánná#niehkke+CmpN/SgN+CmpN/SgG+CmpN/PlG:mánná#niehkke MUORRA; !
 mánná#siehke+CmpN/SgN+CmpN/SgG+CmpN/PlG:mánná#siehke MUORRA; !
 mánná#sijdda+CmpN/SgN+CmpN/SgG+CmpN/PlG:mánná#sijdda MUORRA; !
 mánná#sujtár+CmpN/SgN+CmpN/SgG+CmpN/PlG:mánná#sujtár GAHPER; !
 mánná#ællo+CmpN/SgN+CmpN/SgG+CmpN/PlG:mánná#ællo MUORRA; !
 mánnávuohta+CmpN/SgG+CmpN/DefPlGen:mánnávuohta VUOHTANOUN; !
 mánnávuohta+CmpN/SgG+CmpN/DefPlGen:mánnávuohta VUOHTANOUN; !
 man0ne+CmpN/SgN+CmpN/SgG+CmpN/PlG:man0ne ACTOR;  !
 manne+CmpN/SgN+CmpN/SgG+CmpN/PlG:manne ACTOR;  !
 månne+CmpN/SgN+CmpN/SgG+CmpN/DefPlGen:månne MUORRA; !
 mannje+CmpN/SgN+CmpN/SgG+CmpN/PlG:mannje MUORRA; !
 mannjesasses+CmpN/SgN+CmpN/SgG+CmpN/PlG:mannjesasse SARVES ; !
manno MUORRA ;
 manno#dåjmadahka+CmpN/SgN+CmpN/SgG+CmpN/PlG:manno#dåjmad AHKA ; !
 manno#guojmme+CmpN/SgN+CmpN/SgG+CmpN/PlG:manno#guojmme MUORRA; !
 mánno+CmpN/SgN+CmpN/SgG+CmpN/PlG:mánno MUORRA; !
 mánnodahka+CmpN/SgN+CmpN/SgG+CmpN/DefPlGen:mánnod AHKA ; !
 mánnodihpe+CmpN/SgN+CmpN/SgG:mánnodihpe MUORRA; !
 mánus GAHPER ; !^LOAN
ma^o^issma:ma^o^i FANATISM ;
márffe MUORRA ;
márkkan#ekonomija:márkkan#ekonomi ALLEGORI ;
 mårssjå+CmpN/SgN+CmpN/SgG+CmpN/PlG:mårssjå MUORRA; !
mársso NOADE ;
marxisma-leninissma:marxisma-lenini FANATISM ;
marxissma:marxi FANATISM ;
masjijnna:ma MASKIN ;
maskepija:maskepi ALLEGORI ;
maskinerija:maskineri ALLEGORI ;
masochissma:masochi FANATISM ;
másska MUORRA ;
 måsske+CmpN/SgN+CmpN/SgG+CmpN/PlG:måsske MUORRA; !
massta MUORRA ;
matematihkka:matemati ANTIKK ;
materi^alissma:materi^ali FANATISM ;
mátta:máddag8 BENA ;
 máttar#áddjov+CmpN/SgN+CmpN/SgG+CmpN/PlG:máttar#áddjov GAHPER; !
 máttar#áddjá+CmpN/SgN+CmpN/SgG+CmpN/PlG:máttar#áddjá MUORRA; !
 máttar#áhkko+CmpN/SgN+CmpN/SgG+CmpN/PlG:máttar#áhkko MUORRA; !
 máttar#áhkkov+CmpN/SgN+CmpN/SgG+CmpN/PlG:máttar#áhkkov GAHPER; !
 máttar#áhttje+CmpN/SgN+CmpN/SgG+CmpN/PlG:máttar#áhttje MUORRA; !
 máttar+CmpN/SgN+CmpN/SgG+CmpN/PlG:máddar9 GÁMAS ; !
 máttar#áddjov+CmpN/SgN+CmpN/SgG+CmpN/PlG:máttar#áddjov GAHPER; !
 máttar#áddjá+CmpN/SgN+CmpN/SgG+CmpN/PlG:máttar#áddjá MUORRA; !
 máttar#áhkko+CmpN/SgN+CmpN/SgG+CmpN/PlG:máttar#áhkko MUORRA; !
 máttar#áhkkov+CmpN/SgN+CmpN/SgG+CmpN/PlG:máttar#áhkkov GAHPER; !
 máttar#áhttje+CmpN/SgN+CmpN/SgG+CmpN/PlG:máttar#áhttje MUORRA; !
 máttar+CmpN/SgN+CmpN/SgG+CmpN/PlG:máddar9 GÁMAS ; !
 máttar#áddjá+CmpN/SgN+CmpN/SgG+CmpN/PlG:máttar#áddjá MUORRA; !
mccarthy^issma:mccarthy^i FANATISM ;
medállja MUORRA ;
 media NOADE ; !^LOAN
 mediatehkka+Use/Sub:mediate APOTEK ; !
 mediatæhkka MUORRA ; !^LOAN
 mediatæhkka+N+CmpN/SgN+CmpN/SgN:mediatek%> R ; !
medija KINO ;
 medija+N+CmpN/SgN+CmpN/SgN:media%> R ; !
mega^byte:mega^byt PREMIE ;
mehter GAHPER ;
 mejerija+N+CmpN/SgN+CmpN/SgN:me^ieri%> R ; !
 mejerija+CmpN/SgN+CmpN/SgG+CmpN/PlG:mejeri ALLEGORI ; !SW !
mekanihkka:mekani ANTIKK ;
mekanissma:mekani FANATISM ;
melodija:melodi ALLEGORI ;
menasjerija:menasjeri ALLEGORI ;
 menya+N+CmpN/SgN+CmpN/SgN:meny%> R ; !
merihtta:meri INSTITUTT ;
 merito^kratija+CmpN/SgN+CmpN/SgG+CmpN/PlG:merito^krati ALLEGORI ;  !
merkantilissma:merkantili FANATISM ;
 merra#guovllo+CmpN/SgN+CmpN/SgG+CmpN/PlG:merra#guovllo MUORRA; !
metabolissma:metaboli FANATISM ;
metafysihkka:metafysi ANTIKK ;
 metál0la+N+CmpN/SgN+CmpN/SgN:metall%> R ; !
 metál0la:metál'la MUORRA ; !^LOAN
metallurgija:metallurgi ALLEGORI ;
mete^orihtta:mete^ori INSTITUTT ;
 mete^orologa+CmpN/SgN+CmpN/SgG+CmpN/PlG:mete^orolog DEMAGOG ; !
 meterologija+Use/Sub:meterologi ALLEGORI ; !
meter#systebma:meter#syste SYSTEM ;
metodissma:metodi FANATISM ;
metodologija:metodologi ALLEGORI ;
metonymija:metonymi ALLEGORI ;
 metylena NOADE ; !^LOAN
 metylena+N+CmpN/SgN+CmpN/SgN:metylen%> R ; !
 miehte#biegga+CmpN/SgN+CmpN/SgG+CmpN/PlG:miehte#biegga MUORRA; !
 miehttse+CmpN/SgN+CmpN/SgG+CmpN/DefPlGen:miehttse MUORRA; !
 miehttse#are^álla+CmpN/SgN+CmpN/SgG+CmpN/PlG:miehttse#are^ AREAL ; !
 miehttse#hoajddár+CmpN/SgN+CmpN/SgG+CmpN/PlG:miehttse#hoajddár GAHPER; !
 miehttse#judos+CmpN/SgN+CmpN/SgG+CmpN/PlG:miehttse#juhtos ÅRES ; !
 miehttse#kommisjåvnnå+CmpN/SgN+CmpN/SgG+CmpN/PlG:miehttse#kommi MISSION ; !
 miehttse#násste+CmpN/SgN+CmpN/SgG+CmpN/DefPlGen:miehttse#násste MUORRA; !
 miehttse#olijvva#muorra+CmpN/SgN+CmpN/SgG+CmpN/DefPlGen:miehttse#olijvva#muorra MUORRA; !
 miehttse#svijnne+CmpN/SgN+CmpN/SgG+CmpN/PlG:miehttse#svijnne MUORRA; !
 miehttse#kommisjåvnnå+CmpN/SgN+CmpN/SgG+CmpN/PlG:miehttse#kommi MISSION ; !
miejssel GAHPER ;
mielgas:mielggas GÁMAS ;
mielgga MUORRA ;
mielgga#dákte MUORRA ;
mielkke MUORRA ;
 miella+CmpN/SgN+CmpN/SgG+CmpN/PlG:miella MUORRA; !
 miella#sjuvesvuohta+CmpN/SgG+CmpN/DefPlGen:miella#sjuvesvuohta VUOHTANOUN; !
miel0le:miel'le MUORRA ;
mielle MUORRA ;
mierdde MUORRA ;
mierre MUORRA ;
 mierredibme+CmpN/SgN+CmpN/DefSgGen+CmpN/DefPlGen+CmpN/SgNomLeft+CmpN/SgGenLeft+CmpN/PlGenLeft:mierred VSBST-EVEN ; !
 mierrediddje+CmpN/SgN+CmpN/SgG+CmpN/PlG+CmpN/SgNomLeft+CmpN/SgGenLeft+CmpN/PlGenLeft:mierrediddje ACTOR; !
 mierredim#fábmogisvuohta+CmpN/SgG+CmpN/DefPlGen:mierredim#fábmogisvuohta VUOHTANOUN; !
 mierredim#orgádna+CmpN/SgN+CmpN/SgG+CmpN/PlG:mierredim#org ORGAN ; !
 miesse+CmpN/SgN+CmpN/SgG+CmpN/PlG:miesse MUORRA; !
mihttár GAHPER ;
mihtto MUORRA ;
mihtto#mierre MUORRA ;
mikrofåvnnå:mikrof TELEFON ;
militarissma:militari FANATISM ;
 miljonærra+CmpN/SgN+CmpN/SgG+CmpN/PlG:miljonærra MUORRA; !SW !
 miljonærra+N+CmpN/SgN+CmpN/SgN:miljonær%> R ; !
mil0li#grám0ma:mil'li#gr TELEGRAM ;
mil0lo:mil'lo MUORRA ;
mineralogija:mineralogi ALLEGORI ;
 ministerija+CmpN/SgN+CmpN/SgG+CmpN/PlG:ministeri ALLEGORI ; !
minuhtta:minu INSTITUTT ;
minus GAHPER ;
misjåvnnå:mi MISSION ;
 mis0so+CmpN/SgN+CmpN/SgG+CmpN/PlG:mis'so MUORRA ; !
 missionærra+CmpN/SgN+CmpN/SgG+CmpN/PlG:missionærra MUORRA; !
 missionærra+N+CmpN/SgN+CmpN/SgN:missionär%> R ; !
moahtta MUORRA ;
moalkke MUORRA ;
moalla MUORRA ;
 moarmes#mánno+CmpN/SgN+CmpN/SgG+CmpN/DefPlGen:moarmes#mánno MUORRA; !
moarre MUORRA ;
 moarsse+CmpN/SgN+CmpN/SgG+CmpN/PlG:moarsse NOADE; !
 moarsse#nejtsusj+CmpN/SgN+CmpN/SgG+CmpN/PlG:moarsse#nejtsutj GAHPER ; !
 moarsse#rásse+CmpN/SgN+CmpN/SgG+CmpN/DefPlGen:moarsse#rásse MUORRA; !
modernissma:moderni FANATISM ;
momænnta:mom PATENT ;
 mon^arkija+CmpN/SgN+CmpN/SgG+CmpN/PlG:mon^arki ALLEGORI ; !
monetarissma:monetari FANATISM ;
mongolissma:mongoli FANATISM ;
monissma:moni FANATISM ;
monogamija:monogami ALLEGORI ;
mono^grafija:mono^grafi ALLEGORI ;
monopol#kapitalissma:monopol#kapitali FANATISM ;
monote^issma:monote^i FANATISM ;
 mopeda KINO ; !^LOAN
 mopeda+N+CmpN/SgN+CmpN/SgN:moped%> R ; !
moralissma:morali FANATISM ;
morfinissma:morfini FANATISM ;
morfofonologija:morfofonologi ALLEGORI ;
morfologija:morfologi ALLEGORI ;
mormonissma:mormoni FANATISM ;
mosa^issma:mosa^i FANATISM ;
motivasjåvnnå:motiva INSTITUTION ;
motorihkka:motori ANTIKK ;
 muddo+CmpN/SgN+CmpN/SgG+CmpN/PlG+CmpN/SgNomLeft+CmpN/SgGenLeft+CmpN/PlGenLeft:muddo MUORRA; !
mugga MUORRA ;
muhamedanissma:muhamedani FANATISM ;
muhammedanissma:muhammedani FANATISM ;
mujtto MUORRA ;
 mujtto#biejvve+CmpN/SgN+CmpN/SgG+CmpN/PlG:mujtto#biejvve MUORRA; !
 mujtto#båddå+CmpN/SgN+CmpN/SgG+CmpN/PlG:mujtto#båddå MUORRA; !
 mulljo+CmpN/SgN+CmpN/SgG+CmpN/PlG:mulljo MUORRA; !
 multi#media NOADE ; !^LOAN
multi^plikasjåvnnå:multi^plika INSTITUTION ;
muoddá MUORRA ;
 muoger+CmpN/SgN+CmpN/SgG+CmpN/PlG:muohker9 GÁMAS ; !
 muohta#buojda+CmpN/SgN+CmpN/SgG+CmpN/PlG:muohta#buojddag8 BENA ; !
 muohta#bålås+CmpN/SgN+CmpN/SgG+CmpN/PlG:muohta#bållås ÅRES ; !
 muohta#bårggå+CmpN/SgN+CmpN/SgG+CmpN/PlG:muohta#bårggå MUORRA; !
 muohta#goajvár+CmpN/SgN+CmpN/SgG+CmpN/PlG:muohta#goajvár GAHPER; !
 muohta#guolldo+CmpN/SgN+CmpN/SgG+CmpN/PlG:muohta#guolldo MUORRA; !
 muohta#loahtte+CmpN/SgN+CmpN/SgG+CmpN/PlG:muohta#loahtte MUORRA; !
 muohta#riebmo+CmpN/SgN+CmpN/SgG+CmpN/PlG:muohta#riebmo MUORRA; !
 muohta#salgga+CmpN/SgN+CmpN/SgG+CmpN/PlG:muohta#salgga MUORRA; !
 muohta#ulmusj+CmpN/SgN+CmpN/SgG+CmpN/PlG:muohta#ulmutj GAHPER ; !
 muohta+CmpN/SgN+CmpN/SgG+CmpN/PlG:muohttag8 BENA ; !
 muohtal+CmpN/SgN+CmpN/SgG+CmpN/PlG:muohtal GAHPER; !
muohta#giera:muohta#gierrag8 BENA ;
muohta#tjalmme MUORRA ;
muohto MUORRA ;
 muohtte+CmpN/SgN+CmpN/SgG+CmpN/PlG:muohtte MUORRA; !
 muorjje+CmpN/SgN+CmpN/SgG+CmpN/DefPlGen:muorjje MUORRA; !
 muorjje#miehttse+CmpN/SgN+CmpN/SgG+CmpN/DefPlGen:muorjje#miehttse MUORRA; !
 muorra+CmpN/SgN+CmpN/SgG+CmpN/DefPlGen:muorra MUORRA; !
 muorra#urjjá+CmpN/SgN+CmpN/SgG+CmpN/PlG:muorra#urjjá MUORRA; !
muorra#giera:muorra#gierrag8 BENA ;
muosse MUORRA ;
 murkko+CmpN/SgN+CmpN/SgG+CmpN/PlG:murkko MUORRA; !
 musea+CmpN/SgN+CmpN/SgG+CmpN/PlG:musea KINO; !
musea#politihkka:musea#politi ANTIKK ;
 musijkka MUORRA ; !^LOAN
muslimissma:muslimi FANATISM ;
mutasjåvnnå:muta INSTITUTION ;
muvrra:mu KULTUR ;
my^algija:my^algi ALLEGORI ;
myhta NOADE ;
mykologija:mykologi ALLEGORI ;
mystisissma:mystisi FANATISM ;
mytologija:mytologi ALLEGORI ;
nábár GAHPER ;
 naftalena NOADE ; !^LOAN
 naftalena+N+CmpN/SgN+CmpN/SgN:naftalen%> R ; !
 nager#laboratåvrrå+CmpN/SgN+CmpN/SgG+CmpN/PlG:nager#laboratåvrrå MUORRA; !
nager:nahker9 ÅRES ;
nággo MUORRA ;
náhkke MUORRA ;
náhpe MUORRA ;
náhpo MUORRA ;
náhppa MUORRA ;
náhppe MUORRA ;
nahta MUORRA ;
na^ivissma:na^ivi FANATISM ;
 nákkesvuohta+CmpN/SgG+CmpN/DefPlGen:nákkesvuohta VUOHTANOUN; !
nål0lå:nål'lå MUORRA ;
 nållåhim#sadje+CmpN/SgN+CmpN/SgG+CmpN/PlG:nållåhim#sadje MUORRA; !
nálle MUORRA ;
 nálle#namma+CmpN/SgN+CmpN/DefSgGen+CmpN/DefPlGen+CmpN/SgNomLeft+CmpN/SgGenLeft:nálle#namma MUORRA; !
nállo MUORRA ;
 nállo#goahte+N+CmpN/SgN+CmpN/SgN:nállo#gåt%> R ; !
 namma+CmpN/SgN+CmpN/DefSgGen+CmpN/DefPlGen+CmpN/SgNomLeft+CmpN/SgGenLeft:namma MUORRA; !
 nammadibme+CmpN/SgN+CmpN/DefSgGen+CmpN/DefPlGen+CmpN/SgNomLeft+CmpN/SgGenLeft+CmpN/PlGenLeft:nammad VSBST-EVEN ; !
 nammadus+CmpN/SgN+CmpN/SgG+CmpN/PlG:nammaduss GÅNÅGIS ; !
 nammadus+CmpN/SgN+CmpN/SgG+CmpN/PlG:nammaduss GÅNÅGIS ; !
námme MUORRA ;
nanissma:nani FANATISM ;
nårås:nårrås GÁMAS ;
 narkotihkka MUORRA ; !^LOAN
nárre MUORRA ;
 narsississma MUORRA ; !^LOAN
 narsissma MUORRA ; !^LOAN
nasalisasjåvnnå:nasalisa INSTITUTION ;
 nasissma MUORRA ; !^LOAN
 nasissma+N+CmpN/SgN+CmpN/SgN:nazist%> R ; !
 nasjåvnnå+CmpN/SgN+CmpN/SgG+CmpN/PlG:na INSTITUTION ; !
 nasjonal#gallerija+CmpN/SgN+CmpN/SgG+CmpN/PlG:nasjonal#galleri ALLEGORI ; !
 nasjonalissma MUORRA ; !^LOAN
 nasjonal#sosi^alissma MUORRA ; !^LOAN
 násste+CmpN/SgN+CmpN/SgG+CmpN/PlG:násste MUORRA; !
 násste#almme+CmpN/SgN+CmpN/SgG+CmpN/DefPlGen:násste#almme MUORRA; !
 násste#giedjek+CmpN/SgN+CmpN/SgG+CmpN/DefPlGen:násste#giedjeg9 GAHPER ; !
 násste#ráppes+CmpN/SgN+CmpN/SgG+CmpN/PlG:násste#rábbe SARVES ; !
 nástun+CmpN/SgN+CmpN/SgG+CmpN/PlG:nástun GAHPER; !
nativissma:nativi FANATISM ;
natråvnnå:natr TELEFON ;
 návdde+CmpN/SgN+CmpN/SgG+CmpN/PlG:návdde MUORRA; !
navigasjåvnnå:naviga INSTITUTION ;
návlle MUORRA ;
návsste NOADE ;
 nazissma+Use/Sub:nazi FANATISM ; ! 
negasjåvnnå:nega INSTITUTION ;
negativissma:negativi FANATISM ;
 neo#klassisissma MUORRA ; !^LOAN
 neo#klassisissma+N+CmpN/SgN+CmpN/SgN:neo#klassicist%> R ; !
neo#re^alissma:neo#re^ali FANATISM ;
nepotissma:nepoti FANATISM ;
neuralgija:neuralgi ALLEGORI ;
nibba MUORRA ;
niehkke MUORRA ;
 niehko+CmpN/SgN+CmpN/DefSgGen+CmpN/DefPlGen+CmpN/SgNomLeft+CmpN/SgGenLeft+CmpN/PlGenLeft:niehko MUORRA; !
 niehpe+CmpN/SgN+CmpN/SgG+CmpN/PlG:niehpe MUORRA; !
 niehte+CmpN/SgN+CmpN/SgG+CmpN/PlG:niehte MUORRA; !
 niehtte+CmpN/SgN+CmpN/SgG+CmpN/DefPlGen:niehtte MUORRA; !
 niejdasj+CmpN/SgN+CmpN/SgG+CmpN/PlG:niejdatj GAHPER ; !
 niejdda+CmpN/SgN+CmpN/SgG+CmpN/PlG:niejdda MUORRA; !
 niejdda#bielle+CmpN/SgN+CmpN/DefSgGen:niejdda#bielle MUORRA; !
 niejdda#bielle+N+CmpN/Sg+CmpN/SgN:niejdda#biel%> R ; !
 niejdda#sváhttjo+CmpN/SgN+CmpN/SgG+CmpN/PlG:niejdda#sváhttjo MUORRA; !
nielgge MUORRA ;
 nielgge#bena+CmpN/SgN+CmpN/SgG+CmpN/PlG:nielgge#bednag8 BENA ; !
nierra MUORRA ;
nierra#dákte MUORRA ;
niesste MUORRA ;
nihilissma:nihili FANATISM ;
nihta MUORRA ;
nihta:nihttag8 BENA ;
nijbbe MUORRA ;
nirvve MUORRA ;
nisske MUORRA ;
 nis0so+CmpN/SgN+CmpN/SgG+CmpN/PlG:nis'so MUORRA ; !
 nissun+CmpN/SgN+CmpN/SgG+CmpN/PlG:nissun GAHPER; !
 nissun#organisasjåvnnå+CmpN/SgN+CmpN/SgG+CmpN/PlG:nissun#organisa INSTITUTION ; !
 nissuna#per^spektijvva+Use/Sub:nissuna#per^spekt ADJEKTIV ; !
 nissuna#politihkka+Use/Sub:nissuna#politi ANTIKK ; !
 nissuna#politihkka+Use/Sub:nissuna#politi ANTIKK ; !
 nissun#organisasjåvnnå+CmpN/SgN+CmpN/SgG+CmpN/PlG:nissun#organisa INSTITUTION ; !
nissun#politihkka:nissun#politi ANTIKK ;
 njáhká+CmpN/SgN+CmpN/SgG+CmpN/PlG:njáhká MUORRA; !
 njáhtso+CmpN/SgN+CmpN/SgG+CmpN/PlG:njáhtso MUORRA; !
 njáhtso#muohta+CmpN/SgN+CmpN/SgG+CmpN/PlG:njáhtso#muohttag8 BENA ; !
njålgge MUORRA ;
njalla MUORRA ;
 njálla+CmpN/SgN+CmpN/SgG+CmpN/PlG:njálla MUORRA; !
 njalle+CmpN/SgN+CmpN/SgG+CmpN/PlG:njalle MUORRA; !
 njalle#guolle+CmpN/SgN+CmpN/SgG+CmpN/PlG:njalle#guolle MUORRA; !
njálmme MUORRA ;
 njamme#mánná+CmpN/SgN+CmpN/SgG+CmpN/PlG:njamme#mánná MUORRA; !
 njárgga+CmpN/SgN+CmpN/SgG+CmpN/PlG:njárgga MUORRA; !
njaskas:njasskas GÁMAS ;
njavve MUORRA ;
njávve MUORRA ;
njidtje MUORRA ;
njiello MUORRA ;
 njoammel+CmpN/SgN+CmpN/SgG+CmpN/PlG:njoammel GAHPER; !
 njoammel#hijtam+CmpN/SgN+CmpN/SgG+CmpN/PlG:njoammel#hijtam GAHPER; !
njoarvve MUORRA ;
 njoasske+CmpN/SgN+CmpN/SgG+CmpN/PlG:njoasske MUORRA; !
 njuktja+CmpN/SgN+CmpN/SgG+CmpN/PlG:njuktja MUORRA; !
 njuktja#mánno+CmpN/SgN+CmpN/SgG+CmpN/DefPlGen:njuktja#mánno MUORRA; !
 njuohtso+CmpN/SgN+CmpN/SgG+CmpN/DefPlGen:njuohtso MUORRA; !
njuolgadus:njuolgaduss GÅNÅGIS ;
njuolla MUORRA ;
njuorges:njuorgge SARVES ;
 njuorra+CmpN/SgN+CmpN/SgG+CmpN/PlG:njuorra MUORRA; !
njuorssjo MUORRA ;
njuosska#oadtje MUORRA ;
 njuov0ve+CmpN/SgN+CmpN/SgG+CmpN/PlG:njuov've MUORRA ; !
 noajdde+CmpN/SgN+CmpN/SgG+CmpN/PlG:noajdde MUORRA; !
 noarssa+CmpN/SgN+CmpN/SgG+CmpN/DefPlGen:noarssa MUORRA; !
nomadissma:nomadi FANATISM ;
nomen^klatuvrra:nomen^klatu KULTUR ;
nominalissma:nominali FANATISM ;
nominasjåvnnå:nomina INSTITUTION ;
non#konformissma:non#konformi FANATISM ;
nordissma:nordi FANATISM ;
norvagissma:norvagi FANATISM ;
nostalgija:nostalgi ALLEGORI ;
notasjåvnnå:nota INSTITUTION ;
nubbe#giella+N+Abe:nuppe#giela%>»Q1da K ;
nubbe#giella+N+Abe:nuppe#giela%>»Q1dak K ;
nubbe#giella+N+Der4+Der/ahtes:nuppe#giela%>»Q1d AHTES ;
nubbe#giella+N+Der4+Der/ahtes:nuppe#giela%>»Q1g AHTES ;
nubbe#giella+N+Ess:nubben#giella%>n K ;
nubbe#giella+N+Pl+Acc:nuppijt#giela%>jt K ;
nubbe#giella+N+Pl+Com:nuppij#giela%>j K ;
nubbe#giella+N+Pl+Ela:nuppijs#giela%>js K ;
nubbe#giella+N+Pl+Gen:nuppij#giela%>j K ;
nubbe#giella+N+Pl+Ill:nuppijd#giela%>jda K ;
nubbe#giella+N+Pl+Ine:nuppijn#giela%>jn K ;
nubbe#giella+N+Pl+Nom:nuppe#giela%> K ;
nubbe#giella+N+Sg+Acc:nuppe#giela%>v K ;
nubbe#giella+N+Sg+Acc:nuppev#giela%>v K ;
nubbe#giella+N+Sg+Com:nuppijn#giela%>jn K ;
nubbe#giella+N+Sg+Ela:nuppe#giela%>s K ;
nubbe#giella+N+Sg+Ela:nuppet#giela%>s K ;
nubbe#giella+N+Sg+Gen:nuppe#giela%> K ;
nubbe#giella+N+Sg+Ill:nuppe#giella%>j K ;
nubbe#giella+N+Sg+Ine:nuppe#giela%>n K ;
nubbe#giella+N+Sg+Nom:nubbe#giella%> K ;
 nubbe#giella+N+CmpN/Sg+CmpN/SgN:nubbe#giel%> R ; !
 nubbe#giella+N+CmpN/Sg+CmpN/SgN:nubbe#giella%> R ; !
 nubbe#giella+N+CmpN/SgG+DefSgNomCmp+CmpN/DefSgGen+CmpN/DefPlGen:nuppe#giel%> R ; !
 nubbe#giella+N+CmpN/SgG+DefSgNomCmp+CmpN/DefSgGen+CmpN/DefPlGen:nuppe#giela%> R ; !
nudissma:nudi FANATISM ;
nul0la:nul'la MUORRA ;
 nulppo+CmpN/SgN+CmpN/SgG+CmpN/PlG:nulppo MUORRA; !
nummar GAHPER ;
nuohtta MUORRA ;
nuohtte MUORRA ;
 nuorra#birás+CmpN/SgN+CmpN/SgG+CmpN/PlG:nuorra#birras GÁMAS ; !
 nuorravuohta+CmpN/SgG+CmpN/DefPlGen:nuorravuohta VUOHTANOUN; !
 nuorravuohta+CmpN/SgG+CmpN/DefPlGen:nuorravuohta VUOHTANOUN; !
 nuorre+CmpN/SgN+CmpN/SgG+CmpN/PlG:nuorre MUORRA; !
 nuorre#guolle+CmpN/SgN+CmpN/SgG+CmpN/PlG:nuorre#guolle MUORRA; !
 nuorre#gádde+CmpN/SgN+CmpN/SgG+CmpN/PlG:nuorre#gádde MUORRA; !
 nuorre#gádde+N+CmpN/Sg+CmpN/SgN:nuorre#gátt%> R ; !
 nuorre#iel0le+CmpN/SgN+CmpN/SgG+CmpN/PlG:nuorre#iel'le ACTOR ;  !
 nuorre#njammelahá+CmpN/SgN+CmpN/PlG:nuorre#njammel SIJDDALAHÁ ; !
 nuorttalij%>+CmpN/SgN:nuorttalij%> R; !
nuortta ÅLGGO ;
 nuortta#gievlle+CmpN/SgN+CmpN/SgG:nuortta#gievlle MUORRA; !
 nuortta#rijkalasj+CmpN/SgN+CmpN/SgG+CmpN/PlG:nuortta#rijkaladtj GÅNÅGIS ; !
 nuortta#sábme+CmpN/SgG+CmpN/PlG:nuortta#sábme MUORRA; !
 nuortta#sáme#giella+N+CmpN/Sg+CmpN/SgN:nuortta#sáme#giel%> R ; !
 nuortta#vuodna+CmpN/SgN+CmpN/SgG+CmpN/PlG:nuortta#vuodna MUORRA; !
nuortta#lulle MUORRA ;
 nuortte+Use/Sub:nuortte MIEHTE; !
 nuortto+CmpN/SgN+CmpN/SgG+CmpN/PlG:nuortto MUORRA; !
 nuortto#biegga+CmpN/SgN+CmpN/SgG+CmpN/PlG:nuortto#biegga MUORRA; !
nuppe#potænssa#funksjåvnnå:nuppe#potænssa#funk INSTITUTION ;
 oabbá+CmpN/SgN+CmpN/SgG+CmpN/PlG:oabbá MUORRA; !
 oabbá#bielle+CmpN/SgN+CmpN/SgG+CmpN/PlG:oabbá#bielle MUORRA; !
 oabbá#bielle+N+CmpN/Sg+CmpN/SgN:oabbá#biel%> R ; !
oabme MUORRA ;
 oadde+CmpN/SgN+CmpN/SgG+CmpN/PlG:oadde ACTOR;   !
 oadem#ladnja+CmpN/SgN+CmpN/SgG+CmpN/PlG:oadem#ladnja MUORRA; !
oadtje MUORRA ;
 oaggom+CmpN/SgN+CmpN/DefSgGen+CmpN/DefPlGen+CmpN/SgNomLeft+CmpN/SgGenLeft+CmpN/PlGenLeft:oaggom VSBST-ODD ; !
 oahpes+CmpN/SgN+CmpN/SgG+CmpN/PlG:oahppes ÅRES ; !
 oahpestibme+CmpN/SgN+CmpN/DefSgGen+CmpN/DefPlGen+CmpN/SgNomLeft+CmpN/SgGenLeft+CmpN/PlGenLeft:oahpest VSBST-EVEN ; !
 oahpestiddje+CmpN/SgN+CmpN/SgG+CmpN/PlG+CmpN/SgNomLeft+CmpN/SgGenLeft+CmpN/PlGenLeft:oahpestiddje ACTOR; !
oahppa MUORRA ;
 oahppam#miella+CmpN/SgN+CmpN/SgG:oahppam#miella MUORRA; !
oahppam#nævvo MUORRA ;
 oahppe+CmpN/SgN+CmpN/SgG+CmpN/PlG:oahppe ACTOR;  !
 oahppe#låhko+N+CmpN/SgN+CmpN/SgN:oahppe#låk%> R ; !
 oahppo#in^stitusjåvnnå+CmpN/SgN+CmpN/SgG+CmpN/PlG:oahppo#in^stitu INSTITUTION ; !
 oahppo#organisasjåvnnå+CmpN/SgN+CmpN/SgG+CmpN/PlG:oahppo#organisa INSTITUTION ; !
oahtse MUORRA ;
oahtto MUORRA ;
 oahttse+CmpN/SgN+CmpN/SgG+CmpN/PlG:oahttse MUORRA; !
 oajvvadus+CmpN/SgN+CmpN/SgG+CmpN/PlG:oajvvaduss GÅNÅGIS ; !
 oajvve+CmpN/SgN+CmpN/SgG+CmpN/PlG:oajvve GÁDDE; !
 oajvve#dåjmadiddje+CmpN/SgN+CmpN/SgG+CmpN/PlG+CmpN/SgNomLeft+CmpN/SgGenLeft+CmpN/PlGenLeft:oajvve#dåjmadiddje ACTOR; !
 oajvve#fáhka#studænnta+CmpN/SgN+CmpN/SgG+CmpN/PlG:oajvve#fáhka#stud PATENT ; !
 oajvve#gåbttje+CmpN/SgN+CmpN/SgG+CmpN/PlG:oajvve#gåbttje ACTOR;  !
 oajvve#kontåvrrå+CmpN/SgN+CmpN/SgG+CmpN/PlG:oajvve#kont FAKTOR ; !
 oajvve#kåntåvrrå+CmpN/SgN+CmpN/SgG+CmpN/PlG:oajvve#kåntåvrrå MUORRA; !
 oajvve#kåntåvrrå+N+CmpN/SgN+CmpN/SgN:oajvve#kontor%> R ; !
 oajvve#organisasjåvnnå+CmpN/SgN+CmpN/SgG+CmpN/PlG:oajvve#organisa INSTITUTION ; !
 oajvve#persåvnnå+CmpN/SgN+CmpN/SgG+CmpN/PlG:oajvve#pers TELEFON ; !
 oajvve#stratesjija MUORRA ; !^LOAN
 oajvve#stáda+CmpN/SgN+CmpN/SgG+CmpN/PlG:oajvve#stáda NOADE; !
oajvve#oasse MUORRA ;
oakse MUORRA ;
oalgge MUORRA ;
oalle MUORRA ;
oanádus:oanáduss GÅNÅGIS ;
 oappásj+CmpN/SgN+CmpN/SgG+CmpN/PlG:oappátj GAHPER ; !
 oarjjel%>+CmpN/SgN:oarjjel%> R; !
 oarjje+CmpN/SgN+CmpN/SgG+CmpN/PlG:oarjje MUORRA; !
 oarjje+CmpN/SgN+CmpN/SgG+CmpN/PlG:oarjje ÅLGGO; !
 oarjjel#sáme#giella+N+CmpN/Sg+CmpN/SgN:oarjjel#sáme#giel%> R ; !
 oarjjelij#sáme#giella+N+CmpN/Sg+CmpN/SgN:oarjjelij#sáme#giel%> R ; !
 oarjjelij+CmpN/SgN+CmpN/SgG+CmpN/PlG:oarjjel JIHPELIJ ; !
 oarjjevuohta+CmpN/SgG+CmpN/DefPlGen:oarjjevuohta VUOHTANOUN; !
 oar0re+CmpN/SgN+CmpN/SgG+CmpN/PlG:oar're NOADE ; !
oarre MUORRA ;
 oarttjo+CmpN/SgN+CmpN/SgG+CmpN/PlG:oarttjo MUORRA; !
 oarttjo#tjarvva+CmpN/SgN+CmpN/SgG+CmpN/PlG:oarttjo#tjarvva MUORRA; !
oasse MUORRA ;
 oasse#bielle+N+CmpN/Sg+CmpN/SgN:oasse#biel R  ; !
 oasse#máksem+CmpN/SgN+CmpN/DefSgGen+CmpN/DefPlGen+CmpN/SgNomLeft+CmpN/SgGenLeft+CmpN/PlGenLeft:oasse#máksem VSBST-ODD ; !
 oasse#mákso+CmpN/SgN+CmpN/DefSgGen+CmpN/DefPlGen+CmpN/SgNomLeft+CmpN/SgGenLeft+CmpN/PlGenLeft:oasse#mákso MUORRA; !
 oasse#siebrre+CmpN/SgN+CmpN/SgG+CmpN/PlG:oasse#siebrre MUORRA; !
oasse#pro^grám0ma:oasse#pro^gr TELEGRAM ;
 oasste+CmpN/SgN+CmpN/SgG+CmpN/PlG+CmpN/SgNomLeft+CmpN/SgGenLeft+CmpN/PlGenLeft:oasste ACTOR; !
 oassto+CmpN/SgN+CmpN/DefSgGen+CmpN/DefPlGen+CmpN/SgNomLeft+CmpN/SgGenLeft+CmpN/PlGenLeft:oassto MUORRA; !
oavddo MUORRA ;
obduksjåvnnå:obduk INSTITUTION ;
objektivissma:objektivi FANATISM ;
obligasjåvnnå:obliga INSTITUTION ;
ob^skurantissma:ob^skuranti FANATISM ;
odontologija:odontologi ALLEGORI ;
okkultissma:okkulti FANATISM ;
 okkupasjåvnnå MUORRA ; !NOR !^LOAN
 okkupasjåvnnå+N+CmpN/SgN+CmpN/SgN:okkupasjon%> R ; !
økonomija:økonomi ALLEGORI ;
 oksijdda MUORRA ; !^LOAN
 oksijdda+N+CmpN/SgN+CmpN/SgN:oksid%> R ; !
 oksijdda+N+CmpN/SgN+CmpN/SgN:oxid%> R ; !
onkologija:onkologi ALLEGORI ;
ontologija:ontologi ALLEGORI ;
operasjåvnnå:opera INSTITUTION ;
 opponænnta+CmpN/SgN+CmpN/SgG+CmpN/PlG:oppon PATENT ; !
opportunissma:opportuni FANATISM ;
opposisjåvnnå:opposi INSTITUTION ;
optimissma:optimi FANATISM ;
 oransjerija+CmpN/SgN+CmpN/SgG+CmpN/PlG:oransjeri ALLEGORI ; !
ordináhtta:ordin ADVOKAT ;
 organisasjåvnnå#gártjesvuohta+CmpN/SgG+CmpN/DefPlGen:organisasjåvnnå#gártjesvuohta VUOHTANOUN; !
 organisasjåvnnå+CmpN/SgN+CmpN/SgG+CmpN/PlG:organisa INSTITUTION ;  !
 organissma+CmpN/SgN+CmpN/SgG+CmpN/PlG:organi FANATISM ; !
 orgássma MUORRA ; !^LOAN
 orgássma+N+CmpN/SgN+CmpN/SgN:orgasm%> R ; !
ornitologija:ornitologi ALLEGORI ;
orto^grafija:orto^grafi ALLEGORI ;
oscillo^grám0ma:oscillo^gr TELEGRAM ;
ose^ano^grafija:ose^ano^grafi ALLEGORI ;
paganissma:pagani FANATISM ;
 páhkka MUORRA ; !^LOAN
paleo^grafija:paleo^grafi ALLEGORI ;
pale^ontologija:pale^ontologi ALLEGORI ;
 pálmma+CmpN/SgN+CmpN/SgG+CmpN/DefPlGen:pálmma MUORRA; !
 pálmma#ájllek+CmpN/SgN+CmpN/SgG+CmpN/DefPlGen:pálmma#ájlleg9 GAHPER ; !
panegyrihkka:panegyri ANTIKK ;
panela KINO ;
 panela+N+CmpN/SgN+CmpN/SgN:panel%> R ; !
pante^issma:pante^i FANATISM ;
papissma:papi FANATISM ;
papisterija:papisteri ALLEGORI ;
 paráda KINO ; !^LOAN
 paráda+N+CmpN/SgN+CmpN/SgN:parad%> R ; !
paradigma KINO ;
 paradigma+N+CmpN/SgN+CmpN/SgN:paradigm%> R ; !
parallelissma:paralleli FANATISM ;
parasittissma:parasitti FANATISM ;
 parfymerija+CmpN/SgN+CmpN/SgG+CmpN/PlG:parfymeri ALLEGORI ; !
parkinsonissma:parkinsoni FANATISM ;
 parlamentarihkkár#konferánssa MUORRA ; !^LOAN
 parlamentarihkkár#konferánssa+N+CmpN/SgN+CmpN/SgN:parlamentarihkkár#konferens%> R ; !SW !
parodija:parodi ALLEGORI ;
 párra MUORRA ; !^LOAN
parsissma:parsi FANATISM ;
partikularissma:partikulari FANATISM ;
 partisihppa+N+CmpN/SgN+CmpN/SgN:particip%> R ; !
partisihppa:partisi PARTISIPP ;
partituvrra:partitu KULTUR ;
pasifissma:pasifi FANATISM ;
pasjåvnnå:pa MISSION ;
 pás0sa:pás'sa MUORRA ; !^LOAN
patologija:patologi ALLEGORI ;
pedanterija:pedanteri ALLEGORI ;
pedi^atrija:pedi^atri ALLEGORI ;
pedofilija:pedofili ALLEGORI ;
pensjåvnnå:pen PENSION ;
 pensjon#prosænnta MUORRA ; !^LOAN
 pensjon#prosænnta+N+CmpN/SgN+CmpN/SgN:pensjon#procent%> R ; !
 pensjon#prosænnta+N+CmpN/SgN+CmpN/SgN:pensjon#prosent%> R ; !
penta^grám0ma:penta^gr TELEGRAM ;
 perfeksjonissma MUORRA ; !^LOAN
periferija:periferi ALLEGORI ;
permisjåvnnå:permi MISSION ;
perm#systebma:perm#syste SYSTEM ;
permutasjåvnnå:permuta INSTITUTION ;
 persåvnnå+CmpN/SgN+CmpN/SgG+CmpN/PlG:pers TELEFON ; !
 persepsjåvnnå MUORRA ; !^LOAN
 persepsjåvnnå+N+CmpN/SgN+CmpN/SgN:persepsjon%> R ; !
pessimissma:pessimi FANATISM ;
petro^grafija:petro^grafi ALLEGORI ;
pi^áno KINO ;
pi^etissma:pi^eti FANATISM ;
pikanterija:pikanteri ALLEGORI ;
pikto^grám0ma:pikto^gr TELEGRAM ;
 pinsæhtta+N+CmpN/SgN+CmpN/SgN:pincett%> R ; !
pinsæhtta:pins BUDSJETT ;
pizza KINO ;
 plafond#malerija:plafond#maleri ALLEGORI ; !NOR
pláhtta MUORRA ;
planetaria KINO ;
platonissma:platoni FANATISM ;
playboy CELSIUS ;
pluralissma:plurali FANATISM ;
plus0sa:plus'sa MUORRA ;
 pluto^kratija+CmpN/SgN+CmpN/SgG+CmpN/PlG:pluto^krati ALLEGORI ; !
plutonissma:plutoni FANATISM ;
poassta MUORRA ;
 poassta#bájkke+CmpN/SgN+CmpN/SgG+CmpN/PlG:poassta#bájkke MUORRA; !
 poassta#báŋŋka+CmpN/SgN+CmpN/SgG+CmpN/PlG:poassta#báŋŋka MUORRA; !
 poassta#kåntåvrrå+CmpN/SgN+CmpN/SgG+CmpN/PlG:poassta#kåntåvrrå MUORRA; !
 poassta#kåntåvrrå+N+CmpN/SgN+CmpN/SgN:poassta#kontor%> R ; !
 po^ehta+CmpN/SgN+CmpN/SgG+CmpN/PlG:po^ehta NOADE; !
 po^ehta+N+CmpN/SgN+CmpN/SgN:po^et%> R ; !
po^esija:po^esi ALLEGORI ;
pointillissma:pointilli FANATISM ;
polemihkka:polemi ANTIKK ;
polio KINO ;
politi#aksjåvnnå:politi#ak INSTITUTION "action N" ;
 politi#departemænnta+CmpN/SgN+CmpN/SgG+CmpN/PlG:politi#departem PATENT ; !
politihkka:politi ANTIKK ;
 politihkkár+CmpN/SgN+CmpN/SgG+CmpN/PlG:politihkkár GAHPER; !
 politija#departemænnta+CmpN/SgN+CmpN/SgG+CmpN/PlG:politija#departem PATENT ; !
 politija+CmpN/SgN+CmpN/SgG+CmpN/PlG:politi ALLEGORI ; !
poly^andrija:poly^andri ALLEGORI ;
polygamija:polygami ALLEGORI ;
polygynija:polygyni ALLEGORI ;
polyte^issma:polyte^i FANATISM ;
polyteknihkka:polytekni ANTIKK ;
pomo^grafija:pomo^grafi ALLEGORI ;
populasjåvnnå:popula INSTITUTION ;
populissma:populi FANATISM ;
porno^grafija:porno^grafi ALLEGORI ;
 portræhtta+N+CmpN/SgN+CmpN/SgN:porträtt%> R ; !
portræhtta:portr BUDSJETT ;
posisjåvnnå:posi INSTITUTION ;
positivissma:positivi FANATISM ;
postposisjåvnnå:postposi INSTITUTION ;
potænssa:pot VALENS ;
pragmatihkka:pragmati ANTIKK ;
prejudikáhtta:prejudik ADVOKAT ;
preposisjåvnnå:preposi INSTITUTION ;
presentasjåvnnå:presenta INSTITUTION ;
pre^skripsjåvnnå:pre^skrip INSTITUTION ;
 presserija+CmpN/SgN+CmpN/SgG+CmpN/PlG:presseri ALLEGORI ; !
presumpsjåvnnå:presump INSTITUTION ;
preterihtta MUORRA ;
prevensjåvnnå:preven INSTITUTION ;
primitivissma:primitivi FANATISM ;
 prinsihppa+N+CmpN/SgN+CmpN/SgN:princip%> R ; !
prinsihppa:prinsi PARTISIPP ;
 prinssa+CmpN/SgN+CmpN/SgG+CmpN/PlG:prinssa MUORRA; !
privat#bilissma:privat#bili FANATISM ;
privat#kapitalissma:privat#kapitali FANATISM ;
pro^blematihkka:pro^blemati ANTIKK ;
produksjåvnnå:produk INSTITUTION ;
 produsænnta MUORRA ; !^LOAN
 produsænnta+N+CmpN/SgN+CmpN/SgN:producent%> R ; !
 produsænnta+N+CmpN/SgN+CmpN/SgN:produsent%> R ; !
 profehta NOADE ; !^LOAN
 profehta+N+CmpN/SgN+CmpN/SgN:profet%> R ; !
 profesjonalissma MUORRA ; !^LOAN
 profesjonissma:profesjoni MUORRA ; !^LOAN
pro^grám0ma:pro^gr TELEGRAM ;
pro^gresjåvnnå:pro^gre MISSION ;
projeksjåvnnå:projek INSTITUTION ;
pro^klamasjåvnnå:pro^klama INSTITUTION ;
prologa:prolog DEMAGOG ;
pronasjåvnnå:prona INSTITUTION ;
proposisjåvnnå:proposi INSTITUTION ;
 prosænnta MUORRA ; !^LOAN
 prosænnta+N+CmpN/SgN+CmpN/SgN:procent%> R ; !
 prosænnta+N+CmpN/SgN+CmpN/SgN:prosent%> R ; !
 prosæs0sa+N+CmpN/SgN+CmpN/SgN:process9%> R ; !
 prosæs0sa+N+CmpN/SgN+CmpN/SgN:prosess9%> R ; !
 prosæs0sa:prosæs'sa MUORRA ; !^LOAN
 prosjækta MUORRA ; !^LOAN
 prosjækta+N+CmpN/SgN+CmpN/SgN:projekt%> R ; !
 prosjækta+N+CmpN/SgN+CmpN/SgN:prosjekt%> R ; !
prosodija:prosodi ALLEGORI ;
 prostija+CmpN/SgN+CmpN/SgG+CmpN/PlG:prosti ALLEGORI ; !
pro^stitusjåvnnå:pro^stitu INSTITUTION ;
 proteksjonissma MUORRA ; !^LOAN
protestantissma:protestanti FANATISM ;
provisjåvnnå:provi PENSION ;
psyki^atrija:psyki^atri ALLEGORI ;
 psykologa+CmpN/SgN+CmpN/SgG+CmpN/PlG:psykolog DEMAGOG ; !
psykologija:psykologi ALLEGORI ;
publikasjåvnnå:publika INSTITUTION ;
 punnda MUORRA ; !^LOAN
puritanissma:puritani FANATISM ;
 pyramijdda MUORRA ; !^LOAN
 pyramijdda+N+CmpN/SgN+CmpN/SgN:pyramid%> R ; !
 rabáhtta MUORRA ; !^LOAN
 rabáhtta+N+CmpN/SgN+CmpN/SgN:rabatt%> R ; !
rabán GAHPER ;
rabbinissma:rabbini FANATISM ;
 rabdda+CmpN/SgN+CmpN/SgG+CmpN/DefPlGen:rabdda GÁDDE; !
 rabdda#guovllo+CmpN/SgN+CmpN/SgG+CmpN/PlG:rabdda#guovllo MUORRA; !
 rábma+CmpN/SgN+CmpN/SgG+CmpN/PlG:rábma MUORRA; !
rábun GAHPER ;
rádár MUORRA ;
radde MUORRA ;
rádde MUORRA ;
 ráddidus#advokáhtta+CmpN/SgN+CmpN/SgG+CmpN/PlG:ráddidus#advok ADVOKAT ; !
 ráddidus+CmpN/SgN+CmpN/SgG+CmpN/PlG:ráddiduss GÅNÅGIS ; !
 ráddje+CmpN/SgN+CmpN/SgG+CmpN/PlG+CmpN/SgNomLeft+CmpN/SgGenLeft+CmpN/PlGenLeft:ráddje ACTOR; !
 ráddná+CmpN/SgN+CmpN/SgG+CmpN/PlG:ráddná MUORRA; !
 ráddná#báhttja+CmpN/SgN+CmpN/SgG+CmpN/PlG:ráddná#báhttja MUORRA; !
 ráddná#goahte+CmpN/SgN+CmpN/SgG+CmpN/PlG:ráddná#goahte MUORRA; !
 ráddná#goahte+N+CmpN/SgN+CmpN/SgN:ráddná#gåt%> R ; !
 ráddná#niejdda+CmpN/SgN+CmpN/SgG+CmpN/PlG:ráddná#niejdda MUORRA; !
 ráddná#rijkka+CmpN/SgN+CmpN/SgG+CmpN/PlG:ráddná#rijkka MUORRA; !
 ráddná#sijdda+CmpN/SgN+CmpN/SgG+CmpN/PlG:ráddná#sijdda MUORRA; !
 ráddná#suohkan+CmpN/SgN+CmpN/SgG+CmpN/PlG:ráddná#suohkan GAHPER; !
 ráddnávuohta+CmpN/SgG+CmpN/DefPlGen:ráddnávuohta VUOHTANOUN; !
radikalissma:radikali FANATISM ;
radio KINO ;
rádio KINO ;
radio^grám0ma:radio^gr TELEGRAM ;
radiologija:radiologi ALLEGORI ;
radio#pro^grám0ma:radio#pro^gr TELEGRAM ;
 rádjá+CmpN/SgN+CmpN/DefSgGen+CmpN/DefPlGen+CmpN/SgNomLeft+CmpN/SgGenLeft+CmpN/PlGenLeft:rádjá MUORRA; !
 rádjá#duobddák+CmpN/SgN+CmpN/SgG+CmpN/PlG:rádjá#duobddág9 GAHPER ; !
 rádjá#oahpestiddje+CmpN/SgN+CmpN/SgG+CmpN/PlG:rádjá#oahpestiddje ACTOR;  !
 rádjánis#ulmusj+CmpN/SgN+CmpN/SgG+CmpN/PlG:rádjánis#ulmutj GAHPER ; !
 rádjánisvuohta+CmpN/SgG+CmpN/DefPlGen:rádjánisvuohta VUOHTANOUN; !
 rádje+CmpN/SgN+CmpN/DefSgGen+CmpN/DefPlGen+CmpN/SgNomLeft+CmpN/SgGenLeft+CmpN/PlGenLeft:rádje MUORRA; !
rádjo MUORRA ;
rádno MUORRA ;
 rådno+CmpN/SgN+CmpN/SgG+CmpN/PlG:rådno MUORRA; !
 ræjnár+CmpN/SgN+CmpN/SgG+CmpN/PlG:ræjnár GAHPER; !
ráfe NOADE ;
 ráfedisvuohta+CmpN/SgG+CmpN/DefPlGen:ráfedisvuohta VUOHTANOUN; !
ráf0fe:ráf'fe MUORRA ;
 raffinaderija+CmpN/SgN+CmpN/SgG+CmpN/PlG:raffinaderi ALLEGORI ; !
 raffinerija+CmpN/SgN+CmpN/SgG+CmpN/PlG:raffineri ALLEGORI ; !
 ragát#mánno+CmpN/SgN+CmpN/SgG+CmpN/DefPlGen:ragát#mánno MUORRA; !
 ragát#ájgge+CmpN/SgN+CmpN/SgG+CmpN/PlG:ragát#ájgge MUORRA; !
 ragát+CmpN/SgN+CmpN/SgG+CmpN/PlG:ragád9 GAHPER ; !
rágge MUORRA ;
 rågge+CmpN/SgN+CmpN/SgG+CmpN/PlG:rågge MUORRA; !
råhkå MUORRA ;
 råhkålibme+CmpN/SgN+CmpN/DefSgGen+CmpN/DefPlGen+CmpN/SgNomLeft+CmpN/SgGenLeft+CmpN/PlGenLeft:råhkål VSBST-EVEN ; !
 råhkån+CmpN/SgN+CmpN/SgG+CmpN/PlG:råhkån GAHPER; !
 rahkke+CmpN/SgN+CmpN/SgG+CmpN/PlG:rahkke ACTOR;  !
råhkkel GAHPER ;
ráhko MUORRA ;
ráhpe MUORRA ;
råhpe MUORRA ;
ráhppa MUORRA ;
 råhtje+CmpN/SgN+CmpN/SgG+CmpN/PlG:råhtje MUORRA; !
 råhto+CmpN/SgN+CmpN/SgG+CmpN/PlG:råhto MUORRA; !
 råhto#biddjá+CmpN/SgN+CmpN/SgG+CmpN/PlG:råhto#biddjá NOADE; !
 råhto#gattsak+CmpN/SgN+CmpN/SgG+CmpN/PlG:råhto#gattsag9 GAHPER ; !
 råhto#vitsur+CmpN/SgN+CmpN/SgG+CmpN/PlG:råhto#vitsur GAHPER; !
ráhtta MUORRA ;
 rahttá+CmpN/SgN+CmpN/SgG+CmpN/PlG:rahttá MUORRA; !
råhtto MUORRA ;
 rájdde+CmpN/SgN+CmpN/SgG+CmpN/PlG:rájdde NOADE; !
rájddo MUORRA ;
rájgge MUORRA ;
 rájgge#biellje+CmpN/SgN+CmpN/SgG+CmpN/PlG:rájgge#biellje MUORRA; !
 rájgge#oajvve+CmpN/SgN+CmpN/SgG+CmpN/PlG:rájgge#oajvve MUORRA; !
rákkas:rággas GÁMAS ;
ráksá MUORRA ;
ramás:rabmas GÁMAS ;
rámma MUORRA ;
rámma#pro^grám0ma:rámma#pro^gr TELEGRAM ;
 raportørra+CmpN/SgN+CmpN/SgG+CmpN/PlG:rapport INSPEKTØR ; !
 rapportta MUORRA ; !^LOAN
 rapportta+N+CmpN/SgN+CmpN/SgN:rapport%> R ; !
rapsodija:rapsodi ALLEGORI ;
raserija:raseri ALLEGORI ;
 rasissma MUORRA ; !^LOAN
 rasissma+N+CmpN/SgN+CmpN/SgN:racist%> R ; !
 rasjonalissma MUORRA ; !^LOAN
rássa MUORRA ;
 rásse+CmpN/SgN+CmpN/SgG+CmpN/DefPlGen:rásse MUORRA; !
 rásse#gahpan+CmpN/SgN+CmpN/SgG+CmpN/PlG:rásse#gahpan GAHPER; !
 rásse#giedde+CmpN/SgN+CmpN/SgG+CmpN/PlG:rásse#giedde MUORRA; !
 rásse#låhkkå+CmpN/SgN+CmpN/SgG+CmpN/PlG:rásse#låhkkå MUORRA; !
 rásse#tjiektjam#salljo+CmpN/SgN+CmpN/SgG+CmpN/PlG:rásse#tjiektjam#salljo MUORRA; !
 rásse#tjiektjam#sjalljo+CmpN/SgN+CmpN/SgG+CmpN/PlG:rásse#tjiektjam#sjalljo MUORRA; !
 rásse#tjuohppe+CmpN/SgN+CmpN/SgG+CmpN/PlG:rásse#tjuohppe ACTOR;  !
 rássjo+CmpN/SgN+CmpN/SgG+CmpN/PlG:rássjo MUORRA; !
 rássjo#bålås+CmpN/SgN+CmpN/SgG+CmpN/PlG:rássjo#bållås ÅRES ; !
 rássjo#riebmo+CmpN/SgN+CmpN/SgG+CmpN/PlG:rássjo#riebmo MUORRA; !
 rássjo#rissjanis+CmpN/SgN+CmpN/SgG+CmpN/PlG:rássjo#rissjaniss GÅNÅGIS ; !
 rássjo#suojun+Use/Sub:rássjo#suojun GAHPER; !
 rássjo#tsihtse+CmpN/SgN+CmpN/SgG+CmpN/PlG:rássjo#tsihtse MUORRA; !
 rássjo#vuobme+CmpN/SgN+CmpN/SgG+CmpN/PlG:rássjo#vuobme MUORRA; !
 rássjo#vuovdde+CmpN/SgN+CmpN/SgG+CmpN/PlG:rássjo#vuovdde MUORRA; !
rásspa MUORRA ;
 rástes+CmpN/SgN+CmpN/SgG+CmpN/PlG:rásste SARVES ; !
ratifikasjåvnnå:ratifika INSTITUTION ;
rávdde MUORRA ;
 rávddo+CmpN/SgN+CmpN/SgG+CmpN/PlG:rávddo MUORRA; !
 rávgga+CmpN/SgN+CmpN/SgG+CmpN/PlG:rávgga MUORRA; !
 rávkke+CmpN/SgN+CmpN/SgG+CmpN/PlG:rávkke MUORRA; !
råvve MUORRA ;
re^aksjåvnnå:re^ak INSTITUTION ;
re^alissma:re^ali FANATISM ;
 re^alitæhtta MUORRA ; !^LOAN
 re^alitæhtta+N+CmpN/SgN+CmpN/SgN:re^alitet%> R ; !
 rederija+CmpN/SgN+CmpN/SgG+CmpN/PlG:rederi ALLEGORI ; !
reduksjåvnnå:reduk INSTITUTION ;
 reduksjonissma MUORRA ; !^LOAN
re^fleksjåvnnå:re^flek INSTITUTION ;
re^fleksjåvnnå:re^flek INSTITUTION ;
 re^flektivitehtta+Use/Sub:re^flektivite IDENTITET ; !
reformasjåvnnå:reforma INSTITUTION ;
reformissma:reformi FANATISM ;
refusjåvnnå:refu PENSION ;
 regi^åvnnå+CmpN/SgN+CmpN/SgG+CmpN/PlG:regi^ TELEFON ; !
re^gresjåvnnå:re^gre MISSION ;
 rekel+CmpN/SgN+CmpN/SgG+CmpN/PlG:rekel GAHPER; !
re^klamasjåvnnå:re^klama INSTITUTION ;
re^kon^struksjåvnnå:re^kon^struk INSTITUTION ;
re^kre^aksjåvnnå:re^kre^ak INSTITUTION ;
reksjåvnnå:rek INSTITUTION ;
 rektor+CmpN/SgN+CmpN/SgG+CmpN/PlG:rektor GAHPER; !
re^kvisisjåvnnå:re^kvisi INSTITUTION ;
relasjåvnnå:rela INSTITUTION ;
relativissma:relativi FANATISM ;
 religi^åvnnå#histåvrrå MUORRA ; !^LOAN
religi^åvnnå:religi^ TELEFON ;
 remittænnta+CmpN/SgN+CmpN/SgG+CmpN/PlG:remitt PATENT ; !
repetisjåvnnå:repeti INSTITUTION ;
re^presentasjåvnnå:re^presenta INSTITUTION ;
 republihkka+CmpN/SgN+CmpN/SgG+CmpN/PlG:republi ANTIKK ; !
 resepsjåvnnå MUORRA ; !^LOAN
 resepsjåvnnå+N+CmpN/SgN+CmpN/SgN:reception%> R ; !
 resepsjåvnnå+N+CmpN/SgN+CmpN/SgN:resepsjon%> R ; !
 reserváhtta+CmpN/SgN+CmpN/SgG+CmpN/PlG:reserv ADVOKAT ; !
resolusjåvnnå:resolu INSTITUTION ;
re^spækta:re^sp KOLLEKT ;
re^striksjåvnnå:re^strik INSTITUTION ;
retorihkka:retori ANTIKK ;
revisjåvnnå:revi PENSION ;
revolusjåvnnå:revolu INSTITUTION ;
 revya+N+CmpN/SgN+CmpN/SgN:revy%> R ; !
 ridne+CmpN/SgN+CmpN/SgG+CmpN/PlG:ridne MUORRA; !
riehpen GAHPER ;
 riehppe+CmpN/SgN+CmpN/SgG+CmpN/PlG:riehppe MUORRA; !
riehttse MUORRA ;
riessjme MUORRA ;
rievnna MUORRA ;
 rievtesvuohta+CmpN/SgG+CmpN/DefPlGen:rievtesvuohta VUOHTANOUN; !
 rievvár+CmpN/SgN+CmpN/SgG+CmpN/PlG:rievvár GAHPER; !
rigge MUORRA ;
rigorissma:rigori FANATISM ;
rihpa MUORRA ;
rihta MUORRA  ;
rihta MUORRA ;
 rihta#bielle+N+CmpN/Sg+CmpN/SgN:rihta#biel%> R ; !
rihto MUORRA ;
rijddo MUORRA ;
 rijddo#dahkke+CmpN/SgN+CmpN/SgG+CmpN/PlG:rijddo#dahkke ACTOR;  !
 rijddo#tjoavddem#ráde+CmpN/SgN+CmpN/SgG+CmpN/PlG:rijddo#tjoavddem#ráde NOADE; !
rijffo MUORRA ;
rijka#dásse MUORRA ;
rijka#giella MUORRA ;
 rijka#giella+N+CmpN/Sg+CmpN/SgN:rijka#giel%> R ; !
 rijka#organisasjåvnnå+CmpN/SgN+CmpN/SgG+CmpN/PlG:rijka#organisa INSTITUTION ; !
rijka#politihkka:rijka#politi ANTIKK ;
rijka#rádjá MUORRA ;
rijka#revisjåvnnå:rijka#revi PENSION ;
 rijkka+CmpN/SgN+CmpN/SgG+CmpN/PlG:rijkka MUORRA; !
rijmma MUORRA ;
rijssa MUORRA ;
 riktja+CmpN/SgN+CmpN/SgG+CmpN/PlG:riktja MUORRA; !
rimsso MUORRA ;
rissja MUORRA ;
 rissja#di^oksijdda MUORRA ; !^LOAN
 rissja#di^oksijdda+N+CmpN/SgN+CmpN/SgN:rissja#di^oksid%> R ; !
 rissja#di^oksijdda+N+CmpN/SgN+CmpN/SgN:rissja#di^oxid%> R ; !
 rissjanis+CmpN/SgN+CmpN/SgG+CmpN/PlG:rissjaniss GÅNÅGIS ; !
 rivggo+CmpN/SgN+CmpN/SgG+CmpN/PlG:rivggo NOADE; !
 roahtto+CmpN/SgN+CmpN/SgG+CmpN/PlG:roahtto MUORRA; !
 roahttom#sjalljo+CmpN/SgN+CmpN/SgG+CmpN/PlG:roahttom#sjalljo MUORRA; !
roavggo MUORRA ;
roavrro MUORRA ;
roav0ve:roav've MUORRA ;
 roavve+CmpN/SgN+CmpN/SgG+CmpN/PlG:roavve MUORRA; !
rojalissma:rojali FANATISM ;
røntgen^ologija:røntgen^ologi ALLEGORI ;
 rotisserija+CmpN/SgN+CmpN/SgG+CmpN/PlG:rotisseri ALLEGORI ; !
rudda MUORRA ;
 rudda#rásse+CmpN/SgN+CmpN/SgG+CmpN/DefPlGen:rudda#rásse MUORRA; !
ruddne MUORRA ;
ruhta MUORRA ;
 ruhta#låhko+N+CmpN/SgN+CmpN/SgN:ruhta#låk%> R ; !
 ruhta#vuorrádisvuohta+CmpN/SgG+CmpN/DefPlGen:ruhta#vuorrádisvuohta VUOHTANOUN; !
 ruhta#vánesvuohta+CmpN/SgG+CmpN/DefPlGen:ruhta#vánesvuohta VUOHTANOUN; !
 ruhta#ábjje+CmpN/SgN+CmpN/SgG+CmpN/PlG:ruhta#ábjje MUORRA; !
 ruhta#árvvo+CmpN/SgN+CmpN/DefSgGen:ruhta#árvvo MUORRA; !
 ruhtadibme+CmpN/SgN+CmpN/DefSgGen+CmpN/DefPlGen+CmpN/SgNomLeft+CmpN/SgGenLeft+CmpN/PlGenLeft:ruhtad VSBST-EVEN ; !
 ruhtadiddje+CmpN/SgN+CmpN/SgG+CmpN/PlG+CmpN/SgNomLeft+CmpN/SgGenLeft+CmpN/PlGenLeft:ruhtadiddje ACTOR; !
 ruhtadus#departemænnta+CmpN/SgN+CmpN/SgG+CmpN/PlG:ruhtadus#departem PATENT ; !
ruhta#dille MUORRA ;
ruhta#doarjja MUORRA ;
ruhtse MUORRA ;
ruksa MUORRA ;
rukta MUORRA ;
rukto MUORRA ;
ruobbe MUORRA ;
ruodja MUORRA ;
 ruohto+CmpN/SgN+CmpN/SgG+CmpN/PlG:ruohto MUORRA; !
ruohtsas:ruohttsas GÁMAS ;
ruohtta MUORRA ;
 ruohtta#iehket+CmpN/SgN+CmpN/SgG+CmpN/DefPlGen:ruohtta#iehked9 GAHPER ; !
 ruohtta#áddjá+CmpN/SgN+CmpN/SgG+CmpN/PlG:ruohtta#áddjá MUORRA; !
ruojas:ruodjas GÁMAS ;
ruojdda MUORRA ;
ruokse MUORRA ;
 ruomas+CmpN/SgN+CmpN/SgG+CmpN/PlG:ruobmas GÁMAS ; !
 ruos0sa#ráppes+CmpN/SgN+CmpN/SgG+CmpN/PlG:ruos'sa#rábbe SARVES ; !
ruos0sa:ruos'sa MUORRA ;
 ruos0sja+CmpN/SgG+CmpN/PlG:ruos'sja MUORRA ; !
 ruossja#gielak+CmpN/SgN+CmpN/SgG+CmpN/PlG:ruossja#gielag9 GAHPER ; !
 ruossja#giella+N+CmpN/Sg+CmpN/SgN:ruossja#giel%> R ; !
 ruossja#rijkka+CmpN/SgN+CmpN/SgG+CmpN/PlG:ruossja#rijkka MUORRA; !
 ruossjalasj+CmpN/SgN+CmpN/SgG+CmpN/PlG:ruossjaladtj GÅNÅGIS ; !
ruossja#giella MUORRA ;
 ruossja#giella+N+CmpN/Sg+CmpN/SgN:ruossja#giel%> R ; !
ruossta MUORRA ;
 ruovdásj+CmpN/SgN+CmpN/SgG+CmpN/PlG:ruovdátj GAHPER ; !
ruovdde MUORRA ;
 ruovdde#båvddå+CmpN/SgN+CmpN/SgG+CmpN/PlG:ruovdde#båvddå MUORRA; !
 ruovdde#gárránis+CmpN/SgN+CmpN/SgG+CmpN/PlG:ruovdde#gárrániss GÅNÅGIS ; !
 ruovdde#gåmmbå+CmpN/SgN+CmpN/SgG+CmpN/PlG:ruovdde#gåmmbå MUORRA; !
 ruovdde#smirjár+CmpN/SgN+CmpN/SgG+CmpN/PlG:ruovdde#smirjár GAHPER; !
 ruovdde#tsihtse+CmpN/SgN+CmpN/SgG+CmpN/PlG:ruovdde#tsihtse MUORRA; !
 ruovdde#ájgge+CmpN/SgN+CmpN/SgG+CmpN/PlG+CmpN/SgNomLeft+CmpN/SgGenLeft+CmpN/PlGenLeft:ruovdde#ájgge MUORRA; !
ruovdde#gáma:ruovdde#gábmag8 BENA ;
rusjmas:russjmas GÁMAS ;
russa MUORRA ;
russjo MUORRA ;
russta MUORRA ;
ruvdda MUORRA ;
 ruvsso+CmpN/SgN+CmpN/SgG+CmpN/DefPlGen:ruvsso MUORRA; !
såbadus:såbaduss GÅNÅGIS ;
 sábbát+CmpN/SgN+CmpN/SgG+CmpN/PlG:sábbád9 GAHPER ; !
 sábme+CmpN/SgG+CmpN/PlG:sábme MUORRA; !
 sábmelasj+CmpN/SgN+CmpN/SgG+CmpN/PlG:sábmeladtj GÅNÅGIS ; !
 sábmelasj+CmpN/SgN+CmpN/SgG+CmpN/PlG:sábmeladtj GÅNÅGIS ; !
 sadde+CmpN/SgN+CmpN/SgG+CmpN/PlG+CmpN/SgNomLeft+CmpN/SgGenLeft+CmpN/PlGenLeft:sadde ACTOR; !
sådde MUORRA ;
sadissma:sadi FANATISM ;
sádjá MUORRA ;
 sadje+CmpN/SgN+CmpN/SgG+CmpN/PlG:sadje MUORRA; !
sådjo MUORRA ;
sado#masochissma:sado#masochi FANATISM ;
 sæŋásj+CmpN/SgN+CmpN/SgG+CmpN/PlG:sæŋátj GAHPER ; !
 ságájdahttem+CmpN/SgN+CmpN/DefSgGen+CmpN/DefPlGen+CmpN/SgNomLeft+CmpN/SgGenLeft+CmpN/PlGenLeft:ságájdahttem VSBST-ODD ; !
ságge MUORRA ;
sågge MUORRA ;
sáhka MUORRA ;
 sáhka#guodde+CmpN/SgN+CmpN/SgG+CmpN/PlG:sáhka#guodde ACTOR;  !
 sáhka#jådediddje+CmpN/SgN+CmpN/SgG+CmpN/PlG:sáhka#jådediddje ACTOR;  !
 sáhka#vuorro+CmpN/SgN+CmpN/SgG+CmpN/PlG:sáhka#vuorro MUORRA;  !
 sáhka#vuorrodiddje+CmpN/SgN+CmpN/SgG+CmpN/PlG:sáhka#vuorrodiddje ACTOR;  !
 såhkår#tjáhtje+N+CmpN/Sg+CmpN/SgN:såhkår#tjásj%> R ; !
 såhkår:såhkkår SÅHKÅR ;  ! Only long essive!
 sahkko+CmpN/SgN+CmpN/SgG+CmpN/PlG:sahkko MUORRA; !
sáhkko MUORRA ;
sáhppe MUORRA ;
 sáhppe#tjalmme+CmpN/SgN+CmpN/SgG+CmpN/PlG:sáhppe#tjalmme MUORRA; !
 sáhtán+CmpN/SgN+CmpN/SgG+CmpN/PlG:sáhtán GAHPER; !
sáhtso MUORRA ;
sáhtto MUORRA ;
såjådus:såjåduss GÅNÅGIS ;
sájbbo MUORRA ;
 sájdde+CmpN/SgN+CmpN/SgG+CmpN/PlG:sájdde MUORRA; !
 sájdde#mulljo+CmpN/SgN+CmpN/SgG+CmpN/PlG:sájdde#mulljo MUORRA; !
sájtte MUORRA ;
 sájtte#sváles+CmpN/SgN+CmpN/SgG+CmpN/PlG:sájttes#svál'le SARVES ; !
sájvva MUORRA ;
sakristija:sakristi ALLEGORI ;
 såktå+CmpN/SgN+CmpN/SgG+CmpN/PlG:såktå MUORRA; !
 såktå#muohta+CmpN/SgN+CmpN/SgG+CmpN/PlG:såktå#muohttag8 BENA ; !
 saláhtta+N+CmpN/SgN+CmpN/SgN:sallad%> R ; !
 saláhtta+CmpN/SgN+CmpN/SgG+CmpN/DefPlGen:sal ADVOKAT ; !
sálgga MUORRA ;
sålgge MUORRA ;
salla MUORRA ;
sálla MUORRA ;
sállte MUORRA ;
 sállte#guolle+CmpN/SgN+CmpN/SgG+CmpN/PlG:sállte#guolle MUORRA; !
 sállte#silldá+CmpN/SgN+CmpN/SgG+CmpN/PlG:sállte#silldá MUORRA; !
sállte#låhka MUORRA ;
sálmma MUORRA ;
salvija:salvi ALLEGORI ;
sálvvo MUORRA ;
 sáme#digge%>+CmpN/SgN:sáme#digge%> R; !
 sáme#giel%>+CmpN/SgN:sáme#giel%> R; !
 sáme#giella+N+CmpN/Sg+CmpN/SgN:sáme#giel%> R ; !
sáme#giella MUORRA ;
 sáme#giella+N+CmpN/Sg+CmpN/SgN:sáme#giel%> R ; !
sáme#konvensjåvnnå:sáme#konven INSTITUTION ;
sáme#láhka MUORRA ;
sáme#misjåvnnå:sáme#mi MISSION ;
 sámevuohta+CmpN/SgG+CmpN/DefPlGen:sámevuohta VUOHTANOUN; !
saŋásj:saŋátj GAHPER ;
sárdde MUORRA ;
 sárddem+CmpN/SgN+CmpN/SgG+CmpN/PlG:sárddem GAHPER; !
sárgga MUORRA ;
sárgge MUORRA ;
 sårmme+CmpN/SgN+CmpN/SgG+CmpN/PlG:sårmme MUORRA; !
 sårmme#sadje+CmpN/SgN+CmpN/SgG+CmpN/PlG:sårmme#sadje MUORRA; !
sárnne MUORRA ;
 sárnnedibme+CmpN/SgN+CmpN/DefSgGen+CmpN/DefPlGen+CmpN/SgNomLeft+CmpN/SgGenLeft+CmpN/PlGenLeft:sárnned VSBST-EVEN ; !
 sárnnediddje+CmpN/SgN+CmpN/SgG+CmpN/PlG:sárnnediddje ACTOR;  !
 sárnnediddje#siehke+CmpN/SgN+CmpN/SgG+CmpN/PlG:sárnnediddje#siehke MUORRA; !
 sarre+CmpN/SgN+CmpN/SgG+CmpN/DefPlGen:sarre MUORRA; !
 sarre#daŋás+CmpN/SgN+CmpN/SgG+CmpN/DefPlGen:sarre#dagŋas GÁMAS ; !
sárre MUORRA ;
 sarves+CmpN/SgN+CmpN/SgG+CmpN/PlG:sarvve SARVES ; !
 sarvva+CmpN/SgN+CmpN/SgG+CmpN/PlG:sarvva MUORRA; !
satanissma:satani FANATISM ;
sátta:sáddag8 BENA ;
 savdda+CmpN/SgN+CmpN/SgG+CmpN/PlG:savdda MUORRA; !
sávnne MUORRA ;
 sávttsa+CmpN/SgN+CmpN/SgG+CmpN/PlG:sávttsa MUORRA; !
scena KINO ;
scenerija:sceneri ALLEGORI ;
sceno^grafija:sceno^grafi ALLEGORI ;
schizo^frenija:schizo^freni ALLEGORI ;
 sebrudahka+CmpN/SgN+CmpN/SgG+CmpN/PlG:sebrud AHKA ; !
sedimænnta:sedim PATENT ;
se^gresjåvnnå:se^gre INSTITUTION ;
 sein#kapitalissma+Use/Sub:sein#kapitali FANATISM ; !
seismo^grám0ma:seismo^gr TELEGRAM ;
 sekel GAHPER ; !^LOAN
seksagesimal#systebma:seksagesimal#syste SYSTEM ;
 seksjåvnnå+CmpN/SgN+CmpN/SgG+CmpN/PlG:sek INSTITUTION ; !
seksu^alissma:seksu^ali FANATISM ;
 selena NOADE ; !^LOAN
 selena+N+CmpN/SgN+CmpN/SgN:selen%> R ; !
semasiologija:semasiologi ALLEGORI ;
seminarissma:seminari FANATISM ;
semi^otihkka:semi^oti ANTIKK ;
semittissma:semitti FANATISM ;
 senáhtta+CmpN/SgN+CmpN/SgG+CmpN/PlG:sen ADVOKAT ; !
 senil#demænnta+CmpN/SgN+CmpN/SgG+CmpN/PlG:senil#dem PATENT ; !
 seni^or#dutke+CmpN/SgN+CmpN/SgG+CmpN/PlG:seni^or#dutke ACTOR;  !
 seni^or#ráde#vadde+CmpN/SgN+CmpN/SgG+CmpN/PlG:seni^or#ráde#vadde ACTOR;  !
 seni^or#rádediddje+CmpN/SgN+CmpN/SgG+CmpN/PlG+CmpN/SgNomLeft+CmpN/SgGenLeft+CmpN/PlGenLeft:seni^or#rádediddje ACTOR; !
 sen#kapitalissma+Use/Sub:sen#kapitali FANATISM ; !
sensasjåvnnå:sensa INSTITUTION ;
sensu^alissma:sensu^ali FANATISM ;
 sentrissma MUORRA ; !^LOAN
separasjåvnnå:separa INSTITUTION ;
separatissma:separati FANATISM ;
seremonija:seremoni ALLEGORI ;
seri^alissma:seri^ali FANATISM ;
seri^grafija:seri^grafi ALLEGORI ;
sesjåvnnå:se MISSION ;
 sexagesimal#systebma:sexagesimal#syste SYSTEM ; !SW
shinto^issma:shinto^i FANATISM ;
 sidno+CmpN/SgN+CmpN/SgG+CmpN/DefPlGen:sidno MUORRA; !
 sidno#buojmudiddje+CmpN/SgN+CmpN/SgG+CmpN/PlG:sidno#buojmudiddje ACTOR;  !
 siebrre+CmpN/SgN+CmpN/SgG+CmpN/PlG:siebrre MUORRA; !
 siebrre#organisasjåvnnå+CmpN/SgN+CmpN/SgG+CmpN/PlG:siebrre#organisa INSTITUTION ; !
 siebrrevuohta+CmpN/SgG+CmpN/DefPlGen:siebrrevuohta VUOHTANOUN; !
siedja MUORRA ;
siegŋa MUORRA ;
siehpe MUORRA ;
siehppa MUORRA ;
siejbbe MUORRA ;
siejdde MUORRA ;
siejnne MUORRA ;
sielgge MUORRA ;
 siello+CmpN/SgN+CmpN/SgG+CmpN/PlG:siello MUORRA; !
sielo#dille MUORRA ;
 siergga+CmpN/SgN+CmpN/SgG+CmpN/DefPlGen:siergga MUORRA; !
 siergga#råhto+CmpN/SgN+CmpN/SgG+CmpN/PlG:siergga#råhto MUORRA; !
 siergga#tsihtse+CmpN/SgN+CmpN/SgG+CmpN/PlG:siergga#tsihtse MUORRA; !
 siergga#urjjá+CmpN/SgN+CmpN/SgG+CmpN/PlG:siergga#urjjá MUORRA; !
 siessá+CmpN/SgN+CmpN/SgG+CmpN/PlG:siessá MUORRA; !
 siessal+CmpN/SgN+CmpN/SgG+CmpN/PlG:siessal GAHPER; !
siffar GAHPER ;
siffer#tele^grám0ma:siffer#tele^gr TELEGRAM ;
signal#systebma:signal#syste SYSTEM ;
sihkun GAHPER ;
 sijdda+CmpN/SgN+CmpN/SgG+CmpN/PlG:sijdda MUORRA; !
 sijdda#bielle+N+CmpN/Sg+CmpN/SgN:sijdda#biel%> R ; !
 sijdda#bájkke+CmpN/SgN+CmpN/SgG+CmpN/PlG:sijdda#bájkke MUORRA; !
 sijdda#giella+N+CmpN/Sg+CmpN/SgN:sijdda#giel%> R ; !
 sijdda#viehkediddje+CmpN/SgN+CmpN/SgG+CmpN/PlG:sijdda#viehkediddje ACTOR;  !
 sijdda#viehkke+CmpN/SgN+CmpN/SgG+CmpN/PlG:sijdda#viehkke MUORRA; !
 sijdda#år0ro+CmpN/SgN+CmpN/SgG+CmpN/PlG:sijdda#år'ro ACTOR ;  !
 sijddalahá+CmpN/SgN+CmpN/PlG:sijddal SIJDDALAHÁ ; !
sijddo MUORRA ;
sikta MUORRA ;
silbba MUORRA ;
 silbba#drakmer GAHPER ; !NT
 silbba#smirjár+CmpN/SgN+CmpN/SgG+CmpN/PlG:silbba#smirjár GAHPER; !
silbba#medállja MUORRA ;
silu^æhtta:silu^ BUDSJETT ;
silur#systebma:silur#syste SYSTEM ;
 singel GAHPER ; !^LOAN
si^onissma:si^oni FANATISM ;
 sirdulasj+CmpN/SgN+CmpN/SgG+CmpN/PlG:sirduladtj GÅNÅGIS ; !
 sirena+CmpN/SgN+CmpN/SgG+CmpN/PlG:sirena NOADE; !
 sirena+N+CmpN/SgN+CmpN/SgN:siren%> R ; !
sis#adno MUORRA ;
sitáhtta:sit ADVOKAT ;
sitologija:sitologi ALLEGORI ;
 sitråvnnå+N+CmpN/SgN+CmpN/SgN:citron%> R ; !
sitråvnnå:sitr TELEFON ;
 sivilisasjåvnnå+CmpN/SgN+CmpN/SgG+CmpN/PlG:sivilisasjåvnnå MUORRA; !
 sivilisasjåvnnå+N+CmpN/SgN:sivilisasjon%> R ; !NOR
sivllo MUORRA ;
sivva MUORRA ;
 sjaddo+CmpN/SgN+CmpN/SgG+CmpN/PlG:sjaddo MUORRA; !
 sjaddo#dálkádahka+CmpN/SgN+CmpN/SgG+CmpN/PlG:sjaddo#dálkád AHKA ; !
 sjalljo+CmpN/SgN+CmpN/SgG+CmpN/PlG:sjalljo MUORRA; !
sjallo MUORRA ;
sjalmme MUORRA ;
 sjamanissma MUORRA ; !^LOAN
sjámpo KINO ;
sjárra MUORRA ;
sjåvinissma:sjåvini FANATISM ;
sjiehtadus:sjiehtaduss GÅNÅGIS ;
sjiehtadus#rám0ma:sjiehtadus#r TELEGRAM ;
sjielmmá MUORRA ;
 sjilla+CmpN/SgN+CmpN/SgG+CmpN/PlG:sjilla MUORRA; !
sjimer:sjibmer9 ÅRES ;
 sjiráf0fa+CmpN/SgN+CmpN/SgG+CmpN/PlG:sjiráf'fa MUORRA ; !
sjissjká MUORRA ;
 sjnjierrá+CmpN/SgN+CmpN/SgG+CmpN/PlG:sjnjierrá MUORRA; !
sjnjilltja MUORRA ;
 sjnjilltja#mánno+CmpN/SgN+CmpN/SgG+CmpN/DefPlGen:sjnjilltja#mánno MUORRA; !
sjudde MUORRA ;
 sjuhtje+CmpN/SgN+CmpN/SgG+CmpN/PlG:sjuhtje MUORRA; !
sjurra MUORRA ;
skábmo MUORRA ;
skádnja MUORRA ;
 skáhpe+CmpN/SgN+CmpN/SgG+CmpN/DefPlGen:skáhpe MUORRA; !
 skáhpe#muorjje+CmpN/SgN+CmpN/SgG+CmpN/DefPlGen:skáhpe#muorjje MUORRA; !
skáhppa MUORRA ;
skáhppe MUORRA ;
 skåhppe+CmpN/SgN+CmpN/SgG+CmpN/PlG:skåhppe MUORRA; !
skáhppo MUORRA ;
skåhtål GAHPER ;
skåhttå MUORRA ;
 skáhtto+CmpN/SgN+CmpN/SgG+CmpN/PlG:skáhtto MUORRA; !
 skájdde+CmpN/SgN+CmpN/SgG+CmpN/PlG:skájdde MUORRA; !
skálkka MUORRA ;
skálla MUORRA ;
skállo MUORRA ;
skálltjo MUORRA ;
skandinavissma:skandinavi FANATISM ;
skárbba MUORRA ;
 skárffa+CmpN/SgN+CmpN/SgG+CmpN/PlG:skárffa MUORRA; !
 skarlagena MUORRA ; !^LOAN
 skarlagena+N+CmpN/SgN+CmpN/SgN:skarlagen%> R ; !
 skártta+CmpN/SgN+CmpN/SgG+CmpN/PlG:skártta MUORRA; !
 skåvllå+CmpN/SgN+CmpN/SgG+CmpN/PlG:skåvllå MUORRA; !
 skåvllå#biejvve+CmpN/SgN+CmpN/SgG+CmpN/PlG:skåvllå#biejvve MUORRA; !
 skåvllå#dåhpe+CmpN/SgN+CmpN/SgG+CmpN/PlG:skåvllå#dåhpe MUORRA; !
 skåvllå#internáhtta+CmpN/SgN+CmpN/SgG+CmpN/PlG:skåvllå#intern ADVOKAT ; !
 skåvllå#jahke+CmpN/SgN+CmpN/SgG+CmpN/PlG:skåvllå#jahke MUORRA; !
 skåvllå#jahke+N+CmpN/Sg+CmpN/SgN:skåvllå#jak%> R ; !
 skåvllå#juogos+CmpN/SgN+CmpN/SgG+CmpN/PlG:skåvllå#juohkos ÅRES ; !
 skåvllå#jådediddje+CmpN/SgN+CmpN/SgG+CmpN/PlG:skåvllå#jådediddje ACTOR;  !
 skåvllå#kantijnna+CmpN/SgN+CmpN/DefSgGen+CmpN/PlG:skåvllå#kantijnna MUORRA; !
 skåvllå#kontåvrrå+CmpN/SgN+CmpN/SgG+CmpN/PlG:skåvllå#kont FAKTOR ; !
 skåvllå#kåntåvrrå+CmpN/SgN+CmpN/SgG+CmpN/PlG:skåvllå#kåntåvrrå MUORRA; !
 skåvllå#mánná+CmpN/SgN+CmpN/SgG+CmpN/PlG:skåvllå#mánná MUORRA; !
 skåvllå#oahppe+CmpN/SgN+CmpN/SgG+CmpN/PlG:skåvllå#oahppe ACTOR;  !
 skåvllå#oajvve+CmpN/SgN+CmpN/SgG+CmpN/PlG:skåvllå#oajvve MUORRA; !
 skåvllå#ráddna+CmpN/SgN+CmpN/SgG+CmpN/PlG:skåvllå#ráddna MUORRA; !
 skåvllå#salljo+CmpN/SgN+CmpN/SgG+CmpN/PlG:skåvllå#salljo MUORRA; !
 skåvllå#sjalljo+CmpN/SgN+CmpN/SgG+CmpN/PlG:skåvllå#sjalljo MUORRA; !
 skåvllå#stivrra+CmpN/SgN+CmpN/SgG+CmpN/PlG:skåvllå#stivrra MUORRA; !
 skåvllå#tijmma+CmpN/SgN+CmpN/SgG+CmpN/PlG:skåvllå#tijmma MUORRA; !
 skåvllå#ájgge+CmpN/SgN+CmpN/SgG+CmpN/PlG:skåvllå#ájgge MUORRA; !
 skåvllå#ásadus+CmpN/SgN+CmpN/SgG+CmpN/PlG:skåvllåásaduss GÅNÅGIS ; !
 skåvllå#æjgát+CmpN/SgN+CmpN/SgG+CmpN/PlG:skåvllå#æjgád9 GAHPER ; !
 skåvllå#internáhtta+CmpN/SgN+CmpN/SgG+CmpN/PlG:skåvllå#intern ADVOKAT ; !
 skávlle+CmpN/SgN+CmpN/SgG+CmpN/PlG:skávlle MUORRA; !
skávttjá MUORRA ;
 skávve+CmpN/SgN+CmpN/SgG+CmpN/PlG:skávve MUORRA; !
skåvve MUORRA ;
skeptisissma:skeptisi FANATISM ;
 skiermmá+CmpN/SgN+CmpN/SgG+CmpN/PlG:skiermmá MUORRA; !
skier0re:skier're MUORRA ;
 skierre+CmpN/SgN+CmpN/SgG+CmpN/PlG:skierre MUORRA; !
 skierre#råhto+CmpN/SgN+CmpN/SgG+CmpN/PlG:skierre#råhto MUORRA; !
skier0ro:skier'ro MUORRA ;
 skihpar+CmpN/SgN+CmpN/SgG+CmpN/PlG:skihpar GAHPER; !
skilla MUORRA ;
skilltje MUORRA ;
skissma:ski FANATISM ;
skjematissma:skjemati FANATISM ;
skoadde MUORRA ;
 skoadde#tsihtse+CmpN/SgN+CmpN/SgG+CmpN/PlG:skoadde#tsihtse MUORRA; !
skoahppa MUORRA ;
 skoahtje+CmpN/SgN+CmpN/SgG+CmpN/PlG:skoahtje MUORRA; !
skoahtta MUORRA ;
 skoarra+CmpN/SgN+CmpN/SgG+CmpN/PlG:skoarra MUORRA; !
skoarro MUORRA ;
 skoavdde+CmpN/SgN+CmpN/SgG+CmpN/PlG:skoavdde MUORRA; !
skolastihkka:skolasti ANTIKK ;
 skorpi^åvnnå+CmpN/SgN+CmpN/SgG+CmpN/PlG:skorpi^ TELEFON ; !
 skorpijåvnnå+CmpN/SgN+CmpN/SgG+CmpN/PlG:skorpijåvnnå MUORRA; !
 skredderija+CmpN/SgN+CmpN/SgG+CmpN/PlG:skredderi ALLEGORI ; !NOR !
skruvva MUORRA ;
 skuhtje+CmpN/SgN+CmpN/SgG+CmpN/PlG:skuhtje MUORRA; !
skuogga MUORRA ;
 skuogga#sváles+CmpN/SgN+CmpN/SgG+CmpN/PlG:skuogga#svál'le SARVES ; !
skuohpá MUORRA ;
skuohppo MUORRA ;
 skuojvve+CmpN/SgN+CmpN/SgG+CmpN/PlG:skuojvve MUORRA; !
skuolkká MUORRA ;
skuovva MUORRA ;
skurttjo MUORRA ;
 skuter GAHPER ; !^LOAN
skuvddo MUORRA ;
skuvrre MUORRA ;
sládja MUORRA ;
 slahtte+CmpN/SgN+CmpN/SgG+CmpN/PlG:slahtte MUORRA; !
slákta MUORRA ;
slávggá MUORRA ;
slijppa MUORRA ;
slijvve MUORRA ;
slimbar:slimmbar9 GÁMAS ;
sloahtta MUORRA ;
slubbo MUORRA ;
smáhkka MUORRA ;
smålle MUORRA ;
 smarágda KINO ; !^LOAN
 smarágda+N+CmpN/SgN+CmpN/SgN:smaragd%> R ; !
snájtto MUORRA ;
snálldo NOADE ;
 snarre#oajvve+CmpN/SgN+CmpN/SgG+CmpN/PlG:snarre#oajvve MUORRA; !
snårre MUORRA ;
 snihkkár+CmpN/SgN+CmpN/SgG+CmpN/PlG+CmpN/SgNomLeft+CmpN/SgGenLeft+CmpN/PlGenLeft:snihkkár GAHPER; !
snillissma:snilli FANATISM ;
 snjierrá+CmpN/SgN+CmpN/SgG+CmpN/PlG:snjierrá MUORRA; !
snobbissma:snobbi FANATISM ;
snuolgga MUORRA ;
snurtto MUORRA ;
soabbe MUORRA ;
soades:soades ÅRES ;
soadje MUORRA ;
 soahke+CmpN/SgN+CmpN/SgG+CmpN/DefPlGen:soahke MUORRA; !
 soahke#guovsak+CmpN/SgN+CmpN/SgG+CmpN/PlG:soahke#guovsag9 GAHPER ; !
 soahke#muorra+CmpN/SgN+CmpN/SgG+CmpN/DefPlGen:soahke#muorra MUORRA; !
 soahke#råhto+CmpN/SgN+CmpN/SgG+CmpN/PlG:soahke#råhto MUORRA; !
 soahke#vuobme+CmpN/SgN+CmpN/SgG+CmpN/PlG:soahke#vuobme MUORRA; !
 soahke#vuovdde+CmpN/SgN+CmpN/SgG+CmpN/PlG:soahke#vuovdde MUORRA; !
soahte MUORRA ;
 soahte#ålmåj+CmpN/SgN+CmpN/SgG+CmpN/PlG:soahte#ålmmå SUOLOJ ; !
soalsse MUORRA ;
soartta MUORRA ;
 soarvve+CmpN/SgN+CmpN/SgG+CmpN/DefPlGen:soarvve MUORRA; !
 soavlle+CmpN/SgN+CmpN/SgG+CmpN/PlG:soavlle MUORRA; !
 soavvo+CmpN/SgN+CmpN/SgG+CmpN/PlG:soavvo MUORRA; !
sofisterija:sofisteri ALLEGORI ;
solipsissma:solipsi FANATISM ;
 somn#ambulissma+Use/Sub:somn#ambuli FANATISM ; !
sonæhtta:son BUDSJETT ;
sosi^al#antropologija:sosi^al#antropologi ALLEGORI ;
 sosi^alisasjåvnnå MUORRA ; !^LOAN
 sosi^alisasjåvnnå+N+CmpN/SgN:sosi^alisasjon%> R ; !NOR
 sosi^alissma MUORRA ; !^LOAN
 sosi^alist#partija+CmpN/SgN+CmpN/SgG+CmpN/PlG:sosi^alist9#parti ALLEGORI ; !
 sosi^al#konsulænnta+CmpN/SgN+CmpN/SgG+CmpN/PlG:sosi^al#konsul PATENT ; !
 sosi^al#liberalissma MUORRA ; !^LOAN
 sosi^al#re^alissma MUORRA ; !^LOAN
 sosio^lingvissma MUORRA ; !^LOAN
sosio#lingvistihkka:sosio#lingvisti ANTIKK ;
 sosiologa+CmpN/SgN+CmpN/SgG+CmpN/PlG:sosiolog DEMAGOG ; !
sosiologija:sosiologi ALLEGORI ;
spadne MUORRA ;
spektro^grám0ma:spektro^gr TELEGRAM ;
spekulasjåvnnå:spekula INSTITUTION ;
 spenáhtta+CmpN/SgN+CmpN/SgG+CmpN/DefPlGen:spen ADVOKAT ; !SW !
 spesifikasjåvnnå MUORRA ; !^LOAN
 spesifikasjåvnnå+N+CmpN/SgN:spesifikasjon%> R ; !NOR
 spi^åvnnå+CmpN/SgN+CmpN/SgG+CmpN/PlG:spi^ TELEFON ; !
spiger:spihker SÅHKÅR ;
 spináhtta+CmpN/SgN+CmpN/SgG+CmpN/DefPlGen:spin ADVOKAT ; !NOR !
spiritissma:spiriti FANATISM ;
spiritu^alissma:spiritu^ali FANATISM ;
spis0sa:spis'sa MUORRA ;
spontanissma:spontani FANATISM ;
 stáda+CmpN/SgN+CmpN/SgG+CmpN/PlG:stáda NOADE; !
 stáda#arkijvva+CmpN/SgN+CmpN/SgG+CmpN/PlG:stáda#ark ADJEKTIV ; !
 stáda#biednik#ministerija+CmpN/SgN+CmpN/SgG+CmpN/PlG:stáda#biednik#ministeri ALLEGORI ; !
 stáda#in^stitusjåvnnå+CmpN/SgN+CmpN/SgG+CmpN/PlG:stáda#in^stitu INSTITUTION ; !
 stáda#orgádna+CmpN/SgN+CmpN/SgG+CmpN/PlG:stáda#org ORGAN ; !
stádde MUORRA ;
stádtjo MUORRA ;
 staffelija:staffeli ALLEGORI ; !NOR
stågan GAHPER ;
stággo MUORRA ;
 ståhkam#sadje+CmpN/SgN+CmpN/SgG+CmpN/PlG:ståhkam#sadje MUORRA; !
stahkka MUORRA ;
 ståhkke+CmpN/SgN+CmpN/SgG+CmpN/DefPlGen:ståhkke MUORRA; !
 stáhta#budsjæhtta+N+CmpN/SgN+CmpN/SgN:stáhta#budjett%> R ; !
stáhta#budsjæhtta:stáhta#budsj BUDSJETT ;
stáhta#dieda:stáhta#diehtag8 BENA ;
 stáhtta+CmpN/SgN+CmpN/SgG+CmpN/PlG:stáhtta MUORRA; !
 stáhtus GAHPER ; !^LOAN
stalinissma:stalini FANATISM ;
stál0la:stál'la MUORRA ;
stálle MUORRA ;
 stállo+CmpN/SgN+CmpN/SgG+CmpN/PlG:stállo MUORRA; !
 stálppe+CmpN/SgN+CmpN/SgG+CmpN/PlG:stálppe MUORRA; !
stand-up CELSIUS ;
stasjåvnnå:sta INSTITUTION ;
statistihkka:statisti ANTIKK ;
stats#kapitalissma:stats#kapitali FANATISM ;
ståvllå MUORRA ;
stávrrá MUORRA ;
steno^grafija:steno^grafi ALLEGORI ;
steno^grám0ma:steno^gr TELEGRAM ;
stielas:stiellas GÁMAS ;
stihkka MUORRA ;
stilistihkka:stilisti ANTIKK ;
 stipendi^áhtta+CmpN/SgN+CmpN/SgG+CmpN/PlG:stipendi ADVOKAT ; !
 stivrra+CmpN/SgN+CmpN/SgG+CmpN/PlG:stivrra MUORRA; !
 stivrra#jådediddje+CmpN/SgN+CmpN/SgG+CmpN/PlG:stivrra#jådediddje ACTOR;  !
 stivrra^sebrulasj+CmpN/SgN+CmpN/SgG+CmpN/PlG:stivrra^sebruladtj GÅNÅGIS ; !
sto^isissma:sto^isi FANATISM ;
 stratega NOADE ; !^LOAN
 stratega+N+CmpN/SgN+CmpN/SgN:strateg%> R ; !
 strategija+Use/Sub:strategija MUORRA; ! 
struhttsa MUORRA ;
 studænnta+CmpN/SgN+CmpN/SgG+CmpN/PlG:stud PATENT ; !
studio KINO ;
stuhtja MUORRA ;
 stuoresvuohta+CmpN/SgG+CmpN/DefPlGen:stuoresvuohta VUOHTANOUN; !
 stuorra#digge%>+CmpN/SgN:stuorra#digge%> R; !
stuorra#digge#proposisjåvnnå:stuorra#digge#proposi INSTITUTION ;
 sturjje+CmpN/SgN+CmpN/SgG+CmpN/PlG:sturjje MUORRA; !
subjunksjåvnnå:subjunk INSTITUTION ;
sub^ordinasjåvnnå:sub^ordina INSTITUTION ;
sub^stitusjåvnnå:sub^stitu INSTITUTION ;
sub^traksjåvnnå:sub^trak INSTITUTION ;
sudde MUORRA ;
 suddo+CmpN/SgN+CmpN/SgG+CmpN/DefPlGen:suddo MUORRA; !
 suddo#låhko+N+CmpN/SgN+CmpN/SgN:suddo#låk%> R ; !
 suddo#rumáj+CmpN/SgN+CmpN/SgG+CmpN/PlG:suddo#rubmah9 GÁMAS ; !
 suhpe+CmpN/SgN+CmpN/SgG+CmpN/DefPlGen:suhpe MUORRA; !
suhtto MUORRA ;
sulla MUORRA ;
sunnissma:sunni FANATISM ;
 suobmelasj+CmpN/SgN+CmpN/SgG+CmpN/PlG:suobmeladtj GÅNÅGIS ; !
 suodjalus#departemænnta+CmpN/SgN+CmpN/SgG+CmpN/PlG:suodjalus#departem PATENT ; !
suodjalus:suodjaluss GÅNÅGIS ;
 suodjalus#departemænnta+CmpN/SgN+CmpN/SgG+CmpN/PlG:suodjalus#departem PATENT ; !
suodje MUORRA ;
 suohkan+CmpN/SgN+CmpN/SgG+CmpN/PlG:suohkan GAHPER; !
 suohkan#komitea+CmpN/SgN+CmpN/SgG+CmpN/PlG:suohkan#komitea KINO; !
 suohkan#kontåvrrå+CmpN/SgN+CmpN/SgG+CmpN/PlG:suohkan#kont FAKTOR ; !
 suohkan#kåntåvrrå+CmpN/SgN+CmpN/SgG+CmpN/PlG:suohkan#kåntåvrrå MUORRA; !
 suohkan#oajvve+CmpN/SgN+CmpN/SgG+CmpN/PlG:suohkan#oajvve MUORRA; !
 suohkan#stivrra+CmpN/SgN+CmpN/SgG+CmpN/PlG:suohkan#stivrra MUORRA; !
suohpa:suohppag8 BENA ;
 suohpadis#rásse+CmpN/SgN+CmpN/SgG+CmpN/PlG:suohpadis#rásse MUORRA; !
suohpádus:suohpáduss GÅNÅGIS ;
 suohppá+CmpN/SgN+CmpN/SgG+CmpN/PlG:suohppá MUORRA; !
 suojnne+CmpN/SgN+CmpN/SgG+CmpN/DefPlGen:suojnne MUORRA; !
 suoksa+CmpN/SgN+CmpN/SgG+CmpN/PlG:suoksa MUORRA; !
 suoksa#tjiruk+CmpN/SgN+CmpN/SgG+CmpN/PlG:suoksa#tjirug9 GAHPER ; !
 suoksa#tjuruk+CmpN/SgN+CmpN/SgG+CmpN/PlG:suoksa#tjurug9 GAHPER ; !
 suola#skájtti+CmpN/SgN+CmpN/SgG+CmpN/PlG:suola#skájtti MUORRA; !
 suola+CmpN/SgN+CmpN/SgG+CmpN/PlG:suollag8 BENA ; !
 suolavuohta+CmpN/SgG+CmpN/DefPlGen:suolavuohta VUOHTANOUN; !
 suolavuohta+CmpN/SgG+CmpN/DefPlGen:suolavuohta VUOHTANOUN; !
suoma#giella MUORRA ;
 suoma#giella+N+CmpN/Sg+CmpN/SgN:suoma#giel%> R ; !
suoŋer:suogŋer9 ÅRES ;
suonjar:suodnjar9 GÁMAS ;
 suonjardibme+CmpN/SgN+CmpN/DefSgGen+CmpN/DefPlGen+CmpN/SgNomLeft+CmpN/SgGenLeft+CmpN/PlGenLeft:suonjard VSBST-EVEN ; !
suorgge MUORRA ;
 suorgge#orgádna+CmpN/SgN+CmpN/SgG+CmpN/PlG:suorgge#org ORGAN ; !
suormas:suormmas GÁMAS ;
suormma MUORRA ;
 suormma#goahte+N+CmpN/SgN+CmpN/SgN:suormma#gåt%> R ; !
suormma#goahte MUORRA ;
 suormma#goahte+N+CmpN/SgN+CmpN/SgN:suormma#gåt%> R ; !
suorre MUORRA ;
 suossa+CmpN/SgN+CmpN/SgG+CmpN/PlG:suossa MUORRA; !
 suovas#guolle+CmpN/SgN+CmpN/SgG+CmpN/PlG:suovas#guolle MUORRA; !
 suovas#luossa+CmpN/SgN+CmpN/SgG+CmpN/PlG:suovas#luossa MUORRA; !
suovas:suovvas GÁMAS ;
suovdde MUORRA ;
suovva MUORRA ;
 suovve+CmpN/SgN+CmpN/SgG+CmpN/PlG:suovve MUORRA; !
supinasjåvnnå:supina INSTITUTION ;
sup^plesjåvnnå:sup^ple INSTITUTION ;
suprematija:supremati ALLEGORI ;
surre^alissma:surre^ali FANATISM ;
sushi KINO ;
suspensjåvnnå:suspen PENSION ;
 suvdde#germaj+CmpN/SgN+CmpN/SgG+CmpN/PlG:suvdde#gærmmah9 GÁMAS ; !
suvlle MUORRA ;
symbolihkka:symboli ANTIKK ;
symbolissma:symboli FANATISM ;
symmetrija:symmetri ALLEGORI ;
sympatija:sympati ALLEGORI ;
synagoga NOADE ;
syndikalissma:syndikali FANATISM ;
synergija:synergi ALLEGORI ;
syn#kretissma:syn#kreti FANATISM ;
syn#kronissma:syn#kroni FANATISM ;
synonymija:synonymi ALLEGORI ;
 syrena+CmpN/SgN+CmpN/SgG+CmpN/DefPlGen:syrena NOADE; !
 syrena+N+CmpN/SgN+CmpN/SgN:syren%> R ; !
systebma:syste SYSTEM ;
systematihkka:systemati ANTIKK ;
tabu KINO ;
 taksonomija MUORRA ; !^LOAN
 taksonomija+N+CmpN/SgN:taksonomi%> R ; !NOR
 taksonomija+N+CmpN/SgN:taxonomi%> R ; !SW
tákta MUORRA ;
ta^o^issma:ta^o^i FANATISM ;
 tapisserija+CmpN/SgN+CmpN/SgG+CmpN/PlG:tapisseri ALLEGORI ; !
tastatuvrra:tastatu KULTUR ;
tautologija:tautologi ALLEGORI ;
távval MUORRA ;
te^áhter GAHPER ;
techno KINO ;
te^issma:te^i FANATISM ;
 teknijkka MUORRA ; !^LOAN
 tekno^kratija+CmpN/SgN+CmpN/SgG+CmpN/PlG:tekno^krati ALLEGORI ; !
teknologija:teknologi ALLEGORI ;
 telefáksa MUORRA ; !^LOAN
 telefáksa+N+CmpN/SgN+CmpN/SgN:telefaks%> R ; !
 telefáksa+N+CmpN/SgN+CmpN/SgN:telefax%> R ; !
telefåvnnå:telef TELEFON ;
 telefonissta+CmpN/SgN+CmpN/SgG+CmpN/PlG:telefoni TURIST ; !
telefon#automáhtta:telefon#autom ADVOKAT ;
tele^grafija:tele^grafi ALLEGORI ;
tele^grám0ma:tele^gr TELEGRAM ;
telemetrija:telemetri ALLEGORI ;
teleologija:teleologi ALLEGORI ;
telepatija:telepati ALLEGORI ;
tele#studio KINO ;
televisjåvnnå:televi PENSION ;
 tema MUORRA ; !^LOAN
temá NOADE ;
temperatuvrra:temperatu KULTUR ;
tendænssa:tend VALENS ;
 teo^kratija+CmpN/SgN+CmpN/SgG+CmpN/PlG:teo^krati ALLEGORI ; !
 teologa+CmpN/SgN+CmpN/SgG+CmpN/PlG:teolog DEMAGOG ; !
teologija:teologi ALLEGORI ;
te^orija:te^ori ALLEGORI ;
teosofija:teosofi ALLEGORI ;
terapija:terapi ALLEGORI ;
 terás0sa+N+CmpN/SgN+CmpN/SgN:terass9%> R ; !
 terás0sa:terás'sa MUORRA ; !^LOAN
terminologija:terminologi ALLEGORI ;
termo^grám0ma:termo^gr TELEGRAM ;
terrorissma:terrori FANATISM ;
terti^ær#systebma:terti^ær#syste SYSTEM ;
testamænnta MUORRA ;
thomissma:thomi FANATISM ;
tiedja MUORRA ;
 tijmma+CmpN/SgN+CmpN/SgG+CmpN/PlG:tijmma MUORRA; !
 tijmma#bielle+CmpN/SgN+CmpN/SgG+CmpN/PlG:tijmma#bielle MUORRA; !
 tijmma#bielle+N+CmpN/Sg+CmpN/SgN:tijmma#biel%> R ; !
 tijmma#låhko+N+CmpN/SgN+CmpN/SgN:tijmma#låk%> R ; !
 timo^kratija+CmpN/SgN+CmpN/SgG+CmpN/PlG:timo^krati ALLEGORI ; !
tito^issma:tito^i FANATISM ;
 tivolija+CmpN/SgN+CmpN/SgG+CmpN/PlG:tivoli ALLEGORI ; !
tjádná MUORRA ;
 tjærdda+CmpN/SgN+CmpN/SgG+CmpN/PlG:tjærdda MUORRA; !
 tjærdda#guojmme+CmpN/SgN+CmpN/SgG+CmpN/PlG:tjærdda#guojmme MUORRA; !
 tjærdda#namma+CmpN/SgN+CmpN/DefSgGen+CmpN/DefPlGen+CmpN/SgNomLeft+CmpN/SgGenLeft:tjærdda#namma MUORRA; !
tjagár:tjahkar9 GÁMAS ;
tjåhkanibme:tjåhkan VSBST-EVEN ;
tjahke MUORRA ;
tjåhkkå MUORRA ;
 tjåhkkåhim#sadje+CmpN/SgN+CmpN/SgG+CmpN/PlG:tjåhkkåhim#sadje MUORRA; !
 tjájhnne+CmpN/SgN+CmpN/SgG+CmpN/PlG:tjájhnne MUORRA; !
 tjaktja+CmpN/SgN+CmpN/SgG+CmpN/PlG:tjaktja GÁDDE; !
 tjaktja#dálvve+CmpN/SgN+CmpN/SgG+CmpN/PlG:tjaktja#dálvve MUORRA; !
 tjaktja#giesse+CmpN/SgN+CmpN/SgG+CmpN/PlG:tjaktja#giesse MUORRA; !
 tjaktja#loahpe+CmpN/SgN+CmpN/SgG+CmpN/PlG:tjaktja#loahpe MUORRA; !
tjála:tjállag8 BENA ;
 tjálatjibme+CmpN/SgN+CmpN/DefSgGen+CmpN/DefPlGen+CmpN/SgNomLeft+CmpN/SgGenLeft+CmpN/PlGenLeft:tjálatj VSBST-EVEN ; !
tjalán GAHPER ;
tjålggå MUORRA ;
tjålggå#ráksá MUORRA ;
 tjál0le+CmpN/SgN+CmpN/SgG+CmpN/PlG:tjál'le MUORRA ; !
 tjállem#giella+N+CmpN/Sg+CmpN/SgN:tjállem#giel%> R ; !
 tjállem#gássjelisvuohta+CmpN/SgG+CmpN/DefPlGen:tjállem#gássjelisvuohta VUOHTANOUN; !
 tjállem+CmpN/SgN+CmpN/DefSgGen+CmpN/DefPlGen+CmpN/SgNomLeft+CmpN/SgGenLeft+CmpN/PlGenLeft:tjállem VSBST-ODD ; !
tjalmas:tjalmmas GÁMAS ;
tjalmme MUORRA ;
 tjalmme#bielle+CmpN/SgN+CmpN/SgG+CmpN/PlG:tjalmme#bielle MUORRA; !
 tjalmme#bielle+N+CmpN/Sg+CmpN/SgN:tjalmme#biel%> R ; !
 tjalmme#dåktår+CmpN/SgN+CmpN/SgG+CmpN/PlG:tjalmme#dåktår GAHPER; !
 tjalmme#giejdde+CmpN/SgN+CmpN/SgG+CmpN/PlG:tjalmme#giejdde ACTOR;  !
 tjalmme#ramkaldahka+CmpN/SgN+CmpN/SgG+CmpN/PlG:tjalmme#ramkald AHKA ; !
tjanás:tjadnas GÁMAS ;
tjårå:tjårråg8 BENA ;
 tjårgge+CmpN/SgN+CmpN/SgG+CmpN/DefPlGen:tjårgge MUORRA; !
tjårmmå MUORRA ;
tjårro MUORRA ;
tjaskes:tjasske SARVES ;
tjåsskå MUORRA ;
tjastas:tjasstas GÁMAS ;
tjåttå:tjåddåg8 BENA ;
tjibbe MUORRA ;
tjibma MUORRA ;
tjidtje MUORRA ;
tjiebet:tjiebed9 GAHPER ;
 tjiegar+CmpN/SgN+CmpN/SgG+CmpN/PlG:tjiehkar9 GÁMAS ; !
tjiehka MUORRA ;
 tjiehkam#sadje+CmpN/SgN+CmpN/SgG+CmpN/PlG:tjiehkam#sadje MUORRA; !
tjiehká MUORRA ;
 tjiehkádim#sadje+CmpN/SgN+CmpN/SgG+CmpN/PlG:tjiehkádim#sadje MUORRA; !
tjiehpas:tjiehppas GÁMAS ;
tjiehppa MUORRA ;
 tjiehppe+CmpN/SgN+CmpN/SgG+CmpN/PlG:tjiehppe MUORRA; !
 tjiehppevuohta+CmpN/SgG+CmpN/DefPlGen:tjiehppevuohta VUOHTANOUN; !
 tjiehppevuohta+CmpN/SgG+CmpN/DefPlGen:tjiehppevuohta VUOHTANOUN; !
 tjiektje+CmpN/SgN+CmpN/SgG+CmpN/PlG+CmpN/SgNomLeft+CmpN/SgGenLeft+CmpN/PlGenLeft:tjiektje ACTOR; !
tjielgadus:tjielgaduss GÅNÅGIS ;
tjielggidus:tjielggiduss GÅNÅGIS ;
tjieras:tjierras GÁMAS ;
 tjier0re+CmpN/SgN+CmpN/SgG+CmpN/PlG:tjier're NOADE ; !
 tjierre#ednam+CmpN/SgN+CmpN/SgG+CmpN/PlG:tjierre#ednam GAHPER; !
 tjierrek+CmpN/SgN+CmpN/SgG+CmpN/PlG:tjierreg9 GAHPER ; !
tjievlle MUORRA ;
 tjievres+CmpN/SgN+CmpN/SgG+CmpN/PlG:tjievrre SARVES ; !
tjievrra MUORRA ;
 tjievrra#tjiektjam#salljo+CmpN/SgN+CmpN/SgG+CmpN/PlG:tjievrra#tjiektjam#salljo MUORRA; !
 tjievrra#tjiektjam#sjalljo+CmpN/SgN+CmpN/SgG+CmpN/PlG:tjievrra#tjiektjam#sjalljo MUORRA; !
tjievttje MUORRA ;
tjilla MUORRA ;
tjilvve MUORRA ;
tjissjká MUORRA ;
tjivgga MUORRA ;
 tjivgga#bena+CmpN/SgN+CmpN/SgG+CmpN/PlG:tjivgga#bednag8 BENA ; !
 tjivrra+CmpN/SgN+CmpN/SgG+CmpN/PlG:tjivrra MUORRA; !
tjivtas#muorra MUORRA ;
 tjoagge+CmpN/SgN+CmpN/SgG+CmpN/PlG+CmpN/SgNomLeft+CmpN/SgGenLeft+CmpN/PlGenLeft:tjoagge ACTOR; !
 tjoahkkár+CmpN/SgN+CmpN/SgG+CmpN/PlG+CmpN/SgNomLeft+CmpN/SgGenLeft+CmpN/PlGenLeft:tjoahkkár GAHPER; !
tjoahkke NOADE ;
 tjoahkke#bájkke+CmpN/SgN+CmpN/SgG+CmpN/PlG:tjoahkke#bájkke MUORRA; !
 tjoahkke#namma+CmpN/SgN+CmpN/DefSgGen+CmpN/DefPlGen+CmpN/SgNomLeft+CmpN/SgGenLeft:tjoahkke#namma MUORRA; !
tjoalle MUORRA ;
 tjoalmme+CmpN/SgN+CmpN/SgG+CmpN/PlG:tjoalmme MUORRA; !
 tjoargge+CmpN/SgN+CmpN/SgG+CmpN/PlG:tjoargge MUORRA; !
tjoarvve MUORRA ;
 tjoarvve#njunnje+CmpN/SgN+CmpN/SgG+CmpN/PlG:tjoarvve#njunnje MUORRA; !
 tjoarvve#tsihtse+CmpN/SgN+CmpN/SgG+CmpN/PlG:tjoarvve#tsihtse MUORRA; !
 tjuhte+CmpN/SgN+CmpN/SgG+CmpN/PlG:tjuhte MUORRA; !
tjulkko MUORRA ;
 tjuohke+CmpN/SgN+CmpN/SgG+CmpN/PlG:tjuohke MUORRA; !
tjuohpadus:tjuohpaduss GÅNÅGIS ;
tjuohpan GAHPER ;
 tjuojkka+CmpN/SgN+CmpN/SgG+CmpN/PlG:tjuojkka MUORRA; !
 tjuojkka#gárak+CmpN/SgN+CmpN/SgG+CmpN/PlG:tjuojkka#gárag9 GAHPER ; !
tjuokkar:tjuoggar9 GÁMAS ;
tjuokkes:tjuogge SARVES ;
tjuokkes#tjála:tjuokkes#tjállag8 BENA ;
tjuollda MUORRA ;
tjuolmma MUORRA ;
tjuomas:tjuobmas GÁMAS ;
 tjuormas+CmpN/SgN+CmpN/SgG+CmpN/PlG:tjuormmas GÁMAS ; !
tjuorvas:tjuorvvas GÁMAS ;
tjuovgas:tjuovggas GÁMAS ;
tjuovgga MUORRA ;
tjuovgga#mikro^skopija:tjuovgga#mikro^skopi ALLEGORI ;
 tjuovttja+CmpN/SgN+CmpN/SgG+CmpN/PlG:tjuovttja MUORRA; !
 tjuov0vo+CmpN/SgN+CmpN/SgG+CmpN/PlG+CmpN/SgNomLeft+CmpN/SgGenLeft+CmpN/PlGenLeft:tjuov'vo ACTOR ; !
 tjusse+CmpN/SgN+CmpN/SgG+CmpN/PlG:tjusse MUORRA; !
 tjusska+CmpN/SgN+CmpN/SgG+CmpN/PlG:tjusska MUORRA; !
tjuvdde MUORRA ;
 tjuvdde#giehtje+N+CmpN/Sg+CmpN/SgN:tjuvdde#giesj%> R ; !
tjuvkko MUORRA ;
toarnna MUORRA ;
topo^grafija:topo^grafi ALLEGORI ;
totalissma:totali FANATISM ;
totalitarissma:totalitari FANATISM ;
total#stasjåvnnå:total#sta INSTITUTION ;
touch-systebma:touch-syste SYSTEM ;
tradisjåvnnå:tradi INSTITUTION ;
 tradisjonalissma MUORRA ; !^LOAN
tragedija:tragedi ALLEGORI ;
tráhppa MUORRA ;
tráhppá MUORRA ;
trakasserija:trakasseri ALLEGORI ;
traksjåvnnå:trak INSTITUTION ;
traktáhtta:trakt ADVOKAT ;
transformasjåvnnå:transforma INSTITUTION ;
transfusjåvnnå:transfu PENSION ;
tran^skripsjåvnnå:tran^skrip INSTITUTION ;
tri^as#systebma:tri^as#syste SYSTEM ;
tribalissma:tribali FANATISM ;
trifåvnnå:trif TELEFON ;
trigonometrija:trigonometri ALLEGORI ;
trio KINO ;
triologija:triologi ALLEGORI ;
 trippel GAHPER ; !^LOAN
tropissma:tropi FANATISM ;
trotskissma:trotski FANATISM ;
truck#systebma:truck#syste SYSTEM ;
tru^issma:tru^i FANATISM ;
tsabbe MUORRA ;
 tsagán+CmpN/SgN+CmpN/SgG+CmpN/PlG:tsagán GAHPER; !
tsagge MUORRA ;
 tsagge#ieddne+CmpN/SgN+CmpN/SgG+CmpN/PlG:tsagge#ieddne MUORRA; !
tsagŋa MUORRA ;
 tsåhke%>+CmpN/SgN:tsåhke%> R; !
tsåhke MUORRA ;
tsåhppe MUORRA ;
 tsåhppe#gåmmbå+CmpN/SgN+CmpN/SgG+CmpN/PlG:tsåhppe#gåmmbå MUORRA; !
tsåjtsås:tsåjttsås GÁMAS ;
 tsåjtsåstibme+CmpN/SgN+CmpN/DefSgGen+CmpN/DefPlGen+CmpN/SgNomLeft+CmpN/SgGenLeft+CmpN/PlGenLeft:tsåjtsåst VSBST-EVEN ; !
 tsieban+CmpN/SgN+CmpN/SgG+CmpN/PlG:tsieban GAHPER; !
tsiehkes:tsiehkke SARVES ;
tsiehkke MUORRA ;
 tsievve+CmpN/SgN+CmpN/SgG+CmpN/PlG:tsievve MUORRA; !
tsirgas:tsirggas GÁMAS ;
tsirgun GAHPER ;
tsissa MUORRA ;
 tsitsásj+CmpN/SgN+CmpN/SgG+CmpN/PlG:tsitsátj GAHPER ; !
 tsoahke+CmpN/SgN+CmpN/SgG+CmpN/PlG:tsoahke MUORRA; !
tsuodtsa MUORRA ;
 tsuodtsa#bielle+N+CmpN/Sg+CmpN/SgN:tsuodtsa#biel%> R ; !
tsuohpe MUORRA ;
tsuohppa MUORRA ;
tsuojggidus:tsuojggiduss GÅNÅGIS ;
tsuovkka MUORRA ;
turissma:turi FANATISM ;
 turnéa+Use/Sub:turnéa NOADE; !
tussja MUORRA ;
tv-pro^grám0ma:tv-pro^gr TELEGRAM ;
typo^grafija:typo^grafi ALLEGORI ;
typologija:typologi ALLEGORI ;
 tyrán0na+N+CmpN/SgN+CmpN/SgN:tyrann%> R ; !
 tyrán0na:tyrán'na MUORRA ; !^LOAN
tyrannija:tyranni ALLEGORI ;
uddo MUORRA ;
 udmurtta+CmpN/SgN+CmpN/SgG+CmpN/PlG:udmurtta MUORRA; !
 udmurtta+N+CmpN/SgN+CmpN/SgN:udmurt%> R ; !
 ujtto+CmpN/SgN+CmpN/SgG+CmpN/PlG:ujtto MUORRA; !
uksa MUORRA ;
 uksa#bellusa+CmpN/SgN+CmpN/PlG:uksa#bellus VÁLLDÁRA ; !
ul0lo:ul'lo MUORRA ;
ulmme MUORRA ;
 ulmusj#gådde+CmpN/SgN+CmpN/SgG+CmpN/PlG:ulmusj#gådde ACTOR;  !
 ulmusj#låhko+N+CmpN/SgN+CmpN/SgN:ulmusj#låk%> R ; !
 ulmusj#máddo+CmpN/SgN+CmpN/SgG+CmpN/PlG:ulmusj#máddo MUORRA; !
 ulmusj#tjærdda+CmpN/SgN+CmpN/SgG+CmpN/PlG:ulmusj#tjærdda MUORRA; !
 ulmusj#vehka+CmpN/SgN+CmpN/SgG+CmpN/PlG:ulmusj#vehka MUORRA; !
 ulmusj#vierrek+CmpN/SgN+CmpN/SgG+CmpN/PlG:ulmusj#vierreg9 GAHPER ; !
 ulmusj+CmpN/SgN+CmpN/SgG+CmpN/PlG:ulmutj GAHPER ; !
 ulmusjlasjvuohta+CmpN/SgG+CmpN/DefPlGen:ulmusjlasjvuohta VUOHTANOUN; !
 ulmusjvuohta+CmpN/SgG+CmpN/DefPlGen:ulmusjvuohta VUOHTANOUN; !
 unduláhtta+CmpN/SgN+CmpN/SgG+CmpN/PlG:undul ADVOKAT ; !
uniformissma:uniformi FANATISM ;
unitarissma:unitari FANATISM ;
 universal#genija+CmpN/SgN+CmpN/SgG+CmpN/PlG:universal#geni ALLEGORI ; !
universalissma:universali FANATISM ;
 universitæhtta+CmpN/SgN+CmpN/SgG+CmpN/PlG:universitæhtta MUORRA; !
 universitæhtta+N+CmpN/SgN+CmpN/SgN:universitet%> R ; !
urbanissma:urbani FANATISM ;
urbbe MUORRA ;
urggo MUORRA ;
urtas:urttas GÁMAS ;
utilissma:utili FANATISM ;
utilitarissma:utilitari FANATISM ;
 ut#viklings#optimissma+Use/Sub:ut#viklings#optimi FANATISM ; !
vadda MUORRA ;
vádne MUORRA ;
 vádtse+CmpN/SgN+CmpN/SgG+CmpN/PlG:vádtse ACTOR;  !
 værált#guovllo+CmpN/SgN+CmpN/SgG+CmpN/PlG:værált#guovllo MUORRA; !
 værált+CmpN/SgN+CmpN/SgG+CmpN/PlG:væráld9 GAHPER ; !
 vágge+CmpN/SgN+CmpN/SgG+CmpN/PlG:vágge MUORRA; !
vaginissma:vagini FANATISM ;
váhkká MUORRA ;
 vahkko+CmpN/SgN+CmpN/SgG+CmpN/PlG:vahkko MUORRA; !
 vahkko#loahppa+CmpN/SgN+CmpN/SgG+CmpN/PlG:vahkko#loahppa MUORRA; !
 vahkko#loahppa+CmpN/SgN+CmpN/SgG+CmpN/PlG:vahkko#loahppa MUORRA; !
váhpe MUORRA ;
 vahta+CmpN/SgN+CmpN/SgG+CmpN/PlG:vahta MUORRA; !
 vahta#tjoavtjoj+CmpN/SgN+CmpN/SgG+CmpN/PlG:vahta#tjoaktju SUOLOJ ; !
 vahtalahka+CmpN/SgN+CmpN/SgG+CmpN/PlG:vahtal AHKA ; !
 vahtsa+CmpN/SgN+CmpN/SgG+CmpN/PlG:vahtsa MUORRA; !
vájkudus:vájkuduss GÅNÅGIS ;
vájmmo MUORRA ;
vájnno MUORRA ;
vájvve MUORRA ;
 vákta+CmpN/SgN+CmpN/SgG+CmpN/PlG:vákta MUORRA; !
valás:vallas GÁMAS ;
 válgga+CmpN/SgN+CmpN/DefSgGen+CmpN/DefPlGen+CmpN/SgNomLeft+CmpN/SgGenLeft+CmpN/PlGenLeft:válgga MUORRA; !
 válgga#digge+CmpN/SgN+CmpN/SgG+CmpN/PlG:válgga#digge MUORRA; !
 válgga#dáfo+CmpN/SgN+CmpN/SgG+CmpN/PlG:válgga#dáfo NOADE; !
 válgga#guovllo+CmpN/SgN+CmpN/SgG+CmpN/PlG:válgga#guovllo MUORRA; !
 válgga#gávdda+CmpN/SgN+CmpN/SgG+CmpN/PlG:válgga#gávdda MUORRA; !
 válgga#jahke+CmpN/SgN+CmpN/SgG+CmpN/PlG:válgga#jahke MUORRA; !
 válgga#jahke+N+CmpN/Sg+CmpN/SgN:válgga#jak%> R ; !
 válgga#kontåvrrå+CmpN/SgN+CmpN/SgG+CmpN/PlG:válgga#kont FAKTOR ; !
 válgga#kåntåvrrå+CmpN/SgN+CmpN/SgG+CmpN/PlG:válgga#kåntåvrrå MUORRA; !
 válgga#lihtto+CmpN/SgN+CmpN/SgG+CmpN/PlG:válgga#lihtto MUORRA; !
 válgga#stivrra+CmpN/SgN+CmpN/SgG+CmpN/PlG:válgga#stivrra MUORRA; !
 válgga#vuojtte+CmpN/SgN+CmpN/SgG+CmpN/PlG:válgga#vuojtte ACTOR;  !
 válgga#vuorro+CmpN/SgN+CmpN/SgG+CmpN/PlG:válgga#vuorro MUORRA;  !
 válgga#ájggudahka+CmpN/SgN+CmpN/SgG+CmpN/PlG:válgga#ájggud AHKA ; !
 validitæhtta MUORRA ; !^LOAN
 validitæhtta+N+CmpN/SgN+CmpN/SgN:validitet%> R ; !
válkká MUORRA ;
válla MUORRA ;
 vállja+CmpN/SgN+CmpN/SgG+CmpN/PlG:vállja MUORRA; !
 valuhtta MUORRA ; !^LOAN
valvve MUORRA ;
vanás:vadnas GÁMAS ;
vandalissma:vandali FANATISM ;
 vánesvuohta+CmpN/SgG+CmpN/DefPlGen:vánesvuohta VUOHTANOUN; !
vanntsa MUORRA ;
 vanntsa#niehkke+CmpN/SgN+CmpN/SgG+CmpN/PlG:vanntsa#niehkke MUORRA; !
vari^asjåvnnå:vari^a INSTITUTION ;
 várjjo+CmpN/SgN+CmpN/DefSgGen+CmpN/DefPlGen+CmpN/SgNomLeft+CmpN/SgGenLeft+CmpN/PlGenLeft:várjjo MUORRA; !
várkka MUORRA ;
várppa MUORRA ;
 várppe+CmpN/SgN+CmpN/SgG+CmpN/PlG:várppe MUORRA; !
varra MUORRA ;
várra MUORRA ;
várre MUORRA ;
 várre#gibttse+CmpN/SgN+CmpN/SgG+CmpN/PlG:várre#gibttse ACTOR;  !
 várre#gássa+CmpN/SgN+CmpN/SgG+CmpN/PlG:várre#gássa MUORRA; !
 várre#sjaddo+CmpN/SgN+CmpN/SgG+CmpN/PlG:várre#sjaddo MUORRA; !
 várre#sjkuhtje+CmpN/SgN+CmpN/SgG+CmpN/PlG:várre#sjkuhtje MUORRA; !
 várre#tsihse+CmpN/SgN+CmpN/SgG+CmpN/PlG:várre#tsihse MUORRA; !
 várre#tsihtse+CmpN/SgN+CmpN/SgG+CmpN/PlG:várre#tsihtse MUORRA; !
 várre#vádtse+CmpN/SgN+CmpN/SgG+CmpN/PlG:várre#vádtse ACTOR;  !
vásádus:vásáduss GÅNÅGIS ;
 vasjulasj+CmpN/SgN+CmpN/SgG+CmpN/PlG:vasjuladtj GÅNÅGIS ; !
 vasjulasjvuohta+CmpN/SgG+CmpN/DefPlGen:vasjulasjvuohta VUOHTANOUN; !
vassje MUORRA ;
 vassme+CmpN/SgN+CmpN/SgG+CmpN/PlG:vassme MUORRA; !
vásstádus:vásstáduss GÅNÅGIS ;
 váttesvuohta+CmpN/SgG+CmpN/DefPlGen:váttesvuohta VUOHTANOUN; !
vávnna MUORRA ;
vedur:vehtur9 ÅRES ;
vegetari^anissma:vegetari^ani FANATISM ;
vegetasjåvnnå:vegeta INSTITUTION ;
 vejulasjvuohta+CmpN/SgG+CmpN/DefPlGen:vejulasjvuohta VUOHTANOUN; !
ventilasjåvnnå:ventila INSTITUTION ;
verbalissma:verbali FANATISM ;
verissma:veri FANATISM ;
versjåvnnå:ver PENSION ;
veto KINO ;
video KINO ;
 videotehkka+Use/Sub:videote APOTEK ; !
 videotæhkka MUORRA ; !^LOAN
 videotæhkka+N+CmpN/SgN+CmpN/SgN:videotek%> R ; !
video^grám0ma:video^gr TELEGRAM ;
video#installasjåvnnå:video#installa INSTITUTION ;
viedde MUORRA ;
 viehkke+CmpN/SgN+CmpN/SgG+CmpN/PlG:viehkke ACTOR;  !
 viehkke+CmpN/SgN+CmpN/SgG+CmpN/PlG:viehkke MUORRA; !
 viehkke#organisasjåvnnå+CmpN/SgN+CmpN/SgG+CmpN/PlG:viehkke#organisa INSTITUTION ; !
 viehkke#organisasjåvnnå+CmpN/SgN+CmpN/SgG+CmpN/PlG:viehkke#organisa INSTITUTION ; !
viehkke#pro^grám0ma:viehkke#pro^gr TELEGRAM ;
viehtjer GAHPER ;
 viejgge+CmpN/SgN+CmpN/SgG+CmpN/DefPlGen:viejgge MUORRA; !
viejkke MUORRA ;
vielgge MUORRA ;
 vielgge#oarjje+CmpN/SgN+CmpN/SgG+CmpN/PlG:vielgge#oarjje MUORRA; !
 viellja+CmpN/SgN+CmpN/SgG+CmpN/PlG:viellja MUORRA; !
 viellja#bielle+CmpN/SgN+CmpN/SgG+CmpN/PlG:viellja#bielle MUORRA; !
 viellja#bielle+N+CmpN/Sg+CmpN/SgN:viellja#biel%> R ; !
 viellja#gieres+CmpN/SgN+CmpN/SgG+CmpN/PlG:viellja#gierres ÅRES ; !
 vielljam#gieres+CmpN/SgN+CmpN/SgG+CmpN/PlG:vielljam#gierres ÅRES ; !
 vielmes+CmpN/SgN+CmpN/SgG+CmpN/PlG:vielmme SARVES ; !
vierdde MUORRA ;
vieres#giella MUORRA ;
 vieres#giella+N+CmpN/Sg+CmpN/SgN:vieres#giel%> R ; !
viergge MUORRA ;
vierkka MUORRA ;
vierkke MUORRA ;
vierra MUORRA ;
vierre MUORRA ;
 vierre#dahkke+CmpN/SgN+CmpN/SgG+CmpN/PlG:vierre#dahkke ACTOR;  !
 vierre#messi^as+CmpN/SgN+CmpN/SgG+CmpN/DefPlGen:vierre#messi^as GAHPER; !
 vierre#vihtan+CmpN/SgN+CmpN/SgG+CmpN/PlG:vierre#vihtan GAHPER; !
 vierrek+CmpN/SgN+CmpN/SgG+CmpN/PlG:vierreg9 GAHPER ; !
 vierrevuohta+CmpN/SgG+CmpN/DefPlGen:vierrevuohta VUOHTANOUN; !
vierre#oahppa MUORRA ;
 vierrevuohta+CmpN/SgG+CmpN/DefPlGen:vierrevuohta VUOHTANOUN; !
 viertto+CmpN/SgN+CmpN/SgG+CmpN/PlG:viertto MUORRA; !
 vierttsa+CmpN/SgN+CmpN/SgG+CmpN/PlG:vierttsa MUORRA; !
 viesske+CmpN/SgN+CmpN/SgG+CmpN/PlG:viesske MUORRA; !
 vies0so+CmpN/SgN+CmpN/SgG+CmpN/PlG:vies'so MUORRA ; !
 viesso+CmpN/SgN+CmpN/SgG+CmpN/PlG:viesso MUORRA; !
 viessok+CmpN/SgN+CmpN/SgG+CmpN/PlG:viessog9 GAHPER ; !
 viessom#biejvve+CmpN/SgN+CmpN/SgG+CmpN/PlG:viessom#biejvve MUORRA; !
 viessom#ájgge+CmpN/SgN+CmpN/SgG+CmpN/PlG:viessom#ájgge MUORRA; !
 viessom+CmpN/SgN+CmpN/DefSgGen+CmpN/DefPlGen+CmpN/SgNomLeft+CmpN/SgGenLeft+CmpN/PlGenLeft:viessom VSBST-ODD ; !
vihke MUORRA ;
 vihtan+CmpN/SgN+CmpN/SgG+CmpN/PlG:vihtan GAHPER; !
 vijsesvuohta+CmpN/SgG+CmpN/DefPlGen:vijsesvuohta VUOHTANOUN; !
virgge MUORRA ;
 virgge#bagádalle+CmpN/SgN+CmpN/SgG+CmpN/PlG:virgge#bagádalle ACTOR;  !
 virgge#guojmme+CmpN/SgN+CmpN/SgG+CmpN/PlG:virgge#guojmme MUORRA; !
 virgge#loahpe+CmpN/SgN+CmpN/SgG+CmpN/PlG:virgge#loahpe MUORRA; !
 virgge#ålmåj+CmpN/SgN+CmpN/SgG+CmpN/PlG:virgge#ålmmå SUOLOJ ; !
visjåvnnå:vi PENSION ;
 visste+CmpN/SgN+CmpN/SgG+CmpN/DefPlGen:visste MUORRA; !
 visste#oajvve+CmpN/SgN+CmpN/SgG+CmpN/PlG:visste#oajvve MUORRA; !
visum GAHPER ;
 visum#vælggogisvuohta+CmpN/SgG+CmpN/DefPlGen:visum#vælggogisvuohta VUOHTANOUN; !
vitalissma:vitali FANATISM ;
vitta:viddag8 BENA ;
 vivva+CmpN/SgN+CmpN/SgG+CmpN/PlG:vivva MUORRA; !
 vivvasas0ses+CmpN/SgN+CmpN/SgG+CmpN/PlG:vivvasas'se SARVES ; !
vokalissma:vokali FANATISM ;
vokal#kombinasjåvnnå:vokal#kombina INSTITUTION ;
vokal#systebma:vokal#syste SYSTEM ;
vulkanissma:vulkani FANATISM ;
vuobdda MUORRA ;
 vuobes+CmpN/SgN+CmpN/SgG+CmpN/PlG:vuobes GAHPER; !
 vuobman+CmpN/SgN+CmpN/SgG+CmpN/DefPlGen:vuobman GAHPER; !
 vuobme+CmpN/SgN+CmpN/SgG+CmpN/PlG:vuobme MUORRA; !
 vuoddje+CmpN/SgN+CmpN/SgG+CmpN/PlG:vuoddje ACTOR;  !
vuodja MUORRA ;
vuodja#tjalmme MUORRA ;
 vuodna+CmpN/SgN+CmpN/SgG+CmpN/PlG:vuodna MUORRA; !
 vuodna#bahta+CmpN/SgN+CmpN/SgG+CmpN/PlG:vuodna#bahta MUORRA; !
 vuodna#giehtje+N+CmpN/Sg+CmpN/SgN:vuodna#giesj%> R ; !
 vuodna#guovllo+CmpN/SgN+CmpN/SgG+CmpN/PlG:vuodna#guovllo MUORRA; !
 vuodna#gádde+CmpN/SgN+CmpN/SgG+CmpN/PlG:vuodna#gádde MUORRA; !
 vuodna#gádde+N+CmpN/Sg+CmpN/SgN:vuodna#gátt%> R ; !
 vuodna#år0ro+CmpN/SgN+CmpN/SgG+CmpN/PlG:vuodna#år'ro ACTOR ;  !
 vuodna#bahta+CmpN/SgN+CmpN/SgG+CmpN/PlG:vuodna#bahta MUORRA; !
vuodna#njálmme MUORRA ;
vuodo NOADE ;
 vuodo#dáro#giella+N+CmpN/Sg+CmpN/SgN:vuodo#dáro#giel%> R ; !
 vuodo#giella+N+CmpN/Sg+CmpN/SgN:vuodo#giel%> R ; !
 vuodo#investerim+CmpN/SgN+CmpN/DefSgGen+CmpN/DefPlGen+CmpN/SgNomLeft+CmpN/SgGenLeft+CmpN/PlGenLeft:vuodo#investerim VSBST-ODD ; !
 vuodo#rievtesvuohta+CmpN/SgG+CmpN/DefPlGen:vuodo#rievtesvuohta VUOHTANOUN; !
 vuodo#sierra#skåvllå+CmpN/SgN+CmpN/SgG+CmpN/PlG:vuodo#sierra#skåvllå MUORRA; !
 vuodo#skåvllå+CmpN/SgN+CmpN/SgG+CmpN/PlG:vuodo#skåvllå MUORRA; !
 vuodo#skåvllå#klássa+CmpN/SgN+CmpN/SgG+CmpN/PlG:vuodo#skåvllå#klássa NOADE; !
 vuodo#suoma#giella+N+CmpN/Sg+CmpN/SgN:vuodo#suoma#giel%> R ; !
 vuodo#sáme#giella+N+CmpN/Sg+CmpN/SgN:vuodo#sáme#giel%> R ; !
 vuodo#árvvo+CmpN/SgN+CmpN/DefSgGen:vuodo#árvvo MUORRA; !
 vuododibme+CmpN/SgN+CmpN/DefSgGen+CmpN/DefPlGen+CmpN/SgNomLeft+CmpN/SgGenLeft+CmpN/PlGenLeft:vuodod VSBST-EVEN ; !
 vuododiddje+CmpN/SgN+CmpN/SgG+CmpN/PlG+CmpN/SgNomLeft+CmpN/SgGenLeft+CmpN/PlGenLeft:vuododiddje ACTOR;  !
vuogga MUORRA ;
vuohke MUORRA ;
vuohkko MUORRA ;
 vuohppa+CmpN/SgN+CmpN/SgG+CmpN/PlG:vuohppa MUORRA; !
 vuohppe+CmpN/SgN+CmpN/SgG+CmpN/PlG:vuohppe MUORRA; !
 vuoján+CmpN/SgN+CmpN/SgG+CmpN/PlG:vuoján GAHPER; !
vuojdas:vuojddas GÁMAS ;
 vuojŋŋan+CmpN/SgN+CmpN/SgG+CmpN/PlG:vuojŋŋan GAHPER; !
 vuojnno+CmpN/SgN+CmpN/DefSgGen+CmpN/DefPlGen+CmpN/SgNomLeft+CmpN/SgGenLeft+CmpN/PlGenLeft:vuojnno MUORRA; !
 vuojtte+CmpN/SgN+CmpN/SgG+CmpN/PlG+CmpN/SgNomLeft+CmpN/SgGenLeft+CmpN/PlGenLeft:vuojtte ACTOR;  !
 vuojttem+CmpN/SgN+CmpN/DefSgGen+CmpN/DefPlGen+CmpN/SgNomLeft+CmpN/SgGenLeft+CmpN/PlGenLeft:vuojttem VSBST-ODD ; !
vuojtto MUORRA ;
 vuoksá+CmpN/SgN+CmpN/SgG+CmpN/PlG:vuoksá MUORRA; !
 vuoladis:vuoladiss GÅNÅGIS ; !spån
 vuola#oajvve+CmpN/SgN+CmpN/SgG+CmpN/PlG:vuola#oajvve MUORRA; !
 vuola#ulmusj+CmpN/SgN+CmpN/SgG+CmpN/PlG:vuola#ulmutj GAHPER ; !
vuola:vuollag8 BENA ;
vuolláj#tjála:vuolláj#tjállag8 BENA ;
 vuolle+CmpN/SgN+CmpN/DefSgGen+CmpN/DefPlGen+CmpN/SgNomLeft+CmpN/SgGenLeft+CmpN/PlGenLeft:vuolle ÅLGGO; !
 vuolle#giehtje+N+CmpN/Sg+CmpN/SgN:vuolle#giesj%> R ; !
 vuolle#sergeánnta+CmpN/SgN+CmpN/SgG+CmpN/PlG:vuolle#serge VARIANT ; !
 vuolle#sersjánnta+CmpN/SgN+CmpN/SgG+CmpN/PlG:vuolle#sersj VARIANT ; !
 vuollegis+CmpN/SgN+CmpN/SgG+CmpN/PlG:vuollegiss GÅNÅGIS ; !
 vuollegisvuohta+CmpN/SgG+CmpN/DefPlGen:vuollegisvuohta VUOHTANOUN; !
vuolppo MUORRA ;
 vuolppo#rásse+CmpN/SgN+CmpN/SgG+CmpN/DefPlGen:vuolppo#rásse MUORRA; !
vuolssje MUORRA ;
vuoŋas:vuogŋas GÁMAS ;
 vuonjal+CmpN/SgN+CmpN/SgG+CmpN/PlG:vuodnjal9 GÁMAS ; !
 vuonntsá#lådde+CmpN/SgN+CmpN/SgG+CmpN/PlG:vuonntsá#lådde MUORRA; !
 vuoras#siehke+CmpN/SgN+CmpN/SgG+CmpN/PlG:vuoras#siehke MUORRA; !
 vuorasvuohta+CmpN/SgG+CmpN/DefPlGen:vuorasvuohta VUOHTANOUN; !
 vuorasvuohta+CmpN/SgG+CmpN/DefPlGen:vuorasvuohta VUOHTANOUN; !
vuorbbe MUORRA ;
vuorda:vuorddag8 BENA ;
vuorkká MUORRA ;
 vuorkkár+CmpN/SgN+CmpN/SgG+CmpN/PlG:vuorkkár GAHPER; !
vuornes:vuornne SARVES ;
 vuorrasij#viesso+CmpN/SgN+CmpN/SgG+CmpN/PlG:vuorrasij#viesso MUORRA; !
vuorrádus:vuorráduss GÅNÅGIS ;
 vuorro+CmpN/SgN+CmpN/SgG+CmpN/PlG:vuorro MUORRA; !
vuos0sa:vuos'sa MUORRA ;
vuosse:vuos'se MUORRA ;
vuosstá MUORRA ;
 vuosstáj#vállde+CmpN/SgN+CmpN/SgG+CmpN/PlG+CmpN/SgNomLeft+CmpN/SgGenLeft+CmpN/PlGenLeft:vuosstáj#vállde ACTOR; !
 vuosstáj#válldem+CmpN/SgN+CmpN/DefSgGen+CmpN/DefPlGen+CmpN/SgNomLeft+CmpN/SgGenLeft+CmpN/PlGenLeft:vuosstáj#válldem VSBST-ODD ; !
 vuosstálasste+CmpN/SgN+CmpN/SgG+CmpN/PlG+CmpN/SgNomLeft+CmpN/SgGenLeft+CmpN/PlGenLeft:vuosstálasste ACTOR; !
 vuosstálasstem+CmpN/SgN+CmpN/DefSgGen+CmpN/DefPlGen+CmpN/SgNomLeft+CmpN/SgGenLeft+CmpN/PlGenLeft:vuosstálasstem VSBST-ODD ; !
 vuostasj#amanu^ænssa+CmpN/SgN+CmpN/SgG+CmpN/PlG:vuostasj#amanu^ VALENS ; !
 vuostasj#boahtte+CmpN/SgN+CmpN/SgG+CmpN/PlG:vuostasj#boahtte ACTOR;  !
 vuostasj#giella+N+CmpN/Sg+CmpN/SgN:vuostasj#giel%> R ; !
 vuostasj#konsulænnta+CmpN/SgN+CmpN/SgG+CmpN/PlG:vuostasj#konsul PATENT ; !
 vuostasj#riegádiddje+CmpN/SgN+CmpN/SgG+CmpN/PlG:vuostasj#riegádiddje ACTOR;  !
 vuostasj#riegádim#bárnne+CmpN/SgN+CmpN/SgG+CmpN/PlG:vuostasj#riegádim#bárnne MUORRA; !
 vuostasj#riegádim#mánná+CmpN/SgN+CmpN/SgG+CmpN/PlG:vuostasj#riegádim#mánná MUORRA; !
 vuostasj#álgge+CmpN/SgN+CmpN/SgG+CmpN/PlG:vuostasj#álgge ACTOR;  !
vuostasj#giella MUORRA ;
 vuostasj#giella+N+CmpN/Sg+CmpN/SgN:vuostasj#giel%> R ; !
 vuostasj#konsulænnta+CmpN/SgN+CmpN/SgG+CmpN/PlG:vuostasj#konsul PATENT ; !
 vuotta#gálas#muohta+CmpN/SgN+CmpN/SgG+CmpN/PlG:vuotta#gálas#muohttag8 BENA ; !
vuotta:vuoddag8 BENA ;
vuovdda MUORRA ;
 vuovdde#ruojggo+CmpN/SgN+CmpN/SgG+CmpN/PlG:vuovdde#ruojggo MUORRA; !
 vuovdde+CmpN/SgN+CmpN/SgG+CmpN/PlG:vuovdde MUORRA; !
 vuovdde#are^álla+CmpN/SgN+CmpN/SgG+CmpN/PlG:vuovdde#are^ AREAL ; !
 vuovdde#gássa+CmpN/SgN+CmpN/SgG+CmpN/PlG:vuovdde#gássa MUORRA; !
 vuovdde#mægástahka+CmpN/SgN+CmpN/SgG+CmpN/PlG:vuovdde#mægást AHKA ; !
 vuovdde#sábme+CmpN/SgG+CmpN/PlG:vuovdde#sábme MUORRA; !
 vuovdde#tjoavtjoj+CmpN/SgN+CmpN/SgG+CmpN/PlG:vuovdde#tjoaktju SUOLOJ ; !
wagneri^anissma:wagneri^ani FANATISM ;
wiener#klassisissma:wiener#klassisi FANATISM ;
xe^ro^grafija:xe^ro^grafi ALLEGORI ;
xy^lo^grafija:xy^lo^grafi ALLEGORI ;
zoologija:zoologi ALLEGORI ;
! Divvun & Giellatekno - open source grammars for Sámi and other languages
! Copyright © 2000-2010 The University of Tromsø & the Norwegian Sámi Parliament
! http://giellatekno.uit.no & http://divvun.no
!
! This program is free software; you can redistribute and/or modify
! this file under the terms of the GNU General Public License as published by
! the Free Software Foundation, either version 3 of the License, or
! (at your option) any later version. The GNU General Public License
! is found at http://www.gnu.org/licenses/gpl.html. It is
! also available in the file $GTHOME/LICENSE.txt.
!
! Other licensing options are available upon request, please contact
! giellatekno@hum.uit.no or divvun@samediggi.no

! ========================================================================== !
!                      Lule Sámi adjective lexicon                           !
! ========================================================================== !

LEXICON LEXATTR  ! This lexicon is here to give the tags to the compounding
 +A+Attr:%> ATTR ; ! attributive forms.

LEXICON At !NB Have commented out everything except K ; here to avoid strange compounds like -šlailágán etc. Attr. that can be compounded with NAMAT etc are redirected to LEXATTR
+A+Attr:%> K ;
!+A+Attr: NAMÁK ;
!+A+Attr: R ;                    

LEXICON VINJO- 
+A+Attr: NAMÁK ; 
+A+Attr:%> R ; 

LEXICON NAMÁK
+Der1+Der/nálán:#»nálán AGAdj ;
+Der1+Der/madák:#»madág9 AGAdj ;
+Der1+Der/maduk:#»madug9 AGAdj ;
+Der1+Der/juolgak:#»juolgag9 AGAdj ;
+Der1+Der/luottak:#»luottag9 AGAdj ;
+Der1+Der/lágásj:#»lágátj LÁGÁSJ ;
+Der1+Der/lágán:#»lágán LÁGÁSJ ;
+Der1+Der/suttak:#»suttag9 AGAdj ;
+Der1+Der/uvsuk:#»uvsug9 AGAdj ;
+Der1+Der/jienak:#»jienag9 AGAdj "voiced A" ;
+Der1+Der/rattak:#»rattag9 AGAdj ;
+Der1+Der/hekkak:#»hekkag9 AGAdj ;
+Der1+Der/åjvak:#»åjvag9 AGAdj "headed A" ;
+Der1+Der/belak:#»belag9 AGAdj "sided A" ;
+Der1+Der/sijduk:#»sijdug9 AGAdj "sided A" ;
+Der1+Der/giedak:#»giedag9 AGAdj "handed A" ;
+Der1+Der/gielak:#»gielag9 AGAdj "-ish A" ;
+Der1+Der/muoduk:#»muodug9 AGAdj ;
+Der1+Der/tjiluk:#»tjilug9 AGAdj ;
+Der1+Der/varák:#»varág9 AGAdj "blooded A" ;
+Der1+Der/báguk:#»bágug9 AGAdj "worded A" ;
+Der1+Der/nálak:#»nálag9 AGAdj "lineaged A" ;
+Der1+Der/rabdak:#»rabdag9 AGAdj "edged A" ;
+Der1+Der/rávak:#»rávag9 AGAdj "edged A" ;
+Der1+Der/ájvuk:#»ájvug9 AGAdj "edged A" ;
+Der1+Der/gárvok:#»gárvog9 AGAdj ;
+Der1+Der/gárvuk:#»gárvug9 AGAdj ;
+Der1+Der/såjak:#»såjag9 AGAdj "winged A" ;
+Der1+Der/giesjkak:#»giesjkag9 AGAdj ;
+Der1+Der/bának:#»bánag9 AGAdj "toothed A" ;
+Der1+Der/njálmak:#»njálmag9 AGAdj "mouthed A" ;
+Der1+Der/nierak:#»nierag9 AGAdj "cheeked A" ;
+Der1+Der/merkak:#»merkag9 AGAdj "marked A" ;
+Der1+Der/suorgak:#»suorgag9 AGAdj "forked A" ;
+Der1+Der/suorak:#»suorag9 AGAdj "forked A" ;
+Der1+Der/gattsak:#»gattsag9 AGAdj "nailed A" ;
+Der1+Der/sejbak:#»sejbag9 AGAdj ;
+Der1+Der/sejnak:#»sejnag9 AGAdj ;
+Der1+Der/hájak:#»hájag9 AGAdj "smelled A" ;
+Der1+Der/habsak:#»habsag9 AGAdj "smelled A" ;
+Der1+Der/hápsak:#»hápsag9 AGAdj "smelled A" ;
+Der1+Der/hábjak:#»hábjag9 AGAdj "smelled A" ;
+Der1+Der/sáv0vak:#»sáv'vag9 AGAdj "seamed A" ;
+Der1+Der/namák:#»namág9 AGAdj "named A" ;
+Der1+Der/lanják:#»lanjág9 AGAdj "roomed A" ;
+Der1+Der/vuoduk:#»vuodug9 AGAdj "bottomed A" ;
+Der1+Der/hámak:#»hámag9 AGAdj "formed A" ;
+Der1+Der/linnjak:#»linnjag9 AGAdj "lined A" ;
+Der1+Der/lijkak:#»lijkag9 AGAdj "skinned A" ;
+Der1+Der/dávtak:#»dávtag9 AGAdj "bed A" ;
+Der1+Der/tjårvak:#»tjårvag9 AGAdj "horned A" ;
+Der1+Der/getjak:#»getjag9 AGAdj "tipped A" ;
+Der1+Der/beljak:#»beljag9 AGAdj "eared A" ;
+Der1+Der/tjuvdak:#»tjuvdag9 AGAdj "fingered A" ;
+Der1+Der/dábak:#»dábag9 AGAdj "mannered A" ;
+Der1+Der/tjiegak:#»tjiegag9 AGAdj "cornered A" ;
+Der1+Der/gerdak:#»gerdag9 AGAdj "layered A" ;
+Der1+Der/vuobdak:#»vuobdag9 AGAdj "haired A" ;
+Der1+Der/uvsak:#»uvsag9 AGAdj "doored A" ;
+Der1+Der/ivnak:#»ivnag9 AGAdj "coloured A" ;
+Der1+Der/ferjak:#»ferjag9 AGAdj "coloured A" ;
+Der1+Der/bájnuk:#»bájnug9 AGAdj "coloured A" ;
+Der1+Der/luonduk:#»luondug9 AGAdj "natured A" ;
+Der1+Der/dávdak:#»dávdag9 AGAdj "diseased A" ;
+Der1+Der/jergak:#»jergag9 AGAdj "sensed A" ;
+Der1+Der/mielak:#»mielag9 AGAdj "sensed A" ;
+Der1+Der/jiermak:#»jiermag9 AGAdj "sensed A" ;
+Der1+Der/njunjak:#»njunjag9 AGAdj "nosed A" ;
+Der1+Der/guovluk:#»guovlug9 AGAdj "orientated A" ;
+Der1+Der/dáfuk:#»dáfug9 AGAdj "faceted A" ;
+Der1+Der/vájmuk:#»vájmug9 AGAdj "hearted A" ;
+Der1+Der/lahkak:#»lahkag9 AGAdj "parted A" ;
+Der1+Der/åsak:#»åsag9 AGAdj "parted A" ;
+Der1+Der/garák:#»garág9 AGAdj "crusted A" ;
+Der1+Der/tjuolmak:#»tjuolmag9 AGAdj "knotted A" ;
+Der1+Der/tjålak:#»tjålag9 AGAdj "gutted A" ;
+Der1+Der/segak:#»segag9 AGAdj "mixed A" ;
+Der1+Der/tjalmak:#»tjalmag9 AGAdj "eyed A" ;
+Der1+Der/juvlak:#»juvlag9 AGAdj ;
+Der1+Der/vigák:#»vigág9 AGAdj ;
+Der1+Der/girjak:#»girjag9 AGAdj ;
+Der1+Der/stával:#»stávval STÁVAL ;
+Der1+Der/agák:#»agág9 AGAdj ;
+Der1+Der/jagák:#»jagág9 AGAdj ;
+Der1+Der/bájnok:#»bájnog9 AGAdj ;
+Der1+Der/muoduk:#»muodug9 AGAdj ;
+Der1+Der/sjattuk:#»sjattug9 AGAdj ;
+Der1+Der/tjuodak:#»tjuodag9 AGAdj ;
+Der1+Der/láhkásasj:#»láhkásadtj Ahkásasj ;
+Der1+Der/sláj:#»sláj At ;


LEXICON SASJ !XXXFROM NUMERALS
+Der1+Der/ahkásasj:#»ahkásadtj Ahkásasj ;
+Der1+Der/biejvvásasj:#»biejvvásadtj Ahkásasj ;
+Der1+Der/ájggásasj:#»ájggásadtj Ahkásasj ;
+Der1+Der/jahkásasj:#»jahkásadtj Ahkásasj ;
+Der1+Der/gærddásasj:#»gærddásadtj Ahkásasj ;
+Der1+Der/tjuohtásasj:#»tjuohtásadtj Ahkásasj ;
+Der1+Der/gielalasj:#»gielaladtj Ahkásasj ;
+Der1+Der/klássak:#»klássag9 AGAdj ;
+Der1+Der/tijmmasasj:#»tijmmasadtj AGAdj ;

!LEXICON NAMMASAS  !FROM NAMES
!+Der/nammasasj:#»nammasadtj Ahkásasj ;
!Not used.

LEXICON AdjectiveRoot
åbbå LEXATTR ;
åbbålasj:åbbåladtj ÅLLAGASJ ;
ådås:ådå GALMAS ;
 addne+CmpN/SgN+CmpN/SgG+CmpN/PlG:ad'dne JUHKKE ; !
ahttsel BASSTEL ;
 ajek+CmpN/SgN+CmpN/SgG+CmpN/PlG:ajeg9 BASSTEL ; !
 ajik+CmpN/SgN+CmpN/SgG+CmpN/PlG:ajig9 BASSTEL ; !
 ajiksiehke+CmpN/SgN+CmpN/SgG+CmpN/PlG:ajiksiehke SUOLASIEHKE; !
 ajpik+CmpN/SgN+CmpN/SgG+CmpN/PlG:ajpig9 BASSTEL ; !
ájggásasj:ájggásadtj ÅLLAGASJ ; 
 ájnas+CmpN/SgN+CmpN/SgG+CmpN/PlG:ájnnas TJIEGOS ; !
 ájnegasj+CmpN/SgN+CmpN/SgG+CmpN/PlG:ájneg ASIDASJ ; !
 ájnegis+CmpN/SgN+CmpN/SgG+CmpN/PlG:ájneg ÁRMMOGIS ; !
 ájnas+CmpN/SgN+CmpN/SgG+CmpN/PlG:ájnnas TJIEGOS ; !
 ájttsis+CmpN/SgN+CmpN/SgG+CmpN/PlG:ájt'tsis BASSTEL ; !
 ájttsis+CmpN/SgN+CmpN/SgG+CmpN/PlG:ájt'tsis TJALMMIS ; !
 akti#láhkásasj+CmpN/SgN+CmpN/SgG+CmpN/PlG:akti#láhkásadtj ÅLLAGASJ ; !
 aktijvva+CmpN/SgN+CmpN/SgG+CmpN/PlG:aktijvva NUORRA; !
 aktijvva+CmpN/SgN+CmpN/SgG+CmpN/PlG:aktijvva NUORRA; !
aktisasj:aktisadtj ÅLLAGASJ ;
 aktugasj+CmpN/SgN+CmpN/SgG+CmpN/PlG:aktugadtj ÅLLAGASJ ; !
álkke:álk'ke HÁVSSKE ;
ålles:ål'les TJIEGOS ;
 ållessjattuk+CmpN/SgN+CmpN/SgG+CmpN/PlG:ållessjattug9 AGAdj ; !
 ållessjervak+CmpN/SgN+CmpN/SgG+CmpN/PlG:ållessjervag9 BASSTEL ; !
almma:almma LEXATTR ;
 almulasj+CmpN/SgN+CmpN/SgG+CmpN/PlG:almul DÁRBBOLASJ ; !
 amás+CmpN/SgN+CmpN/SgG+CmpN/PlG:abmas TJIEGOS ; !
arkeologalasj:arkeologaladtj ÅLLAGASJ ;
arktalasj:arktaladtj ÅLLAGASJ ;
 árvas MUTTÁK ; ! Not separate ÁRVAS lexicon
 árvas+CmpN/SgN+CmpN/SgG+CmpN/PlG:árvvas TJIEGOS ; !
árvvedahtte:árvvedaht'te SÁVADAHTTE ;
árvvusasj:árvvusadtj ÅLLAGASJ ;
 ássjálasj+CmpN/SgN+CmpN/SgG+CmpN/PlG:ássjáladtj ÅLLAGASJ ; !
åvdusj LEXATTR ;
 åvdusj#ájggásasj+CmpN/SgN+CmpN/SgG+CmpN/PlG:åvdusj#ájggásadtj ÅLLAGASJ ; !
avta#jienalasj:avta#jienaladtj ÅLLAGASJ ; 
 avta#mielalasj+CmpN/SgN+CmpN/SgG+CmpN/PlG:avta#mielaladtj ÅLLAGASJ ; !
åvvå LEXATTR ;
båddåsasj:båddåsadtj ÅLLAGASJ ;
bæjvvásasj:bæjvvásadtj ÅLLAGASJ ;
 bællásasj+CmpN/SgN+CmpN/SgG+CmpN/PlG:bællásadtj ÅLLAGASJ ; !
 bahá+CmpN/SgN+CmpN/SgG+CmpN/PlG:bahá GIEVRRA; !
 bahá#gurin+CmpN/SgN+CmpN/SgG+CmpN/PlG:bahá#gurin TJIEGOS; !
 bahá:bahá LEXATTR ;  !Irregular attr. form
 bahágis+CmpN/SgN+CmpN/SgG+CmpN/PlG:bahág ÁRMMOGIS ; !
 bahájuonak+CmpN/SgN+CmpN/SgG+CmpN/PlG:bahájuonag9 AGAdj ; !
 bahák+CmpN/SgN+CmpN/SgG+CmpN/PlG:bahág9 SJÆVNNJAT ; !
 bahámielak+CmpN/SgN+CmpN/SgG+CmpN/PlG:bahámielag9 AGAdj ; !
báhkas:báhkka GALMAS ;
bájkálasj LEXATTR ;
bájttel BASSTEL ;
bákkulasj:bákkuladtj ÅLLAGASJ ;
 bargán+CmpN/SgN+CmpN/SgG+CmpN/PlG:bargán BASSTEL; !
basske:baskes LEXATTR ; 
basske:bassk UNNE ;
basstel BASSTEL ;
bávtjas:báktjas TJIEGOS ;
 belulasj+CmpN/SgN+CmpN/SgG+CmpN/PlG:beluladtj ÅLLAGASJ ; !
biektel BASSTEL ;
 bielle#jahkásasj+CmpN/SgN+CmpN/SgG+CmpN/PlG:bielle#jahkásadtj ÅLLAGASJ ; !
 biellebálduk+CmpN/SgN+CmpN/SgG+CmpN/PlG:biellebáldug9 AGAdj ; !
 biellebáldukgielak+CmpN/SgN+CmpN/SgG+CmpN/PlG:biellebáldukgielag9 AGAdj ; !
 bissel+CmpN/SgN+CmpN/SgG+CmpN/PlG:bissel BASSTEL; !
boahtte At ;
 boahtte#ájggásasj+CmpN/SgN+CmpN/SgG+CmpN/PlG:boahtte#ájggásadtj ÅLLAGASJ ; !
 boares#ájggásasj+CmpN/SgN+CmpN/SgG+CmpN/PlG:boares#ájggásadtj ÅLLAGASJ ; !
 boares+CmpN/SgN+CmpN/SgG+CmpN/PlG:boarres TJIEGOS ; !
 buojdde+CmpN/SgN+CmpN/SgG+CmpN/PlG:buojdde GIEVRRA; !
buorak:buorag9 BASSTEL ; 
 buorre+CmpN/SgN+CmpN/SgG+CmpN/PlG:buorre NUORRA; !
 buorreluonduk+CmpN/SgN+CmpN/SgG+CmpN/PlG:buorreluondug9 AGAdj ; !
 buorrelágásj+CmpN/SgN+CmpN/SgG+CmpN/PlG:buorrelágátj LÁGÁSJ ; !
 buorremielak+CmpN/SgN+CmpN/SgG+CmpN/PlG:buorremielag9 AGAdj ; !
 buorrenálak+CmpN/SgN+CmpN/SgG+CmpN/PlG:buorrenálag9 AGAdj ; !
 buossje+CmpN/SgN+CmpN/SgG+CmpN/PlG:buossje GIEVRRA; !
 dábálasj+CmpN/SgN+CmpN/SgG+CmpN/PlG:dábál ASIDASJ ; !
 dábálasj+CmpN/SgN+CmpN/SgG+CmpN/PlG:dábál DÁRBBOLASJ ; !
dábbelij:dábbel DÁBBELIJ ;
 dåhkås+CmpN/SgN+CmpN/SgG+CmpN/PlG:dåhkkås TJIEGOS ; !
 dájdalasj+CmpN/SgN+CmpN/SgG+CmpN/PlG:dájdal ASIDASJ ; !
dájgge GIEVRRA ;
 dálasj+Use/Sub:dálasj LEXATTR; !
dálásj LEXATTR ;
dálásj:dálátj LÁGÁSJ ; 
dallusj LEXATTR ;
dålusj LEXATTR ;
 dålusj+CmpN/SgN+CmpN/SgG+CmpN/PlG:dålutj LÁGÁSJ ; !
 dámes+CmpN/SgN+CmpN/SgG+CmpN/PlG:dábmes TJIEGOS ; !
 dárbalasj+CmpN/SgN+CmpN/SgG+CmpN/PlG:dárbal DÁRBBOLASJ ; !
 dárbulasj+CmpN/SgN+CmpN/SgG+CmpN/PlG:dárbul DÁRBBOLASJ ; !
 dárkkel+CmpN/SgN+CmpN/SgG+CmpN/PlG:dárkkel BASSTEL; !
 dássásasj+CmpN/SgN+CmpN/SgG+CmpN/PlG:dássásadtj ÅLLAGASJ ; !
 dásálasj+CmpN/SgN+CmpN/SgG+CmpN/PlG:dásál DÁRBBOLASJ ; !
 dássásasj+CmpN/SgN+CmpN/SgG+CmpN/PlG:dássásadtj ÅLLAGASJ ; !
 de^pressijvva NUORRA ; ! ^LOAN
 de^struktijvva NUORRA ; ! ^LOAN
 deblak+CmpN/SgN+CmpN/SgG+CmpN/PlG:deblag9 BASSTEL ; !
 definihtta BOREÁLA ; ! ^LOAN
 delak+CmpN/SgN+CmpN/SgG+CmpN/PlG:delag9 BASSTEL ; !
 delas+CmpN/SgN+CmpN/SgG+CmpN/PlG:dellas TJIEGOS ; !
 derivatijvva BOREÁLA ; ! ^LOAN
 deverbálla BOREÁLA ; ! ^LOAN
diedalasj:diedaladtj ÅLLAGASJ ;
 dievas+CmpN/SgN+CmpN/SgG+CmpN/PlG:dievva GALMAS ; !
 dievas+CmpN/SgN+CmpN/SgG+CmpN/PlG:dievvas TJIEGOS ; !
dijmásj LEXATTR ;
dijmásj:dijmátj LÁGÁSJ ;
 dilsse+CmpN/SgN+CmpN/SgG+CmpN/PlG:dilsse GIEVRRA; !
 dimes:dibm BITJES ; !According to Tjihkkom and Kintel
 dimes:dibm DIMES ; ! Attr on -a in StG !According to Spiik
divras+A+Ess:divra%>n K ;
 divras+CmpN/SgN+CmpN/SgG+CmpN/PlG:divrras TJIEGOS ; !
divtes:diktes TJIEGOS ;
 dramáhtalasj+CmpN/SgN+CmpN/SgG+CmpN/PlG:dramáhtal DÁRBBOLASJ ; !
 dudálasj+CmpN/SgN+CmpN/SgG+CmpN/PlG:dudál DÁRBBOLASJ ; !
 duhtadahtte+CmpN/SgN+CmpN/SgG+CmpN/PlG:duhtadaht'te SÁVADAHTTE ; !
duobbelasj:duobbel DÁRBBOLASJ ;
 duodalasj+CmpN/SgN+CmpN/SgG+CmpN/PlG:duodal DÁRBBOLASJ ; !
duohta NUORRA ;
 duohtalasj+CmpN/SgN+CmpN/SgG+CmpN/PlG:duohtal DÁRBBOLASJ ; !
 duolbbat+CmpN/SgN+CmpN/SgG+CmpN/PlG:duolb'b SUOHKAT ; !
duolbbat:duolbba LEXATTR ;
duollat:duol'l SUOHKAT ;
 duolvas+CmpN/SgN+CmpN/SgG+CmpN/PlG:duolvva GALMAS ; !
 duosstel+CmpN/SgN+CmpN/SgG+CmpN/PlG:duosstel BASSTEL; !
fássta LEXATTR ;
 fijnes+CmpN/SgN+CmpN/SgG+CmpN/PlG:fijnn DIMES ; !
 friddja+CmpN/SgN+CmpN/SgG+CmpN/PlG:frid'dja NUORRA ; !
gærddásasj:gærddásadtj ÅLLAGASJ ;
gæssásasj:gæssásadtj ÅLLAGASJ ;
 gåjkes+CmpN/SgN+CmpN/SgG+CmpN/PlG:gåjkke OAMES ; !
 gájkkalágásj+CmpN/SgN+CmpN/SgG+CmpN/PlG:gájkkalágátj LÁGÁSJ ; !
 gallas+CmpN/SgN+CmpN/SgG+CmpN/PlG:gal'las TJIEGOS ; !
 galmas+CmpN/SgN+CmpN/SgG+CmpN/PlG:galmma GALMAS ; !
 galmmavarák+CmpN/SgN+CmpN/SgG+CmpN/PlG:galmmavarág9 AGAdj ; !
 gallas+CmpN/SgN+CmpN/SgG+CmpN/PlG:gal'las TJIEGOS ; !
gallje:gallj UNNE ;
 gålmå#jahkásasj+CmpN/SgN+CmpN/SgG+CmpN/PlG:gålmå#jahkásadtj ÅLLAGASJ ; !
 galmas+CmpN/SgN+CmpN/SgG+CmpN/PlG:galmma GALMAS ; !
 gálnas+CmpN/SgN+CmpN/SgG+CmpN/PlG:gállna GALMAS ; !
galsjas:galssjas TJIEGOS ;
 gálvas+CmpN/SgN+CmpN/SgG+CmpN/PlG:gálvva GALMAS ; !
 garras+CmpN/SgN+CmpN/SgG+CmpN/PlG:gar'ra GALMAS ; !
gárttje GIEVRRA ;
gárves:gárvves TJIEGOS ;
gasskasasj:gasskasadtj ÅLLAGASJ ;
gávkas:gávkkas TJIEGOS ;
 gávvel+CmpN/SgN+CmpN/SgG+CmpN/PlG:gávvel BASSTEL; !
geo^gráfalasj:geo^gráfaladtj ÅLLAGASJ ;
giedtse GIEVRRA ;
giedtse+A+Der/vuohta:gettsa VUOHTA ;     
giedtse+A+Der/vuohta:giettses VUOHTA ;     
giedtse:gettsa LEXATTR ;
gielalasj:gielaladtj ÅLLAGASJ ;
giella#diedalasj:giella#diedaladtj ÅLLAGASJ ;
 gieres+CmpN/SgN+CmpN/SgG+CmpN/PlG:gierres TJIEGOS ; !
 gievdas+CmpN/SgN+CmpN/SgG+CmpN/PlG:gievddas TJIEGOS ; !
 gievrra+CmpN/SgN+CmpN/SgG+CmpN/PlG:gievrra GIEVRRA; !
gilggat:gilg'g SUOHKAT ;
girkes:girkkes TJIEGOS ;
goassásj:goassátj TJIEGOS ;
goastes:goasste OAMES ;
 gudnálasj+CmpN/SgN+CmpN/SgG+CmpN/PlG:gudnál DÁRBBOLASJ ; !
guhkke:guhkes LEXATTR ; 
 guhkke+CmpN/SgN+CmpN/SgG+CmpN/PlG:guhkk UNNE ; !
guoddel BASSTEL ;
guoskavasj:guoskavadtj ÅLLAGASJ ;
 guovggat+CmpN/SgN+CmpN/SgG+CmpN/PlG:guovg'g SUOHKAT ; !
 hædjo+CmpN/SgN+CmpN/SgG+CmpN/PlG:hædjo GIEVRRA; !
håhpe GIEVRRA ;
 háhppel+CmpN/SgN+CmpN/SgG+CmpN/PlG:háhppel BASSTEL; !
 hálbbe GIEVRRA ; !XXXse álbbe
 hánes+CmpN/SgN+CmpN/SgG+CmpN/PlG:hádnes TJIEGOS ; !
 hánessiehke+CmpN/SgN+CmpN/SgG+CmpN/PlG:hánessiehke SUOLASIEHKE; !
 hánessiehke+A+Der/vuohta+CmpN/SgN+CmpN/SgG+CmpN/PlG:hánessiek VUOHTA ; !
hávsske HÁVSSKE ;
histårjålasj:histårjåladtj ÅLLAGASJ ;
ienemus LEXATTR ;
ienep LEXATTR ;
 iesj#rádálasj+CmpN/SgN+CmpN/SgG+CmpN/PlG:iesj#rádáladtj ÅLLAGASJ ; !
ihttásj:ihttátj LÁGÁSJ ;
 irás+CmpN/SgN+CmpN/SgG+CmpN/PlG:irras TJIEGOS ; !
 jahkásasj+CmpN/SgN+CmpN/SgG+CmpN/PlG:jahkásadtj ÅLLAGASJ ; !
 jåhtel+CmpN/SgN+CmpN/SgG+CmpN/PlG:jåhtel BASSTEL; !
jalggat+A+Der/vuohta:jalgga VUOHTA ;    
jalggat:jalg'g SUOHKAT ;
 jalla+CmpN/SgN+CmpN/SgG+CmpN/PlG:jal'la GIEVRRA ; !
 jámas+CmpN/SgN+CmpN/SgG+CmpN/PlG:jábma GALMAS ; !
jaŋás:jagŋa GALMAS ;
jårbås:jårbbå GALMAS ;
jårbbåt+A+Der/vuohta:jårbbis VUOHTA ;     
jårbbåt+A+Der/vuohta:jårbbå VUOHTA ;     
 jårbbåt+CmpN/SgN+CmpN/SgG+CmpN/PlG:jårb'båd9 RIHTSOK ; !
jårbbåt:jårbbis LEXATTR ;
jårbbåt:jårbbå LEXATTR ;
jasska LEXATTR ;
 jasskat+CmpN/SgN+CmpN/SgG+CmpN/PlG:jas'sk SUOHKAT ; !
 jasskat+CmpN/SgN+CmpN/SgG+CmpN/PlG:jas'sk SUOHKAT ; !
 juhkke+CmpN/SgN+CmpN/SgG+CmpN/PlG:juhk'ke JUHKKE ; !
 juogalágásj+CmpN/SgN+CmpN/SgG+CmpN/PlG:juogalágátj LÁGÁSJ ; !
 juohkkalágásj+CmpN/SgN+CmpN/SgG+CmpN/PlG:juohkkalágátj LÁGÁSJ ; !
 juolgedibme+CmpN/SgN+CmpN/SgG+CmpN/PlG:juolged TJALMEDIBME ; !
 juolgálasj+CmpN/SgN+CmpN/SgG+CmpN/PlG:juolgál DÁRBBOLASJ ; !
 juolodibme+CmpN/SgN+CmpN/SgG+CmpN/PlG:juolod TJALMEDIBME ; !
 juonalasj+CmpN/SgN+CmpN/SgG+CmpN/PlG:juonal ASIDASJ ; !
 juoŋgalágásj+CmpN/SgN+CmpN/SgG+CmpN/PlG:juoŋgalágátj LÁGÁSJ ; !
juoŋas:juogŋa GALMAS ;
 lådje+CmpN/SgN+CmpN/SgG+CmpN/PlG:lådje GIEVRRA; !
 láhkásasj+CmpN/SgN+CmpN/SgG+CmpN/PlG:láhkásadtj ÅLLAGASJ ; !
 lájdas+CmpN/SgN+CmpN/SgG+CmpN/PlG:lájddas TJIEGOS ; !
 låjkås+CmpN/SgN+CmpN/SgG+CmpN/PlG:låjkkås TJIEGOS ; !
 lájkke+CmpN/SgN+CmpN/SgG+CmpN/PlG:lájkke GIEVRRA; !
lájvve GIEVRRA ;
 låssåt+CmpN/SgN+CmpN/SgG+CmpN/PlG:låss LÅSSÅT ; !
 liekkas+CmpN/SgN+CmpN/SgG+CmpN/PlG:liegga GALMAS ; !
lines:lidn  DIMES ;
 luondulasj+CmpN/SgN+CmpN/SgG+CmpN/PlG:luondul DÁRBBOLASJ ; !
 luvás+CmpN/SgN+CmpN/SgG+CmpN/PlG:luvva GALMAS ; !
 måjdås+CmpN/SgN+CmpN/SgG+CmpN/PlG:måjddås RIHTSOK ; !
 mánnálasj+CmpN/SgN+CmpN/SgG+CmpN/PlG:mánnál DÁRBBOLASJ ; !
 mánnusasj+CmpN/SgN+CmpN/SgG+CmpN/PlG:mánnusadtj ÅLLAGASJ ; !
 mássjel+CmpN/SgN+CmpN/SgG+CmpN/PlG:mássjel BASSTEL; !
mávsulasj:mávsul DÁRBBOLASJ ;
 mettulasj+CmpN/SgN+CmpN/SgG+CmpN/PlG:mettul DÁRBBOLASJ ; !
 mieskas+CmpN/SgN+CmpN/SgG+CmpN/PlG:miesska GALMAS ; !
 moattegielak+CmpN/SgN+CmpN/SgG+CmpN/PlG:moattegielag9 AGAdj ; !
 mujttel+CmpN/SgN+CmpN/SgG+CmpN/PlG:mujttel BASSTEL; !
nákkes:nágges TJIEGOS ;
 nasjonálalasj+CmpN/SgN+CmpN/SgG+CmpN/PlG:nasjonálaladtj ÅLLAGASJ ; !
 nievrre+CmpN/SgN+CmpN/SgG+CmpN/PlG:nievrre GIEVRRA; !
njahpet:njahped9 BASSTEL ;
njahpet:njahpis LEXATTR ;
njalkas:njalkkas TJIEGOS ;
njárbbat:njárb'b SUOHKAT ;
njárre GIEVRRA ;
 njoahtse+CmpN/SgN+CmpN/SgG+CmpN/PlG:njoahtse GIEVRRA; !
njuolgga LEXATTR ;
njuolggat:njuolg'g SUOHKAT ;
njuoras:njuorra LEXATTR ;
 njuoras+CmpN/SgN+CmpN/SgG+CmpN/PlG:njuorras TJIEGOS ; !
njuoras:njuorris LEXATTR ;
 njuoskas+CmpN/SgN+CmpN/SgG+CmpN/PlG:njuosska GALMAS ; !
 njuotsas+CmpN/SgN+CmpN/SgG+CmpN/PlG:njuohtsas TJIEGOS ; !
nuoges:nuohkes TJIEGOS ;
 nuolle+CmpN/SgN+CmpN/SgG+CmpN/PlG:nuolle GIEVRRA; !
 nuorra+CmpN/SgN+CmpN/SgG+CmpN/PlG:nuorra NUORRA; !
 nuosske+CmpN/SgN+CmpN/SgG+CmpN/PlG:nuosske GIEVRRA; !
 oahpes+CmpN/SgN+CmpN/SgG+CmpN/PlG:oahppes TJIEGOS ; !
 oahppel+CmpN/SgN+CmpN/SgG+CmpN/PlG:oahppel BASSTEL; !
oalle LEXATTR ;
oames:oabme OAMES ;
 oarbes+CmpN/SgN+CmpN/SgG+CmpN/PlG:oarbbes TJIEGOS ; !
parlamentáralasj:parlamentáraladtj ÅLLAGASJ ;
 po^ehtalasj+CmpN/SgN+CmpN/SgG+CmpN/PlG:po^ehtal DÁRBBOLASJ ; !
politihkalasj:politihkaladtj ÅLLAGASJ ;
 priváh0ta+CmpN/SgN+CmpN/SgG+CmpN/PlG:priváh'ta BOREÁLA ; !
priváhtalasj:priváhtaladtj ÅLLAGASJ ;
rabás:rahpas TJIEGOS ;
rádes:rádes TJIEGOS ;
 ráhpat+CmpN/SgN+CmpN/SgG+CmpN/PlG:ráhpad9 BASSTEL ; !
ráhpat:ráhppis LEXATTR ; 
 råjås+CmpN/SgN+CmpN/SgG+CmpN/PlG:rådjås TJIEGOS ; !
rájnas+A+Ess:rájna%>n K ;
 rájnas+CmpN/SgN+CmpN/SgG+CmpN/PlG:rájnna GALMAS ; !
rákkes:rágges TJIEGOS ;
 rassje+CmpN/SgN+CmpN/SgG+CmpN/PlG:rassje GIEVRRA; !
ráttas:rádda GALMAS ; 
rávdes:rávddes SJÆVNNJAT ;
 regálla BOREÁLA ; ! ^LOAN
 rejdas+CmpN/SgN+CmpN/SgG+CmpN/PlG:ræjddas SJÆVNNJAT ; !
rijkaj#gasskasasj:rijkaj#gasskasadtj ÅLLAGASJ ;
rivgas:rivggas TJIEGOS ;
 russjkat+CmpN/SgN+CmpN/SgG+CmpN/PlG:rus'sjk SUOHKAT ; !
såddjel BASSTEL ;
 sadjásasj+CmpN/SgN+CmpN/SgG+CmpN/PlG:sadjásadtj ÅLLAGASJ ; !
 sæmmi#árvvusasj+CmpN/SgN+CmpN/SgG+CmpN/PlG:sæmmi#árvvusadtj ÅLLAGASJ ; !
 sæmmilágásj+CmpN/SgN+CmpN/SgG+CmpN/PlG:sæmmilágátj LÁGÁSJ ; !
sáhppat:sáhp'p SUOHKAT ;
sáltes:sállte SÁDNES ;
sáltes:sálltes TJIEGOS ;
sáme LEXATTR ;
 sáme#giel At ; ! check this! XXX gæhttjaladdat sámegiel bágoj 
 sámegielak+CmpN/SgN+CmpN/SgG+CmpN/PlG:sámegielag9 AGAdj ; !
 sáme#giel At ; ! check this! XXX gæhttjaladdat sámegiel bágoj 
 sámegielak+CmpN/SgN+CmpN/SgG+CmpN/PlG:sámegielag9 AGAdj ; !
 sámegielak+CmpN/SgN+CmpN/SgG+CmpN/PlG:sámegielag9 AGAdj ; !
saŋás:sagŋa GALMAS ;
 sávrre+CmpN/SgN+CmpN/SgG+CmpN/PlG:sávrre GIEVRRA; !
 siegge+CmpN/SgN+CmpN/SgG+CmpN/PlG:siegge GIEVRRA; !
 siegge+A+Der/vuohta+CmpN/SgN+CmpN/SgG+CmpN/PlG:sekka VUOHTA ; !
 siegge+A+Der/vuohta+CmpN/SgN+CmpN/SgG+CmpN/PlG:siekkes VUOHTA ; !
siegge:sekka LEXATTR ;
 sieldes+CmpN/SgN+CmpN/SgG+CmpN/PlG:sielldes TJIEGOS ; !
sierra LEXATTR ;
 sierralágásj+CmpN/SgN+CmpN/SgG+CmpN/PlG:sierralágátj LÁGÁSJ ; !
 sierralágásj+CmpN/SgN+CmpN/SgG+CmpN/PlG:sierralágátj LÁGÁSJ ; !
 siesstevasj+CmpN/SgN+CmpN/SgG+CmpN/PlG:siesstevadtj ÅLLAGASJ ; !
 sille+CmpN/SgN+CmpN/SgG+CmpN/PlG:sille GIEVRRA; !
sirŋas:sirŋa LEXATTR ;
sirŋas:sirŋŋas TJIEGOS ;
 siválasj+CmpN/SgN+CmpN/SgG+CmpN/PlG:siváladtj ÅLLAGASJ ; !
 sjaddel+CmpN/SgN+CmpN/SgG+CmpN/PlG:sjaddel BASSTEL; !
sjalkas:sjalkka GALMAS ;
sjallat:sjal'l SUOHKAT ;
sjallat:sjalla LEXATTR ;
sjiehttel BASSTEL ;
sjnjiltjas+A+Sg+Nom:sjnjiltjas%> K ;
 sjnjiltjas+CmpN/SgN+CmpN/SgG+CmpN/PlG:sjnjil'ltjas SJÆVNNJAT ; !
 skibás+CmpN/SgN+CmpN/SgG+CmpN/PlG:skihpa GALMAS ; !
 smidá+CmpN/SgN+CmpN/SgG+CmpN/PlG:smidá HÁVSSKE; !
 snávggat+CmpN/SgN+CmpN/SgG+CmpN/PlG:snávggad9 BASSTEL ; !
snávggat:snávgges LEXATTR ; 
 stádes+CmpN/SgN+CmpN/SgG+CmpN/PlG:stádes TJIEGOS ; !
 strategalasj+CmpN/SgN+CmpN/SgG+CmpN/PlG:strategal DÁRBBOLASJ ; !
stuorre:stuor LEXATTR ; 
 stuorre+CmpN/SgN+CmpN/SgG+CmpN/PlG:stuorr UNNE ; !
 suhtisj+CmpN/SgN+CmpN/SgG+CmpN/PlG:suhtitj BASSTEL ; !
suohkat:suohkk SUOHKAT ;
suohtas+A+Ess:suohta%>n K ;
 suohtas+CmpN/SgN+CmpN/SgG+CmpN/PlG:suohttas TJIEGOS ; !
suojes:suodjes TJIEGOS ;
 suosas+CmpN/SgN+CmpN/SgG+CmpN/PlG:suossa GALMAS ; !
suttes:suddes TJIEGOS ;
suvres:suvra LEXATTR ;
 suvres+CmpN/SgN+CmpN/SgG+CmpN/PlG:suvrr DIMES ; !
 suvres+CmpN/SgN+CmpN/SgG+CmpN/PlG:suvrr SUVRES ; !
te^orehtalasj:te^orehtaladtj ÅLLAGASJ ;
 tjáhppat+CmpN/SgN+CmpN/SgG+CmpN/PlG:tjáhp'p SUOHKAT ; !
tjåmås:tjåbmå GALMAS ;
tjáres:tjárres LEXATTR ; 
 tjáres+CmpN/SgN+CmpN/SgG+CmpN/PlG:tjárres TJIEGOS ; !
tjáres:tjárris LEXATTR ; 
 tjårggåt+CmpN/SgN+CmpN/SgG+CmpN/PlG:tjårg'g SUOHKAT ; !
 tjårggåt+CmpN/SgN+CmpN/SgG+CmpN/PlG:tjårg'gåd9 RIHTSOK ; !
tjavdes:tjavddes TJIEGOS ;
tjavgga LEXATTR ;
tjavggat:tjavggad9 BASSTEL ;
tjavggat:tjavggis LEXATTR ; 
 tjiehppe+CmpN/SgN+CmpN/SgG+CmpN/PlG:tjiehppe GIEVRRA; !
 tjielgas+CmpN/SgN+CmpN/SgG+CmpN/PlG:tjielgga GALMAS ; !
tjoaskes:tjoasskes TJIEGOS ;
 tjuodnat+CmpN/SgN+CmpN/SgG+CmpN/PlG:tjuoddn SUOHKAT ; !
 tjuorbbe+CmpN/SgN+CmpN/SgG+CmpN/PlG:tjuorbbe GIEVRRA; !
 tjuorggat+CmpN/SgN+CmpN/SgG+CmpN/PlG:tjuorg'g SUOHKAT ; !
tjuovggat:tjuovg'g SUOHKAT ;
tjuovggel BASSTEL ;
 tjuovvovasj+CmpN/SgN+CmpN/SgG+CmpN/PlG:tjuovvovadtj ÅLLAGASJ ; !
tsahkkat:tsahk'k SUOHKAT ;
 tsakkas+CmpN/SgN+CmpN/SgG+CmpN/PlG:tsaggas TJIEGOS ; !
 tsieggel+CmpN/SgN+CmpN/SgG+CmpN/PlG:tsieggel BASSTEL; !
uhttse:uhtses LEXATTR ; 
 uhttse+CmpN/SgN+CmpN/SgG+CmpN/PlG:uhtts UNNE ; !
 un0ne+CmpN/SgN+CmpN/SgG+CmpN/PlG:un'n UNNE ; !
unne:unnes LEXATTR ; 
 unnessjattuk+CmpN/SgN+CmpN/SgG+CmpN/PlG:unnessjattug9 AGAdj ; !
 unnessjattuk+CmpN/SgN+CmpN/SgG+CmpN/PlG:unnessjattug9 AGAdj ; !
 vahkkusasj+CmpN/SgN+CmpN/SgG+CmpN/PlG:vahkkusadtj ÅLLAGASJ ; !
 vájbas+CmpN/SgN+CmpN/SgG+CmpN/PlG:vájbbas TJIEGOS ; !
 vájbasj+CmpN/SgN+CmpN/SgG+CmpN/PlG:vájbatj TJIEGOS ; !
 vájmmel+CmpN/SgN+CmpN/SgG+CmpN/PlG:vájmmel BASSTEL; !
 vájvve+CmpN/SgN+CmpN/SgG+CmpN/PlG:vájvve GIEVRRA; !
 valle+CmpN/SgN+CmpN/SgG+CmpN/PlG:valle GIEVRRA; !
 valle+CmpN/SgN+CmpN/SgG+CmpN/PlG:valle GIEVRRA; !
vánes:vádn DIMES ;
vánes:vánes LEXATTR ;
 várálasj+CmpN/SgN+CmpN/SgG+CmpN/PlG:várál DÁRBBOLASJ ; !
varás:varras TJIEGOS ;
 vassjal+CmpN/SgN+CmpN/SgG+CmpN/PlG:vassjal BASSTEL; !
 vassjá+CmpN/SgN+CmpN/SgG+CmpN/PlG:vas'sjá HÁVSSKE ; !
 vasste+CmpN/SgN+CmpN/SgG+CmpN/PlG:vasste GIEVRRA; !
 vasste+CmpN/SgN+CmpN/SgG+CmpN/PlG:vasste GIEVRRA; !
vejulasj:vejul DÁRBBOLASJ ;
 velgulasj+CmpN/SgN+CmpN/SgG+CmpN/PlG:velguladtj ÅLLAGASJ ; !
 vidá#jahkásasj+CmpN/SgN+CmpN/SgG+CmpN/PlG:vidá#jahkásadtj ÅLLAGASJ ; !
 vieddje+CmpN/SgN+CmpN/SgG+CmpN/PlG:vieddje JUHKKE ; !
 vielggat+CmpN/SgN+CmpN/SgG+CmpN/PlG:vielg'g SUOHKAT ; !
 vieres+CmpN/SgN+CmpN/SgG+CmpN/PlG:vierres TJIEGOS ; !
vijdes:vijddes TJIEGOS ;
 vijses+CmpN/SgN+CmpN/SgG+CmpN/PlG:vijsse SÁDNES ; !
 vijses+CmpN/SgN+CmpN/SgG+CmpN/PlG:vijsses TJIEGOS ; !
 vildas+CmpN/SgN+CmpN/SgG+CmpN/PlG:vildas TJIEGOS ; !
 villda+CmpN/SgN+CmpN/SgG+CmpN/PlG:vil'lda NUORRA ; !
vissa:vissa LEXATTR ;
 visses+CmpN/SgN+CmpN/SgG+CmpN/PlG:vis'ses TJIEGOS ; !
 vissjal+CmpN/SgN+CmpN/SgG+CmpN/PlG:vissjal BASSTEL; !
 visskat+CmpN/SgN+CmpN/SgG+CmpN/PlG:vis'sk SUOHKAT ; !
visskat:visská LEXATTR ;
 vuogas+CmpN/SgN+CmpN/SgG+CmpN/PlG:vuohkas TJIEGOS ; !
vuollásasj:vuollásadtj ÅLLAGASJ ; 
vuollegasj:vuolleg ASIDASJ ;
 vuoras+CmpN/SgN+CmpN/SgG+CmpN/PlG:vuorras TJIEGOS ; !
! Divvun & Giellatekno - open source grammars for Sámi and other languages
! Copyright © 2000-2010 The University of Tromsø & the Norwegian Sámi Parliament
! http://giellatekno.uit.no & http://divvun.no
!
! This program is free software; you can redistribute and/or modify
! this file under the terms of the GNU General Public License as published by
! the Free Software Foundation, either version 3 of the License, or
! (at your option) any later version. The GNU General Public License
! is found at http://www.gnu.org/licenses/gpl.html. It is
! also available in the file $GTHOME/LICENSE.txt.
!
! Other licensing options are available upon request, please contact
! giellatekno@hum.uit.no or divvun@samediggi.no

! ================================ !
! Lule Sáme Proper noun morphology !
! ================================ !


! Even



! Name lexica

! Even syllable
! =============

! No CG

LEXICON ACCRA-ani
 +N+Prop+Ani:%> ACCRADECL ;

LEXICON ACCRA-obj
 +N+Prop+Obj:%> ACCRADECL ; 

LEXICON ACCRA-LOAN-obj
 +N+Prop+Obj:%> ACCRADECL-LOAN ; 

LEXICON ACCRA-org
 +N+Prop+Org:%> ACCRADECL ; 

LEXICON ACCRA-LOAN-org
 +N+Prop+Org:%> ACCRADECL-LOAN ; 

LEXICON ACCRA-mal
 +N+Prop+Mal:%>  ACCRADECL ; 
 +N+Prop+Mal+Sg+Attr@U.Cap.Obl@+Use/Sub:%>@U.Cap.Obl@ # ; !
 
LEXICON ACCRA-fem
 +N+Prop+Fem:%>  ACCRADECL ; 
 +N+Prop+Fem+Sg+Attr@U.Cap.Obl@+Use/Sub:%>@U.Cap.Obl@ # ; !

LEXICON ACCRA-femsur
 +N+Prop+Fem:%>  ACCRADECL ; 
 +N+Prop+Sur:%>  ACCRADECL ;
 +N+Prop+Fem+Sg+Attr@U.Cap.Obl@+Use/Sub:%>@U.Cap.Obl@ # ; !
 
LEXICON ACCRA-malfem
 +N+Prop+Fem:%>  ACCRADECL ; 
 +N+Prop+Mal:%>  ACCRADECL ; 
 +N+Prop+Fem+Sg+Attr@U.Cap.Obl@+Use/Sub:%>@U.Cap.Obl@ # ; !
 +N+Prop+Mal+Sg+Attr@U.Cap.Obl@+Use/Sub:%>@U.Cap.Obl@ # ; !

LEXICON ACCRA-objplc
 +N+Prop+Obj:%> ACCRADECL ;
 +N+Prop+Plc:%>  ACCRADECL ;
 +N+Prop+Plc+Sg+Gen@U.Cap.Opt@:%>@U.Cap.Opt@ VUONAK ;
 
LEXICON ACCRA-femplc
 +N+Prop+Fem:%> ACCRADECL ;
 +N+Prop+Plc:%>  ACCRADECL ;
 +N+Prop+Plc+Sg+Gen@U.Cap.Opt@:%>@U.Cap.Opt@ VUONAK ;
 
LEXICON ACCRA-sur
 +N+Prop+Sur:%> ACCRADECL ;
 +N+Prop+Sur+Sg+Attr@U.Cap.Obl@+Use/Sub:%>@U.Cap.Obl@ # ; !
 
LEXICON ACCRA-malsur
 +N+Prop+Sur:%> ACCRADECL ;
 +N+Prop+Sur+Sg+Attr@U.Cap.Obl@+Use/Sub:%>@U.Cap.Obl@ # ; !
 +N+Prop+Mal:%>  ACCRADECL ;
 +N+Prop+Mal+Sg+Attr@U.Cap.Obl@+Use/Sub:%>@U.Cap.Obl@ # ; !

 
LEXICON ACCRA-LOAN-plc ! Place names
 +N+Prop+Plc:%>  ACCRADECL-LOAN ;
 +N+Prop+Plc+Sg+Gen@U.Cap.Opt@+Use/Sub:%>@U.Cap.Opt@ VUONAK ; !


LEXICON ACCRA-plc ! Place names
 +N+Prop+Plc:%>  ACCRADECL ;
 +N+Prop+Plc+Sg+Gen@U.Cap.Opt@:%>@U.Cap.Opt@ VUONAK ;

LEXICON ACCRA-LOAN-surplc ! Names that are both surnames and place names
 +N+Prop+Sur:%> ACCRADECL ;
 +N+Prop+Sur+Sg+Attr@U.Cap.Obl@+Use/Sub:%>@U.Cap.Obl@ # ; !
 +N+Prop+Plc:%> ACCRADECL-LOAN ;
 +N+Prop+Plc+Sg+Gen@U.Cap.Opt@+Use/Sub:%>@U.Cap.Opt@ VUONAK ; !

LEXICON ACCRA-surplc ! Names that are both surnames and place names
 +N+Prop+Sur:%> ACCRADECL ;
 +N+Prop+Sur+Sg+Attr@U.Cap.Obl@+Use/Sub:%>@U.Cap.Obl@ # ; !
 +N+Prop+Plc:%> ACCRADECL ;
 +N+Prop+Plc+Sg+Gen@U.Cap.Opt@:%>@U.Cap.Opt@ VUONAK ;

LEXICON ACCRA ! Vowel-final names without Gradation and Ill change
 +N+Prop:%> ACCRADECL ;

LEXICON ACCRADECL
! These sublexica are irrelevant for ACCRA, but added
! for the sake of the lexicon MARJA
 @U.Cap.Obl@ ACCRA-DC ;
 @U.Cap.Opt@+Use/Sub:@U.Cap.Opt@ LASJ; !
 
LEXICON ACCRADECL-LOAN
! These sublexica are irrelevant for ACCRA, but added
! for the sake of the lexicon MARJA
 @U.Cap.Obl@ ACCRA-DC-LOAN ;
 @U.Cap.Opt@+Use/Sub:@U.Cap.Opt@ LASJ; !


LEXICON ACCRA-DC
 +Sg+Nom: K ;
 +Sg+Nom: R ;       
 +Ess:n K ;
 +Sg+Ill:Q4j K ; !Q4 to get e:i
 +Sg+Gen: K ;
 +Sg+Gen: R ;      
 +Sg+Acc:v K ;
 +Sg+Ine:n K ;
 +Sg+Ela:s K ;
 +Pl+Nom: K ;
 +Pl+Gen:Q4j K ; !Q4 to get e:i
 +Pl+Gen:Q4j K ; !Q4 to get e:i     
 +Pl+Acc:Q4jt K ;
 +Pl+Ill:Q4jda K ;
 +Pl+Ine:Q4jn K ;
 +Pl+Ela:Q4js K ;
 +Pl+Com:Q4j K ; !Q4 to get e:i
 +Sg+Com:Q4jn K ;
 +Sg+Com+Use/Sub:X5jn K ; ! Norgejn
 
LEXICON ACCRA-DC-LOAN
 +Sg+Nom: K ;
 +Sg+Nom: R ;       
 +Ess+Use/Sub:n K ; !
 +Sg+Ill+Use/Sub:Q4j K ; ! !Q4 to get e:i
 +Sg+Gen+Use/Sub: K ; !
 +Sg+Gen+Use/Sub: R ; ! 
 +Sg+Acc+Use/Sub:v K ; !
 +Sg+Ine+Use/Sub:n K ; !
 +Sg+Ela+Use/Sub:s K ; !
 +Pl+Nom+Use/Sub: K ; !
 +Pl+Gen+Use/Sub:Q4j K ; ! !Q4 to get e:i
 +Pl+Gen+Use/Sub:Q4j K ; ! !Q4 to get e:i     
 +Pl+Acc+Use/Sub:Q4jt K ; !
 +Pl+Ill+Use/Sub:Q4jda K ; !
 +Pl+Ine+Use/Sub:Q4jn K ; !
 +Pl+Ela+Use/Sub:Q4js K ; !
 +Pl+Com+Use/Sub:Q4j K ; ! !Q4 to get e:i
 +Sg+Com+Use/Sub:Q4jn K ; !
 +Sg+Com+Use/Sub:X5jn K ; ! !SUB Norgejn

 
LEXICON BETFAGE-plc ! Like Accra but with sub: -ej, and NORM: -ij
 +N+Prop+Plc:%> BETFAGEDECL ;

LEXICON BETFAGE-fem
 +N+Prop+Fem:%>  BETFAGEDECL ; 
 +N+Prop+Fem+Sg+Attr@U.Cap.Obl@+Use/Sub:%>@U.Cap.Obl@ # ; !
 
LEXICON BETFAGE-mal
 +N+Prop+Mal:%>  BETFAGEDECL ; 
 +N+Prop+Mal+Sg+Attr@U.Cap.Obl@+Use/Sub:%>@U.Cap.Obl@ # ; !


LEXICON BETFAGEDECL
! These sublexica are irrelevant for ACCRA, but added
! for the sake of the lexicon MARJA
 @U.Cap.Obl@ BETFAGE-DC ;
 @U.Cap.Opt@+Use/Sub:@U.Cap.Opt@ LASJ; !

LEXICON BETFAGE-DC
 +Sg+Nom: K ;
 +Sg+Nom: R ;       
 +Ess:n K ;
 +Sg+Ill:Q4j K ; !Q4 to get e:i
 +Sg+Ill+Use/Sub:j K ; !
 +Sg+Gen: K ;
 +Sg+Gen: R ;      
 +Sg+Acc:v K ;
 +Sg+Ine:n K ;
 +Sg+Ela:s K ;
 +Pl+Nom: K ;
 +Pl+Gen:Q4j K ; !Q4 to get e:i
 +Pl+Gen:Q4j K ; !Q4 to get e:i     
 +Pl+Acc:Q4jt K ;
 +Pl+Ill:Q4jda K ;
 +Pl+Ine:Q4jn K ;
 +Pl+Ela:Q4js K ;
 +Pl+Com:Q4j K ; !Q4 to get e:i
 +Sg+Com:Q4jn K ;
 +Sg+Com+Use/Sub:X5jn K ; ! Norgejn
 +Pl+Gen+Use/Sub:j K ; !
 +Pl+Gen+Use/Sub:j K ; !     
 +Pl+Acc+Use/Sub:jt K ; !
 +Pl+Ill+Use/Sub:jda K ; !
 +Pl+Ine+Use/Sub:jn K ; !
 +Pl+Ela+Use/Sub:js K ; !
 +Pl+Com+Use/Sub:j K ; !

LEXICON SUOBMA-plc ! Like MARJA but no derivation
 +N+Prop+Plc:%>@U.Cap.Obl@ MARJA-DC ;

 
LEXICON MARJA-fem
 +N+Prop+Fem:%> MARJADECL ;
 +N+Prop+Fem+Sg+Attr@U.Cap.Obl@+Use/Sub:%>@U.Cap.Obl@ # ; !

LEXICON MARJA-ani
 +N+Prop+Ani:%> MARJADECL ;

LEXICON MARJA-mal
 +N+Prop+Mal:%> MARJADECL ;
 +N+Prop+Mal+Sg+Attr@U.Cap.Obl@+Use/Sub:%>@U.Cap.Obl@ # ; !
 
LEXICON MARJA-obj
 +N+Prop+Obj:%> MARJADECL ;
 
LEXICON MARJA-org
 +N+Prop+Org:%> MARJADECL ;
 
LEXICON MARJA-plc ! Vowel final names with Gradation and Ill change (place names)
 +N+Prop+Plc:%> MARJADECL ;
 +N+Prop+Plc+Sg+Gen@U.Cap.Opt@:%>Q1@U.Cap.Opt@ VUONAK ;
 
LEXICON MARJA-LOAN-plc ! Vowel final names with Gradation and Ill change (place names)
 +N+Prop+Plc:%> MARJA-LOAN-DC ;
! +N+Prop+Plc+Sg+Gen@U.Cap.Opt@:%>Q1@U.Cap.Opt@ VUONAK ;


LEXICON MARJA-sur
 +N+Prop+Sur:%> MARJADECL ;
 +N+Prop+Sur+Sg+Attr@U.Cap.Obl@+Use/Sub:%>@U.Cap.Obl@ # ; !

!LEXICON MARJA ! No longer in use, all members are tagged.
! +N+Prop:%> MARJADECL ;

LEXICON MARJADECL ! Vowel-final names with Gradation and Ill change (person names)
 @U.Cap.Obl@ MARJA-DC ;
 @U.Cap.Opt@+Use/Sub:@U.Cap.Opt@ LASJ; !

LEXICON MARJA-DC
 +Sg+Nom: K ;
 +Sg+Nom: R ;        
 +Ess:n K ;
 +Sg+Ill:X4j K ;
 +Sg+Gen:Q1 K ;
 +Sg+Gen:Q1 R ;      
 +Sg+Acc:Q1v K ;
 +Sg+Ine:Q1n K ;
 +Sg+Ela:Q1s K ;
 +Pl+Nom:Q1 K ;
 +Pl+Gen:Q1j K ;
 +Pl+Gen:Q1j R ;     
 +Pl+Acc:Q1jt K ;
 +Pl+Ill:Q1jda K ;
 +Pl+Ine:Q1jn K ;
 +Pl+Ela:Q1js K ;
 +Pl+Com:Q1j K ;
 +Sg+Com:Q1X5jn K ;
 
LEXICON MARJA-LOAN-DC
 +Sg+Nom: K ;
 +Sg+Nom: R ;        
 +Ess+Use/Sub:n K ; !
 +Sg+Ill+Use/Sub:X4j K ; !
 +Sg+Gen+Use/Sub:Q1 K ; !
 +Sg+Gen+Use/Sub:Q1 R ;  !
 +Sg+Acc+Use/Sub:Q1v K ; !
 +Sg+Ine+Use/Sub:Q1n K ; !
 +Sg+Ela+Use/Sub:Q1s K ; !
 +Pl+Nom+Use/Sub:Q1 K ; !
 +Pl+Gen+Use/Sub:Q1j K ; !
 +Pl+Gen+Use/Sub:Q1j R ; !
 +Pl+Acc+Use/Sub:Q1jt K ; !
 +Pl+Ill+Use/Sub:Q1jda K ; !
 +Pl+Ine+Use/Sub:Q1jn K ; !
 +Pl+Ela+Use/Sub:Q1js K ; !
 +Pl+Com+Use/Sub:Q1j K ; !
 +Sg+Com+Use/Sub:Q1X5jn K ; !

 
!LEXICON SUOPMA-plc
! +N+Prop+Plc:%> MARJADECL ;

LEXICON JAVRRIE-plc ! this is a lex for Umesami names on -ie that have CG
 +N+Prop+Plc: JAVRRIEDECL ;


LEXICON JAVRRIEDECL
 @U.Cap.Obl@ JAVRRIE-DC ;


LEXICON JAVRRIE-DC
 +Sg+Nom:i%>e K ;
 +Sg+Nom:i%>e R ;        
 +Ess:i%>en K ;
 +Sg+Ill:á%>X4j K ;
 +Sg+Gen:i%>Q1e K ;
 +Sg+Gen:i%>Q1e R ;      
 +Sg+Acc:i%>Q1ev K ;
 +Sg+Ine:i%>Q1en K ;
 +Sg+Ela:i%>Q1es K ;
 +Pl+Nom:i%>Q1e K ;
 +Pl+Gen:i%>Q1j K ;
 +Pl+Gen:i%>Q1j R ;     
 +Pl+Acc:i%>Q1jt K ;
 +Pl+Ill:i%>Q1jda K ;
 +Pl+Ine:i%>Q1jn K ;
 +Pl+Ela:i%>Q1js K ;
 +Pl+Com:i%>Q1j K ;
 +Sg+Com:i%>Q1X5jn K ;


!LEXICON NIKOSIIJA-plc !XXX Check.
! +N+Prop+Plc:%> NIKOSIIJADECL ;
! +N+Prop+Plc+Der/lasj@U.Cap.Opt@:%>@U.Cap.Opt@laddj DEARVVASLAS ;	!SUB
! +N+Prop+Plc+Der/lasj+A+Attr@U.Cap.Opt@:%>@U.Cap.Opt@laddj ATTR ;
! +N+Prop+Plc+Der/lasj+A@U.Cap.Opt@:%>@U.Cap.Opt@laddj JOHTOLAT ;
! +N+Prop+Plc+Der/lasj+A@U.Cap.Opt@:%>@U.Cap.Opt@laddja ISSORASSA- ;
! +N+Prop+Plc+Der/lasj+A+Sg+Nom@U.Cap.Opt@:%>@U.Cap.Opt@laddja PxV ; ! tentative.
! +N+Prop+Plc+Der/lasj+A+Ess@U.Cap.Opt@:%>@U.Cap.Opt@laddjan K ;
! +N+Prop+Plc+Der/lasj+A+Ess@U.Cap.Opt@:%>@U.Cap.Opt@laddjan PxC ; ! tentative, check.
! +N+Prop+Plc+Der/lasj+A@U.Cap.Opt@:%>@U.Cap.Opt@laddja EABBUCASE2 ;
!+N+Prop+Plc+Sg+Gen@U.Cap.Opt@:%>@U.Cap.Opt@ VUONAK ;

!LEXICON NIKOSIIJADECL !Names with ending -iija, a-illative
!ACCRA-DC ;

LEXICON NYSTØ-ani
 +N+Prop+Ani:%> NYSTØDECL ;

LEXICON NYSTØ-fem
 +N+Prop+Fem:%> NYSTØDECL ;
 +N+Prop+Fem+Sg+Attr@U.Cap.Obl@+Use/Sub:%>@U.Cap.Obl@ # ; !

LEXICON NYSTØ-femsur
 NYSTØ-fem ;
 NYSTØ-sur ;

LEXICON NYSTØ-mal
 +N+Prop+Mal:%>  NYSTØDECL ;
 +N+Prop+Mal+Sg+Attr@U.Cap.Obl@+Use/Sub:%>@U.Cap.Obl@ # ; !

LEXICON NYSTØ-obj
 +N+Prop+Obj:%>  NYSTØDECL ;

LEXICON NYSTØ-org
 +N+Prop+Org:%>  NYSTØDECL ;

LEXICON NYSTØ-LOAN-org
 +N+Prop+Org:%>  NYSTØDECL-LOAN ;

LEXICON NYSTØ-sur
 +N+Prop+Sur:%>  NYSTØDECL ;
 +N+Prop+Sur+Sg+Attr@U.Cap.Obl@+Use/Sub:%>@U.Cap.Obl@ # ; !

LEXICON NYSTØ-surplc
 NYSTØ-sur ;
 NYSTØ-plc ;
! better once than twice
! +N+Prop+Sur:%>  NYSTØDECL ;
! +N+Prop+Sur+Sg+Attr@U.Cap.Obl@:%>@U.Cap.Obl@ # ; !SUB
! +N+Prop+Plc:%>  NYSTØDECL ;
! +N+Prop+Plc+Sg+Gen:%>a@U.Cap.Opt@ VUONAK ;

LEXICON NYSTØ-LOAN-plc ! Place names
 +N+Prop+Plc:%>  NYSTØDECL-LOAN ;
 +N+Prop+Plc+Sg+Gen+Use/Sub:%>a@U.Cap.Opt@ VUONAK ; !

LEXICON NYSTØ-plc ! Place names
 +N+Prop+Plc:%>  NYSTØDECL ;
 +N+Prop+Plc+Sg+Gen:%>a@U.Cap.Opt@ VUONAK ;

LEXICON NYSTØ ! Vowel-final, heavy syll
 +N+Prop:%> NYSTØDECL ;
 
LEXICON NYSTØDECL
 @U.Cap.Obl@ NYSTØ-OBL ;
 @U.Cap.Opt@+Use/Sub:@U.Cap.Opt@ LASJ; !
! @U.Cap.Obl@ NYSTØ-OBL ;
! @U.Cap.Opt@ NYSTØ-DC ;

LEXICON NYSTØDECL-LOAN
 @U.Cap.Obl@ NYSTØ-OBL-LOAN ;
 @U.Cap.Opt@+Use/Sub:@U.Cap.Opt@ LASJ; !
! @U.Cap.Obl@ NYSTØ-OBL ; !SUB
! @U.Cap.Opt@ NYSTØ-DC ; !SUB


LEXICON NYSTØ-OBL 
 +Sg+Nom: K ;	
 +Sg+Nom: R ;			
! +Sg+Ela:%:s K ; ! Nystø:s  !SUB
! +Sg+Ine:%:n K ; ! Nystø:s  !SUB
 +Sg+Gen#+Use/Sub:a# R ; ! !for placenames 
 +Sg+Gen#:# R ; ! for placenames 
     NYOBL ;
 +Use/Sub:%: NYOBL ; ! ! to NYOBL, optional delimiter marks. sub?
 +Use/Sub:%- NYOBL ; !
 +Use/Sub:1 NYOBL ; !
 
LEXICON NYSTØ-OBL-LOAN
 +Sg+Nom: K ;	
 +Sg+Nom: R ;			
! +Sg+Ela:%:s K ; ! Nystø:s  !SUB
! +Sg+Ine:%:n K ; ! Nystø:s  !SUB
 +Sg+Gen#+Use/Sub:a# R ; ! !for placenames 
 +Sg+Gen#+Use/Sub:# R ; ! ! for placenames 
 +Use/Sub: NYOBL ; !
 +Use/Sub:%: NYOBL ; ! ! to NYOBL, optional delimiter marks. sub?
 +Use/Sub:%- NYOBL ; !
 +Use/Sub:1 NYOBL ; !


!LEXICON NYSTØ-DC
! +laš:lažž DEARVVASLAS ;

LEXICON NYOBL
 +Sg+Nom: K ;
 +Sg+Nom: R ;        
 +Sg+Ill:j K ;
 +Ess:n K ;
 +Sg+Gen: K ;
 +Sg+Gen: R ;       
 +Sg+Acc:v K ;
 +Sg+Ine:n K ;
 +Sg+Ela:s K ;
 +Pl+Nom: K ;
 +Pl+Gen:j K ;
 +Pl+Gen:j R ;      
 +Pl+Acc:jt K ;
 +Pl+Ill:jda K ;
 +Pl+Ine:jn K ;
 +Pl+Ela:js K ;
 +Pl+Com:j K ;
 +Sg+Com:jn K ;
 +Sg+Nom+Use/Sub:a K ;  !
 +Sg+Nom+Use/Sub:a R ;     !   
 +Sg+Ill+Use/Sub:aj K ;  !
 +Ess+Use/Sub:an K ;  !
 +Sg+Gen+Use/Sub:a K ;  !
 +Sg+Gen+Use/Sub+Use/Circ:a R ;     !  !
 +Sg+Acc+Use/Sub:av K ;   !
 +Sg+Ine+Use/Sub:an K ;  !
 +Sg+Ela+Use/Sub:as K ;  !
 +Pl+Nom+Use/Sub:a K ;   !
 +Pl+Gen+Use/Sub:aj K ;   !
 +Pl+Gen+Use/Sub+Use/Circ:aj R ;     ! !
 +Pl+Acc+Use/Sub:ajt K ;   !
 +Pl+Ill+Use/Sub:ajda K ;   !
 +Pl+Ine+Use/Sub:ajn K ;   !
 +Pl+Ela+Use/Sub:ajs K ;   !
 +Pl+Com+Use/Sub:aj K ;   !
 +Sg+Com+Use/Sub:ajn K ;  !


LEXICON BERN-ani
!Different lexicon for animals. Eurokas.
 +N+Prop+Ani:%> BERNDECL ;

LEXICON BERN-mal
! Different lexicon for male persons. Finn. Torfinn.
 +N+Prop+Mal:%> BERNDECL ;
 +N+Prop+Mal+Sg+Attr@U.Cap.Obl@+Use/Sub:%>@U.Cap.Obl@ # ; !
 
LEXICON BERN-surmal
! Different lexicon for male persons & personal surnames. 
 +N+Prop+Mal:%> BERNDECL ;
 +N+Prop+Sur:%> BERNDECL ;
 +N+Prop+Mal+Sg+Attr@U.Cap.Obl@+Use/Sub:%>@U.Cap.Obl@ # ; !

LEXICON BERN-fem
! Different lexicon for female persons. Audhild.
 +N+Prop+Fem:%> BERNDECL ;
 +N+Prop+Fem+Sg+Attr@U.Cap.Obl@+Use/Sub:%>@U.Cap.Obl@ # ; !


LEXICON BERN-femplc
! Different lexicon for female persons. Audhild.
 +N+Prop+Fem:%> BERNDECL ;
 +N+Prop+Fem+Sg+Attr@U.Cap.Obl@+Use/Sub:%>@U.Cap.Obl@ # ; !
 +N+Prop+Plc:%> BERNDECL ;
 +N+Prop+Plc+Sg+Gen:%>a@U.Cap.Opt@ VUONAK ;
 
!LEXICON BERN-femsur ! Not in use.
! Different lexicon for female persons & personal surnames. 
! +N+Prop+Fem:%> BERNDECL ;
! +N+Prop+Sur:%> BERNDECL ;
! +N+Prop+Fem+Sg+Attr@U.Cap.Obl@:%>@U.Cap.Obl@ # ; !SUB

LEXICON BERN-sur
! Different lexicon for personal surnames. Blind
 +N+Prop+Sur:%> BERNDECL ;
 +N+Prop+Sur+Sg+Attr@U.Cap.Obl@+Use/Sub:%>@U.Cap.Obl@ # ; !


LEXICON BERN-LOAN-plc
! Different lexicon for place names. Bern.
 +N+Prop+Plc:%> BERNDECL-LOAN ;
 +N+Prop+Plc+Sg+Gen+Use/Sub:%>a@U.Cap.Opt@ VUONAK ; !


LEXICON BERN-plc
! Different lexicon for place names. Bern.
 +N+Prop+Plc:%> BERNDECL ;
 +N+Prop+Plc+Sg+Gen:%>a@U.Cap.Opt@ VUONAK ;

LEXICON BERN-LOAN-surplc
! Different lexicon for names that are both surnames and places.
 +N+Prop+Sur:%> BERNDECL ;
 +N+Prop+Plc:%> BERNDECL ;
 +N+Prop+Plc+Sg+Gen+Use/Sub:%>a@U.Cap.Opt@ VUONAK ; !

LEXICON BERN-surplc
! Different lexicon for names that are both surnames and places.
 +N+Prop+Sur:%> BERNDECL ;
 +N+Prop+Plc:%> BERNDECL ;
 +N+Prop+Plc+Sg+Gen:%>a@U.Cap.Opt@ VUONAK ;
 
LEXICON BERN-objsur
! Different lexicon for names that are both surnames and places.
 +N+Prop+Sur:%> BERNDECL ;
 +N+Prop+Obj:%> BERNDECL ;

LEXICON BERN-orgsur
! Different lexicon for names that are both surnames and places.
 +N+Prop+Sur:%> BERNDECL ;
 +N+Prop+Org:%> BERNDECL ;

LEXICON BERN-obj
! Different lexicon for organisations. Microsoft.
 +N+Prop+Obj:%> BERNDECL ;


LEXICON BERN-org
! Different lexicon for organisations. Microsoft.
 +N+Prop+Org:%> BERNDECL ;

LEXICON BERN-LOAN-org
! Different lexicon for organisations. Microsoft.
 +N+Prop+Org:%> BERNDECL-LOAN ;

LEXICON BERN-LOAN-obj
! Different lexicon for objects, concrete and abstract. Word. 
 +N+Prop+Obj:%> BERNDECL-LOAN ;

LEXICON BERN
 +N+Prop:%> BERNDECL ;
 
LEXICON BERNDECL
 @U.Cap.Obl@ BERNUCASE ;
 @U.Cap.Opt@+Use/Sub:@U.Cap.Opt@a LASJ ; !
 
LEXICON BERNDECL-LOAN
 @U.Cap.Obl@ BERNUCASE-LOAN ;
 @U.Cap.Opt@+Use/Sub:@U.Cap.Opt@a LASJ ; !


LEXICON BERNUCASE ! Final foot structure (X) => Loc:as
 +Sg+Nom: K ;
 +Sg+Nom: R ;        
 +Sg+Ill:aj K ;
 +Ess:an K ;
 +Sg+Gen:a K ;
 +Sg+Gen:a R ;       
 +Sg+Acc:av K ;
 +Sg+Ine:an K ;
 +Sg+Ela:as K ;
 +Pl+Nom:a K ;
 +Pl+Gen:aj K ;
 +Pl+Gen:aj R ;      
 +Pl+Acc:ajt K ;
 +Pl+Ill:ajda K ;
 +Pl+Ine:ajn K ;
 +Pl+Ela:ajs K ;
 +Pl+Com:aj K ;
 +Sg+Com:ajn K ;

LEXICON BERNUCASE-LOAN ! Final foot structure (X) => Loc:as
 +Sg+Nom: K ; 
 +Sg+Nom: R ;        
 +Sg+Ill+Use/Sub:aj K ; !
 +Ess+Use/Sub:an K ; !
 +Sg+Gen+Use/Sub:a K ; !
 +Sg+Gen+Use/Sub:a R ; !
 +Sg+Acc+Use/Sub:av K ; !
 +Sg+Ine+Use/Sub:an K ; !
 +Sg+Ela+Use/Sub:as K ; !
 +Pl+Nom+Use/Sub:a K ; !
 +Pl+Gen+Use/Sub:aj K ; !
 +Pl+Gen+Use/Sub:aj R ; !
 +Pl+Acc+Use/Sub:ajt K ; !
 +Pl+Ill+Use/Sub:ajda K ; !
 +Pl+Ine+Use/Sub:ajn K ; !
 +Pl+Ela+Use/Sub:ajs K ; !
 +Pl+Com+Use/Sub:aj K ; !
 +Sg+Com+Use/Sub:ajn K ; !



LEXICON LONDON-atr		!SUB
 +N+Prop+Attr@U.Cap.Obl@+Use/Sub:%>@U.Cap.Obl@ # ; !

LEXICON LONDON-sur ! Final foot structure (X.) and (X..) => Loc:%>is
! Different lexicon for personal surnames. 
 +N+Prop+Sur:%> LONDONDECL ;
 +N+Prop+Sur+Sg+Attr@U.Cap.Obl@+Use/Sub:%>@U.Cap.Obl@ # ;  ! ! it shall be used in cases like Konrad Nielsenii
 
LEXICON LONDON-ani
 +N+Prop+Ani:%> LONDONDECL ; 

LEXICON LONDON-org
 +N+Prop+Org:%> LONDONDECL ; 

LEXICON LONDON-LOAN-org
 +N+Prop+Org:%> LONDONDECL-LOAN ; 

LEXICON LONDON-mal
 +N+Prop+Mal:%> LONDONDECL ; 
 +N+Prop+Mal+Sg+Attr@U.Cap.Obl@+Use/Sub:%>@U.Cap.Obl@ # ;  ! ! it shall be used in cases like Konrad Nielsenii

LEXICON LONDON-malsur
 +N+Prop+Mal:%> LONDONDECL ; 
 +N+Prop+Sur:%> LONDONDECL ; 
 +N+Prop+Mal+Sg+Attr@U.Cap.Obl@+Use/Sub:%>@U.Cap.Obl@ # ;  ! ! it shall be used in cases like Konrad Nielsenii

LEXICON LONDON-fem
 +N+Prop+Fem:%> LONDONDECL ; 
 +N+Prop+Fem+Sg+Attr@U.Cap.Obl@+Use/Sub:%>@U.Cap.Obl@ # ;  ! ! it shall be used in cases like Konrad Nielsenii

LEXICON LONDON-malfem
 +N+Prop+Fem:%> LONDONDECL ; 
 +N+Prop+Mal:%> LONDONDECL ; 

LEXICON LONDON-malplc
 +N+Prop+Plc:%> LONDONDECL ; 
 +N+Prop+Mal:%> LONDONDECL ; 

LEXICON LONDON-LOAN-plc
 +N+Prop+Plc:%> LONDONDECL-LOAN ; 

LEXICON LONDON-plc
 +N+Prop+Plc:%> LONDONDECL ; 

LEXICON LONDON-surplc
 +N+Prop+Plc:%> LONDONDECL ; 
 +N+Prop+Sur:%> LONDONDECL ;
 +N+Prop+Sur+Sg+Attr@U.Cap.Obl@+Use/Sub:%>@U.Cap.Obl@ # ;  ! ! it shall be used in cases like Konrad Nielsenii

LEXICON LONDON-orgsur
 +N+Prop+Org:%> LONDONDECL ; 
 +N+Prop+Sur:%> LONDONDECL ;
 +N+Prop+Sur+Sg+Attr@U.Cap.Obl@+Use/Sub:%>@U.Cap.Obl@ # ;  ! ! it shall be used in cases like Konrad Nielsenii

LEXICON LONDON-obj
 +N+Prop+Obj:%> LONDONDECL ;

LEXICON LONDON-LOAN-obj
 +N+Prop+Obj:%> LONDONDECL-LOAN ; 


!LEXICON LONDON ! Not in use, removed.
! +N+Prop:%> LONDONDECL ;

LEXICON LONDONDECL
 @U.Cap.Obl@ LONDONUCASE ;
 @U.Cap.Opt@+Use/Sub:@U.Cap.Opt@ LASJ; !
 
LEXICON LONDONDECL-LOAN
 @U.Cap.Obl@ LONDONUCASE-LOAN ;
 @U.Cap.Opt@+Use/Sub:@U.Cap.Opt@ LASJ; !

 
LEXICON LONDONUCASE ! Final foot structure (X.) and (X..) => Loc:is
 +Sg+Nom: K ;
 +Sg+Nom: R ;        
 +Sg+Gen:a K ;
 +Sg+Gen:a R ;              
 +Sg+Acc:av K ;
 +Sg+Ill:ij K ;   
 +Sg+Ine:in K ;
 +Sg+Ela:is K ;
 +Sg+Ill+Use/Sub:aj K ;    !
 +Sg+Ine+Use/Sub:an K ;	   !
 +Sg+Ela+Use/Sub:as K ;	   !
 +Sg+Com:ijn K ;
 +Ess:in K ;
 +Pl+Nom:a K ;
 +Pl+Gen:ij K ;
 +Pl+Gen:ij R ;             
 +Pl+Acc:ijt K ;
 +Pl+Ill:ijda K ;
 +Pl+Ine:ijn K ;
 +Pl+Ela:ijs K ;
 +Pl+Com:ij K ;
 
LEXICON LONDONUCASE-LOAN ! Final foot structure (X.) and (X..) => Loc:is
 +Sg+Nom: K ;
 +Sg+Nom: R ;        
 +Sg+Gen+Use/Sub:a K ; !
 +Sg+Gen+Use/Sub:a R ;   !            
 +Sg+Acc+Use/Sub:av K ; !
 +Sg+Ill+Use/Sub:ij K ;    !
 +Sg+Ine+Use/Sub:in K ; !
 +Sg+Ela+Use/Sub:is K ; !
 +Sg+Ill+Use/Sub:aj K ;    !
 +Sg+Ine+Use/Sub:an K ;	   !
 +Sg+Ela+Use/Sub:as K ;	   !
 +Sg+Com+Use/Sub:ijn K ; !
 +Ess+Use/Sub:in K ; !
 +Pl+Nom+Use/Sub:a K ; !
 +Pl+Gen+Use/Sub:ij K ; !
 +Pl+Gen+Use/Sub:ij R ;      !        
 +Pl+Acc+Use/Sub:ijt K ; !
 +Pl+Ill+Use/Sub:ijda K ; !
 +Pl+Ine+Use/Sub:ijn K ; !
 +Pl+Ela+Use/Sub:ijs K ; !
 +Pl+Com+Use/Sub:ij K ; !


!LEXICON NIILLAS-obj
! +N+Prop+Obj:%> NIILLASDECL ; 
 
!LEXICON NIILLAS-org
! +N+Prop+Org:%> NIILLASDECL ; 
 
!LEXICON NIILLAS-mal
! +N+Prop+Mal:%>  NIILLASDECL ; 
 
!LEXICON NIILLAS-fem
! +N+Prop+Fem:%>  NIILLASDECL ; 
 
!LEXICON NIILLAS-sur
! +N+Prop+Sur:%> NIILLASDECL ;
 
!LEXICON NIILLAS-ani
! +N+Prop+Ani:%> NIILLASDECL ;
 
!LEXICON NIILLAS-plc ! Place names
! +N+Prop+Plc:%>  NIILLASDECL ;

!LEXICON NIILLAS ! No longer in use, all members are tagged.
! +N+Prop:%> NIILLASDECL ;

!LEXICON NIILLASDECL ! Trisyll. Non-Gradating C-Proper Names
! @U.Cap.Obl@ NIILLAS-OBL ;
! @U.Cap.Opt@ LASJ ; !SUB

!LEXICON NIILLAS-OBL
!# ;


!LEXICON ANAR-ani
! +N+Prop+Ani:%> ANARDECL ; 

LEXICON ANAR-obj
 +N+Prop+Obj:%> ANARDECL ; 
 
LEXICON ANAR-org
 +N+Prop+Org:%> ANARDECL ; 
 
LEXICON ANAR-mal
 +N+Prop+Mal:%> ANARDECL ; 
 
LEXICON ANAR-fem
 +N+Prop+Fem:%>  ANARDECL ; 
 
LEXICON ANAR-sur
 +N+Prop+Sur:%> ANARDECL ;
 
LEXICON ANAR-plc ! Place names
 +N+Prop+Plc:%>  ANARDECL ;

!LEXICON ANAR
! +N+Prop:%> ANARDECL ;
 
LEXICON ANARDECL ! Cns-fin, no cons.grad.
 @U.Cap.Obl@ ANAR-OBL ;
 @U.Cap.Opt@+Use/Sub:@U.Cap.Opt@ LASJ; !

LEXICON ANAR-OBL
LONDONDECL ;
 
!LEXICON GUOLBBA-plc
! +N+Prop+Plc@U.Cap.Obl@:@U.Cap.Obl@ GUOLBBA ;
! @U.Cap.Opt@ LASJ ; !SUB
! +N+Prop+Plc+Sg+Nom:X3@U.Cap.Opt@ VUONAK ;
 
!LEXICON GUOLBBA
! +Sg+Nom:X3 K ;
! +Ess:X3n K ;
! +Sg+Nom:X3 R ;        
! +Sg+Gen:X5a K ;
! +Sg+Gen:X5a R ;              
! +Sg+Acc:X5av K ;
! +Sg+Ill:X5ij K ;  
! +Sg+Ine:X5in K ;
! +Sg+Ela:X5is K ;
! +Sg+Com:X5ijn K ;
! +Ess:X5in K ;
! +Pl+Nom:X5a K ;
! +Pl+Gen:X5ij K ;
! +Pl+Gen:X5ij R ;             
! +Pl+Acc:X5ijt K ;
! +Pl+Ill:X5ijda K ;
! +Pl+Ine:X5ijn K ;
! +Pl+Ela:X5ijs K ;
! +Pl+Com:X5ij K ;


!LEXICON PLACE-DIM-sur
!# ;
!LEXICON PLACE-DIM-plc
!# ;

!LEXICON PLACE-DIM-ani
!# ;

!LEXICON PLACE-DIM-mal
!# ;


!LEXICON ROMSA-plc
! +N+Prop+Plc:%> ROMSADECL ;
! +N+Prop+Plc+Sg+Gen:%>Q1@U.Cap.Opt@ VUONAK ;

!LEXICON ROMSADECL !Inanim. Contracted -Names - from SUOLU
! @U.Cap.Obl@ ROMSA-OBL ;
! @U.Cap.Opt@ LASJ ; !SUB
! @U.Cap.Opt@ ROMSA-DC ;

!LEXICON ROMSA-DC
!# ;
!LEXICON ROMSA-OBL 
!# ;

!LEXICON RANES-plc !Ráneš:%>Rátnehii
! +N+Prop+Plc@U.Cap.Obl@:%>@U.Cap.Obl@ RANES-OBL ;
 
!LEXICON RANES-OBL
! +Sg+Nom:Q1š K ; !XXX Q1 does not work because when there is -tn-
! +CmpN/SgN:Q1š R ; !XXX Q1 does not work because when there is -tn-
! +Ess:Q1šin K ; !XXX Q1 does not work because when there is -tn-
! +Sg+Gen:ha K ;
! +Sg+Gen:ha R ; 
! +Sg+Acc:hav K ;
! +Sg+Ill:hij K ;
! +Sg+Ela:his K ;
! +Sg+Ine:hin K ;
! +Sg+Com:hijn K ;
! +Pl+Nom:ha K ;
! +Pl+Gen:hij K ;
! +Pl+Acc:hijt K ;
! +Pl+Ill:hijda K ;
! +Pl+Ine:hijn K ;
! +Pl+Ela:hijs K ;
! +Pl+Com:hij K ;

!LEXICON CAVKKUS-plc !Čavkkus:%>Čavkohii
! +N+Prop+Plc@U.Cap.Obl@:%>@U.Cap.Obl@ CAVKKUS-OBL ;
 
!LEXICON CAVKKUS-OBL
! +Sg+Nom:us K ;
! +CmpN/SgN:us R ; 
! +Ess:usin K ;
! +Sg+Gen:oha K ;
! +Sg+Gen:oha R ; 
! +Sg+Acc:ohav K ;
! +Sg+Ill:ohij K ;
! +Sg+Ine:ohis K ;
! +Sg+Ela:ohin K ;
! +Sg+Com:ohijn K ;
! +Pl+Nom:oha K ;
! +Pl+Gen:ohij K ;
! +Pl+Acc:ohijt K ;
! +Pl+Ill:ohijda K ;
! +Pl+Ine:ohijn K ;
! +Pl+Ela:ohijs K ;
! +Pl+Com:ohij K ;




LEXICON DAVVISUOLU-plc
 +N+Prop+Plc:%> DAVVISUOLUDECL ;
 +N+Prop+Plc+Sg+Gen@U.Cap.Opt@:%>@U.Cap.Opt@ VUONAK ;
 
LEXICON DAVVISUOLUDECL !Inanim. Contracted -Names - from DAVVISUOLU
 @U.Cap.Obl@ DAVVISUOLU-OBL ;

LEXICON DAVVISUOLU-OBL 
 +Sg+Nom:Q3j K ;
 +Ess:Q3n K ;
 +CmpN/SgN:Q3j R ;        
 +Sg+Ill:X4j K ;
 +Sg+Gen:X4 K ;
 +Sg+Acc:X4v K ;
 +Sg+Ine:X4n K ;
 +Sg+Ela:X4s K ;
 +Pl+Nom:X4 K ;
 +Pl+Gen:X4j K ;
 +Pl+Acc:X4jt K ;
 +Pl+Ill:X4jda K ;
 +Pl+Ine:X4jn K ;
 +Pl+Ela:X4js K ;
 +Pl+Com:X4j K ;
 +Sg+Com:X4X5jn K ; ! X5 for o:u in ComSg. Note two dummies in a row!
 +Ess:n K ;
 
!LEXICON DUORTNUS-fem
! +N+Prop+Fem:%> DUORTNUSDECL ;

LEXICON DUORTNUS-mal
 +N+Prop+Mal:%> DUORTNUSDECL ;

!LEXICON DUORTNUS-sur
! +N+Prop+Plc:%> DUORTNUSDECL ;

LEXICON DUORTNUS-obj
 +N+Prop+Obj:%> DUORTNUSDECL ;

LEXICON DUORTNUS-org
 +N+Prop+Org:%> DUORTNUSDECL ;

LEXICON DUORTNUS-plc
 +N+Prop+Plc:%> DUORTNUSDECL ;

!LEXICON DUORTNUS
! +N+Prop:%> DUORTNUSDECL ;

LEXICON DUORTNUSDECL
 @U.Cap.Obl@ DUORTNUSUCASE ;
 @U.Cap.Obl@+Use/Sub:@U.Cap.Obl@ LASJ; !

LEXICON DUORTNUSUCASE ! Cns-final, cons.grad.
 :Q1 NE-ODDCASE ; ! Q1 is general WeG
 +Sg+Nom: R ;                 
 +Sg+Gen:X5a K ;
 +Sg+Gen:X5a R ;              
 +Sg+Acc:X5av K ;
 +Sg+Ill:X5ij K ;  
 +Sg+Ine:X5in K ;
 +Sg+Ela:X5is K ;
 +Sg+Com:X5ijn K ;
 +Ess:X5in K ;
 +Pl+Nom:X5a K ;
 +Pl+Gen:X5ij K ;
 +Pl+Gen:X5ij R ;             
 +Pl+Acc:X5ijt K ;
 +Pl+Ill:X5ijda K ;
 +Pl+Ine:X5ijn K ;
 +Pl+Ela:X5ijs K ;
 +Pl+Com:X5ij K ;


!LEXICON HEANDARAT-ani
! +N+Prop+Ani:%> HEANDARATDECL ;

!LEXICON HEANDARAT-obj
! +N+Prop+Obj:%> HEANDARATDECL ; 
 
!LEXICON HEANDARAT-org
! +N+Prop+Org:%> HEANDARATDECL ; 
 
!LEXICON HEANDARAT-mal
! +N+Prop+Mal:%>  HEANDARATDECL ; 
 
!LEXICON HEANDARAT-fem
! +N+Prop+Fem:%>  HEANDARATDECL ; 
 
!LEXICON HEANDARAT-sur
! +N+Prop+Sur:%> HEANDARATDECL ;
 
!LEXICON HEANDARAT-plc ! Place names
! +N+Prop+Plc:%>  HEANDARATDECL ;
! +N+Prop+Plc+Sg+Gen:%>aQ1@U.Cap.Opt@ VUONAK ;



!LEXICON HEANDARAT ! No longer in use, all members are tagged.
! +N+Prop:%> HEANDARATDECL ;
 
!LEXICON HEANDARATDECL
! @U.Cap.Obl@ HEANDARATUCASE ;
! @U.Cap.Opt@ LASJ ; !SUB

!LEXICON HEANDARATUCASE ! Bisyll. Non-Gradating C-Proper Names
! +Sg+Nom:a K ;
! +Sg+Nom:a R ;                        
! +Ess:an K ;
! +Sg+Ill:aj K ;
! +Sg+Gen:aQ1 K ;
! +Sg+Gen:aQ1 R ;      
! +Sg+Acc:aQ1v K ;
! +Sg+Ine:aQ1n K ;
! +Sg+Ela:aQ1s K ;
! +Pl+Nom:aQ1 K ;
! +Pl+Gen:aQ1j K ;
! +Pl+Gen:aQ1j R ;     
! +Pl+Acc:aQ1jt K ;
! +Pl+Ill:aQ1jda K ;
! +Pl+Ine:aQ1jn K ;
! +Pl+Ela:aQ1js K ;
! +Pl+Com:aQ1j K ;
! +Sg+Com:aQ1X5jn K ;

!LEXICON BASUDIS-obj
! +N+Prop+Obj:%> BASUDISDECL ; 
 
LEXICON BASUDIS-org
 +N+Prop+Org:%> BASUDISDECL ; 
 
LEXICON BASUDIS-mal
 +N+Prop+Mal:%>  BASUDISDECL ; 
 
LEXICON BASUDIS-fem
 +N+Prop+Fem:%>  BASUDISDECL ; 
 
LEXICON BASUDIS-sur
 +N+Prop+Sur:%> BASUDISDECL ;
 
LEXICON BASUDIS-plc ! Place names
 +N+Prop+Plc:%>  BASUDISDECL ;
 +N+Prop+Plc+Sg+Gen:%>aQ1@U.Cap.Opt@ VUONAK ;



!LEXICON BASUDIS ! No longer in use, all members are tagged.
! +N+Prop:%> BASUDISDECL ;
 
LEXICON BASUDISDECL
 @U.Cap.Obl@ BASUDISUCASE ;
 @U.Cap.Opt@+Use/Sub:@U.Cap.Opt@ LASJ; !

LEXICON BASUDISUCASE ! Bisyll. Non-Gradating C-Proper Names
 +Sg+Nom: K ;
 +Sg+Nom: R ;                        
 +Ess:an K ;
 +Sg+Ill:aj K ;
 +Sg+Gen:aQ1 K ;
 +Sg+Gen:aQ1 R ;      
 +Sg+Acc:aQ1v K ;
 +Sg+Ine:aQ1n K ;
 +Sg+Ela:aQ1s K ;
 +Pl+Nom:aQ1 K ;
 +Pl+Gen:aQ1j K ;
 +Pl+Gen:aQ1j R ;     
 +Pl+Acc:aQ1jt K ;
 +Pl+Ill:aQ1jda K ;
 +Pl+Ine:aQ1jn K ;
 +Pl+Ela:aQ1js K ;
 +Pl+Com:aQ1j K ;
 +Sg+Com:aQ1X5jn K ;

!LEXICON GEAVNNIS-obj
! +N+Prop+Obj:%> GEAVNNISDECL ; 
 
!LEXICON GEAVNNIS-org
! +N+Prop+Org:%> GEAVNNISDECL ; 
 
!LEXICON GEAVNNIS-mal
! +N+Prop+Mal:%>  GEAVNNISDECL ; 
 
!LEXICON GEAVNNIS-fem
! +N+Prop+Fem:%>  GEAVNNISDECL ; 
 
!LEXICON GEAVNNIS-sur
! +N+Prop+Sur:%> GEAVNNISDECL ;
 
LEXICON GEAVNNIS-plc ! Place names
 +N+Prop+Plc:%>  GEAVNNISDECL ;
 +N+Prop+Plc+Sg+Gen:%>Y7@U.Cap.Opt@ VUONAK ;
 
!LEXICON GEAVNNIS
! +N+Prop:%> GEAVNNISDECL ;

LEXICON GEAVNNISDECL
 @U.Cap.Obl@ GEAVNNISUCASE ;
 @U.Cap.Opt@+Use/Sub:@U.Cap.Opt@ LASJ; !

LEXICON GEAVNNISUCASE
 +Sg+Nom:Q1s K ;
 +Sg+Nom:Q1s R ;     
 +Ess:Q1n K ;
 +Sg+Ill:X4j K ;
 +Ess:X4n K ;
 +Sg+Gen:X4 K ;
 +Sg+Gen:X4 R ;      
 +Sg+Acc:X4v K ;
 +Sg+Ine:X4n K ;
 +Sg+Ela:X4s K ;
 +Pl+Nom:X4 K ;
 +Pl+Gen:X4j K ;
 +Pl+Gen:X4j R ;     
 +Pl+Acc:X4jt K ;
 +Pl+Ill:X4jda K ;
 +Pl+Ine:X4jn K ;
 +Pl+Ela:X4js K ;
 +Pl+Com:X4j K ;
 +Sg+Com:X4X5jn K ;


!LEXICON BALAK-plc !singulars on -k
! @U.Cap.Obl@+N+Prop+Plc:%>@U.Cap.Obl@ BALAK-UCASE ;
! @U.Cap.Opt@+N+Prop+Plc:%>@U.Cap.Opt@k DenominalAdjsC ; ! Changed C2 to C, have a look, Thomas.

!LEXICON BALAK-fem !singulars on -k
! @U.Cap.Obl@+N+Prop+Fem:%>@U.Cap.Obl@ BALAK-UCASE ;
! @U.Cap.Obl@+N+Prop+Fem+Sg+Attr:%>@U.Cap.Obl@ # ; !SUB ! it shall be used in cases like Konrad Nielsenii

!LEXICON BALAK-org !singulars on -k                                       
! @U.Cap.Obl@+N+Prop+Org:%>@U.Cap.Obl@ BALAK-UCASE ;


!LEXICON BALAK-UCASE
! +Sg+Nom:k K ;
! +Sg+Nom:k R ; ! was: Rreal, awaiting compound discussion. 
! +Attr:k K ; !SUB
! +Ess:gin K ;
! +Pl+Nom:gat K ;
! +Pl+Ill:gijdda K ; ! 2-syll stem
! +Sg+Gen:ga K ;
! +Sg+Gen:k K ; !SUB
! +Sg+Gen:k R ; ! was: Rreal, awaiting compound discussion. 
! +Sg+Gen:ga R ; ! was: Rreal, awaiting compound discussion. 
! +Sg+Acc:ga K ;
! +Sg+Acc:k K ; !SUB
! +Sg+Ill:gij K ;
! +Sg+Loc:gis K ;
! +Sg+Loc:gin K ; !SUB !SOUTH
! +Sg+Com:gijn K ;
! +Pl+Gen:gijd K ;
! +Pl+Acc:gijd K ;
! +Pl+Loc:gijn K ;
! +Pl+Com:gijguin K ;

!LEXICON SARAK-fem !Sarak:%>Sarahis
! @U.Cap.Obl@+N+Prop+Fem:%>@U.Cap.Obl@ SARAK-UCASE ;
! @U.Cap.Obl@+N+Prop+Fem+Sg+Attr:%>@U.Cap.Obl@ # ; !SUB ! it shall be used in cases like Konrad Nielsenii


!LEXICON SARAK-UCASE
! +Sg+Nom:k K ;
! +Sg+Nom:k R ; ! was: Rreal, awaiting compound discussion. 
! +Attr:k K ; !SUB
! +Ess:hin K ;
! +Pl+Nom:hat K ;
! +Pl+Ill:hijdda K ; ! 2-syll stem
! +Sg+Gen:ha K ;
! +Sg+Gen:k K ; !SUB
! +Sg+Gen:k R ; ! was: Rreal, awaiting compound discussion. 
! +Sg+Gen:ha R ; ! was: Rreal, awaiting compound discussion.  
! +Sg+Acc:ha K ;
! +Sg+Acc:k K ; !SUB
! +Sg+Ill:hij K ;
! +Sg+Loc:his K ;
! +Sg+Loc:hin K ; !SUB !SOUTH
! +Sg+Com:hijn K ;
! +Pl+Gen:hijd K ;
! +Pl+Acc:hijd K ;
! +Pl+Loc:hijn K ;
! +Pl+Com:hijguin K ;


LEXICON VARGGAT-plc
 +N+Prop+Plc:%> VARGGATDECL ;
 +N+Prop+Plc+Sg+Gen:%>Q1@U.Cap.Opt@ VUONAK ;

!LEXICON VARGGAT-org
! +N+Prop+Org:%> VARGGATDECL ;
! +N+Prop+Org+Sg+Gen:%>Q1@U.Cap.Opt@ VUONAK ;



!LEXICON VARGGAT
! +N+Prop:%> VARGGATDECL ;

LEXICON VARGGATDECL
 @U.Cap.Obl@ VARGGATUCASE ;
 @U.Cap.Opt@+Use/Sub:@U.Cap.Opt@ LASJ; !

LEXICON VARGGATUCASE
 +Ess:n K ;
 +Pl+Nom:Q1 K ;
 +Pl+Gen:Q1j K ;
 +Pl+Gen:Q1j R ;     
 +Pl+Acc:Q1jt K ;
 +Pl+Ill:Q1jda K ;
 +Pl+Ine:Q1jn K ;
 +Pl+Ela:Q1js K ;
 +Pl+Com:Q1j K ;
! +Sg+Com:Q1X5jn K ;

!LEXICON ALEUHTAT-org
! +N+Prop+Org@U.Cap.Obl@:%>@U.Cap.Obl@ ALEUHTATDECL ;
! @U.Cap.Opt@ LASJ ; !SUB
 
LEXICON ALEUHTAT-plc
 +N+Prop+Plc@U.Cap.Obl@:%>@U.Cap.Obl@ ALEUHTATDECL ;
 @U.Cap.Opt@+Use/Sub:@U.Cap.Opt@ LASJ; !
 +N+Prop+Plc+Sg+Gen@U.Cap.Opt@:%>@U.Cap.Opt@ VUONAK ;

LEXICON ALEUHTATDECL
 +Ess:n K ;
 +Pl+Nom: K ;
 +Pl+Gen:j K ;
 +Pl+Gen:j R ;     
 +Pl+Acc:jt K ;
 +Pl+Ill:jda K ;
 +Pl+Ine:jn K ;
 +Pl+Ela:js K ;
 +Pl+Com:j K ;
! +Sg+Com:jn K ;
 

LEXICON SULLOT-plc
 +N+Prop+Plc@U.Cap.Obl@:%>@U.Cap.Obl@ SULLOTDECL ;
 @U.Cap.Opt@+Use/Sub:@U.Cap.Opt@ LASJ; !
 +N+Prop+Plc+Sg+Gen@U.Cap.Opt@:%>@U.Cap.Opt@ VUONAK ;
 
!LEXICON SULLOT
! +N+Prop:%> SULLOTDECL ;
 
LEXICON SULLOTDECL
 +Ess:Q3n K ;
 +Ess:X4n K ;
 +Pl+Nom:X4 K ;
 +Pl+Gen:X4j K ;
 +Pl+Gen:X4j R ;     
 +Pl+Acc:X4jt K ;
 +Pl+Ill:X4jda K ;
 +Pl+Ine:X4jn K ;
 +Pl+Ela:X4js K ;
 +Pl+Com:X4j K ;
! +Sg+Com:X4X5jn K ;

LEXICON EATNAMAT-plc
 +N+Prop+Plc@U.Cap.Obl@:%>@U.Cap.Obl@ EATNAMATDECL ;
 @U.Cap.Opt@+Use/Sub:@U.Cap.Opt@ LASJ; !
 
LEXICON EATNAMAT-org
+N+Prop+Org:%>@U.Cap.Obl@ EATNAMATDECL ;


!LEXICON EATNAMAT
! +N+Prop:%> EATNAMATDECL ;

LEXICON EATNAMATDECL
 +Ess:in K ;
 +Pl+Nom:a K ;
 +Pl+Gen:ij K ;
 +Pl+Gen:ij R ;             
 +Pl+Acc:ijt K ;
 +Pl+Ill:ijda K ;
 +Pl+Ine:ijn K ;
 +Pl+Ela:ijs K ;
 +Pl+Com:ij K ;
 
 
 
!LEXICON SKOHTERMADII-plc 
! +N+Prop+Sg+Nom: K ; 
! XXX this lexicon should probably have been changed
! into something else in the script 
! gt/script/smesmjdumpl.sh

!LEXICON FirstTag
!+N+Prop+Attr: # ;
! Divvun & Giellatekno - open source grammars for Sámi and other languages
! Copyright © 2000-2010 The University of Tromsø & the Norwegian Sámi Parliament
! http://giellatekno.uit.no & http://divvun.no
!
! This program is free software; you can redistribute and/or modify
! this file under the terms of the GNU General Public License as published by
! the Free Software Foundation, either version 3 of the License, or
! (at your option) any later version. The GNU General Public License
! is found at http://www.gnu.org/licenses/gpl.html. It is
! also available in the file $GTHOME/LICENSE.txt.
!
! Other licensing options are available upon request, please contact
! giellatekno@hum.uit.no or divvun@samediggi.no

 

! ======================== !
! Proper name lexicon part !
! ======================== !

!    Manually added Lule Sáme names
!    This is a intermediate solution awaiting the forthcoming
!    language-independent xml name database at gt/common/src/proper-noun.xml

!    Lule-Sámi specific names should be manually added here.

!    Names common to North and Lule Sámi should NOT be added here, but to the
!    North Sámi propernoun-sme-lex.txt file. They will then be ported to
!    the file propernoun-smj-lex-tmp.txt each time we compile smj.

! The dump is no longer here!!!



LEXICON ProperNoun
Aa^bo:Aa^bo9 NYSTØ-sur ;
Aa^by^bro:Aa^by^bro9 ACCRA-sur ;
Aal^mo:Aal^mo9 NYSTØ-sur ;
Aaltio:Aaltio9 ACCRA-sur ;
Aalto:Aalto9 ACCRA-sur ;
Aano:Aano9 ACCRA-sur ;
Aapo:Aapo9 ACCRA-mal ;
Aapro:Aapro9 ACCRA-plc ;
Aarnio:Aarnio9 ACCRA-sur ;
Aarni^puro:Aarni^puro9 ACCRA-sur ;
Aa^vikko:Aa^vikko9 ACCRA-sur ;
Abisko:Abisko9 ACCRA-plc ;
Abmut:Abmud9 LONDON-mal ;
Ábo:Ábo9 ACCRA-mal ;
Å^bo:Å^bo9 ACCRA-plc ;
Å^by^bro:Å^by^bro9 NYSTØ-plc ;
Acapulco:Acapulco9 ACCRA-plc ;
Ádjagas:Ádjagass BASUDIS-org ;
Ádo:Ádo9 ACCRA-sur ;
Affonso:Affonso9 ACCRA-plc ;
Agrigento:Agrigento9 ACCRA-plc ;
Ahmasalo:Ahmasalo9 ACCRA-sur ;
Aho:Aho9 ACCRA-sur ;
Aho^pelto:Aho^pelto9 ACCRA-sur ;
Ahto:Ahto9 ACCRA-sur ;
Aikio:Aikio9 ACCRA-sur ;
Ailio:Ailio9 ACCRA-sur ;
Ailo:Ailo9 ACCRA-mal ;
Aimo:Aimo9 ACCRA-mal ;
Aino:Aino9 ACCRA-fem ;
Airamo:Airamo9 ACCRA-sur ;
Airio:Airio9 ACCRA-sur ;
Airisto:Airisto9 ACCRA-sur ;
Airo:Airo9 ACCRA-sur ;
Ajaccio:Ajaccio9 ACCRA-mal ;
Ájluhasj:Ájluhadtj BASUDIS-mal ;
Ajo:Ajo9 ACCRA-plc ;
Ájtte MARJA-org ;
Äkäskero:Äkäskero9 ACCRA-plc ;
Äkäslompolo:Äkäslompolo9 ACCRA-plc ;
Äkässaivo:Äkässaivo9 ACCRA-plc ;
Akihito:Akihito9 ACCRA-sur ;
Ala-Aho:Ala-Aho9 ACCRA-sur ;
Alamo:Alamo9 ACCRA-plc ;
Alanko:Alanko9 ACCRA-sur ;
Ala-Riesto:Ala-Riesto9 ACCRA-sur ;
Alas^talo:Alas^talo9 ACCRA-sur ;
Ala^talo:Ala^talo9 ACCRA-sur ;
Aleppo:Aleppo9 ACCRA-plc ;
Ales^talo:Ales^talo9 ACCRA-sur ;
Alghero:Alghero9 ACCRA-plc ;
Alho:Alho9 ACCRA-sur ;
Ali^talo:Ali^talo9 ACCRA-sur ;
Alkio:Alkio9 ACCRA-sur ;
Allingå^bro:Allingå^bro9 ACCRA-plc ;
Almelo:Almelo9 ACCRA-plc ;
Alpo:Alpo9 ACCRA-mal ;
Als^mo:Als^mo9 NYSTØ ;
Alto:Alto9 ACCRA-plc ;
Amarillo:Amarillo9 ACCRA-plc ;
Amerigo:Amerigo9 ACCRA-mal ;
Ame^rijkka MARJA-plc ;
Åmo:Åmo9 ACCRA-sur ;
Åmo:Åmo9 ACCRA-sur ;
Åmo:Åmo9 ACCRA-sur ;
Ando:Ando9 ACCRA-mal ;
Annanpalo:Annanpalo9 ACCRA-plc ;
Áno:Áno9 ACCRA-plc ;
Ansio:Ansio9 ACCRA-sur ;
Antananarivo:Antananarivo9 ACCRA-plc ;
Antero:Antero9 ACCRA-mal ;
Antin^aho:Antin^aho9 ACCRA-sur ;
Antinkaapo:Antinkaapo9 ACCRA-sur ;
Antonio:Antonio9 ACCRA-mal ;
Anzio:Anzio9 ACCRA-mal ;
Arecibo:Arecibo9 ACCRA-plc ;
Arezzo:Arezzo9 ACCRA-plc ;
Arkiv^foto:Arkiv^foto9 ACCRA-org ;
Arkko:Arkko9 ACCRA-sur ;
Arno:Arno9 ACCRA-mal ;
Aro:Aro9 ACCRA-sur ;
Áro:Áro9 ACCRA-plc ;
Arredondo:Arredondo9 ACCRA-sur ;
Arto:Arto9 ACCRA-mal ;
Árvies^jávrrie:Árvies^jávrr JAVRRIE-plc ;
Arvio:Arvio9 ACCRA-sur ;
Arvo:Arvo9 ACCRA-mal ;
Aškenas BERN-org ;
Asko:Asko9 ACCRA-mal ;
Åtlo:Åtlo9 ACCRA-plc ;
Aunio:Aunio9 ACCRA-sur ;
Auramo:Auramo9 ACCRA-sur ;
Autero:Autero9 ACCRA-sur ;
Autio:Autio9 ACCRA-sur ;
Autto:Autto9 ACCRA-plc ;
Aveiro:Aveiro9 ACCRA-plc ;
Ayacucho:Ayacucho9 ACCRA-plc ;
Azazello:Azazello9 ACCRA-org ;
Båd^åddjo MARJA-plc ;
Bagu^io:Bagu^io9 ACCRA-plc ;
Ballo:Ballo9 ACCRA-sur ;
Balto:Balto9 ACCRA-sur ;
Bamako:Bamako9 ACCRA-plc ;
Bao:Bao9 ACCRA-mal ;
Barbro:Barbro9 ACCRA-fem ;
Barquisimeto:Barquisimeto9 ACCRA-plc ;
Beaivváš LONDON-org ;
Bel^bo:Bel^bo9 NYSTØ-sur ;
Beldo:Beldo9 ACCRA-sur ;
Belling^mo:Belling^mo9 NYSTØ ;
Belo:Belo9 ACCRA-plc ;
Benevento:Benevento9 ACCRA-plc ;
Bengalo:Bengalo9 ACCRA-org ;
Berga^mo:Berga^mo9 NYSTØ ;
Berg^mo:Berg^mo9 ACCRA-sur ;
Bergo:Bergo9 ACCRA-plc ;
Bergs^mo:Bergs^mo9 NYSTØ ;
Bernardino:Bernardino9 ACCRA-plc ;
Betio:Betio9 ACCRA-plc ;
Bi^anco:Bi^anco9 ACCRA-sur ;
 Biernna MARJA-plc ; !village
Biehtár LONDON-mal ;
 Biernna MARJA-plc ; !village
Bilbao:Bilbao9 ACCRA-mal ;
Bilto:Bilto9 ACCRA-sur ;
Bi^oko:Bi^oko9 ACCRA-plc ;
Bismo:Bismo9 NYSTØ ;
Bjerring^bro:Bjerring^bro9 ACCRA-plc ;
Bjøl^stad^mo:Bjøl^stad^mo9 NYSTØ ;
Bjølvo:Bjølvo9 ACCRA-plc ;
Bjørgo:Bjørgo9 ACCRA-plc ;
Bjørk^mo:Bjørk^mo9 NYSTØ ;
Bjørlo:Bjørlo9 ACCRA-plc ;
Bjørs^mo:Bjørs^mo9 NYSTØ-sur ;
 Bo+CmpN/None:Bo9 NYSTØ-plc ; !
Boccaccio:Boccaccio9 ACCRA-mal ;
Bogno:Bogno9 ACCRA-plc ;
Bolzano:Bolzano9 ACCRA-plc ;
Bømlo:Bømlo9 ACCRA-plc ;
Bongo:Bongo9 ACCRA-plc ;
Bonifacio:Bonifacio9 ACCRA-plc ;
Boo:Boo9 ACCRA-plc ;
Borka^mo:Borka^mo9 NYSTØ ;
Borlo:Borlo9 NYSTØ ;
Borneo:Borneo9 ACCRA-plc ;
Borno:Borno9 ACCRA-plc ;
Borodino:Borodino9 ACCRA-plc ;
Bøvar^stogo:Bøvar^stogo9 ACCRA-plc ;
Branco:Branco9 ACCRA-plc ;
Brando:Brando9 ACCRA-sur ;
Bravo:Bravo9 ACCRA-ani ;
Bredo:Bredo9 ACCRA-mal ;
Breiða^fjörður LONDON-plc ;
Brno:Brno9 ACCRA-plc ;
Brønd^bo:Brønd^bo9 ACCRA-plc ;
Bruno:Bruno9 ACCRA-mal ;
Buffalo:Buffalo9 ACCRA-plc ;
Bulawa^yo:Bulawa^yo9 ACCRA-plc ;
Buljo:Buljo9 ACCRA-sur ;
Burma ACCRA-plc ;
Byremo:Byremo9 NYSTØ ;
Byrkje^lo:Byrkje^lo9 NYSTØ ;
Cabello:Cabello9 ACCRA-sur ;
Cacho:Cacho9 ACCRA-sur ;
Cacho^eiro:Cacho^eiro9 ACCRA-plc ;
Callao:Callao9 ACCRA-plc ;
Campagnolo:Campagnolo9 ACCRA-plc ;
Campo:Campo9 ACCRA-plc ;
Caprino:Caprino9 ACCRA-sur ;
Carlo:Carlo9 ACCRA-mal ;
Castello:Castello9 ACCRA-sur ;
Castro:Castro9 ACCRA-sur ;
Cato:Cato9 ACCRA-mal ;
Čebo:Čebo9 ACCRA-plc ;
Chaco:Chaco9 ACCRA-plc ;
Chefoo:Chefoo9 ACCRA-plc ;
Chevron^Texaco:Chevron^Texaco9 ACCRA-org ;
Chi^asso:Chi^asso9 ACCRA-plc ;
Chicago:Chicago9 ACCRA-plc ;
Chicla^yo:Chicla^yo9 ACCRA-plc ;
Chimborazo:Chimborazo9 ACCRA-plc ;
Chingwantao:Chingwantao9 ACCRA-plc ;
Chisima^io:Chisima^io9 ACCRA-plc ;
Cicero:Cicero9 ACCRA-mal ;
Clio:Clio9 ACCRA-mal ;
Colombo:Colombo9 ACCRA-plc ;
Colorado:Colorado9 ACCRA-plc ;
 Colorin-Colorado:Colorin-Colorado9 ACCRA-obj ; !an expedition
Comino:Comino9 ACCRA-plc ;
Como:Como9 ACCRA-plc ;
Comodoro:Comodoro9 ACCRA-plc ;
Confessio:Confessio9 ACCRA-org ;
Congo:Congo9 ACCRA-plc ;
Corregio:Corregio9 ACCRA-plc ;
Cu^ando:Cu^ando9 ACCRA-mal ;
Cu^ango:Cu^ango9 ACCRA-plc ;
Cubango:Cubango9 ACCRA-plc ;
Cu^eto:Cu^eto9 ACCRA-sur ;
Cupido:Cupido9 ACCRA-org ;
Curaçao:Curaçao9 ACCRA-plc ;
Cuzco:Cuzco9 ACCRA-sur ;
Dædno MARJA-plc ;
Dančenko:Dančenko9 ACCRA-sur ;
Dao:Dao9 ACCRA-org ;
Davao:Davao9 ACCRA-plc ;
Dervo:Dervo9 ACCRA-sur ;
DiCaprio:DiCaprio9 NYSTØ-sur ;
 Di^ego:Di^ego9 ACCRA-plc ; !Also mal
Disko:Disko9 ACCRA-plc ;
Divtas^vuodna MARJA-plc ;
Divttas^vuon^a-Hellemo:Divttas^vuon^a-Hellemo9 NYSTØ ;
Djailolo:Djailolo9 ACCRA-plc ;
Djønno:Djønno9 ACCRA-plc ;
Døle^mo:Døle^mo9 NYSTØ ;
Domenico:Domenico9 ACCRA-sur ;
Domingo:Domingo9 ACCRA-plc ;
Douro:Douro9 ACCRA-plc ;
Drillo:Drillo9 ACCRA-mal ;
Du^ero:Du^ero9 ACCRA-plc ;
Duorbun DUORTNUS-plc ;
Durango:Durango9 ACCRA-plc ;
Dypfest:Dypfest9 LONDON-plc ;
E^bro:E^bro9 ACCRA-plc ;
Echbo:Echbo9 NYSTØ ;
Eero:Eero9 ACCRA-mal ;
Eike^mo:Eike^mo9 NYSTØ ;
Eino:Eino9 ACCRA-mal ;
Eldorado:Eldorado9 ACCRA-plc ;
Elo:Elo9 ACCRA-sur ;
Elve^mo:Elve^mo9 NYSTØ ;
En^mo:En^mo9 NYSTØ ;
Ensio:Ensio9 ACCRA-mal ;
Enso:Enso9 ACCRA-org ;
Erato:Erato9 ACCRA-sur ;
Erkin^aro:Erkin^aro9 ACCRA-sur ;
Erkko:Erkko9 ACCRA-mal ;
Erno:Erno9 ACCRA-mal ;
Es^bo:Es^bo9 NYSTØ-plc ;
Esko:Esko9 ACCRA-mal ;
Eskon^sipo:Eskon^sipo9 ACCRA-sur ;
Espírito:Espírito9 ACCRA-plc ;
Espo:Espo9 ACCRA-sur ;
Essequibo:Essequibo9 ACCRA-plc ;
Esso:Esso9 ACCRA-org ;
Etelä^aho:Etelä^aho9 ACCRA-sur ;
 Eurohpá#Åvtåstus+Use/Sub:Eurohpá#Åvtåstuss BASUDIS-org ; !
Fager^mo:Fager^mo9 NYSTØ ;
Fargo:Fargo9 ACCRA-plc ;
Faso:Faso9 ACCRA-plc ;
Fernando:Fernando9 ACCRA-mal ;
Fig^gjo:Fig^gjo9 ACCRA-plc ;
 Filippos LONDON-plc ; !village
 Filippos LONDON-plc ; !village
Finn^márkko MARJA-plc ;
Finslo:Finslo9 NYSTØ ;
Flad^mo:Flad^mo9 NYSTØ ;
Flat^mo:Flat^mo9 NYSTØ ;
Flo:Flo9 ACCRA-plc ;
Florentino:Florentino9 ACCRA-mal ;
Foibe BETFAGE-fem ;
Follo:Follo9 ACCRA-plc ;
Fonno:Fonno9 ACCRA-plc ;
For^mo:For^mo9 NYSTØ-sur ;
Fors^mo:Fors^mo9 NYSTØ ;
Foss^mo:Foss^mo9 NYSTØ ;
Francesco:Francesco9 ACCRA-mal ;
Francisco:Francisco9 ACCRA-mal ;
Franco:Franco9 ACCRA-sur ;
Fransciso:Fransciso9 ACCRA-plc ;
Fresno:Fresno9 ACCRA-plc ;
Friija^campen:Friija^campen LONDON-org ;
Frisco:Frisco9 ACCRA-mal ;
Furu^mo:Furu^mo9 NYSTØ ;
Gaino:Gaino9 ACCRA-sur ;
Gáj^vuodna MARJA-plc ;
Gallio:Gallio9 ACCRA-sur ;
Gando:Gando9 ACCRA-plc ;
Garbo:Garbo9 ACCRA-sur ;
Gargano:Gargano9 ACCRA-plc ;
Gar^mo:Gar^mo9 NYSTØ ;
Geilo:Geilo9 ACCRA-plc ;
Geronimo:Geronimo9 ACCRA-sur ;
Gestapo:Gestapo9 ACCRA-obj ;
Glar^bo:Glar^bo9 NYSTØ ;
 Goabddális:Goabddáliss BASUDIS-plc ; !village
Gozo:Gozo9 ACCRA-plc ;
Gráddas LONDON-plc ;
Gran^mo:Gran^mo9 NYSTØ ;
Greco:Greco9 ACCRA-sur ;
Greens^boro:Greens^boro9 ACCRA-plc ;
 Grense^mo+Use/Sub:Grense^mo9 NYSTØ-sur ; !
 Grense^mo+Use/Sub:Grense^mo9 NYSTØ-sur ; !
Grense^mo:Grense^mo9 ACCRA-sur ;
Grimo:Grimo9 NYSTØ ;
Grims^mo:Grims^mo9 NYSTØ-sur ;
Gro:Gro9 ACCRA-fem ;
Grøn^mo:Grøn^mo9 NYSTØ-plc ;
Grosseto:Grosseto9 ACCRA-plc ;
Grosso:Grosso9 ACCRA-plc ;
Gu^anaju^ato:Gu^anaju^ato9 ACCRA-plc ;
Gu^antánamo:Gu^antánamo9 ACCRA-plc ;
Guerrero:Guerrero9 ACCRA-plc ;
Guinea ACCRA-plc ;
Guro:Guro9 ACCRA-fem ;
 Helmuk^vuodna MARJA-plc ; !village
 Huhttán LONDON-plc ; !village
 Hábmel LONDON-plc ; !village
 Helmuk+Use/Sub:Helmug9 LONDON-plc ; !
 Heimo:Heimo9 ACCRA-mal ; ! Finnish name
Haapa-aho:Haapa-aho9 ACCRA-sur ;
Haapa^lehto:Haapalehto9 ACCRA-sur ;
Haapa^salo:Haapasalo9 ACCRA-sur ;
Haapio:Haapio9 ACCRA-sur ;
Haa^vikko:Haa^vikko9 ACCRA-sur ;
Haavisto:Haavisto9 ACCRA-sur ;
Hafnar^fjörður LONDON-plc ;
Hafslo:Hafslo9 NYSTØ ;
Hahto:Hahto9 ACCRA-sur ;
Haiko:Haiko9 ACCRA-sur ;
Haka^lehto:Haka^lehto9 ACCRA-sur ;
Haka^salo:Haka^salo9 ACCRA-surplc ;
Hal^bo:Hal^bo9 NYSTØ ;
Hálka^várre MARJA-plc ;
Halko:Halko9 ACCRA-sur ;
Halla-aho:Halla-aho9 ACCRA-sur ;
Ham^bro:Ham^bro9 NYSTØ-plc ;
Hämeen^aho:Hämeen^aho9 ACCRA-sur ;
Hanhi^salo:Hanhi^salo9 ACCRA-sur ;
Hanhi^su^anto:Hanhi^su^anto9 ACCRA-sur ;
Hanko:Hanko9 ACCRA-plc ;
Hanno:Hanno9 ACCRA-mal ;
Happo:Happo9 ACCRA-sur ;
Harbo:Harbo9 ACCRA-sur ;
Harjo:Harjo9 ACCRA-sur ;
Hasle^mo:Hasle^mo9 NYSTØ ;
Haso:Haso9 ACCRA-sur ;
Hau^bro:Hau^bro9 ACCRA-plc ;
Haugo:Haugo9 ACCRA-plc ;
Hauketo:Hauketo9 ACCRA-plc ;
Hauki^puro:Hauki^puro9 ACCRA-sur ;
Hauta-aho:Hauta-aho9 ACCRA-sur ;
Haut^salo:Haut^salo9 ACCRA-sur ;
Heijari:Heijari ACCRA-sur ;
Heijjá:Heijjá ACCRA-sur ;
Heikin^heimo:Heikin^heimo9 ACCRA-sur ;
 Heimo:Heimo9 ACCRA-mal ; ! Finnish name
 Heimo:Heimo9 ACCRA-mal ; ! Finnish name
Heinä^aho:Heinä^aho9 ACCRA-sur ;
Heini^suo:Heini^suo9 ACCRA-sur ;
Heino:Heino9 ACCRA-mal ;
 Helmuk^vuodna MARJA-plc ; !village
 Helmuk+Use/Sub:Helmug9 LONDON-plc ; !
Hellemo:Hellemo9 NYSTØ-plc ;
Helo:Helo9 ACCRA-sur ;
Hemmo:Hemmo9 ACCRA-mal ;
Hentto:Hentto9 ACCRA-sur ;
Herkko:Herkko9 ACCRA-mal ;
Hermosillo:Hermosillo9 ACCRA-plc ;
Hernando:Hernando9 ACCRA-mal ;
Hero:Hero9 ACCRA-mal ;
Hidalgo:Hidalgo9 ACCRA-mal ;
Hi^erro:Hi^erro9 ACCRA-plc ;
Hietikko:Hietikko9 ACCRA-sur ;
Hillo:Hillo9 ACCRA-sur ;
Hilo:Hilo9 ACCRA-sur ;
Hirvas^vuopio:Hirvas^vuopio9 ACCRA-surplc ;
Hirven^salo:Hirven^salo9 ACCRA-sur ;
Hirvi^kallio:Hirvi^kallio9 ACCRA-sur ;
Hjo:Hjo9 ACCRA-sur ;
Ho^bro:Ho^bro9 ACCRA-plc ;
Høg^mo:Høg^mo9 NYSTØ ;
Høgs^bro:Høgs^bro9 ACCRA-plc ;
Hokkaido:Hokkaido9 ACCRA-plc ;
Holkko:Holkko9 ACCRA-sur ;
Hollo:Hollo9 ACCRA-sur ;
Holste^bro:Holste^bro9 ACCRA-plc ;
Homero:Homero9 ACCRA-plc ;
Hondo:Hondo9 ACCRA-plc ;
Hongisto:Hongisto9 ACCRA-sur ;
Honka^salo:Honka^salo9 ACCRA-sur ;
Honko:Honko9 ACCRA-sur ;
Hosio:Hosio9 ACCRA-sur ;
Høy^dals^mo:Høy^dals^mo9 NYSTØ ;
Höykin^puro:Höykin^puro9 ACCRA-sur ;
Høy^lo:Høy^lo9 NYSTØ-sur ;
 Huhttán LONDON-plc ; !village
Hu^ambo:Hu^ambo9 ACCRA-plc ;
Huánuco:Huánuco9 ACCRA-plc ;
Hugo:Hugo9 ACCRA-mal ;
Huhta^kallio:Huhta^kallio9 ACCRA-sur ;
Huhta^salo:Huhta^salo9 ACCRA-sur ;
Huikko:Huikko9 ACCRA-sur ;
Hulkko:Hulkko9 ACCRA-sur ;
Hunnakko:Hunnakko9 ACCRA-sur ;
Huomo:Huomo9 ACCRA-sur ;
Husso:Husso9 ACCRA-sur ;
Huumo:Huumo9 ACCRA-sur ;
Huusko:Huusko9 ACCRA-sur ;
Hydro:Hydro9 ACCRA-org ;
 Ibbo^luokta MARJA-plc ; !village
Idaho:Idaho9 ACCRA-plc ;
Iisko:Iisko9 ACCRA-sur ;
Ikä^heimo:Ikä^heimo9 ACCRA-sur ;
Ikä^valko:Ikä^valko9 ACCRA-sur ;
Ile^bo:Ile^bo9 ACCRA-plc ;
Ilo:Ilo9 ACCRA-obj ;
Ilpo:Ilpo9 ACCRA-mal ;
Into:Into9 ACCRA-mal ;
Irapu^ato:Irapu^ato9 ACCRA-plc ;
Iso^aho:Iso^aho9 ACCRA-surplc ;
Iso^kallio:Iso^kallio9 ACCRA-sur ;
Iso^salo:Isosalo9 ACCRA-sur ;
Iso^talo:Iso^talo9 ACCRA-sur ;
Ivalo:Ivalo9 ACCRA-plc ;
Ivanovo:Ivanovo9 ACCRA-plc ;
Iwo:Iwo9 ACCRA-plc ;
Jaakko:Jaakko9 ACCRA-mal ;
Jaako:Jaako9 ACCRA-mal ;
Jaakon^aho:Jaakon^aho9 ACCRA-sur ;
Jagello:Jagello9 ACCRA-sur ;
Jagi^ello:Jagi^ello9 ACCRA-sur ;
Jágo:Jágo9 ACCRA-sur ;
Jåhkå^gasska MARJA-plc ;
Jalisco:Jalisco9 ACCRA-mal ;
Jalo:Jalo9 ACCRA-mal ;
Janbo:Janbo9 ACCRA-plc ;
Janoš LONDON-mal ;
Japan LONDON-plc ;
Jarkko:Jarkko9 ACCRA-mal ;
Jarmo:Jarmo9 ACCRA-mal ;
Järvi^lehto:Järvi^lehto9 ACCRA-sur ;
Järvi^salo:Järvi^salo9 ACCRA-sur ;
Järvi^talo:Järvi^talo9 ACCRA-sur ;
Jašženko:Jašženko9 ACCRA-sur ;
Jauho:Jauho9 ACCRA-sur ;
Javo:Javo9 ACCRA-sur ;
Jávo:Jávo9 ACCRA-sur ;
Jeriko:Jeriko9 ACCRA-plc ;
Johnsen-Butto:Johnsen-Butto9 ACCRA-sur ;
Joki^aho:Joki^aho9 ACCRA-sur ;
Joki^kokko:Joki^kokko9 ACCRA-sur ;
Joki^lehto:Joki^lehto9 ACCRA-sur ;
Jokio:Jokio9 ACCRA-sur ;
Joki^salo:Joki^salo9 ACCRA-sur ;
Joki^talo:Joki^talo9 ACCRA-sur ;
Joppe BETFAGE-plc ;
Joppe ACCRA-plc ;
Joramo:Joramo9 NYSTØ ;
Joro:Joro9 ACCRA-sur ;
Jouko:Jouko9 ACCRA-mal ;
Juho:Juho9 ACCRA-mal ;
Julevu ACCRA-plc ;
Julio:Julio9 ACCRA-mal ;
Jumisko:Jumisko9 ACCRA-plc ;
Junno:Junno9 ACCRA-sur ;
Junnon^aho:Junnon^aho9 ACCRA-sur ;
Juno:Juno9 ACCRA-fem ;
Junos^su^ando:Junos^su^ando9 ACCRA-plc ;
Juno^su^ando:Juno^su^ando9 ACCRA-plc ;
Juntto:Juntto9 ACCRA-sur ;
Juurakko:Juurakko9 ACCRA-sur ;
Juuso:Juuso9 ACCRA-sur ;
Kaakko:Kaakko9 ACCRA-sur ;
Kaario:Kaario9 ACCRA-sur ;
Kaarto:Kaarto9 ACCRA-plc ;
Kaijansinkko:Kaijansinkko9 ACCRA-sur ;
Kaikko:Kaikko9 ACCRA-mal ;
Kaipio:Kaipio9 ACCRA-sur ;
Kairo:Kairo9 ACCRA-plc ;
Kaisko:Kaisko9 ACCRA-plc ;
Kaisto:Kaisto9 ACCRA-mal ;
Kakko:Kakko9 ACCRA-sur ;
Kalervo:Kalervo9 ACCRA-mal ;
Kallio:Kallio9 ACCRA-surplc ;
Kallio^salo:Kallio^salo9 ACCRA-sur ;
Kallo:Kallo9 ACCRA-plc ;
Kalpio:Kalpio9 ACCRA-sur ;
Kaltio:Kaltio9 ACCRA-sur ;
Kalve^mo:Kalve^mo9 NYSTØ-sur ;
Kambo:Kambo9 NYSTØ ;
Kanako:Kanako9 ACCRA-fem ;
Kanervisto:Kanervisto9 ACCRA-sur ;
Kanervo:Kanervo9 ACCRA-mal ;
Kangas^aho:Kangas^aho9 ACCRA-surplc ;
Kangas^salo:Kangas^salo9 ACCRA-sur ;
Kannisto:Kannisto9 ACCRA-plc ;
Kannosto:Kannosto9 ACCRA-sur ;
Kano:Kano9 ACCRA-sur ;
Kansan^aho:Kansan^aho9 ACCRA-sur ;
Kanto:Kanto9 ACCRA-sur ;
Kanto^luoto:Kanto^luoto9 ACCRA-sur ;
Käpy^aho:Käpy^aho9 ACCRA-sur ;
Kare^su^ando:Kare^su^ando9 ACCRA-plc ;
Kari^luoto:Kari^luoto9 ACCRA-sur ;
Karja^luoto:Karja^luoto9 ACCRA-sur ;
Karlo:Karlo9 ACCRA-mal ;
Karo:Karo9 ACCRA-sur ;
Kartago:Kartago9 ACCRA-plc ;
Kartano:Kartano9 ACCRA-plc ;
Kas^bo:Kas^bo9 NYSTØ ;
Katajisto:Katajisto9 ACCRA-sur ;
Katavisto:Katavisto9 ACCRA-sur ;
Kato:Kato9 ACCRA-mal ;
Kauko:Kauko9 ACCRA-mal ;
Kaulio:Kaulio9 ACCRA-sur ;
Kaunisto:Kaunisto9 ACCRA-plc ;
Kauto:Kauto9 ACCRA-plc ;
Kauto^keino:Kauto^keino9 ACCRA-plc ;
Kautto:Kautto9 ACCRA-sur ;
Kavgolovo:Kavgolovo9 ACCRA-plc ;
Keiko:Keiko9 ACCRA-fem ;
Kelo:Kelo9 ACCRA-sur ;
Kemerovo:Kemerovo9 ACCRA-plc ;
Keppo:Keppo9 ACCRA-sur ;
Keräskero:Keräskero9 ACCRA-plc ;
Kero:Kero9 ACCRA-sur ;
Keski^talo:Keski^talo9 ACCRA-sur ;
Keso:Keso9 ACCRA-sur ;
Ketke^su^ando:Ketke^su^ando9 ACCRA-plc ;
Keto:Keto9 ACCRA-sur ;
Kibo:Kibo9 NYSTØ ;
Kilimanjaro:Kilimanjaro9 ACCRA-plc ;
Kilimanžaro:Kilimanžaro9 ACCRA-plc ;
Kimmo:Kimmo9 ACCRA-mal ;
Kingo:Kingo9 ACCRA-sur ;
Kippo:Kippo9 ACCRA-sur ;
Kirk^hus^mo:Kirk^hus^mo9 NYSTØ ;
Kivi^aho:Kivi^aho9 ACCRA-sur ;
Kivikko:Kivikko9 ACCRA-surplc ;
Kivi^lompolo:Kivi^lompolo9 ACCRA-plc ;
Kivi^luoto:Kivi^luoto9 ACCRA-sur ;
Kivi^pelto:Kivi^pelto9 ACCRA-sur ;
Kivi^salo:Kivi^salo9 ACCRA-sur ;
Klasse^kampen:Klasse^kampen LONDON-org ;
Kle^io:Kle^io9 ACCRA-plc ;
Klio:Klio9 ACCRA-mal ;
Klo:Klo9 NYSTØ ;
Ko^bro:Ko^bro9 ACCRA-plc ;
Koho:Koho9 ACCRA-mal ;
Koivikko:Koivikko9 ACCRA-sur ;
Koivisto:Koivisto9 ACCRA-sur ;
Koivu^lehto:Koivu^lehto9 ACCRA-sur ;
Koivu^salo:Koivu^salo9 ACCRA-sur ;
Kojo:Kojo9 ACCRA-mal ;
Kokko:Kokko9 ACCRA-sur ;
Koko:Koko9 ACCRA-plc ;
Kol^energo:Kol^energo9 ACCRA-org ;
Kolmozero:Kolmozero9 ACCRA-plc ;
Komodo:Komodo9 ACCRA-plc ;
Kongo:Kongo9 ACCRA-plc ;
Kontio:Kontio9 ACCRA-sur ;
Kontro:Kontro9 ACCRA-sur ;
Kontto:Kontto9 ACCRA-sur ;
Korkalo:Korkalo9 ACCRA-sur ;
Korkea-aho:Korkea-aho9 ACCRA-sur ;
Korkia-aho:Korkia-aho9 ACCRA-sur ;
Kormano:Kormano9 ACCRA-plc ;
Koro:Koro9 ACCRA-sur ;
Korpi^aho:Korpi^aho9 ACCRA-sur ;
Korpi^jaakko:Korpi^jaakko9 ACCRA-sur ;
Korpi^lombolo:Korpi^lombolo9 ACCRA-plc ;
Korpi^salo:Korpi^salo9 ACCRA-sur ;
Korpo:Korpo9 ACCRA-sur ;
Kors^mo:Kors^mo9 NYSTØ ;
Kosamo:Kosamo9 ACCRA-sur ;
Kosci^usko:Kosci^usko9 ACCRA-plc ;
Koskamo:Koskamo9 ACCRA-sur ;
Koskelo:Koskelo9 ACCRA-sur ;
Kosken^salo:Kosken^salo9 ACCRA-sur ;
Kos^mo:Kos^mo9 NYSTØ-sur ;
Koso:Koso9 ACCRA-plc ;
Kosovo:Kosovo9 ACCRA-plc ;
Kosta^mo:Kosta^mo9 ACCRA-plc ;
Kota-Poro:Kota-Poro9 ACCRA-org ;
Koti^aho:Koti^aho9 ACCRA-sur ;
Kotro:Kotro9 ACCRA-sur ;
Kouto^keino:Kouto^keino9 ACCRA-plc ;
Kouvo:Kouvo9 ACCRA-sur ;
Kovero:Kovero9 ACCRA-sur ;
Kristo:Kristo9 ACCRA-plc ;
Krok^mo:Krok^mo9 NYSTØ-sur ;
Krøk^mo:Krøk^mo9 NYSTØ ;
Kryl^bo:Kryl^bo9 ACCRA-plc ;
Kuhmo:Kuhmo9 ACCRA-plc ;
Kukko:Kukko9 ACCRA-sur ;
Kukon^lehto:Kukon^lehto9 ACCRA-sur ;
Kulo:Kulo9 ACCRA-mal ;
Kumamoto:Kumamoto9 ACCRA-plc ;
Kuoljok:Kuoljog9 LONDON-sur ;
Kuopio:Kuopio9 ACCRA-plc ;
 Kurko:Kurko9 ACCRA-sur ; !And obj
Kuroshio:Kuroshio9 ACCRA-plc ;
Kurttio:Kurttio9 ACCRA-sur ;
Kuuppo:Kuuppo9 ACCRA-sur ;
Kuusikko:Kuusikko9 ACCRA-sur ;
Kuusio:Kuusio9 ACCRA-sur ;
Kuusisto:Kuusisto9 ACCRA-sur ;
Kvello:Kvello9 ACCRA-sur ;
Kver^mo:Kver^mo9 NYSTØ-sur ;
Kvern^mo:Kvern^mo9 NYSTØ ;
Kvingo:Kvingo9 ACCRA-plc ;
Kwajalein BERN-plc ;
Kwando:Kwando9 ACCRA-plc ;
Kwango:Kwango9 ACCRA-plc ;
Kynsi^lehto:Kynsi^lehto9 ACCRA-sur ;
Ky^oto:Ky^oto9 ACCRA-plc ;
Laakko:Laakko9 ACCRA-sur ;
Laakso:Laakso9 ACCRA-sur ;
Laalo:Laalo9 ACCRA-sur ;
Laapio:Laapio9 ACCRA-sur ;
Lagas^Radio:Lagas^Radio9 ACCRA-org ;
Lago:Lago9 ACCRA-plc ;
Lähde^aho:Lähde^aho9 ACCRA-sur ;
Lahden^suo:Lahden^suo9 ACCRA-sur ;
Laiho:Laiho9 ACCRA-sur ;
Laihon^laakso:Laihon^laakso9 ACCRA-sur ;
Lainio:Lainio9 ACCRA-sur ;
Laitio:Laitio9 ACCRA-sur ;
Laivo:Laivo9 ACCRA-sur ;
Lakso:Lakso9 ACCRA-plc ;
Lallo:Lallo9 ACCRA-sur ;
Lammin^aho:Lammin^aho9 ACCRA-surplc ;
Lampio:Lampio9 ACCRA-sur ;
Landro:Landro9 ACCRA-plc ;
Langlo:Langlo9 ACCRA-plc ;
Lang^mo:Lang^mo9 NYSTØ ;
Lango:Lango9 ACCRA-sur ;
Lantto:Lantto9 ACCRA-sur ;
Laredo:Laredo9 ACCRA-plc ;
Latva^lehto:Latva^lehto9 ACCRA-sur ;
Lazio:Lazio9 ACCRA-mal ;
Lehmus^kallio:Lehmus^kallio9 ACCRA-sur ;
Lehmusto:Lehmusto9 ACCRA-sur ;
Lehti^salo:Lehti^salo9 ACCRA-sur ;
Lehto:Lehto9 ACCRA-sur ;
Lehto^salo:Lehto^salo9 ACCRA-sur ;
Leino:Leino9 ACCRA-sur ;
Leivo:Leivo9 ACCRA-sur ;
Lemgo:Lemgo9 ACCRA-plc ;
Lemmo:Lemmo9 ACCRA-sur ;
Lento:Lento9 ACCRA-plc ;
Leo:Leo9 ACCRA-mal ;
Le^onardo:Le^onardo9 ACCRA-mal ;
Lepo:Lepo9 ACCRA-mal ;
Leppä^aho:Leppä^aho9 ACCRA-sur ;
Lesotho:Lesotho9 ACCRA-plc ;
Lesse^bo:Lesse^bo9 ACCRA-plc ;
Levo:Levo9 ACCRA-sur ;
 Listárjjus:Listárjjuss BASUDIS-sur ; !Laestadius!
 Liggá MARJA-plc ; !village
 Lijgge^várre MARJA-plc ;  !village
Li^ao:Li^ao9 ACCRA-mal ;
Liks^sjuo:Liks^sjuo9 ACCRA-plc ;
Lille^bo:Lille^bo9 ACCRA-sur ;
Lille^mo:Lille^mo9 NYSTØ ;
Limpopo:Limpopo9 ACCRA-plc ;
Lind BERN-sur ;
Lind BERN-sur ;
Lind^bo:Lind^bo9 NYSTØ ;
Linko:Linko9 ACCRA-sur ;
Linkukero:Linkukero9 ACCRA-plc ;
Linkupalo:Linkupalo9 ACCRA-plc ;
Lippo:Lippo9 ACCRA-sur ;
 Listárjjus:Listárjjuss BASUDIS-sur ; !Laestadius!
Litto:Litto9 ACCRA-org ;
Liukko:Liukko9 ACCRA-sur ;
Livorno:Livorno9 ACCRA-plc ;
Ljono:Ljono9 ACCRA-plc ;
L^landudno:L^landudno9 ACCRA-plc ;
Lobito:Lobito9 ACCRA-plc ;
Locarno:Locarno9 ACCRA-plc ;
Logroño:Logroño9 ACCRA-plc ;
Lompolo:Lompolo9 ACCRA-surplc ;
Lotto:Lotto9 ACCRA-org ;
Louko:Louko9 ACCRA-plc ;
Lourenço:Lourenço9 ACCRA-plc ;
Lovozero:Lovozero9 ACCRA-plc ;
Lugano:Lugano9 ACCRA-plc ;
Lugo:Lugo9 ACCRA-plc ;
Luhanko:Luhanko9 ACCRA-surplc ;
Luiro:Luiro9 ACCRA-plc ;
Lumi^aho:Lumi^aho9 ACCRA-sur ;
Lumio:Lumio9 ACCRA-sur ;
Lunda^mo:Lunda^mo9 NYSTØ ;
Lunde^mo:Lunde^mo9 NYSTØ ;
Luoma-aho:Luoma-aho9 ACCRA-sur ;
Luoto:Luoto9 ACCRA-surplc ;
Luukko:Luukko9 ACCRA-sur ;
Lyftings^mo:Lyftings^mo9 NYSTØ-plc ;
Lyng^mo:Lyng^mo9 NYSTØ ;
Maatti#vuono:Maatti#vuono9 ACCRA-plc ;
Macao:Macao9 ACCRA-plc ;
Mahlakaarto:Mahlakaarto9 ACCRA-sur ;
 Máijan LONDON-fem ; ! is this correct, or is it Essive?
Maijen:Maijen LONDON-fem ;
Majuro:Majuro9 ACCRA-plc ;
Mäki^aho:Mäki^aho9 ACCRA-sur ;
Mäki^pelto:Mäki^pelto9 ACCRA-sur ;
Mäki^salo:Mäki^salo9 ACCRA-sur ;
Mäki^talo:Mäki^talo9 ACCRA-sur ;
Malabo:Malabo9 ACCRA-plc ;
Malo:Malo9 ACCRA-plc ;
Mansikka-aho:Mansikka-aho9 ACCRA-sur ;
Mänty^salo:Mänty^salo9 ACCRA-sur ;
Mao:Mao9 ACCRA-mal ;
Maputo:Maputo9 ACCRA-plc ;
Maracaibo:Maracaibo9 ACCRA-plc ;
Marcelino:Marcelino9 ACCRA-mal ;
Marcello:Marcello9 ACCRA-sur ;
Marco:Marco9 ACCRA-mal ;
Mareno:Mareno9 ACCRA-plc ;
Margido:Margido9 ACCRA-mal ;
Maribo:Maribo9 ACCRA-plc ;
Mari^ero:Mari^ero9 ACCRA-sur ;
Marino:Marino9 ACCRA-plc ;
Marko:Marko9 ACCRA-mal ;
Marokko:Marokko9 ACCRA-plc ;
Martimo:Martimo9 ACCRA-sur ;
Måsske MARJA-plc ;
Matero:Matero9 ACCRA-sur ;
Matin^lompolo:Matin^lompolo9 ACCRA-plc ;
Mato:Mato9 ACCRA-plc ;
Mauno:Mauno9 ACCRA-mal ;
Ma^yo:Ma^yo9 ACCRA-plc ;
Mefisto:Mefisto9 ACCRA-mal ;
Mehto:Mehto9 ACCRA-sur ;
Meksiko:Meksiko9 ACCRA-plc ;
Mel^bo:Mel^bo9 ACCRA-org ;
Melkko:Melkko9 ACCRA-sur ;
Melto:Melto9 ACCRA-plc ;
Mengo:Mengo9 ACCRA-org ;
Merano:Merano9 ACCRA-plc ;
Meri^kallio:Meri^kallio9 ACCRA-sur ;
Meri^kanto:Meri^kanto9 ACCRA-sur ;
Meri^luoto:Meri^luoto9 ACCRA-sur ;
Meri^salo:Merisalo9 ACCRA-sur ;
Mero:Mero9 ACCRA-sur ;
Mesopotamia ACCRA-plc ;
Metsä^pelto:Metsä^pelto9 ACCRA-sur ;
Metsä^vainio:Metsä^vainio9 ACCRA-sur ;
Metso:Metso9 ACCRA-sur ;
Mexico:Mexico9 ACCRA-plc ;
México:México9 ACCRA-plc ;
Michelangelo:Michelangelo9 ACCRA-mal ;
Mikko:Mikko9 ACCRA-mal ;
Milano:Milano9 ACCRA-plc ;
Miletos LONDON-plc ;
Miletos LONDON-plc ;
Mindanao:Mindanao9 ACCRA-mal ;
Mindoro:Mindoro9 ACCRA-plc ;
Minho:Minho9 ACCRA-plc ;
 Mo+CmpN/None:Mo9 NYSTØ-plc ; !
 Mosko:Mosko9 ACCRA-plc ; !sub?
Modesto:Modesto9 ACCRA-plc ;
MoDo:MoDo9 ACCRA-org ;
Modoroo:Modoroo9 NYSTØ-mal ;
Moisio:Moisio9 ACCRA-surplc ;
Mokko:Mokko9 ACCRA-sur ;
Molodečno:Molodečno9 ACCRA-plc ;
Molopo:Molopo9 ACCRA-plc ;
Moloslehto:Moloslehto9 ACCRA-plc ;
Monaco:Monaco9 ACCRA-plc ;
Montenegro:Montenegro9 ACCRA-plc ;
Montevideo:Montevideo9 ACCRA-plc ;
Monto:Monto9 ACCRA-plc ;
Morke^mo:Morke^mo9 NYSTØ ;
 Mosko:Mosko9 ACCRA-plc ; !sub?
Munke^bro:Munke^bro9 ACCRA-plc ;
Muonio:Muonio9 ACCRA-plc ;
Murano:Murano9 ACCRA-plc ;
Murto:Murto9 ACCRA-plc ;
Mussalo:Mussalo9 ACCRA-plc ;
Musta^kallio:Musta^kallio9 ACCRA-sur ;
Mustakero:Mustakero9 ACCRA-plc ;
Mylly^aho:Mylly^aho9 ACCRA-sur ;
Nása^várre MARJA-plc ;
Nato:Nato9 ACCRA-org ;
Navaho:Navaho9 ACCRA-obj ;
Navarro:Navarro9 ACCRA-plc ;
Negro:Negro9 ACCRA-plc ;
Nero:Nero9 ACCRA-mal ;
Nevo:Nevo9 ACCRA-sur ;
Ngo:Ngo9 NYSTØ-plc ;
Ngoro:Ngoro9 ACCRA-plc ;
Nicko:Nicko9 ACCRA-mal ;
Niemi^aho:Niemi^aho9 ACCRA-sur ;
Niemi^talo:Niemi^talo9 ACCRA-sur ;
Niesakero:Niesakero9 ACCRA-plc ;
Nihko^lávo:Nihko^lávo9 ACCRA-plc ;
Niihkko:Niihkko9 ACCRA-plc ;
Niilo:Niilo9 ACCRA-mal ;
Niini^salo:Niini^salo9 ACCRA-surplc ;
Niito^vuopio:Niito^vuopio9 ACCRA-sur ;
Niitty^vuopio:Niitty^vuopio9 ACCRA-sur ;
Nikko:Nikko9 ACCRA-mal ;
Niko:Niko9 ACCRA-mal ;
Nilo:Nilo9 ACCRA-mal ;
Ning^bo:Ning^bo9 ACCRA-plc ;
Nino:Nino9 ACCRA-mal ;
Nirkko:Nirkko9 ACCRA-sur ;
Nord^huglo:Nord^huglo9 NYSTØ ;
Nord^mo:Nord^mo9 NYSTØ ;
Nord^strøno:Nord^strøno9 ACCRA-plc ;
Norges-gruppen:Norges-gruppen LONDON-org ;
Noro:Noro9 ACCRA-sur ;
Nosse^bro:Nosse^bro9 ACCRA-plc ;
Nuccio:Nuccio9 ACCRA-mal ;
Nu^evo:Nu^evo9 ACCRA-plc ;
Nuotio:Nuotio9 ACCRA-sur ;
Nurmio:Nurmio9 ACCRA-sur ;
Nurmisto:Nurmisto9 ACCRA-sur ;
Nurmo:Nurmo9 ACCRA-plc ;
Nurro:Nurro9 ACCRA-sur ;
Nyco:Nyco9 ACCRA-org ;
Ny^mo:Ny^mo9 NYSTØ ;
 Oarjjelij-Bájdár:Oarjjelij-Bájddár9 DUORTNUS-plc ; !village
 Oaffe:Oaffe MARJA-plc ; !village
 Oallo^luokta MARJA-plc ; !village
Obihiro:Obihiro9 ACCRA-plc ;
Ockel^bo:Ockel^bo9 NYSTØ-plc ;
Ogbomosho:Ogbomosho9 ACCRA-plc ;
Ohio:Ohio9 ACCRA-plc ;
Ohra-aho:Ohra-aho9 ACCRA-sur ;
Ohvo:Ohvo9 ACCRA-plc ;
Oivo:Oivo9 ACCRA-sur ;
Oja^lehto:Ojalehto9 ACCRA-sur ;
Ojamo:Ojamo9 ACCRA-sur ;
Ojan^aho:Ojan^aho9 ACCRA-sur ;
Okavango:Okavango9 ACCRA-plc ;
Okko:Okko9 ACCRA-plc ;
Ollanketo:Ollanketo9 ACCRA-sur ;
Ollitervo:Ollitervo9 ACCRA-sur ;
Ombo:Ombo9 ACCRA-sur ;
Onkalo:Onkalo9 ACCRA-sur ;
Onkamo:Onkamo9 ACCRA-plc ;
Ono:Ono9 ACCRA-sur ;
Ontario:Ontario9 ACCRA-plc ;
Oporto:Oporto9 ACCRA-plc ;
Öre^bro:Öre^bro9 NYSTØ-plc ;
Orinoco:Orinoco9 ACCRA-plc ;
Orlando:Orlando9 ACCRA-plc ;
Oshog^bo:Oshog^bo9 ACCRA-plc ;
Oslo:Oslo9 ACCRA-plc ;
Osmo:Osmo9 ACCRA-mal ;
Øst^mo:Øst^mo9 NYSTØ ;
Otranto:Otranto9 ACCRA-plc ;
Otto:Otto9 ACCRA-mal ;
Ovi^edo:Ovi^edo9 ACCRA-plc ;
Øylo:Øylo9 NYSTØ ;
Ozero:Ozero9 ACCRA-plc ;
Paasio:Paasio9 ACCRA-sur ;
Paaso:Paaso9 ACCRA-sur ;
Pää^talo:Pää^talo9 ACCRA-sur ;
Paatero:Paatero9 ACCRA-sur ;
Paavo:Paavo9 ACCRA-mal ;
Paco:Paco9 ACCRA-mal ;
Pago:Pago9 ACCRA-plc ;
Pahakero:Pahakero9 ACCRA-plc ;
Pahka^salo:Pahka^salo9 ACCRA-plc ;
Pakassaivo:Pakassaivo9 ACCRA-plc ;
Palermo:Palermo9 ACCRA-plc ;
Palkaskero:Palkaskero9 ACCRA-plc ;
Palo:Palo9 ACCRA-sur ;
Palo^heimo:Palo^heimo9 ACCRA-sur ;
Paltto:Paltto9 ACCRA-sur ;
Palvio:Palvio9 ACCRA-sur ;
Pango:Pango9 ACCRA-plc ;
Papin^aho:Papin^aho9 ACCRA-sur ;
Paramaribo:Paramaribo9 ACCRA-plc ;
Parkko:Parkko9 ACCRA-sur ;
Partio:Partio9 ACCRA-sur ;
Paso:Paso9 ACCRA-plc ;
Paulo:Paulo9 ACCRA-plc ;
Pedro:Pedro9 ACCRA-mal ;
Peiho:Peiho9 ACCRA-sur ;
Peippo:Peippo9 ACCRA-sur ;
Pello:Pello9 ACCRA-plc ;
Pelto:Pelto9 ACCRA-sur ;
Perä^aho:Perä^aho9 ACCRA-sur ;
Perä^salo:Perä^salo9 ACCRA-sur ;
Perä^talo:Perä^talo9 ACCRA-sur ;
Perho:Perho9 ACCRA-mal ;
Perko:Perko9 ACCRA-sur ;
Permanto:Permanto9 ACCRA-sur ;
Pernambuco:Pernambuco9 ACCRA-mal ;
Pesaro:Pesaro9 ACCRA-plc ;
Petsamo:Petsamo9 ACCRA-plc ;
Peurakaltio:Peurakaltio9 ACCRA-plc ;
Pharo:Pharo9 ACCRA-plc ;
Picasso:Picasso9 ACCRA-sur ;
Piippo:Piippo9 ACCRA-sur ;
Piirto:Piirto9 ACCRA-sur ;
Pikko:Pikko9 ACCRA-sur ;
Pikku^aho:Pikku^aho9 ACCRA-sur ;
Pilcoma^yo:Pilcoma^yo9 ACCRA-plc ;
Pinatubo:Pinatubo9 ACCRA-plc ;
Pi^ombino:Pi^ombino9 ACCRA-plc ;
Pirjo:Pirjo9 ACCRA-fem ;
Pirtti^aho:Pirtti^aho9 ACCRA-sur ;
Pirtti^salo:Pirtti^salo9 ACCRA-sur ;
Pisto:Pisto9 ACCRA-sur ;
Pitkä^aho:Pitkä^aho9 ACCRA-sur ;
Pitko:Pitko9 ACCRA-sur ;
Pizarro:Pizarro9 ACCRA-plc ;
Pluto:Pluto9 ACCRA-obj ;
 Pouls^bo+Use/Sub:Pouls^bo9 NYSTØ-plc ; !
 Po+CmpN/None:Po9 ACCRA-mal ; !
Podujevo:Podujevo9 ACCRA-plc ;
Pohjan^heimo:Pohjan^heimo9 ACCRA-sur ;
Pohjan^palo:Pohjan^palo9 ACCRA-sur ;
Pohjan^raito:Pohjan^raito9 ACCRA-sur ;
Pohjois^aho:Pohjois^aho9 ACCRA-surplc ;
Pohto:Pohto9 ACCRA-sur ;
Polo:Polo9 ACCRA-sur ;
Polso:Polso9 ACCRA-plc ;
Póo:Póo9 ACCRA-plc ;
Porko:Porko9 ACCRA-plc ;
Porto:Porto9 ACCRA-plc ;
Porto-Novo:Porto-Novo9 ACCRA-plc ;
Porvoo:Porvoo9 ACCRA-plc ;
Posio:Posio9 ACCRA-plc ;
 Pouls^bo+Use/Sub:Pouls^bo9 NYSTØ-plc ; !
 Pouls^bo+Use/Sub:Pouls^bo9 NYSTØ-plc ; !
Pouls^bo:Pouls^bo9 ACCRA-plc ;
Pöytä^laakso:Pöytä^laakso9 ACCRA-sur ;
Prato:Prato9 ACCRA-plc ;
Press:Press9 BERN-sur ;
Prest^bak^mo:Prest^bak^mo9 NYSTØ-plc ;
Provo:Provo9 ACCRA-plc ;
Pu^eblo:Pu^eblo9 ACCRA-mal ;
Pu^erto:Pu^erto9 ACCRA-plc ;
Puhto:Puhto9 ACCRA-sur ;
Puikko:Puikko9 ACCRA-plc ;
Puisto:Puisto9 ACCRA-plc ;
Puolakan^aho:Puolakan^aho9 ACCRA-sur ;
Purho:Purho9 ACCRA-sur ;
Puro:Puro9 ACCRA-sur ;
Purtilo:Purtilo9 ACCRA-sur ;
Putto:Putto9 ACCRA-sur ;
Putuma^yo:Putuma^yo9 ACCRA-plc ;
Puukko:Puukko9 ACCRA-sur ;
Puutio:Puutio9 ACCRA-sur ;
Pyhä^luoto:Pyhä^luoto9 ACCRA-sur ;
Pyy^salo:Pyy^salo9 ACCRA-sur ;
Qingdao:Qingdao9 NYSTØ-plc ;
Qinhu^angdao:Qinhu^angdao9 ACCRA-plc ;
Quat^tro:Quat^tro9 ACCRA-obj ;
Querétaro:Querétaro9 ACCRA-plc ;
Quezaltenango:Quezaltenango9 ACCRA-plc ;
Quito:Quito9 ACCRA-plc ;
Radio:Radio9 ACCRA-org ;
Rafto:Rafto9 ACCRA-sur ;
Rahko:Rahko9 ACCRA-mal ;
Rahnasto:Rahnasto9 ACCRA-sur ;
Railo:Railo9 ACCRA-sur ;
Raimo:Raimo9 ACCRA-mal ;
Rainio:Rainio9 ACCRA-sur ;
Raiskio:Raiskio9 ACCRA-sur ;
Raitio:Raitio9 ACCRA-sur ;
Raivio:Raivio9 ACCRA-sur ;
Raja-aho:Raja-aho9 ACCRA-sur ;
Raja^kallio:Raja^kallio9 ACCRA-sur ;
Raja^salo:Raja^salo9 ACCRA-sur ;
Ram^bo:Ram^bo9 ACCRA-mal ;
Råmsså MARJA-plc ;
Rannikko:Rannikko9 ACCRA-sur ;
Rannisto:Rannisto9 ACCRA-sur ;
Ranta-aho:Ranta-aho9 ACCRA-sur ;
Ranta^kallio:Ranta^kallio9 ACCRA-sur ;
Ranta^kaulio:Ranta^kaulio9 ACCRA-sur ;
Ranta^kokko:Ranta^kokko9 ACCRA-sur ;
Ranta^salo:Ranta^salo9 ACCRA-sur ;
Ranta^talo:Ranta^talo9 ACCRA-sur ;
Rantio:Rantio9 ACCRA-sur ;
Ranto:Ranto9 ACCRA-sur ;
Rapakko:Rapakko9 ACCRA-sur ;
Rapo:Rapo9 ACCRA-sur ;
Raukko:Raukko9 ACCRA-sur ;
Raumo:Raumo9 NYSTØ ;
Raunio:Raunio9 ACCRA-sur ;
Rauno:Rauno9 ACCRA-mal ;
Rauta^salo:Rauta^salo9 ACCRA-sur ;
Rautio:Rautio9 ACCRA-sur ;
Ravlo:Ravlo9 ACCRA-sur ;
Real^Audio:Real^Audio9 ACCRA-obj ;
Reggio:Reggio9 ACCRA-plc ;
Reijo:Reijo9 ACCRA-mal ;
Reino:Reino9 ACCRA-mal ;
Reinoso:Reinoso9 ACCRA-sur ;
Reko:Reko9 ACCRA-mal ;
Remo:Remo9 ACCRA-plc ;
Renko:Renko9 ACCRA-plc ;
Renmælmo:Renmæ9lmo9 ACCRA-sur ;
Repo:Repo9 ACCRA-mal ;
Ricardo:Ricardo9 ACCRA-mal ;
Rico:Rico9 ACCRA-mal ;
Riekko:Riekko9 ACCRA-sur ;
Riesto:Riesto9 ACCRA-sur ;
Riho:Riho9 ACCRA-mal ;
Riihi^aho:Riihi^aho9 ACCRA-sur ;
Rim^bo:Rim^bo9 ACCRA-plc ;
Ringo:Ringo9 ACCRA-mal ;
Rinne^Radio:Rinne^Radio9 ACCRA-org ;
Rino:Rino9 ACCRA-mal ;
Rinta-^aho:Rinta-^aho9 ACCRA-sur ;
Rio:Rio9 ACCRA-plc ;
 Rio% de% Janeiro+CmpN/None:Rio% de% Janeiro9 ACCRA-plc ; !
Río:Río9 ACCRA-plc ;
Risto:Risto9 ACCRA-mal ;
Rivaldo:Rivaldo9 ACCRA-sur ;
Roberto:Roberto9 ACCRA-mal ;
Røde^kro:Røde^kro9 ACCRA-obj ;
Rodolfo:Rodolfo9 ACCRA-mal ;
Rogn^mo:Rogn^mo9 NYSTØ ;
Roisko:Roisko9 ACCRA-sur ;
Roitto:Roitto9 ACCRA-sur ;
Rollo:Rollo9 ACCRA-plc ;
Romeo:Romeo9 ACCRA-mal ;
Rømo:Rømo9 NYSTØ ;
Roo:Roo9 ACCRA-plc ;
Ropo:Ropo9 ACCRA-sur ;
Rosario:Rosario9 ACCRA-mal ;
Rovio:Rovio9 ACCRA-sur ;
 Rudná^vuodna MARJA-plc ; !village
 Ruos0sja+CmpN/SgG:Ruos'sja SUOBMA-plc ; !
 Ruokto MARJA-plc ; !village
 Rudná^vuodna MARJA-plc ; !village
Rudolfo:Rudolfo9 ACCRA-mal ;
Ruippo:Ruippo9 ACCRA-sur ;
Ruis^salo:Ruis^salo9 ACCRA-plc ;
Ruko^lompolo:Ruko^lompolo9 ACCRA-plc ;
Ruoho:Ruoho9 ACCRA-sur ;
Ruokamo:Ruokamo9 ACCRA-sur ;
Ruokso:Ruokso9 ACCRA-ani ;
 Ruos0sja+CmpN/SgG:Ruos'sja SUOBMA-plc ; !
Saaren^keto:Saaren^keto9 ACCRA-sur ;
Saari^aho:Saari^aho9 ACCRA-sur ;
Saarikko:Saarikko9 ACCRA-sur ;
Saario:Saario9 ACCRA-sur ;
Saaristo:Saaristo9 ACCRA-sur ;
Saarnio:Saarnio9 ACCRA-sur ;
Saarto:Saarto9 ACCRA-sur ;
 Sábme+CmpN/SgG:Sábme SUOBMA-plc; !
Sacramento:Sacramento9 ACCRA-plc ;
Sæter^mo:Sæ9ter^mo9 ACCRA-sur ;
Sag^elvmo:Sag^elvmo9 NYSTØ-sur ;
Sag^mo:Sag^mo9 NYSTØ ;
Saikko:Saikko9 ACCRA-mal ;
Sainio:Sainio9 ACCRA-sur ;
Saint-Malo:Saint-Malo9 ACCRA-plc ;
Sairio:Sairio9 ACCRA-sur ;
Saito:Saito9 ACCRA-sur ;
Saivokero:Saivokero9 ACCRA-plc ;
Sakko:Sakko9 ACCRA-sur ;
Salerno:Salerno9 ACCRA-plc ;
Salmio:Salmio9 ACCRA-sur ;
Sálmmo:Sálmmo9 ACCRA-sur ;
Salmo:Salmo9 NYSTØ ;
Sálmo:Sálmo9 ACCRA-sur ;
Salo:Salo9 ACCRA-surplc ;
Salomo:Salomo9 ACCRA-mal ;
Saltillo:Saltillo9 ACCRA-plc ;
Sáme#digge MARJA-org ;
Sáme^radio:Sáme^radio9 ACCRA-org ;
Sam^foto:Sam^foto9 ACCRA-org ;
Sámi^radio:Sámi^radio9 ACCRA-org ;
Sammalisto:Sammalisto9 ACCRA-plc ;
Sampo:Sampo9 ACCRA-mal ;
Sanaksen^aho:Sanaksen^aho9 ACCRA-sur ;
Sanču^ari ACCRA-org ;
Sand^mo:Sand^mo9 NYSTØ ;
Santi^ago:Santi^ago9 ACCRA-plc ;
Santikko:Santikko9 ACCRA-sur ;
Santo:Santo9 ACCRA-plc ;
Sapfo:Sapfo9 ACCRA-plc ;
Sapporo:Sapporo9 ACCRA-plc ;
Sara-aho:Sara-aho9 ACCRA-sur ;
Sarajevo:Sarajevo9 ACCRA-plc ;
Sarek:Sareg9 LONDON-plc ;
Sario:Sario9 ACCRA-sur ;
Sasso:Sasso9 ACCRA-plc ;
Saukko:Saukko9 ACCRA-sur ;
Sauna-aho:Sauna-aho9 ACCRA-sur ;
Savi^aro:Savi^aro9 ACCRA-plc ;
Savikko:Savikko9 ACCRA-sur ;
Savi^laakso:Savi^laakso9 ACCRA-sur ;
Savi^luoto:Savi^luoto9 ACCRA-sur ;
Savio:Savio9 ACCRA-surplc ;
Savo:Savo9 ACCRA-plc ;
Savtso:Savtso9 ACCRA-plc ;
Saxo:Saxo9 ACCRA-mal ;
Scipio:Scipio9 ACCRA-mal ;
Sefo:Sefo9 ACCRA-org ;
Seidajok:Seidajok9 BERN-plc ;
Sel^bo:Sel^bo9 ACCRA-sur ;
Selkäin^aho:Selkäin^aho9 ACCRA-sur ;
Seluzcko:Seluzcko9 ACCRA-plc ;
Seppo:Seppo9 ACCRA-mal ;
 Sera ACCRA-fem ; !village
Seveso:Seveso9 ACCRA-plc ;
Si^ao:Si^ao9 ACCRA-mal ;
Sidanko:Sidanko9 ACCRA-sur ;
Siglu^fjörður LONDON-plc ;
Sihto:Sihto9 ACCRA-sur ;
Sihvo:Sihvo9 ACCRA-mal ;
Siipo:Siipo9 ACCRA-sur ;
Sii^vikko:Sii^vikko9 ACCRA-sur ;
Silo:Silo9 ACCRA-sur ;
Silvino:Silvino9 ACCRA-sur ;
Silvo:Silvo9 ACCRA-sur ;
Simo:Simo9 ACCRA-plc ;
Simo:Simo9 ACCRA-mal ;
Simon^aho:Simon^aho9 ACCRA-sur ;
Sinervo:Sinervo9 ACCRA-mal ;
Sini^luoto:Sini^luoto9 ACCRA-sur ;
Sini^salo:Sini^salo9 ACCRA-sur ;
Sinkko:Sinkko9 ACCRA-sur ;
Sippo:Sippo9 ACCRA-sur ;
Siro:Siro9 ACCRA-sur ;
Sirvio:Sirvio9 ACCRA-sur ;
Siuko:Siuko9 ACCRA-plc ;
Sjilo:Sjilo9 ACCRA-plc ;
Sjo:Sjo9 ACCRA-sur ;
Sjö^bo:Sjö^bo9 ACCRA-plc ;
Skamo:Skamo9 NYSTØ ;
Skeds^mo:Skeds^mo9 NYSTØ ;
 Skierre^stáde MARJA-plc ; !village
 Skievvá MARJA-plc ; !village
 Skilkká MARJA-plc ; !village
Skidoo:Skidoo9 NYSTØ-obj ;
Ski-Doo:Ski-Doo9 NYSTØ-ani ;
 Skievvá MARJA-plc ; !village
Skin^mo:Skin^mo9 NYSTØ ;
Skog^mo:Skog^mo9 NYSTØ ;
Skorpo:Skorpo9 ACCRA-plc ;
Skov^bo:Skov^bo9 NYSTØ ;
Skul^stad^mo:Skul^stad^mo9 NYSTØ ;
Slaatto:Slaatto9 ACCRA-sur ;
Sligo:Sligo9 ACCRA-plc ;
Snarte^mo:Snarte^mo9 NYSTØ ;
Soho:Soho9 ACCRA-plc ;
Soinio:Soinio9 ACCRA-sur ;
Soi^salo:Soi^salo9 ACCRA-sur ;
Soivio:Soivio9 ACCRA-sur ;
Sokoto:Sokoto9 ACCRA-plc ;
Sollo:Sollo9 ACCRA-sur ;
Somero:Somero9 ACCRA-plc ;
Soppero:Soppero9 ACCRA-sur ;
Sør^mo:Sør^mo9 NYSTØ ;
Sorrento:Sorrento9 ACCRA-plc ;
Sorvisto:Sorvisto9 ACCRA-sur ;
Sorvo:Sorvo9 ACCRA-plc ;
Soweto:Soweto9 ACCRA-plc ;
Steiro:Steiro9 ACCRA-sur ;
Stora^enso:Stora^enso9 ACCRA-org ;
Stor^mo:Stor^mo9 NYSTØ ;
Stuor^julev LONDON-plc ;
Suður^oy BERN-plc ;
Suihko:Suihko9 ACCRA-sur ;
Suivakko:Suivakko9 ACCRA-ani ;
Sulo:Sulo9 ACCRA-mal ;
Suntio:Suntio9 ACCRA-sur ;
 Suobma+CmpN/SgG:Suobma SUOBMA-plc; !
Suokko:Suokko9 ACCRA-sur ;
Suonio:Suonio9 ACCRA-sur ;
Sure^flo:Sure^flo9 NYSTØ ;
Suurhasko:Suurhasko9 ACCRA-sur ;
Suvanto:Suvanto9 ACCRA-plc ;
Svakko:Svakko9 ACCRA-sur ;
Svan^elv^mo:Svan^elv^mo9 NYSTØ ;
Sve^io:Sve^io9 ACCRA-plc ;
 Sve^njunnjá MARJA-plc ; !village
Svierik:Svierig9 LONDON-plc ;
Svork^mo:Svork^mo9 NYSTØ ;
Tabasco:Tabasco9 ACCRA-obj ;
Taimisto:Taimisto9 ACCRA-sur ;
Tainio:Tainio9 ACCRA-sur ;
Taisto:Taisto9 ACCRA-mal ;
Taivaskero:Taivaskero9 ACCRA-plc ;
Taivas^salo:Taivas^salo9 ACCRA-plc ;
Tajo:Tajo9 ACCRA-plc ;
Tajumulco:Tajumulco9 ACCRA-plc ;
Takalo:Takalo9 ACCRA-sur ;
Talcahu^ano:Talcahu^ano9 ACCRA-plc ;
Talso:Talso9 ACCRA-plc ;
Talvio:Talvio9 ACCRA-sur ;
Tammi^lehto:Tammi^lehto9 ACCRA-sur ;
Tammi^salo:Tammi^salo9 ACCRA-surplc ;
Tammisto:Tammisto9 ACCRA-plc ;
Tampico:Tampico9 ACCRA-mal ;
Tampio:Tampio9 ACCRA-sur ;
Tano:Tano9 ACCRA-org ;
Tapanin^aho:Tapanin^aho9 ACCRA-sur ;
Tapio:Tapio9 ACCRA-mal ;
Taranto:Taranto9 ACCRA-plc ;
Tarmo:Tarmo9 ACCRA-mal ;
Taro:Taro9 ACCRA-ani ;
Tarto:Tarto9 ACCRA-plc ;
Tasanko:Tasanko9 ACCRA-sur ;
Tasso:Tasso9 ACCRA-plc ;
Tauno:Tauno9 ACCRA-mal ;
Teig^mo:Teig^mo9 NYSTØ-surplc ;
Teitto:Teitto9 ACCRA-sur ;
Tejo:Tejo9 ACCRA-plc ;
Tellervo:Tellervo9 ACCRA-fem ;
Temuco:Temuco9 ACCRA-plc ;
Tenho:Tenho9 ACCRA-mal ;
Teno:Teno9 ACCRA-plc ;
Teno^puro:Teno^puro9 ACCRA-sur ;
Teo:Teo9 ACCRA-mal ;
Tepasto:Tepasto9 ACCRA-plc ;
Teppo:Teppo9 ACCRA-mal ;
Terho:Terho9 ACCRA-mal ;
Tero:Tero9 ACCRA-mal ;
Tervo:Tervo9 ACCRA-mal ;
Te^uvo:Te^uvo9 ACCRA-mal ;
Texaco:Texaco9 ACCRA-org ;
Theo:Theo9 ACCRA-mal ;
Ti^ago:Ti^ago9 ACCRA-plc ;
Ti^bro:Ti^bro9 ACCRA-plc ;
Ticino:Ticino9 ACCRA-plc ;
Tiiro:Tiiro9 ACCRA-plc ;
Tiitto:Tiitto9 ACCRA-sur ;
Timo:Timo9 ACCRA-mal ;
Tobago:Tobago9 ACCRA-plc ;
To^bro:To^bro9 ACCRA-plc ;
Togo:Togo9 ACCRA-plc ;
Tohmo:Tohmo9 ACCRA-surplc ;
Toivio:Toivio9 ACCRA-sur ;
Toivo:Toivo9 ACCRA-mal ;
Tokyo:Tokyo9 ACCRA-plc ;
Toledo:Toledo9 ACCRA-plc ;
Toljamo:Toljamo9 ACCRA-sur ;
Torino:Torino9 ACCRA-plc ;
Torkko:Torkko9 ACCRA-sur ;
Törmä^lehto:Törmä^lehto9 ACCRA-sur ;
Toro:Toro9 ACCRA-plc ;
Toronto:Toronto9 ACCRA-plc ;
Torpo:Torpo9 ACCRA-plc ;
Tors^mo:Tors^mo9 NYSTØ ;
Trane^mo:Trane^mo9 NYSTØ ;
Trentino-Alto:Trentino-Alto9 ACCRA-plc ;
Trento:Trento9 ACCRA-plc ;
Treviso:Treviso9 ACCRA-plc ;
Tro:Tro9 ACCRA-sur ;
Tro^as LONDON-plc ;
Tro^as LONDON-plc ;
Tron^mo:Tron^mo9 NYSTØ ;
Trujillo:Trujillo9 ACCRA-sur ;
Tsangpo:Tsangpo9 ACCRA-plc ;
Tsingtao:Tsingtao9 ACCRA-plc ;
Tulling^toppen:Tulling^toppen LONDON-org ;
Tulppo:Tulppo9 ACCRA-surplc ;
Tuohino:Tuohino9 ACCRA-sur ;
Tuokko:Tuokko9 ACCRA-sur ;
Tuomi^salo:Tuomi^salo9 ACCRA-sur ;
Tuomisto:Tuomisto9 ACCRA-sur ;
Tuomo:Tuomo9 ACCRA-mal ;
Tveito:Tveito9 ACCRA-plc ;
Tycho:Tycho9 ACCRA-mal ;
Tzepo:Tzepo9 ACCRA-plc ;
Tzupo:Tzupo9 ACCRA-plc ;
Uitto:Uitto9 ACCRA-sur ;
Ukon^aho:Ukon^aho9 ACCRA-sur ;
 Ulli:Ulli ACCRA-plc ; !village
Unesco:Unesco9 ACCRA-org ;
 Unna% Tjerusj:Unna% Tjerutj LONDON-plc ; !Multi
Uno:Uno9 ACCRA-mal ;
Urbino:Urbino9 ACCRA-plc ;
Urho:Urho9 ACCRA-mal ;
Usko:Usko9 ACCRA-mal ;
 Uts^vuodna MARJA-plc ; !village
Ut^skarpen:Ut^skarpen LONDON-org ;
Uusi^kartano:Uusi^kartano9 ACCRA-surplc ;
Væli^dalo:Væ9li^dalo9 ACCRA-sur ;
Vågå^mo:Vågå^mo9 NYSTØ ;
Vähä^aho:Vähä^aho9 ACCRA-sur ;
Vähä^salo:Vähä^salo9 ACCRA-sur ;
Vähä^talo:Vähä^talo9 ACCRA-sur ;
Vähä^tiitto:Vähä^tiitto9 ACCRA-sur ;
Vahteristo:Vahteristo9 ACCRA-sur ;
Vainio:Vainio9 ACCRA-sur ;
 Valo:Valo9 ACCRA-mal ; !Also sur
Väli^aho:Väli^aho9 ACCRA-sur ;
Valio:Valio9 ACCRA-malsur ;
Väli^salo:Väli^salo9 ACCRA-sur ;
Väli^talo:Väli^talo9 ACCRA-sur ;
Vallo:Vallo9 ACCRA-sur ;
 Valo:Valo9 ACCRA-mal ; !Also sur
Valparaiso:Valparaiso9 ACCRA-plc ;
Valto:Valto9 ACCRA-plc ;
Vana^mo:Vana^mo9 ACCRA-surplc ;
Vanha^talo:Vanha^talo9 ACCRA-sur ;
Vans^bro:Vans^bro9 ACCRA-plc ;
Varho:Varho9 ACCRA-sur ;
Varjo:Varjo9 ACCRA-mal ;
Varm^bo:Varm^bo9 NYSTØ ;
Värna^mo:Värna^mo9 NYSTØ ;
Vartio:Vartio9 ACCRA-sur ;
Varvikko:Varvikko9 ACCRA-sur ;
Vasco:Vasco9 ACCRA-mal ;
Vasko:Vasko9 ACCRA-plc ;
Veijo:Veijo9 ACCRA-sur ;
Veikko:Veikko9 ACCRA-mal ;
Veitsi^luoto:Veitsi^luoto9 ACCRA-surplc ;
Veneto:Veneto9 ACCRA-plc ;
Venho:Venho9 ACCRA-mal ;
Vento:Vento9 ACCRA-plc ;
Verho:Verho9 ACCRA-mal ;
Vesanto:Vesanto9 ACCRA-plc ;
Vesikko:Vesikko9 ACCRA-sur ;
Vi^bo:Vi^bo9 NYSTØ-plc ;
Vidaro:Vidaro9 ACCRA-sur ;
Viddul^jienuo:Viddul^jienuo9 ACCRA-plc ;
 Vietas LONDON-plc ; !village
 Vieno:Vieno9 ACCRA-fem ; !Also sur
 Vieno:Vieno9 ACCRA-fem ; !Also sur
Vierikko:Vierikko9 ACCRA-sur ;
Vig^dals^mo:Vig^dals^mo9 NYSTØ ;
Viggo:Viggo9 ACCRA-mal ;
Vigo:Vigo9 ACCRA-mal ;
Vihanto:Vihanto9 ACCRA-sur ;
Viher^salo:Viher^salo9 ACCRA-sur ;
Vihko:Vihko9 ACCRA-sur ;
Viio:Viio9 ACCRA-sur ;
Viita-aho:Viita-aho9 ACCRA-sur ;
Viita^salo:Viita^salo9 ACCRA-sur ;
Viitikko:Viitikko9 ACCRA-sur ;
Viljo:Viljo9 ACCRA-mal ;
Vilkko:Vilkko9 ACCRA-sur ;
Vill^mo:Vill^mo9 NYSTØ ;
Vilo:Vilo9 ACCRA-sur ;
Viro:Viro9 ACCRA-plc ;
Virta^mo:Virta^mo9 ACCRA-sur ;
Visio:Visio9 ACCRA-org ;
Viter^bo:Viter^bo9 NYSTØ-plc ;
Viuhko:Viuhko9 ACCRA-sur ;
 Vo+CmpN/None:Vo9 ACCRA-mal ; !
Voipio:Voipio9 ACCRA-sur ;
Volvo:Volvo9 ACCRA-obj ;
Vopna^fjörður LONDON-plc ;
Vormisto:Vormisto9 ACCRA-sur ;
 Vuolle^riebme MARJA-plc ; !village
 Vuollná ACCRA-plc ; !village
 Vuottnán^áhpe+Use/Sub:Vuottnán^áhpe MARJA-plc; !
Vulcano:Vulcano9 ACCRA-plc ;
Vuodna MARJA-plc ;
Vuokko:Vuokko9 ACCRA-fem ;
Vuolát:Vuolád9 BERN-sur ;
 Vuolle^riebme MARJA-plc ; !village
Vuollo:Vuollo9 ACCRA-sur ;
Vuolteen^aho:Vuolteen^aho9 ACCRA-sur ;
Vuontiskero:Vuontiskero9 ACCRA-plc ;
Vuorio:Vuorio9 ACCRA-sur ;
Vuori^salo:Vuori^salo9 ACCRA-sur ;
Vuoristo:Vuoristo9 ACCRA-sur ;
Vuotso:Vuotso9 ACCRA-plc ;
Waco:Waco9 ACCRA-plc ;
Waterloo:Waterloo9 ACCRA-plc ;
Webb^radio:Webb^radio9 ACCRA-obj ;
Wiggo:Wiggo9 ACCRA-mal ;
Xi^ao:Xi^ao9 ACCRA-mal ;
Yahoo:Yahoo9 ACCRA-org ;
Yamomoto:Yamomoto9 ACCRA-sur ;
Yamoussoukro:Yamoussoukro9 ACCRA-plc ;
Yenbo:Yenbo9 ACCRA-plc ;
Ylä^talo:Ylä^talo9 ACCRA-sur ;
Yleis^radio:Yleis^radio9 ACCRA-org ;
Yli^aho:Yli^aho9 ACCRA-sur ;
Yli^lehto:Yli^lehto9 ACCRA-sur ;
Yli-Riesto:Yli-Riesto9 ACCRA-sur ;
Yli^suvanto:Yli^suvanto9 ACCRA-sur ;
Yli^talo:Yli^talo9 ACCRA-sur ;
Ylläskaltio:Ylläskaltio9 ACCRA-plc ;
Ylläslompolo:Ylläslompolo9 ACCRA-plc ;
Ylös^talo:Ylös^talo9 ACCRA-sur ;
Yrtti^aho:Yrtti^aho9 ACCRA-sur ;
Zabno:Zabno9 ACCRA-plc ;
Zakho:Zakho9 ACCRA-plc ;
Zibo:Zibo9 ACCRA-plc ;
! Divvun & Giellatekno - open source grammars for Sámi and other languages
! Copyright © 2000-2010 The University of Tromsø & the Norwegian Sámi Parliament
! http://giellatekno.uit.no & http://divvun.no
!
! This program is free software; you can redistribute and/or modify
! this file under the terms of the GNU General Public License as published by
! the Free Software Foundation, either version 3 of the License, or
! (at your option) any later version. The GNU General Public License
! is found at http://www.gnu.org/licenses/gpl.html. It is
! also available in the file $GTHOME/LICENSE.txt.
!
! Other licensing options are available upon request, please contact
! giellatekno@hum.uit.no or divvun@samediggi.no

! Conjunction
! ===========


LEXICON Conjunction

 de		Cc ; ! (Pcle only, "så".) we do like in sme, vrd. Nickel
ja		Cc ;
jali		Cc ;
jale Cc ;
ge		Cc ;
goappátja	Cc ;
jalik		Cc ;
juobi	Cc ;
juogu		Cc ;
men		Cc ;
vaj		Cc ;
valla		Cc ;
masku Cc ;
val         Cc ;
vájbi		Cc ;
váj         Cc ;
mavas Cc ;

LEXICON Cc
+CC:%>0 # ;




! Divvun & Giellatekno - open source grammars for Sámi and other languages
! Copyright © 2000-2010 The University of Tromsø & the Norwegian Sámi Parliament
! http://giellatekno.uit.no & http://divvun.no
!
! This program is free software; you can redistribute and/or modify
! this file under the terms of the GNU General Public License as published by
! the Free Software Foundation, either version 3 of the License, or
! (at your option) any later version. The GNU General Public License
! is found at http://www.gnu.org/licenses/gpl.html. It is
! also available in the file $GTHOME/LICENSE.txt.
!
! Other licensing options are available upon request, please contact
! giellatekno@hum.uit.no or divvun@samediggi.no

LEXICON adv
+Adv:%>0 K ;

LEXICON CSadv
+Adv:%>0 # ;

LEXICON Adverb

! This is a list over lexical adverbs.
! In addition should be added adverbs
! Automatically derived from adjectives
 
dan% diehti adv ; 
 
adjáj adv ;
agev adv ;
 ajek adv ; !XXX se ajik
ajt adv ;
ajtu adv ;
ajtusasj adv ;
ajtusin adv ;
aktijvalattjat adv ;
gasskal adv ;
riektabut adv ;
aktan adv ;
aktan% ájdan adv ;
dasi adv ;
hájn adv ;
guolmudiddjen adv ;
biebbmo#gárvedattijn adv ;
tæksta#dagádijn adv ;
biebbmo#juogedijn adv ;
tjihtjen-tjáhtjen adv ;
vajusa adv ;
 vuohkasijt+Use/Sub:vuohkasijt adv; !
 tjoaŋŋkuba+Use/Sub:tjoaŋŋkuba adv; !
 gihttjuba+Use/Sub:gihttjuba adv; !
 dasáhka+Use/Sub:dasáhka adv; !
dasága adv ;
 sade+Use/Sub:sade adv; !
 ihke+Use/Sub:ihke adv; !
loabddásin adv ;
guvse#dievav adv ;
båvså#dievav adv ;
gáre#dievav adv ;
skielo#dievav adv ;
gávtja#dievav adv ;
buottasik adv ;
aktat adv ;
aktat#rajes adv ;
aktat#rájes adv ;
bahta#rájes adv ;
buolva#rájes adv ;
 aktatbirggat adv ; !XXXse avtatbirges 
aktelasj adv ;
aktelattja adv ;
aktelattjaj adv ;
aktelattjat adv ;
aktelis adv ;
aktelt adv ;
akti adv ;
aktij adv ;
aktijrádij adv ;
aktis adv ;
aktisattja adv ;
aktisattjat adv ;
aktsi adv ;
aktu adv ;
aktu#sajen adv ;
alebuj adv ;
alebun adv ;
alebut adv ;
alelt adv ;
!ales# NounRoot ; !moved to LEXICON Prefixes
!alle# NounRoot ; !already in NounRoot
allela adv ;
allelattja adv ;
allelattjaj adv ;
allelattjan adv ;
allelij adv ;
allelin adv ;
allelis adv ;
allen adv ;
allet adv ;
almajda adv ;
almajs adv ;
almma adv ;
almma#láhkáj adv ;
almmu adv ; 
almu adv ;
almuk adv ;
almulattjaj adv ;
almulattjat adv ;
!alusj# NounRoot ; !alusj+A+Attr
alvos#láhkáj adv ;
alvot adv ;
alvvusappot adv ;
alvvusit adv ;
alvvábun adv ;
alvvábut adv ;
alvvábuttjat adv ;
alvvát adv ;
alás adv ;
alás#jådedijn adv ;
asmel% bælláj adv ;
assát adv ;
astelattja adv ;
astelattjaj adv ;
astelattjan adv ;
aston adv ;
asstot adv ;
astot adv ;
avta#dásen adv ;
avta#gærddáj adv ;
avta#bále adv ;
avt#bále adv ;
avt#láhkáj adv ;
avta#láhkáj adv ;
åvtå#láhkáj adv ;
åvtå#dásen adv ;
åvtå#gærddáj adv ;
åvtå#bále adv ;
åvt#bále adv ;
åvt#láhkáj adv ;
avtagattjat adv ;
avtagærddásattjat adv ;
avtaj#rádij adv ;
avtajt#tjalmij adv ;
avtak#rajes adv ;
avtat#rájes adv ;
avtat#njálmes adv ;
avtat#rajes adv ;
avtatbirges adv ;
avtatjij adv ;
avtelt adv ;
baddjen adv ;
baddjet adv ;
!badje#  NounRoot ; !moved to LEXICON Prefixes
badjel adv ;
badjela adv ;
badjelappot adv ;
badjelattja adv ;
badjelattjaj adv ;
badjelattjan adv ;
badjelij  adv ;
badjelin  adv ;
badjelis adv ;
badjen adv ;
badjet adv ;
badjálakkoj adv ;
bahát adv ;
bajebuj adv ;
bajebun adv ;
bajebuttja adv ;
bajebuttjan adv ;
bajebuttjat adv ;
bajelappot adv ;
!bajeldis# NounRoot ; !already in NounRoot
!bajeldus# NounRoot ; !already in NounRoot
bajelt adv ;
bajemusán adv ;
bajkka#dærddagin adv ;
bajás adv ;
bajás#guovlluj adv ;
basen adv ;
basti#dievva adv ;
beludahkaj adv ;
ber adv ;
beras adv ;
beri adv ;
beru adv ;
biddnulakkoj adv ;
biednigahtá adv ;
biejven adv ;
biejvve#guovddela adv ;
biejvvela adv ;
biejvvet adv  ;
bielle#báldon adv ;
bielle#bállduj adv ;
bielle#mudduj adv ;
bigi adv ;
bigir adv ;
bihko adv ;
bihkusit adv ;
biktasahtá adv ;
biktjot adv ;
binnebun adv ;
binnebut adv ;
binnebuttjat adv ;
binnemusát adv ;
binnát adv ;
biŋus adv ;
birraj adv ;
birrusij adv ;
biráldis adv ;
birális adv ;
birán adv ;
birgas adv ;
birggat adv ;
bison adv ;
bissusij adv ;
bissusin adv ;
bissusis adv ;
boaktjot adv ;
boaktjus adv ;
boalbbot adv ;
boandát adv ;
boassjobuj adv ;
boassjolij adv ;
boassjolin adv ;
boassjolis adv ;
boasstot adv ;
buodtsot adv ;
buohta adv ;
buohtalakkoj adv ;
buohtas adv ;
buohtasik adv ;
buoragit adv ;
buoremusát adv ;
buoris adv ;
buosjet adv ;
bus adv ;
busken adv ;
bádan adv ;
bádar adv ;
báhkan adv ;
bájkkálakkoj adv ;
bájkoj adv ;
báldan adv ;
báldas adv ;
bállda#bårruj adv ;
bálldal adv ;
bálldala adv ;
bálldalakkoj adv ;
bálldalij adv ;
bálldalin adv ;
bárebun adv ;
bárebut adv ;
bárebuttjat adv ;
bátsan adv ;
båddnjot adv ;
båddåsattjat adv ;
bådoj adv ;
bådon adv ;
bånjo adv ;
båråk adv ;
bæhttogisát adv ;
bællálak adv ;
bælostahtte adv ;
bævrá adv ;
dabdá adv ;
dabrragin adv ;
dadámilt adv ;
daggu adv ;
dahppagin adv ;
dahppasin adv ;
dahppot adv ;
dajgu adv ;
dajnas adv ;
dajvamusán adv ;
dajvvot adv ;
dakkamilt adv ;
dakkavide adv ;
dalle adv ;
dalla adv ;
dallik adv ;
dalloj adv ;
dallutjij adv ;
dallutjis adv ;
dalá adv ;
dalága CSadv ;
dalánagi adv ;
dalásæhkáj adv ;
danne adv ;
danná adv ;
dannága CSadv ;
dannák CSadv ;
das adv ;
dasik CSadv ;
dassátjij adv ;
dassten adv ;
dassta adv ;
dasten adv ;
dasti adv ;
dasták CSadv ;
davebuj adv ;
davebun adv ;
davebuttja adv ;
davebuttjaj adv ;
davebuttjan adv ;
davvelattjaj adv ;
davvelattjan adv ; 
davvelattjas adv ;
davvelij adv ;
davvelin adv ; 
davvelis adv ; 
davven adv ;
davvet adv ;
!davvet:davve adv ;
davás adv ;
daŋgas% diehti adv ;
de adv ;
derdaj adv ;
des adv ;
desik adv ;
deste adv ;
desti adv ;
diedalattjat adv ;
diededahtek adv ;
diedek adv ;
diedon adv ;
diedos adv ;
diehki adv ;
diehtten adv ;
diek adv ;
dievva adv ;
dijma adv ;
dijmmá adv ;
dilla adv ;
 dimoj% dámoj adv ; !XXX se dimáj dámaj 
dimáj% dámaj adv ;
doajsen adv ;
doarrás adv ;
duobbel adv ; 
duobbela adv ;
duobbelattjaj adv ;
duobbelattjan adv ;
duobbelij adv ;
duobbelijda adv ;
duobbelin adv ;
duobbelis adv ;
duobbelt adv ;
duobbilij adv ;
duobbilijda adv ;
duodaj adv ;
duodalabmusit adv ;
duodalappot adv ;
duodan adv ;
duodas adv ;
duodastahtek adv ;
duoggu adv ;
duohku adv ;
duohkáj adv ;
duojgu adv ;
duojáŋaj adv ;
duok adv ;
duola adv ;
duolbbot adv ;
duole adv ;
duolla adv ;
duolli adv ;
duolloj adv ;
duolloj% dálloj adv ;
duon0na:duon'na adv ; 
duonne adv ;
duoppe adv ;
duoppebuj adv ;
duoppebun adv ;
duoppelt adv ;
duosi adv ;
duossta adv ;
duosste adv ;
duosstelabmusit adv ;
duosstelappot adv ;
duosstelit adv ;
duostásj adv ;
dábbel adv ;
dábbela adv ;
dábbelattja adv ;
dábbelattjaj adv ;
dábbelattjan adv ;
dábbelij adv ;
dábbelijda adv ;
dábbilij adv ;
dábbilijda adv ;
dábbelin adv ;
dábbelis adv ;
dádamilt adv ;
dádjak adv ;
dáfon adv ;
dággu adv ;
dájage CSadv ;
dájgu adv ;
dájná adv ;
dájvva adv ;
dájvvábut adv ;
dájvamusát adv ;
dájvvalakkoj adv ;
dájvvot adv ;
dájvváj adv ;
dál adv ;
dála adv ;
dále adv ;
dáli adv ;
dálla adv ;
dálle adv ;
dálloj adv ;
dálvebun adv ;
dálvebut adv ;
dálvebuttjat adv ;
dálvve#guovddela adv ;
dálvve#láhkáj adv ;
dálvvek adv ;
dálága CSadv ;
dán0na:dán'na adv ; 
dánna  adv ;
dánne adv ;
dánná adv ;
dánnága CSadv ;
dánnák CSadv ;
dáppe adv ;
dáppen adv ;
dáppebuj adv ;
dáppebun adv ;
dáppebut adv ;
dáppebuttja adv ;
dáppebuttjaj adv ;
dáppebuttjan adv ;
dáppelt adv ;
dáppet adv ;
dárkkelabmusit adv ;
dárkkelappot adv ;
dárkkelit adv ;
dás adv ;
dása adv ;
dasá adv ;
dássten adv ;
dássálaháj adv ;
dásták adv ;
dávk adv ;
dávgu adv ;
dåbbel adv ;
dåbbela adv ;
dåbbelattja adv ;
dåbbelattjaj adv ;
dåbbelattjan adv ;
dåbbelij adv ;
dåbbelijda adv ;
dåbbelin adv ;
dåbbelis adv ;
dåbbilij adv ;
dåbbilijda adv ;
dåbdåk adv ;
dåbel adv ;
dåbela adv ;
dåbelin adv ;
dåbelis adv ;
dåbelt adv ;
dåbmarabmusit adv ;
dåbmarappot adv ;
dåbmarit adv ;
dåggu adv ;
dågot adv ;
dågålattjat adv ;
dåhku adv ;
dåjgu adv ;
dåjmalattjat adv ;
dåk adv ;
dåla adv ;
dåle adv ;
dålebun adv ;
dålebut adv ;
dålebuttjan adv ;
dålebuttjat adv ;
dålen adv ;
dålutjis adv ;
dåmi adv ;
dåmu adv ;
dån0na:dån'na adv ; 
dåppe adv ;
dåppebuj adv ;
dåppebun adv ;
dåppebut adv ;
dåppebuttjat adv ;
dåppebuttjan adv ;
dåppelij adv ;
dåppelin adv ;
dåppeis adv ;
dåppelt adv ;
dåppen adv ; 
dåppet adv ;
dåsi adv ;
dåssju adv ;
dåssjå adv ;
dåssjåj adv ;
dåssta adv ;
dåvlle adv ;
dæhppagij adv ;
dæhppagin adv ;
edas adv ;
edasihke adv ;
edasik adv ;
edesik adv ;
edisik adv ;
ednagit adv ;
ena adv ;
enabut adv ;
 enamusát adv ; !XXXse ienemusát
enas adv ;
eŋgu adv ;
esski adv ;
farra adv ;
formalalattjat adv ;
fágajgasskasattjat adv ;
fámulattjat adv ;
fárvel adv ;
fássta adv ;
fávdda adv ;
!gabnnjasij adv ; !verb:gabnnjasit
gahperahtá adv ;
gahtsosin adv ;
gahtsusin adv ;
galla adv ;
gallaláhkáj adv ;
galle adv ;
gallen adv ;
galluga CSadv ;
galluk CSadv ;
galládin adv ;
galláj adv ;
galmmot adv ;
gar0rasit:gar'rasit adv ;
garrasappot adv ;
gaskan adv ;
gasskabasáldahkaj adv ;
gasskabåddåsattjat adv ;
gasskaj adv ;
gasskamærrásattjat adv ;
gasskat adv ;
gassko adv ;
genga#láhkáj adv ;
nuppe#láhkáj adv ;
gidán adv ;
gidábun adv ;
gidábut adv ;
gidábuttjat adv ;
gidábuttjan adv ;
gieht#gárddáj adv ;
giehtalakkoj adv ;
giehttji adv ;
giejvoj adv ;
giejvon adv;
giejvvot adv ;
gierddisit adv ;
giesebun adv ;
giesebut adv ;
giesebuttjaj adv ;
giesebuttjan adv ;
giesebuttjat adv ;
giesen adv ;
giessek adv ;
giesskat adv ;
giet#gárddáj adv ;
giet#gáváj adv ;
giet#suláj adv ;
gihttjot adv ;
gilpoj adv ;
girkkásit adv ;
girmmot adv ;
git	adv ;
gitt adv ;
gitta adv ;
goabbela adv ;
goabbelij adv ; 
goabbelin adv ;
goabbelis adv ;
goabrrot adv ;
goalmádis adv ;
goappelt adv ;
goarssát adv ;
goassa adv ;
goassak CSadv ;
goassi adv ;
goassik CSadv ;
goassas adv ;
goassis adv ;
goavkkot adv ;
goavnnjot adv ;
guggŋot adv ;
guhkebuj adv ;
guhkebun adv ;
guhkebut adv ;
guhkebuttjat adv ;
guhkebuv adv ;
guhket adv ;
guhkev adv ;
guhkijt adv ;
guhkken adv ;
guhkket adv ;
guhkkás adv ;
guhkás adv ;
guhtti adv ;
gujbbot adv ;
gullunagi adv ;
gulu adv ;
guluna adv ;
gulunagi adv ;
 gulunagá adv ; !XXXse gulunagi 
guobbot adv ;
guoggot adv ;
guoktel adv ;
guoktela adv ;
guoktelij adv ;
guoktelin adv ;
guoktelis adv ;
guokti adv ;
guoktálattak adv ;
guoppus adv ;
guoran adv ;
guorav adv ;
guoron adv ;
guoros adv ;
guorraj adv ;
guorralakkoj adv ;
guosmen adv ;
guosnen adv ;
!guovdda# NounRoot ; !moved to LEXICON Prefixes
guovddat adv ;
guovddelappot adv ;
guovddelav adv ;
guovddelij adv ;
guovddelin adv ;
guovddelis adv ;
guovlluj adv ;
guovte#gávnnáj adv ;
guovte#gávnagit adv ;
guovte#gærddáj adv ;
guovte#láhkáj adv ;
guovtu adv ;
guovtá adv ;
guvnnjot adv ;
guvse#dievva adv ;
gábmagahti adv ;
gábmagahtá adv ;
gáddek adv ;
gáhppáj adv ;
gáhtjos adv ;
gájk#láhkáj adv ;
gájkka#láhkáj adv ;
gáktsi adv ;
gálggot adv ;
gán adv ;
gánnu adv ;
gánu adv ;
gárggot adv ;
gárŋŋot adv ;
 gárramin adv ; !XXXse gárrimin
gárrimin adv ; 
gártjemusát adv ;
gártjep adv ;
gártjet adv ;
gárvoj adv ;
gáttebuj adv ;
gáttebut adv ;
gáttebuttjaj adv ;
gáttebuttjan adv ;
gáttebuttjat adv ;
gáttek adv ;
gávtsádis adv ;
gávvo adv ;
gávvot adv ;
gåbbmot adv ;
gåbdugij adv ;t adv ;
gåbdugit adv ;
gådtjå#dærddagin adv ;
gåggu adv ;
gåggus adv ;
gågguk CSadv ;
gåhpå#dievva adv ;
gåhppå#dievva adv ;
gåjt adv ;
gåk adv ;
gåkte adv ;
gåktes adv ;
gåktå adv ;
gåktås adv ;
gåktu adv ;
gåktuk CSadv ;
gåktus adv ;
gåla adv ;
gåle adv ;
gålas adv ;
gålles adv ;
gålmmi adv ;
gålmå#gærddáj adv ;
gåmu adv ;
gånnå adv ;
ganna adv ;
gånne adv ;
gånnek CSadv ;
gånnåk CSadv ;
 gånnås adv ; !XXX se gånnå 
gåppus adv ;
gåppusik adv ;
gårradit adv ;
gåsi adv ;
gåsik CSadv ;
gåsis adv ;
gåsste adv ;
gåsstek CSadv ;
gåsstå adv ;
gåsståk CSadv ;
gåsstås adv ;
gærddot adv ;
gætjo adv ;
harmmadit adv ;
heli adv ;
hiebalgisát adv ;
hiebdden adv ;
hijoj adv ;
hijoj% hájoj adv ;
hivás adv ;
hivástahtek adv ;
hivásti adv ;
hoaben adv ;
hudjamásån adv ;
huj adv ;
huoman adv ;
háddjot adv ;
háhppelappot adv ;
háhppelit adv ;
háhtsagin adv ;
hájggat adv ;
hájoj adv ;
hájos adv ;
hálbebut adv ;
hálbet adv ;
hállot adv ;
hálvva adv ;
hármmadit adv ;
hármmat adv ;
harmmat adv ;
hármmis adv ;
hárrelåhkåj adv ;
hárretlågås adv ;
háven adv ;
håben adv ;
håjet adv ;
hårråt adv ;
hæhkkat adv ;
hæjot adv ;
hærvvát adv ;
idakse adv ;
iddarajen adv ;
iddnárij adv ;
iddnárin adv ;
iddnáris adv ;
idet adv ;
idet-iehket adv ;
iehkedappot adv ;
iehkedis adv ;
iehket-idet adv ;
iehpeformálalattjat adv ;
iektu adv ;
ieme adv ;
ieme#láhkáj adv ;
ienebut adv ;
ienemusát adv ;
ienni adv ;
 ierin adv ; !XXXse ierit  
ierijda adv ;
ierit adv ;
ierijt adv ;
iesen adv ;
iesj#rádij adv ;
iesjmujtalis adv ;
iesjrádálattjat adv ;
iesski adv ;
ietjá#láhkáj adv ;
ietján adv ;
ievtátjis adv ;
ihka adv ;
ihkaba adv ;
ihkabe adv ;
ihkap adv ;
ihkev adv ;
ihkeva adv ;
ihkevaj adv ;
ihkeve adv ;
ihkeven adv ;
ihkevij adv ;
ihkevin adv ;
ihkevis adv ;
ihkeváj adv ;
ihki adv ;
ihkálattjat adv ;
ihkát adv ;
ijmá adv ;
iján adv ;
ilmmek adv ;
illeväjon adv ;
illeviejen adv ;
ilá adv ;
innis adv ;
isjen adv ;
issjen adv ;
isjijn adv ;
iviga CSadv ;
jahket adv ;
jahkásattjat adv ;
jahton adv ;
jalik CSadv ;
jalkkot adv ;
jallat adv ;
jaskugit adv ;
jasska adv ;
jergu adv ;
jieddnábut adv ;
jieddnát adv ;
jiednasit adv ;
jiermmát adv ;
jiermálattjat adv ;
joarmmot adv ;
juo adv ;
juobbela adv ;
juobbelij adv ;
juogaláhkáj adv ;
juoggu adv ;
juogguk CSadv ;
juohkka#láhkáj adv ;
juohtagij adv ;
juoktá adv ;
juolot adv ;
juoppus adv ;
juoŋga#láhkáj adv ;
jur adv ;
jurra adv ;
juska adv ; 
juska% dal adv ;
juska% vil adv ; 
jussta adv ;
jussti adv ;
jábbmot adv ;
jáhkkogisát adv ;
jáhkkolisát adv ;
jáhkulisát adv ;
jáhkugisát adv ;
jámas adv ;
jámás adv ;
jávrrek adv ;
jåddnot adv ;
jådugit adv ;
jådåt adv ;
jåhkå#gáledijn adv ;
jåhtelabmusit adv ;
jåhtelappot adv ;
jåhtelit adv ;
jåhtem#láhkáj adv ;
jåhttåmláhkáj adv ;
jårbån adv ;
jæbdda adv ;
labbmot adv ;
laddjot adv ;
lagábuj adv ;
lagábun adv ;
lagábut adv ;
lagábuttja adv ; 
lagábuttjaj adv ;
lagábuttjat adv ;
lagámusán adv ;
lagámusát adv ;
lahka adv ;
lahkalakkoj adv ;
lahkulakkoj adv ;
lahkusij adv ;
lahkusijn adv ;
lahkusijs adv;
lahkusin adv ;
lahkusis adv ;
lajttot adv ;
lassjet adv ;								
libbogisát adv ;
liddnát adv ;
lidnásit adv ;
liekkan adv ;
liessti adv ;
lijká adv ;
lik adv ;
loadtja adv ;	
loajtoj adv ;
loajttot adv ;
loattjet adv ;
loavggot adv ;
loavkkot adv ;
lubttsot adv ;
luksa adv ;
luksa#jådedijn adv ;
luksa#oarjás adv ;
lulebuj adv ;
lulebun adv ;
lulelt adv ;
lullde adv ;
!lulle# NounRoot ; !already in NounRoot
lullela adv ;
lullelattja adv ;
lullelattjaj adv ;
lullelattjan adv ;
lullelij adv ;
lullelin adv ;
lullelis adv ;
!lullenuortta# NounRoot ; !already in NounRoot
lullet adv ;
lullne adv ;
!lulusj# NounRoot ; !lulusj+A+Attr
lulás adv ;
luobbot adv ;
luobet adv ;
luoboj adv ;
luobot adv ;
luoddnok adv ;
luodjom#láhkáj adv ;
luojkas adv ;
luondugit adv ;
luondulappot adv ;
luovdaj adv ;
lurvvot adv ;
láhkáj adv ;
láhot adv ;
lájtek adv ;
lájttalahtte adv ;
lájttálisát adv ;
láŋŋga adv ;
lárkas adv ;
lásan adv ;
lásjmugit adv ;
lávdda adv ;
lávddábut adv ;
lávgga adv ;
lávggagárggot adv ;
lávlo adv ;
låddnjot adv ;
låhkki adv ;
låjet adv ;
låsebut adv ;
låsemusát adv ;
madi adv ;
madin adv ;
magu adv ;
mahkas adv ;
mak adv ;
makte adv ;
makta adv ;
maktas adv ;
maktes adv ;
maktu adv ;
man adv ;
manen adv ;
manes adv ;
maŋebuj adv ;
maŋebun adv ;
maŋebus adv ;
maŋebut adv ;
maŋebuttja adv;
maŋebuttjat adv ;
maŋebuttjan adv ;
maŋebuttjas adv ;
!maŋeldis# NounRoot ; !moved to LEXICON Prefixes
maŋelt adv ;
maŋemus adv ;
maŋemusás adv ;
maŋemussaj adv ;
maŋemusát adv ;
maŋen adv ;
maŋenagi adv ;
maŋus adv ;
maŋutjissaj adv ;
maŋutjassaj adv ;
!maŋusj# NounRoot ; !moved to LEXICON Prefixes
maŋustahkaj adv ;
!maŋŋe# NounRoot ; !already in NounRoot
maŋŋela adv ;
maŋŋelabbuj adv ;
maŋŋelabmusij adv ;
maŋŋelabmusin adv ;
maŋŋelabmusis adv ;
maŋŋelappos adv ;
maŋŋelasj adv ;
maŋŋelattja adv ;
maŋŋelattjabun adv ;
maŋŋelattjan adv ;
maŋŋelattjaj adv ;
maŋŋelattjas adv ;
maŋŋelij adv ;
maŋŋelin adv ;
maŋŋelis adv ;
maŋŋemus adv ;
maŋŋet adv ;
 maŋŋus adv ; !XXX se maŋus  
maŋŋutjissaj adv ;
maŋŋáj adv ;
maŋŋálakkoj adv ;
maŋás adv ;
mieddel adv ;
mieddela adv ;
miedás adv ;
miedelt adv ;
miedebun adv ;
miedebut adv ;
miedebuttja adv ;
miedbuttjan adv ;
miedebuttjat adv ;
!miehte# NounRoot ; !moved to LEXICON Prefixes
miehtelij adv ;
miehtelin adv ;
miehtelis adv ;
miehtáj adv ;
miellusappot adv ;
miellusit adv ;
mihát adv ;
mihto#dievva adv ;
moaddi adv ;
moajta adv ;
moalkkot adv ;
moasken adv ;
moatte#láhkáj adv ;
moattejienalattjat adv ;
muhttijn adv ;
mujtolis adv ;
muoduk adv ;
muojon adv ;
murkestahtek adv ;
muson adv ;
musot adv ;
máhttse adv ;
máhttsot adv ;
mánnusattjat adv ;
máŋŋgi adv ;
márjji adv ;
márjju adv ;
mássjelit adv ;
mávsek adv ;
mådtsot adv ;
mådtsen adv ;
måhkkot adv ;
målgan adv ;
mållot adv ;
måsskot adv ;
måttijlåhko adv ;
måvtugit adv ;
mæhttjus adv ;
mælggadav adv ;
mælggadij adv ;
mælggadin adv ;
mælggadis adv ;
mærkkagij adv ;
mærŋŋot adv ;
mæssta adv ;
na adv ;
nali adv ;
nalluj adv ;
nalta adv ;
nalte adv ;
nalá adv ;
nanna adv ;
nanne adv ;
nannusabmusit adv ;
nannusappot adv ;
nannusit adv ;
nappu adv ;
nav adv ;
navku adv ;
navti adv ;
navtik CSadv ;
nielja#goanntsáj adv ;
nielje#goanntsáj adv ;
nielja#gærddáj adv ;
nielje#gærddáj adv ;
niellji adv ;
nievrebut adv ;
nievres#láhkáj adv ;
nievret adv ;
njahkkot adv ;
njammedit adv ;
njimmurahtek adv ;
nimmurahtek adv ;
njoatset adv ;
njunjágit adv ;
njunnjelij adv ;
njunnjelin adv ;
njuolgga adv ;
njuolko adv ;
njálgugit adv ;
njálme#dievva adv ;
nuohkásit adv ;
nuolebut adv ;
nuolemusát adv ;
nuolet adv ;
nuorrek adv ;
nuorta#lulás adv ;
nuortabuj adv ;
nuortabun adv ;
nuortabut adv ;
nuortalt adv ;
nuortas adv ;
!nuortasj# NounRoot ; !nuortasj+A+Attr
nuortasluksa adv ;
!nuortta# NounRoot ; !nuortta+N+Sg+Nom
nuortta#allet adv ;
nuorttal adv ;
nuorttala adv ;
nuorttalappot adv ;
nuorttalattja adv ;
nuorttalattjaj adv ;
nuorttalattjan adv ;
nuorttalullet adv ;
nuorttalij adv ; 
nuorttalin adv ;
nuorttalis adv ;
nuorttan adv ;
nuorttat adv ;
nuorttot adv ;
nuov adv ;
nuppus adv ;
nuppádin adv ;
nuppádis adv ;
nággásit adv ;
náhppot adv ;
náli adv ;
nálkkan adv ;
náv adv ;
návti adv ;
návte adv ;
nåbe adv ;
nåk adv ;
nåv adv ;
nåvgå adv ;
nåvgåk adv ;
nåvk adv ;
nåvku adv ;
nåvkå adv ;
nåvte adv ;
nåvti adv ;
nåvtik CSadv ;
nægdda adv ;
næjkka adv ;
næljádis adv ;
oabllát adv ;
oabmet adv ;
oadek adv ;
oalle adv ;
oalvár adv ;
oanegattjat adv ;
oanegattjav adv ;
oanegav adv ;
oanegis#láhkáj adv ;
oanet adv ;
oarjebuj adv ;
oarjebun adv ;
oarjebus adv ;
oarjelt adv ;
oarjjat adv ;
!oarjje# NounRoot ; !oarjje+N+Sg+Nom
oarjje#alás adv ;
oarjje#lulás adv ;
!oarjjel# NounRoot ; !moved to LEXICON Prefixes
oarjjela adv ;
oarjjelappot adv ;
oarjjelattja adv ;
oarjjelattjaj adv ;
oarjjelattjan adv ;
oarjjelij adv ;
!oarjjelij# NounRoot ; !oarjjelij+N+Sg+Nom
oarjjelin adv ;
oarjjelis adv ;
oarjjelullet adv ;
oarjján adv ;
oarjját adv ;
oarjás adv ;
!oarjásj# NounRoot ; !moved to LEXICON Prefixes
oastok adv ;
oavŋela adv ;
oavŋev adv ;
rabák adv ;
rahppot adv ;
rahpugadievav adv ;
ramkkot adv ;
rastá adv ;
ratjon adv ;
rejdas adv ;
riegádim#rájes adv ;
riekta adv ;
rievtes#láhkáj adv ;
rievtudij adv ;
rihttsot adv ;
rijkajgasskasattjat adv ;
rimssot adv ;
rivggamusát adv ;
roahkkot adv ;
ruohkkot adv ;
ruopptolij adv ;
ruopptot adv ;
ruoptus adv ;
ruoptus#manádijn adv ;
ruopto#manádijn adv ;
ruopto#áŋaj adv ;
ruossot adv ;
ruvva adv ;
ruvva#láhkáj adv ;
ruvábut adv ;
ruvámusát adv ;
rággot adv ;
rábmásit adv ;
ráhpadit adv ;
rájnna adv ;
råggŋot adv ;
råhtos adv ;
råhtot adv ;
råtjegit adv ;
ræhttsot adv ;
ræjdda adv ;
sagga adv ;
sajen adv ;
savvot adv ;
siebmalit adv ;
sieddo adv ;
siegen adv ;
siejgga adv ;
siek adv ;
sieldes#láhkáj adv ;
sielen adv ;
sierra adv ;
sierra#lakkoj adv ;
sierra#láhkáj adv ;
sijddolakkoj adv ;
sijddolij adv ;
sijddolin adv ;
sijddolis adv ;
sijddulakkoj adv ;
sinna adv ;
sinne adv ;
!sis# NounRoot ; !moved to LEXICON Prefixes
sisi adv ;
sissta adv ;
sisste adv ;
sissŋela adv ;
sissŋelij adv ;
sissŋelin adv ;
sissŋelis adv ;
sissŋálakkoj adv ;
sissŋálattjat adv ;
sisŋelt adv ;
sisŋebut adv ;
!sisŋutj# NounRoot ; !moved to LEXICON Prefixes
!sisŋátj# NounRoot ; !moved to LEXICON Prefixes
sjalla adv ;
sjerradit adv ;
sjerrusit adv ;
sjiebtjen adv ;
sjkánjggot adv ;
sjkávttjot adv ;
skávttjot adv ;
sjkirnnjot adv ;
sjnjoassjket adv ;
snjoassjket adv ;
sjnjoassjkola adv ;
snjoassjkola adv ;
sjnjoassjkulakkoj adv ;
snjoassjkulakkoj adv ;
sjtænntjot adv ;
stænntjot adv ;
sjtávttjot adv ;
stávttjot adv ;
sjuddnjot adv ;
sjáddnjot adv ;
sjáv% sjávo adv ;
sjávo adv ;
sjávot adv ;
skibán adv ;
skielggot adv ;
skielo#dievva adv ;
skilggot adv ;
skirnnjot adv ;
skirrot adv ;
skuornnásit adv ;
slajet adv ;
sliggot adv ;
slintsot adv ;
slurjjot adv ;
sládjalåhkåj adv ;
smidát adv ;
smádahkkát adv ;
smájvva adv ;
smájvváj adv ;
smájvvát adv ;
smávvot adv ;
snivugit adv ;
snivva adv ;
snivábut adv ;
snivvábut adv ;
soames#láhkáj adv ;
spoadna adv ;
spájtta adv ;
stajggagit adv ;
steda adv ;
stedas adv ;
stekkan adv ;
stuorrát adv ;
stævvot adv ;
suhton adv ;
suhtot adv ;
suojmma adv ;
suojmabut adv ;
suojmabuttjat adv ;
suolet adv ;
suolev adv ;
suolev#sieget adv ;
suollet adv ;
survvot adv ;
suvrrodik adv ;
sábmek% láddek adv ;
sáddnán adv ;
sáhka#gåjkon adv ;
sárrot adv ;
sávret adv ;
såddjot adv ;
såggelij adv ;
såggelin adv ;
såggelappot adv ;
sæbbmi#láhkáj adv ;
sæmme#láhkáj adv ;
sæbrrálakkoj adv ;
sæhkáj adv ;
sæhkálakkoj adv ;
sejman adv ;
sæjmmaj adv ;
sælldát adv ;
sæmmi#bále adv ;
sæmmibuohta adv ;
sæmmi#båttå adv ;
sæmmi#láhkáj adv ;
sæmmáláhkáj adv ;
særrot adv ;
teorehtalattjat adv ;
tjabu adv ;
tjadá adv ;
tjahkarij adv ;
tjajmon adv ;
tjajmusin adv ;
tjargga adv ;
tjavgga adv ;
tjavggasit adv ;
tjavgábut adv ;
tjaŋŋgásit adv ;
tjervas adv ;
tjiegnalap adv ;
tjiegŋalappot adv ;
tjiegŋalit adv ;
tjiehpet adv ;
tjielgga adv ;
tjielggasabmusij adv ;
tjielggasappot adv ;
tjielggasit adv ;
tjielgot adv ;
tjierggadit adv ;
tjierggedit adv ;
tjiero adv ;
tjihttot adv ;
tjoahkebuj adv ;
tjoahken adv ;
tjoahkkáj adv ;
tjoakkek adv ;
tjoavdek adv ;
tjujnnot adv ;
tjuodtjelij adv ;
tjuodtjot adv ;
tjuohtti adv ;
tjuollot adv ;
tjurvvot adv ;
tjuvvot adv ;
tjábbát adv ;
tjáhkkot adv ;
tjáhtje#tjoavtjoj adv ;
tjáhttját adv ;
tjájmon adv ;
tjálalattjat adv ;
tjálek adv ;
tjáppagit adv ;
tjåbbmot adv ;
tjåggŋot adv ;
tjåhkkot adv ;
tjårmå#dievva adv ;
tjæggŋot adv ;
tjærvvásit adv ;
tjævllát adv ;
tsaggot adv ;
tsarnnot adv ;
tsuojggusit adv ;
tsuojggot adv ;
tsábttsot adv ;
tsárnnot adv ;
tsuovkas adv ;
tsuovkkot adv ;
tsusken adv ;
tsápptsot adv ;
tsæggot adv ;
uddni adv ;
uddnik CSadv ;
uksa#dahpadijn adv ;
uksa#guoran adv ;
uksa#ålggolin adv ;
uksa#ålggolij adv ;
uksa#ålggolis adv ;
uksela adv ;
ukselij adv ;
ukselin adv ;
ukselis adv ;
ulmmelattjat adv ;
ulmusj#láhkáj adv ;
umassláhkáj:umassláhkáj adv ;
unnemusát adv ;
unnet adv ;
unnev adv ;
unnán adv ;
unnánasj adv ;
unnánattjat adv ;
unugit adv ;
vaden adv ;
vadi adv ;
vahkkot adv ;
vajuk adv ;
vajus adv ;
val adv ;
validijn adv ;
valjebut adv ;
valjes#láhkáj adv ;
valjet adv ;
vallak CSadv ;
valljet adv ;
valljásit adv ;
valugij adv ;
valugin adv ;
valágij adv ;
valágin adv ;
valátjij adv ;
valátjij% nanna adv ;
vanás#duobbmidijn adv ;
vargga adv ;
varrasit adv ;
vuolen adv ;
vuolen+Adv:vuolen%> PxC ;
varán adv ;
vas adv ;
vastik adv ;
vassjalit adv ;
vassját adv ;
vassma adv ;
vassmasit adv ;
 vasten adv ; !XXXse vas 
vastet adv ;
vat adv ;
vavddagin adv ;
vehi adv ;
vehik CSadv ;
vehin adv ;
vejtalis adv ;
viden adv ;
viddnjot adv ;
vidi adv ;
vidádis adv ;
viega adv ;
viehka adv ;
viejtto adv ;
viejton adv ;
viek adv ;
vieledahtek adv ;
 vieret adv ; !XXXse vierret   
vierret adv ;
vihtti adv ;
vijddábut adv ;
vijddámusát adv ;
vijddásappot adv ;
vijddát adv ;
vijddáp adv ;
vijmak adv ;
vil adv ;
vilá adv ;
vissa adv ;
vissábut adv ;
vissásappot adv ;
vissásit adv ;
vit adv ;
vuodtjot adv ;
vuodulattjat adv ;
vuogas#láhkáj adv ;
vuohkasit adv ;
vuoje adv ;
vuojga adv ; 
vuojn adv ;
vuojnnulakkoj adv ;
vuojnuna adv ;
vuojnunagi adv ;
vuojnunagá adv ;
vuoksjuj adv ;
vuolebuj adv ;
vuolebusj adv ;
vuolebut adv ;
vuolebuttja adv ;
vuolebuttjan adv ;
vuolebuttjat adv ;
vuolelt adv ;
vuollagin adv ;
vuolle adv ;
!vuolle# NounRoot ; !vuolle+N+Sg+Nom
vuollegisát adv ;
vuollegit adv ;
vuollel adv ;
vuollela adv ;
vuollelattja adv ;
vuollelattjaj adv ;
vuollelattjan adv ;
vuollelij  adv ;
vuollelin  adv ;
vuollelis adv ;
vuollen adv ;
vuollet adv ;
vuolláj adv ;
vuollálakkoj adv ;
vuolus adv ;
vuolus#åjvij adv ;
vuonnut adv ;
vuoppsát adv ;
vuorbedis#láhkáj adv ;
vuorbes#láhkáj adv ;
vuordek adv ;
vuordon adv ;
vuorjját adv ;
 vuorrolakkoj adv ; !XXXse vuorrulakkoj
vuorrulakkoj adv ;
vuossa#dievva adv ;
!vuosste# NounRoot ;
vuosstelij adv ;
vuosstelin adv ;
vuosstelis adv ;
vuossti adv ; 
vuosstij adv ; 
vuosstáj adv ;
vuosstálakkoj adv ;
vuostak adv ;
vuostatjin adv ;
vuosteldahtek adv ;
vuostás adv ;
vádálabmusit adv ;
vádálappot adv ;
vájmmelit adv ;
vánet adv ;
vánit adv ;
váraj adv ;
várddagis adv ;
várnnahit adv ;
várrek adv ;
várrogisát adv ;
várrogit adv ;
várálabmusit adv ;
várálappot adv ;
vásse adv ;
vásuk adv ;
vájuk adv ;
váttugit adv ;
væhkkálakkoj adv ;
væhkudahkaj adv ;
væjmmot adv ;
vælggodahttá adv ;
vællot adv ;
værrot adv ;
værábut adv ;
værámusát adv ;
ábaj adv ;
ábajak adv ;
ábtsá adv ;
ájbas adv ;
ájddagin adv ;
ájdá adv ;
ájggá adv ;
ájgás adv ;
ájlis adv ;
ájllegin adv ;
ájlá adv ;
ájmmujda adv ;
ájmon adv ;
ájn adv ;
ájnat adv ;
ájnegattjat adv ;
ájnibåddåsattjat adv ;
ájnnasik adv ;
ájnnasit adv ;
ájnni adv ;
ájnnuk adv ;
ájtsak adv ;
ájádalák CSadv ;
álbebun adv ;
álbebut adv ;
álbemusát adv ;
álbet adv ;
álggo#rájes adv ;
álgos adv ;
álkkebut adv ;
álkkemusát adv ;
álkkes#láhkáj adv ;
álkket adv ;
állis adv ;
álu adv ;
álubut adv ;
álubuttja adv ;
álubuttjat adv ;
ándagis adv ;
ándagissaj adv ;
ándagisáv adv ;
ánssidahtek adv ;
áptsá adv ;
árabut adv ;
árabuttjat adv ;
áradisán adv ;
áradisás adv ;
áradissaj adv ;
áramusát adv ;
árbben adv ;
árgan adv ;
ármet adv ;
ármi adv ;
árrat adv ;
árvvogis#láhkáj adv ;
áttjak adv ;
ávon adv ;
ávot adv ;
åbbunagi adv ;
åbbå adv ;
åbbåna adv ;
åbbuna adv ;
åbbånagi adv ;
 åbbånagá adv ; !XXXse åbbånagi 
ådno adv ;
ådnå adv ;
ådåsis adv ;
åjtu adv ;
!ålggo# NounRoot ; !ålggo+N+Sg+Nom
ålen adv ;
ålggol adv ;
ålggola adv ;
ålggolattja adv ;
ålggolattjaj adv ;
ålggolattjan adv ;
ålggolav adv ;
ålggolij adv ;
ålggolin adv ;
ålggolis adv ;
ålggon adv ;
ålggot adv ;
ålgobuj adv ;
ålgobun adv ;
!ålgoldis# NounRoot ; !ålgoldis+N+Sg+Nom
ålgolt adv ;
ålgus adv ;
!ålgusj# NounRoot ; !ålgusj+N+Sg+Nom
ållu adv ;
ållåsit adv ;
ållásit adv ;
ålobut adv ;
ålot adv ;
ånagit adv ;
ånigattjat adv ;
åppå adv ;
åppåj adv ;
åskåldisát adv ;
åtson adv ;
!åvddå#  NounRoot ;  !moved to LEXICON Prefixes
åvddågiehtaj adv ;
åvddåj adv ;
åvddål adv ;
åvddål% gå  adv ;
åvddåla adv ;
åvddålattja adv ;
åvddålattjan adv ;
åvddålij  adv ;
åvddålijguovlluj adv ;
åvddålin  adv ;
åvddålis adv ;
åvddån adv ;
åvdebuj adv ;
åvdebun adv ;
åvdebusj adv ;
åvdebut adv ;
åvdebuttjan adv ;
åvdemussaj adv ;
åvdemussan adv ;
åvdemusán adv ;
åvdemusát adv ;
åvdutjis adv ;
!åvdåldis#  NounRoot ; !åvdåldis+N+Sg+Nom
åvdålt adv ;
åvdån adv ;
åvdånis adv ;
!åvdås#  NounRoot ;  !moved to LEXICON Prefixes
åvdåtjis adv ;
åvdåtjin adv ;
åvvå adv ;
åvvånagi adv ;
åvvunagi adv ;
 åvvunagá adv ; !XXXse åvvunagi
 åvvånagá adv ; !XXXse åvvånagi 
æddne adv ;
æjddot adv ;
æjttot adv ;
ænndu adv ;
æŋgu adv ;
æŋgum adv ;
æne adv ;
æskátjis adv ;
æsská adv ;
ævtátjis adv ;
! Divvun & Giellatekno - open source grammars for Sámi and other languages
! Copyright © 2000-2010 The University of Tromsø & the Norwegian Sámi Parliament
! http://giellatekno.uit.no & http://divvun.no
!
! This program is free software; you can redistribute and/or modify
! this file under the terms of the GNU General Public License as published by
! the Free Software Foundation, either version 3 of the License, or
! (at your option) any later version. The GNU General Public License
! is found at http://www.gnu.org/licenses/gpl.html. It is
! also available in the file $GTHOME/LICENSE.txt.
!
! Other licensing options are available upon request, please contact
! giellatekno@hum.uit.no or divvun@samediggi.no

! Subjunction
! ===========

LEXICON Subjunction
ahte	Cs ;
at	Cs ;
dade	Cs ;
dadi Cs ;
danen	Cs ;
dasik	Cs ;
degu	Cs ;
degå Cs ;
 dagu	Cs ; !XXX se degu
desik	Cs ;
gå	Cs ;
ihka	Cs ;
juhte	Cs ;
juhti Cs ;
jus	Cs ;
jut	Cs ;
made Cs ;
men	Cs ;
nåv% gåk	Cs ;
vaj		Cs ;
vaják  Cs ;
!valla	Cs ; CC only.
val    Cs ;
vájk	Cs ;
vájku	Cs ;
vajku Cs ;
ájnat	Cs ;
sihke Cs ;
sigi Cs ;
åvddål% gå Cs ;
åvddåla% gå Cs ;


LEXICON Cs 
+CS:%>0 # ;




! Divvun & Giellatekno - open source grammars for Sámi and other languages
! Copyright © 2000-2010 The University of Tromsø & the Norwegian Sámi Parliament
! http://giellatekno.uit.no & http://divvun.no
!
! This program is free software; you can redistribute and/or modify
! this file under the terms of the GNU General Public License as published by
! the Free Software Foundation, either version 3 of the License, or
! (at your option) any later version. The GNU General Public License
! is found at http://www.gnu.org/licenses/gpl.html. It is
! also available in the file $GTHOME/LICENSE.txt.
!
! Other licensing options are available upon request, please contact
! giellatekno@hum.uit.no or divvun@samediggi.no

! Pronouns
! ========


!Pointing to all the pronominal subgrops
LEXICON Pronoun
 Personal ;
 Demonstrative ;
 Reflexive ;
 Reciprocal ;
 Interrogative ;
 Relative ;
 Indefinite ;


! Personal pronouns
! -----------------

LEXICON Personal
mån+Pron+Pers+Sg1:m persproncasesg ;
mån+Pron+Pers+Du1:m persproncasedu ;
mån+Pron+Pers+Pl1:m persproncasepl ;
dån+Pron+Pers+Sg2:d persproncasesgII ;
dån+Pron+Pers+Du2:d persproncasedu ;
dån+Pron+Pers+Pl2:d persproncasepl ;
sån+Pron+Pers+Sg3:s persproncasesgII ;
sån+Pron+Pers+Du3:s persproncasedu ;
sån+Pron+Pers+Pl3:s persproncasepl ;
dat+Pron+Pers:da%> datcas ;
dat+Pron+Pers+Sg3+Nom:da%>tga # ;
dat+Pron+Pers+Sg3+Gen:da%>ŋga # ;
 dat+Pron+Pers+Sg3+Gen+Use/NG:da%>ŋgas # ; !
 dat+Pron+Pers+Sg3+Gen+Use/NG:da%>ŋga NAMÁK ; !
dat+Pron+Pers+Pl3+Elat:da%>jste # ;

LEXICON persproncasesg
 +Nom:å%>n K ;
 +Nom+Use/NG:å%>nnå K ; !
 +Gen:u%>v K ;
 +Gen+Use/NG:u%>v NAMÁK ; !
 +Gen+Use/NG:u%>vva K ; !
 +Abe:u%>v#tá K ;
 +Abe+Use/NG:u%>v#da K ; !
 +Abe+Use/NG:u%>v#dak K ; !
 +Abe+Use/NG:u%>v#dagi K ; !
 +Abe+Use/NG:u%>v#dagá K ; !
 +Abe+Use/NG:u%>v#tagá K ; !
 +Abe+Use/NG:u%>#da K ; !
 +Abe+Use/NG:u%>#dak K ; !
 +Abe+Use/NG:u%>#dagi K ; !
 +Abe+Use/NG:u%>#dagá K ; !
 +Abe+Use/NG:u%>#tagá K ; !
 +Acc:u%>v K ;
 +Acc+Use/NG:u%>vva K ; !
 +Ill:u%>nji K ;
 +Ine:u%>jna K ;
 +Ine+Use/NG:u%>ne K ; !
 +Ine+Use/NG:u%>jne K ; !
 +Ela:u%>jsta K ;
 +Ela+Use/NG:u%>jste K ; !
 +Ela+Use/NG:u%>sta K ; !
 +Ela+Use/NG:u%>ste K ; !
 +Par:u%>nnut K ;
 +Com:u%>jna K ;
 +Com+Use/NG:u%>jne K ; !
 
LEXICON persproncasesgII
 +Nom:å%>n K ;
 +Nom+Use/NG:å%>dnå K ; !
 +Gen:u%>v K ;
 +Gen+Use/NG:u%>v NAMÁK ; !
 +Gen+Use/NG:u%>vva K ; !
 +Abe:u%>v#tá K ;
 +Abe+Use/NG:u%>v#da K ; !
 +Abe+Use/NG:u%>v#dak K ; !
 +Abe+Use/NG:u%>v#dagi K ; !
 +Abe+Use/NG:u%>v#dagá K ; !
 +Abe+Use/NG:u%>v#tagá K ; !
 +Acc:u%>v K ;
 +Acc+Use/NG:u%>vva K ; !
 +Ill:u%>nji K ;
 +Ine:u%>jna K ;
 +Ine+Use/NG:u%>ne K ; !
 +Ela:u%>jsta K ;
 +Ela+Use/NG:u%>jste K ; !
 +Ela+Use/NG:u%>ste K ; !
 +Par:u%>nnut K ;
 +Com:u%>jna K ;
 +Abe:u%>vda K ;
 +Abe+Use/NG:u%>vdaga K ; !

LEXICON persproncasedu
 +Nom:åj%> K ;
 +Nom+Use/NG:ådja%> K ; !
 +Gen:unnu%> K ;
 +Gen+Use/NG:unnu%> NAMÁK ; !
 +Abe:unnu%>#da K ;
 +Abe+Use/NG:unnu%>#dak K ; !
 +Abe+Use/NG:unnu%>#dagi K ; !
 +Abe+Use/NG:unnu%>#dagá K ; !
 +Abe+Use/NG:unnu%>#tagá K ; !
 +Acc:unnu%>v K ;
 +Ill:unnu%>j K ;
 +Ill+Use/NG:unnu%>jna K ; !
 +Ine:unnu%>n K ;
 +Ela:unnu%>s K ;
 +Com:unnu%>jn K ;

LEXICON persproncasepl
! The second entry of each oblique case is a less common form
 +Nom:ij%> K ;
 +Nom+Use/NG:idja%> K ; !
 +Gen:ijá%> K ;
 +Gen+Use/NG:ijá%> NAMÁK ; !
 +Gen:ijá%>j K ;
 +Gen+Use/NG:ijá%>j NAMÁK ; !
 +Abe:ijá%>#da K ;
 +Abe+Use/NG:ijá%>j#da K ; !
 +Abe+Use/NG:ijá%>#dak K ; !
 +Abe+Use/NG:ijá%>j#dak K ; !
 +Abe+Use/NG:ijá%>#dagi K ; !
 +Abe+Use/NG:ijá%>j#dagá K ; !
 +Abe+Use/NG:ijá%>j#tagá K ; !
 +Abe+Use/NG:ijá%>#dagi K ; !
 +Abe+Use/NG:ijá%>j#dagá K ; !
 +Abe+Use/NG:ijá%>j#tagá K ; !
 +Acc:ijá%>v K ;
 +Acc+Use/NG:ijá%>jt K ; !
 +Ill:idji%>j K ;
 +Ill+Use/NG:idji%>jda K ; !
 +Ill+Use/NG:ijá%>jda K ; !
 +Ine:ijá%>n K ;
 +Ine+Use/NG:ijá%>jn K ; !
 +Ela:ijá%>s K ;
 +Ela+Use/NG:ijá%>js K ; !
 +Com:ijá%>jn K ;
 +Com+Use/NG:ijá%>j K ; !
 +Abe:ijá%>da K ;

LEXICON datcas
 +Sg3:0 demcassg ;
 +Pl3:0 demcaspl ;

! Demonstrative pronouns
! ----------------------

LEXICON Demonstrative
dat+Pron+Dem:da%> demcas ;
dat+Pron+Dem+Sg+Nom:da%>tga # ;
dat+Pron+Dem+Sg+Gen:da%>ŋga # ;
 dat+Pron+Dem+Sg+Gen+Use/NG:da%>ŋgas # ; !
 dat+Pron+Dem+Sg+Gen+Use/NG:da%>ŋga NAMÁK ; !
dat+Pron+Dem+Pl+Elat:da%>jste # ;
dát+Pron+Dem:dá%> demcas ;
dát+Pron+Dem+Sg:dá%> dátcas ;
dát+Pron+Dem+Pl+Elat:dá%>jste # ;
duot+Pron+Dem:duo%> demcas ;
dåt+Pron+Dem:då%> demcas ;
dála+Pron+Dem:dála%> K ;
dále+Pron+Dem:dále%> K ;
dáli+Pron+Dem:dáli%> K ;
duola+Pron+Dem:duola%> K ;
dåvla+Pron+Dem:dåvla%> K ;
dahtak+Pron+Dem:dahtak%> # ;

dakkár+Pron+Dem:dakkár%> dakkárcase ;
dahkkár+Pron+Dem:dahkkár%> dakkárcase ;
dahkár+Pron+Dem:dahkár%> dakkárcase ;

dakkir+Pron+Dem:dakkir%> dakkárcase ;
dahkkir+Pron+Dem:dahkkir%> dakkárcase ;
dahkir+Pron+Dem:dahkir%> dakkárcase ;

dákkár+Pron+Dem:dákkár%> dakkárcase ;
dáhkkár+Pron+Dem:dáhkkár%> dakkárcase ;
dáhkár+Pron+Dem:dáhkár%> dakkárcase ;

dákkir+Pron+Dem:dákkir%> dakkárcase ;
dáhkkir+Pron+Dem:dáhkkir%> dakkárcase ;
dáhkir+Pron+Dem:dáhkir%> dakkárcase ;

duokkár+Pron+Dem:duokkár%> dakkárcase ;
duohkkár+Pron+Dem:duohkkár%> dakkárcase ;
duohkár+Pron+Dem:duohkár%> dakkárcase ;

duokkir+Pron+Dem:duokkir%> dakkárcase ;
duohkkir+Pron+Dem:duohkkir%> dakkárcase ;
duohkir+Pron+Dem:duohkir%> dakkárcase ;

diekkár+Pron+Dem:diekkár%> dakkárcase ;
diehkkár+Pron+Dem:diehkkár%> dakkárcase ;
diehkár+Pron+Dem:diehkár%> dakkárcase ;

diekkir+Pron+Dem:diekkir%> dakkárcase ;
diehkkir+Pron+Dem:diehkkir%> dakkárcase ;
diehkir+Pron+Dem:diehkir%> dakkárcase ;

dåkkár+Pron+Dem:dåkkár%> dakkárcase ;
dåhkkár+Pron+Dem:dåhkkár%> dakkárcase ;
dåhkár+Pron+Dem:dåhkár%> dakkárcase ;

dåkkir+Pron+Dem:dåkkir%> dakkárcase ;
dåhkkir+Pron+Dem:dåhkkir%> dakkárcase ;
dåhkir+Pron+Dem:dåhkir%> dakkárcase ;

dakkárasj+Pron+Dem:dakkára juohkkahasjcase ;
dakkirasj+Pron+Dem:dakkira juohkkahasjcase ;
dákkárasj+Pron+Dem:dákkára juohkkahasjcase ;
dákkirasj+Pron+Dem:dákkira juohkkahasjcase ;
dåkkárasj+Pron+Dem:dåkkára juohkkahasjcase ;
dåkkirasj+Pron+Dem:dåkkira juohkkahasjcase ;
duokkárasj+Pron+Dem:duokkára juohkkahasjcase ;
duokkirasj+Pron+Dem:duokkira juohkkahasjcase ;


LEXICON demcas
 +Sg:0 demcassg ;
 +Pl:0 demcaspl ;

LEXICON demcassg 
 +Nom:t K ;
 +Nom+Use/NG:hta K ; !
 +Gen:n K ;
 +Gen+Use/NG:n NAMÁK ; !
 +Abe:n#da K ;
 +Abe+Use/NG:n#dak K ; !
 +Abe+Use/NG:n#dagi K ; !
 +Abe+Use/NG:n#dagá K ; !
 +Abe+Use/NG:n#tagá K ; !
 +Acc:v K ;
 +Acc+Use/NG:vva K ; !
 +Ill:si K ;
 +Ine:n0na K ; ! was: n'n
 +Ine+Use/NG:nne K ; !
 +Ela:ssta K ;
 +Ela+Use/NG:sste K ; !
 +Ela+Use/NG:sstága K ; !
 +Com:jna K ;
 +Ess:nen K ;
 +Par:t K ;
 +Abe:bdá K ;

LEXICON demcaspl
 +Nom: K ;
 +Nom+Use/NG:ha K ; !
 :j demcasplobl ;

LEXICON demcasplobl
 +Gen: K ;
 +Gen+Use/NG: NAMÁK ; !
 +Abe:#da K ;
 +Abe+Use/NG:#dak K ; !
 +Abe+Use/NG:#dagi K ; !
 +Abe+Use/NG:#dagá K ; !
 +Abe+Use/NG:#tagá K ; !
 +Acc:t K ;
 +Ill:da K ;
 +Ine:n K ;
 +Ela:s K ;
 +Ela+Use/NG:sta K ; !
 +Ela+Use/NG:stága # ; !
 +Com: K ;

LEXICON dátcas
 +Nom:hta K ;
 +Nom+Use/NG:htak # ; !
 +Gen:ŋga # ;
 +Gen+Use/NG:ŋga NAMÁK ; !
 +Acc:vga # ;
 +Ill:siga # ;
 +Ine:nnága # ;
 +Ela:stága # ;
 +Ela+Use/NG:stága # ; !
 +Com:jnak # ;
 
LEXICON dakkárcase
 +Attr: K ;
 +Attr+Use/NG: NAMÁK ; !
 +Sg+Nom: K ;
 +Sg+Gen:a K ;
 +Sg+Abe:a#da K ;
 +Sg+Abe+Use/NG:a#dak K ; !
 +Sg+Abe+Use/NG:a#dagi K ; !
 +Sg+Abe+Use/NG:a#dagá K ; !
 +Sg+Abe+Use/NG:a#tagá K ; !
 +Sg+Acc:av K ;
 +Sg+Ill:ij K ;
 +Sg+Ine:in K ;
 +Sg+Ela:is K ;
 +Sg+Com:jn K ;
 +Ess:in K ;
 +Pl+Nom:a K ;
 +Pl+Gen:ij K ;
 +Pl+Gen+Use/NG:ij NAMÁK ; !
 +Pl+Abe:ij#da K ;
 +Pl+Abe+Use/NG:ij#dak K ; !
 +Pl+Abe+Use/NG:ij#dagi K ; !
 +Pl+Abe+Use/NG:ij#dagá K ; !
 +Pl+Abe+Use/NG:ij#tagá K ; !
 +Pl+Acc:ijt K ;
 +Pl+Ill:ijda K ;
 +Pl+Ine:ijn K ;
 +Pl+Ela:ijs K ;
 +Pl+Com:ij K ;

LEXICON duobbacase
 +Attr:bba%> K ;
 +Sg+Nom:bba%> K ;
 +Sg+Gen:ppa%> K ;
 +Sg+Gen+Use/NG:ppa%> NAMÁK ; !
 +Sg+Abe:ppa%>#da K ;
 +Sg+Abe+Use/NG:ppa%>#dak K ; !
 +Sg+Abe+Use/NG:ppa%>#dagi K ; !
 +Sg+Abe+Use/NG:ppa%>#dagá K ; !
 +Sg+Abe+Use/NG:ppa%>#tagá K ; !
 +Sg+Acc:ppa%>v K ;
 +Sg+Ill:bba%>j K ;
 +Sg+Ine:ppa%>n K ;
 +Sg+Ela:ppa%>s K ;
 +Sg+Com:ppa%>jn K ;
 +Ess:bba%>n K ;
 +Pl+Nom:ppa%> K ;
 +Pl+Gen:ppa%>j K ;
 +Pl+Gen+Use/NG:ppa%>j NAMÁK ; !
 +Pl+Abe:ppa%>j#da K ;
 +Pl+Abe+Use/NG:ppa%>j#dak K ; !
 +Pl+Abe+Use/NG:ppa%>j#dagi K ; !
 +Pl+Abe+Use/NG:ppa%>j#dagá K ; !
 +Pl+Abe+Use/NG:ppa%>j#tagá K ; !
 +Pl+Acc:ppa%>jt K ;
 +Pl+Ill:ppa%>jda K ;
 +Pl+Ine:ppa%>jn K ;
 +Pl+Ela:ppa%>js K ;
 +Pl+Com:ppa%>j K ;




! Reflexive pronouns
! ------------------

LEXICON Reflexive
!Two nominative reflexives, and pointer to the rest
iesj+Pron+Refl+Sg+Nom:iesj%> K ;
iesj+Pron+Refl+Du+Nom:ietja%> K ;
iesj+Pron+Refl+Pl+Nom:ietja%> K ;
 iesj+Pron+Refl+Ess+Use/Sub:iehtja%>n K ; !
iesj+Pron+Refl:0 refloblsg ;
iesj+Pron+Refl:0 refloblpl ;


LEXICON refloblsg
!The V/V2 alternation due to 3rd person vocalism
!Pointing directly to 1st and 3rd person sublexica for AG & Loc.
!Pointing to exceptional Pl sublexicon for AG and Loc.
+Acc:iehtja%> PxV1 ;
+Gen:iehtja%> PxV1 ;
+Gen+PxSg1:iehtja%>m NAMÁK ;
 +Acc+Use/NG:ietja%> PxV1 ; !
 +Gen+Use/NG:ietja%> PxV1 ; !
 +Gen+PxSg1+Use/NG:ietja%>m NAMÁK ; !
+Acc:ietja%> PxV23 ; 
+Gen:ietja%> PxV23 ;
+Gen+PxSg2:ietja%>t NAMÁK ;
 +Gen+PxSg2+Use/NG:iehtja%>t NAMÁK ; !
+Gen+PxSg3:iehtja%>s NAMÁK ;
+Gen+PxDu3:iehtja%>ska NAMÁK ; 
+Gen+PxPl3:iehtja%>sa NAMÁK ;
 +Gen+PxSg3+Use/NG:ietja%>s NAMÁK ; !
 +Gen+PxDu3+Use/NG:ietja%>ska NAMÁK ; !
 +Gen+PxPl3+Use/NG:ietja%>sa NAMÁK ; !
+Acc:iehtja%> PxV23 ; 
+Gen:iehtja%> PxV23 ;

 +Acc+PxDu1:iehtja%>me K ; !variant: -me
 +Gen+PxDu1:iehtja%>me NAMÁK ; !variant: -me
 +Gen+PxDu1+Use/NG:iehtja%>ma NAMÁK ; !
 +Gen+PxDu1+Use/Sub+Use/NG:iehtjame K ;  ! !variant: -me ! because of speller
 +Acc+PxDu1+Use/NG:ietja%>me K ; ! !variant: -me
 +Gen+PxDu1+Use/NG:ietja%>ma NAMÁK ; ! 
 +Gen+PxDu1+Use/NG:ietja%>me NAMÁK ; ! !variant: -me
 +Gen+PxDu1+Use/Sub:ietjame K ; !variant: -me ! because of speller
 +Acc+PxDu1+Use/Sub:ietjame K ; !variant: -me ! because of speller
 +Gen+PxDu1+Use/Sub:ietjame K ; !variant: -me ! because of speller

! Formerly, all PxPl1 were marked SUB, clearly an error.
! I removed, somewhat arbitrarily, the SUB from the ones resembling Du.

 +Gen+PxPl1+Use/Sub:iehtja%>ma NAMÁK ; ! because of speller
 +Gen+PxPl1+Use/Sub:iehtja%>me NAMÁK ;  !variant: -me ! because of speller
 +Acc+PxPl1:iehtjame K ;  !variant: -me 
 +Gen+PxPl1:iehtjame K ;  !variant: -me 
 +Gen+PxPl1+Use/Sub:ietja%>ma NAMÁK ; ! because of speller
 +Gen+PxPl1+Use/Sub:ietja%>me NAMÁK ; !variant: -me ! because of speller
 +Acc+PxPl1+Use/Sub:ietjame K ; !variant: -me ! because of speller
 +Gen+PxPl1+Use/Sub:ietjame K ; !variant: -me ! because of speller
 +Acc+PxPl1+Use/Sub:ietjame K ; !variant: -me ! because of speller
 +Gen+PxPl1+Use/Sub:ietjame K ; !variant: -me ! because of speller

! … and the same goes for the 2nd person forms
 +Acc+PxDu2:iehtja%>de K ; !variant: -me
 +Gen+PxDu2+Use/NG:iehtja%>da NAMÁK ; ! 
 +Gen+PxPl2+Use/Sub:iehtja%>da NAMÁK ; ! because of speller
 +Gen+PxDu2:iehtja%>de NAMÁK ; !variant: -me
 +Gen+PxPl2:iehtja%>de NAMÁK ; !variant: -me 
 +Acc+PxPl2:iehtjade K ; !variant: -me 
 +Gen+PxDu2+Use/Sub:iehtjade K ; !variant: -me ! because of speller
 +Gen+PxPl2+Use/Sub:iehtjade K ; !variant: -me ! because of speller
 +Acc+PxDu2+Use/NG:ietja%>de K ; ! !variant: -me
 +Gen+PxDu2+Use/NG:ietja%>da NAMÁK ; ! 
 +Gen+PxPl2+Use/Sub:ietja%>da NAMÁK ; ! because of speller
 +Gen+PxDu2+Use/NG:ietja%>de NAMÁK ; ! !variant: -me
 +Gen+PxPl2+Use/Sub:ietja%>de NAMÁK ; !variant: -me ! because of speller
 +Acc+PxPl2+Use/Sub:ietjade K ; !variant: -me ! because of speller
 +Gen+PxDu2+Use/Sub:ietjade K ; !variant: -me ! because of speller
 +Gen+PxPl2+Use/Sub:ietjade K ; !variant: -me ! because of speller
 +Acc+PxDu2+Use/Sub:ietjade K ; !variant: -me ! because of speller
 +Acc+PxPl2+Use/Sub:ietjade K ; !variant: -me ! because of speller
 +Gen+PxDu2+Use/Sub:ietjade K ; !variant: -me ! because of speller
 +Gen+PxPl2+Use/Sub:ietjade K ; !variant: -me ! because of speller

 +Acc+PxSg1:ietja%>m K ;	 ! Exceptional Sg12
 +Gen+PxSg1:ietja%>m K ;  ! Exceptional Sg12
 +Gen+PxSg1+Use/NG:ietja%>m NAMÁK ; !  ! Exceptional Sg12
+Ill:iehtja%>s PxCi ;
 +Ill+Use/NG:alla%>s PxCi ; ! 
+Ine:ietja%>n PxCi ;
+Ela:ietja%>st PxCi ;
+Com:ietja%>jn PxCi ;
 +Ill+Use/NG:iehtja%>s PxC ; ! 
 +Ill+Use/NG:alla%>s PxC ; ! 
 +Ine+Use/NG:ietja%>n PxC ; ! 
 +Ela+Use/NG:ietja%>st PxC ; ! 
 +Com+Use/NG:ietja%>jn PxC ; ! 


LEXICON refloblpl
+Gen:ietja%>j PxCiPlstem ;
 +Gen+Use/NG:ietja%>jma NAMÁK ;	 ! 
 +Gen+Use/NG:ietja%>jme NAMÁK ;	 ! 
 +Gen+Use/NG:ietja%>jda NAMÁK ;	 ! 
 +Gen+Use/NG:ietja%>jska NAMÁK ; ! 
 +Gen+Use/NG:ietja%>jma NAMÁK ;	 ! 
 +Gen+Use/NG:ietja%>jda NAMÁK ;	 ! 
 +Gen+Use/NG:ietja%>jsa NAMÁK ;	 ! 
+Acc:ietja%>jd PxCPlstem ;
+Ine:ietja%>jn PxCPlstem ;
+Ela:ietja%>jst PxCPlstem ;
+Com:ietja%>jn PxCPlstem ;

LEXICON PxCiPlstem
 +PxDu1:ma K ;
 +PxDu1:me K ;
 +PxDu2:da K ;
 +PxDu3:ska K ;
 +PxPl1:ma K ;
 +PxPl2:da K ;
 +PxPl3:sa K ;

LEXICON  PxCPlstem
 +PxDu1:imme K ;
 +PxDu2:ihtte K ;
 +PxDu3:iska K ;
 +PxPl1:imme K ;
 +PxPl2:ihtte K ;
 +PxPl3:isá K ;
 
! Reciprocal pronouns 
! -------------------

LEXICON Reciprocal 
gaska+Pron+Recipr:gaska%> PxCiPlstem ;
gaskajt+Pron+Recipr:gaska%>jd PxCPlstem ;
gaskan+Pron+Recipr:gaska%>n PxCPlstem ;


! Interrogative and relative pronouns
! -----------------------------------

LEXICON Interrogative
mij+Pron+Interr+Sg+Nom:mij%> K ;
 mij+Pron+Interr+Sg+Nom+Use/NG:midja%> K ; !Alt. form ! 
 mij+Pron+Interr+Sg+Nom+Use/NG:midjas%> K ; !Alt. form ! 
mij+Pron+Interr:ma%> oblintercas ;
mij+Pron+Interr+Pl+Nom:ma%>há K ;
mij+Pron+Interr+Sg+Par:ma%>t # ;
mij+Pron+Interr+Sg+Acc:ma%>jt K ;
 mij+Pron+Interr+Sg+Acc+Use/NG:majdis%> # ; ! 
 mij+Pron+Interr+Sg+Acc+Use/NG:mejdes%> # ; ! 
 mij+Pron+Interr+Sg+Acc+Use/NG:majdes%> # ; ! 
mij+Pron+Interr+Sg+Ela:massta%> K ;  
mij+Pron+Interr+Sg+Ine:man'na%> K ;
mij+Pron+Interr+Pl:m idiosyncmij ;
 guhtis+Pron+Interr+Sg+Nom+Use/NG:guhtis%> K ; ! 
guhti+Pron+Interr+Sg+Nom:guhti%> K ;
guhti+Pron+Interr+Pl+Nom:gudi%> K ; 
 guhti+Pron+Interr+Sg+Nom+Use/NG:gut%> K ; ! 
guhti+Pron+Interr:ge%> oblintercas ;
guhti+Pron+Interr+Sg+Ela:gæsste%> K-s ;
 guhti+Pron+Interr+Sg+Ela+Use/NG:gæssta%> K-s ; ! 
guhti+Pron+Interr+Sg+Ine:gæn'na%> K-s ;
 guhti+Pron+Interr+Sg+Ine+Use/NG:gæn'ne%> K-s ; ! 
guhti+Pron+Interr+Sg+Ess:guhti%>n K-s ;
guhti+Pron+Interr+Sg+Par:gudi%>t K-s ;
guhtimusj+Pron+Interr:guhtimu ienebusjcase ;
guhtimusj+Pron+Interr+Attr:guhtimusj%> K ;
makkár+Pron+Interr:makkár%> dakkárcase ;
makkir+Pron+Interr:makkir%> dakkárcase ; 
galli+Pron+Interr:galli%> gallicase ;
galla+Pron+Interr+Sg+Nom:galla%> K ;
galla+Pron+Interr+Sg+Ill:gallá%>j K ;
galla+Pron+Interr:gall nubbecase ;
galles+Pron+Interr+Sg+Nom:galles%> K ;
 galles+Pron+Interr+Sg+Nom+Use/NG:gallás%> oblsoamescase ; ! 
goabbá+Pron+Interr:goa goabbácase ;

LEXICON Relative
mij+Pron+Rel+Sg+Nom:mij%> K ;
 mij+Pron+Rel+Sg+Nom+Use/NG:midja%> K ; !Alt. form ! 
 mij+Pron+Rel+Sg+Nom+Use/NG:midjas%> K ; !Alt. form ! 
mij+Pron+Rel:ma%> oblintercas ;
mij+Pron+Rel+Pl+Nom:ma%>há K ;
mij+Pron+Rel+Sg+Par:ma%>t # ;
mij+Pron+Rel+Sg+Acc:ma%>jt K ;
mij+Pron+Rel+Pl:m idiosyncmij ;
mij+Pron+Rel+Sg+Ela:massta%> K ; 
mij+Pron+Rel+Sg+Ine:man'na%> K ;
guhtimusj+Pron+Rel:guhtimu ienebusjcase ;
guhtimusj+Pron+Rel+Attr:guhtimusj%> K ;
guhti+Pron+Rel+Sg+Nom:guhti%> K ;
guhti+Pron+Rel+Sg+Par:gudi%>t K-s ;
 guhti+Pron+Rel+Pl+Nom+Use/NG:gudi%> K ; ! 
 guhti+Pron+Rel+Sg+Nom+Use/NG:gut%> K ; ! 
guhti+Pron+Rel:ge%> oblintercas ;
guhti+Pron+Rel+Sg+Ela:gæssta%> K-s ; 
 guhti+Pron+Rel+Sg+Ela+Use/NG:gæsste%> K-s ; ! 
guhti+Pron+Rel+Sg+Ine:gæn'na%> K-s ;
makkár+Pron+Rel:makkár%> dakkárcase ;
makkir+Pron+Rel:makkir%> dakkárcase ;
goabbá+Pron+Rel:goa goabbácase ;


LEXICON oblintercas
 +Sg+Gen:n K ;
 +Sg+Gen+Use/NG:n NAMÁK ; ! 
 +Sg+Abe:n#da K ;
 +Sg+Abe+Use/NG:n#dak K ; ! 
 +Sg+Abe+Use/NG:n#dagi K ; ! 
 +Sg+Abe+Use/NG:n#dagá K ; ! 
 +Sg+Abe+Use/NG:n#tagá K ; ! 
 +Sg+Acc:v K ;
 +Sg+Acc+Use/NG:vva K-s ; ! 
 +Sg+Ill:si K-s ;
 +Sg+Ill+Use/NG:sa K-s ;  ! 
 +Sg+Ill+Use/NG:sás K-s ; ! 
 +Sg+Ill+Use/NG:sá K-s ;   ! 
 +Sg+Com:jna K-s ;
 +Sg+Com+Use/NG:jnas K-s ; ! 
 +Sg+Part:t K-s ;
 +Pl+Gen:j K ;
 +Pl+Gen+Use/NG:j NAMÁK ; ! 
 +Pl+Abe:j#da K ;
 +Pl+Abe+Use/NG:j#dak K ; ! 
 +Pl+Abe+Use/NG:j#dagi K ; ! 
 +Pl+Abe+Use/NG:j#dagá K ; ! 
 +Pl+Abe+Use/NG:j#tagá K ; ! 
 +Pl+Acc:jt K ;
 +Pl+Ill:jda K-s ;
 +Pl+Ine:jn K-s ; !N&J
 +Pl+Ine+Use/NG:jna K-s ;!Spiik ! 
 +Pl+Ela:js K ;
 +Pl+Ela+Use/NG:jsta K ; !Spiik ! 
 +Pl+Com:j K ;
 +Ess:nen K ;
 +Ess+Use/NG:n'na K-s ; ! 
 +Ess+Use/NG:n'nas K-s ; ! 

LEXICON idiosyncmij
 +Nom:a%> K-s ;
 +Nom+Use/NG:a%>ha K-s ; ! 
 +Gen:a%>j  K ; 
 +Gen+Use/NG:a%>j  NAMÁK ; ! 
 +Abe:a%>j#da  K ; 
 +Abe+Use/NG:a%>j#dak  K ; ! 
 +Abe+Use/NG:a%>j#dagi  K ; ! 
 +Abe+Use/NG:a%>j#dagá  K ; ! 
 +Abe+Use/NG:a%>j#tagá  K ; ! 
 +Acc:e%>jt K ; 
 +Ill:e%>jda K-s ;
! +Ine:a%>jna K-s ;
 +Ine:a%>jn K ;
 +Ela:a%>jsta K-s ;
 +Ela+Use/NG:a%>js K ; ! 
 
LEXICON goabbácase
 +Sg+Nom:bbá%> K ;
 +Sg+Nom+PxDu1:bbá%>ma K ;
 +Sg+Nom+PxDu2:bbá%>da K ;
 +Sg+Nom+PxDu3:bbá%>ska K ;
 +Sg+Gen:ppá%> K ;
 +Sg+Gen+Use/NG:ppá%> NAMÁK ; ! 
 +Sg+Gen+PxDu1:ppá%>ma K ;
 +Sg+Gen+PxDu2:ppá%>da K ;
 +Sg+Gen+PxDu3:ppá%>ska K ;
 +Sg+Abe:ppá%>#da K ;
 +Sg+Abe+Use/NG:ppá%>#dak K ; ! 
 +Sg+Abe+Use/NG:ppá%>#dagi K ; ! 
 +Sg+Abe+Use/NG:ppá%>#dagá K ; ! 
 +Sg+Abe+Use/NG:ppá%>#tagá K ; ! 
 +Sg+Acc:ppá%>v K ;
 +Sg+Acc+PxDu1:ppá%>ma K ;
 +Sg+Acc+PxDu2:ppá%>da K ;
 +Sg+Acc+PxDu3:ppá%>ska K ;
 +Sg+Ill:bbá%>j K ;
 +Sg+Ill+PxDu1:bbá%>simme K ;
 +Sg+Ill+PxDu2:bbá%>sihtte K ;
 +Sg+Ill+PxDu3:bbá%>siska K ;
 +Sg+Ine:ppá%>n K ;
 +Sg+Ine+PxDu1:ppá%>nimme K ;
 +Sg+Ine+PxDu2:ppá%>nihtte K ;
 +Sg+Ine+PxDu3:ppá%>niska K ;
 +Sg+Ela:ppá%>s K ;
 +Sg+Ela+PxDu1:ppá%>stimme K ;
 +Sg+Ela+PxDu2:ppá%>stihtte K ;
 +Sg+Ela+PxDu3:ppá%>stiska K ;
 +Sg+Com:ppá%>jn K ;
 +Sg+Com+PxDu1:ppá%>jnimme K ;
 +Sg+Com+PxDu2:ppá%>jnihtte K ;
 +Sg+Com+PxDu3:ppá%>jniska K ;
 +Pl+Nom:ppá%> K ;
 +Pl+Nom+PxDu1:ppá%>ma K ;
 +Pl+Nom+PxDu2:ppá%>da K ;
 +Pl+Nom+PxDu3:ppá%>ska K ;
 +Pl+Gen:ppá%>j K ;
 +Pl+Gen+Use/NG:ppá%>j NAMÁK ; ! 
 +Pl+Gen+PxDu1:ppá%>jimme K ;
 +Pl+Gen+PxDu2:ppá%>jihtte K ;
 +Pl+Gen+PxDu3:ppá%>jiska K ;
 +Pl+Abe:ppá%>j#da K ;
 +Pl+Abe+Use/NG:ppá%>j#dak K ; ! 
 +Pl+Abe+Use/NG:ppá%>j#dagi K ; ! 
 +Pl+Abe+Use/NG:ppá%>j#dagá K ; ! 
 +Pl+Abe+Use/NG:ppá%>j#tagá K ; ! 
 +Pl+Acc:ppá%>jt K ;
 +Pl+Acc+PxDu1:ppá%>jdimme K ;
 +Pl+Acc+PxDu2:ppá%>jdihtte K ;
 +Pl+Acc+PxDu3:ppá%>jdiska K ;
 +Pl+Ill:ppá%>jda K ;
 +Pl+Ill+PxDu1:ppá%>jdisema K ;
 +Pl+Ill+PxDu2:ppá%>jdiseda K ;
 +Pl+Ill+PxDu3:ppá%>jdiseska K ;
 +Pl+Ine:ppá%>jn K ;
 +Pl+Ine+PxDu1:ppá%>jnimme K ;
 +Pl+Ine+PxDu2:ppá%>jnihtte K ;
 +Pl+Ine+PxDu3:ppá%>jniska K ;
 +Pl+Ela:ppá%>js K ;
 +Pl+Ela+PxDu1:ppá%>jstimme K ;
 +Pl+Ela+PxDu2:ppá%>jstihtte K ;
 +Pl+Ela+PxDu3:ppá%>jstiska K ;
 +Pl+Com:ppá%>j K ;
 +Pl+Com+PxDu1:ppá%>jimme K ;
 +Pl+Com+PxDu2:ppá%>jihtte K ;
 +Pl+Com+PxDu3:ppá%>jiska K ;


LEXICON K-s ! Alternative clitic lexicon
 +Clt:s # ;
 # ;


! Indefinite pronouns
! -------------------

LEXICON Indefinite

fera% mij+Pron+Indef+Sg+Nom:fera% mij%> K ;
 fera% mij+Pron+Indef+Sg+Nom+Use/NG:fera% midja%> K ; !Alt. form ! 
 fera% mij+Pron+Indef+Sg+Nom+Use/NG:fera% midjas%> K ; !Alt. form ! 
fera% mij+Pron+Indef:fera% ma%> oblintercas ;
fera% mij+Pron+Indef+Pl+Nom:fera% ma%>há K ;
fera% mij+Pron+Indef+Sg+Par:fera% ma%>t # ;
fera% mij+Pron+Indef+Sg+Acc:fera% ma%>jt K ;
 fera% mij+Pron+Indef+Sg+Acc+Use/NG:fera% majdis%> # ; ! 
 fera% mij+Pron+Indef+Sg+Acc+Use/NG:fera% mejdes%> # ; ! 
 fera% mij+Pron+Indef+Sg+Acc+Use/NG:fera% majdes%> # ; ! 
fera% mij+Pron+Indef+Sg+Ela:fera% massta%> K ; 
fera% mij+Pron+Indef+Sg+Ine:fera% man'na%> K ;
fera% mij+Pron+Indef+Pl:fera% m idiosyncmij ;

fera% guhti+Pron+Indef+Sg+Nom:fera% guhti%> K ;
fera% guhti+Pron+Indef+Pl+Nom:fera% gudi%> K ;
 fera% guhti+Pron+Indef+Sg+Nom+Use/NG:fera% gut%> K ; ! 
fera% guhti+Pron+Indef:fera% ge%> oblintercas ;
fera% guhti+Pron+Indef+Sg+Ela:fera% gæsste%> K-s ;
 fera% guhti+Pron+Indef+Sg+Ela+Use/NG:fera% gæssta%> K-s ;  ! 
fera% guhti+Pron+Indef+Sg+Ine:fera% gæn'na%> K-s ;
 fera% guhti+Pron+Indef+Sg+Ine+Use/NG:fera% gæn'ne%> K-s ; ! 
fera% guhti+Pron+Indef+Sg+Ess:fera% guhti%>n K-s ;
fera% guhti+Pron+Indef+Sg+Par:fera% gudi%>t K-s ;

 vajku% mij+Pron+Indef+Sg+Nom+Use/Sub:vajku% mij%> K ; ! speller diehti
 vajku% mij+Pron+Indef+Sg+Nom+Use/Sub:vajku% midja%> K ; !Alt. form ! speller diehti
 vajku% mij+Pron+Indef+Sg+Nom+Use/Sub:vajku% midjas%> K ; !Alt. form ! speller diehti
 vajku% mij+Pron+Indef+Use/Sub:vajku% ma%> oblintercas ; ! speller diehti
 vajku% mij+Pron+Indef+Pl+Nom+Use/Sub:vajku% ma%>há K ; ! speller diehti
 vajku% mij+Pron+Indef+Sg+Par+Use/Sub:vajku% ma%>t # ; ! speller diehti
 vajku% mij+Pron+Indef+Sg+Acc+Use/Sub:vajku% ma%>jt K ; ! speller diehti
 vajku% mij+Pron+Indef+Sg+Acc+Use/Sub:vajku% majdis%> # ; ! speller diehti
 vajku% mij+Pron+Indef+Sg+Acc+Use/Sub:vajku% mejdes%> # ; ! speller diehti
 vajku% mij+Pron+Indef+Sg+Acc+Use/Sub:vajku% majdes%> # ; ! speller diehti
 vajku% mij+Pron+Indef+Sg+Ela+Use/Sub:vajku% massta%> K ;  ! speller diehti
 vajku% mij+Pron+Indef+Sg+Ine+Use/Sub:vajku% man'na%> K ; ! speller diehti
 vajku% mij+Pron+Indef+Pl+Use/Sub:vajku% m idiosyncmij ; ! speller diehti

 vajku% guhti+Pron+Indef+Sg+Nom+Use/Sub:vajku% guhti%> K ; ! speller diehti
 vajku% guhti+Pron+Indef+Pl+Nom+Use/Sub:vajku% gudi%> K ; ! speller diehti
 vajku% guhti+Pron+Indef+Sg+Nom+Use/Sub:vajku% gut%> K ; ! speller diehti
 vajku% guhti+Pron+Indef+Use/Sub:vajku% ge%> oblintercas ; ! speller diehti
 vajku% guhti+Pron+Indef+Sg+Ela+Use/Sub:vajku% gæsste%> K-s ; ! speller diehti
 vajku% guhti+Pron+Indef+Sg+Ela+Use/Sub:vajku% gæssta%> K-s ;  ! speller diehti
 vajku% guhti+Pron+Indef+Sg+Ine+Use/Sub:vajku% gæn'na%> K-s ; ! speller diehti
 vajku% guhti+Pron+Indef+Sg+Ine+Use/Sub:vajku% gæn'ne%> K-s ; ! speller diehti
 vajku% guhti+Pron+Indef+Sg+Ess+Use/Sub:vajku% guhti%>n K-s ; ! speller diehti
 vajku% guhti+Pron+Indef+Sg+Par+Use/Sub:vajku% gudi%>t K-s ; ! speller diehti

 vajku% goabbá+Pron+Indef+Use/Sub:vajku% goa goabbácase ; ! speller diehti

 vajku% guhtimusj+Pron+Indef+Use/Sub:vajku% guhtimu ienebusjcase ; ! speller diehti
 vajku% guhtimusj+Pron+Indef+Attr+Use/Sub:vajku% guhtimusj%> K ; ! speller diehti

 vajku% makkár+Pron+Indef+Use/Sub:vajku% makkár%> dakkárcase ; ! speller diehti
 vajku% makkir+Pron+Indef+Use/Sub:vajku% makkir%> dakkárcase ; ! speller diehti

 vájk% mij+Pron+Indef+Sg+Nom+Use/Sub:vájk% mij%> K ; ! speller diehti
 vájk% mij+Pron+Indef+Sg+Nom+Use/Sub:vájk% midja%> K ; !Alt. form ! speller diehti
 vájk% mij+Pron+Indef+Sg+Nom+Use/Sub:vájk% midjas%> K ; !Alt. form ! speller diehti
 vájk% mij+Pron+Indef+Use/Sub:vájk% ma%> oblintercas ; ! speller diehti
 vájk% mij+Pron+Indef+Pl+Nom+Use/Sub:vájk% ma%>há K ; ! speller diehti
 vájk% mij+Pron+Indef+Sg+Par+Use/Sub:vájk% ma%>t # ; ! speller diehti
 vájk% mij+Pron+Indef+Sg+Acc+Use/Sub:vájk% ma%>jt K ; ! speller diehti
 vájk% mij+Pron+Indef+Sg+Acc+Use/Sub:vájk% majdis%> # ; ! speller diehti
 vájk% mij+Pron+Indef+Sg+Acc+Use/Sub:vájk% mejdes%> # ; ! speller diehti
 vájk% mij+Pron+Indef+Sg+Acc+Use/Sub:vájk% majdes%> # ; ! speller diehti
 vájk% mij+Pron+Indef+Sg+Ela+Use/Sub:vájk% massta%> K ;  ! speller diehti
 vájk% mij+Pron+Indef+Sg+Ine+Use/Sub:vájk% man'na%> K ; ! speller diehti
 vájk% mij+Pron+Indef+Pl+Use/Sub:vájk% m idiosyncmij ; ! speller diehti

 vájk% guhti+Pron+Indef+Sg+Nom+Use/Sub:vájk% guhti%> K ; ! speller diehti
 vájk% guhti+Pron+Indef+Pl+Nom+Use/Sub:vájk% gudi%> K ; ! speller diehti
 vájk% guhti+Pron+Indef+Sg+Nom+Use/Sub:vájk% gut%> K ; ! speller diehti
 vájk% guhti+Pron+Indef+Use/Sub:vájk% ge%> oblintercas ; ! speller diehti
 vájk% guhti+Pron+Indef+Sg+Ela+Use/Sub:vájk% gæsste%> K-s ; ! speller diehti
 vájk% guhti+Pron+Indef+Sg+Ela+Use/Sub:vájk% gæssta%> K-s ;  ! speller diehti
 vájk% guhti+Pron+Indef+Sg+Ine+Use/Sub:vájk% gæn'na%> K-s ; ! speller diehti
 vájk% guhti+Pron+Indef+Sg+Ine+Use/Sub:vájk% gæn'ne%> K-s ; ! speller diehti
 vájk% guhti+Pron+Indef+Sg+Ess+Use/Sub:vájk% guhti%>n K-s ; ! speller diehti
 vájk% guhti+Pron+Indef+Sg+Par+Use/Sub:vájk% gudi%>t K-s ; ! speller diehti

 vájk% goabbá+Pron+Indef+Use/Sub:vájk% goa goabbácase ; ! speller diehti

 vájk% guhtimusj+Pron+Indef+Use/Sub:vájk% guhtimu ienebusjcase ; ! speller diehti
 vájk% guhtimusj+Pron+Indef+Attr+Use/Sub:vájk% guhtimusj%> K ; ! speller diehti

 vájk% makkár+Pron+Indef+Use/Sub:vájk% makkár%> dakkárcase ; ! speller diehti
 vájk% makkir+Pron+Indef+Use/Sub:vájk% makkir%> dakkárcase ; ! speller diehti


vehi+Pron+Indef:vehi%> K ;
vehin+Pron+Indef:vehin%> K ;
aktak+Pron+Indef+Sg+Nom:akta%> # ;
aktak+Pron+Indef+Sg+Ill:akta%>sik # ;
 aktak+Pron+Indef+Sg+Nom+Use/NG:akta%>nik # ; ! 
aktak+Pron+Indef:avta%> aktakoblcase ;
guhtik+Pron+Indef+Sg+Nom:guhti%>k # ;
guhtik+Pron+Indef+Pl+Nom:gudi%>k # ;
guhtik+Pron+Indef:ge%> guhtikobl ;
guhtik+Pron+Indef+Sg+Ela:gæssta%>k # ;
 guhtik+Pron+Indef+Sg+Ela+Use/NG:gæsste%>k # ; ! 
 guhtik+Pron+Indef+Sg+Ela+Use/NG:gæstá%>stik # ;   ! 
guhtik+Pron+Indef+Sg+Ine:gæn'na%>k # ;
 guhtik+Pron+Indef+Sg+Ine+Use/NG:gæn'ne%>k # ; ! 
 guhtik+Pron+Indef+Sg+Ine+Use/NG:gæn'na%>nik # ; ! 
 guhtik+Pron+Indef+Sg+Ine+Use/NG:gæn'ná%>nik # ; ! 
iesj#guhtik+Pron+Indef+Sg+Nom:iesj#guhti%>k # ;
 iesj#guhtik+Pron+Indef+Sg+Nom+Use/NG:iesj#guhti%>k NAMÁK ; ! 
iesj#guhtik+Pron+Indef+Pl+Nom:iesj#gudi%>k # ;
iesj#guhtik+Pron+Indef:iesjge%> guhtikobl ;
iesj#guhtik+Pron+Indef+Sg+Ela:iesj#gæssta%>k # ; 
 iesj#guhtik+Pron+Indef+Sg+Ela+Use/NG:iesj#gæstá%>stik # ;  ! 
iesj#guhtik+Pron+Indef+Sg+Ine:iesj#gæn'na%>k # ;
 iesj#guhtik+Pron+Indef+Sg+Ine+Use/NG:iesj#gæn'na%>nik # ; ! 
fært#guhtik+Pron+Indef+Sg+Nom:fært#guhti%>k # ;
 fert#guhtik+Pron+Indef+Sg+Nom+Use/NG:fert#guhti%>k # ; ! 
fært#guhtik+Pron+Indef+Pl+Nom:fært#gudi%>k # ;
fært#guhtik+Pron+Indef:færtge%> guhtikobl ;
fært#guhtik+Pron+Indef+Sg+Ela:fært#gæssta%>k # ;
 fært#guhtik+Pron+Indef+Sg+Ela+Use/NG:fært#gæstá%>stik # ;   ! 
fært#guhtik+Pron+Indef+Sg+Ine:fært#gæn'na%>k # ;
 fært#guhtik+Pron+Indef+Sg+Ine+Use/NG:fært#gæn'na%>nik # ; ! 
ietjá+Pron+Indef+Sg+Nom:ietjá%> K ;
ietjá+Pron+Indef:ietjá%> oblietjácase ;
ietjá+Pron+Indef+Pl+Nom:iehtjád%>a K ;
 ietjá+Pron+Indef+Pl+Nom+Use/NG:iehtád%>a K ; ! 
ietjá+Pron+Indef+Sg+Acc:iehtjád%>av K ;
ietjá+Pron+Indef+Sg+Ill:iehtjád%>ij K ;
ietjá+Pron+Indef+Sg+Gen:iehtjád%>a K ;
 ietjá+Pron+Indef+Sg+Gen+Use/NG:iehtjád%>a NAMÁK ; ! 
ietjá+Pron+Indef+Sg+Abe:iehtjád%>a#da K ;
 ietjá+Pron+Indef+Sg+Abe+Use/NG:iehtjád%>a#dak K ; ! 
 ietjá+Pron+Indef+Sg+Abe+Use/NG:iehtjád%>a#dagi K ; ! 
 ietjá+Pron+Indef+Sg+Abe+Use/NG:iehtjád%>a#dagá K ; ! 
 ietjá+Pron+Indef+Sg+Abe+Use/NG:iehtjád%>a#tagá K ; ! 
ietjá+Pron+Indef+Sg+Ine:iehtjád%>in K ;
ietjá+Pron+Indef+Sg+Ela:iehtjád%>is K ;
ietjá+Pron+Indef+Sg+Com:iehtjád%>ijn K ;
ietjá+Pron+Indef+Pl+Acc:iehtjád%>ijt K ;
ietjá+Pron+Indef+Pl+Ill:iehtjád%>ijda K ;
ietjá+Pron+Indef+Pl+Gen:iehtjád%>ij K ;
 ietjá+Pron+Indef+Pl+Gen+Use/NG:iehtjád%>ij NAMÁK ; ! 
ietjá+Pron+Indef+Pl+Abe:iehtjád%>ij#da K ;
 ietjá+Pron+Indef+Pl+Abe+Use/NG:iehtjád%>ij#dagi K ; ! 
 ietjá+Pron+Indef+Pl+Abe+Use/NG:iehtjád%>ij#dagá K ; ! 
 ietjá+Pron+Indef+Pl+Abe+Use/NG:iehtjád%>ij#tagá K ; ! 
 ietjá+Pron+Indef+Pl+Abe+Use/NG:iehtjád%>ij#dak K ; ! 
ietjá+Pron+Indef+Pl+Ine:iehtjád%>ijn K ;
ietjá+Pron+Indef+Pl+Ela:iehtjád%>ijs K ;
ietjá+Pron+Indef+Pl+Com:iehtjád%>ij K ;
ietjá+Pron+Indef+Pl:iehtjád%>a K ;
ietjá+Pron+Indef:iehtjád%> plurietjácase ;
iesj+Pron+Refl+Ine+PxSg3:ietja%>nisá%>n K ;
iesj+Pron+Refl+Ine+PxPl3:ietja%>nisá%>jn K ; 
iesj+Pron+Refl+Com+PxSg3:ietja%>nisá%>jn K ;
 ætjá+Pron+Indef+Sg+Nom:ætjá%> K ; !XXXse ietjá
juohkka+Pron+Indef:juohkka%> # ;
juohkka+Pron+Indef:juohkka%> NAMÁK ;
juohkka+Pron+Indef+Sg+Par:juohkka%>t # ;
mige+Pron+Indef+Sg+Nom:mi%>ge # ;
 mige+Pron+Indef+Sg+Nom+Use/NG:mi%>gek # ; ! 
 mige+Pron+Indef+Pl+Nom+Use/NG:ma%>hkka # ; ! 
mige+Pron+Indef+Pl+Acc:me%>jdek # ;
 mige+Pron+Indef+Pl+Acc+Use/NG:me%>jdik # ; ! 
 mige+Pron+Indef+Pl+Acc+Use/NG:ma%>jdek # ; ! 
 mige+Pron+Indef+Sg+Acc+Use/NG:ma%>hkkak # ; ! 
 mige+Pron+Indef+Sg+Acc+Use/NG:ma%>vgak # ; ! 
mige+Pron+Indef+Pl+Com:ma%>jgak # ;
mige+Pron+Indef+Sg+Ill:ma%>sisik # ;
mige+Pron+Indef:ma%> migeobl ;
muhtem+Pron+Indef:muhtem%> muhtemcase ;
muhtem+Pron+Indef+Pl+Nom:muhte%> K ;
muhtem+Pron+Indef:muhti%> goappátjagácase ;
nágin+Pron+Indef:nágin%> muhtemcase ;
soames+Pron+Indef+Sg+Nom:soames%> K ;
 soames+Pron+Indef+Sg+Nom+Use/NG:soames%> NAMÁK ; ! 
soames+Pron+Indef:soabmás%> oblsoamescase ;
enas+Pron+Indef:ednas%> oblsoamescase ;
goabbák+Pron+Indef+Attr:goabbá%>k # ;
goabbák+Pron+Indef:goabbá%>k NAMÁK ;
goabbák+Pron+Indef+Sg+Nom:goabbá%>k # ;
goabbák+Pron+Indef+Sg+Ill:goabbá%>sik # ;
goabbák+Pron+Indef:goappá%> aktakoblcase ;
juoga+Pron+Indef:juo juogacase ;
gájka+Pron+Indef+Attr:gájk%> # ;
gájka+Pron+Indef:gájk gájkacase ;
gájka+Pron+Indef+Sg+Par:gájka%>t #;
 gájka+Pron+Indef+Sg+Par+Use/NG:gájkka%>t # ; ! 

fært+Pron+Indef+Attr:fært%> # ;
færtta+Pron+Indef+Attr:færtta%> # ;
færtta+Pron+Indef+Sg+Par:færtta%>t # ;
fært+Pron+Indef:fært%> NAMÁK ;
færtta+Pron+Indef:færtta%> NAMÁK ;
goappátjagá+Pron+Indef+Pl+Nom:goappátjagá%> K ;
goappátjagá+Pron+Indef:goappátjagá%> goappátjagácase ;
goabbák+Pron+Indef+Sg+Nom:goabbák%> # ;
goabbák+Pron+Indef:goappág%> goabbákcase ;
ednak+Pron+Indef+Attr:edna%> K ;
 ednak+Pron+Indef+Attr+Use/NG:edna%> NAMÁK ; ! 
ednak+Pron+Indef+Sg+Nom:ednak%> K ;
ednak+Pron+Indef:ednag%> oblsoamescase ;
ednaga+Pron+Indef:ednag%> ednagacase ;
guoktása+Pron+Indef:guoktás%> ednagacase ;
galles+Pron+Indef+Sg+Nom:galles%> K ;
galles+Pron+Indef:gallás%> oblsoamescase ;
gallát+Pron+Indef+Sg+Nom:gallát%> K ;
gallát+Pron+Indef:gallád%> oblsoamescase ;
 unnán+Pron+Indef+Sg+Nom+Use/Sub:unnán%> K ; !
 unnán+Pron+Indef+Use/Sub:unnán%> oblsoamescase ; !
ietjes+Pron+Indef+Sg+Nom:ietjes%> K ;
ietjes+Pron+Indef:iehtjás%> oblsoamescase ;
ietjes+Pron+Indef+Sg+Gen:iehtjás%>a NAMÁK ;
ienebusj+Pron+Indef:ienebu ienebusjcase ;
ienemus+Pron+Indef:ienemus ienemuscase ;
enamus+Pron+Indef:enamus ienemuscase ;
enap+Pron+Indef:ena enapcase ;
ienep+Pron+Indef:iene enapcase ;
ienebu+Pron+Indef:iene ienebucase ; 
ålop+Pron+Indef:ålo enapcase ;
hármmat+Pron+Indef+Sg+Nom:hármmat%> K ;
hármmat+Pron+Indef:hármmad%> goabbákcase ;
juohkkahasj+Pron+Indef:juohkkaha juohkkahasjcase ;
 juohkkehasj+Pron+Indef+Use/NG:juohkkeha juohkkahasjcase ; ! 
færttahasj+Pron+Indef:færttaha juohkkahasjcase ;
unnánasj+Pron+Indef:unnána juohkkahasjcase ;
 gájkkasasj+Pron+Indef+Use/Sub:gájkkasa juohkkahasjcase ; !
færttasj+Pron+Indef:færtta goappásjcase ;
goappásj+Pron+Indef:goappá goappásjcase ;
goappátja+Pron+Indef:goappá goappátjacase ;
moattes+Pron+Indef+Sg+Nom:moattes%> K ;
moattes+Pron+Indef:moaddás%> goabbákcase ;
ålos+Pron+Indef+Sg+Nom:ålos%> K ;
ålos+Pron+Indef:ållus%> goabbákcase ;
ållusa+Pron+Indef:ållus%> ållusacase ;
nubbe+Pron+Indef+Sg+Nom:nubbe%> K ;
nubbe+Pron+Indef+Ess:nubbe%>n K ;
nubbe+Pron+Indef+Par:nuppe%>t # ;
juobbá+Pron+Indef+Sg+Nom:juobbá%> K ;
juobbá+Pron+Indef+Sg+Ill:juobbá%>j K ;
nubbe+Pron+Indef+Sg+Ill:nubbá%>j K ;
juobbá+Pron+Indef+Ess:juobbá%>n K ;
nubbe+Pron+Indef:nupp nubbecase ;
juobbá+Pron+Indef:juoppá%> juobbácase ;
gallegis+Pron+Indef+Attr:gallegis%> K ;
gallegis+Pron+Indef:gallegis ienemuscase ;
avtagasj+Pron+Indef:avtaga juohkkahasjcase ;
gallegasj+Pron+Indef:gallega juohkkahasjcase ;
gallegasj+Pron+Indef+Attr:gallegasj%> K ;
vuostamusj+Pron+Indef:vuostamu ienebusjcase ;
moana+Pron+Indef+Pl+Nom:moana%> K ;
nubbes+Pron+Indef+Sg+Nom:nubbes%> K ;
mavku+Pron+Indef+Sg+Acc:mavku%> K ;
dimna+Pron+Indef:dimna%> dimnacase ;
duobba+Pron+Indef:duo duobbacase ;
dábba+Pron+Indef:dá duobbacase ;
divnna+Pron+Indef:divn divnnacase ;


! The indeclineable indefinites
! - - - - - - - - - - - - - - - 

irda iind ;
!gájka iind ; ! Let us try the declinable one.
gájk#divna iind ;
gájk#divnas iind ;
sæbbmi iind ;
sæmmi iind ;
sæmme iind ;
sæmmá iind ;
enas iind ;
ihkenis iind ;
åbbånis iind ;
åvvånis iind ;
sudes iind ;  
sudes+Attr:suhtte%> K ; 
sudes+Attr:suhtta%> K ;
makkirak iind ;
makkirik iind ;
makkárak iind ;
iesj#guhtik iind ;
juonenik iind ;
juokkirik iind ;
juokkirak iind ;
 juoppánik  iind ; !iness.
majduk iind ;
mejduk iind ;
mahku iind ;
aktas iind ;
guovtev iind ;



LEXICON guhtikobl
 +Sg+Gen:ŋga # ;
 +Sg+Gen+Use/NG:ŋge # ; ! 
 +Sg+Gen+Use/NG:ŋga NAMÁK ; ! 
 +Sg+Gen+Use/NG:ŋge NAMÁK ; ! 
 +Sg+Acc:vga # ;
 +Sg+Acc+Use/NG:vgak # ; ! 
 +Sg+Ill:sik # ;
 +Sg+Ill+Use/NG:sisik # ;   ! 
 +Sg+Com:jnak # ;
 +Pl+Gen:jga # ;
 +Pl+Gen+Use/NG:jga NAMÁK ; ! 
 +Pl+Acc:jdik # ;
 +Pl+Acc+Use/NG:jdak # ; ! 
 +Pl+Ill:jdak # ;
 +Pl+Ine:jnak # ;
 +Pl+Ela:jstak # ;
 +Pl+Com:jga # ;
 
LEXICON migeobl
 +Sg+Gen:ŋga # ;
 +Sg+Gen+Use/NG:ŋge # ;  ! 
 +Sg+Gen+Use/NG:ŋga NAMÁK ; ! 
 +Sg+Gen+Use/NG:ŋge NAMÁK ; ! 
 +Sg+Acc:vga # ;
 +Sg+Ill:sik # ; 
 +Sg+Ine:n'nak # ; 
 +Sg+Ela:sstak # ; 
 +Sg+Com:jnak # ;
 +Sg+Com+Use/NG:jnek # ; ! 
 +Ess:nenik # ;
 +Ess+Use/NG:n'nak # ; ! 
 !+Pl+Gen:jga NAMÁK ;
 !+Pl+Gen:jgak NAMÁK ;
 +Pl+Gen:jgak # ;
 +Pl+Acc:jdak # ;
 +Pl+Acc+Use/NG:jdik # ; ! 
 +Pl+Ine:jnak # ;
 +Pl+Ine+Use/NG:jnajnik # ; ! 
 +Pl+Ela:jstak # ;
 +Pl+Com:jga # ;


LEXICON oblietjácase
 +Sg+Gen: K ;
 +Sg+Abe:#da K ;
 +Sg+Abe+Use/NG:#dak K ; ! 
 +Sg+Abe+Use/NG:#dagi K ; ! 
 +Sg+Abe+Use/NG:#dagá K ; ! 
 +Sg+Abe+Use/NG:#tagá K ; ! 
 +Sg+Gen: NAMÁK ;
 +Sg+Acc:v K ;
 +Sg+Ill:j K ; 
 +Sg+Ela:s K ; 
 +Sg+Ine:n K ;
 +Sg+Com:jn K ;
 +Ess:n K ;
 
LEXICON plurietjácase
 +Pl+Gen:ij K ;
 +Pl+Abe:ij#da K ;
 +Pl+Abe+Use/NG:ij#dak K ; ! 
 +Pl+Abe+Use/NG:ij#dagi K ; ! 
 +Pl+Abe+Use/NG:ij#dagá K ; ! 
 +Pl+Abe+Use/NG:ij#tagá K ; ! 
 +Pl+Acc:ijt K ;
 +Pl+Ill:ijda K-s ;
 +Pl+Ine:ijna K-s ;
 +Pl+Ela:ijs K ;
 +Pl+Com:ij K ;
 
LEXICON oblsoamescase
 +Sg+Gen:a K ;
 +Sg+Abe:a#da K ;
 +Sg+Abe+Use/NG:a#dak K ; ! 
 +Sg+Abe+Use/NG:a#dagi K ; ! 
 +Sg+Abe+Use/NG:a#dagá K ; ! 
 +Sg+Abe+Use/NG:a#tagá K ; ! 
 +Sg+Acc:av K ;
 +Sg+Ill:ij K ; 
 +Sg+Ela:is K ; 
 +Sg+Ine:in K ;
 +Sg+Com:ijn K ;
 ednagacase ;

LEXICON ednagacase
 +Pl+Nom:a K ;
 +Pl+Gen:ij K ;
 +Pl+Abe:ij#da K ;
 +Pl+Abe+Use/NG:ij#dak K ; ! 
 +Pl+Abe+Use/NG:ij#dagi K ; ! 
 +Pl+Abe+Use/NG:ij#dagá K ; ! 
 +Pl+Abe+Use/NG:ij#tagá K ; ! 
 +Pl+Gen:ij NAMÁK ;
 +Pl+Acc:ijt K ;
 +Pl+Ill:ijda K ;
 +Pl+Ine:ijn K ;
 +Pl+Ela:ijs K ;
 +Pl+Com:ij K ;

LEXICON aktakoblcase
 +Sg+Gen:k # ;
 +Sg+Gen+Use/NG: NAMÁK ; ! 
 +Sg+Acc:k # ;
 +Sg+Ela:stik # ; 
 +Sg+Ine:nik # ;
 +Sg+Com:jnik # ;
 
LEXICON muhtemcase
 +Attr: K ;
 +Sg+Nom: K ;
 +Attr+Use/NG: NAMÁK ; ! 
 +Sg+Gen:a K ;
 +Sg+Abe:a#da K ;
 +Sg+Abe+Use/NG:a#dak K ; ! 
 +Sg+Abe+Use/NG:a#dagi K ; ! 
 +Sg+Abe+Use/NG:a#dagá K ; ! 
 +Sg+Abe+Use/NG:a#tagá K ; ! 
 +Sg+Acc:av K ;
 +Sg+Ill:ij K ; 
 +Sg+Ela:is K ; 
 +Sg+Ine:in K ;
 +Sg+Com:ijn K ;
 +Ess:in K ;
 +Pl+Nom:a K ;
 +Pl+Gen:ij K ;
 +Pl+Abe:ij#da K ;
 +Pl+Abe+Use/NG:ij#dak K ; ! 
 +Pl+Abe+Use/NG:ij#dagi K ; ! 
 +Pl+Abe+Use/NG:ij#dagá K ; ! 
 +Pl+Abe+Use/NG:ij#tagá K ; ! 
 +Pl+Gen:ij NAMÁK ;
 +Pl+Acc:ijt K ;
 +Pl+Ill:ijda K ;
 +Pl+Ine:ijn K ;
 +Pl+Ela:ijs K ;
 +Pl+Com:ij K ;
 
LEXICON juogacase
 +Sg+Nom:ga%> K ;
 +Sg+Nom+Use/NG:ga%> NAMÁK ; ! 
 +Sg+Gen:ŋga%> K ;
 +Sg+Abe:ŋga%>#da K ;
 +Sg+Abe+Use/NG:ŋga%>#dak K ; ! 
 +Sg+Abe+Use/NG:ŋga%>#dagi K ; ! 
 +Sg+Abe+Use/NG:ŋga%>#dagá K ; ! 
 +Sg+Abe+Use/NG:ŋga%>#tagá K ; ! 
 +Sg+Acc:jddá%> K ;
 +Sg+Acc+Use/NG:jddá%>v K ; !Variant  ! 
 +Pl+Acc:jddá%>jt K ;
 +Sg+Ill:si%>k K ; 
 +Sg+Ela:sstá%> K ; 
 +Sg+Ine:nná%> K ;
 +Sg+Ine+Use/NG:nne%> K ; ! 
 +Sg+Com:jna%>k K ;
 +Ess:ne%>n K ;
 
! Spiik:
! gájkka, se divna.
! Divna Böjes i predikativ ställning som adjektiv, utom i ack sg som 
! oftast är lika med nominativ
 
LEXICON gájkacase
 :%>    NAMÁK ;
 +Use/NG:ka%> NAMÁK ; ! 
 +Attr:ka%> K ;
 +Attr+Use/NG:in%> K ; ! 
 +Sg+Nom:ka%> K ;
 +Sg+Gen:a%> K ;
 +Sg+Abe:a%>#da K ;
 +Sg+Abe+Use/NG:a%>#dak K ; ! 
 +Sg+Abe+Use/NG:a%>#dagi K ; ! 
 +Sg+Abe+Use/NG:a%>#dagá K ; ! 
 +Sg+Abe+Use/NG:a%>#tagá K ; ! 
 +Sg+Acc:a%>v K ;
 +Sg+Acc+Use/NG:ka%> K ; ! Alternate  ! 
 +Sg+Ill:ka%>j K ;
 +Sg+Ine:a%>n K ;
 +Sg+Ela:a%>s K ;
 +Sg+Com:a%>jn K ;
 +Ess:ka%>n K ;
 +Pl+Gen:a%>j K ;
 +Pl+Abe:a%>j#da K ;
 +Pl+Abe+Use/NG:a%>j#dak K ; ! 
 +Pl+Abe+Use/NG:a%>j#dagi K ; ! 
 +Pl+Abe+Use/NG:a%>j#dagá K ; ! 
 +Pl+Abe+Use/NG:a%>j#tagá K ; ! 
 +Pl+Acc:a%>jt K ;
 +Pl+Ill:a%>jda K ; 
 +Pl+Ela:a%>js K ; 
 +Pl+Ine:a%>jn K ;
 +Pl+Com:a%>j K ;
 
LEXICON goappátjagácase
 +Pl+Gen:j K ;
 +Pl+Gen+Use/NG:j NAMÁK ; ! 
 +Pl+Abe:j#da K ;
 +Pl+Abe+Use/NG:j#dak K ; ! 
 +Pl+Abe+Use/NG:j#dagi K ; ! 
 +Pl+Abe+Use/NG:j#dagá K ; ! 
 +Pl+Abe+Use/NG:j#tagá K ; ! 
 +Pl+Acc:jt K ;
 +Pl+Ill:jda K ;
 +Pl+Ine:jn K ;
 +Pl+Ela:js K ;
 +Pl+Com:j K ;
 
LEXICON goabbákcase
 +Sg+Gen:a K ;
 +Sg+Abe:a#da K ;
 +Sg+Abe+Use/NG:a#dak K ; ! 
 +Sg+Abe+Use/NG:a#dagi K ; ! 
 +Sg+Abe+Use/NG:a#dagá K ; ! 
 +Sg+Abe+Use/NG:a#tagá K ; ! 
 +Sg+Acc:av K ;
 +Sg+Ill:ij K ; 
 +Sg+Ela:is K ; 
 +Sg+Ine:in K ;
 +Sg+Com:ijn K ;
 ållusacase ;
 
 
 LEXICON ållusacase
 +Pl+Nom:a K ;
 +Pl+Gen:ij K ;
 +Pl+Abe:ij#da K ;
 +Pl+Abe+Use/NG:ij#dak K ; ! 
 +Pl+Abe+Use/NG:ij#dagi K ; ! 
 +Pl+Abe+Use/NG:ij#dagá K ; ! 
 +Pl+Abe+Use/NG:ij#tagá K ; ! 
 +Pl+Acc:ijt K ;
 +Pl+Ill:ijda K ;
 +Pl+Ine:ijn K ;
 +Pl+Ela:ijs K ;
 +Pl+Com:ij K ;
 
LEXICON ienebusjcase
 +Sg+Nom:sj%> K ;
 +Sg+Gen:ttja%> K ;
 +Sg+Abe:ttja%>#da K ;
 +Sg+Abe+Use/NG:ttja%>#dak K ; ! 
 +Sg+Abe+Use/NG:ttja%>#dagi K ; ! 
 +Sg+Abe+Use/NG:ttja%>#dagá K ; ! 
 +Sg+Abe+Use/NG:ttja%>#tagá K ; ! 
 +Sg+Acc:ttja%>v K ;
 +Sg+Ill:dtja%>j K ; 
 +Sg+Ela:ttja%>s K ; 
 +Sg+Ine:ttja%>n K ;
 +Sg+Com:ttja%>jn K ;
 +Ess:dtja%>n K ;
 +Pl+Nom:ttja%> K ;
 +Pl+Gen:ttja%>j K ;
 +Pl+Abe:ttja%>j#da K ;
 +Pl+Abe+Use/NG:ttja%>j#dak K ; ! 
 +Pl+Abe+Use/NG:ttja%>j#dagi K ; ! 
 +Pl+Abe+Use/NG:ttja%>j#dagá K ; ! 
 +Pl+Abe+Use/NG:ttja%>j#tagá K ; ! 
 +Pl+Acc:ttja%>jt K ;
 +Pl+Ill:ttja%>jda K ;
 +Pl+Ine:ttja%>jn K ;
 +Pl+Ela:ttja%>js K ;
 +Pl+Com:ttja%>j K ;
 
LEXICON ienemuscase
 +Sg+Nom:%> K ;
 +Sg+Gen:á%> K ;
 +Sg+Abe:á%>#da K ;
 +Sg+Abe+Use/NG:á%>#dak K ; ! 
 +Sg+Abe+Use/NG:á%>#dagi K ; ! 
 +Sg+Abe+Use/NG:á%>#dagá K ; ! 
 +Sg+Abe+Use/NG:á%>#tagá K ; ! 
 +Sg+Acc:á%>v K ;
 +Sg+Ill:sa%>j K ; 
 +Sg+Ela:á%>s K ; 
 +Sg+Ine:á%>n K ;
 +Sg+Com:á%>jn K ;
 +Ess:sa%>n K ;
 +Pl+Nom:á%> K ;
 +Pl+Gen:á%>j K ;
 +Pl+Abe:á%>j#da K ;
 +Pl+Abe+Use/NG:á%>j#dak K ; ! 
 +Pl+Abe+Use/NG:á%>j#dagi K ; ! 
 +Pl+Abe+Use/NG:á%>j#dagá K ; ! 
 +Pl+Abe+Use/NG:á%>j#tagá K ; ! 
 +Pl+Acc:á%>jt K ;
 +Pl+Ill:á%>jda K ;
 +Pl+Ine:á%>jn K ;
 +Pl+Ela:á%>js K ;
 +Pl+Com:áj%> K ;
 
LEXICON enapcase
 +Sg+Nom:p%> K ;
 +Sg+Gen:bu%> K ;
 +Sg+Abe:bu%>#da K ;
 +Sg+Abe+Use/NG:bu%>#dak K ; ! 
 +Sg+Abe+Use/NG:bu%>#dagi K ; ! 
 +Sg+Abe+Use/NG:bu%>#dagá K ; ! 
 +Sg+Abe+Use/NG:bu%>#tagá K ; ! 
 +Sg+Acc:bu%>v K ;
 +Sg+Ill:bu%>j K ; 
 +Sg+Ela:bu%>s K ; 
 +Sg+Ine:bu%>n K ;
 +Sg+Com:bu%>jn K ;
 +Ess:bu%>n K ;
 ienebucase ;

LEXICON ienebucase
 +Pl+Nom:bu%> K ;
 +Pl+Gen:bu%>j K ;
 +Pl+Abe:bu%>j#da K ;
 +Pl+Abe+Use/NG:bu%>j#dak K ; ! 
 +Pl+Abe+Use/NG:bu%>j#dagi K ; ! 
 +Pl+Abe+Use/NG:bu%>j#dagá K ; ! 
 +Pl+Abe+Use/NG:bu%>j#tagá K ; ! 
 +Pl+Acc:bu%>jt K ;
 +Pl+Ill:bu%>jda K ;
 +Pl+Ine:bu%>jn K ;
 +Pl+Ela:bu%>js K ;
 +Pl+Com:buj%> K ;

LEXICON juohkkahasjcase
 +Sg+Nom:sj%> K ;
 +Sg+Gen:ttja%> K ;
 +Sg+Abe:ttja%>#da K ;
 +Sg+Abe+Use/NG:ttja%>#dak K ; ! 
 +Sg+Abe+Use/NG:ttja%>#dagi K ; ! 
 +Sg+Abe+Use/NG:ttja%>#dagá K ; ! 
 +Sg+Abe+Use/NG:ttja%>#tagá K ; ! 
 +Sg+Acc:ttja%>v K ;
 +Sg+Ill:dtja%>j K ; 
 +Sg+Ela:ttja%>s K ; 
 +Sg+Ine:ttja%>n K ;
 +Sg+Com:ttja%>jn K ;
 +Ess:dtja%>n K ;
 +Pl+Nom:ttja%> K ;
 +Pl+Gen:ttja%>j K ;
 +Pl+Abe:ttja%>j#da K ;
 +Pl+Abe+Use/NG:ttja%>j#dak K ; ! 
 +Pl+Abe+Use/NG:ttja%>j#dagi K ; ! 
 +Pl+Abe+Use/NG:ttja%>j#dagá K ; ! 
 +Pl+Abe+Use/NG:ttja%>j#tagá K ; ! 
 +Pl+Acc:ttja%>jt K ;
 +Pl+Ill:ttja%>jda K ;
 +Pl+Ine:ttja%>jn K ;
 +Pl+Ela:ttja%>js K ;
 +Pl+Com:ttja%>j K ;
 
LEXICON nubbecase
 +Sg+Gen:e%> K ;
 +Sg+Gen+Use/NG:e%> NAMÁK ; ! 
 +Sg+Abe:e%>#da K ;
 +Sg+Abe+Use/NG:e%>#dak K ; ! 
 +Sg+Abe+Use/NG:e%>#dagi K ; ! 
 +Sg+Abe+Use/NG:e%>#dagá K ; ! 
 +Sg+Abe+Use/NG:e%>#tagá K ; ! 
 +Sg+Acc:e%>v K ;
 +Sg+Ela:e%>s K ; 
 +Sg+Ine:e%>n K ;
 +Sg+Com:i%>jn K ;
 +Pl+Nom:e%> K ;
 +Pl+Gen:i%>j K ;
 +Pl+Gen+Use/NG:i%>j NAMÁK ; ! 
 +Pl+Abe:i%>j#da K ;
 +Pl+Abe+Use/NG:i%>j#dak K ; ! 
 +Pl+Abe+Use/NG:i%>j#dagi K ; ! 
 +Pl+Abe+Use/NG:i%>j#dagá K ; ! 
 +Pl+Abe+Use/NG:i%>j#tagá K ; ! 
 +Pl+Acc:i%>jt K ;
 +Pl+Ill:i%>jda K ;
 +Pl+Ine:i%>jn K ;
 +Pl+Ela:i%>js K ;
 +Pl+Com:i%>j K ;

LEXICON juobbácase
 +Sg+Gen: K ;
 +Sg+Gen+Use/NG: NAMÁK ; ! 
 +Sg+Abe:#da K ;
 +Sg+Abe+Use/NG:#dak K ; ! 
 +Sg+Abe+Use/NG:#dagi K ; ! 
 +Sg+Abe+Use/NG:#dagá K ; ! 
 +Sg+Abe+Use/NG:#tagá K ; ! 
 +Sg+Acc:v K ;
 +Sg+Ela:s K ; 
 +Sg+Ine:n K ;
 +Sg+Com:jn K ;
 +Pl+Nom: K ;
 +Pl+Gen:j K ;
 +Pl+Gen+Use/NG:j NAMÁK ; ! 
 +Pl+Abe:j#da K ;
 +Pl+Abe+Use/NG:j#dak K ; ! 
 +Pl+Abe+Use/NG:j#dagi K ; ! 
 +Pl+Abe+Use/NG:j#dagá K ; ! 
 +Pl+Abe+Use/NG:j#tagá K ; ! 
 +Pl+Acc:jt K ;
 +Pl+Ill:jda K ;
 +Pl+Ine:jn K ;
 +Pl+Ela:js K ;
 +Pl+Com:j K ;
 

LEXICON gallicase
 +Sg+Nom: K ;
 +Sg+Gen: K ;
 +Sg+Gen+Use/NG: NAMÁK ; ! 
 +Sg+Abe:#da K ;
 +Sg+Abe+Use/NG:#dak K ; ! 
 +Sg+Abe+Use/NG:#dagi K ; ! 
 +Sg+Abe+Use/NG:#dagá K ; ! 
 +Sg+Abe+Use/NG:#tagá K ; ! 
 +Sg+Acc:v K ;
 +Sg+Ill:j K ;
 +Sg+Ela:s K ; 
 +Sg+Ine:n K ;
 +Sg+Com:jn K ;
 
LEXICON goappásjcase
 +Sg+Nom:sj%> K ;
 +Sg+Gen:tj%>a K ;
 +Sg+Abe:tj%>a#da K ;
 +Sg+Abe+Use/NG:tj%>a#dak K ; ! 
 +Sg+Abe+Use/NG:tj%>a#dagi K ; ! 
 +Sg+Abe+Use/NG:tj%>a#dagá K ; ! 
 +Sg+Abe+Use/NG:tj%>a#tagá K ; ! 
 +Sg+Acc:tj%>av K ;
 +Sg+Ill:tj%>ij K ; 
 +Sg+Ela:tj%>as K ; 
 +Sg+Ine:tj%>an K ;
 +Sg+Com:tj%>ajn K ;
 +Ess:tj%>in K ;
 goappátjacase ;
 
LEXICON goappátjacase
 +Pl+Nom:tj%>a K ;
 +Pl+Gen:tj%>ij K ;
 +Pl+Abe:tj%>ij#da K ;
 +Pl+Abe+Use/NG:tj%>ij#dak K ; ! 
 +Pl+Abe+Use/NG:tj%>ij#dagi K ; ! 
 +Pl+Abe+Use/NG:tj%>ij#dagá K ; ! 
 +Pl+Abe+Use/NG:tj%>ij#tagá K ; ! 
 +Pl+Acc:tj%>ijt K ;
 +Pl+Ill:tj%>ijda K ;
 +Pl+Ine:tj%>ijn K ;
 +Pl+Ela:tj%>ijs K ;
 +Pl+Com:tj%>ij K ;


LEXICON dimnacase
 +Attr: NAMÁK ;
 +Pl+Nom: K ;
 +Pl+Gen:j K ;
 +Pl+Gen+Use/NG:j NAMÁK ; ! 
 +Pl+Acc:jt K ;
 +Pl+Ill:jda K ;
 +Pl+Ine:jn K ;
 +Pl+Ela:js K ;
 +Pl+Com:j K ;

LEXICON divnnacase
 +Attr:na%> NAMÁK ;
 +Attr+Use/NG:na%> K ; ! 
 +Sg+Nom:na%> K ;
 +Sg+Acc:a%>v K ;
 +Pl+Nom:a%> K ;
 +Pl+Acc:a%>jt K ;

LEXICON iind
 +Pron+Indef:%>0 K ;

! Divvun & Giellatekno - open source grammars for Sámi and other languages
! Copyright © 2000-2010 The University of Tromsø & the Norwegian Sámi Parliament
! http://giellatekno.uit.no & http://divvun.no
!
! This program is free software; you can redistribute and/or modify
! this file under the terms of the GNU General Public License as published by
! the Free Software Foundation, either version 3 of the License, or
! (at your option) any later version. The GNU General Public License
! is found at http://www.gnu.org/licenses/gpl.html. It is
! also available in the file $GTHOME/LICENSE.txt.
!
! Other licensing options are available upon request, please contact
! giellatekno@hum.uit.no or divvun@samediggi.no

! Particles
! =========

LEXICON PCLE
+Pcle:%> # ;

LEXICON QPCLE
 +Qst+Pcle:%> # ; !Only Qst?

LEXICON Particle
aj PCLE ;
dal PCLE ;
!dat PCLE ; !XXX Really particle?
!de PCLE ; Moved to Adv and CC
gal PCLE ;
gul PCLE ;
galla PCLE ;
gus QPCLE ;
gu QPCLE ;
!gåla PCLE ; !Adv
ham PCLE ;
addjáj PCLE ;
juo PCLE ;
lik PCLE ;
nav PCLE ;
ga PCLE ;
så PCLE ;
máj PCLE ;
ban PCLE ;
rat PCLE ;
riek PCLE ;
vuojn PCLE ;
villap PCLE ;
villep PCLE ;
gis PCLE ;
má PCLE ;
na PCLE ; 
ná PCLE ;
då PCLE ;
iehtja PCLE ;



! Divvun & Giellatekno - open source grammars for Sámi and other languages
! Copyright © 2000-2010 The University of Tromsø & the Norwegian Sámi Parliament
! http://giellatekno.uit.no & http://divvun.no
!
! This program is free software; you can redistribute and/or modify
! this file under the terms of the GNU General Public License as published by
! the Free Software Foundation, either version 3 of the License, or
! (at your option) any later version. The GNU General Public License
! is found at http://www.gnu.org/licenses/gpl.html. It is
! also available in the file $GTHOME/LICENSE.txt.
!
! Other licensing options are available upon request, please contact
! giellatekno@hum.uit.no or divvun@samediggi.no

! Adposition lexicon
! ===================

! First come the 3 continuation lexica, the division is based on Spiik
! and should probably be revised. Then comes the adpositions themselves.


! Assigning tags to the adpositions

LEXICON Pp
 +Po:%>0 K ;
 +Pr:%>0 K ;

LEXICON Postp
 +Po:%>0 K ;

LEXICON Prep
 +Pr:%>0 K ;


! The adposition list itself.


LEXICON Adposition

!manen Postp ;
allela Postp ;
gasskal Pp ;
gasskaj Postp ;
gaskal Prep ;
hærráj Postp ;
biejvvela Postp ;
innis Pp ;
allelij Postp ;
allelin Pp ;
ukselis Postp ;
vuosstelis Postp ;
birális Pp ;
allelis Postp ;
allelis Pp ;
såggela Pp ;
goabbel Pp ;
dåbbel Pp ;
dåbel Pp ;
oarjjelattjan Pp ;
báldas Postp ;
dåbelis Pp ;
badjela Pp ;
allelattjaj Postp ;
allelattjan Postp ;
badjel Pp ;
badjelasj Pp ;
badjelattjan Postp ;
badjelattjaj Postp ;
badjelij Postp ;
badjelin Postp ;
badjelis Postp ;
badjen Postp ;
dåbelij Postp ;
dåbelij Pp ;
ukselij Postp ;
vuosstelij Postp ;
gávttuj Postp ;
bajebuj Pp ;
bajebun Pp ;
bajelt Postp ;
baktu Postp ;
bielen Postp ;
bieles Postp ;
birra Pp ;
birán Postp ;
boaktjolij Postp ;
boaktjolin Postp ;
boaktjolis Postp ;
buohta Postp ;
dåbela Pp ;
báldan Postp ;
bálldaj Postp ;
bálldal Pp ;
bálldalij Pp ;
bálldalin Pp ;
bálldalattjan Pp ;
bálldalattjaj Pp ;
bælláj Postp ;
dagi Postp ;
dagá Postp ;
tagá Postp ;
davebuj Pp ;
davebun Pp ;
davebuttjaj Pp ;
davebuttjan Pp ;
davvelattjan Pp ;
davvelattjaj Pp ;
davvelij Pp ;
davvelin Pp ;
davvelis Pp ;
diehti Postp ;
dievva Postp ;
duobbel Pp ;
duobbela Pp ;
juobbela Pp ;
duobbelij Pp ;
duobbilij Pp ;
duobbelin Pp ;
duobbelis Pp ;
duobbelattjaj Pp ;
duobbelattjan Pp ;
duogen Postp ;
duoges Postp ;
duogen+Po:duoge%>n PxC ;
duoges+Po:duoge%>st PxC ;
duogev Postp ;
duohkelij Postp ;
duohkelin Postp ;
duohkelis Postp ;
duohkelattjan Postp ;
duohkelattjaj Postp ;
duoge Postp ;
duohkáj Postp ;
duohkáj+Po:duohká%>s PxC ;
duoppebun Pp ;
dábbel Pp ;
dábbela Pp ;
dábbelij Pp ;
dábbelin Pp ;
dábbelis Pp ;
dábbelattjan Pp ;
dábbelattjaj Pp ;
dáfos Postp ;
dáppebuj Pp ;
dáppebun Pp ;
dåbbelij Pp ;
dåbbilij Pp ;
dåbelin Pp ;
dåbbelin Pp ;
dåbbelis Pp ;
dåbbelattjan Pp ;
dåbbelattjaj Pp ;
dålebun Pp ;
dåppebuj Pp ;
dåppebun Pp ;
dåppelt Pp ;
dåbelt Pp ;
fáron Postp ;
gássjelabbo Pp ;
gassjkusabbo Pp ;
gaskan Postp ;
gaskav Postp ;
gaskas Postp ;
gasska Postp ;
gaska Postp ;
gaskaj Postp ;
gasskala Postp ;
gassko Pp ;
gassko Postp ;
 goabbelij Prep ; ! Ill
 goabbelin Prep ; ! Ine
 goabbelis Prep ; ! Ela
guoktel Postp ;
guoktela Postp ;
guoran Postp ;
guorav Postp ;
guorra Postp ;
guorraj Postp ;
guorran Postp ;
guoras Postp ;
guovddelav Postp ;
guovddelij Postp ;
guovddelin Pp ;
guovddelis Postp ;
guovddelappot Pp ;
guovlluj Postp ;
gáktuj Postp ;
gáttebuj Pp ;
hárráj Postp ;
jaskádabbo Pp ;
juobbela Postp ;
juobbelin Postp ;
lagábuj Pp ;
lagábun Pp ;
lagábuttjat Postp ;
lagábuttjaj Postp ;
lagábuttjan Postp ;
lagámusán Pp ;
lahka Pp ;
lahka Postp ;
lahkusij Pp ;
lahkusin Postp ;
lahkusis Postp ;
lullela Postp ;
lullelij Pp ;
lullelin Pp ;
lullelin Postp ;
lullelis Pp ;
lullelis Postp ;
lullelattja Postp ;
lullelattja Pp ;
lullelattjaj Postp ;
lullelattjaj Pp ;
lullelattjan Postp ;
lullelattjan Pp ;
lun0na:lun'na Postp ;
lunna Postp ;
lunne Postp ;
lusi Postp ;
lusa Postp ;
lussta Postp ;
lusste Postp ;
lusá Postp ;
manep Prep ;
maŋŋela Postp ;
maŋelt Postp ;
maŋen Postp ;
maŋŋel Postp ;
maŋŋela Pp ;
maŋŋelasj Pp ;
maŋŋelattja Pp ;
maŋŋelij Pp ;
maŋŋelin Pp ;
maŋŋelis Pp ;
maŋŋelattjaj Postp ;
maŋŋelattjan Postp ;
maŋŋáj Postp ;
maŋŋáj+Po:maŋŋá%>s PxC ;
mieddel Postp ;
mieddela Postp ;
miedelt Postp ;
miehtelij Postp ;
miehtelin Postp ;
miehtáj Postp ;
milta Postp ;
milte Postp ; 
milda Postp ; 
nali Postp ;
nalta Postp ;
nalte Postp ;
nalá Postp ;
nanna:nan'na Postp ;
niedjen Postp ;
nuorttal Pp ;
nuorttala Pp ;
nuorttalij Pp ;
nuorttalin Pp ;
nuorttalis Pp ;
næjgga Postp ;
næjkka Postp ;
oarjebuj Pp ;
oarjebun Pp ;
oarjebus Pp ;
oarjjela Pp ;
oarjjelin Pp ;
oarjjelis Pp ;
oavŋela Postp ;
oavŋev Postp ;
oavŋelappot Postp ;
rastá Pp ;
rastá Postp ;
rádje Postp ;
rádjáj Postp ;
rájen Postp ;
rájes Postp ;
rájev Postp ;
ráje Postp ;
radje Postp ;
rajen Postp ;
rajes Postp ;
rajev Postp ;
raje Postp ;
sadjáj Postp ;
sajen Postp ;
siegen Postp ;
sieges Postp ;
sin0na:sin'na Postp ;
sinna Postp ;
sinne Postp ;
sisá Postp ;
sisi Postp ;
sissta Postp ;
sisste Postp ;
sissŋela Pp ;
sissŋelij Pp ;
sissŋelin Pp ;
sissŋelin Postp ;
sissŋelis Pp ;
sisŋelt Pp ;
såggelij Pp ;
såggelin Pp ;
sæhkáj Postp ;
tjadá Pp ;
ukeslij Postp ;
váni Pp ;
villáj Postp ;
vuolebusj Postp ;
vuolelt Pp ;
vuole Postp ;
vuoles Postp ;
vuolev Postp ;
vuolen Postp ;
vuolláj Postp ;
vuollen Postp ;
vuolle Postp ;
vuolle Pp ;
vuollel Pp ;
vuollela Pp ;
vuollelattjan Pp ;
vuollelattjaj Postp ;
vuollelij Pp ;
vuollelin Pp ;
vuollelin Postp ;
vuollelis Pp ;
vuosstelin Postp ;
vuossti Postp ;
vuossti Pp ;
vuosstij Postp ;
vuosstáj Postp ;
ålen Postp ;
ålggola Pp ;
ålggolij Pp ;
ålggolin Pp ;
ålggolis Pp ;
ålgobuj Pp ;
ålgobun Pp ;
ålgolt Postp ;
åvddåj Postp ;
åvddaj Postp ;
birraj Postp ;
davvelattjaj Postp ;
åvddål Postp ;
åvddål Pp ;
åvddåla Pp ;
åvddålasj Pp ;
åvddålattjan Pp ;
åvddålij Pp ;
åvddålin Pp ;
åvddålis Pp ;
åvdebuj Pp ;
åvdebun Pp ;
åvdebus Pp ;
åvdebuttjan Pp ;
åvdep Pp ;
åvdålt Postp ;
åvdån Postp ;
åvdås Postp ;
åvdån+Po:åvdå%>n PxC ;
åvdås+Po:åvdå%>st PxC ;
maŋen+Po:maŋe%>n PxC ;

! Divvun & Giellatekno - open source grammars for Sámi and other languages
! Copyright © 2000-2010 The University of Tromsø & the Norwegian Sámi Parliament
! http://giellatekno.uit.no & http://divvun.no
!
! This program is free software; you can redistribute and/or modify
! this file under the terms of the GNU General Public License as published by
! the Free Software Foundation, either version 3 of the License, or
! (at your option) any later version. The GNU General Public License
! is found at http://www.gnu.org/licenses/gpl.html. It is
! also available in the file $GTHOME/LICENSE.txt.
!
! Other licensing options are available upon request, please contact
! giellatekno@hum.uit.no or divvun@samediggi.no

! ############################## !
!This file contains the numerals !
! ############################## !




! Numerals
! ========

! The initial lexica
! ------------------

LEXICON Numeral					
 MILIJÅVNNÅ ;       ! a noun of its own		
 UNDERTUVSÁN ;      ! for generator under 1000	
 JUSTTUVSÁN ;       ! going via 1000		
 OVERTUVSÁN ;       ! for generator over 1000	
 OLD ;              ! for "thirteen hundred, etc.	
num-imprecise ;                              
COLLECTIVE ;                            
 +Use/Circ: ARABIC ;           ! for the arabic numerals !
 +Use/Circ: ROMAN ;            ! for the roman numerals	!
 +Use/Circ: NUM-PREFIXES ;     ! for §34 etc.		!
 +Use/Circ: ISOLATED-NUMEXP ;  ! for ½ etc.			!
O-NL ;  







! We now run through the alphabetic numerals, ending up with the case
! inflection of the final number.

! Million, a noun of its own
! --------------------------

LEXICON MILIJÅVNNÅ					
milijåvnnå:milijåvnnå AKTA ;			
millijåvnnå:millijåvnnå AKTA ;
milijåvnåt+A+Ord:milijåvnåd9 VUOSTASJ ;	
millijåvnåt+A+Ord:millijåvnåd9 VUOSTASJ ;
 milliárdda:milliárdda AKTA ;		! Num or N?
milliárdat+A+Ord:milliárdad9 VUOSTASJ ;	

! Overtuvsán, for the numerals over 1000
! --------------------------------------

LEXICON OVERTUVSÁN				
 O-AKTAF ;      ! 1000				
 O-2TO9F ;      ! 2000, 3000, ...			
 O-JUSTLÅGEVF ; ! 10000				
 O-2TO9LÅG ;    ! 20000, 30000, ...		
 O-LÅGENAN ;    ! 11000, 12000, ...		
 O-TJUOHTE ;    ! 100000					
 O-2TO9TJUO ;   ! 200000, 300000, ...

! All the child lexica of OVERTUVSÁN have the prefix O-.
! They are directed via their respective numerals to the lexicon JUSTTUVSÁN.


! Thousands

LEXICON O-AKTAF		
akta# JUSTDUHÁT ;
JUSTDUHÁT ;		

LEXICON O-X1000		
akta# JUSTTUVSÁN ;

LEXICON O-2TO9F                               
guokta#  JUSTTUVSÁN ;       
guokte#  JUSTTUVSÁN ;
guok#    JUSTTUVSÁN ;         
guokta#:guovte# ẈG-O-LÅGEVF ;		     
guokta#:guovte# WG-JUSTTUVSÁN ;		                                                                                                                                                                                                           
gålmmå#  JUSTTUVSÁN ;  
gålmmå#:gålmå# ẈG-O-LÅGEVF ;				
gålmmå#:gålmå# WG-JUSTTUVSÁN ;				                                                    
niellja# JUSTTUVSÁN ;   
niellje# JUSTTUVSÁN ; 
niellja#:nielja# ẈG-O-LÅGEVF ;
niellje#:nielje# ẈG-O-LÅGEVF ;	   
niellja#:nielja# WG-JUSTTUVSÁN ;
niellje#:nielje# WG-JUSTTUVSÁN ;	                                                                                                                             
vihtta#  JUSTTUVSÁN ;       
vihtta#:vidá# ẈG-O-LÅGEVF ;				   
vihtta#:vidá# WG-JUSTTUVSÁN ;				                                       
guhtta#  JUSTTUVSÁN ;             
guhtta#:gudá# ẈG-O-LÅGEVF ;	    
guhtta#:gudá# WG-JUSTTUVSÁN ;	                          
gietjav# JUSTTUVSÁN ;                             
gietja#  JUSTTUVSÁN ;
giehtja# JUSTTUVSÁN ;
gietja# ẈG-O-LÅGEVF ;										
gietja# WG-JUSTTUVSÁN ;										
gáktsa#  JUSTTUVSÁN ;         
gáktse#  JUSTTUVSÁN ;   
gáktsa#:gávtse# ẈG-O-LÅGEVF ;					 
gáktsa#:gávtse# WG-JUSTTUVSÁN ;					                               
aktse#   JUSTTUVSÁN ;            
aktse#:avtse# ẈG-O-LÅGEVF ;                 
aktse#:avtse# WG-JUSTTUVSÁN ;                 

! Tens of thousands

LEXICON O-JUSTLÅGEVF		
lågev# JUSTTUVSÁN ;		
! This lexicon is for the number 10000 only. it is separated from the
! rest to avoid forms like *logivihttaduhát, etc.


LEXICON O-LÅGEVF				     
låk# JUSTTUVSÁN ;		
låk# O-X1000 ;			
låk# O-2TO9F ;
låge# JUSTTUVSÁN ;		
låge# O-X1000 ;			
låge# O-2TO9F ;					
! this lexicon is accessed only via other O-lexica, and not directly 
! from OVERTUVSÁN. Thus, *logivihttaduhát, etc. is avoided.

LEXICON ẈG-O-LÅGEVF
låk# WG-LÅK-JUSTTUVSÁN ;		
låge# WG-LÅK-JUSTTUVSÁN ;		

LEXICON O-2TO9LÅG			  
guokta# O-LÅGEVF ;		
guokte# O-LÅGEVF ;
guok# O-LÅGEVF ;
guokta#:guovte# ẈG-O-LÅGEVF ;		
gålmmå# O-LÅGEVF ;		
gålmmå#:gålmå# ẈG-O-LÅGEVF ;				
niellja# O-LÅGEVF ;	
niellje# O-LÅGEVF ;		
niellja#:nielja# ẈG-O-LÅGEVF ;
niellje#:nielje# ẈG-O-LÅGEVF ;	
vihtta# O-LÅGEVF ;		
vihtta#:vidá# ẈG-O-LÅGEVF ;				
guhtta# O-LÅGEVF ;	
guhtta#:gudá# ẈG-O-LÅGEVF ;	
gietjav# O-LÅGEVF ;			
giehtja# O-LÅGEVF ;			
gietja# O-LÅGEVF ;		
gietja# ẈG-O-LÅGEVF ;										
gáktsa# O-LÅGEVF ;
gáktse# O-LÅGEVF ;
gáktsa#:gávtse# ẈG-O-LÅGEVF ;					
aktse# O-LÅGEVF ;			
aktse#:avtse# ẈG-O-LÅGEVF ;


! Teens of thousands

LEXICON O-LÅGENAN		
lågenan#akta# JUSTTUVSÁN ;        
lågenan#guokta#:lågenan#guokta# JUSTTUVSÁN ;    
lågenan#guokte#:lågenan#guokte# JUSTTUVSÁN ;
lågenan#guok#:lågenan#guok# JUSTTUVSÁN ;                                  
lågenan#gålmmå# JUSTTUVSÁN ;       
lågenan#niellja#:lågenan#niellja# JUSTTUVSÁN ;   
lågenan#niellje#:lågenan#niellje# JUSTTUVSÁN ;           
lågenan#vihtta#:lågenan#vihtta# JUSTTUVSÁN ;             
lågenan#guhtta#:lågenan#guhtta# JUSTTUVSÁN ;          
lågenan#gietjav#:lågenan#gietjav# JUSTTUVSÁN ;        
lågenan#giehtja#:lågenan#giehtja# JUSTTUVSÁN ;        
lågenan#gietja#:lågenan#gietja# JUSTTUVSÁN ;        
lågenan#gáktsa#:lågenan#gáktsa# JUSTTUVSÁN ;       
lågenan#gáktse#:lågenan#gáktse# JUSTTUVSÁN ;       
lågenan#aktse#:lågenan#aktse# JUSTTUVSÁN ;                 

akta# O-NL ;        
guokta# O-NL ;           
guokte# O-NL ;    
guok# O-NL ;       
gålmmå# O-NL ;       
niellja# O-NL ;    
niellje# O-NL ;          
vihtta# O-NL ;             
guhtta# O-NL ;          
gietjav# O-NL ;
gietja# O-NL ;        
giehtja# O-NL ;           
gáktsa# O-NL ;       
gáktse# O-NL ;       
aktse# O-NL ;                 


 LEXICON O-NL			
 lågenan# JUSTTUVSÁN ;


! Hundreds of thousands

LEXICON O-TJUOHTE					
 tjuohte# JUSTTUVSÁN ; ! 100000			
 tjuohte# O-X1000 ;    ! 101000			
 tjuohte# O-2TO9F ;    ! 102000, 103000, ...	
 tjuohte# O-LÅGEVF ;   ! 110000, 113000, ...	
 tjuohte# O-2TO9LÅG ;  ! 120000, 123000, ...	
 tjuohte# O-LÅGENAN ;  ! 115000, ...		


LEXICON O-TJUODE					
 tjuode# JUSTTUVSÁN ;  ! 200000			
 tjuode# O-X1000 ;     ! 201000			
 tjuode# O-2TO9F ;     ! 202000, 203000, ...	
 tjuode# O-LÅGEVF ;    ! 210000, 213000, ...	
 tjuode# O-2TO9LÅG ;   ! 220000, 223000, ...	
 tjuode# O-LÅGENAN ;   ! 215000, ...		
 tjuohte# JUSTTUVSÁN ;  ! 200000			
 tjuohte# O-X1000 ;     ! 201000			
 tjuohte# O-2TO9F ;     ! 202000, 203000, ...	
 tjuohte# O-LÅGEVF ;    ! 210000, 213000, ...	
 tjuohte# O-2TO9LÅG ;   ! 220000, 223000, ...	
 tjuohte# O-LÅGENAN ;   ! 215000, ...		
 tjuot# JUSTTUVSÁN ;  ! 200000			
 tjuot# O-X1000 ;     ! 201000			
 tjuot# O-2TO9F ;     ! 202000, 203000, ...	
 tjuot# O-LÅGEVF ;    ! 210000, 213000, ...	
 tjuot# O-2TO9LÅG ;   ! 220000, 223000, ...	
 tjuot# O-LÅGENAN ;   ! 215000, ...		

LEXICON WG-O-TJUODE					
 tjuode# WG-LÅK-JUSTTUVSÁN ;  ! 200000			
 tjuot# WG-LÅK-JUSTTUVSÁN ;  ! 200000			

LEXICON O-2TO9TJUO				
 akta# O-TJUOHTE ;       ! #one# hundred...		
akta#:avta# WG-O-TJUODE ;
akta#:åvtå# WG-O-TJUODE ;
guokta# O-TJUODE ;				
guokte# O-TJUODE ;	
guokta#:guovte# WG-O-TJUODE ;					
guok# O-TJUODE ;		
gålmmå# O-TJUODE ;
gålmmå#:gålmå# WG-O-TJUODE ;							
niellja# O-TJUODE ;		
niellje# O-TJUODE ;		
niellja#:nielja# WG-O-TJUODE ;		
niellje#:nielje# WG-O-TJUODE ;				
vihtta# O-TJUODE ;
vihtta#:vidá# WG-O-TJUODE ;							
guhtta# O-TJUODE ;
guhtta#:gudá# WG-O-TJUODE ;							
gietjav# O-TJUODE ;	
giehtja# O-TJUODE ;					
gietja# O-TJUODE ;
gietja# WG-O-TJUODE ;								
gáktsa# O-TJUODE ;		
gáktse# O-TJUODE ;
gáktsa#:gávtse# WG-O-TJUODE ;								
aktse# O-TJUODE ;
aktse#:avtse# WG-O-TJUODE ;					
				

LEXICON JUSTDUHÁT				
tuvsán# UNDERTUVSÁN ;
tuvsán# AVTAS ;  	  	
 tuvsán TUVSÁN ;                    ! Case infl of tuvsán
tuvsánat+A+Ord:tuvsána TUVSÁNAT ;
duvsán# UNDERTUVSÁN ;
duvsán# AVTAS ;  	  	
 duvsán TUVSÁN ;                    ! Case infl of tuvsán
duvsánat+A+Ord:duvsána TUVSÁNAT ;						
duhát# UNDERTUVSÁN ;  	
duhát# AVTAS ;  	
 duhát:duhád9 TUVSÁN ;              ! Case infl of duhát	
duhádat+A+Ord:duháda TUVSÁNAT ;			

! Justtuvsán, for numerals going via 1000
! -------------------------------------

LEXICON JUSTTUVSÁN				
 tuvsán# UNDERTUVSÁN ;             ! Thousand-and-something	
 tuvsán# AVTAS ;                   ! Thousand-and-something	
 tuvsán TUVSÁN ;                   ! Case infl of tuvsán	
tuvsánat+A+Ord:tuvsána TUVSÁNAT ;		
 duvsán# UNDERTUVSÁN ;             ! Thousand-and-something	
 duvsán# AVTAS ;                   ! Thousand-and-something	
 duvsán TUVSÁN ;                   ! Case infl of tuvsán	
duvsánat+A+Ord:duvsána TUVSÁNAT ;			
 duhát# UNDERTUVSÁN ;              ! Thousand-and-something	
 duhát# AVTAS ;                    ! Thousand-and-something	
 duhát:duhád9 TUVSÁN ;             ! Case infl of duhát	
duhádat+A+Ord:duháda TUVSÁNAT ;			

LEXICON WG-LÅK-JUSTTUVSÁN				
 tuvsán WG-LÅK-TUVSÁN ;                   ! Case infl of tuvsán	
 duvsán WG-LÅK-TUVSÁN ;                   ! Case infl of tuvsán	
 duhát:duhád9 WG-LÅK-TUVSÁN ;             ! Case infl of duhát	

LEXICON WG-JUSTTUVSÁN				
 tuvsán WG-TUVSÁN ;                   ! Case infl of tuvsán	
 duvsán WG-TUVSÁN ;                   ! Case infl of tuvsán	
 duhát:duhád9 WG-TUVSÁN ;             ! Case infl of duhát	
tuvsán+Num+Ess:n#tuvsán%>in K ;                  
duvsán+Num+Ess:n#duvsán%>in K ;                  
duhát+Num+Ess:n#duhád9%>in K ;                  
tuvsán+Num+Sg+Com:jn#tuvsán%>ijn K ;            
duvsán+Num+Sg+Com:jn#duvsán%>ijn K ;            
duhát+Num+Sg+Com:jn#duhád9%>ijn K ;            
duhát+Num+Sg+Ela:t#duhád9%>is K ;            
duvsán+Num+Sg+Ela:t#duvsán%>is K ;            
tuvsán+Num+Sg+Ela:t#tuvsán%>is K ;            



! Old, for the old counting thirteen hundred etc.	
! -----------------------------------------------

LEXICON OLD					
akta# NLX ;						
guokta# NLX ;					
guokte# NLX ;	
guok# NLX ;									
gålmmå# NLX ;					
niellja# NLX ;			
niellje# NLX ;		
vihtta# NLX ;					
guhtta# NLX ;					
gietjav# NLX ;	
giehtja# NLX ;					
gietja# NLX ;									
gáktsa# NLX ;				
gáktse# NLX ;						
aktse# NLX ;					
lågenan#akta# GTJUODE-SPLIT ;						
lågenan#guokta# GTJUODE-SPLIT ;		
lågenan#guokte# GTJUODE-SPLIT ;	
lågenan#guok# GTJUODE-SPLIT ;							
lågenan#gålmmå# GTJUODE-SPLIT ;					
lågenan#niellja# GTJUODE-SPLIT ;	
lågenan#niellje# GTJUODE-SPLIT ;									
lågenan#vihtta# GTJUODE-SPLIT ;					
lågenan#guhtta# GTJUODE-SPLIT ;					
lågenan#gietjav# GTJUODE-SPLIT ;					
lågenan#giehtja# GTJUODE-SPLIT ;					
lågenan#gietja# GTJUODE-SPLIT ;					
lågenan#gáktsa# GTJUODE-SPLIT ;		
lågenan#gáktse# GTJUODE-SPLIT ;								
lågenan#aktse# GTJUODE-SPLIT ;

LEXICON NLX					
lågenan# GTJUODE-SPLIT ;				




LEXICON UNDERTUVSÁN				
 AKTAF ;     ! 1				
 2TO9F ;     ! 2-9			
 LÅGEVF ;     ! 10				
 LÅGENAN ;   ! 11-19             
 2TO9LÅG ;   ! 20-99				
 TJUOHTE ;     ! 100-199				
 2TO9TJUO ;   ! 200-999				

LEXICON AKTAF					
akta:akta AKTA ;        
akta:åvtå ÅVTÅ ;		
vuostasj+A+Ord:vuostatj VUOSTASJ ;
vuostas+A+Ord:vuostas VUOSTASJ ;


LEXICON AVTAS			 
avtas+N+Coll+Sg+Nom:avtas%> K ;
avtas+N+Coll:aktas VIDÁS ;      
åvtås+N+Coll+Sg+Nom:åvtås%> K ;
åvtås+N+Coll:åktås VIDÁS ;      

LEXICON 2TO9F					
guokta:guokt GUOKTA ;
guokta+Num+Sg+Ill:guokta%>j K ;    
guokta+Num+Sg+Attr:guok%> K ; 
nubbe+A+Ord:nupp nubbecase ;		 
nubbe+A+Ord+Sg+Nom:nubbe%> K ;         
nubbe+A+Ord+Ess:nubbe%>n K ;          
nubbe+A+Ord+Sg+Ill:nubbá%>j K ;        
nubbe#+A+Ord+Sg+Gen:nuppe%> NUMERALCOMPOUNDS ;
nuppát+A+Ord:nuppád9 VUOSTASJ ;  
guovtes+N+Coll+Sg+Nom:guovtes%> K ;
!guovtá+N+Coll+Sg+Nom:guovtá%> K ;
guovtes+N+Coll:guoktás VIDÁS ;    
guovtes+N+Coll:guokt GUOVTES ;    
gålmmå GÅLMMÅ ;       
goalmát+A+Ord:goalmád9 VUOSTASJ ;
gålmås+N+Coll:gålmmås VIDÁS ;        
gålmås+N+Coll+Sg+Nom:gålmås%> K ;      
niellja:niellj GUOKTA ;  
niellja+Num+Sg+Ill:nælljá%>j K ;                
nælját+A+Ord:næljád9 VUOSTASJ ; 
nieljes+N+Coll+Sg+Nom:nieljes%> K ;      
nieljes+N+Coll:nælljás VIDÁS ;       
vihtta+Num:vidá GÅLMMÅ-OBL ;                    
vihtta+Num+Sg+Nom:vihtta%> K ;          
vihtta+Num+Sg+Acc:vihtta%> K ;         
vihtta+Num+Sg+Ill:vihtta%>j K ;         
vihtta+Num+Ess:vihtta%>n K ;            
vidát+A+Ord:vidád9 VUOSTASJ ;
vidás+N+Coll+Sg+Nom:vidás%> K ;      
viđás+N+Coll:vihttas VIDÁS ;       
guhtta+Num:gudá GÅLMMÅ-OBL ;                
guhtta+Num+Sg+Nom:guhtta%> K ;          
guhtta+Num+Sg+Acc:guhtta%> K ;         
guhtta+Num+Sg+Ill:guhtta%>j K ;         
guhtta+Num+Ess:guhtta%>n K ;            
gudát+A+Ord:gudád9 VUOSTASJ ;
gudás+N+Coll+Sg+Nom:gudás%> K ;   
guđás+N+Coll:guhttas VIDÁS ;      
gietjav:giehtja GIETJAV ;         
giehttjit+A+Ord:giehttjid9 VUOSTASJ ; 
gietjas+N+Coll+Sg+Nom:gietjas%> K ;   
gietjas+N+Coll:giehtjas VIDÁS ;       
gáktsa:gákts GÁKTSA ;              
gávtsát+A+Ord:gávtsád9 VUOSTASJ ;
gávtses+N+Coll+Sg+Nom:gávtses%> K ;   
gávtses+N+Coll:gáktsás VIDÁS ;        
aktse:akts AKTSE ;                      
avtsát+A+Ord:avtsád9 VUOSTASJ ; 
avtses+N+Coll+Sg+Nom:avtses%> K ;   
avtses+N+Coll:aktsás VIDÁS ;       

LEXICON ẈG-LÅK-2TO9F					
guokta:guokt ẈG-LÅK-GUOKTA ;
guokta+Num+Sg+Ill:guokta%>j K ;    
nubbe+A+Ord:nupp nubbecase ;		 
nubbe+A+Ord+Ess:nubbe%>n K ;          
nubbe+A+Ord+Sg+Ill:nubbá%>j K ;        
nubbe#+A+Ord+Sg+Gen:nuppe%> NUMERALCOMPOUNDS ;
gålmmå ẈG-LÅK-GÅLMMÅ ;       
niellja:niellj ẈG-LÅK-GUOKTA ;  
niellja+Num+Sg+Ill:nælljá%>j K ;                
vihtta+Num:vidá ẈG-LÅK-GÅLMMÅ-OBL ;                    
vihtta+Num+Sg+Ill:vihtta%>j K ;         
vihtta+Num+Ess:vihtta%>n K ;            
guhtta+Num:gudá ẈG-LÅK-GÅLMMÅ-OBL ;                
guhtta+Num+Sg+Ill:guhtta%>j K ;         
guhtta+Num+Ess:guhtta%>n K ;            
gietjav:giehtja ẈG-LÅK-GIETJAV ;         
gáktsa:gákts ẈG-LÅK-GÁKTSA ;              
aktse:akts ẈG-LÅK-AKTSE ;                      


LEXICON LÅGEVF					
lågev:låhk LÅGEV ;
akta#lågev:akta#låhk LÅGEV ;      
lågåt+A+Ord:lågåd9 VUOSTASJ ;
akta#lågåt+A+Ord:akta#lågåd9 VUOSTASJ ;						
låhke:låhk TJUOHTECASE ;
akta#låhke:akta#låhk TJUOHTECASE ;  
låhke+Num+Sg+Ill:låhkå%>j K ;   
låhke+Num+Sg+Nom:låhke%> K ;                        
låhke+Num+Ess:låhke%>n K ;                          
akta#låhke+Num+Sg+Ill:akta#låhkå%>j K ;
akta#låhke+Num+Sg+Nom:akta#låhke%> K ;                        
akta#låhke+Num+Ess:akta#låhke%>n K ;                                             
låges+N+Coll+Sg+Nom:låges%> K ;
akta#låges+N+Coll+Sg+Nom:akta#låges%> K ;      
låges+N+Coll:låhkås VIDÁS ;       
akta#låges+N+Coll:akta#låhkås VIDÁS ;       


LEXICON LÅK-					
låk# AKTAF ;
låk# AVTAS ;								
låk# 2TO9F ;
låge# AKTAF ;
låge# AVTAS ;								
låge# 2TO9F ;								
låhke+Num+Sg+Attr:låk%> K ;    
låhke#+Num+Sg+Attr:låk%> NUMERALCOMPOUNDS ;
låhke#+Num+Sg+Gen:låge%> NUMERALCOMPOUNDS ;
 låhke:låhk  TJUOHTECASE ;  ! vihttalåhke, collective number
låhke+Num+Sg+Ill:låhkå%>j K ; 
låhke+Num+Sg+Nom:låhke%> K ;            
låhke+Num+Ess:låhke%>n K ;                       
lågåt+A+Ord:lågåd9 VUOSTASJ ;
låges+N+Coll+Sg+Nom:låges%> K ;
låges+N+Coll:låhkås VIDÁS ;       
		
LEXICON ẈG-LÅK-					
låk#akta ẈG-LÅK-AKTA ;
låk#åvtå ẈG-LÅK-ÅVTÅ ;
låk# ẈG-LÅK-2TO9F ;
låge#akta ẈG-LÅK-AKTA ;
låge#åvtå ẈG-LÅK-ÅVTÅ ;								
låge# ẈG-LÅK-2TO9F ;								
låhke+Num+Sg+Attr:låk%> K ;    
låhke#+Num+Sg+Attr:låk%> NUMERALCOMPOUNDS ;
låhke#+Num+Sg+Gen:låge%> NUMERALCOMPOUNDS ;
 låhke:låhk  ẈG-LÅK-TJUOHTECASE ;  ! vihttalåhke, collective number
låhke+Num+Sg+Ill:låhkå%>j K ; 
låhke+Num+Ess:n#låhke%>n K ;    
låhke+Num+Ess:n#låge%>n K ;                                          
låhke+Num+Sg+Com:jn#lågi%>jn K ;                       
låhke+Num+Sg+Ela:t#låge%>s K ;                       
låhke+Num+Sg+Par:låge%>t K ;                       
låhke+Num+Sg+Par:t#låge%>t K ;                       


LEXICON LÅGENAN					
lågenan#akta AKTA ;        
lågenan#akta:lågenan#åvtå ÅVTÅ ;		
lågenan#vuostasj+A+Ord:lågenan#vuostatj VUOSTASJ ;		
lågenan#vuostas+A+Ord:lågenan#vuostas VUOSTASJ ;		  
lågenan#guokta:lågenan#guokt GUOKTA ;
lågenan#guokta+Num+Sg+Ill:lågenan#guokta%>j K ;    
lågenan#guokta+Num+Sg+Nom:lågenan#guok%> K ;  
lågenan#guokta+Num+Sg+Acc:lågenan#guok%> K ;                                             
lågenan#nubbe+A+Ord:lågenan#nupp nubbecase ;		 
lågenan#nubbe+A+Ord+Sg+Nom:lågenan#nubbe%> K ;       
lågenan#nubbe+A+Ord+Ess:lågenan#nubbe%>n K ;        
lågenan#nubbe+A+Ord+Sg+Ill:lågenan#nubbá%>j K ;     
lågenan#nuppát+A+Ord:lågenan#nuppád9 VUOSTASJ ;       
guovtes#lågenan+N+Coll+Sg+Nom:guovtes#lågenan%> K ;      
guovtes#lågenan+N+Coll:guoktás VIDÁSLÅGENAN ;       
lågenan#gålmmå GÅLMMÅ ;       
lågenan#goalmát+A+Ord:lågenan#goalmád9 VUOSTASJ ;        
gålmås#lågenan+N+Coll+Sg+Nom:gålmås#lågenan%> K ;      
gålmås#lågenan+N+Coll:gålmmås VIDÁSLÅGENAN ;        
lågenan#niellja:lågenan#niellj GUOKTA ;   
lågenan#niellja+Num+Sg+Ill:lågenan#nælljá%>j K ;    
lågenan#nælját+A+Ord:lågenan#næljád9 VUOSTASJ ;        
nieljes#lågenan+N+Coll+Sg+Nom:nieljes#lågenan%> K ;      
nieljes#lågenan+N+Coll:nælljás VIDÁSLÅGENAN ;       
lågenan#vihtta+Num:lågenan#vidá GÅLMMÅ-OBL ;             
lågenan#vihtta+Num+Sg+Nom:lågenan#vihtta%> K ;          
lågenan#vihtta+Num+Sg+Acc:lågenan#vihtta%> K ;         
lågenan#vihtta+Num+Sg+Ill:lågenan#vihtta%>j K ;         
lågenan#vihtta+Num+Ess:lågenan#vihtta%>n K ;            
lågenan#vidát+A+Ord:lågenan#vidád9 VUOSTASJ ;       
vidás#lågenan+N+Coll+Sg+Nom:vidás#lågenan%> K ;      
vidás#lågenan+N+Coll:vihttas VIDÁSLÅGENAN ;   
gudás#lågenan+N+Coll+Sg+Nom:gudás#lågenan%> K ;      
guđás#lågenan+N+Coll:guhttas VIDÁSLÅGENAN ;       
lågenan#guhtta+Num:lågenan#gudá GÅLMMÅ-OBL ;          
lågenan#guhtta+Num+Sg+Nom:lågenan#guhtta%> K ;          
lågenan#guhtta+Num+Sg+Acc:lågenan#guhtta%> K ;         
lågenan#guhtta+Num+Sg+Ill:lågenan#guhtta%>j K ;         
lågenan#guhtta+Num+Ess:lågenan#guhtta%>n K ;            
lågenan#gudát+A+Ord:lågenan#gudád9 VUOSTASJ ;        
lågenan#gietjav:lågenan#giehtja GIETJAV ;        
lågenan#giehttjit+A+Ord:lågenan#giehttjid9 VUOSTASJ ;     
gietjas#lågenan+N+Coll+Sg+Nom:gietjas#lågenan%> K ;      
gietjas#lågenan+N+Coll:giehtjas VIDÁSLÅGENAN ;       
gávtses#lågenan+N+Coll+Sg+Nom:gávtses#lågenan%> K ;      
gávtses#lågenan+N+Coll:gáktsás VIDÁSLÅGENAN ;        
avtses#lågenan+N+Coll+Sg+Nom:avtses#lågenan%> K ;      
avtses#lågenan+N+Coll:aktsás# VIDÁSLÅGENAN ;       
lågenan#gáktsa:lågenan#gákts GÁKTSA ;       
lågenan#gávtsát+A+Ord:lågenan#gávtsád9 VUOSTASJ ;       
lågenan#aktse:lågenan#akts AKTSE ;                 
lågenan#avtsát+A+Ord:lågenan#avtsád9 VUOSTASJ ;        
akta#lågenan:akta AKTALÅGENAN ;        
akta#lågenan:åvtå ÅVTÅLÅGENAN ;		
vuostasj#lågåt+A+Ord:vuostasj#lågåd9 VUOSTASJ ;
vuostas#lågåt+A+Ord:vuostas#lågåd9 VUOSTASJ ;			 			 
guokta#lågenan:guokt GUOKTALÅGENAN ; 
guokta#lågenan+Num+Sg+Ill:guokta%>j#lågenan%> K ;                   
guokta#lågenan+Num+Sg+Nom:guok%>#lågenan%> K ;   
guokta#lågenan+Num+Sg+Acc:guok%>#lågenan%> K ;       
nuppát#lågåt+A+Ord:nuppát#lågåd9 VUOSTASJ ;        
gålmmå#lågenan:gålmmå GÅLMMÅLÅGENAN ;       
goalmát#lågåt+A+Ord:goalmát#lågåd9 VUOSTASJ ;        
niellja#lågenan:niellj GUOKTALÅGENAN ;   
niellja#lågenan+Num+Sg+Ill:nælljá%>j#lågenan%> K ;                   
nælját#lågåt+A+Ord:nælját#lågåd9 VUOSTASJ ;        
vihtta#lågenan+Num:vidá GÅLMMÅLÅGENAN-OBL ;             
vihtta#lågenan+Num+Sg+Nom:vihtta%>#lågenan%> K ;          
vihtta#lågenan+Num+Sg+Acc:vihtta%>#lågenan%> K ;         
vihtta#lågenan+Num+Sg+Ill:vihtta%>j#lågenan%> K ;         
vihtta#lågenan+Num+Ess:vihtta%>n#lågenan%> K ;            
vidát#lågåt+A+Ord:vidát#lågåd9 VUOSTASJ ;        
guhtta#lågenan+Num:gudá GÅLMMÅLÅGENAN-OBL ;          
guhtta#lågenan+Num+Sg+Nom:guhtta%>#lågenan%> K ;          
guhtta#lågenan+Num+Sg+Acc:guhtta%>#lågenan%> K ;         
guhtta#lågenan+Num+Sg+Ill:guhtta%>j#lågenan%> K ;         
guhtta#lågenan+Num+Ess:guhtta%>n#lågenan%> K ;            
gudát#lågåt+A+Ord:gudát#lågåd9 VUOSTASJ ;        
gietjav#lågenan:giehtja GIETJAVLÅGENAN ; 
giehttjit#lågåt+A+Ord:giehttjit#lågåd9 VUOSTASJ ;         
gáktsa#lågenan:gákts GÁKTSALÅGENAN ;       
gávtsát#lågåt+A+Ord:gávtsát#lågåt VUOSTASJ ;       
aktse#lågenan:akts AKTSELÅGENAN ;                 
avtsát#lågåt+A+Ord:avtsát#lågåd9 VUOSTASJ ;        
lågenan#guovtes+N+Coll+Sg+Nom:lågenan#guovtes%> K ;
lågenan#guovtá+N+Coll+Sg+Nom:lågenan#guovtá%> K ;      
lågenan#guovtes+N+Coll:lågenan#guoktás VIDÁS ;    
lågenan#guovtes+N+Coll:lågenan#guokt GUOVTES ;    
lågenan#gålmås+N+Coll:lågenan#gålmmås VIDÁS ;        
lågenan#gålmås+N+Coll+Sg+Nom:lågenan#gålmås%> K ;      
lågenan#nieljes+N+Coll:lågenan#nælljás VIDÁS ;       
lågenan#vidás+N+Coll+Sg+Nom:lågenan#vidás%> K ;      
lågenan#viđás+N+Coll:lågenan#vihttas VIDÁS ;       
lågenan#gudás+N+Coll+Sg+Nom:lågenan#gudás%> K ;   
lågenan#guđás+N+Coll:lågenan#guhttas VIDÁS ;      
lågenan#gietjas+N+Coll+Sg+Nom:lågenan#gietjas%> K ;   
lågenan#gietjas+N+Coll:lågenan#giehtjas VIDÁS ;       
lågenan#gávtses+N+Coll+Sg+Nom:lågenan#gávtses%> K ;   
lågenan#gávtses+N+Coll:lågenan#gáktsás VIDÁS ;        
lågenan#avtses+N+Coll+Sg+Nom:lågenan#avtses%> K ;   
lågenan#avtses+N+Coll:lågenan#aktsás VIDÁS ;       



LEXICON 2TO9LÅG					
guokta# LÅK- ;		
guokte# LÅK- ;	
guok# LÅK- ;
guokta#:guovte# ẈG-LÅK- ;													
gålmmå# LÅK- ;
gålmmå#:gålmå# ẈG-LÅK- ;				
niellja# LÅK- ;	
niellje# LÅK- ;
niellja#:nielja# ẈG-LÅK- ;
niellje#:nielje# ẈG-LÅK- ;
vihtta# LÅK- ;
vihtta#:vidá# ẈG-LÅK- ;				
guhtta# LÅK- ;
guhtta#:gudá# ẈG-LÅK- ;
gietjav# LÅK- ;	
giehtja# LÅK- ;					
gietja# LÅK- ;
gietja# ẈG-LÅK- ;									
gáktsa# LÅK- ;
gáktse# LÅK- ;
gáktsa#:gávtse# ẈG-LÅK- ;					
aktse# LÅK- ;					
aktse#:avtse# ẈG-LÅK- ;

LEXICON TJUOHTE					
tjuohte:tjuoht TJUOHTECASE ;    
tjuohte+Num+Sg+Ill:tjuohtá%>j K ;  
tjuohte+Num+Sg+Nom:tjuohte%> K ;  
tjuohte+Num+Ess:tjuohte%>n K ;  
tjuohte#+Num+Sg+Attr:tjuohte%> NUMERALCOMPOUNDS ;
tjuohte#+Num+Sg+Attr:tjuot%> NUMERALCOMPOUNDS ;
tjuohte# LÅGEVF ;
tjuohte# LÅK- ;
tjuohte# 2TO9LÅG ;					
tjuohte# AKTAF ;
tjuohte# AVTAS ;										
tjuohte# 2TO9F ;					
tjuohte# LÅGENAN ;				
tjuodát+A+Ord:tjuodád9 VUOSTASJ ;			
akta#tjuohte:akta#tjuoht TJUOHTECASE ;    
akta#tjuohte+Num+Sg+Ill:akta#tjuohtá%>j K ; 
akta#tjuohte+Num+Sg+Nom:akta#tjuohte%> K ;  
akta#tjuohte+Num+Ess:akta#tjuohte%>n K ;   
akta#tjuohte# LÅGEVF ;
akta#tjuohte# LÅK- ;
akta#tjuohte# 2TO9LÅG ;					
akta#tjuohte# AKTAF ;
akta#tjuohte# AVTAS ;										
akta#tjuohte# 2TO9F ;					
akta#tjuohte# LÅGENAN ;				
tjuodes+N+Coll+Sg+Nom:tjuodes%> K ;      
tjuodes+N+Coll:tjuohtás VIDÁS ;       
akta#tjuodes+N+Coll+Sg+Nom:akta#tjuodes%> K ;      
akta#tjuodes+N+Coll:akta#tjuohtás VIDÁS ;       




LEXICON 2TO9TJUO					
guokta# GTJUODE-SPLIT ;			
guokte# GTJUODE-SPLIT ;	
guok# GTJUODE-SPLIT ;													
gålmmå# GTJUODE-SPLIT ;					
niellja# GTJUODE-SPLIT ;				
niellje# GTJUODE-SPLIT ;				
vihtta# GTJUODE-SPLIT ;					
guhtta# GTJUODE-SPLIT ;					
gietjav# GTJUODE-SPLIT ;
giehtja# GTJUODE-SPLIT ;					
gietja# GTJUODE-SPLIT ;										
gáktsa# GTJUODE-SPLIT ;			
gáktse# GTJUODE-SPLIT ;							
aktse# GTJUODE-SPLIT ;	
guokta#:guovte# WG-GTJUODE ;	
gålmmå#:gålmå# WG-GTJUODE ;					
niellja#:nielja# WG-GTJUODE ;				
niellje#:nielje# WG-GTJUODE ;				
vihtta#:vidá# WG-GTJUODE ;					
guhtta#:gudá# WG-GTJUODE ;					
gietja# WG-GTJUODE ;
gáktsa#:gávtse# WG-GTJUODE ;							
aktse#:avtse# WG-GTJUODE ;	

LEXICON	GTJUODE-SPLIT
 GTJUODE ;
 TJUOHTEIMPRECISE ;			

  
LEXICON GTJUODE					
tjuode#+Num+Sg+Attr:tjuode%> NUMERALCOMPOUNDS ;
tjuohte#+Num+Sg+Attr:tjuohte%> NUMERALCOMPOUNDS ;
tjuohte#+Num+Sg+Attr:tjuot%> NUMERALCOMPOUNDS ;
tjuode LÅGEVF ;		
tjuohte LÅGEVF ;					
tjuot LÅGEVF ;								
tjuode# 2TO9LÅG ;
tjuohte# 2TO9LÅG ;					
tjuot# 2TO9LÅG ;										
tjuode# AKTAF ;	
tjuohte# AKTAF ;	
tjuot# AKTAF ;
tjuode# AVTAS ;		
tjuot# AVTAS ;									
tjuohte# AVTAS ;															
tjuode# 2TO9F ;		
tjuot# 2TO9F ;					
tjuohte# 2TO9F ;			
tjuode# LÅGENAN ;	
tjuot# LÅGENAN ;				
tjuohte# LÅGENAN ;			
!tjuohte:tjuoht TJUOHTECASE ;      ! imprecise number
tjuode:tjuoht TJUOHTECASE ;
tjuode+Num+Sg+Ill:tjuohtá%>j K ;
tjuode+Num+Ess:tjuohte%>n K ;
tjuode+Num+Sg+Attr:tjuot%> K ;
tjuodát+A+Ord:tjuodád9 VUOSTASJ ;			
tjuodes+N+Coll+Sg+Nom:tjuodes%> K ;      
tjuodes+N+Coll:tjuohtás VIDÁS ;       

LEXICON WG-GTJUODE					
tjuode#+Num+Sg+Attr:tjuode%> NUMERALCOMPOUNDS ;
tjuohte#+Num+Sg+Attr:tjuot%> NUMERALCOMPOUNDS ;
tjuode:tjuoht ẈG-LÅK-TJUOHTECASE ;
tjuode+Num+Sg+Ill:tjuohtá%>j K ;
tjuode+Num+Ess:n#tjuohte%>n K ;
tjuode+Num+Sg+Attr:tjuot%> K ;
tjuode+Num+Sg+Attr:tjuode%> K ;
tjuode+Num+Sg+Com:jn#tjuodi%>jn K ;                       
tjuode+Num+Sg+Ela:t#tjuode%>s K ;                       
tjuode+Num+Sg+Par:tjuode%>t K ;                       
tjuode+Num+Sg+Par:t#tjuode%>t K ;                       


LEXICON TJUOHTEIMPRECISE
 tjuohte+Num+Sg+Nom:tjuohte%> K ; ! 200-or-so


LEXICON COLLECTIVE    !Some collective numbers that do not fit in anywhere else
aktagis+N+Coll:aktagis TJUODAGIS ;               
guoktagis+N+Coll:guoktagis TJUODAGIS ;           
gålmmågis+N+Coll:gålmmågis TJUODAGIS ;           
nielljagis+N+Coll:nielljagis TJUODAGIS ;         
vihttagis+N+Coll:vihttagis TJUODAGIS ;     
guhttagis+N+Coll:guhttagis TJUODAGIS ;               
giehtjagis+N+Coll:giehtjagis TJUODAGIS ;             
gáktsagis+N+Coll:gáktsagis TJUODAGIS ;           
aktsegis+N+Coll:aktsegis TJUODAGIS ;         
låhkegis+N+Coll:låhkegis TJUODAGIS ;    
neljuk+N+Coll:neljug9 VUOSTASJ ;  
gålmuk+N+Coll:gålmug9 VUOSTASJ ;        
guovte#lågåk+N+Coll:guovte#lågåg9 VUOSTASJ ;			
gålmå#lågåk+N+Coll:gålmå#lågåg9 VUOSTASJ ;			
nielje#lågåk+N+Coll:nielje#lågåg9 VUOSTASJ ;			
vidá#lågåk+N+Coll:vidá#lågåg9 VUOSTASJ ;			
gudá#lågåk+N+Coll:gudá#lågåg9 VUOSTASJ ;			
gietja#lågåk+N+Coll:gietja#lågåg9 VUOSTASJ ;			
gávtse#lågåk+N+Coll:gávtse#lågåg9 VUOSTASJ ;			
avtse#lågåk+N+Coll:avtse#lågåg9 VUOSTASJ ;			
guokta#låk#vihttagis+N+Coll:guokta#låk#vihttagis TJUODAGIS ;     
guokte#låk#vihttagis+N+Coll:guokte#låk#vihttagis TJUODAGIS ; 
guok#låk#vihttagis+N+Coll:guok#låk#vihttagis TJUODAGIS ;    
gålmmå#låk#vihttagis+N+Coll:gålmmå#låk#vihttagis TJUODAGIS ;     
niellja#låk#vihttagis+N+Coll:niellja#låk#vihttagis TJUODAGIS ;   
niellje#låk#vihttagis+N+Coll:niellje#låk#vihttagis TJUODAGIS ;       
vihtta#låk#vihttagis+N+Coll:vihtta#låk#vihttagis TJUODAGIS ;     
guhtta#låk#vihttagis+N+Coll:guhtta#låk#vihttagis TJUODAGIS ;     
gietjav#låk#vihttagis+N+Coll:gietjav#låk#vihttagis TJUODAGIS ;   
giehtja#låk#vihttagis+N+Coll:giehtja#låk#vihttagis TJUODAGIS ;     
gietja#låk#vihttagis+N+Coll:gietja#låk#vihttagis TJUODAGIS ;       
gáktsa#låk#vihttagis+N+Coll:gáktsa#låk#vihttagis TJUODAGIS ;     
gáktse#låk#vihttagis+N+Coll:gáktse#låk#vihttagis TJUODAGIS ;     
aktse#låk#vihttagis+N+Coll:aktse#låk#vihttagis TJUODAGIS ; 
guokta#låge#vihttagis+N+Coll:guokta#låge#vihttagis TJUODAGIS ;     
guokte#låge#vihttagis+N+Coll:guokte#låge#vihttagis TJUODAGIS ;     
guok#låge#vihttagis+N+Coll:guok#låge#vihttagis TJUODAGIS ;     
gålmmå#låge#vihttagis+N+Coll:gålmmå#låge#vihttagis TJUODAGIS ;     
niellja#låge#vihttagis+N+Coll:niellja#låge#vihttagis TJUODAGIS ;    
niellje#låge#vihttagis+N+Coll:niellje#låge#vihttagis TJUODAGIS ;      
vihtta#låge#vihttagis+N+Coll:vihtta#låge#vihttagis TJUODAGIS ;     
guhtta#låge#vihttagis+N+Coll:guhtta#låge#vihttagis TJUODAGIS ;     
gietjav#låge#vihttagis+N+Coll:gietjav#låge#vihttagis TJUODAGIS ;   
giehtja#låge#vihttagis+N+Coll:giehtja#låge#vihttagis TJUODAGIS ;     
gietja#låge#vihttagis+N+Coll:gietja#låge#vihttagis TJUODAGIS ;       
gáktsa#låge#vihttagis+N+Coll:gáktsa#låge#vihttagis TJUODAGIS ;     
gáktse#låge#vihttagis+N+Coll:gáktse#låge#vihttagis TJUODAGIS ;     
aktse#låge#vihttagis+N+Coll:aktse#låge#vihttagis TJUODAGIS ;         
tjuodak+N+Coll:tjuodag9 VUOSTASJ ;			
tjuodagis+N+Coll:tjuodagis TJUODAGIS ;     
avta#tjuodak+N+Coll:avta#tjuodag9 VUOSTASJ ;			
avta#tjuodagis+N+Coll:avta#tjuodagis TJUODAGIS ;     
guovte#tjuodak+N+Coll:guovte#tjuodag9 VUOSTASJ ;			
guovte#tjuodagis+N+Coll:guovte#tjuodagis TJUODAGIS ;     
gålmå#tjuodak+N+Coll:gålmå#tjuodag9 VUOSTASJ ;			
gålmå#tjuodagis+N+Coll:gålmå#tjuodagis TJUODAGIS ;     
nielje#tjuodak+N+Coll:nielje#tjuodag9 VUOSTASJ ;			
nielje#tjuodagis+N+Coll:nielje#tjuodagis TJUODAGIS ;     
vidá#tjuodak+N+Coll:vidá#tjuodag9 VUOSTASJ ;			
vidá#tjuodagis+N+Coll:vidá#tjuodagis TJUODAGIS ;     
gudá#tjuodak+N+Coll:gudá#tjuodag9 VUOSTASJ ;			
gudá#tjuodagis+N+Coll:gudá#tjuodagis TJUODAGIS ;     
gietja#tjuodak+N+Coll:gietja#tjuodag9 VUOSTASJ ;			
gietja#tjuodagis+N+Coll:gietja#tjuodagis TJUODAGIS ;     
gávtse#tjuodak+N+Coll:gávtse#tjuodag9 VUOSTASJ ;			
gávtse#tjuodagis+N+Coll:gávtse#tjuodagis TJUODAGIS ;     
avtse#tjuodak+N+Coll:avtse#tjuodag9 VUOSTASJ ;			
avtse#tjuodagis+N+Coll:avtse#tjuodagis TJUODAGIS ;     
tjuohte#vidá#lågåk+N+Coll:tjuohte#vidá#lågåg9 VUOSTASJ ;			
guokta#tjuode#vidá#lågåk+Num:guokta#tjuode#vidá#lågåg9 VUOSTASJ ;		
guokte#tjuode#vidá#lågåk+Num:guokte#tjuode#vidá#lågåg9 VUOSTASJ ;	
guok#tjuode#vidá#lågåk+Num:guok#tjuode#vidá#lågåg9 VUOSTASJ ;
gålmmå#tjuode#vidá#lågåk+N+Coll:gålmmå#tjuode#vidá#lågåg9 VUOSTASJ ;			
niellja#tjuode#vidá#lågåk+N+Coll:niellja#tjuode#vidá#lågåg9 VUOSTASJ ;
niellje#tjuode#vidá#lågåk+N+Coll:niellje#tjuode#vidá#lågåg9 VUOSTASJ ;
guokta#tjuot#vidá#lågåk+Num:guokta#tjuot#vidá#lågåg9 VUOSTASJ ;		
guok#tjuot#vidá#lågåk+Num:guok#tjuot#vidá#lågåg9 VUOSTASJ ;
guokte#tjuot#vidá#lågåk+Num:guokte#tjuot#vidá#lågåg9 VUOSTASJ ;	
gålmmå#tjuot#vidá#lågåk+N+Coll:gålmmå#tjuot#vidá#lågåg9 VUOSTASJ ;			
niellja#tjuot#vidá#lågåk+N+Coll:niellja#tjuot#vidá#lågåg9 VUOSTASJ ;
niellje#tjuot#vidá#lågåk+N+Coll:niellje#tjuot#vidá#lågåg9 VUOSTASJ ;
guokta#tjuohte#vidá#lågåk+Num:guokta#tjuohte#vidá#lågåg9 VUOSTASJ ;		
guokte#tjuohte#vidá#lågåk+Num:guokte#tjuohte#vidá#lågåg9 VUOSTASJ ;	
guok#tjuohte#vidá#lågåk+Num:guok#tjuohte#vidá#lågåg9 VUOSTASJ ;	
gålmmå#tjuohte#vidá#lågåk+N+Coll:gålmmå#tjuohte#vidá#lågåg9 VUOSTASJ ;		
niellja#tjuohte#vidá#lågåk+N+Coll:niellja#tjuohte#vidá#lågåg9 VUOSTASJ ;
niellje#tjuohte#vidá#lågåk+N+Coll:niellje#tjuohte#vidá#lågåg9 VUOSTASJ ;
gallagis+N+Coll:gallagis TJUODAGIS ;  
nieljagis+N+Coll:nieljagis TJUODAGIS ;
gietjagis+N+Coll:gietjagis TJUODAGIS ;
gáktsagis+N+Coll:gáktsagis TJUODAGIS ;
gáktsegis+N+Coll:gáktsegis TJUODAGIS ;
			
vihtta#tjuode#vidá#lågåk+N+Coll:vihtta#tjuode#vidá#lågåg9 VUOSTASJ ;			
guhtta#tjuode#vidá#lågåk+N+Coll:guhtta#tjuode#vidá#lågåg9 VUOSTASJ ;			
gietjav#tjuode#vidá#lågåk+N+Coll:gietjav#tjuode#vidá#lågåg9 VUOSTASJ ;
gietja#tjuode#vidá#lågåk+N+Coll:gietja#tjuode#vidá#lågåg9 VUOSTASJ ;
giehtja#tjuode#vidá#lågåk+N+Coll:giehtja#tjuode#vidá#lågåg9 VUOSTASJ ;

vihtta#tjuohte#vidá#lågåk+N+Coll:vihtta#tjuohte#vidá#lågåg9 VUOSTASJ ;		
guhtta#tjuohte#vidá#lågåk+N+Coll:guhtta#tjuohte#vidá#lågåg9 VUOSTASJ ;		
gietjav#tjuohte#vidá#lågåk+N+Coll:gietjav#tjuohte#vidá#lågåg9 VUOSTASJ ;
gietja#tjuohte#vidá#lågåk+N+Coll:gietja#tjuohte#vidá#lågåg9 VUOSTASJ ;
giehtja#tjuohte#vidá#lågåk+N+Coll:giehtja#tjuohte#vidá#lågåg9 VUOSTASJ ;

vihtta#tjuot#vidá#lågåk+N+Coll:vihtta#tjuot#vidá#lågåg9 VUOSTASJ ;			
guhtta#tjuot#vidá#lågåk+N+Coll:guhtta#tjuot#vidá#lågåg9 VUOSTASJ ;			
gietjav#tjuot#vidá#lågåk+N+Coll:gietjav#tjuot#vidá#lågåg9 VUOSTASJ ;
gietja#tjuot#vidá#lågåk+N+Coll:gietja#tjuot#vidá#lågåg9 VUOSTASJ ;
giehtja#tjuot#vidá#lågåk+N+Coll:giehtja#tjuot#vidá#lågåg9 VUOSTASJ ;

gáktsa#tjuode#vidá#lågåk+N+Coll:gáktsa#tjuode#vidá#lågåg9 VUOSTASJ ;	
gáktse#tjuode#vidá#lågåk+N+Coll:gáktse#tjuode#vidá#lågåg9 VUOSTASJ ;		
aktse#tjuode#vidá#lågåk+N+Coll:aktse#tjuode#vidá#lågåg9 VUOSTASJ ;	

gáktsa#tjuot#vidá#lågåk+N+Coll:gáktsa#tjuot#vidá#lågåg9 VUOSTASJ ;	
gáktse#tjuot#vidá#lågåk+N+Coll:gáktse#tjuot#vidá#lågåg9 VUOSTASJ ;		
aktse#tjuot#vidá#lågåk+N+Coll:aktse#tjuot#vidá#lågåg9 VUOSTASJ ;	

gáktsa#tjuohte#vidá#lågåk+N+Coll:gáktsa#tjuohte#vidá#lågåg9 VUOSTASJ ;	
gáktse#tjuohte#vidá#lågåk+N+Coll:gáktse#tjuohte#vidá#lågåg9 VUOSTASJ ;		
aktse#tjuohte#vidá#lågåk+N+Coll:aktse#tjuohte#vidá#lågåg9 VUOSTASJ ;	


!giehtja#låhke:giehtja#låhk TJUOHTECASE ;
!giehtja#låhke+Num+Sg+Ill:giehtja#låhkå%>j K ;
!giehtja#låhke+Num+Sg+Nom:giehtja#låhke%> K ;
!giehtja#låhke+Num+Ess:giehtja#låhke%>n K ;
!giehtja#tjuohte:giehtja#tjuoht TJUOHTECASE ;
!giehtja#tjuohte+Num+Sg+Ill:giehtja#tjuohtá%>j K ;
!giehtja#tjuohte+Num+Sg+Nom:giehtja#tjuohte%> K ;
!giehtja#tjuohte+Num+Ess:giehtja#tjuohte%>n K ;
!giehtja#duhát:giehtja#duhád9 TUVSÁN ;
!giehtja#tuvsán TUVSÁN ;
!giehtja#duvsán TUVSÁN ;
!giehtja#låges+N+Coll+Sg+Nom:giehtja#låges%> K ;      
!giehtja#låges+N+Coll:giehtja#låhkås VIDÁS ;       



! Case forms of the basic digits
! ------------------------------

LEXICON AKTA                
+Num:%> AKTA-NIE ;               
+Num:%>Q1 AKTA-OBL ;              

LEXICON AKTA-NIE                
 +Sg+Nom: K ;               
 +Sg+Ill:j K ;              
 +Ess:n K ;                 

LEXICON AKTA-OBL                
 +Sg+Gen: K ;               
 +Sg+Gen:%> NUMERALCOMPOUNDS ;
 +Sg+Acc:v K ;              
 +Sg+Ine:n K ;              
 +Sg+Ela:s K ;              
 +Sg+Com:jn K ;             
 +Sg+Par:t K ;               
 +Pl+Nom: K ;                
 +Pl+Gen:j K ;               
 +Pl+Acc:jt K ;              
 +Pl+Ill:jda K ;             
 +Pl+Ine:jn K ;              
 +Pl+Ela:js K ;              
 +Pl+Com:j K ;               
 
LEXICON ÅVTÅ                 
+Num+Sg+Gen:%> K ;             
+Num+Sg+Gen:%> NUMERALCOMPOUNDS ;
+Num+Sg+Acc:%>v K ;            
+Num+Sg+Ine:%>n K ;            
+Num+Sg+Ela:%>s K ;            
+Num+Sg+Com:%>jn K ;           
+Num+Sg+Par:%>t K ;            
+Num+Pl+Nom:%> K ;             
+Num+Pl+Gen:%>j K ;            
+Num+Pl+Acc:%>jt K ;           
+Num+Pl+Ill:%>jda K ;          
+Num+Pl+Ine:%>jn K ;           
+Num+Pl+Ela:%>js K ;           
+Num+Pl+Com:%>j K ;

LEXICON ẈG-LÅK-ÅVTÅ                 
+Num+Sg+Gen:%> K ;             
+Num+Sg+Gen:%> NUMERALCOMPOUNDS ;
+Num+Sg+Acc:%>v K ;            
+Num+Sg+Ine:%>n K ;            
+Num+Sg+Ela:%>s K ;            
+Num+Sg+Com:%>jn K ;           
+Num+Sg+Par:%>t K ;            
       
LEXICON ẈG-LÅK-AKTA                
+Num:%> ẈG-LÅK-AKTA-NIE ;               
+Num:%>Q1 ẈG-LÅK-AKTA-OBL ;              

LEXICON ẈG-LÅK-AKTA-NIE                
 +Sg+Ill:j K ;              
 +Ess:n K ;                 

LEXICON ẈG-LÅK-AKTA-OBL                
 +Sg+Gen: K ;               
 +Sg+Gen:%> NUMERALCOMPOUNDS ;
 +Sg+Acc:v K ;              
 +Sg+Ine:n K ;              
 +Sg+Ela:s K ;              
 +Sg+Com:jn K ;             
 +Sg+Par:t K ;               
 +Pl+Nom: K ;                
 +Pl+Gen:j K ;               
 +Pl+Acc:jt K ;              
 +Pl+Ill:jda K ;             
 +Pl+Ine:jn K ;              
 +Pl+Ela:js K ;              
 +Pl+Com:j K ;               

LEXICON GUOKTA                  
+Num:e%>Q1 GUOVTE- ;
+Num+Sg+Gen:a%>Q1 K ;              
+Num+Sg+Gen:a%>Q1 NUMERALCOMPOUNDS ;   
+Num:i%>Q1 GUOVTI- ;               
+Num: GUOKTA- ;                 

LEXICON GUOVTE- 
 +Sg+Acc:v K ;            
 +Sg+Gen: K ;   
 +Sg+Gen:%- K ;                         
 +Sg+Gen: NUMERALCOMPOUNDS ;   
 +Sg+Ine:n K ;             
 +Sg+Ela:s K ;             
 +Sg+Par:t K ;             
 +Pl+Nom: K ;              
 
LEXICON GUOVTI-   
 +Sg+Com:jn K ;            
 +Pl+Gen:j K ;             
 +Pl+Acc:jt K ;            
 +Pl+Ill:jda K ;           
 +Pl+Ine:jn K ;            
 +Pl+Ela:js K ;            
 +Pl+Com:j K ;             


LEXICON GUOKTA-            
 +Sg+Nom:a%> K ;       
 +Sg+Nom:e%> K ;               
 +Sg+Acc:a%> K ;           
 +Ess:a%>n K ;   
 +Ess:e%>n K ;             
          
LEXICON ẈG-LÅK-GUOKTA                  
+Num:e%>Q1 ẈG-LÅK-GUOVTE- ;
+Num+Sg+Gen:a%>Q1 K ;              
+Num+Sg+Gen:a%>Q1 NUMERALCOMPOUNDS ;   
+Num:i%>Q1 ẈG-LÅK-GUOVTI- ;               
+Num: ẈG-LÅK-GUOKTA- ;                 

LEXICON ẈG-LÅK-GUOVTE- 
 +Sg+Acc:v K ;            
 +Sg+Gen: K ;   
 +Sg+Gen:%- K ;                         
 +Sg+Gen: NUMERALCOMPOUNDS ;   
 +Sg+Ine:n K ;             
 +Sg+Ela:s K ;             
 +Sg+Par:t K ;             
 
LEXICON ẈG-LÅK-GUOVTI-   
 +Sg+Com:jn K ;            

LEXICON ẈG-LÅK-GUOKTA-            
 +Ess:a%>n K ;   
 +Ess:e%>n K ;             
                
LEXICON GÅLMMÅ           
+Num:%> GÅLMMÅ-NAIE ;      
+Num:%>Q1 GÅLMMÅ-OBL ;     
                        
LEXICON GÅLMMÅ-NAIE      
 +Sg+Nom: K ;            
 +Sg+Acc: K ;            
 +Sg+Ill:j K ;           
 +Ess:n K ;              
                         
LEXICON GÅLMMÅ-OBL 
 +Sg+Acc:v K ;                  
 +Sg+Gen: K ;            
 +Sg+Gen: NUMERALCOMPOUNDS ; 
 +Sg+Ine:n K ;           
 +Sg+Ela:s K ;           
 +Sg+Com:jn K ;          
 +Sg+Par:t K ;           
 +Pl+Nom: K ;            
 +Pl+Gen:j K ;           
 +Pl+Acc:jt K ;          
 +Pl+Ill:jda K ;         
 +Pl+Ine:jn K ;          
 +Pl+Ela:js K ;          
 +Pl+Com:j K ;           

LEXICON ẈG-LÅK-GÅLMMÅ           
+Num:%> ẈG-LÅK-GÅLMMÅ-NAIE ;      
+Num:%>Q1 ẈG-LÅK-GÅLMMÅ-OBL ;     
                        
LEXICON ẈG-LÅK-GÅLMMÅ-NAIE      
 +Sg+Ill:j K ;           
 +Ess:n K ;              
                         
LEXICON ẈG-LÅK-GÅLMMÅ-OBL 
 +Sg+Acc:v K ;                  
 +Sg+Gen: K ;            
 +Sg+Gen: NUMERALCOMPOUNDS ; 
 +Sg+Ine:n K ;           
 +Sg+Ela:s K ;           
 +Sg+Com:jn K ;          
 +Sg+Par:t K ;           


LEXICON GIETJAV             
+Num:%> GIETJAV-IE ;          
+Num:%>Q1 GIETJAV-OBL ;       
                            
LEXICON GIETJAV-IE  
 +Ill:j K ;        
 +Ess:n K ;
 +Sg+Nom: K ;                 
                        
LEXICON GIETJAV-OBL         
 +Sg+Nom:v K ;
 +Sg+Nom: K ;                            
 +Sg+Gen: K ;               
 +Sg+Gen: NUMERALCOMPOUNDS ;
 +Sg+Acc:v K ;              
 +Sg+Ine:n K ;              
 +Sg+Ela:s K ;              
 +Sg+Com:jn K ;             
 +Sg+Par:t K ;              
 +Pl+Nom: K ;               
 +Pl+Gen:j K ;              
 +Pl+Acc:jt K ;             
 +Pl+Ill:jda K ;            
 +Pl+Ine:jn K ;             
 +Pl+Ela:js K ;             
 +Pl+Com:j K ;              
 
LEXICON ẈG-LÅK-GIETJAV             
+Num:%> ẈG-LÅK-GIETJAV-IE ;          
+Num:%>Q1 ẈG-LÅK-GIETJAV-OBL ;       
                            
LEXICON ẈG-LÅK-GIETJAV-IE  
 +Ill:j K ;        
 +Ess:n K ;
                        
LEXICON ẈG-LÅK-GIETJAV-OBL         
 +Sg+Nom:v K ;
 +Sg+Gen: K ;               
 +Sg+Gen: NUMERALCOMPOUNDS ;
 +Sg+Acc:v K ;              
 +Sg+Ine:n K ;              
 +Sg+Ela:s K ;              
 +Sg+Com:jn K ;             
 +Sg+Par:t K ;              

LEXICON GÁKTSA              
+Num:e%>Q1 GÁVTSE- ;           
+Num:i%>Q1 GÁVTSI- ;           
+Num: GÁKTSA- ;             
                            
LEXICON GÁVTSE-   
 +Sg+Acc:v K ;                       
 +Sg+Gen: K ;              
 +Sg+Gen: NUMERALCOMPOUNDS ;
 +Sg+Ine:n K ;             
 +Sg+Ela:s K ;             
 +Sg+Par:t K ;             
 +Pl+Nom: K ;              

LEXICON GÁVTSI-        
 +Sg+Com:jn K ;            
 +Pl+Gen:j K ;             
 +Pl+Acc:jt K ;            
 +Pl+Ill:jda K ;           
 +Pl+Ine:jn K ;            
 +Pl+Ela:js K ;            
 +Pl+Com:j K ;             
                            
                            
LEXICON GÁKTSA-             
 +Sg+Nom:%>a K ;   
 +Sg+Nom:%>e K ;                         
 +Sg+Acc:%>a K ;              
 +Sg+Ill:á%>j K ;             
 +Ess:a%>n K ;   
 +Ess:e%>n K ;      
   
LEXICON ẈG-LÅK-GÁKTSA              
+Num:e%>Q1 ẈG-LÅK-GÁVTSE- ;           
+Num:i%>Q1 ẈG-LÅK-GÁVTSI- ;           
+Num: ẈG-LÅK-GÁKTSA- ;             
                            
LEXICON ẈG-LÅK-GÁVTSE-   
 +Sg+Acc:v K ;                       
 +Sg+Gen: K ;              
 +Sg+Gen: NUMERALCOMPOUNDS ;
 +Sg+Ine:n K ;             
 +Sg+Ela:s K ;             
 +Sg+Par:t K ;             

LEXICON ẈG-LÅK-GÁVTSI-        
 +Sg+Com:jn K ;            
                            
                            
LEXICON ẈG-LÅK-GÁKTSA-             
 +Sg+Nom:%>a K ;   
 +Sg+Nom:%>e K ;                         
 +Sg+Acc:%>a K ;              
 +Sg+Ill:á%>j K ;             
 +Ess:a%>n K ;   
 +Ess:e%>n K ;      


LEXICON AKTSE            
+Num:e%>Q1 AVTSE- ;           
+Num:i%>Q1 AVTSI- ;           
+Num: AKTS- ;             

LEXICON AVTSE- 
 +Sg+Acc:v K ;                    
 +Sg+Gen: K ;          
 +Sg+Gen: NUMERALCOMPOUNDS ;
 +Sg+Ine:n K ;         
 +Sg+Ela:s K ;         
 +Sg+Par:t K ;         
 +Pl+Nom: K ;          

LEXICON AVTSI-         
 +Sg+Com:jn K ;        
 +Pl+Gen:j K ;         
 +Pl+Acc:jt K ;        
 +Pl+Ill:jda K ;       
 +Pl+Ine:jn K ;        
 +Pl+Ela:js K ;        
 +Pl+Com:j K ;         
                        
                    
LEXICON AKTS-           
 +Sg+Nom:e%> K ;          
 +Sg+Acc:e%> K ;          
 +Sg+Ill:á%>j K ;         
 +Ess:e%>n K ;        
 
LEXICON ẈG-LÅK-AKTSE            
+Num:e%>Q1 ẈG-LÅK-AVTSE- ;           
+Num:i%>Q1 ẈG-LÅK-AVTSI- ;           
+Num: ẈG-LÅK-AKTS- ;             

LEXICON ẈG-LÅK-AVTSE- 
 +Sg+Acc:v K ;                    
 +Sg+Gen: K ;          
 +Sg+Gen: NUMERALCOMPOUNDS ;
 +Sg+Ine:n K ;         
 +Sg+Ela:s K ;         
 +Sg+Par:t K ;         
 +Pl+Nom: K ;          

LEXICON ẈG-LÅK-AVTSI-         
 +Sg+Com:jn K ;        
 +Pl+Gen:j K ;         
 +Pl+Acc:jt K ;        
 +Pl+Ill:jda K ;       
 +Pl+Ine:jn K ;        
 +Pl+Ela:js K ;        
 +Pl+Com:j K ;         
                        
                    
LEXICON ẈG-LÅK-AKTS-           
 +Sg+Nom:e%> K ;          
 +Sg+Acc:e%> K ;          
 +Sg+Ill:á%>j K ;         
 +Ess:e%>n K ;        

LEXICON LÅGEV                
+Num:e%>Q1 LÅGE- ;    
+Num:i%>Q1 LÅGI- ;    
+Num: LÅHK- ;     
                   
LEXICON LÅGE-      
 +Sg+Nom:v K ;    
 +Sg+Acc:v K ;    
 +Sg+Gen: K ;     
 +Sg+Gen: NUMERALCOMPOUNDS ;
 +Sg+Ine:n K ;    
 +Sg+Ela:s K ;    
 +Sg+Par:t K ;    
 +Pl+Nom: K ;     

LEXICON LÅGI-      
 +Sg+Com:jn K ;   
 +Pl+Gen:j K ;    
 +Pl+Acc:jt K ;   
 +Pl+Ill:jda K ;  
 +Pl+Ine:jn K ;   
 +Pl+Ela:js K ;   
 +Pl+Com:j K ;    
                   
                   
LEXICON LÅHK-      
 +Sg+Ill:å%>j K ;    
 +Ess:e%>n K ;       
                   
                   
LEXICON AKTALÅGENAN  
+Num:%> AKTALÅGENAN-NIE ;  
+Num:%>Q1 AKTALÅGENAN-OBL ;      
                   
LEXICON AKTALÅGENAN-NIE    
 +Sg+Nom:#lågenan%> K ;     
 +Sg+Ill:j#lågenan%> K ;       
 +Ess:n#lågenan%> K ;        
                   
LEXICON AKTALÅGENAN-OBL    
 +Sg+Gen:#lågenan%> K ;      
 +Sg+Gen:#lågenan%> NUMERALCOMPOUNDS ;
 +Sg+Acc:v#lågenan%> K ; 
 +Sg+Ine:n#lågenan%> K ; 
 +Sg+Ela:s#lågenan%> K ; 
 +Sg+Com:jn#lågenan%> K ; 
 +Sg+Par:t#lågenan%> K ; 
 +Pl+Nom:#lågenan%> K ; 
 +Pl+Gen:j#lågenan%> K ; 
 +Pl+Acc:jt#lågenan%> K ; 
 +Pl+Ill:jda#lågenan%> K ; 
 +Pl+Ine:jn#lågenan%> K ; 
 +Pl+Ela:js#lågenan%> K ; 
 +Pl+Com:j#lågenan%> K ; 
 
LEXICON ÅVTÅLÅGENAN                   
+Num+Sg+Gen:%>#lågenan%> K ;              
+Num+Sg+Gen:%>#lågenan%> NUMERALCOMPOUNDS ;
+Num+Sg+Acc:%>v#lågenan%> K ;             
+Num+Sg+Ine:%>n#lågenan%> K ;             
+Num+Sg+Ela:%>s#lågenan%> K ;             
+Num+Sg+Com:%>jn#lågenan%> K ;            
+Num+Sg+Par:%>t#lågenan%> K ;             
+Num+Pl+Nom:%>#lågenan%> K ;              
+Num+Pl+Gen:%>j#lågenan%> K ;             
+Num+Pl+Acc:%>jt#lågenan%> K ;            
+Num+Pl+Ill:%>jda#lågenan%> K ;           
+Num+Pl+Ine:%>jn#lågenan%> K ;            
+Num+Pl+Ela:%>js#lågenan%> K ;            
+Num+Pl+Com:%>j#lågenan%> K ;             
                                      
LEXICON GUOKTALÅGENAN                 
+Num: GUOVTELÅGENAN ;               
+Num: GUOKT-LÅGENAN ;                 
                                      
LEXICON GUOVTELÅGENAN     
 +Sg+Acc:e%>Q1v#lågenan%> K ;                           
 +Sg+Gen:e%>Q1#lågenan%> K ;                
 +Sg+Gen:e%>Q1#lågenan%> NUMERALCOMPOUNDS ;
 +Sg+Ine:e%>Q1n#lågenan%> K ;               
 +Sg+Ela:e%>Q1s#lågenan%> K ;               
 +Sg+Com:i%>Q1jn#lågenan%> K ;              
 +Sg+Par:e%>Q1t#lågenan%> K ;               
 +Pl+Nom:e%>Q1#lågenan%> K ;                
 +Pl+Gen:i%>Q1j#lågenan%> K ;               
 +Pl+Acc:i%>Q1jt#lågenan%> K ;              
 +Pl+Ill:i%>Q1jda#lågenan%> K ;             
 +Pl+Ine:i%>Q1jn#lågenan%> K ;              
 +Pl+Ela:i%>Q1js#lågenan%> K ;              
 +Pl+Com:i%>Q1j#lågenan%> K ;               
                                      
LEXICON GUOKT-LÅGENAN                 
 +Sg+Nom:a%>#lågenan%> K ;    
 +Sg+Nom:e%>#lågenan%> K ;                            
 +Sg+Acc:a%>#lågenan%> K ;                
 +Ess:a%>n#lågenan%> K ;       
 +Ess:e%>n#lågenan%> K ;                             
                                      
LEXICON GÅLMMÅLÅGENAN                 
+Num:%> GÅLMMÅLÅGENAN-NAIE ;            
+Num:%>Q1 GÅLMMÅLÅGENAN-OBL ;           
                                      
LEXICON GÅLMMÅLÅGENAN-NAIE            
 +Sg+Nom:#lågenan%> K ;                 
 +Sg+Acc:#lågenan%> K ;                 
 +Sg+Ill:j#lågenan%> K ;                
 +Ess:n#lågenan%> K ;                   
                                      
LEXICON GÅLMMÅLÅGENAN-OBL  
 +Sg+Acc:v#lågenan%> K ;                           
 +Sg+Gen:#lågenan%> K ;                 
 +Sg+Gen:#lågenan%> NUMERALCOMPOUNDS ;
 +Sg+Ine:n#lågenan%> K ;                
 +Sg+Ela:s#lågenan%> K ;                
 +Sg+Com:jn#lågenan%> K ;               
 +Sg+Par:t#lågenan%> K ;                
 +Pl+Nom:#lågenan%> K ;                 
 +Pl+Gen:j#lågenan%> K ;                
 +Pl+Acc:jt#lågenan%> K ;               
 +Pl+Ill:jda#lågenan%> K ;              
 +Pl+Ine:jn#lågenan%> K ;               
 +Pl+Ela:js#lågenan%> K ;               
 +Pl+Com:j#lågenan%> K ;                
                                      
LEXICON GIETJAVLÅGENAN                
+Num:%> GIETJAVLÅGENAN-IE ;             
+Num:%>Q1 GIETJAVLÅGENAN-OBL ;          
                                      
LEXICON GIETJAVLÅGENAN-IE  
 +Ill:j#lågenan%> K ;           
 +Ess:n#lågenan%> K ; 
 +Sg+Nom:#lågenan%> K ;                
                  
                                      
LEXICON GIETJAVLÅGENAN-OBL            
 +Sg+Nom:v#lågenan%> K ;   
 +Sg+Nom:#lågenan%> K ;                             
 +Sg+Gen:#lågenan%> K ;                 
 +Sg+Gen:#lågenan%> NUMERALCOMPOUNDS ;
 +Sg+Acc:v#lågenan%> K ;                
 +Sg+Ine:n#lågenan%> K ;                
 +Sg+Ela:s#lågenan%> K ;                
 +Sg+Com:jn#lågenan%> K ;               
 +Sg+Par:t#lågenan%> K ;                
 +Pl+Nom:#lågenan%> K ;                 
 +Pl+Gen:j#lågenan%> K ;                
 +Pl+Acc:jt#lågenan%> K ;               
 +Pl+Ill:jda#lågenan%> K ;              
 +Pl+Ine:jn#lågenan%> K ;               
 +Pl+Ela:js#lågenan%> K ;               
 +Pl+Com:j#lågenan%> K ;                
                                      
LEXICON GÁKTSALÅGENAN                 
+Num: GÁVTSELÅGENAN ;               
+Num: GÁKTS-LÅGENAN ;                 
                                      
LEXICON GÁVTSELÅGENAN    
 +Sg+Acc:e%>Q1v#lågenan%> K ;                            
 +Sg+Gen:e%>Q1#lågenan%> K ;                
 +Sg+Gen:e%>Q1#lågenan%> NUMERALCOMPOUNDS ;
 +Sg+Ine:e%>Q1n#lågenan%> K ;               
 +Sg+Ela:e%>Q1s#lågenan%> K ;               
 +Sg+Com:i%>Q1jn#lågenan%> K ;              
 +Sg+Par:e%>Q1t#lågenan%> K ;               
 +Pl+Nom:e%>Q1#lågenan%> K ;                
 +Pl+Gen:i%>Q1j#lågenan%> K ;               
 +Pl+Acc:i%>Q1jt#lågenan%> K ;              
 +Pl+Ill:i%>Q1jda#lågenan%> K ;             
 +Pl+Ine:i%>Q1jn#lågenan%> K ;              
 +Pl+Ela:i%>Q1js#lågenan%> K ;              
 +Pl+Com:i%>Q1j#lågenan%> K ;               
                                      
LEXICON GÁKTS-LÅGENAN                 
 +Sg+Nom:a%>#lågenan%> K ;           
 +Sg+Nom:e%>#lågenan%> K ;                     
 +Sg+Acc:a%>#lågenan%> K ;                
 +Sg+Ill:á%>j#lågenan%> K ;
 +Ess:a%>n#lågenan%> K ;       
 +Ess:e%>n#lågenan%> K ;                  
           
                                      
LEXICON AKTSELÅGENAN                  
+Num: AVTSELÅGENAN ;                
+Num: AKTS-LÅGENAN ;                  
                                      
LEXICON AVTSELÅGENAN 
 +Sg+Acc:e%>Q1v#lågenan%> K ;                                
 +Sg+Gen:e%>Q1#lågenan%> K ;                
 +Sg+Gen:e%>Q1#lågenan%> NUMERALCOMPOUNDS ;
 +Sg+Ine:e%>Q1n#lågenan%> K ;               
 +Sg+Ela:e%>Q1s#lågenan%> K ;               
 +Sg+Com:i%>Q1jn#lågenan%> K ;              
 +Sg+Par:e%>Q1t#lågenan%> K ;               
 +Pl+Nom:e%>Q1#lågenan%> K ;                
 +Pl+Gen:i%>Q1j#lågenan%> K ;               
 +Pl+Acc:i%>Q1jt#lågenan%> K ;              
 +Pl+Ill:i%>Q1jda#lågenan%> K ;             
 +Pl+Ine:i%>Q1jn#lågenan%> K ;              
 +Pl+Ela:i%>Q1js#lågenan%> K ;              
 +Pl+Com:i%>Q1j#lågenan%> K ;               
                                      
LEXICON AKTS-LÅGENAN                  
 +Sg+Nom:e%>#lågenan%> K ;                
 +Sg+Acc:e%>#lågenan%> K ;                
 +Sg+Ill:á%>j#lågenan%> K ;               
 +Ess:e%>n#lågenan%> K ;                  
                                      
LEXICON TJUOHTECASE           
 +Num:e%>Q1 TJUODE- ;                     
 +Num:i%>Q1 TJUODI- ;                     
! +Num: TJUOHT- ;                       
                                      
LEXICON TJUODE-                       
 +Sg+Acc:v K ;                       
 +Sg+Gen: K ;                        
 +Sg+Ine:n K ;                       
 +Sg+Ela:s K ;                       
 +Sg+Par:t K ;                       
 +Pl+Nom: K ;                        

LEXICON TJUODI-                      
 +Pl+Gen:j K ;                       
 +Sg+Com:jn K ;                      
 +Pl+Acc:jt K ;                      
 +Pl+Ill:jda K ;                     
 +Pl+Ine:jn K ;                      
 +Pl+Ela:js K ;                      
 +Pl+Com:j K ;                       
                                      
!LEXICON TJUOHT-                       
! +Sg+Nom:%>e K ;                        
! +Ess:e%>n K ;                          
! +Sg+Ill:á%>j K ;                       

LEXICON ẈG-LÅK-TJUOHTECASE           
 +Num:e%>Q1 ẈG-LÅK-TJUODE- ;                     
                                      
LEXICON ẈG-LÅK-TJUODE-                       
 +Sg+Acc:v K ;                       
 +Sg+Gen: K ;                        
 +Sg+Ine:n K ;                       


LEXICON TUVSÁN				
 +Num+Sg+Nom:%> K ;          
 +Num+Sg+Gen:%>a K ;         
 +Num+Sg+Attr:%> NUMERALCOMPOUNDS ;
 +Num+Sg+Acc:%>av K ;            
 +Num+Sg+Ill:%>ij K ;    
 +Num+Sg+Ine:%>in K ;           
 +Num+Sg+Ela:%>is K ;            
 +Num+Sg+Com:%>ijn K ;            
 +Num+Ess:%>in K ;                  
 +Num+Pl+Nom:%>a K ;                 
 +Num+Pl+Gen:%>ij K ;              
 +Num+Pl+Acc:%>ijt K ;              
 +Num+Pl+Ill:%>ijda K ;              
 +Num+Pl+Ine:%>ijn K ;                
 +Num+Pl+Ela:%>ijs K ;                 
 +Num+Pl+Com:%>ij K ;                 

LEXICON WG-LÅK-TUVSÁN				
 +Num+Sg+Gen:%>a K ;         
 +Num+Sg+Attr:%> NUMERALCOMPOUNDS ;
 +Num+Sg+Acc:%>av K ;            
 +Num+Sg+Ill:%>ij K ;    
 +Num+Sg+Ine:%>in K ;           
 +Num+Sg+Ela:%>is K ;            
 +Num+Sg+Com:%>ijn K ;            
 +Num+Ess:%>in K ;                  

LEXICON WG-TUVSÁN				
 +Num+Sg+Gen:%>a K ;         
 +Num+Sg+Attr:%> NUMERALCOMPOUNDS ;
 +Num+Sg+Acc:%>av K ;            
 +Num+Sg+Ill:%>ij K ;    
 +Num+Sg+Ine:%>in K ;           

LEXICON NUMERALCOMPOUNDS  ! numeral as first part 
 NAMÁK ;			   ! tuvsánjienat, logigielat, etc. 
 SASJ ; 
! NounSecond ;	! golmmačiegahas	
! geardásaš:geardás DABALAS ;	   
! !tuvsán#geardásaš 
! jahkásaš:jahkás DABALAS ; 


! Ordinal numbers
! ---------------


LEXICON VUOSTASJ      				
 +Sg+Nom:%> K ;          
 +Sg+Gen:%>a K ;         
 +Sg+Acc:%>av K ;            
 +Sg+Ill:%>ij K ;   
 +Sg+Ine:%>in K ;           
 +Sg+Ela:%>is K ;            
 +Sg+Com:%>ijn K ;            
 +Ess:%>in K ;                  
 +Pl+Nom:%>a K ;                 
 +Pl+Gen:%>ij K ;              
 +Pl+Acc:%>ijt K ;              
 +Pl+Ill:%>ijda K ;              
 +Pl+Ine:%>ijn K ;                
 +Pl+Ela:%>ijs K ;                 
 +Pl+Com:%>ij K ;                 
 +Attr:%> K ;					

LEXICON TUVSÁNAT				
 +Sg+Nom:t%> K ;          
 +Sg+Gen:tta%> K ;         
 +Sg+Acc:tta%>v K ;            
 +Sg+Ill:dda%>j K ;   
 +Sg+Ine:tta%>n K ;           
 +Sg+Ela:tta%>s K ;            
 +Sg+Com:tta%>jn K ;            
 +Ess:dda%>n K ;                  
 +Pl+Nom:tta%> K ;                 
 +Pl+Gen:tta%>j K ;              
 +Pl+Acc:tta%>jt K ;              
 +Pl+Ill:tta%>jda K ;              
 +Pl+Ine:tta%>jn K ;                
 +Pl+Ela:tta%>js K ;                 
 +Pl+Com:tta%>j K ;                 
 +Attr:t%> K ;					
 
! Collection numbers
! ---------------

LEXICON GUOVTES           
 +Sg+Gen:á%> K ;          
 +Sg+Acc:á%>v K ;                 
 +Sg+Ill:á%>j K ;                     
 +Sg+Ine:á%>n K ;                 
 +Sg+Ela:á%>s K ;                 
 +Sg+Com:á%>jn K ;                    
 +Ess:á%>n K ;                    
 +Pl+Nom:á%> K ;                  
 +Pl+Gen:á%>j K ;                 
 +Pl+Acc:á%>jt K ;                
 +Pl+Ill:á%>jda K ;                   
 +Pl+Ine:á%>jn K ;                        
 +Pl+Ela:á%>js K ;                        
 +Pl+Com:á%>j K ;                         
 +Sg+Nom:á%> PxV ;     
 +Sg+Gen:á%> PxV ;     
 +Sg+Acc:á%> PxV ;     
 +Sg+Ill:á%>s PxCi ;      
 +Sg+Ine:á%>n PxC ;      
 +Sg+Ela:á%>st PxC ;     
 +Sg+Com:á%>jn PxC ;      
 +Pl+Gen:á%>j PxC ;      
 +Pl+Acc:á%>jd PxC ;     
 +Pl+Ill:á%>jdis PxC ;        
 +Pl+Ine:á%>jn PxC ;     
 +Pl+Ela:á%>jst PxC ;        
 +Pl+Com:á%>j PxC ;      


LEXICON VIDÁS           
 +Sg+Gen:%>a K ;          
 +Sg+Acc:%>av K ;                 
 +Sg+Ill:%>ij K ;                     
 +Sg+Ine:%>in K ;                 
 +Sg+Ela:%>is K ;                 
 +Sg+Com:%>ijn K ;                    
 +Ess:%>in K ;                    
 +Pl+Nom:%>a K ;                  
 +Pl+Gen:%>ij K ;                 
 +Pl+Acc:%>ijt K ;                
 +Pl+Ill:%>ijda K ;                   
 +Pl+Ine:%>ijn K ;                        
 +Pl+Ela:%>ijs K ;                        
 +Pl+Com:%>ij K ;                         
 +Sg+Nom:%> PxC ;     
 +Sg+Gen:%> PxC ;     
 +Sg+Acc:%> PxC ;     
 +Sg+Ill:%>as PxCs ;      
 +Sg+Ine:%>in PxCs ;      
 +Sg+Ela:%>ist PxCs ;     
 +Sg+Com:%>ijn PxCs;      
 +Pl+Gen:%>ij PxCs ;      
 +Pl+Acc:%>ijd PxCs ;     
 +Pl+Ill:%>ijdas PxC ;        
 +Pl+Ine:%>ijn PxCs ;     
 +Pl+Ela:%>ijst PxCs ;        
 +Pl+Com:%>ij PxCs ;      


LEXICON VIDÁSLÅGENAN                        
 +Sg+Gen:%>a#lågenan%> K ;      
 +Sg+Acc:%>av#lågenan%> K ; 
 +Sg+Ill:%>ij#lågenan%> K ;       
 +Sg+Ine:%>in#lågenan%> K ; 
 +Sg+Ela:%>is#lågenan%> K ; 
 +Sg+Com:%>ijn#lågenan%> K ; 
 +Sg+Par:%>it#lågenan%> K ; 
 +Pl+Nom:%>a#lågenan%> K ;                      
 +Pl+Gen:%>ij#lågenan%> K ;             
 +Pl+Acc:%>ijt#lågenan%> K ;                
 +Pl+Ill:%>ijda#lågenan%> K ;               
 +Pl+Ine:%>ijn#lågenan%> K ;                    
 +Pl+Ela:%>ijs#lågenan%> K ;                        
 +Pl+Com:%>ij#lågenan%> K ;                     
 
LEXICON TJUODAGIS                       
 +Sg+Nom:%> K ;                          
 +Sg+Ill:sa%>j K ;                                       
 +Sg+Gen:á%> K ;                          
 +Sg+Acc:á%>v K ;                         
 +Sg+Ine:á%>n K ;                         
 +Sg+Ela:á%>s K ;                                     
 +Pl+Nom:á%> K ;                                  
 +Pl+Gen:á%>j K ;                                         
 +Pl+Acc:á%>jt K ;                            
 +Pl+Ill:á%>jda K ;                       
 +Pl+Ine:á%>jn K ;                                    
 +Pl+Ela:á%>js K ;                                
 +Pl+Com:á%>j K ;                                     
 +Sg+Com:á%>jn K ;                            
 +Sg+Nom:á%> PxV ;        
 +Sg+Ill:sa%>s PxCi ;      
 +Sg+Gen:á%> PxV ;        
 +Sg+Acc:á%> PxV ;        
 +Sg+Ine:á%>n PxC ;       
 +Sg+Ela:á%>st PxC ;      
 +Pl+Nom:á%> PxNomPlV ;       
 +Pl+Gen:á%>j PxC ;       
 +Pl+Acc:á%>jd PxC ;      
 +Pl+Ill:á%>jdis PxCs ;       
 +Pl+Ine:á%>jn PxC ;      
 +Pl+Ela:á%>jst PxC ;     
 +Pl+Com:á%>j PxC ;       
 +Sg+Com:á%>jn PxC ;        



! Imprecise numbers
! -----------------

LEXICON num-imprecise
galla+Num+Sg+Nom:galla%> K ;
galli+Num:galli gallicase ;
galla+Num+Sg+Nom:galla%> K ;
galla+Num+Sg+Ill:gallá%>j K ;
galla+Num:gall nubbecase ;
máŋŋga+Num+Sg+Nom:máŋŋga%> K ;
máŋŋga+Num+Sg+Acc:máŋŋga%> K ;
máŋŋga+Num+Sg+Ill:máŋŋga%>j K ;
máŋŋga+Num:máŋga máŋŋgacase ;
moadda+Num+Sg+Nom:moadda%> K ;
moadda+Num+Pl+Acc:måtti%>jt K ;
máŋŋga+Num+Sg+Com:máŋga%>jn K ;
moadda+Num+Sg+Com:måtti%>jn K ;
moadda+Num+Sg+Ill:moadda%>j K ;
moadda+Num:moatte máŋŋgacase ;
moadda+Num+Sg+Acc:moadda%> K ;
ållo+Num+Sg+Nom:ållo%> K ;
ållo+Num+Sg+Attr:ållo%> NAMÁK ;
ållo+Num+Sg+Ill:ållu%>j K ;
ållo+Num:ålo ållocase ;
biel#nup+A+Ord+Sg+Nom:biel#nup%> # ;				
biel#nup+A+Ord+Sg+Gen:biel#nup%> # ;				
biel#nup+A+Ord+Sg+Acc:biel#nup%> # ;				
biel#nup#+A+Ord+Sg+Attr:biel#nup%># SASJ ;
bielle#nup+A+Ord+Sg+Nom:bielle#nup%> # ;				
bielle#nup+A+Ord+Sg+Gen:bielle#nup%> # ;				
bielle#nup+A+Ord+Sg+Acc:bielle#nup%> # ;				
bielle#nup#+A+Ord+Sg+Attr:bielle#nup%># SASJ ;								
biel#goalmát+A+Ord:biel#goalmád9 VUOSTASJ ;  
bielle#goalmát+A+Ord:bielle#goalmád9 VUOSTASJ ;              
biel#nælját+A+Ord:biel#næljád9 VUOSTASJ ;       
bielle#nælját+A+Ord:bielle#næljád9 VUOSTASJ ;         
biel#vidát+A+Ord:biel#vidád9 VUOSTASJ ;        
bielle#vidát+A+Ord:bielle#vidád9 VUOSTASJ ;
biel#gudát+A+Ord:biel#gudád9 VUOSTASJ ;    
bielle#gudát+A+Ord:bielle#gudád9 VUOSTASJ ;            
biel#giehttjit+A+Ord:biel#giehttjid9 VUOSTASJ ;    
bielle#giehttjit+A+Ord:bielle#giehttjid9 VUOSTASJ ;              
biel#gávtsát+A+Ord:biel#gávtsád9 VUOSTASJ ;    
bielle#gávtsát+A+Ord:bielle#gávtsád9 VUOSTASJ ;          
biel#avtsát+A+Ord:biel#avtsád9 VUOSTASJ ;  
bielle#avtsát+A+Ord:bielle#avtsád9 VUOSTASJ ;              
biel#lågåt+A+Ord:biel#lågåd9 VUOSTASJ ;	
bielle#lågåt+A+Ord:bielle#lågåd9 VUOSTASJ ;			 		 
biel#goalmát+A+Ord+Attr:biel#goalmád9%> SASJ ;        
biel#nælját+A+Ord+Attr:biel#næljád9%> SASJ ;        
biel#vidát+A+Ord+Attr:biel#vidád9%> SASJ ;        
biel#gudát+A+Ord+Attr:biel#gudád9%> SASJ ;        
biel#giehttjit+A+Ord+Attr:biel#giehttjid9%> SASJ ;         
biel#gávtsát+A+Ord+Attr:biel#gávtsád9%> SASJ ;       
biel#avtsát+A+Ord+Attr:biel#avtsád9%> SASJ ;        
biel#lågåt+A+Ord+Attr:biel#lågåd9%> SASJ ;
bielle#goalmát+A+Ord+Attr:bielle#goalmád9%> SASJ ;        
bielle#nælját+A+Ord+Attr:bielle#næljád9%> SASJ ;        
bielle#vidát+A+Ord+Attr:bielle#vidád9%> SASJ ;        
bielle#gudát+A+Ord+Attr:bielle#gudád9%> SASJ ;        
bielle#giehttjit+A+Ord+Attr:bielle#giehttjid9%> SASJ ;         
bielle#gávtsát+A+Ord+Attr:bielle#gávtsád9%> SASJ ;       
bielle#avtsát+A+Ord+Attr:bielle#avtsád9%> SASJ ;        
bielle#lågåt+A+Ord+Attr:bielle#lågåd9%> SASJ ;
biel#nubbe+A+Ord:biel#nupp nubbecase ;		 
biel#nubbe+A+Ord+Sg+Nom:biel#nubbe%> K ;         
biel#nubbe+A+Ord+Ess:biel#nubbe%>n K ;          
biel#nubbe+A+Ord+Sg+Ill:biel#nubbá%>j K ;
bielle#nubbe+A+Ord:bielle#nupp nubbecase ;        
bielle#nubbe+A+Ord+Sg+Nom:bielle#nubbe%> K ;
bielle#nubbe+A+Ord+Ess:bielle#nubbe%>n K ;
bielle#nubbe+A+Ord+Sg+Ill:bielle#nubbá%>j K ;			 


!LEXICON num-imprecise-distribution		
!NUPPELOHKAIGENERATOR ;  ! máŋga#nuppe#lohkái, máŋga 
!LOGIF ;        ! máŋga#logi, máŋga#lot		  
!CUODI ;        ! máŋga#čuođi			  
!NL ;           ! máŋga#nuppe#lohkái#duhát		  
!O-NL ;         ! máŋga#nuppe#lohkái#duhát		  
!O-LOGIF ;      ! máŋga#logi#duhát			  
!JUSTTUVSÁN ;   ! máŋga#duhát			  
!O-CUODI ;      ! máŋga#duhát			  

LEXICON máŋŋgacase           
 +Sg+Gen:%> K ;
 +Sg+Gen:%> NUMERALCOMPOUNDS ;                
 +Sg+Acc:%>v K ;      
 +Sg+Ela:%>s K ;      
 +Sg+Ine:%>n K ;   
 +Sg+Part:%>t K ;     

LEXICON ållocase           
 +Sg+Gen:%> K ;
 +Sg+Acc:%>v K ;      
 +Sg+Ela:%>s K ;      
 +Sg+Ine:%>n K ;   
 +Sg+Com:%>jn K ;         
 +Sg+Part:%>t K ;
 +Pl+Nom:%> K ;
 +Pl+Gen:%>j K ;
 +Pl+Acc:%>jt K ;      
 +Pl+Ela:%>js K ;      
 +Pl+Ine:%>jn K ;   
 +Pl+Com:%>j K ;         





! Arabic numerals
! ---------------


LEXICON NUM-PREFIXES				!!^C^
 §+Use/Circ:§ ARABIC;      ! §24			!
 §§+Use/Circ:§§ ARABIC;     ! §§24			!
 §% +Use/Circ:§%  ARABIC;    ! § 24			!
 §§% +Use/Circ:§§%  ARABIC;   ! §§ 24			!
 %-+Use/Circ:%- ARABIC;     ! -24			!
 %‒+Use/Circ:%‒ ARABIC;     ! -24 U
 %–+Use/Circ:%– ARABIC;     ! -24 U
 %—+Use/Circ:%— ARABIC;     ! -24 U
 %―+Use/Circ:%― ARABIC;     ! -24 U
 %++Use/Circ:%+ ARABIC;     ! <plus>24			!
 %-% +Use/Circ:%-%  ARABIC;	! - 24			!
 %‒% +Use/Circ:%‒%  ARABIC;	! - 24 2012		!
 %–% +Use/Circ:%–%  ARABIC;	! - 24 2013	 	!
 %—% +Use/Circ:%—%  ARABIC;	! - 24 2014		!
 %―% +Use/Circ:%―%  ARABIC;	! - 24 2015 		!
 %+% +Use/Circ:%+%  ARABIC;	! <plus> 24			!
 %*+Use/Circ:%* ARABIC;     ! *24			!
 %$+Use/Circ:%$ ARABIC;     ! $24  ! And the Euro?	!
 %<+Use/Circ:%< ARABIC;     ! <24			!
 %>+Use/Circ:%>7	ARABIC ;     ! >24			!
 s%.+Use/Circ:s%. ARABIC;     ! s.24			!
	


LEXICON ARABIC					!^C^			
< [1|2|3|4|5|6|7|8|9|%0] >   ARABICLOOP ;	!^C^		
< [1|2|3|4|5|6|7|8|9|%0] >   ARABICLOOPORD ;	!^C^		
< [1|2|3|4|5|6|7|8|9|%0] >   ARABICLOOPCOLL ;	!^C^		


LEXICON ARABICLOOP				!^C^
 +Use/Circ: ARABIC ;					!
 %-+Use/Circ:%- ARABIC;	      ! 1-2    multipart numbers	!
 %.%-+Use/Circ:%.%- ARABIC;	      ! 1.-2   multipart numbers	!
 %-% +Use/Circ:%-%  ARABIC;	      ! 1- 2   multipart numbers	!
 % %-+Use/Circ:% %- ARABIC;	      ! 1 -2   multipart numbers	!
 % %-% +Use/Circ:% %-%  ARABIC;	      ! 1 - 2  multipart numbers	!
 % %-%-% +Use/Circ:% %-%-%  ARABIC;	      ! 1 -- 2 multipart numbers	!
 % %-+Use/Circ:% %- ARABICDELIMITER;   ! 1 -   multipart numbers		!
 % %-%-+Use/Circ:% %-%- ARABICDELIMITER;   ! 1 --  multipart numbers		!
 %.+Use/Circ:%. ARABIC;							!
 %,+Use/Circ:%, ARABIC;							!
 %+Use/Circ: ARABIC ;							!
 % +Use/Circ:%  ARABIC;	   ! Allowing for "23 500". !			
 +Use/Circ: ARABIC ;	   ! Allowing for "23 500" w/nbsp (initial char is alt-space)	!
 %/+Use/Circ:%/ ARABIC;	   ! 24/12			!		
!%' ARABIC ;	   ! Since ' denotes cons.grad. This is not optimal either. 
!+Num:%- R ; !^C^	   	! Number compounds
 +Num+Use/Circ: R ; 			   	! Hyphen removed bec. of "123- ja 124-viessu" !
!+A+Ord:%. # ;							 !^C^
 ,%-+Num+Use/Circ:,%- # ;			! 10,-					 !
 %%+Num+Nom+Use/Circ:%% # ;		! 50%. It is wrong, but 75 % of us write "75%".		!
 % %%+Num+Nom+Use/Circ:% %% # ;	! We must analyse the correct ones as well... 50 % etc.	!
 +Num+Use/Circ: ARABICDELIMITER ; ! list of number-case delimiters			!

LEXICON ARABICLOOPORD				!^C^
 +A+Ord+Use/Circ:%. # ;							 !
 +A+Ord+Use/Circ: ARABICDELIMITERORD ;                    !

LEXICON ARABICLOOPCOLL				!^C^
 +N+Coll+Use/Circ: ARABICDELIMITERCOLL ;                 !


LEXICON ARABICDELIMITER											!^C^
 +Use/Sub+Use/Circ: ARABICCASE ;      ! This is the 1984s case.	!			!
 +Use/Circ:%: ARABICCASE ;    ! This is the 1984:s case.					!
 +Use/Circ:   ARABICCASE0 ;    ! This is the 1984:s case.				!
 +Use/Sub+Use/Circ+Use/NG:%' ARABICCASE ;    ! This is the 1984's case.		!	!		!
 +Use/Sub+Use/Circ+Use/NG:%- ARABICCASE ;    ! This is the 1984-s case.		!	!		!
                
LEXICON ARABICDELIMITERORD											!^C^
 +Use/Sub+Use/Circ: ARABICCASEORD ;      ! This is the 1984s case.	!			!
 +Use/Circ:%: ARABICCASEORD ;    ! This is the 1984:s case.				!
! :   ARABICCASE0 ;    ! This is the 1984:s case.				!^C^
 +Use/Sub+Use/Circ:%' ARABICCASEORD ;    ! This is the 1984's case.		!			!
 +Use/Sub+Use/Circ:%- ARABICCASEORD ;    ! This is the 1984-s case.		!		!

LEXICON ARABICDELIMITERCOLL											!^C^
 +Use/Sub+Use/Circ: ARABICCASECOLL ;      ! This is the 1984s case.	!			!
 +Use/Circ:%: ARABICCASECOLL ;    ! This is the 1984:s case.					!
! :   ARABICCASE0 ;    ! This is the 1984:s case.				!^C^
 +Use/Sub+Use/Circ:%' ARABICCASECOLL ;    ! This is the 1984's case.		!			!
 +Use/Sub+Use/Circ:%- ARABICCASECOLL ;    ! This is the 1984-s case.		!			!

                     		
LEXICON ARABICCASE0							!^C^
 +Sg+Nom+Use/Circ:%> # ;									!
 +Sg+Gen+Use/Circ:%> # ;									!
 +Pl+Nom+Use/Circ:%> # ; !


LEXICON ARABICCASE							!^C^
 +Sg+Nom+Use/Sub+Use/Circ:f # ;		! s. 123f.	!				!
 +Sg+Nom+Use/Sub+Use/Circ:ff # ;		! s. 123ff.	!				!
 +Sg+Nom+Use/Sub+Use/Circ:b # ;		! § 123b	!				!
 +Sg+Nom+Use/Sub+Use/Circ:c # ;		! § 123c	!				!
 +Sg+Nom+Use/Sub+Use/Circ:d # ;		! § 123d	!				!
 +Sg+Nom+Use/Sub+Use/Circ:e # ;		! § 123e	!				!
 +Sg+Nom+Use/Sub+Use/Circ: # ;		!							!
 +Sg+Gen+Use/Sub+Use/Circ: # ;		!							!
!+Sg+Acc: # ;			!SUB						!^C^
 +Sg+Gen+Use/Sub+Use/Circ:a # ;	! !But here 123a 123
 +Sg+Acc+Use/Sub+Use/Circ:av # ;	!							!
 +Sg+Acc+Use/Circ:%>v # ;	     							!
 +Sg+Ill+Use/Circ:%>j # ;									!
 +Sg+Ill+Use/Sub+Use/Circ:aj # ;	!							!
 +Sg+Ela+Use/Circ:%>s # ;									!
 +Sg+Ela+Use/Sub+Use/Circ:is # ;	!							!
 +Sg+Ela+Use/Sub+Use/Circ:as # ;	!							!
 +Sg+Ine+Use/Circ:%>n # ;									!
 +Sg+Ine+Use/Sub+Use/Circ:in # ;	!							!
 +Sg+Ine+Use/Sub+Use/Circ:an # ;	!							!
 +Sg+Com+Use/Circ:%>jn # ;									!
 +Sg+Com+Use/Sub+Use/Circ:ajn # ; !							!
 +Ess+Use/Circ:%>n # ;									!
 +Ess+Use/Sub+Use/Circ:an # ;	!							!
 +Pl+Gen+Use/Circ:%>j K ; !
 +Pl+Acc+Use/Circ:%>jt       K ; !
 +Pl+Ill+Use/Circ:%>jda    K ;  ! ! 100:iide čuđiide
 +Pl+Ine+Use/Circ:%>jn       K ; !
 +Pl+Ela+Use/Circ:%>js       K ; !
 +Pl+Com+Use/Circ:%>j  K ; !
!ordinals

LEXICON ARABICCASEORD							!^C^
 +Sg+Gen+Use/Circ:%>da K ;  !
 +Sg+Acc+Use/Circ:%>dav K ;  !
 +Sg+Ill+Use/Circ:%>dij K ; !
 +Sg+Ine+Use/Circ:%>din K ;   !
 +Sg+Ela+Use/Circ:%>dis K ;   !
 +Sg+Com+Use/Circ:%>dijn K ;  !
 +Sg+Ess+Use/Circ:%>din K ;   !
 +Pl+Nom+Use/Circ:%>da K ; !
 +Pl+Gen+Use/Circ:%>dij K ; !
 +Pl+Acc+Use/Circ:%>dijt K ; !
 +Pl+Ill+Use/Circ:%>dijda K ; !
 +Pl+Ine+Use/Circ:%>dijn       K ; !
 +Pl+Ela+Use/Circ:%>dijs       K ; !
 +Pl+Com+Use/Circ:%>dij  K ; !

LEXICON ARABICCASECOLL							!^C^
 +Sg+Gen+Use/Circ:%>sa K ;  !
 +Sg+Acc+Use/Circ:%>sav K ;  !
 +Sg+Ill+Use/Circ:%>sij K ; !
 +Sg+Loc+Use/Circ:%>sin K ;   !
 +Sg+Loc+Use/Circ:%>sis K ;   !
 +Sg+Com+Use/Circ:%>sijn K ;  !

! The Roman numerals !
! ------------------ !

LEXICON ROMAN						!^C^
 +Use/Circ: ROM-THOUSAND ;						!
 +Use/Circ: ROM-HUNDRED ;						!
 +Use/Circ: ROM-TEN ;							!
 +Use/Circ: ROM-ONE ;							!

LEXICON ROM-THOUSAND              	!^C^
 M+Use/Circ:M ROM-THOUSAND-TAG;				!
 MM+Use/Circ:MM ROM-THOUSAND-TAG;				!
 MMM+Use/Circ:MMM ROM-THOUSAND-TAG;				!
 MMMM+Use/Circ:MMMM ROM-THOUSAND-TAG;			!
 MMMMM+Use/Circ:MMMMM ROM-THOUSAND-TAG;			!

LEXICON ROM-THOUSAND-TAG			!^C^
 +Use/Circ: ROMNUMTAG ;						!
 +Use/Circ: ROM-HUNDRED ;						!
 +Use/Circ: ROM-SPLIT	;						!

LEXICON ROM-HUNDRED					!^C^
 C+Use/Circ:C ROM-HUNDRED-TAG;				!
 CC+Use/Circ:CC ROM-HUNDRED-TAG;				!
 CCC+Use/Circ:CCC ROM-HUNDRED-TAG;				!
 CD+Use/Circ:CD ROM-HUNDRED-TAG;				!
 D+Use/Circ:D ROM-HUNDRED-TAG;				!
 DC+Use/Circ:DC ROM-HUNDRED-TAG;				!
 DCC+Use/Circ:DCC ROM-HUNDRED-TAG;				!
 DCCC+Use/Circ:DCCC ROM-HUNDRED-TAG;				!
 CM+Use/Circ:CM ROM-HUNDRED-TAG;				!

LEXICON ROM-HUNDRED-TAG				!^C^
 +Use/Circ: ROMNUMTAG ;						!
 +Use/Circ: ROM-TEN ;							!
 +Use/Circ: ROM-SPLIT ;						!

LEXICON ROM-TEN						!^C^
 X+Use/Circ:X ROM-TEN-TAG;					!
 XX+Use/Circ:XX ROM-TEN-TAG;					!
 XXX+Use/Circ:XXX ROM-TEN-TAG;					!
 XL+Use/Circ:XL ROM-TEN-TAG;					!
 L+Use/Circ:L ROM-TEN-TAG;					!
 LX+Use/Circ:LX ROM-TEN-TAG;					!
 LXX+Use/Circ:LXX ROM-TEN-TAG;					!
 LXXX+Use/Circ:LXXX ROM-TEN-TAG;					!
 XC+Use/Circ:XC ROM-TEN-TAG;					!

LEXICON ROM-TEN-TAG					!^C^
 +Use/Circ: ROMNUMTAG ;						!
 +Use/Circ: ROM-ONE ;							!
 +Use/Circ: ROM-SPLIT ;						!

LEXICON ROM-ONE						!^C^
 I+Use/Circ:I ROM-ONE-TAG;					!
 II+Use/Circ:II ROM-ONE-TAG;					!
 III+Use/Circ:III ROM-ONE-TAG;					!
 IV+Use/Circ:IV ROM-ONE-TAG;					!
 V+Use/Circ:V ROM-ONE-TAG;					!
 VI+Use/Circ:VI ROM-ONE-TAG;					!
 VII+Use/Circ:VII ROM-ONE-TAG;					!
 VIII+Use/Circ:VIII ROM-ONE-TAG;					!
 IX+Use/Circ:IX ROM-ONE-TAG;					!

LEXICON ROM-ONE-TAG					!^C^
 +Use/Circ: ROMNUMTAG ;						!
! +N: ROMNUMTAG ;					!^C^ !The Olav viđeš fix (Roman V now gets A)
 +Use/Circ: ROM-SPLIT ;						!

! Here, we split the Roman numerals, in order to account for cases like "Kapihtal II-IV".
! We may send this first part directly to ROM-TAG below (and get the +Num tag), or we may
! send them through a second loop, identical to the first one, but marked wit "2" (the lexica
! are called 2ROMAN, etc. We do this instead of making a loop, since we do not want cases
! like "II-IV-VI-VII-IX". If that should turn out to be a good idea, a loop would do the 
! trick.

LEXICON ROM-SPLIT						!^C^
 +Use/Circ:%- 2ROMAN ; ! II-VI, etc.				!


! Here goes loop 2.

LEXICON 2ROMAN							!^C^
 +Use/Circ: 2ROM-THOUSAND ;						!
 +Use/Circ: 2ROM-HUNDRED ;							!
 +Use/Circ: 2ROM-TEN ;								!
 +Use/Circ: 2ROM-ONE ;								!

LEXICON 2ROM-THOUSAND              		!^C^
 M+Use/Circ:M 2ROM-THOUSAND-TAG;					!
 MM+Use/Circ:MM 2ROM-THOUSAND-TAG;					!
 MMM+Use/Circ:MMM 2ROM-THOUSAND-TAG;				!
 MMMM+Use/Circ:MMMM 2ROM-THOUSAND-TAG;				!
 MMMMM+Use/Circ:MMMMM 2ROM-THOUSAND-TAG;				!

LEXICON 2ROM-THOUSAND-TAG				!^C^
 +Use/Circ: ROMNUMTAG ;							!
 +Use/Circ: 2ROM-HUNDRED ;							!

LEXICON 2ROM-HUNDRED					!^C^
 C+Use/Circ:C 2ROM-HUNDRED-TAG;					!
 CC+Use/Circ:CC 2ROM-HUNDRED-TAG;					!
 CCC+Use/Circ:CCC 2ROM-HUNDRED-TAG;					!
 CD+Use/Circ:CD 2ROM-HUNDRED-TAG;					!
 D+Use/Circ:D 2ROM-HUNDRED-TAG;					!
 DC+Use/Circ:DC 2ROM-HUNDRED-TAG;					!
 DCC+Use/Circ:DCC 2ROM-HUNDRED-TAG;					!
 DCCC+Use/Circ:DCCC 2ROM-HUNDRED-TAG;				!
 CM+Use/Circ:CM 2ROM-HUNDRED-TAG;					!

LEXICON 2ROM-HUNDRED-TAG				!^C^
 +Use/Circ: ROMNUMTAG ;							!
 +Use/Circ: 2ROM-TEN ;								!

LEXICON 2ROM-TEN						!^C^
 X+Use/Circ:X 2ROM-TEN-TAG;						!
 XX+Use/Circ:XX 2ROM-TEN-TAG;						!
 XXX+Use/Circ:XXX 2ROM-TEN-TAG;						!
 XL+Use/Circ:XL 2ROM-TEN-TAG;						!
 L+Use/Circ:L 2ROM-TEN-TAG;						!
 LX+Use/Circ:LX 2ROM-TEN-TAG;						!
 LXX+Use/Circ:LXX 2ROM-TEN-TAG;						!
 LXXX+Use/Circ:LXXX 2ROM-TEN-TAG;					!
 XC+Use/Circ:XC 2ROM-TEN-TAG;						!

LEXICON 2ROM-TEN-TAG					!^C^
 +Use/Circ: ROMNUMTAG ;							!
 +Use/Circ: 2ROM-ONE ;								!

LEXICON 2ROM-ONE						!^C^
 I+Use/Circ:I 2ROM-ONE-TAG;						!
 II+Use/Circ:II 2ROM-ONE-TAG;						!
 III+Use/Circ:III 2ROM-ONE-TAG;						!
 IV+Use/Circ:IV 2ROM-ONE-TAG;						!
 V+Use/Circ:V 2ROM-ONE-TAG;						!
 VI+Use/Circ:VI 2ROM-ONE-TAG;						!
 VII+Use/Circ:VII 2ROM-ONE-TAG;						!
 VIII+Use/Circ:VIII 2ROM-ONE-TAG;					!
 IX+Use/Circ:IX 2ROM-ONE-TAG;						!

LEXICON 2ROM-ONE-TAG					!^C^
 +Use/Circ: ROMNUMTAG ;							!
 
LEXICON ROMNUMTAG 							!^C^
 +Num+Nom%>+Use/Circ:+Num+Nom%> #;								!
 +Num+Gen+Use/Circ:%> # ;								!
! +Num+Acc:%> # ;								!^C^
 +A+Ord+Use/Circ:%.%> # ;								! !III. as ordinal.
 +A+Ord+Use/Circ:%> # ;								! !Looking for trouble...
 +Num+Use/Circ:%: ROMNUMTAGOBL ;						!
 +Num+Use/Circ:%'7 ROMNUMTAGOBL ;					!
 +Num+Use/Circ:%- ROMNUMTAGOBL ;						!
 +Num+Use/Circ:%´ ROMNUMTAGOBL ;						!
! +Num:   ROMNUMTAGOBL ;					!^C^

LEXICON ROMNUMTAGOBL 						!^C^
 +Gen+Use/Sub+Use/Circ:a # ; !	! But here 123a 123
 +Acc+Use/Sub+Use/Circ:av # ; !							!
 +Ill+Use/Circ:%>j # ;									!
 +Ill+Use/Sub+Use/Circ:ij # ;	!							!
 +Ill+Use/Sub+Use/Circ:áj # ; !				 	        !
 +Ela+Use/Circ:%>s # ;									!
 +Ine+Use/Circ:%>n # ;									!
 +Com+Use/Circ:%>jn # ;									!
 +Ess+Use/Circ:%>n # ;									!
 +Acc+Use/Circ:%>v # ;									!




! A final section with some isolated numeral expresssions !
! ------------------------------------------------------- !

      
LEXICON ISOLATED-NUMEXP					!^C^
 ½+Num+Use/Circ:½ # ;						!
 ¹+Num+Use/Circ:¹ # ;						!
 ²+Num+Use/Circ:² # ;						!
 ³+Num+Use/Circ:³ # ;						!
 ¼+Num+Use/Circ:¼ # ;						!



! Divvun & Giellatekno - open source grammars for Sámi and other languages
! Copyright © 2000-2010 The University of Tromsø & the Norwegian Sámi Parliament
! http://giellatekno.uit.no & http://divvun.no
!
! This program is free software; you can redistribute and/or modify
! this file under the terms of the GNU General Public License as published by
! the Free Software Foundation, either version 3 of the License, or
! (at your option) any later version. The GNU General Public License
! is found at http://www.gnu.org/licenses/gpl.html. It is
! also available in the file $GTHOME/LICENSE.txt.
!
! Other licensing options are available upon request, please contact
! giellatekno@hum.uit.no or divvun@samediggi.no

! ============================= !
! File containing abbreviations !
! ============================= !


! Lexica for adding tags and periods
! ----------------------------------

! Splitting in 3 groups, because of the preprocessor
! - - - - - - - - - - - - - - - - - - - - - - - - - 

LEXICON Abbreviation
        ITRAB ;     
        TRNUMAB ;
        TRAB ;  

! Now splitting according to POS, and according to dot or not
! - - - - - - - - - - - - - - - - - - - - - - - - - - - - - -

! First collecting POS info, *-noun, *-adv, etc.
! Also splitting when in doubt: -noun-adj => -noun and -adj
! Then pointing to two contlexes, a dot-one and a non-dot-one.

LEXICON ab ! No POS, don't know what pos
 ab-nodot ;
 ab-dot ;

! Some of these POS
!LEXICON ab-noun-adj
! ab-noun ;
! ab-adj ;

LEXICON ab-dot-noun-adj
 ab-dot-noun ;
 ab-dot-adj ;

LEXICON ab-noun
 ab-nodot-noun ;
 ab-dot-noun ;

LEXICON ab-adj
 ab-nodot-adj ;
 ab-dot-adj ;

LEXICON ab-adv
 ab-nodot-adv ;
 ab-dot-adv ;

LEXICON ab-num
 ab-nodot-num ;
 ab-dot-num;

!still not in use.
!LEXICON ab-cc
!ab-nodot-cc ;
!ab-dot-cc ;


! Here come POS and Case tags, and no period.

LEXICON ab-nodot-noun ! The bulk 
 +N+ABBR+Attr:%> # ;  ! no period, that is. 
 +N+ABBR+Nom:%> # ;  ! no period, that is.
 +N+ABBR+Acc:%> # ;  ! no period, that is.
 +N+ABBR+Gen:%> # ;  ! no period, that is.
 +N+ABBR+Ill:%>%:j # ;  ! no period, that is.
 +N+ABBR+Ine:%>%:n # ;  ! no period, that is.
 +N+ABBR+Ela:%>%:s # ;  ! no period, that is.
 +N+ABBR+Com:%>%:jn # ; ! no period, that is.
 +N+ABBR+Ess:%>%:n # ;  ! no period, that is.
 +N+ABBR:%>%- RAbbr ;

LEXICON ab-nodot-adj
!+ABBR:%> # ;  ! no period, that is.
 +A+ABBR+Attr:%> # ;  ! no period, that is. 
 +A+ABBR+Nom:%> # ;  ! no period, that is.
 +A+ABBR+Acc:%> # ;  ! no period, that is.
 +A+ABBR+Gen:%> # ;  ! no period, that is.
 +A+ABBR+Ill:%>%:j # ;  ! no period, that is.
 +A+ABBR+Ine:%>%:n # ;  ! no period, that is.
 +A+ABBR+Ela:%>%:s # ;  ! no period, that is.
 +A+ABBR+Com:%>%:jn # ; ! no period, that is.
 +A+ABBR+Ess:%>%:n # ;  ! no period, that is.
 +A+ABBR:%>%- RAbbr ;

LEXICON ab-nodot-adv
! +ABBR:%> # ;  ! no period, that is.
 +Adv+ABBR:%> # ;      ! Adv without case, consider this.
! +ABBR+Adv+Attr:%> # ; ! no period, that is. 
! +ABBR+Adv+Nom:%> # ;  ! no period, that is.
! +ABBR+Adv+Acc:%> # ;  ! no period, that is.
! +ABBR+Adv+Gen:%> # ;  ! no period, that is.
! +ABBR+Adv:%>%- RAbbr ;
 
LEXICON ab-nodot-num
!+ABBR:%> # ;  ! no period, that is.
 +Num+ABBR+Nom:%> # ;  ! no period, that is.
 +Num+ABBR+Acc:%> # ;  ! no period, that is.
 +Num+ABBR+Gen:%> # ;  ! no period, that is.
 +Num+ABBR:%>%- RAbbr ;


! Still not in use.
!LEXICON ab-nodot-cc
! +ABBR+CC:%> # ;  ! no period, that is. 

! we assume abbrs are nouns.

LEXICON ab-nodot ! default
!+ABBR:%> # ;  ! no period, that is.
 +N+ABBR+Attr:%> # ;  ! no period, that is. 
 +N+ABBR+Nom:%> # ;  ! no period, that is.
 +N+ABBR+Acc:%> # ;  ! no period, that is.
 +N+ABBR+Gen:%> # ;  ! no period, that is.
 +N+ABBR:%>%- RAbbr ;


! Here come POS and Case tags, with the period added.

LEXICON ab-dot ! Default
! +ABBR:%.%> # ; 
 +N+ABBR+Attr:%.%> # ;  
 +N+ABBR+Nom:%.%> # ; 
 +N+ABBR+Acc:%.%> # ; 
 +N+ABBR+Gen:%.%> # ; 

LEXICON ab-dot-noun ! This is the lexicon for abbrs that must have a period.
! +ABBR:%.%> # ; 
 +N+ABBR+Attr:%.%> # ;  
 +N+ABBR+Nom:%.%> # ; 
 +N+ABBR+Acc:%.%> # ; 
 +N+ABBR+Gen:%.%> # ; 

LEXICON ab-dot-adj ! This is the lexicon for abbrs that must have a period.
! +ABBR:%.%> # ; 
 +A+ABBR+Attr:%.%> # ;  
 +A+ABBR+Nom:%.%> # ; 
 +A+ABBR+Acc:%.%> # ; 
 +A+ABBR+Gen:%.%> # ; 

LEXICON ab-dot-adv ! This is the lexicon for abbrs that must have a period.
 +Adv+ABBR:%.%> # ;        ! Adv without case.
! +Adv+ABBR+Attr:%.%> # ;  
! +Adv+ABBR+Nom:%.%> # ; 
! +Adv+ABBR+Acc:%.%> # ; 
! +Adv+ABBR+Gen:%.%> # ; 
 
LEXICON ab-dot-num ! This is the lexicon for abbrs that must have a period.
! +ABBR:%.%> # ; 
 +Num+ABBR+Nom:%.%> # ; 
 +Num+ABBR+Acc:%.%> # ; 
 +Num+ABBR+Gen:%.%> # ; 

LEXICON ab-dot-cc
 +CC+ABBR:%.%> # ;  

! Adding case suffixes to the abbrs in a tentative manner, to test it
! out. The problem with the original treatment represented by the first, 
! outcommented member of the two lexica) is that especially intransiv


! Then, as an afterthought, come our two verbs, gč. and vrd.

!LEXICON ab-verb ! A lexicon for "gč." and perhaps also other abbreviated verbs.
! ab-dot-verb ;
! ab-nodot-verb ;
! Not in use
LEXICON ab-dot-verb
 +V+ABBR+TV+Imprt:%.%>   # ; ! Period.

!LEXICON ab-nodot-verb 
! +ABBR+V+TV+Imprt:%>    # ; ! No period.
! Not in use.
 
 

  
! The abbreviation lexicon itself
! -------------------------------



! =============================================== !
!            Intransitive abbreviations           !
! =============================================== !

LEXICON ITRAB

! List the beginning of the alphabet,   !
! in order to account for numbering     !
! of paragraphs etc.                    !

!dm2		ab-nodot-noun ;
!du		ab ; ! try to get both, failed. !
!du		ab-dot ;                        !
!kg:kg3		ab-nodot-noun ;             !
!km2		ab-nodot-noun ;	!^C^
!km:km3		ab-nodot-noun ;             !
!m2		ab-nodot-noun ;	!^C^
!m3		ab-nodot-noun ;	!^C^ ! This one should be tested
!mm2		ab-nodot-noun ;	!^C^
 1p+Use/Circ:1p ab;	!                    !
 2p+Use/Circ:2p ab;	!                    !
 3p+Use/Circ:3p ab;	!                    !
 a+Use/Circ:a ab-noun; !adjektiiva           !
 a.-g+Use/Circ:a.-g ab-dot-noun;	!
 a./g+Use/Circ:a./g ab-dot-noun;	!
abess:abess9	ab-noun ;
abl		ab-noun ;
abstr		ab-adj ;
adess:adess9	ab-noun ;
adj		ab-noun ;
a.D    ab-dot-noun ;
at    ab-dot-noun ;
can    ab-dot-noun ;
kan    ab-dot-noun ;
adv		ab-noun ;
advl		ab-noun ;
affekt		ab ;
akk		ab-noun ;
 akk/gen+Use/Circ:akk/gen ab-noun;	!
akt		ab ;
all		ab-noun ;
 am		ab-dot ;                        !
 anat		ab-dot-adj ; !anatomalaš    !
att		ab ;
attr		ab ;
 bfr		ab-nodot ;                      !
!biehttalanh	ab-dot-noun ;               !
 biol		ab-dot-adj ;                !
 bot		ab-dot-adj ;                    !
 r+Use/Circ:r ab-dot-adj;                    ! !
 Bq		ab-nodot-noun ;                 !
 bto		ab-dot ;                        !
 c+Use/Circ:c ab;                            ! !
 c/o+Use/Circ:c/o ab-nodot;	!        !
 ca		ab-dot ;                        !
 cal		ab ;                            !
 can$+Use/Circ:can$ ab-nodot;	!            !
 cc		ab-dot ;                        !
 cd		ab-nodot-noun ;                      !
 cea		ab-dot-noun ;                   !
 cg		ab-nodot-noun ;                      !
 cl		ab-nodot-noun ;                      !
 cm		ab-nodot-noun ;                      !
 cos		ab-nodot-noun ;                      !
vt		ab-nodot-noun ;
 cot		ab-nodot-noun ;                      !
 d+Use/Circ:d ab;                            ! !
 daa		ab-nodot ;                      !
dat		ab-dot-noun ;
 dB		ab-nodot ;                      !
 d.d		ab-dot ;                        !
!dearvvašvuođaoss	 ab-dot-noun ;		!Dearvvašvuođaossodat
 ded		ab-dot-noun ;                   !
dem:dem	ab ;
 dept		ab-dot-noun ;               !
 u.b		ab-dot-noun ;               !
 dg		ab-nodot ;                      !
 dhj		ab-dot ;                        !
 dl		ab-nodot-noun ;                      !
 dm²+Use/Circ:dm² ab-nodot-noun;	!
dm³		ab-nodot-noun ;
 do		ab-dot ;                        !
!doaimm		ab-dot-noun ;               !
dub		ab-dot ;
 dus		ab-dot ;                        !
 e+Use/Circ:e ab;                            !
!eanadoallolávd	ab-dot-noun ;                !
ess:ess9	ab-noun ;
 etc		ab-dot-adv ;                    !
 euf		ab-dot ;                        !
 f+Use/Circ:f ab;                            ! !
 f+Use/Circ:f ab-dot;                        ! !
 fac		ab ;                            !
 ff		ab ;                            !
fin		ab ;
 fol		ab-dot ;                        !
 fr		ab ;                            !
!Fuolahusosd	ab-dot-noun ;               !
 g+Use/Circ:g ab;                            ! !
 g.b		ab-nodot-noun ;                 !
gen		ab-noun ;
 geogr		ab-dot-adj ; !geografiijas  !
 geom		ab-dot-adj ; !geometrihkala !š
ger		ab-dot ;
 ggl		ab-dot ;                        !
 gl		ab-dot ;                        !
 gl.rs		ab-dot ;                    !
!Guovdag		ab-dot-noun ; !Plc Guovdageaidnu !
!Guovdg		ab-dot-noun ; !Plc Guovdageaidnu !
!guovl		ab-dot-noun ;               !
parl ab-dot-noun ;
ref ab-dot-noun ;
huom ab-dot-noun ;
ha         ab-nodot ;
 h+Use/Circ:h ab;                            ! !
 hg		ab-nodot-noun ;                 !
 hl		ab-nodot-noun ;                      !
Hz		ab-nodot-noun ;
 i+Use/Circ:i ab;                            ! !
 ib		ab-nodot ;                      !
 ibid	ab-nodot ;                  !
ill		ab-noun ;
imp		ab-noun ;
impers		ab-dot ;
impf		ab ;
imprt		ab-noun ;
ind		ab-noun ;
indekl		ab-dot ;
inf		ab ;
 ing		ab-dot-noun ;                        !
Eftf ab-nodot-noun ;
instr		ab ;
interr		ab-dot-adj ;
intr		ab-dot-adj ;
 j.d	ab-dot ;                            !
 j.d.s	ab-dot ;                        !
 j.e	ab-dot ;                            !
 j.s	ab-dot ;                            !
 jd	ab-dot ;                            !
 jdd	ab-dot ;                            !
 je		ab-dot ;                        !
 jed		ab-dot ;                        !
j.i ab-dot ;
 jná		ab-adv ; !ja nåv ájn             !
 j.n.v ab-dot-adv ; !ja nav vijdábun !
P.S    ab-dot ;
 jnv		ab-adv ;                        !
 js		ab-dot ;                        !
 jur		ab-dot-adj ; !juridihkalaš      !
 jv		ab ;                            !
kg		ab-nodot-noun ;
 kHz		ab-nodot-noun ;                 !
 km		ab-nodot-noun ;	! kg3 or kg, that's the question.
km²		ab-nodot-noun ;
km³		ab-nodot-noun ;
km2        ab-nodot-noun ;
km3        ab-nodot-noun ;
kom:kom		ab ;
komp		ab ;
kond		ab ;
konj		ab ;
 konkr		ab-dot-adj; !konkrehta
 Kr		ab-noun ;                             !
kV		ab-nodot ;
kvm		ab-nodot ;
kl		ab-nodot ;
kW		ab-nodot-noun ;
kons    ab-dot-noun ;
kWh		ab-nodot-noun ;
 l+Use/Circ:l ab-noun; !
Lohk		ab-dot ;
kl          ab-dot ;
 lok		ab-dot-noun ; !lokatiiva
 lp		ab-dot-noun ; !laktapartihkkal
!lád		ab-dot-noun ; !lassiárvodivat
 m+Use/Circ:m ab-noun; !
m.fl		ab-dot ;
 matem		ab-dot-adj ; !matematihkalaš
!mearrid		ab-dot ;
mg		ab-nodot-noun ;
MHz		ab-nodot-noun ;
milj	ab-num ;
miljo	ab-dot-num ;
 mill	ab-nodot-num ; !But this is also used with dot
mKr			ab-dot ;
ml	ab-noun ;
!mm		ab-dot-noun ;
mm		ab-nodot-noun ;
 mm²+Use/Circ:mm² ab-nodot-noun;	!
mm³		ab-nodot-noun ;
p.b    ab-dot-noun ;
mrd	ab-num ;
mV	ab-nodot ;
mW	ab-nodot ;
 m²+Use/Circ:m² ab-nodot-noun;	!
m³		ab-nodot-noun ;
!máŋggaidl      ab-dot ; 
nom:nom		ab-noun ;
 o.Kr	ab-dot-adv ; !Does this exist?
wo        ab-nodot ;
obj		ab-noun ;
od.prp	ab-dot ;
oKr	ab-dot-adv ;
!ol	ab-dot-noun ; !ovttaidlohku
op.cit	ab-dot ;
osd	ab-dot ;
!ovttaidl       ab-dot-noun ;
!ovttaj	ab-dot-adj ;
!ovttajie       ab-dot-adj ;
!ovttajien      ab-dot-adj ;
 part	ab-dot-noun ; !partihkkal
 partit	ab-dot-noun ; !partitiiva
perf	ab-dot ;
pf	ab-dot ;
pH	ab-nodot-noun ;
phil	ab-dot ;
philos    ab-dot ;
pl	ab-dot ;
postp	ab-dot-noun ;
pot		ab-noun ;
pr	ab-dot ;
prep	ab-dot-noun ;
pres	ab ;
pret		ab ;
prf	ab-dot ;
pron	ab-dot-noun ;
prot	ab-dot ;
prs	ab-dot-noun ;
prt		ab ;
prv	ab-dot ;
pst	ab ;
pvc	ab-nodot ;
refl	ab-adj ;
rel	ab-dot-noun ;
 relat	ab-dot-adj ; !relatiiva
relig	ab-dot-noun ;
res	ab-dot ;
ru		ab-dot ;
s.v		ab-dot ;
sek		ab-noun ;
sg		ab-dot ;
sl		ab-dot ;
spd		ab-dot-noun ;
 Spd		ab-dot-noun ;                   !
stip		ab-dot-noun ;
subj		ab-noun ;
subst		ab-noun ;
sup		ab-dot-noun ;
!sátnečilg	ab-dot-noun ;               !
tabl		ab-dot-noun ;
 tan		ab-noun ;   !tangeansa
 temp		ab-dot-noun ; !temporála
trans		ab-dot-noun ;
transl		ab-dot-noun ;
!Vuorkááššenr	ab-dot-noun ;           !
!váldolávdeg	ab-dot-noun ; 
 á+Use/Circ:á ab;                            ! !
!áššejođih    ab-noun ;                       !
!Áššemeannud	ab-dot-noun ;                    !
!Áššenr		ab-dot-noun ;               !
!č		ab ;                            !
!č.ortn		ab-dot-noun ;               !
!čs		ab-dot ;                        !
!đ		ab ;                            !

! Here comes a set of acronyms, but
! since they mix small and capital
! letters, they are listed here, and
! not generated in acr-sme-lex.txt

!Art	ab-nodot ;
!Bb:Bb		ab-nodot ;
!!Bbl			ab-nodot ; !Bargobirašlávdegoddi
!DnB:DnB		ab-nodot-noun ;
!Dssn:Dssn		ab-nodot ;
!Flf			ab-nodot ;
!FoU			ab-nodot ;
!KBb			ab-nodot ; !Kárášjoga Bargiidbellodat
!KoKS			ab-nodot ;
!LuW			ab-nodot ;
!NgL		ab-nodot ;
!NoKTuRNL	ab-nodot ;      
!Rp:Rp		ab-nodot ;
!SáB			ab-nodot ;
!SvJT:SvJT		ab-nodot ;
!UiB:UiB		ab-nodot-noun ;
!UiO			ab-nodot-noun ;
!UiT			ab-nodot-noun ;
!UiTø			ab-nodot-noun ;
!Gwh:Gwh		ab-nodot ;


! ============================================================ !
!      Abreviations who are transitive in front of numerals    !
! ============================================================ !

LEXICON TRNUMAB
! For abbrs for which numerals are complements, but other
! words not necessarily are. This group treats arabic numerals as
! if it were transitive but letters as if it were intransitive.
! TODO: Bug the fact that these abbrs do not distinguish between
! cap and small letters, whereast he ITRAB ones do.



 Apd		ab-dot ;                                      !
bie		ab-dot ;
 Bnr		ab-dot-noun ;                                 !
!Gieldanr	ab-dot-noun ;
 Gnr		ab-noun ;                                 !
Kommune#nr	ab-dot-noun ;
 Pb		ab-noun ; ! Postbox 
!Poastanr	ab-dot-noun ;
Post#nr		ab-dot-noun ;
 Rt		ab-dot ;                                      !
 S.nr		ab-noun ;                                 !
Suohkan#nr	ab-dot-noun ;
 O.nr		ab-noun ;                                 !
 alm		ab-dot ;                                      !
 b		ab ; ! b. is a transitive abbr as in geas. 12.! b. 2001.
 bnr		ab-noun ;                                 !
!čk		ab-dot ;                                      !
fnr		ab-noun ;
 gnr		ab-dot-noun ;                                 !
 j+Use/Circ:j ab-dot;                                      ! !
 jnr		ab-dot ;                                      !
 kap	ab-nodot-noun ;                           !
 kap:kap		ab-dot-noun ;                                 !
 kr		ab ;                                          !
!mátke#tlf	ab-dot-noun ;
 nr		ab-noun ; ! Nr nicht                          !
 rieg		ab-dot-verb ; !riegádan
 s+Use/Circ:s ab-noun;                                     ! !
 tab:tab	ab ; ! or: Add capital Tab.               !
 dii		ab-dot ;                                      !
 tlf		ab-dot-noun ;                                 !
 vnr		ab-dot-noun ;                                 !




! =============================================== !
!              Transitive abbreviations           !
! =============================================== !
                              
LEXICON TRAB                  
! For abbrs that always have a constituent following it.
                                                      
 ! from here pointing to two types of TRAB:           
 ! TRAB heads (gč. ...)      here called h-ab and h-ab-dot
 ! TRAB attributes (St. ...) here called ab and ab-dot or at-ab?
                                                      
                                                      !
!Od		ab-dot ;              !
 1.aman+Use/Circ:1.aman ab-dot;	!      !1.amanuensis
 Adr	ab-dot-noun ;             !Adreassa
 aman		ab-dot-noun ;          !amanuenssa
 anár		ab-dot ;          !anársámegiella
 art		ab-dot-noun ;              !artihkkal, artium
 ass		ab-dot-noun ;              !assisteanta, assortemeanta
 adr		ab-dot-noun ;		   !adreassa
 avd		ab-dot-noun ;              !
 avd.dir		ab-dot-noun ;          !
 Avd.dir ab-dot ;              !Advelingsdirektør
 bd		ab-dot ;              !
 biht		  ab-dot ;                 !
 Bj		ab-dot ;              !Bjørn, Bjarne
 bbl		ab-noun ;	      !Bargobirašláhka
 borgem	ab-dot-noun ;                                 !
bnr		ab-dot-noun ;
bs ab-dot-verb ;
 buo		ab-dot ;              !
bv      ab-dot ;
 cand.mag  ab-dot-noun ;       !
 cand.oecon	  ab-dot-noun ;   !
 cand.philol	  ab-dot-noun ;   !
 cand.real	  ab-dot-noun ;   !
 cand.scient	  ab-dot-noun ;   !
 cand.theol	  ab-dot-noun ;   !
 cand:cand	  ab-dot-noun ;   !
 Chr		ab-dot ;              !Christian
!cuoŋom	ab-dot-noun ;                                 !
 d.l		  ab-dot ;            !
 darj		  ab-dot "Ter" ;           !
!davvisuopm	ab-dot-noun ;              !
 dbm	  ab-dot-noun ;           !
!dearvvašv ab-dot ;            !
 Dep		ab-dot ;              !Departemeantta
!dieđ		  ab-noun ; ! 30 %- dieđ without final dot.     !
!dieđ.nr		  ab-noun ;            !
 dipl.ing	  ab-dot-noun ;        !
 dipl.ins		  ab-dot-noun ;         !
 dir			  ab-dot-noun ;             !direktevra
 dm:dm9			  ab-nodot-noun ;  !desimehtar
 dr			  ab-dot-noun ;        !doktor
 dr.art			  ab-dot-noun ;    !doktor artium
 dr.med		  ab-dot-noun ;        !
 dr.philos		  ab-dot-noun ;    !
 dr.theol		  ab-dot-noun ;    !
esc              ab-nodot-noun ;
 et        ab-nodot ;               !
alii        ab-nodot-noun ;
fob    ab-nodot-noun ;
min    ab-nodot-noun ;
gl.res    ab-dot-noun ;
lád    ab-dot-noun ;
al    ab-dot-noun ;
pers    ab-dot-noun ;
gt    ab-dot-noun ;
ie    ab-nodot-noun ;
mus    ab-dot-noun ;
Jak    ab-dot-noun ;
kat    ab-dot-noun ;
korr    ab-dot-noun ;
kto    ab-dot-noun ;
lc    ab-nodot-noun ;
lab    ab-dot-noun ;
lat    ab-dot-noun ;
liks    ab-nodot-noun ;
lix    ab-nodot-noun ;
lingv    ab-dot-noun ;
log    ab-dot-noun ;
med    ab-dot-noun ;
miner    ab-dot-noun ;
mod    ab-dot-noun ;
mod   ab-nodot-noun ;
mp   ab-nodot-noun ;
neg    ab-dot-noun ;
nto    ab-dot-noun ;
obsol    ab-dot-noun ;
op    ab-dot-noun ;
ord    ab-dot-noun ;
åss    ab-dot-noun ;
pa    ab-dot-noun ;
par    ab-dot-noun ;
part.prf    ab-dot-noun ;
pass    ab-dot-noun ;
pm    ab-dot-noun ;
pos    ab-dot-noun ;
post    ab-dot-noun ;
pp    ab-dot-noun ;
ps    ab-nodot-noun ;
pt    ab-dot-noun ;
pts    ab-dot-noun ;
pta    ab-nodot-noun ;
sch    ab-nodot-noun ;
sfr    ab-nodot-noun ;
yd    ab-nodot-noun ;
rbl    ab-nodot-noun ;
tlg    ab-dot-noun ;
reg    ab-dot-noun ;
rek    ab-dot-noun ;
sic    ab-dot-noun ;
st    ab-dot-noun ;
vol    ab-dot-noun ;
vulg    ab-dot-noun ;
st.died    ab-dot-noun ;
st.prp    ab-dot-noun ;
sivil#ing    ab-dot-noun ;
du    ab-nodot-noun ;
dual    ab-nodot-noun ;
al    ab-nodot-noun ;
!e.e			  ab-dot-adv ;                            !
 ea			  ab ;                 !
 ea.ea			  ab ; ! 15 %- ea.ea without final dot.!
 Edv		ab-dot-noun ;              !Edvard
!ee			  ab-adv ;                                !
!Ee		ab ;                  !erret eará
 eksp.hoavd	  ab-dot-noun ;                                !
 eksp.sj			  ab-dot-noun ;                            !
 eren			  ab-dot-adj ;                            !
!erenoamášped	  ab-dot ;  
!evtt			  ab-dot-noun ;                       !
 ex			  ab ;                                    !
 eŋg			  ab-dot-noun-adj;                        !
fax    ab-dot-noun ;
 fenr			  ab-dot-noun ;                            !
 fig			  ab-dot ;                                !
 fil.tri			  ab-dot-noun ;                            !
Gnr ab-dot-noun ;
!geassem	ab-dot-noun ;                                 !
 gen.lt		  ab-dot-noun ;                 !
 genr		  ab-dot-noun ;                 !
 genr.lt		  ab-dot-noun ;                 !
 germ		  ab-dot ;                 !
 gålg	ab-nodot-noun ;                             !
 guov	ab-nodot-noun ;                                 !
 ådåj	ab-nodot-noun ;                                 !
 snju	ab-nodot-noun ;                                 !
 vuor	ab-nodot-noun ;                                 !
 moar	ab-nodot-noun ;                                 !
 bieh	ab-nodot-noun ;                                 !
 snji	ab-nodot-noun ;                                 !
 bårg	ab-nodot-noun ;                                 !
 rag	ab-nodot-noun ;                                 !
 basá	ab-nodot-noun ;                                 !
 javl	ab-nodot-noun ;                                 !
 ájl	ab-nodot-noun ;                                 !
 mán	ab-nodot-noun ;                                 !
 dis	ab-nodot-noun ;                                 !
 gas	ab-nodot-noun ;                                 !
 bier	ab-nodot-noun ;                                 !
 láv	ab-nodot-noun ;                                 !
 gárj		  ab-dot ;                 !
!gč		      ab-verb ; ! XXX accept no-dot (?)       !
!Gč		ab-dot ; ! Reintrod.  !
 H.K.H	ab-dot ;              !Hans/hennes kongelige høyhet
 H.M		ab-dot ;              !Hans/hennes majestet
 h.r.adv		  ab-dot ;                 !
 hr		  ab-dot ;                     !
 inkl		  ab-dot ;                 !
 Innst		ab-dot ;          !Innstilling
!institušuvn	  ab-dot ;                 !
i.s	ab-dot ;
 isl		  ab-dot ;                     !
 Joh:Joh	ab-noun ;         !Johannes
 Johs	ab-dot-noun ;         !Johannes
 juovlam		ab-dot-noun ;                             !
 kapt		  ab-dot-noun ;            !
 kard		  ab-dot-noun ;            !
 koord	  ab-dot-noun ;                     !
 korp	  ab-dot-noun ;                     !
 korpr		  ab-dot-noun ;                 !
 Kr		ab-dot-noun ;              !Kristian, Kristin, Kristus
 lekt		  ab-dot-noun ;                 !
 lic		  ab-dot-noun ;                     !
 lnr		  ab-dot ;                     !
 ltn	  ab-dot-noun ;                         !
 Luk		ab-noun ;             !Lukas
 lul		  ab-dot ;                     !lullisámegiela, lulesamisk
!lullisuopm	ab-dot-noun ;              !
 mag	  ab-dot ;                         !
 mag.art		  ab-dot-noun ;            !
 merc		  ab-dot ;                 !
!Mield		ab-dot ;          !Mieldde
!miessem	ab-dot-noun ;                                 !
 milj		  ab-dot-num ;             !
 mr		  ab-dot ;                     !
 Mr		ab-dot-noun ;         !
 mrs		  ab-dot ;                     !
 Mrs		ab-dot-noun ;         !
 ms		  ab-dot ;                     !
 Ms		ab-dot-noun ;         !
 mársm	ab-dot-noun ;                                 !
 ng		  ab-dot ;                     !
!njukčam	ab-dot-noun ;                                 !
 nuort		  ab-dot "Skolt" ;         !
!nuortasuopm	ab-dot-noun ;              !
!o.m.d	  ab-dot-adv ;                 !
 oahp		  ab-dot-noun "teacher" ;  !
!oarjesuopm	ab-dot-noun ;              !
 obl		  ab-dot ;                     !
 oblt		  ab-dot ;                 !
!Od.dieđ.nr	ab-dot-noun ;          !Odeldikkedieđahusa nummar
 Od.prop		ab-dot-noun ;          !Odeldikkeproposišuvdna
 Od.prp		ab-dot-noun ;          !Odeldikkeproposišuvdna
 Od.prp.nr	ab-dot-noun ;          !
 Od		ab-nodot-noun ;        !Odelstinget
 odont		  ab-dot ;                 !
 oecon	  ab-dot ;                     !
!omd		  ab-dot-adv ;                 !
!omd:omd9	  ab-nodot-adv ;           !
 ordf		  ab-dot-noun ;                 !ordførar
!ossod.dir	  ab-dot-noun ;                 !ossodatdirektevra
 Ot		ab-dot-noun ;              !
 Ot.prop		ab-noun ;              !
 Ot.prop.nr	ab-noun ;              !Odelstingsproposisjon nummer
 Ot.prp		ab-noun ;              !
 Ot.prp.nr	ab-noun ;              !Odelstingsproposisjon nummer
 Oth.prop	ab-noun ;              !h?
 Oth.prp		ab-noun ;              !
 Oth:Oth9	ab-dot-noun ;          !
 ovdasu            ab-dot ;             !
 overs		  ab-dot ;                 !oversatt, oversetter
!ođđajagem	ab-dot-noun ;                             !
 ped		  ab-dot ;                     !padagoga, pedagogihkka, pedagogalaš
 pharm	  ab-dot-adj ;                 !
 philol		  ab-dot ;                 !
 pol		  ab-dot ;                     !
 polit		  ab-dot-adj ;             !
 priv		  ab-dot-adj ;             !
 pro		  ab ;                         !
 prof		  ab-dot-noun ;            !
!Proavássb	  ab-dot-noun ;
 prp		  ab-dot ;                     !
 prp	  ab-nodot-noun ;               !
 psychol		  ab-dot-noun ;                 !
 psyk		  ab-dot-adj ;             !
 red	  ab-dot-noun ;                         !
 res.kap  ab-dot-noun ;                      !
 resipr	ab-dot-adj ; !resiprohka TRAB or ITRAB?
 Rom:Rom	ab-noun ;         !Girje romalaččaide
 Sd 		ab-noun ;                  !
 Sd.dieđ.nr	ab-noun ;         !Stuorradikkedieđahus nummer
 Sd.prp		ab-noun ;              !
 Sd.prp.nr	ab-noun ;         !
 Seb 		ab-dot-noun ;              !Sebastian, Sebedeus
!skábmam	ab-dot-noun ;                                 !
 spes.ped	  ab-dot-noun ;                 !spesiála
 St 	ab-noun ;                  !
 St.d.nr		ab-noun;          !
 St.died ab-noun ;             !
!St.dieđ	ab-noun ;             !
!St.dieđ.nr	ab-noun ;         !
 St.meld		ab-noun ;         !
 St.meld.nr	ab-noun ;         !
 St.nr		ab-noun ;         !
 St.prp		ab-noun ;              !Stortingsproposisjon
 St.prp.nr	ab-noun ;         !Stortingsproposisjon nummer
 stud	 ab-dot-noun ;                 !
 stud.philol	ab-dot-noun ;              !
 su          ab-dot-adv ;               ! sullii
 sugr		  ab-dot ;                 !suoma-ugralaš
 suodinem	ab-dot-noun ;                             !
!suopm	 ab-dot-noun ;                 !
 suorgg		ab-dot-noun ;          !suorggid/-us/-it/-eapmi
 sá			ab-dot ;                          !
 sásu			 ab-dot ;                      !
tel		ab-dot-noun ;
tlf		ab-dot-noun ;
 tri	ab-dot-noun ;                      !tohtori
!Turnusbálv	ab-dot-noun ;          !
!ubm				ab-dot ;                     !ubmesámegiella
 urál				ab-dot ;                 !urálalaš
 vit.ass						ab-dot-noun ;            !
!vrd				ab-dot-verb ;                !
!Vrd		ab-dot ;              !
!vrd:vrd9			ab-nodot-verb ; !veardit !
!Vrd:Vrd9	ab-nodot ;        !
 vs		  ab-dot-cc ;                  !
 vsá		  ab-dot ;                     !
!čakčam	ab-dot-noun ;                                 !
!čuo		ab ;                  !

! Here comes the initials
! They are found in names etc.
 A+Use/Circ:A ab-dot-noun; !
 B+Use/Circ:B ab-dot-noun; !
 C+Use/Circ:C ab-dot-noun; !
 D+Use/Circ:D ab-dot-noun; !
 E+Use/Circ:E ab-dot-noun; !
 F+Use/Circ:F ab-dot-noun; !
 G+Use/Circ:G ab-dot-noun; !
 H+Use/Circ:H ab-dot-noun; !
 I+Use/Circ:I ab-dot-noun; !
 J+Use/Circ:J ab-noun; !
 K+Use/Circ:K ab-noun; !
 L+Use/Circ:L ab-dot-noun; !
 M+Use/Circ:M ab-dot-noun; !
 N+Use/Circ:N ab-noun; !
 O+Use/Circ:O ab-noun; !
 P+Use/Circ:P ab-dot-noun; !
 Q+Use/Circ:Q ab-dot-noun; !
 R+Use/Circ:R ab-noun; !
 S+Use/Circ:S ab-noun; !
 T+Use/Circ:T ab-dot-noun; !
 U+Use/Circ:U ab-dot-noun; !
 V+Use/Circ:V ab-dot-noun; !
 W+Use/Circ:W ab-noun; !
 X+Use/Circ:X ab-dot-noun; !
 Y+Use/Circ:Y ab-dot-noun; !
 Z+Use/Circ:Z ab-dot-noun; !
 Æ+Use/Circ:Æ ab-dot-noun; !
 Ø+Use/Circ:Ø ab-dot-noun; !
 Å+Use/Circ:Å ab-dot-noun; !
 Ä+Use/Circ:Ä ab-dot-noun; !
 Ö+Use/Circ:Ö ab-dot-noun; !
 Č+Use/Circ:Č ab-dot-noun; !
 Š+Use/Circ:Š ab-dot-noun; !

! Divvun & Giellatekno - open source grammars for Sámi and other languages
! Copyright © 2000-2010 The University of Tromsø & the Norwegian Sámi Parliament
! http://giellatekno.uit.no & http://divvun.no
!
! This program is free software; you can redistribute and/or modify
! this file under the terms of the GNU General Public License as published by
! the Free Software Foundation, either version 3 of the License, or
! (at your option) any later version. The GNU General Public License
! is found at http://www.gnu.org/licenses/gpl.html. It is
! also available in the file $GTHOME/LICENSE.txt.
!
! Other licensing options are available upon request, please contact
! giellatekno@hum.uit.no or divvun@samediggi.no

LEXICON Punctuation

! Clause boundary symbols

%,+CLB:%,   # ;
%.+CLB:%.   # ;
%.%.+CLB:%.%.   # ;
%.%.%.+CLB:%.%.%.   # ;
%:+CLB:%:   # ;
%;+CLB:%;	  # ;
 ^excl+CLB+Use/Circ:%!	  # ;	!
%?+CLB:%?	  # ;
…+CLB:…		  # ;
 ¿+CLB:¿		  # ;	! Only seen as noise.
 ¶+CLB:¶		  # ;	! This sign is for titles, it is introduced by the
			! catxml script, and may be changed if it interferes 
			! with real pilcrow signs.
